#
# tab:->	<-
#
# replaced: ᾰα ᾱα ῑι ῐι ῠυ ῡυ

# ========== ἀάω • (aáō)

    (chiefly Epic) to hurt or damage the mind: mislead, infatuate

# = Present: ἀάομαι (Uncontracted)

mp.pres.ind: ἀάομαι , ἀάῃ-ἀάει , ἀάεται , ἀάεσθον , ἀάεσθον , ἀαόμεθα , ἀάεσθε , ἀάονται
mp.pres.sub:ἀάωμαι , ἀάῃ , ἀάηται , ἀάησθον , ἀάησθον , ἀαώμεθα , ἀάησθε , ἀάωνται
mp.pres.opt: ἀαοίμην , ἀάοιο , ἀάοιτο , ἀάοισθον , ἀαοίσθην , ἀαοίμεθα , ἀάοισθε , ἀάοιντο
mp.pres.imp:  , ἀάου , ἀαέσθω , ἀάεσθον , ἀαέσθων ,   , ἀάεσθε , ἀαέσθων

# infinitive
, , ἀάεσθαι
participle , m , , ἀαόμενος
f , , ἀαομένη
n , , ἀαόμενον

# = Present: ἀῶμαι (Contracted)

mp.pres.ind: ἀῶμαι , ἀᾷ , ἀᾶται , ἀᾶσθον , ἀᾶσθον , ἀώμεθα , ἀᾶσθε , ἀῶνται
mp.pres.sub: ἀῶμαι , ἀᾷ , ἀᾶται , ἀᾶσθον , ἀᾶσθον , ἀώμεθα , ἀᾶσθε , ἀῶνται
mp.pres.opt: ἀῴμην , ἀῷο , ἀῷτο , ἀῷσθον , ἀῴσθην , ἀῴμεθα , ἀῷσθε , ἀῷντο
mp.pres.imp:    , ἀῶ , ἀάσθω , ἀᾶσθον , ἀάσθων ,   , ἀᾶσθε , ἀάσθων

# =>>> infinitive
 , , ἀᾶσθαι
participle , m , , ἀώμενος
f , , ἀωμένη
n , , ἀώμενον

# = Aorist: ἄασα, ἀασάμην, ἀάσθην

active , indicative , ἄασα , ἄασας , ἄασε(ν) , ἀάσατον , ἀασάτην , ἀάσαμεν , ἀάσατε , ἄασαν
subjunctive , ἀάσω , ἀάσῃς , ἀάσῃ , ἀάσητον , ἀάσητον , ἀάσωμεν , ἀάσητε , ἀάσωσι(ν)
optative , ἀάσαιμι , ἀάσειας,
ἀάσαις , ἀάσειε(ν),
ἀάσαι , ἀάσαιτον , ἀασαίτην , ἀάσαιμεν , ἀάσαιτε , ἀάσειαν,
ἀάσαιεν
imperative ,   , ἄασον , ἀασάτω , ἀάσατον , ἀασάτων ,   , ἀάσατε , ἀασάντων
middle , indicative , ἀασάμην , ἀάσω , ἀάσατο , ἀάσασθον , ἀασάσθην , ἀασάμεθα , ἀάσασθε , ἀάσαντο
subjunctive , ἀάσωμαι , ἀάσῃ , ἀάσηται , ἀάσησθον , ἀάσησθον , ἀασώμεθα , ἀάσησθε , ἀάσωνται
optative , ἀασαίμην , ἀάσαιο , ἀάσαιτο , ἀάσαισθον , ἀασαίσθην , ἀασαίμεθα , ἀάσαισθε , ἀάσαιντο
imperative ,   , ἄασαι , ἀασάσθω , ἀάσασθον , ἀασάσθων ,   , ἀάσασθε , ἀασάσθων
passive , indicative , ἀάσθην , ἀάσθης , ἀάσθη , ἀάσθητον , ἀασθήτην , ἀάσθημεν , ἀάσθητε , ἀάσθησαν
subjunctive , ἀασθῶ , ἀασθῇς , ἀασθῇ , ἀασθῆτον , ἀασθῆτον , ἀασθῶμεν , ἀασθῆτε , ἀασθῶσι(ν)
optative , ἀασθείην , ἀασθείης , ἀασθείη , ἀασθεῖτον,
ἀασθείητον , ἀασθείτην,
ἀασθειήτην , ἀασθεῖμεν,
ἀασθείημεν , ἀασθεῖτε,
ἀασθείητε , ἀασθεῖεν,
ἀασθείησαν
imperative ,   , ἀάσθητι , ἀασθήτω , ἀάσθητον , ἀασθήτων ,   , ἀάσθητε , ἀασθέντων
, active , middle , passive

# =>>> infinitive
 , ἀᾶσαι , ἀάσασθαι , ἀασθῆναι
participle , m , ἀάσας , ἀασάμενος , ἀασθείς
f , ἀάσασα , ἀασαμένη , ἀασθεῖσα
n , ἀᾶσαν , ἀασάμενον , ἀασθέν

# ========== ἀγαθοεργέω • (agathoergéō) (rare, Koine)

    (intransitive) To do good or well

# = Present: ἀγαθοεργέω (Koine, contracted)

act.pres.ind: ἀγαθοεργέω , ἀγαθοεργεῖς , ἀγαθοεργεῖ , ἀγαθοεργεῖτον , ἀγαθοεργεῖτον , ἀγαθοεργέομεν , ἀγαθοεργεῖτε , ἀγαθοεργέουσι(ν)
act.pres.sub: ἀγαθοεργέω , ἀγαθοεργῇς , ἀγαθοεργῇ , ἀγαθοεργῆτον , ἀγαθοεργῆτον , ἀγαθοεργέωμεν , ἀγαθοεργῆτε , ἀγαθοεργέωσι(ν)
act.pres.opt: ἀγαθοεργέοιμι , ἀγαθοεργέοις , ἀγαθοεργέοι , ἀγαθοεργέοιτον , ἀγαθοεργεοίτην , ἀγαθοεργέοιμεν , ἀγαθοεργέοιτε , ἀγαθοεργέοιεν
act.pres.imp:   , ἀγαθοέργει , ἀγαθοεργείτω , ἀγαθοεργεῖτον , ἀγαθοεργείτων ,   , ἀγαθοεργεῖτε , ἀγαθοεργεόντων

# =>>> infinitive
 , ἀγαθοεργεῖν
participle , m , ἀγαθοεργέων
f , ἀγαθοεργέουσα
n , ἀγαθοεργέον


# ========== ἀγαθοποιέω • (agathopoiéō) (Koine)

    (transitive, intransitive) To do good to, be helpful to; to benefit
    (intransitive) To act morally, dutifully

# = Present: ἀγαθοποιέω, ἀγαθοποιέομαι (Uncontracted)

act.pres.ind: ἀγαθοποιέω , ἀγαθοποιέεις , ἀγαθοποιέει , ἀγαθοποιέετον , ἀγαθοποιέετον , ἀγαθοποιέομεν , ἀγαθοποιέετε , ἀγαθοποιέουσι(ν)
act.pres.sub: ἀγαθοποιέω , ἀγαθοποιέῃς , ἀγαθοποιέῃ , ἀγαθοποιέητον , ἀγαθοποιέητον , ἀγαθοποιέωμεν , ἀγαθοποιέητε , ἀγαθοποιέωσι(ν)
act.pres.opt: ἀγαθοποιέοιμι , ἀγαθοποιέοις , ἀγαθοποιέοι , ἀγαθοποιέοιτον , ἀγαθοποιεοίτην , ἀγαθοποιέοιμεν , ἀγαθοποιέοιτε , ἀγαθοποιέοιεν
act.pres.imp:  , ἀγαθοποίεε , ἀγαθοποιεέτω , ἀγαθοποιέετον , ἀγαθοποιεέτων ,   , ἀγαθοποιέετε , ἀγαθοποιεόντων

mp.pres.ind: ἀγαθοποιέομαι , ἀγαθοποιέῃ-ἀγαθοποιέει , ἀγαθοποιέεται , ἀγαθοποιέεσθον , ἀγαθοποιέεσθον , ἀγαθοποιεόμεθα , ἀγαθοποιέεσθε , ἀγαθοποιέονται
mp.pres.sub: ἀγαθοποιέωμαι , ἀγαθοποιέῃ , ἀγαθοποιέηται , ἀγαθοποιέησθον , ἀγαθοποιέησθον , ἀγαθοποιεώμεθα , ἀγαθοποιέησθε , ἀγαθοποιέωνται
mp.pres.opt: ἀγαθοποιεοίμην , ἀγαθοποιέοιο , ἀγαθοποιέοιτο , ἀγαθοποιέοισθον , ἀγαθοποιεοίσθην , ἀγαθοποιεοίμεθα , ἀγαθοποιέοισθε , ἀγαθοποιέοιντο
mp.pres.imp: ἀγαθοποιέου , ἀγαθοποιεέσθω , ἀγαθοποιέεσθον , ἀγαθοποιεέσθων ,   , ἀγαθοποιέεσθε , ἀγαθοποιεέσθων

# =>>> infinitive
 , ἀγαθοποιέειν , ἀγαθοποιέεσθαι
participle , m , ἀγαθοποιέων , ἀγαθοποιεόμενος
f , ἀγαθοποιέουσα , ἀγαθοποιεομένη
n , ἀγαθοποιέον , ἀγαθοποιεόμενον

# = Present: ἀγαθοποιῶ, ἀγαθοποιοῦμαι (Contracted)

act.pres.ind: ἀγαθοποιῶ , ἀγαθοποιεῖς , ἀγαθοποιεῖ , ἀγαθοποιεῖτον , ἀγαθοποιεῖτον , ἀγαθοποιοῦμεν , ἀγαθοποιεῖτε , ἀγαθοποιοῦσι(ν)
act.pres.sub: ἀγαθοποιῶ , ἀγαθοποιῇς , ἀγαθοποιῇ , ἀγαθοποιῆτον , ἀγαθοποιῆτον , ἀγαθοποιῶμεν , ἀγαθοποιῆτε , ἀγαθοποιῶσι(ν)
act.pres.opt: ἀγαθοποιοίην-ἀγαθοποιοῖμι , ἀγαθοποιοίης-ἀγαθοποιοῖς , ἀγαθοποιοίη-ἀγαθοποιοῖ , ἀγαθοποιοῖτον-ἀγαθοποιοίητον , ἀγαθοποιοίτην-ἀγαθοποιοιήτην , ἀγαθοποιοῖμεν-ἀγαθοποιοίημεν , ἀγαθοποιοῖτε-ἀγαθοποιοίητε , ἀγαθοποιοῖεν-ἀγαθοποιοίησαν
act.pres.imp: ἀγαθοποίει , ἀγαθοποιείτω , ἀγαθοποιεῖτον , ἀγαθοποιείτων ,   , ἀγαθοποιεῖτε , ἀγαθοποιούντων
mp.pres.ind: ἀγαθοποιοῦμαι , ἀγαθοποιεῖ-ἀγαθοποιῇ , ἀγαθοποιεῖται , ἀγαθοποιεῖσθον , ἀγαθοποιεῖσθον , ἀγαθοποιούμεθα , ἀγαθοποιεῖσθε , ἀγαθοποιοῦνται
mp.pres.sub: ἀγαθοποιῶμαι , ἀγαθοποιῇ , ἀγαθοποιῆται , ἀγαθοποιῆσθον , ἀγαθοποιῆσθον , ἀγαθοποιώμεθα , ἀγαθοποιῆσθε , ἀγαθοποιῶνται
mp.pres.opt: ἀγαθοποιοίμην , ἀγαθοποιοῖο , ἀγαθοποιοῖτο , ἀγαθοποιοῖσθον , ἀγαθοποιοίσθην , ἀγαθοποιοίμεθα , ἀγαθοποιοῖσθε , ἀγαθοποιοῖντο
mp.pres.imp: ἀγαθοποιοῦ , ἀγαθοποιείσθω , ἀγαθοποιεῖσθον , ἀγαθοποιείσθων ,   , ἀγαθοποιεῖσθε , ἀγαθοποιείσθων

# =>>> infinitive
 , ἀγαθοποιεῖν , ἀγαθοποιεῖσθαι
participle , m , ἀγαθοποιῶν , ἀγαθοποιούμενος
f , ἀγαθοποιοῦσα , ἀγαθοποιουμένη
n , ἀγαθοποιοῦν , ἀγαθοποιούμενον

# = Imperfect: ἠγαθοποίεον, ἠγαθοποιεόμην (Uncontracted)

active , indicative , ἠγαθοποίεον , ἠγαθοποίεες , ἠγαθοποίεε(ν) , ἠγαθοποιέετον , ἠγαθοποιεέτην , ἠγαθοποιέομεν , ἠγαθοποιέετε , ἠγαθοποίεον
middle/
passive , indicative , ἠγαθοποιεόμην , ἠγαθοποιέου , ἠγαθοποιέετο , ἠγαθοποιέεσθον , ἠγαθοποιεέσθην , ἠγαθοποιεόμεθα , ἠγαθοποιέεσθε , ἠγαθοποιέοντο

# = Imperfect: ἠγαθοποίουν, ἠγαθοποιούμην (Contracted)

active , indicative , ἠγαθοποίουν , ἠγαθοποίεις , ἠγαθοποίει , ἠγαθοποιεῖτον , ἠγαθοποιείτην , ἠγαθοποιοῦμεν , ἠγαθοποιεῖτε , ἠγαθοποίουν
middle/
passive , indicative , ἠγαθοποιούμην , ἠγαθοποιοῦ , ἠγαθοποιεῖτο , ἠγαθοποιεῖσθον , ἠγαθοποιείσθην , ἠγαθοποιούμεθα , ἠγαθοποιεῖσθε , ἠγαθοποιοῦντο

# = Future: ἀγαθοποιήσω, ἀγαθοποιήσομαι, ἀγαθοποιηθήσομαι

active , indicative , ἀγαθοποιήσω , ἀγαθοποιήσεις , ἀγαθοποιήσει , ἀγαθοποιήσετον , ἀγαθοποιήσετον , ἀγαθοποιήσομεν , ἀγαθοποιήσετε , ἀγαθοποιήσουσι(ν)
optative , ἀγαθοποιήσοιμι , ἀγαθοποιήσοις , ἀγαθοποιήσοι , ἀγαθοποιήσοιτον , ἀγαθοποιησοίτην , ἀγαθοποιήσοιμεν , ἀγαθοποιήσοιτε , ἀγαθοποιήσοιεν
middle , indicative , ἀγαθοποιήσομαι , ἀγαθοποιήσῃ,
ἀγαθοποιήσει , ἀγαθοποιήσεται , ἀγαθοποιήσεσθον , ἀγαθοποιήσεσθον , ἀγαθοποιησόμεθα , ἀγαθοποιήσεσθε , ἀγαθοποιήσονται
optative , ἀγαθοποιησοίμην , ἀγαθοποιήσοιο , ἀγαθοποιήσοιτο , ἀγαθοποιήσοισθον , ἀγαθοποιησοίσθην , ἀγαθοποιησοίμεθα , ἀγαθοποιήσοισθε , ἀγαθοποιήσοιντο
passive , indicative , ἀγαθοποιηθήσομαι , ἀγαθοποιηθήσῃ , ἀγαθοποιηθήσεται , ἀγαθοποιηθήσεσθον , ἀγαθοποιηθήσεσθον , ἀγαθοποιηθησόμεθα , ἀγαθοποιηθήσεσθε , ἀγαθοποιηθήσονται
optative , ἀγαθοποιηθησοίμην , ἀγαθοποιηθήσοιο , ἀγαθοποιηθήσοιτο , ἀγαθοποιηθήσοισθον , ἀγαθοποιηθησοίσθην , ἀγαθοποιηθησοίμεθα , ἀγαθοποιηθήσοισθε , ἀγαθοποιηθήσοιντο
, active , middle , passive

# =>>> infinitive
 , ἀγαθοποιήσειν , ἀγαθοποιήσεσθαι , ἀγαθοποιηθήσεσθαι
participle , m , ἀγαθοποιήσων , ἀγαθοποιησόμενος , ἀγαθοποιηθησόμενος
f , ἀγαθοποιήσουσα , ἀγαθοποιησομένη , ἀγαθοποιηθησομένη
n , ἀγαθοποιῆσον , ἀγαθοποιησόμενον , ἀγαθοποιηθησόμενον

# = Aorist: ἠγαθοποίησα, ἠγαθοποιησάμην, ἠγαθοποιήθην

active , indicative , ἠγαθοποίησα , ἠγαθοποίησας , ἠγαθοποίησε(ν) , ἠγαθοποιήσατον , ἠγαθοποιησάτην , ἠγαθοποιήσαμεν , ἠγαθοποιήσατε , ἠγαθοποίησαν
subjunctive , ἀγαθοποιήσω , ἀγαθοποιήσῃς , ἀγαθοποιήσῃ , ἀγαθοποιήσητον , ἀγαθοποιήσητον , ἀγαθοποιήσωμεν , ἀγαθοποιήσητε , ἀγαθοποιήσωσι(ν)
optative , ἀγαθοποιήσαιμι , ἀγαθοποιήσειας,
ἀγαθοποιήσαις , ἀγαθοποιήσειε(ν),
ἀγαθοποιήσαι , ἀγαθοποιήσαιτον , ἀγαθοποιησαίτην , ἀγαθοποιήσαιμεν , ἀγαθοποιήσαιτε , ἀγαθοποιήσειαν,
ἀγαθοποιήσαιεν
imperative ,   , ἀγαθοποίησον , ἀγαθοποιησάτω , ἀγαθοποιήσατον , ἀγαθοποιησάτων ,   , ἀγαθοποιήσατε , ἀγαθοποιησάντων
middle , indicative , ἠγαθοποιησάμην , ἠγαθοποιήσω , ἠγαθοποιήσατο , ἠγαθοποιήσασθον , ἠγαθοποιησάσθην , ἠγαθοποιησάμεθα , ἠγαθοποιήσασθε , ἠγαθοποιήσαντο
subjunctive , ἀγαθοποιήσωμαι , ἀγαθοποιήσῃ , ἀγαθοποιήσηται , ἀγαθοποιήσησθον , ἀγαθοποιήσησθον , ἀγαθοποιησώμεθα , ἀγαθοποιήσησθε , ἀγαθοποιήσωνται
optative , ἀγαθοποιησαίμην , ἀγαθοποιήσαιο , ἀγαθοποιήσαιτο , ἀγαθοποιήσαισθον , ἀγαθοποιησαίσθην , ἀγαθοποιησαίμεθα , ἀγαθοποιήσαισθε , ἀγαθοποιήσαιντο
imperative ,   , ἀγαθοποίησαι , ἀγαθοποιησάσθω , ἀγαθοποιήσασθον , ἀγαθοποιησάσθων ,   , ἀγαθοποιήσασθε , ἀγαθοποιησάσθων
passive , indicative , ἠγαθοποιήθην , ἠγαθοποιήθης , ἠγαθοποιήθη , ἠγαθοποιήθητον , ἠγαθοποιηθήτην , ἠγαθοποιήθημεν , ἠγαθοποιήθητε , ἠγαθοποιήθησαν
subjunctive , ἀγαθοποιηθῶ , ἀγαθοποιηθῇς , ἀγαθοποιηθῇ , ἀγαθοποιηθῆτον , ἀγαθοποιηθῆτον , ἀγαθοποιηθῶμεν , ἀγαθοποιηθῆτε , ἀγαθοποιηθῶσι(ν)
optative , ἀγαθοποιηθείην , ἀγαθοποιηθείης , ἀγαθοποιηθείη , ἀγαθοποιηθεῖτον,
ἀγαθοποιηθείητον , ἀγαθοποιηθείτην,
ἀγαθοποιηθειήτην , ἀγαθοποιηθεῖμεν,
ἀγαθοποιηθείημεν , ἀγαθοποιηθεῖτε,
ἀγαθοποιηθείητε , ἀγαθοποιηθεῖεν,
ἀγαθοποιηθείησαν
imperative ,   , ἀγαθοποιήθητι , ἀγαθοποιηθήτω , ἀγαθοποιήθητον , ἀγαθοποιηθήτων ,   , ἀγαθοποιήθητε , ἀγαθοποιηθέντων
, active , middle , passive

# =>>> infinitive
 , ἀγαθοποιῆσαι , ἀγαθοποιήσασθαι , ἀγαθοποιηθῆναι
participle , m , ἀγαθοποιήσας , ἀγαθοποιησάμενος , ἀγαθοποιηθείς
f , ἀγαθοποιήσασα , ἀγαθοποιησαμένη , ἀγαθοποιηθεῖσα
n , ἀγαθοποιῆσαν , ἀγαθοποιησάμενον , ἀγαθοποιηθέν

# ========== ἀγαλλιάω • (agalliáō) (Koine)

    (intransitive) To be overjoyed, rejoice
Usage notes
Only used in Christian writings.
# = Present: ἀγαλλιάω, ἀγαλλιάομαι (Uncontracted)

act.pres.ind: ἀγαλλιάω , ἀγαλλιάεις , ἀγαλλιάει , ἀγαλλιάετον , ἀγαλλιάετον , ἀγαλλιάομεν , ἀγαλλιάετε , ἀγαλλιάουσι(ν)
act.pres.sub: ἀγαλλιάω , ἀγαλλιάῃς , ἀγαλλιάῃ , ἀγαλλιάητον , ἀγαλλιάητον , ἀγαλλιάωμεν , ἀγαλλιάητε , ἀγαλλιάωσι(ν)
act.pres.opt: ἀγαλλιάοιμι , ἀγαλλιάοις , ἀγαλλιάοι , ἀγαλλιάοιτον , ἀγαλλιαοίτην , ἀγαλλιάοιμεν , ἀγαλλιάοιτε , ἀγαλλιάοιεν
act.pres.imp: ἀγαλλίαε , ἀγαλλιαέτω , ἀγαλλιάετον , ἀγαλλιαέτων ,   , ἀγαλλιάετε , ἀγαλλιαόντων
mp.pres.ind: ἀγαλλιάομαι , ἀγαλλιάῃ-ἀγαλλιάει , ἀγαλλιάεται , ἀγαλλιάεσθον , ἀγαλλιάεσθον , ἀγαλλιαόμεθα , ἀγαλλιάεσθε , ἀγαλλιάονται
mp.pres.sub: ἀγαλλιάωμαι , ἀγαλλιάῃ , ἀγαλλιάηται , ἀγαλλιάησθον , ἀγαλλιάησθον , ἀγαλλιαώμεθα , ἀγαλλιάησθε , ἀγαλλιάωνται
mp.pres.opt: ἀγαλλιαοίμην , ἀγαλλιάοιο , ἀγαλλιάοιτο , ἀγαλλιάοισθον , ἀγαλλιαοίσθην , ἀγαλλιαοίμεθα , ἀγαλλιάοισθε , ἀγαλλιάοιντο
mp.pres.imp: ἀγαλλιάου , ἀγαλλιαέσθω , ἀγαλλιάεσθον , ἀγαλλιαέσθων ,   , ἀγαλλιάεσθε , ἀγαλλιαέσθων

# =>>> infinitive
 , ἀγαλλιάειν , ἀγαλλιάεσθαι
participle , m , ἀγαλλιάων , ἀγαλλιαόμενος
f , ἀγαλλιάουσα , ἀγαλλιαομένη
n , ἀγαλλιάον , ἀγαλλιαόμενον

# = Present: ἀγαλλιῶ, ἀγαλλιῶμαι (Contracted)

act.pres.ind: ἀγαλλιῶ , ἀγαλλιᾷς , ἀγαλλιᾷ , ἀγαλλιᾶτον , ἀγαλλιᾶτον , ἀγαλλιῶμεν , ἀγαλλιᾶτε , ἀγαλλιῶσι(ν)
act.pres.sub: ἀγαλλιῶ , ἀγαλλιᾷς , ἀγαλλιᾷ , ἀγαλλιᾶτον , ἀγαλλιᾶτον , ἀγαλλιῶμεν , ἀγαλλιᾶτε , ἀγαλλιῶσι(ν)
act.pres.opt: ἀγαλλιῴην-ἀγαλλιῷμι , ἀγαλλιῴης-ἀγαλλιῷς , ἀγαλλιῴη-ἀγαλλιῷ , ἀγαλλιῷτον-ἀγαλλιῴητον , ἀγαλλιῴτην-ἀγαλλιῳήτην , ἀγαλλιῷμεν-ἀγαλλιῴημεν , ἀγαλλιῷτε-ἀγαλλιῴητε , ἀγαλλιῷεν-ἀγαλλιῴησαν
act.pres.imp: ἀγαλλία , ἀγαλλιάτω , ἀγαλλιᾶτον , ἀγαλλιάτων ,   , ἀγαλλιᾶτε , ἀγαλλιώντων
mp.pres.ind: ἀγαλλιῶμαι , ἀγαλλιᾷ , ἀγαλλιᾶται , ἀγαλλιᾶσθον , ἀγαλλιᾶσθον , ἀγαλλιώμεθα , ἀγαλλιᾶσθε , ἀγαλλιῶνται
mp.pres.sub: ἀγαλλιῶμαι , ἀγαλλιᾷ , ἀγαλλιᾶται , ἀγαλλιᾶσθον , ἀγαλλιᾶσθον , ἀγαλλιώμεθα , ἀγαλλιᾶσθε , ἀγαλλιῶνται
mp.pres.opt: ἀγαλλιῴμην , ἀγαλλιῷο , ἀγαλλιῷτο , ἀγαλλιῷσθον , ἀγαλλιῴσθην , ἀγαλλιῴμεθα , ἀγαλλιῷσθε , ἀγαλλιῷντο
mp.pres.imp: ἀγαλλιῶ , ἀγαλλιάσθω , ἀγαλλιᾶσθον , ἀγαλλιάσθων ,   , ἀγαλλιᾶσθε , ἀγαλλιάσθων

# =>>> infinitive
 , ἀγαλλιᾶν , ἀγαλλιᾶσθαι
participle , m , ἀγαλλιῶν , ἀγαλλιώμενος
f , ἀγαλλιῶσα , ἀγαλλιωμένη
n , ἀγαλλιῶν , ἀγαλλιώμενον

# = Imperfect: ἠγαλλίαον, ἠγαλλιαόμην (Uncontracted)

active , indicative , ἠγαλλίαον , ἠγαλλίαες , ἠγαλλίαε(ν) , ἠγαλλιάετον , ἠγαλλιαέτην , ἠγαλλιάομεν , ἠγαλλιάετε , ἠγαλλίαον
middle/
passive , indicative , ἠγαλλιαόμην , ἠγαλλιάου , ἠγαλλιάετο , ἠγαλλιάεσθον , ἠγαλλιαέσθην , ἠγαλλιαόμεθα , ἠγαλλιάεσθε , ἠγαλλιάοντο

# = Imperfect: ἠγαλλίων, ἠγαλλιώμην (Contracted)

active , indicative , ἠγαλλίων , ἠγαλλίας , ἠγαλλία , ἠγαλλιᾶτον , ἠγαλλιάτην , ἠγαλλιῶμεν , ἠγαλλιᾶτε , ἠγαλλίων
middle/
passive , indicative , ἠγαλλιώμην , ἠγαλλιῶ , ἠγαλλιᾶτο , ἠγαλλιᾶσθον , ἠγαλλιάσθην , ἠγαλλιώμεθα , ἠγαλλιᾶσθε , ἠγαλλιῶντο

# = Future: ἀγαλλιάσομαι, ἀγαλλιασθήσομαι

middle , indicative , ἀγαλλιάσομαι , ἀγαλλιάσῃ,
ἀγαλλιάσει , ἀγαλλιάσεται , ἀγαλλιάσεσθον , ἀγαλλιάσεσθον , ἀγαλλιασόμεθα , ἀγαλλιάσεσθε , ἀγαλλιάσονται
optative , ἀγαλλιασοίμην , ἀγαλλιάσοιο , ἀγαλλιάσοιτο , ἀγαλλιάσοισθον , ἀγαλλιασοίσθην , ἀγαλλιασοίμεθα , ἀγαλλιάσοισθε , ἀγαλλιάσοιντο
passive , indicative , ἀγαλλιασθήσομαι , ἀγαλλιασθήσῃ , ἀγαλλιασθήσεται , ἀγαλλιασθήσεσθον , ἀγαλλιασθήσεσθον , ἀγαλλιασθησόμεθα , ἀγαλλιασθήσεσθε , ἀγαλλιασθήσονται
optative , ἀγαλλιασθησοίμην , ἀγαλλιασθήσοιο , ἀγαλλιασθήσοιτο , ἀγαλλιασθήσοισθον , ἀγαλλιασθησοίσθην , ἀγαλλιασθησοίμεθα , ἀγαλλιασθήσοισθε , ἀγαλλιασθήσοιντο
, , middle , passive

# =>>> infinitive
 , , ἀγαλλιάσεσθαι , ἀγαλλιασθήσεσθαι
participle , m , , ἀγαλλιασόμενος , ἀγαλλιασθησόμενος
f , , ἀγαλλιασομένη , ἀγαλλιασθησομένη
n , , ἀγαλλιασόμενον , ἀγαλλιασθησόμενον

# = Aorist: ἠγαλλιασάμην, ἠγαλλιάσθην

middle , indicative , ἠγαλλιασάμην , ἠγαλλιάσω , ἠγαλλιάσατο , ἠγαλλιάσασθον , ἠγαλλιασάσθην , ἠγαλλιασάμεθα , ἠγαλλιάσασθε , ἠγαλλιάσαντο
subjunctive , ἀγαλλιάσωμαι , ἀγαλλιάσῃ , ἀγαλλιάσηται , ἀγαλλιάσησθον , ἀγαλλιάσησθον , ἀγαλλιασώμεθα , ἀγαλλιάσησθε , ἀγαλλιάσωνται
optative , ἀγαλλιασαίμην , ἀγαλλιάσαιο , ἀγαλλιάσαιτο , ἀγαλλιάσαισθον , ἀγαλλιασαίσθην , ἀγαλλιασαίμεθα , ἀγαλλιάσαισθε , ἀγαλλιάσαιντο
imperative ,   , ἀγαλλίασαι , ἀγαλλιασάσθω , ἀγαλλιάσασθον , ἀγαλλιασάσθων ,   , ἀγαλλιάσασθε , ἀγαλλιασάσθων
passive , indicative , ἠγαλλιάσθην , ἠγαλλιάσθης , ἠγαλλιάσθη , ἠγαλλιάσθητον , ἠγαλλιασθήτην , ἠγαλλιάσθημεν , ἠγαλλιάσθητε , ἠγαλλιάσθησαν
subjunctive , ἀγαλλιασθῶ , ἀγαλλιασθῇς , ἀγαλλιασθῇ , ἀγαλλιασθῆτον , ἀγαλλιασθῆτον , ἀγαλλιασθῶμεν , ἀγαλλιασθῆτε , ἀγαλλιασθῶσι(ν)
optative , ἀγαλλιασθείην , ἀγαλλιασθείης , ἀγαλλιασθείη , ἀγαλλιασθεῖτον,
ἀγαλλιασθείητον , ἀγαλλιασθείτην,
ἀγαλλιασθειήτην , ἀγαλλιασθεῖμεν,
ἀγαλλιασθείημεν , ἀγαλλιασθεῖτε,
ἀγαλλιασθείητε , ἀγαλλιασθεῖεν,
ἀγαλλιασθείησαν
imperative ,   , ἀγαλλιάσθητι , ἀγαλλιασθήτω , ἀγαλλιάσθητον , ἀγαλλιασθήτων ,   , ἀγαλλιάσθητε , ἀγαλλιασθέντων
, , middle , passive

# =>>> infinitive
 , , ἀγαλλιάσασθαι , ἀγαλλιασθῆναι
participle , m , , ἀγαλλιασάμενος , ἀγαλλιασθείς
f , , ἀγαλλιασαμένη , ἀγαλλιασθεῖσα
n , , ἀγαλλιασάμενον , ἀγαλλιασθέν

# ========== ἀγανακτέω • (aganaktéō) (Attic, Koine)

    (intransitive) To feel a violent irritation
        (of wine, intransitive) to ferment
    (figuratively) to be grieved, displeased, vexed, annoyed, angry, or discontented, to show outward signs of grief [+sometimes ὅτι (hóti) or εἰ (ei) = that or if ...]
        (transitive, intransitive) To be vexed [+dative or rarely accusative or genitive = at something]
        (transitive, intransitive) To be vexed at or with, to be angry at [+dative = someone], [+κατά (katá) or πρός (prós)]

Usage notes
Some authors use the verb as a deponent.

# = Present: ἀγανακτέω, ἀγανακτέομαι (Uncontracted)

act.pres.ind: ἀγανακτέω , ἀγανακτέεις , ἀγανακτέει , ἀγανακτέετον , ἀγανακτέετον , ἀγανακτέομεν , ἀγανακτέετε , ἀγανακτέουσι(ν)
act.pres.sub: ἀγανακτέω , ἀγανακτέῃς , ἀγανακτέῃ , ἀγανακτέητον , ἀγανακτέητον , ἀγανακτέωμεν , ἀγανακτέητε , ἀγανακτέωσι(ν)
act.pres.opt: ἀγανακτέοιμι , ἀγανακτέοις , ἀγανακτέοι , ἀγανακτέοιτον , ἀγανακτεοίτην , ἀγανακτέοιμεν , ἀγανακτέοιτε , ἀγανακτέοιεν
act.pres.imp: ἀγανάκτεε , ἀγανακτεέτω , ἀγανακτέετον , ἀγανακτεέτων ,   , ἀγανακτέετε , ἀγανακτεόντων
mp.pres.ind: ἀγανακτέομαι , ἀγανακτέῃ-ἀγανακτέει , ἀγανακτέεται , ἀγανακτέεσθον , ἀγανακτέεσθον , ἀγανακτεόμεθα , ἀγανακτέεσθε , ἀγανακτέονται
mp.pres.sub: ἀγανακτέωμαι , ἀγανακτέῃ , ἀγανακτέηται , ἀγανακτέησθον , ἀγανακτέησθον , ἀγανακτεώμεθα , ἀγανακτέησθε , ἀγανακτέωνται
mp.pres.opt: ἀγανακτεοίμην , ἀγανακτέοιο , ἀγανακτέοιτο , ἀγανακτέοισθον , ἀγανακτεοίσθην , ἀγανακτεοίμεθα , ἀγανακτέοισθε , ἀγανακτέοιντο
mp.pres.imp: ἀγανακτέου , ἀγανακτεέσθω , ἀγανακτέεσθον , ἀγανακτεέσθων ,   , ἀγανακτέεσθε , ἀγανακτεέσθων

# =>>> infinitive
 , ἀγανακτέειν , ἀγανακτέεσθαι
participle , m , ἀγανακτέων , ἀγανακτεόμενος
f , ἀγανακτέουσα , ἀγανακτεομένη
n , ἀγανακτέον , ἀγανακτεόμενον

# = Present: ἀγανακτῶ, ἀγανακτοῦμαι (Contracted)

act.pres.ind: ἀγανακτῶ , ἀγανακτεῖς , ἀγανακτεῖ , ἀγανακτεῖτον , ἀγανακτεῖτον , ἀγανακτοῦμεν , ἀγανακτεῖτε , ἀγανακτοῦσι(ν)
act.pres.sub: ἀγανακτῶ , ἀγανακτῇς , ἀγανακτῇ , ἀγανακτῆτον , ἀγανακτῆτον , ἀγανακτῶμεν , ἀγανακτῆτε , ἀγανακτῶσι(ν)
act.pres.opt: ἀγανακτοίην-ἀγανακτοῖμι , ἀγανακτοίης-ἀγανακτοῖς , ἀγανακτοίη-ἀγανακτοῖ , ἀγανακτοῖτον-ἀγανακτοίητον , ἀγανακτοίτην-ἀγανακτοιήτην , ἀγανακτοῖμεν-ἀγανακτοίημεν , ἀγανακτοῖτε-ἀγανακτοίητε , ἀγανακτοῖεν-ἀγανακτοίησαν
act.pres.imp: ἀγανάκτει , ἀγανακτείτω , ἀγανακτεῖτον , ἀγανακτείτων ,   , ἀγανακτεῖτε , ἀγανακτούντων
mp.pres.ind: ἀγανακτοῦμαι , ἀγανακτεῖ-ἀγανακτῇ , ἀγανακτεῖται , ἀγανακτεῖσθον , ἀγανακτεῖσθον , ἀγανακτούμεθα , ἀγανακτεῖσθε , ἀγανακτοῦνται
mp.pres.sub: ἀγανακτῶμαι , ἀγανακτῇ , ἀγανακτῆται , ἀγανακτῆσθον , ἀγανακτῆσθον , ἀγανακτώμεθα , ἀγανακτῆσθε , ἀγανακτῶνται
mp.pres.opt: ἀγανακτοίμην , ἀγανακτοῖο , ἀγανακτοῖτο , ἀγανακτοῖσθον , ἀγανακτοίσθην , ἀγανακτοίμεθα , ἀγανακτοῖσθε , ἀγανακτοῖντο
mp.pres.imp: ἀγανακτοῦ , ἀγανακτείσθω , ἀγανακτεῖσθον , ἀγανακτείσθων ,   , ἀγανακτεῖσθε , ἀγανακτείσθων

# =>>> infinitive
 , ἀγανακτεῖν , ἀγανακτεῖσθαι
participle , m , ἀγανακτῶν , ἀγανακτούμενος
f , ἀγανακτοῦσα , ἀγανακτουμένη
n , ἀγανακτοῦν , ἀγανακτούμενον

# = Future: ἀγανακτήσω, ἀγανακτήσομαι

active , indicative , ἀγανακτήσω , ἀγανακτήσεις , ἀγανακτήσει , ἀγανακτήσετον , ἀγανακτήσετον , ἀγανακτήσομεν , ἀγανακτήσετε , ἀγανακτήσουσι(ν)
optative , ἀγανακτήσοιμι , ἀγανακτήσοις , ἀγανακτήσοι , ἀγανακτήσοιτον , ἀγανακτησοίτην , ἀγανακτήσοιμεν , ἀγανακτήσοιτε , ἀγανακτήσοιεν
middle , indicative , ἀγανακτήσομαι , ἀγανακτήσῃ,
ἀγανακτήσει , ἀγανακτήσεται , ἀγανακτήσεσθον , ἀγανακτήσεσθον , ἀγανακτησόμεθα , ἀγανακτήσεσθε , ἀγανακτήσονται
optative , ἀγανακτησοίμην , ἀγανακτήσοιο , ἀγανακτήσοιτο , ἀγανακτήσοισθον , ἀγανακτησοίσθην , ἀγανακτησοίμεθα , ἀγανακτήσοισθε , ἀγανακτήσοιντο
, active , middle

# =>>> infinitive
 , ἀγανακτήσειν , ἀγανακτήσεσθαι
participle , m , ἀγανακτήσων , ἀγανακτησόμενος
f , ἀγανακτήσουσα , ἀγανακτησομένη
n , ἀγανακτῆσον , ἀγανακτησόμενον

# ========== ἀγαπάω • (agapáō) (chiefly Attic, Doric, Koine)

    (Tragic Greek) To show affection for the dead
    (transitive) To treat with affection, be fond of, love
    (passive) To be beloved
    (transitive, rare) To caress, pet
    (transitive, intransitive) I am pleased with, take pleasure in, like
    (New Testament, transitive) To show brotherly love or agape to
# = Present: ἀγαπάω, ἀγαπάομαι (Uncontracted)

act.pres.ind: ἀγαπάω , ἀγαπάεις , ἀγαπάει , ἀγαπάετον , ἀγαπάετον , ἀγαπάομεν , ἀγαπάετε , ἀγαπάουσι(ν)
act.pres.sub: ἀγαπάω , ἀγαπάῃς , ἀγαπάῃ , ἀγαπάητον , ἀγαπάητον , ἀγαπάωμεν , ἀγαπάητε , ἀγαπάωσι(ν)
act.pres.opt: ἀγαπάοιμι , ἀγαπάοις , ἀγαπάοι , ἀγαπάοιτον , ἀγαπαοίτην , ἀγαπάοιμεν , ἀγαπάοιτε , ἀγαπάοιεν
act.pres.imp: ἀγάπαε , ἀγαπαέτω , ἀγαπάετον , ἀγαπαέτων ,   , ἀγαπάετε , ἀγαπαόντων
mp.pres.ind: ἀγαπάομαι , ἀγαπάῃ-ἀγαπάει , ἀγαπάεται , ἀγαπάεσθον , ἀγαπάεσθον , ἀγαπαόμεθα , ἀγαπάεσθε , ἀγαπάονται
mp.pres.sub: ἀγαπάωμαι , ἀγαπάῃ , ἀγαπάηται , ἀγαπάησθον , ἀγαπάησθον , ἀγαπαώμεθα , ἀγαπάησθε , ἀγαπάωνται
mp.pres.opt: ἀγαπαοίμην , ἀγαπάοιο , ἀγαπάοιτο , ἀγαπάοισθον , ἀγαπαοίσθην , ἀγαπαοίμεθα , ἀγαπάοισθε , ἀγαπάοιντο
mp.pres.imp: ἀγαπάου , ἀγαπαέσθω , ἀγαπάεσθον , ἀγαπαέσθων ,   , ἀγαπάεσθε , ἀγαπαέσθων

# =>>> infinitive
 , ἀγαπάειν , ἀγαπάεσθαι
participle , m , ἀγαπάων , ἀγαπαόμενος
f , ἀγαπάουσα , ἀγαπαομένη
n , ἀγαπάον , ἀγαπαόμενον

# = Present: ἀγαπῶ, ἀγαπῶμαι (Contracted)

act.pres.ind: ἀγαπῶ , ἀγαπᾷς , ἀγαπᾷ , ἀγαπᾶτον , ἀγαπᾶτον , ἀγαπῶμεν , ἀγαπᾶτε , ἀγαπῶσι(ν)
act.pres.sub: ἀγαπῶ , ἀγαπᾷς , ἀγαπᾷ , ἀγαπᾶτον , ἀγαπᾶτον , ἀγαπῶμεν , ἀγαπᾶτε , ἀγαπῶσι(ν)
act.pres.opt: ἀγαπῴην-ἀγαπῷμι , ἀγαπῴης-ἀγαπῷς , ἀγαπῴη-ἀγαπῷ , ἀγαπῷτον-ἀγαπῴητον , ἀγαπῴτην-ἀγαπῳήτην , ἀγαπῷμεν-ἀγαπῴημεν , ἀγαπῷτε-ἀγαπῴητε , ἀγαπῷεν-ἀγαπῴησαν
act.pres.imp: ἀγάπα , ἀγαπάτω , ἀγαπᾶτον , ἀγαπάτων ,   , ἀγαπᾶτε , ἀγαπώντων
mp.pres.ind: ἀγαπῶμαι , ἀγαπᾷ , ἀγαπᾶται , ἀγαπᾶσθον , ἀγαπᾶσθον , ἀγαπώμεθα , ἀγαπᾶσθε , ἀγαπῶνται
mp.pres.sub: ἀγαπῶμαι , ἀγαπᾷ , ἀγαπᾶται , ἀγαπᾶσθον , ἀγαπᾶσθον , ἀγαπώμεθα , ἀγαπᾶσθε , ἀγαπῶνται
mp.pres.opt: ἀγαπῴμην , ἀγαπῷο , ἀγαπῷτο , ἀγαπῷσθον , ἀγαπῴσθην , ἀγαπῴμεθα , ἀγαπῷσθε , ἀγαπῷντο
mp.pres.imp: ἀγαπῶ , ἀγαπάσθω , ἀγαπᾶσθον , ἀγαπάσθων ,   , ἀγαπᾶσθε , ἀγαπάσθων

# =>>> infinitive
 , ἀγαπᾶν , ἀγαπᾶσθαι
participle , m , ἀγαπῶν , ἀγαπώμενος
f , ἀγαπῶσα , ἀγαπωμένη
n , ἀγαπῶν , ἀγαπώμενον

# = Imperfect: ἠγάπαον, ἠγαπαόμην (Uncontracted)

active , indicative , ἠγάπαον , ἠγάπαες , ἠγάπαε(ν) , ἠγαπάετον , ἠγαπαέτην , ἠγαπάομεν , ἠγαπάετε , ἠγάπαον
middle/
passive , indicative , ἠγαπαόμην , ἠγαπάου , ἠγαπάετο , ἠγαπάεσθον , ἠγαπαέσθην , ἠγαπαόμεθα , ἠγαπάεσθε , ἠγαπάοντο

# = Imperfect: ἠγάπων, ἠγαπώμην (Contracted)

active , indicative , ἠγάπων , ἠγάπας , ἠγάπα , ἠγαπᾶτον , ἠγαπάτην , ἠγαπῶμεν , ἠγαπᾶτε , ἠγάπων
middle/
passive , indicative , ἠγαπώμην , ἠγαπῶ , ἠγαπᾶτο , ἠγαπᾶσθον , ἠγαπάσθην , ἠγαπώμεθα , ἠγαπᾶσθε , ἠγαπῶντο

# = Future: ἀγαπήσω, ἀγαπήσομαι, αγαπηθήσομαι

active , indicative , ἀγαπήσω , ἀγαπήσεις , ἀγαπήσει , ἀγαπήσετον , ἀγαπήσετον , ἀγαπήσομεν , ἀγαπήσετε , ἀγαπήσουσι(ν)
optative , ἀγαπήσοιμι , ἀγαπήσοις , ἀγαπήσοι , ἀγαπήσοιτον , ἀγαπησοίτην , ἀγαπήσοιμεν , ἀγαπήσοιτε , ἀγαπήσοιεν
middle , indicative , ἀγαπήσομαι , ἀγαπήσῃ,
ἀγαπήσει , ἀγαπήσεται , ἀγαπήσεσθον , ἀγαπήσεσθον , ἀγαπησόμεθα , ἀγαπήσεσθε , ἀγαπήσονται
optative , ἀγαπησοίμην , ἀγαπήσοιο , ἀγαπήσοιτο , ἀγαπήσοισθον , ἀγαπησοίσθην , ἀγαπησοίμεθα , ἀγαπήσοισθε , ἀγαπήσοιντο
passive , indicative , αγαπηθήσομαι , αγαπηθήσῃ , αγαπηθήσεται , αγαπηθήσεσθον , αγαπηθήσεσθον , αγαπηθησόμεθα , αγαπηθήσεσθε , αγαπηθήσονται
optative , αγαπηθησοίμην , αγαπηθήσοιο , αγαπηθήσοιτο , αγαπηθήσοισθον , αγαπηθησοίσθην , αγαπηθησοίμεθα , αγαπηθήσοισθε , αγαπηθήσοιντο
, active , middle , passive

# =>>> infinitive
 , ἀγαπήσειν , ἀγαπήσεσθαι , αγαπηθήσεσθαι
participle , m , ἀγαπήσων , ἀγαπησόμενος , αγαπηθησόμενος
f , ἀγαπήσουσα , ἀγαπησομένη , αγαπηθησομένη
n , ἀγαπῆσον , ἀγαπησόμενον , αγαπηθησόμενον

# = Aorist: ἠγάπησα, ἠγαπησάμην, ἠγαπήθην

active , indicative , ἠγάπησα , ἠγάπησας , ἠγάπησε(ν) , ἠγαπήσατον , ἠγαπησάτην , ἠγαπήσαμεν , ἠγαπήσατε , ἠγάπησαν
subjunctive , ἀγαπήσω , ἀγαπήσῃς , ἀγαπήσῃ , ἀγαπήσητον , ἀγαπήσητον , ἀγαπήσωμεν , ἀγαπήσητε , ἀγαπήσωσι(ν)
optative , ἀγαπήσαιμι , ἀγαπήσειας,
ἀγαπήσαις , ἀγαπήσειε(ν),
ἀγαπήσαι , ἀγαπήσαιτον , ἀγαπησαίτην , ἀγαπήσαιμεν , ἀγαπήσαιτε , ἀγαπήσειαν,
ἀγαπήσαιεν
imperative ,   , ἀγάπησον , ἀγαπησάτω , ἀγαπήσατον , ἀγαπησάτων ,   , ἀγαπήσατε , ἀγαπησάντων
middle , indicative , ἠγαπησάμην , ἠγαπήσω , ἠγαπήσατο , ἠγαπήσασθον , ἠγαπησάσθην , ἠγαπησάμεθα , ἠγαπήσασθε , ἠγαπήσαντο
subjunctive , ἀγαπήσωμαι , ἀγαπήσῃ , ἀγαπήσηται , ἀγαπήσησθον , ἀγαπήσησθον , ἀγαπησώμεθα , ἀγαπήσησθε , ἀγαπήσωνται
optative , ἀγαπησαίμην , ἀγαπήσαιο , ἀγαπήσαιτο , ἀγαπήσαισθον , ἀγαπησαίσθην , ἀγαπησαίμεθα , ἀγαπήσαισθε , ἀγαπήσαιντο
imperative ,   , ἀγάπησαι , ἀγαπησάσθω , ἀγαπήσασθον , ἀγαπησάσθων ,   , ἀγαπήσασθε , ἀγαπησάσθων
passive , indicative , ἠγαπήθην , ἠγαπήθης , ἠγαπήθη , ἠγαπήθητον , ἠγαπηθήτην , ἠγαπήθημεν , ἠγαπήθητε , ἠγαπήθησαν
subjunctive , ἀγαπηθῶ , ἀγαπηθῇς , ἀγαπηθῇ , ἀγαπηθῆτον , ἀγαπηθῆτον , ἀγαπηθῶμεν , ἀγαπηθῆτε , ἀγαπηθῶσι(ν)
optative , ἀγαπηθείην , ἀγαπηθείης , ἀγαπηθείη , ἀγαπηθεῖτον,
ἀγαπηθείητον , ἀγαπηθείτην,
ἀγαπηθειήτην , ἀγαπηθεῖμεν,
ἀγαπηθείημεν , ἀγαπηθεῖτε,
ἀγαπηθείητε , ἀγαπηθεῖεν,
ἀγαπηθείησαν
imperative ,   , ἀγαπήθητι , ἀγαπηθήτω , ἀγαπήθητον , ἀγαπηθήτων ,   , ἀγαπήθητε , ἀγαπηθέντων
, active , middle , passive

# =>>> infinitive
 , ἀγαπῆσαι , ἀγαπήσασθαι , ἀγαπηθῆναι
participle , m , ἀγαπήσας , ἀγαπησάμενος , ἀγαπηθείς
f , ἀγαπήσασα , ἀγαπησαμένη , ἀγαπηθεῖσα
n , ἀγαπῆσαν , ἀγαπησάμενον , ἀγαπηθέν

# = Perfect: ἠγάπηκα

active , indicative , ἠγάπηκα , ἠγάπηκας , ἠγάπηκε(ν) , ἠγαπήκατον , ἠγαπήκατον , ἠγαπήκαμεν , ἠγαπήκατε , ἠγαπήκασι(ν)
subjunctive , ἠγαπήκω , ἠγαπήκῃς , ἠγαπήκῃ , ἠγαπήκητον , ἠγαπήκητον , ἠγαπήκωμεν , ἠγαπήκητε , ἠγαπήκωσι(ν)
optative , ἠγαπήκοιμι,
ἠγαπηκοίην , ἠγαπήκοις,
ἠγαπηκοίης , ἠγαπήκοι,
ἠγαπηκοίη , ἠγαπήκοιτον , ἠγαπηκοίτην , ἠγαπήκοιμεν , ἠγαπήκοιτε , ἠγαπήκοιεν
imperative ,   , ἠγάπηκε , ἠγαπηκέτω , ἠγαπήκετον , ἠγαπηκέτων ,   , ἠγαπήκετε , ἠγαπηκόντων
, active

# =>>> infinitive
 , ἠγαπηκέναι
participle , m , ἠγαπηκώς
f , ἠγαπηκυῖα
n , ἠγαπηκός

# = Pluperfect: ἠγαπήκειν

active , indicative , ἠγαπήκειν,
ἠγαπήκη , ἠγαπήκεις,
ἠγαπήκης , ἠγαπήκει(ν) , ἠγαπήκετον , ἠγαπηκέτην , ἠγαπήκεμεν , ἠγαπήκετε , ἠγαπήκεσαν


# ========== ἀγγαρεύω • (angareúō)

    (transitive) To dispatch as a courier
    (transitive) To consign one to some task, requisition, press into service

# = Present: ἀγγαρεύω, ἀγγαρεύομαι

act.pres.ind: ἀγγαρεύω , ἀγγαρεύεις , ἀγγαρεύει , ἀγγαρεύετον , ἀγγαρεύετον , ἀγγαρεύομεν , ἀγγαρεύετε , ἀγγαρεύουσι(ν)
act.pres.sub: ἀγγαρεύω , ἀγγαρεύῃς , ἀγγαρεύῃ , ἀγγαρεύητον , ἀγγαρεύητον , ἀγγαρεύωμεν , ἀγγαρεύητε , ἀγγαρεύωσι(ν)
act.pres.opt: ἀγγαρεύοιμι , ἀγγαρεύοις , ἀγγαρεύοι , ἀγγαρεύοιτον , ἀγγαρευοίτην , ἀγγαρεύοιμεν , ἀγγαρεύοιτε , ἀγγαρεύοιεν
act.pres.imp: ἀγγάρευε , ἀγγαρευέτω , ἀγγαρεύετον , ἀγγαρευέτων ,   , ἀγγαρεύετε , ἀγγαρευόντων
mp.pres.ind: ἀγγαρεύομαι , ἀγγαρεύῃ-ἀγγαρεύει , ἀγγαρεύεται , ἀγγαρεύεσθον , ἀγγαρεύεσθον , ἀγγαρευόμεθα , ἀγγαρεύεσθε , ἀγγαρεύονται
mp.pres.sub: ἀγγαρεύωμαι , ἀγγαρεύῃ , ἀγγαρεύηται , ἀγγαρεύησθον , ἀγγαρεύησθον , ἀγγαρευώμεθα , ἀγγαρεύησθε , ἀγγαρεύωνται
mp.pres.opt: ἀγγαρευοίμην , ἀγγαρεύοιο , ἀγγαρεύοιτο , ἀγγαρεύοισθον , ἀγγαρευοίσθην , ἀγγαρευοίμεθα , ἀγγαρεύοισθε , ἀγγαρεύοιντο
mp.pres.imp: ἀγγαρεύου , ἀγγαρευέσθω , ἀγγαρεύεσθον , ἀγγαρευέσθων ,   , ἀγγαρεύεσθε , ἀγγαρευέσθων

# =>>> infinitive
 , ἀγγαρεύειν , ἀγγαρεύεσθαι
participle , m , ἀγγαρεύων , ἀγγαρευόμενος
f , ἀγγαρεύουσα , ἀγγαρευομένη
n , ἀγγαρεῦον , ἀγγαρευόμενον

# = Imperfect: ἠγγέρευον, ἠγγερευόμην

active , indicative , ἠγγέρευον , ἠγγέρευες , ἠγγέρευε(ν) , ἠγγερεύετον , ἠγγερευέτην , ἠγγερεύομεν , ἠγγερεύετε , ἠγγέρευον
middle/
passive , indicative , ἠγγερευόμην , ἠγγερεύου , ἠγγερεύετο , ἠγγερεύεσθον , ἠγγερευέσθην , ἠγγερευόμεθα , ἠγγερεύεσθε , ἠγγερεύοντο

# = Future: ἀγγαρεύσω, ἀγγαρεύσομαι

active , indicative , ἀγγαρεύσω , ἀγγαρεύσεις , ἀγγαρεύσει , ἀγγαρεύσετον , ἀγγαρεύσετον , ἀγγαρεύσομεν , ἀγγαρεύσετε , ἀγγαρεύσουσι(ν)
optative , ἀγγαρεύσοιμι , ἀγγαρεύσοις , ἀγγαρεύσοι , ἀγγαρεύσοιτον , ἀγγαρευσοίτην , ἀγγαρεύσοιμεν , ἀγγαρεύσοιτε , ἀγγαρεύσοιεν
middle , indicative , ἀγγαρεύσομαι , ἀγγαρεύσῃ,
ἀγγαρεύσει , ἀγγαρεύσεται , ἀγγαρεύσεσθον , ἀγγαρεύσεσθον , ἀγγαρευσόμεθα , ἀγγαρεύσεσθε , ἀγγαρεύσονται
optative , ἀγγαρευσοίμην , ἀγγαρεύσοιο , ἀγγαρεύσοιτο , ἀγγαρεύσοισθον , ἀγγαρευσοίσθην , ἀγγαρευσοίμεθα , ἀγγαρεύσοισθε , ἀγγαρεύσοιντο
, active , middle

# =>>> infinitive
 , ἀγγαρεύσειν , ἀγγαρεύσεσθαι
participle , m , ἀγγαρεύσων , ἀγγαρευσόμενος
f , ἀγγαρεύσουσα , ἀγγαρευσομένη
n , ἀγγαρεῦσον , ἀγγαρευσόμενον

# = Aorist: ἠγγάρευσα, ἠγγαρευσάμην

active , indicative , ἠγγάρευσα , ἠγγάρευσας , ἠγγάρευσε(ν) , ἠγγαρεύσατον , ἠγγαρευσάτην , ἠγγαρεύσαμεν , ἠγγαρεύσατε , ἠγγάρευσαν
subjunctive , ἀγγαρεύσω , ἀγγαρεύσῃς , ἀγγαρεύσῃ , ἀγγαρεύσητον , ἀγγαρεύσητον , ἀγγαρεύσωμεν , ἀγγαρεύσητε , ἀγγαρεύσωσι(ν)
optative , ἀγγαρεύσαιμι , ἀγγαρεύσειας,
ἀγγαρεύσαις , ἀγγαρεύσειε(ν),
ἀγγαρεύσαι , ἀγγαρεύσαιτον , ἀγγαρευσαίτην , ἀγγαρεύσαιμεν , ἀγγαρεύσαιτε , ἀγγαρεύσειαν,
ἀγγαρεύσαιεν
imperative ,   , ἀγγάρευσον , ἀγγαρευσάτω , ἀγγαρεύσατον , ἀγγαρευσάτων ,   , ἀγγαρεύσατε , ἀγγαρευσάντων
middle , indicative , ἠγγαρευσάμην , ἠγγαρεύσω , ἠγγαρεύσατο , ἠγγαρεύσασθον , ἠγγαρευσάσθην , ἠγγαρευσάμεθα , ἠγγαρεύσασθε , ἠγγαρεύσαντο
subjunctive , ἀγγαρεύσωμαι , ἀγγαρεύσῃ , ἀγγαρεύσηται , ἀγγαρεύσησθον , ἀγγαρεύσησθον , ἀγγαρευσώμεθα , ἀγγαρεύσησθε , ἀγγαρεύσωνται
optative , ἀγγαρευσαίμην , ἀγγαρεύσαιο , ἀγγαρεύσαιτο , ἀγγαρεύσαισθον , ἀγγαρευσαίσθην , ἀγγαρευσαίμεθα , ἀγγαρεύσαισθε , ἀγγαρεύσαιντο
imperative ,   , ἀγγάρευσαι , ἀγγαρευσάσθω , ἀγγαρεύσασθον , ἀγγαρευσάσθων ,   , ἀγγαρεύσασθε , ἀγγαρευσάσθων
, active , middle

# =>>> infinitive
 , ἀγγαρεῦσαι , ἀγγαρεύσασθαι
participle , m , ἀγγαρεύσας , ἀγγαρευσάμενος
f , ἀγγαρεύσασα , ἀγγαρευσαμένη
n , ἀγγαρεῦσαν , ἀγγαρευσάμενον

# ========== ἀγγέλλω • (angéllō)

    (transitive, intransitive) To carry, deliver, pass on, relay (a message, information, news, a command, instructions); to announce, report
    (middle, only present) To announce myself

Usage notes
The person told generally takes the dative case, with the message in accusative or set up with a preposition, such as περί (perí, “about”).

# = Present: ἀγγέλλω, ἀγγέλλομαι

act.pres.ind: ἀγγέλλω , ἀγγέλλεις , ἀγγέλλει , ἀγγέλλετον , ἀγγέλλετον , ἀγγέλλομεν , ἀγγέλλετε , ἀγγέλλουσι(ν)
act.pres.sub: ἀγγέλλω , ἀγγέλλῃς , ἀγγέλλῃ , ἀγγέλλητον , ἀγγέλλητον , ἀγγέλλωμεν , ἀγγέλλητε , ἀγγέλλωσι(ν)
act.pres.opt: ἀγγέλλοιμι , ἀγγέλλοις , ἀγγέλλοι , ἀγγέλλοιτον , ἀγγελλοίτην , ἀγγέλλοιμεν , ἀγγέλλοιτε , ἀγγέλλοιεν
act.pres.imp: ἄγγελλε , ἀγγελλέτω , ἀγγέλλετον , ἀγγελλέτων ,   , ἀγγέλλετε , ἀγγελλόντων
mp.pres.ind: ἀγγέλλομαι , ἀγγέλλῃ-ἀγγέλλει , ἀγγέλλεται , ἀγγέλλεσθον , ἀγγέλλεσθον , ἀγγελλόμεθα , ἀγγέλλεσθε , ἀγγέλλονται
mp.pres.sub: ἀγγέλλωμαι , ἀγγέλλῃ , ἀγγέλληται , ἀγγέλλησθον , ἀγγέλλησθον , ἀγγελλώμεθα , ἀγγέλλησθε , ἀγγέλλωνται
mp.pres.opt: ἀγγελλοίμην , ἀγγέλλοιο , ἀγγέλλοιτο , ἀγγέλλοισθον , ἀγγελλοίσθην , ἀγγελλοίμεθα , ἀγγέλλοισθε , ἀγγέλλοιντο
mp.pres.imp: ἀγγέλλου , ἀγγελλέσθω , ἀγγέλλεσθον , ἀγγελλέσθων ,   , ἀγγέλλεσθε , ἀγγελλέσθων

# =>>> infinitive
 , ἀγγέλλειν , ἀγγέλλεσθαι
participle , m , ἀγγέλλων , ἀγγελλόμενος
f , ἀγγέλλουσα , ἀγγελλομένη
n , ἀγγέλλον , ἀγγελλόμενον

# = Imperfect: ἤγγελλον, ἠγγελλόμην

active , indicative , ἤγγελλον , ἤγγελλες , ἤγγελλε(ν) , ἠγγέλλετον , ἠγγελλέτην , ἠγγέλλομεν , ἠγγέλλετε , ἤγγελλον
middle/
passive , indicative , ἠγγελλόμην , ἠγγέλλου , ἠγγέλλετο , ἠγγέλλεσθον , ἠγγελλέσθην , ἠγγελλόμεθα , ἠγγέλλεσθε , ἠγγέλλοντο

# = Imperfect: ἀγγέλεσκον, ἀγγελεσκόμην (rare, Ionic?)

active , indicative , ἀγγέλεσκον , ἀγγέλεσκες , ἀγγέλεσκε(ν) , ἀγγελέσκετον , ἀγγελεσκέτην , ἀγγελέσκομεν , ἀγγελέσκετε , ἀγγέλεσκον
middle/
passive , indicative , ἀγγελεσκόμην , ἀγγελέσκου , ἀγγελέσκετο , ἀγγελέσκεσθον , ἀγγελεσκέσθην , ἀγγελεσκόμεθα , ἀγγελέσκεσθε , ἀγγελέσκοντο

# = Future: ἀγγελέω, ἀγγελέομαι, ἀγγελθήσομαι (Epic)

active , indicative , ἀγγελέω , ἀγγελέεις , ἀγγελέει , ἀγγελέετον , ἀγγελέετον , ἀγγελέομεν , ἀγγελέετε , ἀγγελέουσι(ν)
optative , ἀγγελέοιμι , ἀγγελέοισ(θα) , ἀγγελέοι , ἀγγελέοιτον , ἀγγελεοίτην , ἀγγελέοιμεν , ἀγγελέοιτε , ἀγγελέοιεν
middle , indicative , ἀγγελέομαι , ἀγγελέεαι , ἀγγελέεται , ἀγγελέεσθον , ἀγγελέεσθον , ἀγγελεόμε(σ)θα , ἀγγελέεσθε , ἀγγελέονται
optative , ἀγγελεοίμην , ἀγγελέοιο , ἀγγελέοιτο , ἀγγελέοισθον , ἀγγελεοίσθην , ἀγγελεοίμε(σ)θα , ἀγγελέοισθε , ἀγγελεοίατο
passive , indicative , ἀγγελθήσομαι , ἀγγελθήσῃ , ἀγγελθήσεται , ἀγγελθήσεσθον , ἀγγελθήσεσθον , ἀγγελθησόμε(σ)θα , ἀγγελθήσεσθε , ἀγγελθήσονται
optative , ἀγγελθησοίμην , ἀγγελθήσοιο , ἀγγελθήσοιτο , ἀγγελθήσοισθον , ἀγγελθησοίσθην , ἀγγελθησοίμε(σ)θα , ἀγγελθήσοισθε , ἀγγελθήσοιατο
, active , middle , passive

# =>>> infinitive
 , ἀγγελέειν/ἀγγελεέμεν(αι)/ἀγγελέμεν(αι) , ἀγγελέεσθαι , ἀγγελθήσεσθαι
participle , m , ἀγγελέων , ἀγγελεόμενος , ἀγγελθησόμενος
f , ἀγγελέουσα , ἀγγελεομένη , ἀγγελθησομένη
n , ἀγγελέον , ἀγγελεόμενον , ἀγγελθησόμενον
 , Dialects other than Attic are not well attested. Some forms are based on conjecture. Use with caution. For more details, see Appendix:Ancient Greek dialectal conjugation.
# = Future: ἀγγελέω, ἀγγελέομαι, ἀγγελθήσομαι (Ionic)

active , indicative , ἀγγελέω , ἀγγελέεις , ἀγγελέει , ἀγγελέετον , ἀγγελέετον , ἀγγελέομεν , ἀγγελέετε , ἀγγελέουσι(ν)
optative , ἀγγελέοιμι , ἀγγελέοις , ἀγγελέοι , ἀγγελέοιτον , ἀγγελεοίτην , ἀγγελέοιμεν , ἀγγελέοιτε , ἀγγελέοιεν
middle , indicative , ἀγγελέομαι , ἀγγελέεαι , ἀγγελέεται , ἀγγελέεσθον , ἀγγελέεσθον , ἀγγελεόμεθα , ἀγγελέεσθε , ἀγγελέονται
optative , ἀγγελεοίμην , ἀγγελέοιο , ἀγγελέοιτο , ἀγγελέοισθον , ἀγγελεοίσθην , ἀγγελεοίμεθα , ἀγγελέοισθε , ἀγγελεοίατο
passive , indicative , ἀγγελθήσομαι , ἀγγελθήσῃ , ἀγγελθήσεται , ἀγγελθήσεσθον , ἀγγελθήσεσθον , ἀγγελθησόμεθα , ἀγγελθήσεσθε , ἀγγελθήσονται
optative , ἀγγελθησοίμην , ἀγγελθήσοιο , ἀγγελθήσοιτο , ἀγγελθήσοισθον , ἀγγελθησοίσθην , ἀγγελθησοίμεθα , ἀγγελθήσοισθε , ἀγγελθήσοιατο
, active , middle , passive

# =>>> infinitive
 , ἀγγελέειν , ἀγγελέεσθαι , ἀγγελθήσεσθαι
participle , m , ἀγγελέων , ἀγγελεόμενος , ἀγγελθησόμενος
f , ἀγγελέουσα , ἀγγελεομένη , ἀγγελθησομένη
n , ἀγγελέον , ἀγγελεόμενον , ἀγγελθησόμενον
 , Dialects other than Attic are not well attested. Some forms are based on conjecture. Use with caution. For more details, see Appendix:Ancient Greek dialectal conjugation.
# = Future: ἀγγελέω, ἀγγελέομαι, ἀγγελθήσομαι (Uncontracted)

active , indicative , ἀγγελέω , ἀγγελέεις , ἀγγελέει , ἀγγελέετον , ἀγγελέετον , ἀγγελέομεν , ἀγγελέετε , ἀγγελέουσι(ν)
optative , ἀγγελέοιμι , ἀγγελέοις , ἀγγελέοι , ἀγγελέοιτον , ἀγγελεοίτην , ἀγγελέοιμεν , ἀγγελέοιτε , ἀγγελέοιεν
middle , indicative , ἀγγελέομαι , ἀγγελέῃ,
ἀγγελέει , ἀγγελέεται , ἀγγελέεσθον , ἀγγελέεσθον , ἀγγελεόμεθα , ἀγγελέεσθε , ἀγγελέονται
optative , ἀγγελεοίμην , ἀγγελέοιο , ἀγγελέοιτο , ἀγγελέοισθον , ἀγγελεοίσθην , ἀγγελεοίμεθα , ἀγγελέοισθε , ἀγγελέοιντο
passive , indicative , ἀγγελθήσομαι , ἀγγελθήσῃ , ἀγγελθήσεται , ἀγγελθήσεσθον , ἀγγελθήσεσθον , ἀγγελθησόμεθα , ἀγγελθήσεσθε , ἀγγελθήσονται
optative , ἀγγελθησοίμην , ἀγγελθήσοιο , ἀγγελθήσοιτο , ἀγγελθήσοισθον , ἀγγελθησοίσθην , ἀγγελθησοίμεθα , ἀγγελθήσοισθε , ἀγγελθήσοιντο
, active , middle , passive

# =>>> infinitive
 , ἀγγελέειν , ἀγγελέεσθαι , ἀγγελθήσεσθαι
participle , m , ἀγγελέων , ἀγγελεόμενος , ἀγγελθησόμενος
f , ἀγγελέουσα , ἀγγελεομένη , ἀγγελθησομένη
n , ἀγγελέον , ἀγγελεόμενον , ἀγγελθησόμενον
 , Dialects other than Attic are not well attested. Some forms are based on conjecture. Use with caution. For more details, see Appendix:Ancient Greek dialectal conjugation.
# = Future: ἀγγελῶ, ἀγγελοῦμαι, ἀγγελθήσομαι (Uncontracted)

active , indicative , ἀγγελῶ , ἀγγελεῖς , ἀγγελεῖ , ἀγγελεῖτον , ἀγγελεῖτον , ἀγγελοῦμεν , ἀγγελεῖτε , ἀγγελοῦσι(ν)
optative , ἀγγελοίην,
ἀγγελοῖμι , ἀγγελοίης,
ἀγγελοῖς , ἀγγελοίη,
ἀγγελοῖ , ἀγγελοῖτον,
ἀγγελοίητον , ἀγγελοίτην,
ἀγγελοιήτην , ἀγγελοῖμεν,
ἀγγελοίημεν , ἀγγελοῖτε,
ἀγγελοίητε , ἀγγελοῖεν,
ἀγγελοίησαν
middle , indicative , ἀγγελοῦμαι , ἀγγελῇ , ἀγγελεῖται , ἀγγελεῖσθον , ἀγγελεῖσθον , ἀγγελούμεθα , ἀγγελεῖσθε , ἀγγελοῦνται
optative , ἀγγελοίμην , ἀγγελοῖο , ἀγγελοῖτο , ἀγγελοῖσθον , ἀγγελοίσθην , ἀγγελοίμεθα , ἀγγελοῖσθε , ἀγγελοῖντο
passive , indicative , ἀγγελθήσομαι , ἀγγελθήσῃ , ἀγγελθήσεται , ἀγγελθήσεσθον , ἀγγελθήσεσθον , ἀγγελθησόμεθα , ἀγγελθήσεσθε , ἀγγελθήσονται
optative , ἀγγελθησοίμην , ἀγγελθήσοιο , ἀγγελθήσοιτο , ἀγγελθήσοισθον , ἀγγελθησοίσθην , ἀγγελθησοίμεθα , ἀγγελθήσοισθε , ἀγγελθήσοιντο
, active , middle , passive

# =>>> infinitive
 , ἀγγελεῖν , ἀγγελεῖσθαι , ἀγγελθήσεσθαι
participle , m , ἀγγελῶν , ἀγγελούμενος , ἀγγελθησόμενος
f , ἀγγελοῦσα , ἀγγελουμένη , ἀγγελθησομένη
n , ἀγγελοῦν , ἀγγελούμενον , ἀγγελθησόμενον
 , Dialects other than Attic are not well attested. Some forms are based on conjecture. Use with caution. For more details, see Appendix:Ancient Greek dialectal conjugation.
# = Future: ἀγγελήσομαι (Koine)

passive , indicative , ἀγγελήσομαι , ἀγγελήσῃ , ἀγγελήσεται , ἀγγελήσεσθον , ἀγγελήσεσθον , ἀγγελησόμεθα , ἀγγελήσεσθε , ἀγγελήσονται
optative , ἀγγελησοίμην , ἀγγελήσοιο , ἀγγελήσοιτο , ἀγγελήσοισθον , ἀγγελησοίσθην , ἀγγελησοίμεθα , ἀγγελήσοισθε , ἀγγελήσοιντο
, , , passive

# =>>> infinitive
 , , , ἀγγελήσεσθαι
participle , m , , , ἀγγελησόμενος
f , , , ἀγγελησομένη
n , , , ἀγγελησόμενον
 , Dialects other than Attic are not well attested. Some forms are based on conjecture. Use with caution. For more details, see Appendix:Ancient Greek dialectal conjugation.
# = Future: ἀγγελίω, ἀγγελίομαι (Doric)

active , indicative , ἀγγελίω , ἀγγελίεις , ἀγγελίει , ἀγγελίετον , ἀγγελίετον , ἀγγελίομεν , ἀγγελίετε , ἀγγελίουσι(ν)
optative , ἀγγελίοιμι , ἀγγελίοις , ἀγγελίοι , ἀγγελίοιτον , ἀγγελιοίτην , ἀγγελίοιμεν , ἀγγελίοιτε , ἀγγελίοιεν
middle , indicative , ἀγγελίομαι , ἀγγελίεαι , ἀγγελίεται , ἀγγελίεσθον , ἀγγελίεσθον , ἀγγελιόμεθα , ἀγγελίεσθε , ἀγγελίονται
optative , ἀγγελιοίμην , ἀγγελίοιο , ἀγγελίοιτο , ἀγγελίοισθον , ἀγγελιοίσθην , ἀγγελιοίμεθα , ἀγγελίοισθε , ἀγγελίοιντο
, active , middle

# =>>> infinitive
 , ἀγγελίειν , ἀγγελίεσθαι
participle , m , ἀγγελίων , ἀγγελιόμενος
f , ἀγγελίουσα , ἀγγελιομένη
n , ἀγγελίον , ἀγγελιόμενον
 , Dialects other than Attic are not well attested. Some forms are based on conjecture. Use with caution. For more details, see Appendix:Ancient Greek dialectal conjugation.
# = Aorist: ἤγγειλα, ἠγγειλάμην, ἠγγέλθην (Epic)

active , indicative , ἤγγειλα , ἤγγειλας , ἤγγειλε(ν) , ἠγγείλατον , ἠγγειλάτην , ἠγγείλαμεν , ἠγγείλατε , ἤγγειλαν
subjunctive , ἀγγείλω(μι) , ἀγγείλῃσ(θα) , ἀγγείλῃ(σι) , ἀγγείλητον , ἀγγείλητον , ἀγγείλωμεν , ἀγγείλητε , ἀγγείλωσι(ν)
optative , ἀγγείλαιμι , ἀγγείλαισ(θα)/ἀγγείλειας , ἀγγείλειε(ν),
ἀγγείλαι , ἀγγειλεῖτον , ἀγγειλείτην , ἀγγειλεῖμεν , ἀγγειλεῖτε , ἀγγειλεῖεν
imperative ,   , ἄγγειλον , ἀγγειλάτω , ἀγγείλατον , ἀγγειλάτων ,   , ἀγγείλατε , ἀγγειλάντων
middle , indicative , ἠγγειλάμην , ἠγγείλω , ἠγγείλατο , ἠγγείλασθον , ἠγγειλάσθην , ἠγγειλάμε(σ)θα , ἠγγείλασθε , ἠγγείλαντο
subjunctive , ἀγγείλωμαι(μι) , ἀγγείληαι , ἀγγείληται(σι) , ἀγγείλησθον , ἀγγείλησθον , ἀγγειλώμε(σ)θα , ἀγγείλησθε , ἀγγείλωνται
optative , ἀγγειλαίμην , ἀγγείλαιο , ἀγγείλαιτο , ἀγγείλαισθον , ἀγγειλαίσθην , ἀγγειλαίμε(σ)θα , ἀγγείλαισθε , ἀγγειλαίατο
imperative ,   , ἄγγειλαι , ἀγγειλάσθω , ἀγγείλασθον , ἀγγειλάσθων ,   , ἀγγείλασθε , ἀγγειλάσθων
passive , indicative , ἠγγέλθην , ἠγγέλθης , ἠγγέλθη , ἠγγέλθητον , ἠγγελθήτην , ἠγγέλθημεν , ἠγγέλθητε , ἠγγέλθησαν/ἤγγελθεν
subjunctive , ἀγγελθῶ(μι) , ἀγγελθῇσ(θα) , ἀγγελθῇ(σι) , ἀγγελθῆτον , ἀγγελθῆτον , ἀγγελθῶμεν , ἀγγελθῆτε , ἀγγελθῶσι(ν)
optative , ἀγγελθείην , ἀγγελθείης , ἀγγελθείη , ἀγγελθεῖτον,
ἀγγελθείητον , ἀγγελθείτην,
ἀγγελθειήτην , ἀγγελθεῖμεν,
ἀγγελθείημεν , ἀγγελθεῖτε,
ἀγγελθείητε , ἀγγελθεῖεν,
ἀγγελθείησαν
imperative ,   , ἀγγέλθητι , ἀγγελθήτω , ἀγγέλθητον , ἀγγελθήτων ,   , ἀγγέλθητε , ἀγγελθέντων
, active , middle , passive

# =>>> infinitive
 , ἀγγεῖλαι/ἀγγειλάμεν(αι) , ἀγγείλασθαι , ἀγγελθῆναι/ἀγγελθήμεναι
participle , m , ἀγγείλας , ἀγγειλάμενος , ἀγγελθείς
f , ἀγγείλασα , ἀγγειλαμένη , ἀγγελθεῖσα
n , ἀγγεῖλαν , ἀγγειλάμενον , ἀγγελθέν
 , Dialects other than Attic are not well attested. Some forms are based on conjecture. Use with caution. For more details, see Appendix:Ancient Greek dialectal conjugation.
# = Aorist: ἤγγειλα, ἠγγειλάμην, ἠγγέλθην (Attic)

active , indicative , ἤγγειλα , ἤγγειλας , ἤγγειλε(ν) , ἠγγείλατον , ἠγγειλάτην , ἠγγείλαμεν , ἠγγείλατε , ἤγγειλαν
subjunctive , ἀγγείλω , ἀγγείλῃς , ἀγγείλῃ , ἀγγείλητον , ἀγγείλητον , ἀγγείλωμεν , ἀγγείλητε , ἀγγείλωσι(ν)
optative , ἀγγείλαιμι , ἀγγείλειας,
ἀγγείλαις , ἀγγείλειε(ν),
ἀγγείλαι , ἀγγείλαιτον , ἀγγειλαίτην , ἀγγείλαιμεν , ἀγγείλαιτε , ἀγγείλειαν,
ἀγγείλαιεν
imperative ,   , ἄγγειλον , ἀγγειλάτω , ἀγγείλατον , ἀγγειλάτων ,   , ἀγγείλατε , ἀγγειλάντων
middle , indicative , ἠγγειλάμην , ἠγγείλω , ἠγγείλατο , ἠγγείλασθον , ἠγγειλάσθην , ἠγγειλάμεθα , ἠγγείλασθε , ἠγγείλαντο
subjunctive , ἀγγείλωμαι , ἀγγείλῃ , ἀγγείληται , ἀγγείλησθον , ἀγγείλησθον , ἀγγειλώμεθα , ἀγγείλησθε , ἀγγείλωνται
optative , ἀγγειλαίμην , ἀγγείλαιο , ἀγγείλαιτο , ἀγγείλαισθον , ἀγγειλαίσθην , ἀγγειλαίμεθα , ἀγγείλαισθε , ἀγγείλαιντο
imperative ,   , ἄγγειλαι , ἀγγειλάσθω , ἀγγείλασθον , ἀγγειλάσθων ,   , ἀγγείλασθε , ἀγγειλάσθων
passive , indicative , ἠγγέλθην , ἠγγέλθης , ἠγγέλθη , ἠγγέλθητον , ἠγγελθήτην , ἠγγέλθημεν , ἠγγέλθητε , ἠγγέλθησαν
subjunctive , ἀγγελθῶ , ἀγγελθῇς , ἀγγελθῇ , ἀγγελθῆτον , ἀγγελθῆτον , ἀγγελθῶμεν , ἀγγελθῆτε , ἀγγελθῶσι(ν)
optative , ἀγγελθείην , ἀγγελθείης , ἀγγελθείη , ἀγγελθεῖτον,
ἀγγελθείητον , ἀγγελθείτην,
ἀγγελθειήτην , ἀγγελθεῖμεν,
ἀγγελθείημεν , ἀγγελθεῖτε,
ἀγγελθείητε , ἀγγελθεῖεν,
ἀγγελθείησαν
imperative ,   , ἀγγέλθητι , ἀγγελθήτω , ἀγγέλθητον , ἀγγελθήτων ,   , ἀγγέλθητε , ἀγγελθέντων
, active , middle , passive

# =>>> infinitive
 , ἀγγεῖλαι , ἀγγείλασθαι , ἀγγελθῆναι
participle , m , ἀγγείλας , ἀγγειλάμενος , ἀγγελθείς
f , ἀγγείλασα , ἀγγειλαμένη , ἀγγελθεῖσα
n , ἀγγεῖλαν , ἀγγειλάμενον , ἀγγελθέν
 , Dialects other than Attic are not well attested. Some forms are based on conjecture. Use with caution. For more details, see Appendix:Ancient Greek dialectal conjugation.
# = Aorist: ἤγγελον, ἠγγελόμην, ἠγγέλην (Koine, active and middle rare)

active , indicative , ἤγγελον , ἤγγελες , ἤγγελε(ν) , ἠγγέλετον , ἠγγελέτην , ἠγγέλομεν , ἠγγέλετε , ἤγγελον
subjunctive , ἀγγέλω , ἀγγέλῃς , ἀγγέλῃ , ἀγγέλητον , ἀγγέλητον , ἀγγέλωμεν , ἀγγέλητε , ἀγγέλωσι(ν)
optative , ἀγγέλοιμι , ἀγγέλοις , ἀγγέλοι , ἀγγέλοιτον , ἀγγελοίτην , ἀγγέλοιμεν , ἀγγέλοιτε , ἀγγέλοιεν
imperative ,   , ἄγγελε , ἀγγελέτω , ἀγγέλετον , ἀγγελέτων ,   , ἀγγέλετε , ἀγγελόντων
middle , indicative , ἠγγελόμην , ἠγγέλου , ἠγγέλετο , ἠγγέλεσθον , ἠγγελέσθην , ἠγγελόμεθα , ἠγγέλεσθε , ἠγγέλοντο
subjunctive , ἀγγέλωμαι , ἀγγέλῃ , ἀγγέληται , ἀγγέλησθον , ἀγγέλησθον , ἀγγελώμεθα , ἀγγέλησθε , ἀγγέλωνται
optative , ἀγγελοίμην , ἀγγέλοιο , ἀγγέλοιτο , ἀγγέλοισθον , ἀγγελοίσθην , ἀγγελοίμεθα , ἀγγέλοισθε , ἀγγέλοιντο
imperative ,   , ἀγγελοῦ , ἀγγελέσθω , ἀγγέλεσθον , ἀγγελέσθων ,   , ἀγγέλεσθε , ἀγγελέσθων
passive , indicative , ἠγγέλην , ἠγγέλης , ἠγγέλη , ἠγγέλητον , ἠγγελήτην , ἠγγέλημεν , ἠγγέλητε , ἠγγέλησαν
subjunctive , ἀγγελῶ , ἀγγελῇς , ἀγγελῇ , ἀγγελῆτον , ἀγγελῆτον , ἀγγελῶμεν , ἀγγελῆτε , ἀγγελῶσι(ν)
optative , ἀγγελείην , ἀγγελείης , ἀγγελείη , ἀγγελεῖτον,
ἀγγελείητον , ἀγγελείτην,
ἀγγελειήτην , ἀγγελεῖμεν,
ἀγγελείημεν , ἀγγελεῖτε,
ἀγγελείητε , ἀγγελεῖεν,
ἀγγελείησαν
imperative ,   , ἀγγέληθι , ἀγγελήτω , ἀγγέλητον , ἀγγελήτων ,   , ἀγγέλητε , ἀγγελέντων
, active , middle , passive

# =>>> infinitive
 , ἀγγελεῖν , ἀγγελέσθαι , ἀγγελῆναι
participle , m , ἀγγελών , ἀγγελόμενος , ἀγγελείς
f , ἀγγελοῦσα , ἀγγελομένη , ἀγγελεῖσα
n , ἀγγελόν , ἀγγελόμενον , ἀγγελέν

# = Perfect: ἤγγελκα, ἤγγελμαι

active , indicative , ἤγγελκα , ἤγγελκας , ἤγγελκε(ν) , ἠγγέλκατον , ἠγγέλκατον , ἠγγέλκαμεν , ἠγγέλκατε , ἠγγέλκασι(ν)
subjunctive , ἠγγέλκω , ἠγγέλκῃς , ἠγγέλκῃ , ἠγγέλκητον , ἠγγέλκητον , ἠγγέλκωμεν , ἠγγέλκητε , ἠγγέλκωσι(ν)
optative , ἠγγέλκοιμι,
ἠγγελκοίην , ἠγγέλκοις,
ἠγγελκοίης , ἠγγέλκοι,
ἠγγελκοίη , ἠγγέλκοιτον , ἠγγελκοίτην , ἠγγέλκοιμεν , ἠγγέλκοιτε , ἠγγέλκοιεν
imperative ,   , ἤγγελκε , ἠγγελκέτω , ἠγγέλκετον , ἠγγελκέτων ,   , ἠγγέλκετε , ἠγγελκόντων
middle/
passive , indicative , ἤγγελμαι , ἤγγελσαι , ἤγγελται , ἤγγελθον , ἤγγελθον , ἠγγέλμεθα , ἤγγελθε , ἠγγέλαται
subjunctive , ἠγγελμένος ὦ , ἠγγελμένος ᾖς , ἠγγελμένος ᾖ , ἠγγελμένω ἦτον , ἠγγελμένω ἦτον , ἠγγελμένοι ὦμεν , ἠγγελμένοι ἦτε , ἠγγελμένοι ὦσι(ν)
optative , ἠγγελμένος εἴην , ἠγγελμένος εἴης , ἠγγελμένος εἴη , ἠγγελμένοι εἴητον/εἶτον , ἠγγελμένω εἰήτην/εἴτην , ἠγγελμένοι εἴημεν/εἶμεν , ἠγγελμένοι εἴητε/εἶτε , ἠγγελμένοι εἴησαν/εἶεν
imperative ,   , ἤγγελσο , ἠγγέλθω , ἤγγελθον , ἠγγέλθων ,   , ἤγγελθε , ἠγγέλθων
, active , middle/passive

# =>>> infinitive
 , ἠγγελκέναι , ἠγγέλθαι
participle , m , ἠγγελκώς , ἠγγελμένος
f , ἠγγελκυῖα , ἠγγελμένη
n , ἠγγελκός , ἠγγελμένον

# ========== ἀγείρω • (ageírō)

    to collect, gather
Conjugation

# = Present: ἀγείρω, ἀγείρομαι

act.pres.ind: ἀγείρω , ἀγείρεις , ἀγείρει , ἀγείρετον , ἀγείρετον , ἀγείρομεν , ἀγείρετε , ἀγείρουσι(ν)
act.pres.sub: ἀγείρω , ἀγείρῃς , ἀγείρῃ , ἀγείρητον , ἀγείρητον , ἀγείρωμεν , ἀγείρητε , ἀγείρωσι(ν)
act.pres.opt: ἀγείροιμι , ἀγείροις , ἀγείροι , ἀγείροιτον , ἀγειροίτην , ἀγείροιμεν , ἀγείροιτε , ἀγείροιεν
act.pres.imp: ἄγειρε , ἀγειρέτω , ἀγείρετον , ἀγειρέτων ,   , ἀγείρετε , ἀγειρόντων
mp.pres.ind: ἀγείρομαι , ἀγείρῃ-ἀγείρει , ἀγείρεται , ἀγείρεσθον , ἀγείρεσθον , ἀγειρόμεθα , ἀγείρεσθε , ἀγείρονται
mp.pres.sub: ἀγείρωμαι , ἀγείρῃ , ἀγείρηται , ἀγείρησθον , ἀγείρησθον , ἀγειρώμεθα , ἀγείρησθε , ἀγείρωνται
mp.pres.opt: ἀγειροίμην , ἀγείροιο , ἀγείροιτο , ἀγείροισθον , ἀγειροίσθην , ἀγειροίμεθα , ἀγείροισθε , ἀγείροιντο
mp.pres.imp: ἀγείρου , ἀγειρέσθω , ἀγείρεσθον , ἀγειρέσθων ,   , ἀγείρεσθε , ἀγειρέσθων

# =>>> infinitive
 , ἀγείρειν , ἀγείρεσθαι
participle , m , ἀγείρων , ἀγειρόμενος
f , ἀγείρουσα , ἀγειρομένη
n , ἀγεῖρον , ἀγειρόμενον

# = Imperfect: ἤγειρον, ἠγειρόμην

active , indicative , ἤγειρον , ἤγειρες , ἤγειρε(ν) , ἠγείρετον , ἠγειρέτην , ἠγείρομεν , ἠγείρετε , ἤγειρον
middle/
passive , indicative , ἠγειρόμην , ἠγείρου , ἠγείρετο , ἠγείρεσθον , ἠγειρέσθην , ἠγειρόμεθα , ἠγείρεσθε , ἠγείροντο

# = Future: ἀγερέω, ἀγερέομαι, ἀγερήσομαι (Uncontracted)

active , indicative , ἀγερέω , ἀγερέεις , ἀγερέει , ἀγερέετον , ἀγερέετον , ἀγερέομεν , ἀγερέετε , ἀγερέουσι(ν)
optative , ἀγερέοιμι , ἀγερέοις , ἀγερέοι , ἀγερέοιτον , ἀγερεοίτην , ἀγερέοιμεν , ἀγερέοιτε , ἀγερέοιεν
middle , indicative , ἀγερέομαι , ἀγερέῃ,
ἀγερέει , ἀγερέεται , ἀγερέεσθον , ἀγερέεσθον , ἀγερεόμεθα , ἀγερέεσθε , ἀγερέονται
optative , ἀγερεοίμην , ἀγερέοιο , ἀγερέοιτο , ἀγερέοισθον , ἀγερεοίσθην , ἀγερεοίμεθα , ἀγερέοισθε , ἀγερέοιντο
passive , indicative , ἀγερήσομαι , ἀγερήσῃ , ἀγερήσεται , ἀγερήσεσθον , ἀγερήσεσθον , ἀγερησόμεθα , ἀγερήσεσθε , ἀγερήσονται
optative , ἀγερησοίμην , ἀγερήσοιο , ἀγερήσοιτο , ἀγερήσοισθον , ἀγερησοίσθην , ἀγερησοίμεθα , ἀγερήσοισθε , ἀγερήσοιντο
, active , middle , passive

# =>>> infinitive
 , ἀγερέειν , ἀγερέεσθαι , ἀγερήσεσθαι
participle , m , ἀγερέων , ἀγερεόμενος , ἀγερησόμενος
f , ἀγερέουσα , ἀγερεομένη , ἀγερησομένη
n , ἀγερέον , ἀγερεόμενον , ἀγερησόμενον

# = Future: ἀγερῶ, ἀγεροῦμαι, ἀγερήσομαι (Contracted)

active , indicative , ἀγερῶ , ἀγερεῖς , ἀγερεῖ , ἀγερεῖτον , ἀγερεῖτον , ἀγεροῦμεν , ἀγερεῖτε , ἀγεροῦσι(ν)
optative , ἀγεροίην,
ἀγεροῖμι , ἀγεροίης,
ἀγεροῖς , ἀγεροίη,
ἀγεροῖ , ἀγεροῖτον,
ἀγεροίητον , ἀγεροίτην,
ἀγεροιήτην , ἀγεροῖμεν,
ἀγεροίημεν , ἀγεροῖτε,
ἀγεροίητε , ἀγεροῖεν,
ἀγεροίησαν
middle , indicative , ἀγεροῦμαι , ἀγερῇ , ἀγερεῖται , ἀγερεῖσθον , ἀγερεῖσθον , ἀγερούμεθα , ἀγερεῖσθε , ἀγεροῦνται
optative , ἀγεροίμην , ἀγεροῖο , ἀγεροῖτο , ἀγεροῖσθον , ἀγεροίσθην , ἀγεροίμεθα , ἀγεροῖσθε , ἀγεροῖντο
passive , indicative , ἀγερήσομαι , ἀγερήσῃ , ἀγερήσεται , ἀγερήσεσθον , ἀγερήσεσθον , ἀγερησόμεθα , ἀγερήσεσθε , ἀγερήσονται
optative , ἀγερησοίμην , ἀγερήσοιο , ἀγερήσοιτο , ἀγερήσοισθον , ἀγερησοίσθην , ἀγερησοίμεθα , ἀγερήσοισθε , ἀγερήσοιντο
, active , middle , passive

# =>>> infinitive
 , ἀγερεῖν , ἀγερεῖσθαι , ἀγερήσεσθαι
participle , m , ἀγερῶν , ἀγερούμενος , ἀγερησόμενος
f , ἀγεροῦσα , ἀγερουμένη , ἀγερησομένη
n , ἀγεροῦν , ἀγερούμενον , ἀγερησόμενον

# = Aorist: ἤγειρα, ἠγειράμην, ἠγέρθην

active , indicative , ἤγειρα , ἤγειρας , ἤγειρε(ν) , ἠγείρατον , ἠγειράτην , ἠγείραμεν , ἠγείρατε , ἤγειραν
subjunctive , ἀγείρω , ἀγείρῃς , ἀγείρῃ , ἀγείρητον , ἀγείρητον , ἀγείρωμεν , ἀγείρητε , ἀγείρωσι(ν)
optative , ἀγείραιμι , ἀγείρειας,
ἀγείραις , ἀγείρειε(ν),
ἀγείραι , ἀγείραιτον , ἀγειραίτην , ἀγείραιμεν , ἀγείραιτε , ἀγείρειαν,
ἀγείραιεν
imperative ,   , ἄγειρον , ἀγειράτω , ἀγείρατον , ἀγειράτων ,   , ἀγείρατε , ἀγειράντων
middle , indicative , ἠγειράμην , ἠγείρω , ἠγείρατο , ἠγείρασθον , ἠγειράσθην , ἠγειράμεθα , ἠγείρασθε , ἠγείραντο
subjunctive , ἀγείρωμαι , ἀγείρῃ , ἀγείρηται , ἀγείρησθον , ἀγείρησθον , ἀγειρώμεθα , ἀγείρησθε , ἀγείρωνται
optative , ἀγειραίμην , ἀγείραιο , ἀγείραιτο , ἀγείραισθον , ἀγειραίσθην , ἀγειραίμεθα , ἀγείραισθε , ἀγείραιντο
imperative ,   , ἄγειραι , ἀγειράσθω , ἀγείρασθον , ἀγειράσθων ,   , ἀγείρασθε , ἀγειράσθων
passive , indicative , ἠγέρθην , ἠγέρθης , ἠγέρθη , ἠγέρθητον , ἠγερθήτην , ἠγέρθημεν , ἠγέρθητε , ἠγέρθησαν
subjunctive , ἀγερθῶ , ἀγερθῇς , ἀγερθῇ , ἀγερθῆτον , ἀγερθῆτον , ἀγερθῶμεν , ἀγερθῆτε , ἀγερθῶσι(ν)
optative , ἀγερθείην , ἀγερθείης , ἀγερθείη , ἀγερθεῖτον,
ἀγερθείητον , ἀγερθείτην,
ἀγερθειήτην , ἀγερθεῖμεν,
ἀγερθείημεν , ἀγερθεῖτε,
ἀγερθείητε , ἀγερθεῖεν,
ἀγερθείησαν
imperative ,   , ἀγέρθητι , ἀγερθήτω , ἀγέρθητον , ἀγερθήτων ,   , ἀγέρθητε , ἀγερθέντων
, active , middle , passive

# =>>> infinitive
 , ἀγεῖραι , ἀγείρασθαι , ἀγερθῆναι
participle , m , ἀγείρας , ἀγειράμενος , ἀγερθείς
f , ἀγείρασα , ἀγειραμένη , ἀγερθεῖσα
n , ἀγεῖραν , ἀγειράμενον , ἀγερθέν

# = Aorist: ἠγερόμην

middle , indicative , ἠγερόμην , ἠγέρου , ἤγρετο , ἠγέρεσθον , ἠγερέσθην , ἠγερόμεθα , ἠγέρεσθε , ἠγέροντο
subjunctive , ἀγέρωμαι , ἀγέρῃ , ἀγέρηται , ἀγέρησθον , ἀγέρησθον , ἀγερώμεθα , ἀγέρησθε , ἀγέρωνται
optative , ἀγεροίμην , ἀγέροιο , ἀγέροιτο , ἀγέροισθον , ἀγεροίσθην , ἀγεροίμεθα , ἀγέροισθε , ἀγέροιντο
imperative ,   , ἀγεροῦ , ἀγερέσθω , ἀγέρεσθον , ἀγερέσθων ,   , ἀγέρεσθε , ἀγερέσθων
, , middle

# =>>> infinitive
 , , ἀγερέσθαι
participle , m , , ἀγρόμενος
f , , ἀγρομένη
n , , ἀγρόμενον

# = Pluperfect: ἀγηγέρμην

middle , indicative , ἀγηγέρμην , ἀγήγερσο , ἀγήγερτο , ἀγήγερθον , ἀγηγέρθην , ἀγηγέρμεθα , ἀγήγερθε , ἀγηγέρατο

# ========== ἁγιάζω • (hagiázō)

    Koine form of ἁγίζω (hagízō)
# = Present: ἁγιάζω, ἁγιάζομαι

act.pres.ind: ἁγιάζω , ἁγιάζεις , ἁγιάζει , ἁγιάζετον , ἁγιάζετον , ἁγιάζομεν , ἁγιάζετε , ἁγιάζουσι(ν)
act.pres.sub: ἁγιάζω , ἁγιάζῃς , ἁγιάζῃ , ἁγιάζητον , ἁγιάζητον , ἁγιάζωμεν , ἁγιάζητε , ἁγιάζωσι(ν)
act.pres.opt: ἁγιάζοιμι , ἁγιάζοις , ἁγιάζοι , ἁγιάζοιτον , ἁγιαζοίτην , ἁγιάζοιμεν , ἁγιάζοιτε , ἁγιάζοιεν
act.pres.imp: ἁγίαζε , ἁγιαζέτω , ἁγιάζετον , ἁγιαζέτων ,   , ἁγιάζετε , ἁγιαζόντων
mp.pres.ind: ἁγιάζομαι , ἁγιάζῃ-ἁγιάζει , ἁγιάζεται , ἁγιάζεσθον , ἁγιάζεσθον , ἁγιαζόμεθα , ἁγιάζεσθε , ἁγιάζονται
mp.pres.sub: ἁγιάζωμαι , ἁγιάζῃ , ἁγιάζηται , ἁγιάζησθον , ἁγιάζησθον , ἁγιαζώμεθα , ἁγιάζησθε , ἁγιάζωνται
mp.pres.opt: ἁγιαζοίμην , ἁγιάζοιο , ἁγιάζοιτο , ἁγιάζοισθον , ἁγιαζοίσθην , ἁγιαζοίμεθα , ἁγιάζοισθε , ἁγιάζοιντο
mp.pres.imp: ἁγιάζου , ἁγιαζέσθω , ἁγιάζεσθον , ἁγιαζέσθων ,   , ἁγιάζεσθε , ἁγιαζέσθων

# =>>> infinitive
 , ἁγιάζειν , ἁγιάζεσθαι
participle , m , ἁγιάζων , ἁγιαζόμενος
f , ἁγιάζουσα , ἁγιαζομένη
n , ἁγιᾶζον , ἁγιαζόμενον

# ========== ἁγίζω • (hagízō) (Attic, Doric)

    (transitive) To hallow, make sacred, especially by burning a sacrifice

# = Present: ἁγίζω, ἁγίζομαι

act.pres.ind: ἁγίζω , ἁγίζεις , ἁγίζει , ἁγίζετον , ἁγίζετον , ἁγίζομεν , ἁγίζετε , ἁγίζουσι(ν)
act.pres.sub: ἁγίζω , ἁγίζῃς , ἁγίζῃ , ἁγίζητον , ἁγίζητον , ἁγίζωμεν , ἁγίζητε , ἁγίζωσι(ν)
act.pres.opt: ἁγίζοιμι , ἁγίζοις , ἁγίζοι , ἁγίζοιτον , ἁγιζοίτην , ἁγίζοιμεν , ἁγίζοιτε , ἁγίζοιεν
act.pres.imp: ἅγιζε , ἁγιζέτω , ἁγίζετον , ἁγιζέτων ,   , ἁγίζετε , ἁγιζόντων
mp.pres.ind: ἁγίζομαι , ἁγίζῃ-ἁγίζει , ἁγίζεται , ἁγίζεσθον , ἁγίζεσθον , ἁγιζόμεθα , ἁγίζεσθε , ἁγίζονται
mp.pres.sub: ἁγίζωμαι , ἁγίζῃ , ἁγίζηται , ἁγίζησθον , ἁγίζησθον , ἁγιζώμεθα , ἁγίζησθε , ἁγίζωνται
mp.pres.opt: ἁγιζοίμην , ἁγίζοιο , ἁγίζοιτο , ἁγίζοισθον , ἁγιζοίσθην , ἁγιζοίμεθα , ἁγίζοισθε , ἁγίζοιντο
mp.pres.imp: ἁγίζου , ἁγιζέσθω , ἁγίζεσθον , ἁγιζέσθων ,   , ἁγίζεσθε , ἁγιζέσθων

# =>>> infinitive
 , ἁγίζειν , ἁγίζεσθαι
participle , m , ἁγίζων , ἁγιζόμενος
f , ἁγίζουσα , ἁγιζομένη
n , ἁγῖζον , ἁγιζόμενον

# = Imperfect: ἥγιζον, ἡγιζόμην

active , indicative , ἥγιζον , ἥγιζες , ἥγιζε(ν) , ἡγίζετον , ἡγιζέτην , ἡγίζομεν , ἡγίζετε , ἥγιζον
middle/
passive , indicative , ἡγιζόμην , ἡγίζου , ἡγίζετο , ἡγίζεσθον , ἡγιζέσθην , ἡγιζόμεθα , ἡγίζεσθε , ἡγίζοντο

# = Future: ἁγιέω, ἁγιέομαι (Uncontracted)

active , indicative , ἁγιέω , ἁγιέεις , ἁγιέει , ἁγιέετον , ἁγιέετον , ἁγιέομεν , ἁγιέετε , ἁγιέουσι(ν)
optative , ἁγιέοιμι , ἁγιέοις , ἁγιέοι , ἁγιέοιτον , ἁγιεοίτην , ἁγιέοιμεν , ἁγιέοιτε , ἁγιέοιεν
middle , indicative , ἁγιέομαι , ἁγιέῃ,
ἁγιέει , ἁγιέεται , ἁγιέεσθον , ἁγιέεσθον , ἁγιεόμεθα , ἁγιέεσθε , ἁγιέονται
optative , ἁγιεοίμην , ἁγιέοιο , ἁγιέοιτο , ἁγιέοισθον , ἁγιεοίσθην , ἁγιεοίμεθα , ἁγιέοισθε , ἁγιέοιντο
, active , middle

# =>>> infinitive
 , ἁγιέειν , ἁγιέεσθαι
participle , m , ἁγιέων , ἁγιεόμενος
f , ἁγιέουσα , ἁγιεομένη
n , ἁγιέον , ἁγιεόμενον

# = Future: ἁγιῶ, ἁγιοῦμαι (Contracted)

active , indicative , ἁγιῶ , ἁγιεῖς , ἁγιεῖ , ἁγιεῖτον , ἁγιεῖτον , ἁγιοῦμεν , ἁγιεῖτε , ἁγιοῦσι(ν)
optative , ἁγιοίην,
ἁγιοῖμι , ἁγιοίης,
ἁγιοῖς , ἁγιοίη,
ἁγιοῖ , ἁγιοῖτον,
ἁγιοίητον , ἁγιοίτην,
ἁγιοιήτην , ἁγιοῖμεν,
ἁγιοίημεν , ἁγιοῖτε,
ἁγιοίητε , ἁγιοῖεν,
ἁγιοίησαν
middle , indicative , ἁγιοῦμαι , ἁγιῇ , ἁγιεῖται , ἁγιεῖσθον , ἁγιεῖσθον , ἁγιούμεθα , ἁγιεῖσθε , ἁγιοῦνται
optative , ἁγιοίμην , ἁγιοῖο , ἁγιοῖτο , ἁγιοῖσθον , ἁγιοίσθην , ἁγιοίμεθα , ἁγιοῖσθε , ἁγιοῖντο
, active , middle

# =>>> infinitive
 , ἁγιεῖν , ἁγιεῖσθαι
participle , m , ἁγιῶν , ἁγιούμενος
f , ἁγιοῦσα , ἁγιουμένη
n , ἁγιοῦν , ἁγιούμενον

# ========== ἁγνίζω • (hagnízō) (Attic, Koine)

    (transitive) To make pure, to purify, cleanse away, especially by water
    (transitive) To hallow the dead by fire
        (transitive) To burn up, destroy

# = Present: ἁγνίζω, ἁγνίζομαι

act.pres.ind: ἁγνίζω , ἁγνίζεις , ἁγνίζει , ἁγνίζετον , ἁγνίζετον , ἁγνίζομεν , ἁγνίζετε , ἁγνίζουσι(ν)
act.pres.sub: ἁγνίζω , ἁγνίζῃς , ἁγνίζῃ , ἁγνίζητον , ἁγνίζητον , ἁγνίζωμεν , ἁγνίζητε , ἁγνίζωσι(ν)
act.pres.opt: ἁγνίζοιμι , ἁγνίζοις , ἁγνίζοι , ἁγνίζοιτον , ἁγνιζοίτην , ἁγνίζοιμεν , ἁγνίζοιτε , ἁγνίζοιεν
act.pres.imp: ἅγνιζε , ἁγνιζέτω , ἁγνίζετον , ἁγνιζέτων ,   , ἁγνίζετε , ἁγνιζόντων
mp.pres.ind: ἁγνίζομαι , ἁγνίζῃ-ἁγνίζει , ἁγνίζεται , ἁγνίζεσθον , ἁγνίζεσθον , ἁγνιζόμεθα , ἁγνίζεσθε , ἁγνίζονται
mp.pres.sub: ἁγνίζωμαι , ἁγνίζῃ , ἁγνίζηται , ἁγνίζησθον , ἁγνίζησθον , ἁγνιζώμεθα , ἁγνίζησθε , ἁγνίζωνται
mp.pres.opt: ἁγνιζοίμην , ἁγνίζοιο , ἁγνίζοιτο , ἁγνίζοισθον , ἁγνιζοίσθην , ἁγνιζοίμεθα , ἁγνίζοισθε , ἁγνίζοιντο
mp.pres.imp: ἁγνίζου , ἁγνιζέσθω , ἁγνίζεσθον , ἁγνιζέσθων ,   , ἁγνίζεσθε , ἁγνιζέσθων

# =>>> infinitive
 , ἁγνίζειν , ἁγνίζεσθαι
participle , m , ἁγνίζων , ἁγνιζόμενος
f , ἁγνίζουσα , ἁγνιζομένη
n , ἁγνίζον , ἁγνιζόμενον

# = Future: ἁγνιέω, ἁγνιέομαι (Uncontracted)

active , indicative , ἁγνιέω , ἁγνιέεις , ἁγνιέει , ἁγνιέετον , ἁγνιέετον , ἁγνιέομεν , ἁγνιέετε , ἁγνιέουσι(ν)
optative , ἁγνιέοιμι , ἁγνιέοις , ἁγνιέοι , ἁγνιέοιτον , ἁγνιεοίτην , ἁγνιέοιμεν , ἁγνιέοιτε , ἁγνιέοιεν
middle , indicative , ἁγνιέομαι , ἁγνιέῃ,
ἁγνιέει , ἁγνιέεται , ἁγνιέεσθον , ἁγνιέεσθον , ἁγνιεόμεθα , ἁγνιέεσθε , ἁγνιέονται
optative , ἁγνιεοίμην , ἁγνιέοιο , ἁγνιέοιτο , ἁγνιέοισθον , ἁγνιεοίσθην , ἁγνιεοίμεθα , ἁγνιέοισθε , ἁγνιέοιντο
, active , middle

# =>>> infinitive
 , ἁγνιέειν , ἁγνιέεσθαι
participle , m , ἁγνιέων , ἁγνιεόμενος
f , ἁγνιέουσα , ἁγνιεομένη
n , ἁγνιέον , ἁγνιεόμενον

# = Future: ἁγνιῶ, ἁγνιοῦμαι (Contracted)

active , indicative , ἁγνιῶ , ἁγνιεῖς , ἁγνιεῖ , ἁγνιεῖτον , ἁγνιεῖτον , ἁγνιοῦμεν , ἁγνιεῖτε , ἁγνιοῦσι(ν)
optative , ἁγνιοίην,
ἁγνιοῖμι , ἁγνιοίης,
ἁγνιοῖς , ἁγνιοίη,
ἁγνιοῖ , ἁγνιοῖτον,
ἁγνιοίητον , ἁγνιοίτην,
ἁγνιοιήτην , ἁγνιοῖμεν,
ἁγνιοίημεν , ἁγνιοῖτε,
ἁγνιοίητε , ἁγνιοῖεν,
ἁγνιοίησαν
middle , indicative , ἁγνιοῦμαι , ἁγνιῇ , ἁγνιεῖται , ἁγνιεῖσθον , ἁγνιεῖσθον , ἁγνιούμεθα , ἁγνιεῖσθε , ἁγνιοῦνται
optative , ἁγνιοίμην , ἁγνιοῖο , ἁγνιοῖτο , ἁγνιοῖσθον , ἁγνιοίσθην , ἁγνιοίμεθα , ἁγνιοῖσθε , ἁγνιοῖντο
, active , middle

# =>>> infinitive
 , ἁγνιεῖν , ἁγνιεῖσθαι
participle , m , ἁγνιῶν , ἁγνιούμενος
f , ἁγνιοῦσα , ἁγνιουμένη
n , ἁγνιοῦν , ἁγνιούμενον

# = Aorist: ἥγνισα, ἡγνισάμην, ἡγνίσθην

active , indicative , ἥγνισα , ἥγνισας , ἥγνισε(ν) , ἡγνίσατον , ἡγνισάτην , ἡγνίσαμεν , ἡγνίσατε , ἥγνισαν
subjunctive , ἁγνίσω , ἁγνίσῃς , ἁγνίσῃ , ἁγνίσητον , ἁγνίσητον , ἁγνίσωμεν , ἁγνίσητε , ἁγνίσωσι(ν)
optative , ἁγνίσαιμι , ἁγνίσειας,
ἁγνίσαις , ἁγνίσειε(ν),
ἁγνίσαι , ἁγνίσαιτον , ἁγνισαίτην , ἁγνίσαιμεν , ἁγνίσαιτε , ἁγνίσειαν,
ἁγνίσαιεν
imperative ,   , ἅγνισον , ἁγνισάτω , ἁγνίσατον , ἁγνισάτων ,   , ἁγνίσατε , ἁγνισάντων
middle , indicative , ἡγνισάμην , ἡγνίσω , ἡγνίσατο , ἡγνίσασθον , ἡγνισάσθην , ἡγνισάμεθα , ἡγνίσασθε , ἡγνίσαντο
subjunctive , ἁγνίσωμαι , ἁγνίσῃ , ἁγνίσηται , ἁγνίσησθον , ἁγνίσησθον , ἁγνισώμεθα , ἁγνίσησθε , ἁγνίσωνται
optative , ἁγνισαίμην , ἁγνίσαιο , ἁγνίσαιτο , ἁγνίσαισθον , ἁγνισαίσθην , ἁγνισαίμεθα , ἁγνίσαισθε , ἁγνίσαιντο
imperative ,   , ἅγνισαι , ἁγνισάσθω , ἁγνίσασθον , ἁγνισάσθων ,   , ἁγνίσασθε , ἁγνισάσθων
passive , indicative , ἡγνίσθην , ἡγνίσθης , ἡγνίσθη , ἡγνίσθητον , ἡγνισθήτην , ἡγνίσθημεν , ἡγνίσθητε , ἡγνίσθησαν
subjunctive , ἁγνισθῶ , ἁγνισθῇς , ἁγνισθῇ , ἁγνισθῆτον , ἁγνισθῆτον , ἁγνισθῶμεν , ἁγνισθῆτε , ἁγνισθῶσι(ν)
optative , ἁγνισθείην , ἁγνισθείης , ἁγνισθείη , ἁγνισθεῖτον,
ἁγνισθείητον , ἁγνισθείτην,
ἁγνισθειήτην , ἁγνισθεῖμεν,
ἁγνισθείημεν , ἁγνισθεῖτε,
ἁγνισθείητε , ἁγνισθεῖεν,
ἁγνισθείησαν
imperative ,   , ἁγνίσθητι , ἁγνισθήτω , ἁγνίσθητον , ἁγνισθήτων ,   , ἁγνίσθητε , ἁγνισθέντων
, active , middle , passive

# =>>> infinitive
 , ἁγνίσαι , ἁγνίσασθαι , ἁγνισθῆναι
participle , m , ἁγνίσας , ἁγνισάμενος , ἁγνισθείς
f , ἁγνίσασα , ἁγνισαμένη , ἁγνισθεῖσα
n , ἁγνίσαν , ἁγνισάμενον , ἁγνισθέν

# = Perfect: ἥγνικα, ἥγνισμαι

active , indicative , ἥγνικα , ἥγνικας , ἥγνικε(ν) , ἡγνίκατον , ἡγνίκατον , ἡγνίκαμεν , ἡγνίκατε , ἡγνίκασι(ν)
subjunctive , ἡγνίκω , ἡγνίκῃς , ἡγνίκῃ , ἡγνίκητον , ἡγνίκητον , ἡγνίκωμεν , ἡγνίκητε , ἡγνίκωσι(ν)
optative , ἡγνίκοιμι,
ἡγνικοίην , ἡγνίκοις,
ἡγνικοίης , ἡγνίκοι,
ἡγνικοίη , ἡγνίκοιτον , ἡγνικοίτην , ἡγνίκοιμεν , ἡγνίκοιτε , ἡγνίκοιεν
imperative ,   , ἥγνικε , ἡγνικέτω , ἡγνίκετον , ἡγνικέτων ,   , ἡγνίκετε , ἡγνικόντων
middle/
passive , indicative , ἥγνισμαι , ἥγνισαι , ἥγνισται , ἥγνισθον , ἥγνισθον , ἡγνίσμεθα , ἥγνισθε , ἡγνίσαται
subjunctive , ἡγνισμένος ὦ , ἡγνισμένος ᾖς , ἡγνισμένος ᾖ , ἡγνισμένω ἦτον , ἡγνισμένω ἦτον , ἡγνισμένοι ὦμεν , ἡγνισμένοι ἦτε , ἡγνισμένοι ὦσι(ν)
optative , ἡγνισμένος εἴην , ἡγνισμένος εἴης , ἡγνισμένος εἴη , ἡγνισμένοι εἴητον/εἶτον , ἡγνισμένω εἰήτην/εἴτην , ἡγνισμένοι εἴημεν/εἶμεν , ἡγνισμένοι εἴητε/εἶτε , ἡγνισμένοι εἴησαν/εἶεν
imperative ,   , ἥγνισο , ἡγνίσθω , ἥγνισθον , ἡγνίσθων ,   , ἥγνισθε , ἡγνίσθων
, active , middle/passive

# =>>> infinitive
 , ἡγνικέναι , ἡγνίσθαι
participle , m , ἡγνικώς , ἡγνισμένος
f , ἡγνικυῖα , ἡγνισμένη
n , ἡγνικός , ἡγνισμένον

# ========== ἀγνοέω • (agnoéō)

    (transitive, intransitive) To not perceive or recognize, to not know, to fail to understand, to be ignorant, to forget.
    (transitive, intransitive, litotes, with negative) To not be ignorant, to know well
    (intransitive) To sin or act unethically out of ignorance.
# = Present: ἀγνοέω, ἀγνοέομαι (Uncontracted)

act.pres.ind: ἀγνοέω , ἀγνοέεις , ἀγνοέει , ἀγνοέετον , ἀγνοέετον , ἀγνοέομεν , ἀγνοέετε , ἀγνοέουσι(ν)
act.pres.sub: ἀγνοέω , ἀγνοέῃς , ἀγνοέῃ , ἀγνοέητον , ἀγνοέητον , ἀγνοέωμεν , ἀγνοέητε , ἀγνοέωσι(ν)
act.pres.opt: ἀγνοέοιμι , ἀγνοέοις , ἀγνοέοι , ἀγνοέοιτον , ἀγνοεοίτην , ἀγνοέοιμεν , ἀγνοέοιτε , ἀγνοέοιεν
act.pres.imp: ἀγνόεε , ἀγνοεέτω , ἀγνοέετον , ἀγνοεέτων ,   , ἀγνοέετε , ἀγνοεόντων
mp.pres.ind: ἀγνοέομαι , ἀγνοέῃ-ἀγνοέει , ἀγνοέεται , ἀγνοέεσθον , ἀγνοέεσθον , ἀγνοεόμεθα , ἀγνοέεσθε , ἀγνοέονται
mp.pres.sub: ἀγνοέωμαι , ἀγνοέῃ , ἀγνοέηται , ἀγνοέησθον , ἀγνοέησθον , ἀγνοεώμεθα , ἀγνοέησθε , ἀγνοέωνται
mp.pres.opt: ἀγνοεοίμην , ἀγνοέοιο , ἀγνοέοιτο , ἀγνοέοισθον , ἀγνοεοίσθην , ἀγνοεοίμεθα , ἀγνοέοισθε , ἀγνοέοιντο
mp.pres.imp: ἀγνοέου , ἀγνοεέσθω , ἀγνοέεσθον , ἀγνοεέσθων ,   , ἀγνοέεσθε , ἀγνοεέσθων

# =>>> infinitive
 , ἀγνοέειν , ἀγνοέεσθαι
participle , m , ἀγνοέων , ἀγνοεόμενος
f , ἀγνοέουσα , ἀγνοεομένη
n , ἀγνοέον , ἀγνοεόμενον

# = Present: ἀγνοῶ, ἀγνοοῦμαι (Contracted)

act.pres.ind: ἀγνοῶ , ἀγνοεῖς , ἀγνοεῖ , ἀγνοεῖτον , ἀγνοεῖτον , ἀγνοοῦμεν , ἀγνοεῖτε , ἀγνοοῦσι(ν)
act.pres.sub: ἀγνοῶ , ἀγνοῇς , ἀγνοῇ , ἀγνοῆτον , ἀγνοῆτον , ἀγνοῶμεν , ἀγνοῆτε , ἀγνοῶσι(ν)
act.pres.opt: ἀγνοοίην-ἀγνοοῖμι , ἀγνοοίης-ἀγνοοῖς , ἀγνοοίη-ἀγνοοῖ , ἀγνοοῖτον-ἀγνοοίητον , ἀγνοοίτην-ἀγνοοιήτην , ἀγνοοῖμεν-ἀγνοοίημεν , ἀγνοοῖτε-ἀγνοοίητε , ἀγνοοῖεν-ἀγνοοίησαν
act.pres.imp: ἀγνόει , ἀγνοείτω , ἀγνοεῖτον , ἀγνοείτων ,   , ἀγνοεῖτε , ἀγνοούντων
mp.pres.ind: ἀγνοοῦμαι , ἀγνοεῖ-ἀγνοῇ , ἀγνοεῖται , ἀγνοεῖσθον , ἀγνοεῖσθον , ἀγνοούμεθα , ἀγνοεῖσθε , ἀγνοοῦνται
mp.pres.sub: ἀγνοῶμαι , ἀγνοῇ , ἀγνοῆται , ἀγνοῆσθον , ἀγνοῆσθον , ἀγνοώμεθα , ἀγνοῆσθε , ἀγνοῶνται
mp.pres.opt: ἀγνοοίμην , ἀγνοοῖο , ἀγνοοῖτο , ἀγνοοῖσθον , ἀγνοοίσθην , ἀγνοοίμεθα , ἀγνοοῖσθε , ἀγνοοῖντο
mp.pres.imp: ἀγνοοῦ , ἀγνοείσθω , ἀγνοεῖσθον , ἀγνοείσθων ,   , ἀγνοεῖσθε , ἀγνοείσθων

# =>>> infinitive
 , ἀγνοεῖν , ἀγνοεῖσθαι
participle , m , ἀγνοῶν , ἀγνοούμενος
f , ἀγνοοῦσα , ἀγνοουμένη
n , ἀγνοοῦν , ἀγνοούμενον

# = Present: ἀγνοιέω, ἀγνοιέομαι (Uncontracted)

act.pres.ind: ἀγνοιέω , ἀγνοιέεις , ἀγνοιέει , ἀγνοιέετον , ἀγνοιέετον , ἀγνοιέομεν , ἀγνοιέετε , ἀγνοιέουσι(ν)
act.pres.sub: ἀγνοιέω(μι) , ἀγνοιέῃσ(θα) , ἀγνοιέῃ(σι) , ἀγνοιέητον , ἀγνοιέητον , ἀγνοιέωμεν , ἀγνοιέητε , ἀγνοιέωσι(ν)
act.pres.opt: ἀγνοιέοιμι , ἀγνοιέοισ(θα) , ἀγνοιέοι , ἀγνοιέοιτον , ἀγνοιεοίτην , ἀγνοιέοιμεν , ἀγνοιέοιτε , ἀγνοιέοιεν
act.pres.imp: ἀγνοίεε , ἀγνοιεέτω , ἀγνοιέετον , ἀγνοιεέτων ,   , ἀγνοιέετε , ἀγνοιεόντων
mp.pres.ind: ἀγνοιέομαι , ἀγνοιέεαι , ἀγνοιέεται , ἀγνοιέεσθον , ἀγνοιέεσθον , ἀγνοιεόμε(σ)θα , ἀγνοιέεσθε , ἀγνοιέονται
mp.pres.sub: ἀγνοιέωμαι(μι) , ἀγνοιέηαι , ἀγνοιέηται(σι) , ἀγνοιέησθον , ἀγνοιέησθον , ἀγνοιεώμε(σ)θα , ἀγνοιέησθε , ἀγνοιέωνται
mp.pres.opt: ἀγνοιεοίμην , ἀγνοιέοιο , ἀγνοιέοιτο , ἀγνοιέοισθον , ἀγνοιεοίσθην , ἀγνοιεοίμε(σ)θα , ἀγνοιέοισθε , ἀγνοιεοίατο
mp.pres.imp: ἀγνοιέεο , ἀγνοιεέσθω , ἀγνοιέεσθον , ἀγνοιεέσθων ,   , ἀγνοιέεσθε , ἀγνοιεέσθων

# =>>> infinitive
 , ἀγνοιέειν , ἀγνοιέεσθαι
participle , m , ἀγνοιέων , ἀγνοιεόμενος
f , ἀγνοιέουσα , ἀγνοιεομένη
n , ἀγνοιέον , ἀγνοιεόμενον
 , Dialects other than Attic are not well attested. Some forms are based on conjecture. Use with caution. For more details, see Appendix:Ancient Greek dialectal conjugation.

# = Present: ἀγνοιέω, ἀγνοιεῦμαι (Uncontracted)

act.pres.ind: ἀγνοιέω , ἀγνοιεῖς , ἀγνοιεῖ , ἀγνοιεῖτον , ἀγνοιεῖτον , ἀγνοιεῦμεν , ἀγνοιεῖτε , ἀγνοιεῦσι(ν)
act.pres.sub: ἀγνοιέω(μι) , ἀγνοιῇσ(θα) , ἀγνοιῇ(σι) , ἀγνοιῆτον , ἀγνοιῆτον , ἀγνοιέωμεν , ἀγνοιῆτε , ἀγνοιέωσι(ν)
act.pres.opt: ἀγνοιέοιμι , ἀγνοιέοις , ἀγνοιέοι , ἀγνοιέοιτον , ἀγνοιεοίτην , ἀγνοιέοιμεν , ἀγνοιέοιτε , ἀγνοιέοιεν
act.pres.imp: ἀγνοίει , ἀγνοιείτω , ἀγνοιεῖτον , ἀγνοιείτων ,   , ἀγνοιεῖτε , ἀγνοιεύντων
mp.pres.ind: ἀγνοιεῦμαι , ἀγνοιεῖαι , ἀγνοιεῖται , ἀγνοιεῖσθον , ἀγνοιεῖσθον , ἀγνοιεύμε(σ)θα , ἀγνοιεῖσθε , ἀγνοιεῦνται
mp.pres.sub: ἀγνοιέωμαι(μι) , ἀγνοιῆαι , ἀγνοιῆται(σι) , ἀγνοιῆσθον , ἀγνοιῆσθον , ἀγνοιεώμε(σ)θα , ἀγνοιῆσθε , ἀγνοιέωνται
mp.pres.opt: ἀγνοιεοίμην , ἀγνοιέοιο , ἀγνοιέοιτο , ἀγνοιέοισθον , ἀγνοιεοίσθην , ἀγνοιεοίμε(σ)θα , ἀγνοιέοισθε , ἀγνοιέοιατο
mp.pres.imp: ἀγνοιεῖο , ἀγνοιείσθω , ἀγνοιεῖσθον , ἀγνοιείσθων ,   , ἀγνοιεῖσθε , ἀγνοιείσθων

# =>>> infinitive
 , ἀγνοιεῖν/ἀγνοιήμεναι/ἀγνοιῆναι , ἀγνοιεῖσθαι
participle , m , ἀγνοιέων , ἀγνοιεύμενος
f , ἀγνοιεῦσα , ἀγνοιευμένη
n , ἀγνοιεῦν , ἀγνοιεύμενον
 , Dialects other than Attic are not well attested. Some forms are based on conjecture. Use with caution. For more details, see Appendix:Ancient Greek dialectal conjugation.
# = Imperfect: ἠγνόεον, ἠγνοεόμην (Uncontracted)

active , indicative , ἠγνόεον , ἠγνόεες , ἠγνόεε(ν) , ἠγνοέετον , ἠγνοεέτην , ἠγνοέομεν , ἠγνοέετε , ἠγνόεον
middle/
passive , indicative , ἠγνοεόμην , ἠγνοέου , ἠγνοέετο , ἠγνοέεσθον , ἠγνοεέσθην , ἠγνοεόμεθα , ἠγνοέεσθε , ἠγνοέοντο

# = Imperfect: ἠγνόουν, ἠγνοούμην (Contracted)

active , indicative , ἠγνόουν , ἠγνόεις , ἠγνόει , ἠγνοεῖτον , ἠγνοείτην , ἠγνοοῦμεν , ἠγνοεῖτε , ἠγνόουν
middle/
passive , indicative , ἠγνοούμην , ἠγνοοῦ , ἠγνοεῖτο , ἠγνοεῖσθον , ἠγνοείσθην , ἠγνοούμεθα , ἠγνοεῖσθε , ἠγνοοῦντο

# = Future: ἀγνοήσομαι, ἀγνοηθήσομαι

middle , indicative , ἀγνοήσομαι , ἀγνοήσῃ,
ἀγνοήσει , ἀγνοήσεται , ἀγνοήσεσθον , ἀγνοήσεσθον , ἀγνοησόμεθα , ἀγνοήσεσθε , ἀγνοήσονται
optative , ἀγνοησοίμην , ἀγνοήσοιο , ἀγνοήσοιτο , ἀγνοήσοισθον , ἀγνοησοίσθην , ἀγνοησοίμεθα , ἀγνοήσοισθε , ἀγνοήσοιντο
passive , indicative , ἀγνοηθήσομαι , ἀγνοηθήσῃ , ἀγνοηθήσεται , ἀγνοηθήσεσθον , ἀγνοηθήσεσθον , ἀγνοηθησόμεθα , ἀγνοηθήσεσθε , ἀaγνοηθήσονται
optative , ἀγνοηθησοίμην , ἀγνοηθήσοιο , ἀγνοηθήσοιτο , ἀγνοηθήσοισθον , ἀγνοηθησοίσθην , ἀγνοηθησοίμεθα , ἀγνοηθήσοισθε , ἀγνοηθήσοιντο
, , middle , passive

# =>>> infinitive
 , , ἀγνοήσεσθαι , αγνοηθήσεσθαι
participle , m , , ἀγνοησόμενος , αγνοηθησόμενος
f , , ἀγνοησομένη , αγνοηθησομένη
n , , ἀγνοησόμενον , αγνοηθησόμενον

# = Aorist: ἠγνόησα, ἠγνοησάμην, ἠγνοήθην

active , indicative , ἠγνόησα , ἠγνόησας , ἠγνόησε(ν) , ἠγνοήσατον , ἠγνοησάτην , ἠγνοήσαμεν , ἠγνοήσατε , ἠγνόησαν
subjunctive , ἀγνοήσω , ἀγνοήσῃς , ἀγνοήσῃ , ἀγνοήσητον , ἀγνοήσητον , ἀγνοήσωμεν , ἀγνοήσητε , ἀγνοήσωσι(ν)
optative , ἀγνοήσαιμι , ἀγνοήσειας,
ἀγνοήσαις , ἀγνοήσειε(ν),
ἀγνοήσαι , ἀγνοήσαιτον , ἀγνοησαίτην , ἀγνοήσαιμεν , ἀγνοήσαιτε , ἀγνοήσειαν,
ἀγνοήσαιεν
imperative ,   , ἀγνόησον , ἀγνοησάτω , ἀγνοήσατον , ἀγνοησάτων ,   , ἀγνοήσατε , ἀγνοησάντων
middle , indicative , ἠγνοησάμην , ἠγνοήσω , ἠγνοήσατο , ἠγνοήσασθον , ἠγνοησάσθην , ἠγνοησάμεθα , ἠγνοήσασθε , ἠγνοήσαντο
subjunctive , ἀγνοήσωμαι , ἀγνοήσῃ , ἀγνοήσηται , ἀγνοήσησθον , ἀγνοήσησθον , ἀγνοησώμεθα , ἀγνοήσησθε , ἀγνοήσωνται
optative , ἀγνοησαίμην , ἀγνοήσαιο , ἀγνοήσαιτο , ἀγνοήσαισθον , ἀγνοησαίσθην , ἀγνοησαίμεθα , ἀγνοήσαισθε , ἀγνοήσαιντο
imperative ,   , ἀγνόησαι , ἀγνοησάσθω , ἀγνοήσασθον , ἀγνοησάσθων ,   , ἀγνοήσασθε , ἀγνοησάσθων
passive , indicative , ἠγνοήθην , ἠγνοήθης , ἠγνοήθη , ἠγνοήθητον , ἠγνοηθήτην , ἠγνοήθημεν , ἠγνοήθητε , ἠγνοήθησαν
subjunctive , ἀγνοηθῶ , ἀγνοηθῇς , ἀγνοηθῇ , ἀγνοηθῆτον , ἀγνοηθῆτον , ἀγνοηθῶμεν , ἀγνοηθῆτε , ἀγνοηθῶσι(ν)
optative , ἀγνοηθείην , ἀγνοηθείης , ἀγνοηθείη , ἀγνοηθεῖτον,
ἀγνοηθείητον , ἀγνοηθείτην,
ἀγνοηθειήτην , ἀγνοηθεῖμεν,
ἀγνοηθείημεν , ἀγνοηθεῖτε,
ἀγνοηθείητε , ἀγνοηθεῖεν,
ἀγνοηθείησαν
imperative ,   , ἀγνοήθητι , ἀγνοηθήτω , ἀγνοήθητον , ἀγνοηθήτων ,   , ἀγνοήθητε , ἀγνοηθέντων
, active , middle , passive

# =>>> infinitive
 , ἀγνοῆσαι , ἀγνοήσασθαι , ἀγνοηθῆναι
participle , m , ἀγνοήσας , ἀγνοησάμενος , ἀγνοηθείς
f , ἀγνοήσασα , ἀγνοησαμένη , ἀγνοηθεῖσα
n , ἀγνοῆσαν , ἀγνοησάμενον , ἀγνοηθέν

# = Aorist: ἠγνοίησα (Epic)

active , indicative , ἠγνοίησα , ἠγνοίησας , ἠγνοίησε(ν) , ἠγνοιήσατον , ἠγνοιησάτην , ἠγνοιήσαμεν , ἠγνοιήσατε , ἠγνοίησαν
subjunctive , ἀγνοιήσω(μι) , ἀγνοιήσῃσ(θα) , ἀγνοιήσῃ(σι) , ἀγνοιήσητον , ἀγνοιήσητον , ἀγνοιήσωμεν , ἀγνοιήσητε , ἀγνοιήσωσι(ν)
optative , ἀγνοιήσαιμι , ἀγνοιήσαισ(θα)/ἀγνοιήσειας , ἀγνοιήσειε(ν),
ἀγνοιήσαι , ἀγνοιησεῖτον , ἀγνοιησείτην , ἀγνοιησεῖμεν , ἀγνοιησεῖτε , ἀγνοιησεῖεν
imperative ,   , ἀγνοίησον , ἀγνοιησάτω , ἀγνοιήσατον , ἀγνοιησάτων ,   , ἀγνοιήσατε , ἀγνοιησάντων
, active

# =>>> infinitive
 , ἀγνοιῆσαι/ἀγνοιησάμεν(αι)
participle , m , ἀγνοιήσας
f , ἀγνοιήσασα
n , ἀγνοιῆσαν
 , Dialects other than Attic are not well attested. Some forms are based on conjecture. Use with caution. For more details, see Appendix:Ancient Greek dialectal conjugation.
# = Perfect: ἠγνόηκα, ἠγνόημαι

active , indicative , ἠγνόηκα , ἠγνόηκας , ἠγνόηκε(ν) , ἠγνοήκατον , ἠγνοήκατον , ἠγνοήκαμεν , ἠγνοήκατε , ἠγνοήκασι(ν)
subjunctive , ἠγνοήκω , ἠγνοήκῃς , ἠγνοήκῃ , ἠγνοήκητον , ἠγνοήκητον , ἠγνοήκωμεν , ἠγνοήκητε , ἠγνοήκωσι(ν)
optative , ἠγνοήκοιμι,
ἠγνοηκοίην , ἠγνοήκοις,
ἠγνοηκοίης , ἠγνοήκοι,
ἠγνοηκοίη , ἠγνοήκοιτον , ἠγνοηκοίτην , ἠγνοήκοιμεν , ἠγνοήκοιτε , ἠγνοήκοιεν
imperative ,   , ἠγνόηκε , ἠγνοηκέτω , ἠγνοήκετον , ἠγνοηκέτων ,   , ἠγνοήκετε , ἠγνοηκόντων
middle/
passive , indicative , ἠγνόημαι , ἠγνόησαι , ἠγνόηται , ἠγνόησθον , ἠγνόησθον , ἠγνοήμεθα , ἠγνόησθε , ἠγνόηνται
subjunctive , ἠγνοημένος ὦ , ἠγνοημένος ᾖς , ἠγνοημένος ᾖ , ἠγνοημένω ἦτον , ἠγνοημένω ἦτον , ἠγνοημένοι ὦμεν , ἠγνοημένοι ἦτε , ἠγνοημένοι ὦσι(ν)
optative , ἠγνοημένος εἴην , ἠγνοημένος εἴης , ἠγνοημένος εἴη , ἠγνοημένοι εἴητον/εἶτον , ἠγνοημένω εἰήτην/εἴτην , ἠγνοημένοι εἴημεν/εἶμεν , ἠγνοημένοι εἴητε/εἶτε , ἠγνοημένοι εἴησαν/εἶεν
imperative ,   , ἠγνόησο , ἠγνοήσθω , ἠγνόησθον , ἠγνοήσθων ,   , ἠγνόησθε , ἠγνοήσθων
, active , middle/passive

# =>>> infinitive
 , ἠγνοηκέναι , ἠγνοῆσθαι
participle , m , ἠγνοηκώς , ἠγνοημένος
f , ἠγνοηκυῖα , ἠγνοημένη
n , ἠγνοηκός , ἠγνοημένον

# = Pluperfect: ἠγνοήκειν, ἠγνοήμην

active , indicative , ἠγνοήκειν,
ἠγνοήκη , ἠγνοήκεις,
ἠγνοήκης , ἠγνοήκει(ν) , ἠγνοήκετον , ἠγνοηκέτην , ἠγνοήκεμεν , ἠγνοήκετε , ἠγνοήκεσαν
middle/
passive , indicative , ἠγνοήμην , ἠγνόησο , ἠγνόητο , ἠγνόησθον , ἠγνοήσθην , ἠγνοήμεθα , ἠγνόησθε , ἠγνόηντο

# ========== ἀγνώσσω • (agnṓssō)

    poetic and Koine form of ἀγνοέω (agnoéō)
# ========== ἀγοράζω • (agorázō)

    (intransitive) to be in the market, to frequent it
    (transitive) to buy in the market, buy, purchase
    (intransitive) to haunt the market, lounge there, as a mark of idle fellows

# = Present: ἀγοράζω, ἀγοράζομαι

act.pres.ind: ἀγοράζω , ἀγοράζεις , ἀγοράζει , ἀγοράζετον , ἀγοράζετον , ἀγοράζομεν , ἀγοράζετε , ἀγοράζουσι(ν)
act.pres.sub: ἀγοράζω , ἀγοράζῃς , ἀγοράζῃ , ἀγοράζητον , ἀγοράζητον , ἀγοράζωμεν , ἀγοράζητε , ἀγοράζωσι(ν)
act.pres.opt: ἀγοράζοιμι , ἀγοράζοις , ἀγοράζοι , ἀγοράζοιτον , ἀγοραζοίτην , ἀγοράζοιμεν , ἀγοράζοιτε , ἀγοράζοιεν
act.pres.imp: ἀγόραζε , ἀγοραζέτω , ἀγοράζετον , ἀγοραζέτων ,   , ἀγοράζετε , ἀγοραζόντων
mp.pres.ind: ἀγοράζομαι , ἀγοράζῃ-ἀγοράζει , ἀγοράζεται , ἀγοράζεσθον , ἀγοράζεσθον , ἀγοραζόμεθα , ἀγοράζεσθε , ἀγοράζονται
mp.pres.sub: ἀγοράζωμαι , ἀγοράζῃ , ἀγοράζηται , ἀγοράζησθον , ἀγοράζησθον , ἀγοραζώμεθα , ἀγοράζησθε , ἀγοράζωνται
mp.pres.opt: ἀγοραζοίμην , ἀγοράζοιο , ἀγοράζοιτο , ἀγοράζοισθον , ἀγοραζοίσθην , ἀγοραζοίμεθα , ἀγοράζοισθε , ἀγοράζοιντο
mp.pres.imp: ἀγοράζου , ἀγοραζέσθω , ἀγοράζεσθον , ἀγοραζέσθων ,   , ἀγοράζεσθε , ἀγοραζέσθων

# =>>> infinitive
 , ἀγοράζειν , ἀγοράζεσθαι
participle , m , ἀγοράζων , ἀγοραζόμενος
f , ἀγοράζουσα , ἀγοραζομένη
n , ἀγοράζον , ἀγοραζόμενον

# = Imperfect: ἠγόραζον, ἠγοραζόμην

active , indicative , ἠγόραζον , ἠγόραζες , ἠγόραζε(ν) , ἠγοράζετον , ἠγοραζέτην , ἠγοράζομεν , ἠγοράζετε , ἠγόραζον
middle/
passive , indicative , ἠγοραζόμην , ἠγοράζου , ἠγοράζετο , ἠγοράζεσθον , ἠγοραζέσθην , ἠγοραζόμεθα , ἠγοράζεσθε , ἠγοράζοντο

# = Future: ἀγοράσω, ἀγοράσομαι

active , indicative , ἀγοράσω , ἀγοράσεις , ἀγοράσει , ἀγοράσετον , ἀγοράσετον , ἀγοράσομεν , ἀγοράσετε , ἀγοράσουσι(ν)
optative , ἀγοράσοιμι , ἀγοράσοις , ἀγοράσοι , ἀγοράσοιτον , ἀγορασοίτην , ἀγοράσοιμεν , ἀγοράσοιτε , ἀγοράσοιεν
middle , indicative , ἀγοράσομαι , ἀγοράσῃ,
ἀγοράσει , ἀγοράσεται , ἀγοράσεσθον , ἀγοράσεσθον , ἀγορασόμεθα , ἀγοράσεσθε , ἀγοράσονται
optative , ἀγορασοίμην , ἀγοράσοιο , ἀγοράσοιτο , ἀγοράσοισθον , ἀγορασοίσθην , ἀγορασοίμεθα , ἀγοράσοισθε , ἀγοράσοιντο
, active , middle

# =>>> infinitive
 , ἀγοράσειν , ἀγοράσεσθαι
participle , m , ἀγοράσων , ἀγορασόμενος
f , ἀγοράσουσα , ἀγορασομένη
n , ἀγοράσον , ἀγορασόμενον

# = Future: ἀγορέω, ἀγορέομαι (Uncontracted)

active , indicative , ἀγορέω , ἀγορέεις , ἀγορέει , ἀγορέετον , ἀγορέετον , ἀγορέομεν , ἀγορέετε , ἀγορέουσι(ν)
optative , ἀγορέοιμι , ἀγορέοις , ἀγορέοι , ἀγορέοιτον , ἀγορεοίτην , ἀγορέοιμεν , ἀγορέοιτε , ἀγορέοιεν
middle , indicative , ἀγορέομαι , ἀγορέῃ,
ἀγορέει , ἀγορέεται , ἀγορέεσθον , ἀγορέεσθον , ἀγορεόμεθα , ἀγορέεσθε , ἀγορέονται
optative , ἀγορεοίμην , ἀγορέοιο , ἀγορέοιτο , ἀγορέοισθον , ἀγορεοίσθην , ἀγορεοίμεθα , ἀγορέοισθε , ἀγορέοιντο
, active , middle

# =>>> infinitive
 , ἀγορέειν , ἀγορέεσθαι
participle , m , ἀγορέων , ἀγορεόμενος
f , ἀγορέουσα , ἀγορεομένη
n , ἀγορέον , ἀγορεόμενον

# = Future: ἀγορῶ, ἀγοροῦμαι (Contracted)

active , indicative , ἀγορῶ , ἀγορεῖς , ἀγορεῖ , ἀγορεῖτον , ἀγορεῖτον , ἀγοροῦμεν , ἀγορεῖτε , ἀγοροῦσι(ν)
optative , ἀγοροίην,
ἀγοροῖμι , ἀγοροίης,
ἀγοροῖς , ἀγοροίη,
ἀγοροῖ , ἀγοροῖτον,
ἀγοροίητον , ἀγοροίτην,
ἀγοροιήτην , ἀγοροῖμεν,
ἀγοροίημεν , ἀγοροῖτε,
ἀγοροίητε , ἀγοροῖεν,
ἀγοροίησαν
middle , indicative , ἀγοροῦμαι , ἀγορῇ , ἀγορεῖται , ἀγορεῖσθον , ἀγορεῖσθον , ἀγορούμεθα , ἀγορεῖσθε , ἀγοροῦνται
optative , ἀγοροίμην , ἀγοροῖο , ἀγοροῖτο , ἀγοροῖσθον , ἀγοροίσθην , ἀγοροίμεθα , ἀγοροῖσθε , ἀγοροῖντο
, active , middle

# =>>> infinitive
 , ἀγορεῖν , ἀγορεῖσθαι
participle , m , ἀγορῶν , ἀγορούμενος
f , ἀγοροῦσα , ἀγορουμένη
n , ἀγοροῦν , ἀγορούμενον

# = Aorist: ἠγόρασα, ἠγορασάμην, ἠγοράσθην

active , indicative , ἠγόρασα , ἠγόρασας , ἠγόρασε(ν) , ἠγοράσατον , ἠγορασάτην , ἠγοράσαμεν , ἠγοράσατε , ἠγόρασαν
subjunctive , ἀγοράσω , ἀγοράσῃς , ἀγοράσῃ , ἀγοράσητον , ἀγοράσητον , ἀγοράσωμεν , ἀγοράσητε , ἀγοράσωσι(ν)
optative , ἀγοράσαιμι , ἀγοράσειας,
ἀγοράσαις , ἀγοράσειε(ν),
ἀγοράσαι , ἀγοράσαιτον , ἀγορασαίτην , ἀγοράσαιμεν , ἀγοράσαιτε , ἀγοράσειαν,
ἀγοράσαιεν
imperative ,   , ἀγόρασον , ἀγορασάτω , ἀγοράσατον , ἀγορασάτων ,   , ἀγοράσατε , ἀγορασάντων
middle , indicative , ἠγορασάμην , ἠγοράσω , ἠγοράσατο , ἠγοράσασθον , ἠγορασάσθην , ἠγορασάμεθα , ἠγοράσασθε , ἠγοράσαντο
subjunctive , ἀγοράσωμαι , ἀγοράσῃ , ἀγοράσηται , ἀγοράσησθον , ἀγοράσησθον , ἀγορασώμεθα , ἀγοράσησθε , ἀγοράσωνται
optative , ἀγορασαίμην , ἀγοράσαιο , ἀγοράσαιτο , ἀγοράσαισθον , ἀγορασαίσθην , ἀγορασαίμεθα , ἀγοράσαισθε , ἀγοράσαιντο
imperative ,   , ἀγόρασαι , ἀγορασάσθω , ἀγοράσασθον , ἀγορασάσθων ,   , ἀγοράσασθε , ἀγορασάσθων
passive , indicative , ἠγοράσθην , ἠγοράσθης , ἠγοράσθη , ἠγοράσθητον , ἠγορασθήτην , ἠγοράσθημεν , ἠγοράσθητε , ἠγοράσθησαν
subjunctive , ἀγορασθῶ , ἀγορασθῇς , ἀγορασθῇ , ἀγορασθῆτον , ἀγορασθῆτον , ἀγορασθῶμεν , ἀγορασθῆτε , ἀγορασθῶσι(ν)
optative , ἀγορασθείην , ἀγορασθείης , ἀγορασθείη , ἀγορασθεῖτον,
ἀγορασθείητον , ἀγορασθείτην,
ἀγορασθειήτην , ἀγορασθεῖμεν,
ἀγορασθείημεν , ἀγορασθεῖτε,
ἀγορασθείητε , ἀγορασθεῖεν,
ἀγορασθείησαν
imperative ,   , ἀγοράσθητι , ἀγορασθήτω , ἀγοράσθητον , ἀγορασθήτων ,   , ἀγοράσθητε , ἀγορασθέντων
, active , middle , passive

# =>>> infinitive
 , ἀγοράσαι , ἀγοράσασθαι , ἀγορασθῆναι
participle , m , ἀγοράσας , ἀγορασάμενος , ἀγορασθείς
f , ἀγοράσασα , ἀγορασαμένη , ἀγορασθεῖσα
n , ἀγοράσαν , ἀγορασάμενον , ἀγορασθέν

# = Perfect: ἠγόρακα, ἠγόρασμαι

active , indicative , ἠγόρακα , ἠγόρακας , ἠγόρακε(ν) , ἠγοράκατον , ἠγοράκατον , ἠγοράκαμεν , ἠγοράκατε , ἠγοράκασι(ν)
subjunctive , ἠγοράκω , ἠγοράκῃς , ἠγοράκῃ , ἠγοράκητον , ἠγοράκητον , ἠγοράκωμεν , ἠγοράκητε , ἠγοράκωσι(ν)
optative , ἠγοράκοιμι,
ἠγορακοίην , ἠγοράκοις,
ἠγορακοίης , ἠγοράκοι,
ἠγορακοίη , ἠγοράκοιτον , ἠγορακοίτην , ἠγοράκοιμεν , ἠγοράκοιτε , ἠγοράκοιεν
imperative ,   , ἠγόρακε , ἠγορακέτω , ἠγοράκετον , ἠγορακέτων ,   , ἠγοράκετε , ἠγορακόντων
middle/
passive , indicative , ἠγόρασμαι , ἠγόρασαι , ἠγόρασται , ἠγόρασθον , ἠγόρασθον , ἠγοράσμεθα , ἠγόρασθε , ἠγοράσαται
subjunctive , ἠγορασμένος ὦ , ἠγορασμένος ᾖς , ἠγορασμένος ᾖ , ἠγορασμένω ἦτον , ἠγορασμένω ἦτον , ἠγορασμένοι ὦμεν , ἠγορασμένοι ἦτε , ἠγορασμένοι ὦσι(ν)
optative , ἠγορασμένος εἴην , ἠγορασμένος εἴης , ἠγορασμένος εἴη , ἠγορασμένοι εἴητον/εἶτον , ἠγορασμένω εἰήτην/εἴτην , ἠγορασμένοι εἴημεν/εἶμεν , ἠγορασμένοι εἴητε/εἶτε , ἠγορασμένοι εἴησαν/εἶεν
imperative ,   , ἠγόρασο , ἠγοράσθω , ἠγόρασθον , ἠγοράσθων ,   , ἠγόρασθε , ἠγοράσθων
, active , middle/passive

# =>>> infinitive
 , ἠγορακέναι , ἠγοράσθαι
participle , m , ἠγορακώς , ἠγορασμένος
f , ἠγορακυῖα , ἠγορασμένη
n , ἠγορακός , ἠγορασμένον

# ========== ἀγορεύω • (agoreúō)

    to speak in the assembly
    to say, speak
    to proclaim
Usage notes
Only the present and imperfect of the simple verb occur. The rest of the tenses are only used in compounds.
# = Present: ἀγορεύω, ἀγορεύομαι

act.pres.ind: ἀγορεύω , ἀγορεύεις , ἀγορεύει , ἀγορεύετον , ἀγορεύετον , ἀγορεύομεν , ἀγορεύετε , ἀγορεύουσι(ν)
act.pres.sub: ἀγορεύω , ἀγορεύῃς , ἀγορεύῃ , ἀγορεύητον , ἀγορεύητον , ἀγορεύωμεν , ἀγορεύητε , ἀγορεύωσι(ν)
act.pres.opt: ἀγορεύοιμι , ἀγορεύοις , ἀγορεύοι , ἀγορεύοιτον , ἀγορευοίτην , ἀγορεύοιμεν , ἀγορεύοιτε , ἀγορεύοιεν
act.pres.imp: ἀγόρευε , ἀγορευέτω , ἀγορεύετον , ἀγορευέτων ,   , ἀγορεύετε , ἀγορευόντων
mp.pres.ind: ἀγορεύομαι , ἀγορεύῃ,
ἀγορεύει , ἀγορεύεται , ἀγορεύεσθον , ἀγορεύεσθον , ἀγορευόμεθα , ἀγορεύεσθε , ἀγορεύονται
mp.pres.sub: ἀγορεύωμαι , ἀγορεύῃ , ἀγορεύηται , ἀγορεύησθον , ἀγορεύησθον , ἀγορευώμεθα , ἀγορεύησθε , ἀγορεύωνται
mp.pres.opt: ἀγορευοίμην , ἀγορεύοιο , ἀγορεύοιτο , ἀγορεύοισθον , ἀγορευοίσθην , ἀγορευοίμεθα , ἀγορεύοισθε , ἀγορεύοιντο
mp.pres.imp: ἀγορεύου , ἀγορευέσθω , ἀγορεύεσθον , ἀγορευέσθων ,   , ἀγορεύεσθε , ἀγορευέσθων

# =>>> infinitive
 , ἀγορεύειν , ἀγορεύεσθαι
participle , m , ἀγορεύων , ἀγορευόμενος
f , ἀγορεύουσα , ἀγορευομένη
n , ἀγορεῦον , ἀγορευόμενον

# = Imperfect: ἠγόρευον, ἠγορευόμην

active , indicative , ἠγόρευον , ἠγόρευες , ἠγόρευε(ν) , ἠγορεύετον , ἠγορευέτην , ἠγορεύομεν , ἠγορεύετε , ἠγόρευον
middle/
passive , indicative , ἠγορευόμην , ἠγορεύου , ἠγορεύετο , ἠγορεύεσθον , ἠγορευέσθην , ἠγορευόμεθα , ἠγορεύεσθε , ἠγορεύοντο

# = Imperfect: ἀγόρευον, ἀγορευόμην (Epic)

active , indicative , ἀγόρευον , ἀγόρευες , ἀγόρευε(ν) , ἀγορεύετον , ἀγορευέτην , ἀγορεύομεν , ἀγορεύετε , ἀγόρευον
middle/
passive , indicative , ἀγορευόμην , ἀγορεύου , ἀγορεύετο , ἀγορεύεσθον , ἀγορευέσθην , ἀγορευόμε(σ)θα , ἀγορεύεσθε , ἀγορεύοντο
 , Dialects other than Attic are not well attested. Some forms are based on conjecture. Use with caution. For more details, see Appendix:Ancient Greek dialectal conjugation.
# = Future: ἀγορεύσω

active , indicative , ἀγορεύσω , ἀγορεύσεις , ἀγορεύσει , ἀγορεύσετον , ἀγορεύσετον , ἀγορεύσομεν , ἀγορεύσετε , ἀγορεύσουσι(ν)
optative , ἀγορεύσοιμι , ἀγορεύσοις , ἀγορεύσοι , ἀγορεύσοιτον , ἀγορευσοίτην , ἀγορεύσοιμεν , ἀγορεύσοιτε , ἀγορεύσοιεν
, active

# =>>> infinitive
 , ἀγορεύσειν
participle , m , ἀγορεύσων
f , ἀγορεύσουσα
n , ἀγορεῦσον

# = Aorist: ἠγόρευσα, ἠγορευσάμην, ἠγορεύθην

active , indicative , ἠγόρευσα , ἠγόρευσας , ἠγόρευσε(ν) , ἠγορεύσατον , ἠγορευσάτην , ἠγορεύσαμεν , ἠγορεύσατε , ἠγόρευσαν
subjunctive , ἀγορεύσω , ἀγορεύσῃς , ἀγορεύσῃ , ἀγορεύσητον , ἀγορεύσητον , ἀγορεύσωμεν , ἀγορεύσητε , ἀγορεύσωσι(ν)
optative , ἀγορεύσαιμι , ἀγορεύσειας,
ἀγορεύσαις , ἀγορεύσειε(ν),
ἀγορεύσαι , ἀγορεύσαιτον , ἀγορευσαίτην , ἀγορεύσαιμεν , ἀγορεύσαιτε , ἀγορεύσειαν,
ἀγορεύσαιεν
imperative ,   , ἀγόρευσον , ἀγορευσάτω , ἀγορεύσατον , ἀγορευσάτων ,   , ἀγορεύσατε , ἀγορευσάντων
middle , indicative , ἠγορευσάμην , ἠγορεύσω , ἠγορεύσατο , ἠγορεύσασθον , ἠγορευσάσθην , ἠγορευσάμεθα , ἠγορεύσασθε , ἠγορεύσαντο
subjunctive , ἀγορεύσωμαι , ἀγορεύσῃ , ἀγορεύσηται , ἀγορεύσησθον , ἀγορεύσησθον , ἀγορευσώμεθα , ἀγορεύσησθε , ἀγορεύσωνται
optative , ἀγορευσαίμην , ἀγορεύσαιο , ἀγορεύσαιτο , ἀγορεύσαισθον , ἀγορευσαίσθην , ἀγορευσαίμεθα , ἀγορεύσαισθε , ἀγορεύσαιντο
imperative ,   , ἀγόρευσαι , ἀγορευσάσθω , ἀγορεύσασθον , ἀγορευσάσθων ,   , ἀγορεύσασθε , ἀγορευσάσθων
passive , indicative , ἠγορεύθην , ἠγορεύθης , ἠγορεύθη , ἠγορεύθητον , ἠγορευθήτην , ἠγορεύθημεν , ἠγορεύθητε , ἠγορεύθησαν
subjunctive , ἀγορευθῶ , ἀγορευθῇς , ἀγορευθῇ , ἀγορευθῆτον , ἀγορευθῆτον , ἀγορευθῶμεν , ἀγορευθῆτε , ἀγορευθῶσι(ν)
optative , ἀγορευθείην , ἀγορευθείης , ἀγορευθείη , ἀγορευθεῖτον,
ἀγορευθείητον , ἀγορευθείτην,
ἀγορευθειήτην , ἀγορευθεῖμεν,
ἀγορευθείημεν , ἀγορευθεῖτε,
ἀγορευθείητε , ἀγορευθεῖεν,
ἀγορευθείησαν
imperative ,   , ἀγορεύθητι , ἀγορευθήτω , ἀγορεύθητον , ἀγορευθήτων ,   , ἀγορεύθητε , ἀγορευθέντων
, active , middle , passive

# =>>> infinitive
 , ἀγορεῦσαι , ἀγορεύσασθαι , ἀγορευθῆναι
participle , m , ἀγορεύσας , ἀγορευσάμενος , ἀγορευθείς
f , ἀγορεύσασα , ἀγορευσαμένη , ἀγορευθεῖσα
n , ἀγορεῦσαν , ἀγορευσάμενον , ἀγορευθέν

# = Perfect: ἠγόρευκα, ἠγόρευμαι

active , indicative , ἠγόρευκα , ἠγόρευκας , ἠγόρευκε(ν) , ἠγορεύκατον , ἠγορεύκατον , ἠγορεύκαμεν , ἠγορεύκατε , ἠγορεύκασι(ν)
subjunctive , ἠγορεύκω , ἠγορεύκῃς , ἠγορεύκῃ , ἠγορεύκητον , ἠγορεύκητον , ἠγορεύκωμεν , ἠγορεύκητε , ἠγορεύκωσι(ν)
optative , ἠγορεύκοιμι,
ἠγορευκοίην , ἠγορεύκοις,
ἠγορευκοίης , ἠγορεύκοι,
ἠγορευκοίη , ἠγορεύκοιτον , ἠγορευκοίτην , ἠγορεύκοιμεν , ἠγορεύκοιτε , ἠγορεύκοιεν
imperative ,   , ἠγόρευκε , ἠγορευκέτω , ἠγορεύκετον , ἠγορευκέτων ,   , ἠγορεύκετε , ἠγορευκόντων
middle/
passive , indicative , ἠγόρευμαι , ἠγόρευσαι , ἠγόρευται , ἠγόρευσθον , ἠγόρευσθον , ἠγορεύμεθα , ἠγόρευσθε , ἠγόρευνται
subjunctive , ἠγορευμένος ὦ , ἠγορευμένος ᾖς , ἠγορευμένος ᾖ , ἠγορευμένω ἦτον , ἠγορευμένω ἦτον , ἠγορευμένοι ὦμεν , ἠγορευμένοι ἦτε , ἠγορευμένοι ὦσι(ν)
optative , ἠγορευμένος εἴην , ἠγορευμένος εἴης , ἠγορευμένος εἴη , ἠγορευμένοι εἴητον/εἶτον , ἠγορευμένω εἰήτην/εἴτην , ἠγορευμένοι εἴημεν/εἶμεν , ἠγορευμένοι εἴητε/εἶτε , ἠγορευμένοι εἴησαν/εἶεν
imperative ,   , ἠγόρευσο , ἠγορεύσθω , ἠγόρευσθον , ἠγορεύσθων ,   , ἠγόρευσθε , ἠγορεύσθων
, active , middle/passive

# =>>> infinitive
 , ἠγορευκέναι , ἠγορεῦσθαι
participle , m , ἠγορευκώς , ἠγορευμένος
f , ἠγορευκυῖα , ἠγορευμένη
n , ἠγορευκός , ἠγορευμένον

# ========== ἀγραυλέω • (agrauléō) (Attic, Koine)

    (intransitive, stative) To live outside

# = Present: ἀγραυλέω, ἀγραυλέομαι (Uncontracted)

act.pres.ind: ἀγραυλέω , ἀγραυλέεις , ἀγραυλέει , ἀγραυλέετον , ἀγραυλέετον , ἀγραυλέομεν , ἀγραυλέετε , ἀγραυλέουσι(ν)
act.pres.sub: ἀγραυλέω , ἀγραυλέῃς , ἀγραυλέῃ , ἀγραυλέητον , ἀγραυλέητον , ἀγραυλέωμεν , ἀγραυλέητε , ἀγραυλέωσι(ν)
act.pres.opt: ἀγραυλέοιμι , ἀγραυλέοις , ἀγραυλέοι , ἀγραυλέοιτον , ἀγραυλεοίτην , ἀγραυλέοιμεν , ἀγραυλέοιτε , ἀγραυλέοιεν
act.pres.imp: ἀγραύλεε , ἀγραυλεέτω , ἀγραυλέετον , ἀγραυλεέτων ,   , ἀγραυλέετε , ἀγραυλεόντων
mp.pres.ind: ἀγραυλέομαι , ἀγραυλέῃ,
ἀγραυλέει , ἀγραυλέεται , ἀγραυλέεσθον , ἀγραυλέεσθον , ἀγραυλεόμεθα , ἀγραυλέεσθε , ἀγραυλέονται
mp.pres.sub: ἀγραυλέωμαι , ἀγραυλέῃ , ἀγραυλέηται , ἀγραυλέησθον , ἀγραυλέησθον , ἀγραυλεώμεθα , ἀγραυλέησθε , ἀγραυλέωνται
mp.pres.opt: ἀγραυλεοίμην , ἀγραυλέοιο , ἀγραυλέοιτο , ἀγραυλέοισθον , ἀγραυλεοίσθην , ἀγραυλεοίμεθα , ἀγραυλέοισθε , ἀγραυλέοιντο
mp.pres.imp: ἀγραυλέου , ἀγραυλεέσθω , ἀγραυλέεσθον , ἀγραυλεέσθων ,   , ἀγραυλέεσθε , ἀγραυλεέσθων

# =>>> infinitive
 , ἀγραυλέειν , ἀγραυλέεσθαι
participle , m , ἀγραυλέων , ἀγραυλεόμενος
f , ἀγραυλέουσα , ἀγραυλεομένη
n , ἀγραυλέον , ἀγραυλεόμενον
 , Dialects other than Attic are not well attested. Some forms are based on conjecture. Use with caution. For more details, see Appendix:Ancient Greek dialectal conjugation.

# = Present: ἀγραυλῶ, ἀγραυλοῦμαι (Uncontracted)

act.pres.ind: ἀγραυλῶ , ἀγραυλεῖς , ἀγραυλεῖ , ἀγραυλεῖτον , ἀγραυλεῖτον , ἀγραυλοῦμεν , ἀγραυλεῖτε , ἀγραυλοῦσι(ν)
act.pres.sub: ἀγραυλῶ , ἀγραυλῇς , ἀγραυλῇ , ἀγραυλῆτον , ἀγραυλῆτον , ἀγραυλῶμεν , ἀγραυλῆτε , ἀγραυλῶσι(ν)
act.pres.opt: ἀγραυλοίην-ἀγραυλοῖμι , ἀγραυλοίης-ἀγραυλοῖς , ἀγραυλοίη-ἀγραυλοῖ , ἀγραυλοῖτον-ἀγραυλοίητον , ἀγραυλοίτην-ἀγραυλοιήτην , ἀγραυλοῖμεν-ἀγραυλοίημεν , ἀγραυλοῖτε-ἀγραυλοίητε , ἀγραυλοῖεν-ἀγραυλοίησαν
act.pres.imp: ἀγραύλει , ἀγραυλείτω , ἀγραυλεῖτον , ἀγραυλείτων ,   , ἀγραυλεῖτε , ἀγραυλούντων
mp.pres.ind: ἀγραυλοῦμαι , ἀγραυλεῖ-ἀγραυλῇ , ἀγραυλεῖται , ἀγραυλεῖσθον , ἀγραυλεῖσθον , ἀγραυλούμεθα , ἀγραυλεῖσθε , ἀγραυλοῦνται
mp.pres.sub: ἀγραυλῶμαι , ἀγραυλῇ , ἀγραυλῆται , ἀγραυλῆσθον , ἀγραυλῆσθον , ἀγραυλώμεθα , ἀγραυλῆσθε , ἀγραυλῶνται
mp.pres.opt: ἀγραυλοίμην , ἀγραυλοῖο , ἀγραυλοῖτο , ἀγραυλοῖσθον , ἀγραυλοίσθην , ἀγραυλοίμεθα , ἀγραυλοῖσθε , ἀγραυλοῖντο
mp.pres.imp: ἀγραυλοῦ , ἀγραυλείσθω , ἀγραυλεῖσθον , ἀγραυλείσθων ,   , ἀγραυλεῖσθε , ἀγραυλείσθων

# =>>> infinitive
 , ἀγραυλεῖν , ἀγραυλεῖσθαι
participle , m , ἀγραυλῶν , ἀγραυλούμενος
f , ἀγραυλοῦσα , ἀγραυλουμένη
n , ἀγραυλοῦν , ἀγραυλούμενον

# ========== ἀγρεύω • (agreúō) (Attic, Ionic, Koine)

    (transitive) To take by hunting or fishing, catch, take
        (transitive, figuratively) to hunt after, thirst for

# = Present: ἀγρεύω, ἀγρεύομαι

act.pres.ind: ἀγρεύω , ἀγρεύεις , ἀγρεύει , ἀγρεύετον , ἀγρεύετον , ἀγρεύομεν , ἀγρεύετε , ἀγρεύουσι(ν)
act.pres.sub: ἀγρεύω , ἀγρεύῃς , ἀγρεύῃ , ἀγρεύητον , ἀγρεύητον , ἀγρεύωμεν , ἀγρεύητε , ἀγρεύωσι(ν)
act.pres.opt: ἀγρεύοιμι , ἀγρεύοις , ἀγρεύοι , ἀγρεύοιτον , ἀγρευοίτην , ἀγρεύοιμεν , ἀγρεύοιτε , ἀγρεύοιεν
act.pres.imp: ἄγρευε , ἀγρευέτω , ἀγρεύετον , ἀγρευέτων ,   , ἀγρεύετε , ἀγρευόντων
mp.pres.ind: ἀγρεύομαι , ἀγρεύῃ-ἀγρεύει , ἀγρεύεται , ἀγρεύεσθον , ἀγρεύεσθον , ἀγρευόμεθα , ἀγρεύεσθε , ἀγρεύονται
mp.pres.sub: ἀγρεύωμαι , ἀγρεύῃ , ἀγρεύηται , ἀγρεύησθον , ἀγρεύησθον , ἀγρευώμεθα , ἀγρεύησθε , ἀγρεύωνται
mp.pres.opt: ἀγρευοίμην , ἀγρεύοιο , ἀγρεύοιτο , ἀγρεύοισθον , ἀγρευοίσθην , ἀγρευοίμεθα , ἀγρεύοισθε , ἀγρεύοιντο
mp.pres.imp: ἀγρεύου , ἀγρευέσθω , ἀγρεύεσθον , ἀγρευέσθων ,   , ἀγρεύεσθε , ἀγρευέσθων

# =>>> infinitive
 , ἀγρεύειν , ἀγρεύεσθαι
participle , m , ἀγρεύων , ἀγρευόμενος
f , ἀγρεύουσα , ἀγρευομένη
n , ἀγρεῦον , ἀγρευόμενον

# = Imperfect: ἤγρευον, ἠγρευόμην

active , indicative , ἤγρευον , ἤγρευες , ἤγρευε(ν) , ἠγρεύετον , ἠγρευέτην , ἠγρεύομεν , ἠγρεύετε , ἤγρευον
middle/
passive , indicative , ἠγρευόμην , ἠγρεύου , ἠγρεύετο , ἠγρεύεσθον , ἠγρευέσθην , ἠγρευόμεθα , ἠγρεύεσθε , ἠγρεύοντο

# = Future: ἀγρεύσω, ἀγρεύσομαι, ἀγρευθήσομαι

active , indicative , ἀγρεύσω , ἀγρεύσεις , ἀγρεύσει , ἀγρεύσετον , ἀγρεύσετον , ἀγρεύσομεν , ἀγρεύσετε , ἀγρεύσουσι(ν)
optative , ἀγρεύσοιμι , ἀγρεύσοις , ἀγρεύσοι , ἀγρεύσοιτον , ἀγρευσοίτην , ἀγρεύσοιμεν , ἀγρεύσοιτε , ἀγρεύσοιεν
middle , indicative , ἀγρεύσομαι , ἀγρεύσῃ,
ἀγρεύσει , ἀγρεύσεται , ἀγρεύσεσθον , ἀγρεύσεσθον , ἀγρευσόμεθα , ἀγρεύσεσθε , ἀγρεύσονται
optative , ἀγρευσοίμην , ἀγρεύσοιο , ἀγρεύσοιτο , ἀγρεύσοισθον , ἀγρευσοίσθην , ἀγρευσοίμεθα , ἀγρεύσοισθε , ἀγρεύσοιντο
passive , indicative , ἀγρευθήσομαι , ἀγρευθήσῃ , ἀγρευθήσεται , ἀγρευθήσεσθον , ἀγρευθήσεσθον , ἀγρευθησόμεθα , ἀγρευθήσεσθε , ἀγρευθήσονται
optative , ἀγρευθησοίμην , ἀγρευθήσοιο , ἀγρευθήσοιτο , ἀγρευθήσοισθον , ἀγρευθησοίσθην , ἀγρευθησοίμεθα , ἀγρευθήσοισθε , ἀγρευθήσοιντο
, active , middle , passive

# =>>> infinitive
 , ἀγρεύσειν , ἀγρεύσεσθαι , ἀγρευθήσεσθαι
participle , m , ἀγρεύσων , ἀγρευσόμενος , ἀγρευθησόμενος
f , ἀγρεύσουσα , ἀγρευσομένη , ἀγρευθησομένη
n , ἀγρεῦσον , ἀγρευσόμενον , ἀγρευθησόμενον

# = Aorist: ἤγρευσα, ἠγρευσάμην, ἠγρεύθην

active , indicative , ἤγρευσα , ἤγρευσας , ἤγρευσε(ν) , ἠγρεύσατον , ἠγρευσάτην , ἠγρεύσαμεν , ἠγρεύσατε , ἤγρευσαν
subjunctive , ἀγρεύσω , ἀγρεύσῃς , ἀγρεύσῃ , ἀγρεύσητον , ἀγρεύσητον , ἀγρεύσωμεν , ἀγρεύσητε , ἀγρεύσωσι(ν)
optative , ἀγρεύσαιμι , ἀγρεύσειας,
ἀγρεύσαις , ἀγρεύσειε(ν),
ἀγρεύσαι , ἀγρεύσαιτον , ἀγρευσαίτην , ἀγρεύσαιμεν , ἀγρεύσαιτε , ἀγρεύσειαν,
ἀγρεύσαιεν
imperative ,   , ἄγρευσον , ἀγρευσάτω , ἀγρεύσατον , ἀγρευσάτων ,   , ἀγρεύσατε , ἀγρευσάντων
middle , indicative , ἠγρευσάμην , ἠγρεύσω , ἠγρεύσατο , ἠγρεύσασθον , ἠγρευσάσθην , ἠγρευσάμεθα , ἠγρεύσασθε , ἠγρεύσαντο
subjunctive , ἀγρεύσωμαι , ἀγρεύσῃ , ἀγρεύσηται , ἀγρεύσησθον , ἀγρεύσησθον , ἀγρευσώμεθα , ἀγρεύσησθε , ἀγρεύσωνται
optative , ἀγρευσαίμην , ἀγρεύσαιο , ἀγρεύσαιτο , ἀγρεύσαισθον , ἀγρευσαίσθην , ἀγρευσαίμεθα , ἀγρεύσαισθε , ἀγρεύσαιντο
imperative ,   , ἄγρευσαι , ἀγρευσάσθω , ἀγρεύσασθον , ἀγρευσάσθων ,   , ἀγρεύσασθε , ἀγρευσάσθων
passive , indicative , ἠγρεύθην , ἠγρεύθης , ἠγρεύθη , ἠγρεύθητον , ἠγρευθήτην , ἠγρεύθημεν , ἠγρεύθητε , ἠγρεύθησαν
subjunctive , ἀγρευθῶ , ἀγρευθῇς , ἀγρευθῇ , ἀγρευθῆτον , ἀγρευθῆτον , ἀγρευθῶμεν , ἀγρευθῆτε , ἀγρευθῶσι(ν)
optative , ἀγρευθείην , ἀγρευθείης , ἀγρευθείη , ἀγρευθεῖτον,
ἀγρευθείητον , ἀγρευθείτην,
ἀγρευθειήτην , ἀγρευθεῖμεν,
ἀγρευθείημεν , ἀγρευθεῖτε,
ἀγρευθείητε , ἀγρευθεῖεν,
ἀγρευθείησαν
imperative ,   , ἀγρεύθητι , ἀγρευθήτω , ἀγρεύθητον , ἀγρευθήτων ,   , ἀγρεύθητε , ἀγρευθέντων
, active , middle , passive

# =>>> infinitive
 , ἀγρεῦσαι , ἀγρεύσασθαι , ἀγρευθῆναι
participle , m , ἀγρεύσας , ἀγρευσάμενος , ἀγρευθείς
f , ἀγρεύσασα , ἀγρευσαμένη , ἀγρευθεῖσα
n , ἀγρεῦσαν , ἀγρευσάμενον , ἀγρευθέν

# ========== ἀγρυπνέω • (agrupnéō) (Epic, Attic, Koine)

    (intransitive) To lie awake, be wakeful, to suffer from sleeplessness
        (figuratively, intransitive) To be watchful

# = Present: ἀγρυπνέω, ἀγρυπνέομαι (Uncontracted)

act.pres.ind: ἀγρυπνέω , ἀγρυπνέεις , ἀγρυπνέει , ἀγρυπνέετον , ἀγρυπνέετον , ἀγρυπνέομεν , ἀγρυπνέετε , ἀγρυπνέουσι(ν)
act.pres.sub: ἀγρυπνέω , ἀγρυπνέῃς , ἀγρυπνέῃ , ἀγρυπνέητον , ἀγρυπνέητον , ἀγρυπνέωμεν , ἀγρυπνέητε , ἀγρυπνέωσι(ν)
act.pres.opt: ἀγρυπνέοιμι , ἀγρυπνέοις , ἀγρυπνέοι , ἀγρυπνέοιτον , ἀγρυπνεοίτην , ἀγρυπνέοιμεν , ἀγρυπνέοιτε , ἀγρυπνέοιεν
act.pres.imp: ἀγρύπνεε , ἀγρυπνεέτω , ἀγρυπνέετον , ἀγρυπνεέτων ,   , ἀγρυπνέετε , ἀγρυπνεόντων
mp.pres.ind: ἀγρυπνέομαι , ἀγρυπνέῃ-ἀγρυπνέει , ἀγρυπνέεται , ἀγρυπνέεσθον , ἀγρυπνέεσθον , ἀγρυπνεόμεθα , ἀγρυπνέεσθε , ἀγρυπνέονται
mp.pres.sub: ἀγρυπνέωμαι , ἀγρυπνέῃ , ἀγρυπνέηται , ἀγρυπνέησθον , ἀγρυπνέησθον , ἀγρυπνεώμεθα , ἀγρυπνέησθε , ἀγρυπνέωνται
mp.pres.opt: ἀγρυπνεοίμην , ἀγρυπνέοιο , ἀγρυπνέοιτο , ἀγρυπνέοισθον , ἀγρυπνεοίσθην , ἀγρυπνεοίμεθα , ἀγρυπνέοισθε , ἀγρυπνέοιντο
mp.pres.imp: ἀγρυπνέου , ἀγρυπνεέσθω , ἀγρυπνέεσθον , ἀγρυπνεέσθων ,   , ἀγρυπνέεσθε , ἀγρυπνεέσθων

# =>>> infinitive
 , ἀγρυπνέειν , ἀγρυπνέεσθαι
participle , m , ἀγρυπνέων , ἀγρυπνεόμενος
f , ἀγρυπνέουσα , ἀγρυπνεομένη
n , ἀγρυπνέον , ἀγρυπνεόμενον

# = Present: ἀγρυπνῶ, ἀγρυπνοῦμαι (Contracted)

act.pres.ind: ἀγρυπνῶ , ἀγρυπνεῖς , ἀγρυπνεῖ , ἀγρυπνεῖτον , ἀγρυπνεῖτον , ἀγρυπνοῦμεν , ἀγρυπνεῖτε , ἀγρυπνοῦσι(ν)
act.pres.sub: ἀγρυπνῶ , ἀγρυπνῇς , ἀγρυπνῇ , ἀγρυπνῆτον , ἀγρυπνῆτον , ἀγρυπνῶμεν , ἀγρυπνῆτε , ἀγρυπνῶσι(ν)
act.pres.opt: ἀγρυπνοίην-ἀγρυπνοῖμι , ἀγρυπνοίης-ἀγρυπνοῖς , ἀγρυπνοίη-ἀγρυπνοῖ , ἀγρυπνοῖτον-ἀγρυπνοίητον , ἀγρυπνοίτην-ἀγρυπνοιήτην , ἀγρυπνοῖμεν-ἀγρυπνοίημεν , ἀγρυπνοῖτε-ἀγρυπνοίητε , ἀγρυπνοῖεν-ἀγρυπνοίησαν
act.pres.imp: ἀγρύπνει , ἀγρυπνείτω , ἀγρυπνεῖτον , ἀγρυπνείτων ,   , ἀγρυπνεῖτε , ἀγρυπνούντων
mp.pres.ind: ἀγρυπνοῦμαι , ἀγρυπνεῖ-ἀγρυπνῇ , ἀγρυπνεῖται , ἀγρυπνεῖσθον , ἀγρυπνεῖσθον , ἀγρυπνούμεθα , ἀγρυπνεῖσθε , ἀγρυπνοῦνται
mp.pres.sub: ἀγρυπνῶμαι , ἀγρυπνῇ , ἀγρυπνῆται , ἀγρυπνῆσθον , ἀγρυπνῆσθον , ἀγρυπνώμεθα , ἀγρυπνῆσθε , ἀγρυπνῶνται
mp.pres.opt: ἀγρυπνοίμην , ἀγρυπνοῖο , ἀγρυπνοῖτο , ἀγρυπνοῖσθον , ἀγρυπνοίσθην , ἀγρυπνοίμεθα , ἀγρυπνοῖσθε , ἀγρυπνοῖντο
mp.pres.imp: ἀγρυπνοῦ , ἀγρυπνείσθω , ἀγρυπνεῖσθον , ἀγρυπνείσθων ,   , ἀγρυπνεῖσθε , ἀγρυπνείσθων

# =>>> infinitive
 , ἀγρυπνεῖν , ἀγρυπνεῖσθαι
participle , m , ἀγρυπνῶν , ἀγρυπνούμενος
f , ἀγρυπνοῦσα , ἀγρυπνουμένη
n , ἀγρυπνοῦν , ἀγρυπνούμενον

# ========== # = Present: ἄγχω, ἄγχομαι

act.pres.ind: ἄγχω , ἄγχεις , ἄγχει , ἄγχετον , ἄγχετον , ἄγχομεν , ἄγχετε , ἄγχουσι(ν)
act.pres.sub: ἄγχω , ἄγχῃς , ἄγχῃ , ἄγχητον , ἄγχητον , ἄγχωμεν , ἄγχητε , ἄγχωσι(ν)
act.pres.opt: ἄγχοιμι , ἄγχοις , ἄγχοι , ἄγχοιτον , ἀγχοίτην , ἄγχοιμεν , ἄγχοιτε , ἄγχοιεν
act.pres.imp: ἆγχε , ἀγχέτω , ἄγχετον , ἀγχέτων ,   , ἄγχετε , ἀγχόντων
mp.pres.ind: ἄγχομαι , ἄγχῃ-ἄγχει , ἄγχεται , ἄγχεσθον , ἄγχεσθον , ἀγχόμεθα , ἄγχεσθε , ἄγχονται
mp.pres.sub: ἄγχωμαι , ἄγχῃ , ἄγχηται , ἄγχησθον , ἄγχησθον , ἀγχώμεθα , ἄγχησθε , ἄγχωνται
mp.pres.opt: ἀγχοίμην , ἄγχοιο , ἄγχοιτο , ἄγχοισθον , ἀγχοίσθην , ἀγχοίμεθα , ἄγχοισθε , ἄγχοιντο
mp.pres.imp: ἄγχου , ἀγχέσθω , ἄγχεσθον , ἀγχέσθων ,   , ἄγχεσθε , ἀγχέσθων

# =>>> infinitive
 , ἄγχειν , ἄγχεσθαι
participle , m , ἄγχων , ἀγχόμενος
f , ἄγχουσα , ἀγχομένη
n , ἆγχον , ἀγχόμενον

# = Imperfect: ἦγχον, ἠγχόμην

active , indicative , ἦγχον , ἦγχες , ἦγχε(ν) , ἤγχετον , ἠγχέτην , ἤγχομεν , ἤγχετε , ἦγχον
middle/
passive , indicative , ἠγχόμην , ἤγχου , ἤγχετο , ἤγχεσθον , ἠγχέσθην , ἠγχόμεθα , ἤγχεσθε , ἤγχοντο

# = Future: ἄγξω

active , indicative , ἄγξω , ἄγξεις , ἄγξει , ἄγξετον , ἄγξετον , ἄγξομεν , ἄγξετε , ἄγξουσι(ν)
optative , ἄγξοιμι , ἄγξοις , ἄγξοι , ἄγξοιτον , ἀγξοίτην , ἄγξοιμεν , ἄγξοιτε , ἄγξοιεν
, active

# =>>> infinitive
 , ἄγξειν
participle , m , ἄγξων
f , ἄγξουσα
n , ἆγξον

# = Aorist: ἦγξα

active , indicative , ἦγξα , ἦγξας , ἦγξε(ν) , ἤγξατον , ἠγξάτην , ἤγξαμεν , ἤγξατε , ἦγξαν
subjunctive , ἄγξω , ἄγξῃς , ἄγξῃ , ἄγξητον , ἄγξητον , ἄγξωμεν , ἄγξητε , ἄγξωσι(ν)
optative , ἄγξαιμι , ἄγξειας,
ἄγξαις , ἄγξειε(ν),
ἄγξαι , ἄγξαιτον , ἀγξαίτην , ἄγξαιμεν , ἄγξαιτε , ἄγξειαν,
ἄγξαιεν
imperative ,   , ἆγξον , ἀγξάτω , ἄγξατον , ἀγξάτων ,   , ἄγξατε , ἀγξάντων
, active

# =>>> infinitive
 , ἆγξαι
participle , m , ἄγξας
f , ἄγξασα
n , ἆγξαν

# ========== ἄγω • (ágō)

    (transitive) To lead, fetch, bring along (a living creature), take with
    (transitive) To carry off as captives or booty
    (transitive) To guide, command (an army, a ship); to march in war
    (transitive) To draw out (a line, wall, and so on)
    (geometry) To draw (a line) or describe (a plane)
    (transitive) To hold (an event); to celebrate or observe (festival)
    (transitive) To weigh down a scale by a certain amount, to have a certain weight
    (middle) I take for myself

# = Present: ἄγω, ἄγομαι

act.pres.ind: ἄγω , ἄγεις , ἄγει , ἄγετον , ἄγετον , ἄγομεν , ἄγετε , ἄγουσι(ν)
act.pres.sub: ἄγω , ἄγῃς , ἄγῃ , ἄγητον , ἄγητον , ἄγωμεν , ἄγητε , ἄγωσι(ν)
act.pres.opt: ἄγοιμι , ἄγοις , ἄγοι , ἄγοιτον , ἀγοίτην , ἄγοιμεν , ἄγοιτε , ἄγοιεν
act.pres.imp: ἄγε , ἀγέτω , ἄγετον , ἀγέτων ,   , ἄγετε , ἀγόντων
mp.pres.ind: ἄγομαι , ἄγῃ-ἄγει , ἄγεται , ἄγεσθον , ἄγεσθον , ἀγόμεθα , ἄγεσθε , ἄγονται
mp.pres.sub: ἄγωμαι , ἄγῃ , ἄγηται , ἄγησθον , ἄγησθον , ἀγώμεθα , ἄγησθε , ἄγωνται
mp.pres.opt: ἀγοίμην , ἄγοιο , ἄγοιτο , ἄγοισθον , ἀγοίσθην , ἀγοίμεθα , ἄγοισθε , ἄγοιντο
mp.pres.imp: ἄγου , ἀγέσθω , ἄγεσθον , ἀγέσθων ,   , ἄγεσθε , ἀγέσθων

# =>>> infinitive
 , ἄγειν , ἄγεσθαι
participle , m , ἄγων , ἀγόμενος
f , ἄγουσα , ἀγομένη
n , ἄγον , ἀγόμενον

# = Imperfect: ἦγον, ἠγόμην

active , indicative , ἦγον , ἦγες , ἦγε(ν) , ἤγετον , ἠγέτην , ἤγομεν , ἤγετε , ἦγον
middle/
passive , indicative , ἠγόμην , ἤγου , ἤγετο , ἤγεσθον , ἠγέσθην , ἠγόμεθα , ἤγεσθε , ἤγοντο

# = Imperfect: ἄγεσκον, ἀγεσκόμην (Epic, Ionic)

active , indicative , ἄγεσκον , ἄγεσκες , ἄγεσκε(ν) , ἀγέσκετον , ἀγεσκέτην , ἀγέσκομεν , ἀγέσκετε , ἄγεσκον
middle/
passive , indicative , ἀγεσκόμην , ἀγέσκου , ἀγέσκετο , ἀγέσκεσθον , ἀγεσκέσθην , ἀγεσκόμεθα , ἀγέσκεσθε , ἀγέσκοντο
 , Dialects other than Attic are not well attested. Some forms are based on conjecture. Use with caution. For more details, see Appendix:Ancient Greek dialectal conjugation.
# = Future: ἄξω, ἄξομαι, ἀχθήσομαι

active , indicative , ἄξω , ἄξεις , ἄξει , ἄξετον , ἄξετον , ἄξομεν , ἄξετε , ἄξουσι(ν)
optative , ἄξοιμι , ἄξοις , ἄξοι , ἄξοιτον , ἀξοίτην , ἄξοιμεν , ἄξοιτε , ἄξοιεν
middle , indicative , ἄξομαι , ἄξῃ,
ἄξει , ἄξεται , ἄξεσθον , ἄξεσθον , ἀξόμεθα , ἄξεσθε , ἄξονται
optative , ἀξοίμην , ἄξοιο , ἄξοιτο , ἄξοισθον , ἀξοίσθην , ἀξοίμεθα , ἄξοισθε , ἄξοιντο
passive , indicative , ἀχθήσομαι , ἀχθήσῃ , ἀχθήσεται , ἀχθήσεσθον , ἀχθήσεσθον , ἀχθησόμεθα , ἀχθήσεσθε , ἀχθήσονται
optative , ἀχθησοίμην , ἀχθήσοιο , ἀχθήσοιτο , ἀχθήσοισθον , ἀχθησοίσθην , ἀχθησοίμεθα , ἀχθήσοισθε , ἀχθήσοιντο
, active , middle , passive

# =>>> infinitive
 , ἄξειν , ἄξεσθαι , ἀχθήσεσθαι
participle , m , ἄξων , ἀξόμενος , ἀχθησόμενος
f , ἄξουσα , ἀξομένη , ἀχθησομένη
n , ἄξον , ἀξόμενον , ἀχθησόμενον

# = Aorist: ἤγαγον, ἠγαγόμην

active , indicative , ἤγαγον , ἤγαγες , ἤγαγε(ν) , ἠγάγετον , ἠγαγέτην , ἠγάγομεν , ἠγάγετε , ἤγαγον
subjunctive , ἀγάγω , ἀγάγῃς , ἀγάγῃ , ἀγάγητον , ἀγάγητον , ἀγάγωμεν , ἀγάγητε , ἀγάγωσι(ν)
optative , ἀγάγοιμι , ἀγάγοις , ἀγάγοι , ἀγάγοιτον , ἀγαγοίτην , ἀγάγοιμεν , ἀγάγοιτε , ἀγάγοιεν
imperative ,   , ἄγαγε , ἀγαγέτω , ἀγάγετον , ἀγαγέτων ,   , ἀγάγετε , ἀγαγόντων
middle , indicative , ἠγαγόμην , ἠγάγου , ἠγάγετο , ἠγάγεσθον , ἠγαγέσθην , ἠγαγόμεθα , ἠγάγεσθε , ἠγάγοντο
subjunctive , ἀγάγωμαι , ἀγάγῃ , ἀγάγηται , ἀγάγησθον , ἀγάγησθον , ἀγαγώμεθα , ἀγάγησθε , ἀγάγωνται
optative , ἀγαγοίμην , ἀγάγοιο , ἀγάγοιτο , ἀγάγοισθον , ἀγαγοίσθην , ἀγαγοίμεθα , ἀγάγοισθε , ἀγάγοιντο
imperative ,   , ἀγαγοῦ , ἀγαγέσθω , ἀγάγεσθον , ἀγαγέσθων ,   , ἀγάγεσθε , ἀγαγέσθων
, active , middle

# =>>> infinitive
 , ἀγαγεῖν , ἀγαγέσθαι
participle , m , ἀγαγών , ἀγαγόμενος
f , ἀγαγοῦσα , ἀγαγομένη
n , ἀγαγόν , ἀγαγόμενον

# = Aorist: ἦξα, ἠξάμην, ἤχθην

active , indicative , ἦξα , ἦξας , ἦξε(ν) , ἤξατον , ἠξάτην , ἤξαμεν , ἤξατε , ἦξαν
subjunctive , ἄξω , ἄξῃς , ἄξῃ , ἄξητον , ἄξητον , ἄξωμεν , ἄξητε , ἄξωσι(ν)
optative , ἄξαιμι , ἄξειας,
ἄξαις , ἄξειε(ν),
ἄξαι , ἄξαιτον , ἀξαίτην , ἄξαιμεν , ἄξαιτε , ἄξειαν,
ἄξαιεν
imperative ,   , ἄξον , ἀξάτω , ἄξατον , ἀξάτων ,   , ἄξατε , ἀξάντων
middle , indicative , ἠξάμην , ἤξω , ἤξατο , ἤξασθον , ἠξάσθην , ἠξάμεθα , ἤξασθε , ἤξαντο
subjunctive , ἄξωμαι , ἄξῃ , ἄξηται , ἄξησθον , ἄξησθον , ἀξώμεθα , ἄξησθε , ἄξωνται
optative , ἀξαίμην , ἄξαιο , ἄξαιτο , ἄξαισθον , ἀξαίσθην , ἀξαίμεθα , ἄξαισθε , ἄξαιντο
imperative ,   , ἄξαι , ἀξάσθω , ἄξασθον , ἀξάσθων ,   , ἄξασθε , ἀξάσθων
passive , indicative , ἤχθην , ἤχθης , ἤχθη , ἤχθητον , ἠχθήτην , ἤχθημεν , ἤχθητε , ἤχθησαν
subjunctive , ἀχθῶ , ἀχθῇς , ἀχθῇ , ἀχθῆτον , ἀχθῆτον , ἀχθῶμεν , ἀχθῆτε , ἀχθῶσι(ν)
optative , ἀχθείην , ἀχθείης , ἀχθείη , ἀχθεῖτον,
ἀχθείητον , ἀχθείτην,
ἀχθειήτην , ἀχθεῖμεν,
ἀχθείημεν , ἀχθεῖτε,
ἀχθείητε , ἀχθεῖεν,
ἀχθείησαν
imperative ,   , ἄχθητι , ἀχθήτω , ἄχθητον , ἀχθήτων ,   , ἄχθητε , ἀχθέντων
, active , middle , passive

# =>>> infinitive
 , ἄξαι , ἄξασθαι , ἀχθῆναι
participle , m , ἄξας , ἀξάμενος , ἀχθείς
f , ἄξασα , ἀξαμένη , ἀχθεῖσα
n , ἄξαν , ἀξάμενον , ἀχθέν

# = Perfect: ἦχα, ἦγμαι

active , indicative , ἦχα , ἦχας , ἦχε(ν) , ἤχατον , ἤχατον , ἤχαμεν , ἤχατε , ἤχασι(ν)
subjunctive , ἤχω , ἤχῃς , ἤχῃ , ἤχητον , ἤχητον , ἤχωμεν , ἤχητε , ἤχωσι(ν)
optative , ἤχοιμι,
ἠχοίην , ἤχοις,
ἠχοίης , ἤχοι,
ἠχοίη , ἤχοιτον , ἠχοίτην , ἤχοιμεν , ἤχοιτε , ἤχοιεν
imperative ,   , ἦχε , ἠχέτω , ἤχετον , ἠχέτων ,   , ἤχετε , ἠχόντων
middle/
passive , indicative , ἦγμαι , ἦξαι , ἦκται , ἦχθον , ἦχθον , ἤγμεθα , ἦχθε , ἤγαται
subjunctive , ἠγμένος ὦ , ἠγμένος ᾖς , ἠγμένος ᾖ , ἠγμένω ἦτον , ἠγμένω ἦτον , ἠγμένοι ὦμεν , ἠγμένοι ἦτε , ἠγμένοι ὦσι(ν)
optative , ἠγμένος εἴην , ἠγμένος εἴης , ἠγμένος εἴη , ἠγμένοι εἴητον/εἶτον , ἠγμένω εἰήτην/εἴτην , ἠγμένοι εἴημεν/εἶμεν , ἠγμένοι εἴητε/εἶτε , ἠγμένοι εἴησαν/εἶεν
imperative ,   , ἦξο , ἤχθω , ἦχθον , ἤχθων ,   , ἦχθε , ἤχθων
, active , middle/passive

# =>>> infinitive
 , ἠχέναι , ἦχθαι
participle , m , ἠχώς , ἠγμένος
f , ἠχυῖα , ἠγμένη
n , ἠχός , ἠγμένον

# = Perfect: ἀγήγοχα

active , indicative , ἀγήγοχα , ἀγήγοχας , ἀγήγοχε(ν) , ἀγηγόχατον , ἀγηγόχατον , ἀγηγόχαμεν , ἀγηγόχατε , ἀγηγόχασι(ν)
subjunctive , ἀγηγόχω , ἀγηγόχῃς , ἀγηγόχῃ , ἀγηγόχητον , ἀγηγόχητον , ἀγηγόχωμεν , ἀγηγόχητε , ἀγηγόχωσι(ν)
optative , ἀγηγόχοιμι,
ἀγηγοχοίην , ἀγηγόχοις,
ἀγηγοχοίης , ἀγηγόχοι,
ἀγηγοχοίη , ἀγηγόχοιτον , ἀγηγοχοίτην , ἀγηγόχοιμεν , ἀγηγόχοιτε , ἀγηγόχοιεν
imperative ,   , ἀγήγοχε , ἀγηγοχέτω , ἀγηγόχετον , ἀγηγοχέτων ,   , ἀγηγόχετε , ἀγηγοχόντων
, active

# =>>> infinitive
 , ἀγηγοχέναι
participle , m , ἀγηγοχώς
f , ἀγηγοχυῖα
n , ἀγηγοχός

# = Perfect: ἀγάγοχα (Doric)

active , indicative , ἀγάγοχα , ἀγάγοχας , ἀγάγοχε(ν) , ἀγαγόχατον , ἀγαγόχατον , ἀγαγόχαμεν , ἀγαγόχατε , ἀγαγόχασι(ν)
subjunctive , ἀγαγόχω , ἀγαγόχῃς , ἀγαγόχῃ , ἀγαγόχητον , ἀγαγόχητον , ἀγαγόχωμεν , ἀγαγόχητε , ἀγαγόχωσι(ν)
optative , ἀγαγόχοιμι,
ἀγαγοχοίην , ἀγαγόχοις,
ἀγαγοχοίης , ἀγαγόχοι,
ἀγαγοχοίη , ἀγαγόχοιτον , ἀγαγοχοίτην , ἀγαγόχοιμεν , ἀγαγόχοιτε , ἀγαγόχοιεν
imperative ,   , ἀγάγοχε , ἀγαγοχέτω , ἀγαγόχετον , ἀγαγοχέτων ,   , ἀγαγόχετε , ἀγαγοχόντων
, active

# =>>> infinitive
 , ἀγαγοχέναι
participle , m , ἀγαγοχώς
f , ἀγαγοχυῖα
n , ἀγαγοχός
 , Dialects other than Attic are not well attested. Some forms are based on conjecture. Use with caution. For more details, see Appendix:Ancient Greek dialectal conjugation.
# = Perfect: ἀγείοχα

active , indicative , ἀγείοχα , ἀγείοχας , ἀγείοχε(ν) , ἀγειόχατον , ἀγειόχατον , ἀγειόχαμεν , ἀγειόχατε , ἀγειόχασι(ν)
subjunctive , ἀγειόχω , ἀγειόχῃς , ἀγειόχῃ , ἀγειόχητον , ἀγειόχητον , ἀγειόχωμεν , ἀγειόχητε , ἀγειόχωσι(ν)
optative , ἀγειόχοιμι,
ἀγειοχοίην , ἀγειόχοις,
ἀγειοχοίης , ἀγειόχοι,
ἀγειοχοίη , ἀγειόχοιτον , ἀγειοχοίτην , ἀγειόχοιμεν , ἀγειόχοιτε , ἀγειόχοιεν
imperative ,   , ἀγείοχε , ἀγειοχέτω , ἀγειόχετον , ἀγειοχέτων ,   , ἀγειόχετε , ἀγειοχόντων
, active

# =>>> infinitive
 , ἀγειοχέναι
participle , m , ἀγειοχώς
f , ἀγειοχυῖα
n , ἀγειοχός

# = Perfect: ἀγήοχα

active , indicative , ἀγήοχα , ἀγήοχας , ἀγήοχε(ν) , ἀγηόχατον , ἀγηόχατον , ἀγηόχαμεν , ἀγηόχατε , ἀγηόχασι(ν)
subjunctive , ἀγηόχω , ἀγηόχῃς , ἀγηόχῃ , ἀγηόχητον , ἀγηόχητον , ἀγηόχωμεν , ἀγηόχητε , ἀγηόχωσι(ν)
optative , ἀγηόχοιμι,
ἀγηοχοίην , ἀγηόχοις,
ἀγηοχοίης , ἀγηόχοι,
ἀγηοχοίη , ἀγηόχοιτον , ἀγηοχοίτην , ἀγηόχοιμεν , ἀγηόχοιτε , ἀγηόχοιεν
imperative ,   , ἀγήοχε , ἀγηοχέτω , ἀγηόχετον , ἀγηοχέτων ,   , ἀγηόχετε , ἀγηοχόντων
, active

# =>>> infinitive
 , ἀγηοχέναι
participle , m , ἀγηοχώς
f , ἀγηοχυῖα
n , ἀγηοχός

# = Perfect: ἀγέωχα

active , indicative , ἀγέωχα , ἀγέωχας , ἀγέωχε(ν) , ἀγεώχατον , ἀγεώχατον , ἀγεώχαμεν , ἀγεώχατε , ἀγεώχασι(ν)
subjunctive , ἀγεώχω , ἀγεώχῃς , ἀγεώχῃ , ἀγεώχητον , ἀγεώχητον , ἀγεώχωμεν , ἀγεώχητε , ἀγεώχωσι(ν)
optative , ἀγεώχοιμι,
ἀγεωχοίην , ἀγεώχοις,
ἀγεωχοίης , ἀγεώχοι,
ἀγεωχοίη , ἀγεώχοιτον , ἀγεωχοίτην , ἀγεώχοιμεν , ἀγεώχοιτε , ἀγεώχοιεν
imperative ,   , ἀγέωχε , ἀγεωχέτω , ἀγεώχετον , ἀγεωχέτων ,   , ἀγεώχετε , ἀγεωχόντων
, active

# =>>> infinitive
 , ἀγεωχέναι
participle , m , ἀγεωχώς
f , ἀγεωχυῖα
n , ἀγεωχός

# = Pluperfect: ἀγηόχειν

active , indicative , ἀγηόχειν,
ἀγηόχη , ἀγηόχεις,
ἀγηόχης , ἀγηόχει(ν) , ἀγηόχετον , ἀγηοχέτην , ἀγηόχεμεν , ἀγηόχετε , ἀγηόχεσαν

# ========== ἀδικέω • (adikéō)

    (intransitive) to do wrong, to sin, break the law
    (transitive) to do one wrong, to wrong one, to injure [+accusative = someone]

# = Present: ἀδικέω, ἀδικέομαι (Uncontracted)

act.pres.ind: ἀδικέω , ἀδικέεις , ἀδικέει , ἀδικέετον , ἀδικέετον , ἀδικέομεν , ἀδικέετε , ἀδικέουσι(ν)
act.pres.sub: ἀδικέω , ἀδικέῃς , ἀδικέῃ , ἀδικέητον , ἀδικέητον , ἀδικέωμεν , ἀδικέητε , ἀδικέωσι(ν)
act.pres.opt: ἀδικέοιμι , ἀδικέοις , ἀδικέοι , ἀδικέοιτον , ἀδικεοίτην , ἀδικέοιμεν , ἀδικέοιτε , ἀδικέοιεν
act.pres.imp: ἀδίκεε , ἀδικεέτω , ἀδικέετον , ἀδικεέτων ,   , ἀδικέετε , ἀδικεόντων
mp.pres.ind: ἀδικέομαι , ἀδικέῃ-ἀδικέει , ἀδικέεται , ἀδικέεσθον , ἀδικέεσθον , ἀδικεόμεθα , ἀδικέεσθε , ἀδικέονται
mp.pres.sub: ἀδικέωμαι , ἀδικέῃ , ἀδικέηται , ἀδικέησθον , ἀδικέησθον , ἀδικεώμεθα , ἀδικέησθε , ἀδικέωνται
mp.pres.opt: ἀδικεοίμην , ἀδικέοιο , ἀδικέοιτο , ἀδικέοισθον , ἀδικεοίσθην , ἀδικεοίμεθα , ἀδικέοισθε , ἀδικέοιντο
mp.pres.imp: ἀδικέου , ἀδικεέσθω , ἀδικέεσθον , ἀδικεέσθων ,   , ἀδικέεσθε , ἀδικεέσθων

# =>>> infinitive
 , ἀδικέειν , ἀδικέεσθαι
participle , m , ἀδικέων , ἀδικεόμενος
f , ἀδικέουσα , ἀδικεομένη
n , ἀδικέον , ἀδικεόμενον

# = Present: ἀδικῶ, ἀδικοῦμαι (Contracted)

act.pres.ind: ἀδικῶ , ἀδικεῖς , ἀδικεῖ , ἀδικεῖτον , ἀδικεῖτον , ἀδικοῦμεν , ἀδικεῖτε , ἀδικοῦσι(ν)
act.pres.sub: ἀδικῶ , ἀδικῇς , ἀδικῇ , ἀδικῆτον , ἀδικῆτον , ἀδικῶμεν , ἀδικῆτε , ἀδικῶσι(ν)
act.pres.opt: ἀδικοίην-ἀδικοῖμι , ἀδικοίης-ἀδικοῖς , ἀδικοίη-ἀδικοῖ , ἀδικοῖτον-ἀδικοίητον , ἀδικοίτην-ἀδικοιήτην , ἀδικοῖμεν-ἀδικοίημεν , ἀδικοῖτε-ἀδικοίητε , ἀδικοῖεν-ἀδικοίησαν
act.pres.imp: ἀδίκει , ἀδικείτω , ἀδικεῖτον , ἀδικείτων ,   , ἀδικεῖτε , ἀδικούντων
mp.pres.ind: ἀδικοῦμαι , ἀδικεῖ-ἀδικῇ , ἀδικεῖται , ἀδικεῖσθον , ἀδικεῖσθον , ἀδικούμεθα , ἀδικεῖσθε , ἀδικοῦνται
mp.pres.sub: ἀδικῶμαι , ἀδικῇ , ἀδικῆται , ἀδικῆσθον , ἀδικῆσθον , ἀδικώμεθα , ἀδικῆσθε , ἀδικῶνται
mp.pres.opt: ἀδικοίμην , ἀδικοῖο , ἀδικοῖτο , ἀδικοῖσθον , ἀδικοίσθην , ἀδικοίμεθα , ἀδικοῖσθε , ἀδικοῖντο
mp.pres.imp: ἀδικοῦ , ἀδικείσθω , ἀδικεῖσθον , ἀδικείσθων ,   , ἀδικεῖσθε , ἀδικείσθων

# =>>> infinitive
 , ἀδικεῖν , ἀδικεῖσθαι
participle , m , ἀδικῶν , ἀδικούμενος
f , ἀδικοῦσα , ἀδικουμένη
n , ἀδικοῦν , ἀδικούμενον

# = Imperfect: ἠδίκεον, ἠδικεόμην (Uncontracted)

active , indicative , ἠδίκεον , ἠδίκεες , ἠδίκεε(ν) , ἠδικέετον , ἠδικεέτην , ἠδικέομεν , ἠδικέετε , ἠδίκεον
middle/
passive , indicative , ἠδικεόμην , ἠδικέου , ἠδικέετο , ἠδικέεσθον , ἠδικεέσθην , ἠδικεόμεθα , ἠδικέεσθε , ἠδικέοντο

# = Imperfect: ἠδίκουν, ἠδικούμην (Contracted)

active , indicative , ἠδίκουν , ἠδίκεις , ἠδίκει , ἠδικεῖτον , ἠδικείτην , ἠδικοῦμεν , ἠδικεῖτε , ἠδίκουν
middle/
passive , indicative , ἠδικούμην , ἠδικοῦ , ἠδικεῖτο , ἠδικεῖσθον , ἠδικείσθην , ἠδικούμεθα , ἠδικεῖσθε , ἠδικοῦντο

# = Future: ἀδικήσω, ἀδικήσομαι, ἀδικηθήσομαι

active , indicative , ἀδικήσω , ἀδικήσεις , ἀδικήσει , ἀδικήσετον , ἀδικήσετον , ἀδικήσομεν , ἀδικήσετε , ἀδικήσουσι(ν)
optative , ἀδικήσοιμι , ἀδικήσοις , ἀδικήσοι , ἀδικήσοιτον , ἀδικησοίτην , ἀδικήσοιμεν , ἀδικήσοιτε , ἀδικήσοιεν
middle , indicative , ἀδικήσομαι , ἀδικήσῃ,
ἀδικήσει , ἀδικήσεται , ἀδικήσεσθον , ἀδικήσεσθον , ἀδικησόμεθα , ἀδικήσεσθε , ἀδικήσονται
optative , ἀδικησοίμην , ἀδικήσοιο , ἀδικήσοιτο , ἀδικήσοισθον , ἀδικησοίσθην , ἀδικησοίμεθα , ἀδικήσοισθε , ἀδικήσοιντο
passive , indicative , ἀδικηθήσομαι , ἀδικηθήσῃ , ἀδικηθήσεται , ἀδικηθήσεσθον , ἀδικηθήσεσθον , ἀδικηθησόμεθα , ἀδικηθήσεσθε , ἀδικηθήσονται
optative , ἀδικηθησοίμην , ἀδικηθήσοιο , ἀδικηθήσοιτο , ἀδικηθήσοισθον , ἀδικηθησοίσθην , ἀδικηθησοίμεθα , ἀδικηθήσοισθε , ἀδικηθήσοιντο
, active , middle , passive

# =>>> infinitive
 , ἀδικήσειν , ἀδικήσεσθαι , ἀδικηθήσεσθαι
participle , m , ἀδικήσων , ἀδικησόμενος , ἀδικηθησόμενος
f , ἀδικήσουσα , ἀδικησομένη , ἀδικηθησομένη
n , ἀδικῆσον , ἀδικησόμενον , ἀδικηθησόμενον

# ========== ᾄδω • (ā́idō)

    Alternative form of ἀείδω (aeídō, “I sing”)
# = Present: ᾄδω, ᾄδομαι

act.pres.ind: ᾄδω , ᾄδεις , ᾄδει , ᾄδετον , ᾄδετον , ᾄδομεν , ᾄδετε , ᾄδουσι(ν)
act.pres.sub: ᾄδω , ᾄδῃς , ᾄδῃ , ᾄδητον , ᾄδητον , ᾄδωμεν , ᾄδητε , ᾄδωσι(ν)
act.pres.opt: ᾄδοιμι , ᾄδοις , ᾄδοι , ᾄδοιτον , ᾀδοίτην , ᾄδοιμεν , ᾄδοιτε , ᾄδοιεν
act.pres.imp: ᾆδε , ᾀδέτω , ᾄδετον , ᾀδέτων ,   , ᾄδετε , ᾀδόντων
mp.pres.ind: ᾄδομαι , ᾄδῃ-ᾄδει , ᾄδεται , ᾄδεσθον , ᾄδεσθον , ᾀδόμεθα , ᾄδεσθε , ᾄδονται
mp.pres.sub: ᾄδωμαι , ᾄδῃ , ᾄδηται , ᾄδησθον , ᾄδησθον , ᾀδώμεθα , ᾄδησθε , ᾄδωνται
mp.pres.opt: ᾀδοίμην , ᾄδοιο , ᾄδοιτο , ᾄδοισθον , ᾀδοίσθην , ᾀδοίμεθα , ᾄδοισθε , ᾄδοιντο
mp.pres.imp: ᾄδου , ᾀδέσθω , ᾄδεσθον , ᾀδέσθων ,   , ᾄδεσθε , ᾀδέσθων

# =>>> infinitive
 , ᾄδειν , ᾄδεσθαι
participle , m , ᾄδων , ᾀδόμενος
f , ᾄδουσα , ᾀδομένη
n , ᾆδον , ᾀδόμενον

# = Imperfect: ᾖδον, ᾐδόμην

active , indicative , ᾖδον , ᾖδες , ᾖδε(ν) , ᾔδετον , ᾐδέτην , ᾔδομεν , ᾔδετε , ᾖδον
middle/
passive , indicative , ᾐδόμην , ᾔδου , ᾔδετο , ᾔδεσθον , ᾐδέσθην , ᾐδόμεθα , ᾔδεσθε , ᾔδοντο

# = Future: ᾄσω, ᾄσομαι, ᾀσθήσομαι (active rare)

active , indicative , ᾄσω , ᾄσεις , ᾄσει , ᾄσετον , ᾄσετον , ᾄσομεν , ᾄσετε , ᾄσουσι(ν)
optative , ᾄσοιμι , ᾄσοις , ᾄσοι , ᾄσοιτον , ᾀσοίτην , ᾄσοιμεν , ᾄσοιτε , ᾄσοιεν
middle , indicative , ᾄσομαι , ᾄσῃ,
ᾄσει , ᾄσεται , ᾄσεσθον , ᾄσεσθον , ᾀσόμεθα , ᾄσεσθε , ᾄσονται
optative , ᾀσοίμην , ᾄσοιο , ᾄσοιτο , ᾄσοισθον , ᾀσοίσθην , ᾀσοίμεθα , ᾄσοισθε , ᾄσοιντο
passive , indicative , ᾀσθήσομαι , ᾀσθήσῃ , ᾀσθήσεται , ᾀσθήσεσθον , ᾀσθήσεσθον , ᾀσθησόμεθα , ᾀσθήσεσθε , ᾀσθήσονται
optative , ᾀσθησοίμην , ᾀσθήσοιο , ᾀσθήσοιτο , ᾀσθήσοισθον , ᾀσθησοίσθην , ᾀσθησοίμεθα , ᾀσθήσοισθε , ᾀσθήσοιντο
, active , middle , passive

# =>>> infinitive
 , ᾄσειν , ᾄσεσθαι , ᾀσθήσεσθαι
participle , m , ᾄσων , ᾀσόμενος , ᾀσθησόμενος
f , ᾄσουσα , ᾀσομένη , ᾀσθησομένη
n , ᾆσον , ᾀσόμενον , ᾀσθησόμενον

# = Aorist: ᾖσα, ᾐσάμην, ᾔσθην

active , indicative , ᾖσα , ᾖσας , ᾖσε(ν) , ᾔσατον , ᾐσάτην , ᾔσαμεν , ᾔσατε , ᾖσαν
subjunctive , ᾄσω , ᾄσῃς , ᾄσῃ , ᾄσητον , ᾄσητον , ᾄσωμεν , ᾄσητε , ᾄσωσι(ν)
optative , ᾄσαιμι , ᾄσειας,
ᾄσαις , ᾄσειε(ν),
ᾄσαι , ᾄσαιτον , ᾀσαίτην , ᾄσαιμεν , ᾄσαιτε , ᾄσειαν,
ᾄσαιεν
imperative ,   , ᾆσον , ᾀσάτω , ᾄσατον , ᾀσάτων ,   , ᾄσατε , ᾀσάντων
middle , indicative , ᾐσάμην , ᾔσω , ᾔσατο , ᾔσασθον , ᾐσάσθην , ᾐσάμεθα , ᾔσασθε , ᾔσαντο
subjunctive , ᾄσωμαι , ᾄσῃ , ᾄσηται , ᾄσησθον , ᾄσησθον , ᾀσώμεθα , ᾄσησθε , ᾄσωνται
optative , ᾀσαίμην , ᾄσαιο , ᾄσαιτο , ᾄσαισθον , ᾀσαίσθην , ᾀσαίμεθα , ᾄσαισθε , ᾄσαιντο
imperative ,   , ᾆσαι , ᾀσάσθω , ᾄσασθον , ᾀσάσθων ,   , ᾄσασθε , ᾀσάσθων
passive , indicative , ᾔσθην , ᾔσθης , ᾔσθη , ᾔσθητον , ᾐσθήτην , ᾔσθημεν , ᾔσθητε , ᾔσθησαν
subjunctive , ᾀσθῶ , ᾀσθῇς , ᾀσθῇ , ᾀσθῆτον , ᾀσθῆτον , ᾀσθῶμεν , ᾀσθῆτε , ᾀσθῶσι(ν)
optative , ᾀσθείην , ᾀσθείης , ᾀσθείη , ᾀσθεῖτον,
ᾀσθείητον , ᾀσθείτην,
ᾀσθειήτην , ᾀσθεῖμεν,
ᾀσθείημεν , ᾀσθεῖτε,
ᾀσθείητε , ᾀσθεῖεν,
ᾀσθείησαν
imperative ,   , ᾄσθητι , ᾀσθήτω , ᾄσθητον , ᾀσθήτων ,   , ᾄσθητε , ᾀσθέντων
, active , middle , passive

# =>>> infinitive
 , ᾆσαι , ᾄσασθαι , ᾀσθῆναι
participle , m , ᾄσας , ᾀσάμενος , ᾀσθείς
f , ᾄσασα , ᾀσαμένη , ᾀσθεῖσα
n , ᾆσαν , ᾀσάμενον , ᾀσθέν

# = Perfect: ᾖμαι

middle/
passive , indicative , ᾖμαι , ᾖσαι , ᾖται , ᾖσθον , ᾖσθον , ᾔμεθα , ᾖσθε , ᾖνται
subjunctive , ᾐμένος ὦ , ᾐμένος ᾖς , ᾐμένος ᾖ , ᾐμένω ἦτον , ᾐμένω ἦτον , ᾐμένοι ὦμεν , ᾐμένοι ἦτε , ᾐμένοι ὦσι(ν)
optative , ᾐμένος εἴην , ᾐμένος εἴης , ᾐμένος εἴη , ᾐμένοι εἴητον/εἶτον , ᾐμένω εἰήτην/εἴτην , ᾐμένοι εἴημεν/εἶμεν , ᾐμένοι εἴητε/εἶτε , ᾐμένοι εἴησαν/εἶεν
imperative ,   , ᾖσο , ᾔσθω , ᾖσθον , ᾔσθων ,   , ᾖσθε , ᾔσθων
, , middle/passive

# =>>> infinitive
 , , ᾖσθαι
participle , m , , ᾐμένος
f , , ᾐμένη
n , , ᾐμένον

# = Pluperfect: ᾔμην

middle/
passive , indicative , ᾔμην , ᾖσο , ᾖτο , ᾖσθον , ᾔσθην , ᾔμεθα , ᾖσθε , ᾖντο

# ========== ἀείδω • (aeídō) (Epic, Tragic, Ionic, Doric)

    (transitive, intransitive) To sing, chant, praise
    (transitive, intransitive) To make various noises: hoot, howl, croak
    (transitive) To celebrate, praise

# = Present: ἀείδω, ἀείδομαι

act.pres.ind: ἀείδω , ἀείδεις , ἀείδει , ἀείδετον , ἀείδετον , ἀείδομεν , ἀείδετε , ἀείδουσι(ν)
act.pres.sub: ἀείδω , ἀείδῃς , ἀείδῃ , ἀείδητον , ἀείδητον , ἀείδωμεν , ἀείδητε , ἀείδωσι(ν)
act.pres.opt: ἀείδοιμι , ἀείδοις , ἀείδοι , ἀείδοιτον , ἀειδοίτην , ἀείδοιμεν , ἀείδοιτε , ἀείδοιεν
act.pres.imp: ἄειδε , ἀειδέτω , ἀείδετον , ἀειδέτων ,   , ἀείδετε , ἀειδόντων
mp.pres.ind: ἀείδομαι , ἀείδῃ-ἀείδει , ἀείδεται , ἀείδεσθον , ἀείδεσθον , ἀειδόμεθα , ἀείδεσθε , ἀείδονται
mp.pres.sub: ἀείδωμαι , ἀείδῃ , ἀείδηται , ἀείδησθον , ἀείδησθον , ἀειδώμεθα , ἀείδησθε , ἀείδωνται
mp.pres.opt: ἀειδοίμην , ἀείδοιο , ἀείδοιτο , ἀείδοισθον , ἀειδοίσθην , ἀειδοίμεθα , ἀείδοισθε , ἀείδοιντο
mp.pres.imp: ἀείδου , ἀειδέσθω , ἀείδεσθον , ἀειδέσθων ,   , ἀείδεσθε , ἀειδέσθων

# =>>> infinitive
 , ἀείδειν , ἀείδεσθαι
participle , m , ἀείδων , ἀειδόμενος
f , ἀείδουσα , ἀειδομένη
n , ἀεῖδον , ἀειδόμενον

# = Present: ᾄδω, ᾄδομαι

act.pres.ind: ᾄδω , ᾄδεις , ᾄδει , ᾄδετον , ᾄδετον , ᾄδομεν , ᾄδετε , ᾄδουσι(ν)
act.pres.sub: ᾄδω , ᾄδῃς , ᾄδῃ , ᾄδητον , ᾄδητον , ᾄδωμεν , ᾄδητε , ᾄδωσι(ν)
act.pres.opt: ᾄδοιμι , ᾄδοις , ᾄδοι , ᾄδοιτον , ᾀδοίτην , ᾄδοιμεν , ᾄδοιτε , ᾄδοιεν
act.pres.imp: ᾆδε , ᾀδέτω , ᾄδετον , ᾀδέτων ,   , ᾄδετε , ᾀδόντων
mp.pres.ind: ᾄδομαι , ᾄδῃ-ᾄδει , ᾄδεται , ᾄδεσθον , ᾄδεσθον , ᾀδόμεθα , ᾄδεσθε , ᾄδονται
mp.pres.sub: ᾄδωμαι , ᾄδῃ , ᾄδηται , ᾄδησθον , ᾄδησθον , ᾀδώμεθα , ᾄδησθε , ᾄδωνται
mp.pres.opt: ᾀδοίμην , ᾄδοιο , ᾄδοιτο , ᾄδοισθον , ᾀδοίσθην , ᾀδοίμεθα , ᾄδοισθε , ᾄδοιντο
mp.pres.imp: ᾄδου , ᾀδέσθω , ᾄδεσθον , ᾀδέσθων ,   , ᾄδεσθε , ᾀδέσθων

# =>>> infinitive
 , ᾄδειν , ᾄδεσθαι
participle , m , ᾄδων , ᾀδόμενος
f , ᾄδουσα , ᾀδομένη
n , ᾆδον , ᾀδόμενον

# = Imperfect: ἤειδον, ἠειδόμην

active , indicative , ἤειδον , ἤειδες , ἤειδε(ν) , ἠείδετον , ἠειδέτην , ἠείδομεν , ἠείδετε , ἤειδον
middle/
passive , indicative , ἠειδόμην , ἠείδου , ἠείδετο , ἠείδεσθον , ἠειδέσθην , ἠειδόμεθα , ἠείδεσθε , ἠείδοντο

# = Imperfect: ᾖδον, ᾐδόμην

active , indicative , ᾖδον , ᾖδες , ᾖδε(ν) , ᾔδετον , ᾐδέτην , ᾔδομεν , ᾔδετε , ᾖδον
middle/
passive , indicative , ᾐδόμην , ᾔδου , ᾔδετο , ᾔδεσθον , ᾐδέσθην , ᾐδόμεθα , ᾔδεσθε , ᾔδοντο

# = Future: ἀείσω, ἀείσομαι, ἀεισθήσομαι (Usually middle, active is rare)

active , indicative , ἀείσω , ἀείσεις , ἀείσει , ἀείσετον , ἀείσετον , ἀείσομεν , ἀείσετε , ἀείσουσι(ν)
optative , ἀείσοιμι , ἀείσοις , ἀείσοι , ἀείσοιτον , ἀεισοίτην , ἀείσοιμεν , ἀείσοιτε , ἀείσοιεν
middle , indicative , ἀείσομαι , ἀείσῃ,
ἀείσει , ἀείσεται , ἀείσεσθον , ἀείσεσθον , ἀεισόμεθα , ἀείσεσθε , ἀείσονται
optative , ἀεισοίμην , ἀείσοιο , ἀείσοιτο , ἀείσοισθον , ἀεισοίσθην , ἀεισοίμεθα , ἀείσοισθε , ἀείσοιντο
passive , indicative , ἀεισθήσομαι , ἀεισθήσῃ , ἀεισθήσεται , ἀεισθήσεσθον , ἀεισθήσεσθον , ἀεισθησόμεθα , ἀεισθήσεσθε , ἀεισθήσονται
optative , ἀεισθησοίμην , ἀεισθήσοιο , ἀεισθήσοιτο , ἀεισθήσοισθον , ἀεισθησοίσθην , ἀεισθησοίμεθα , ἀεισθήσοισθε , ἀεισθήσοιντο
, active , middle , passive

# =>>> infinitive
 , ἀείσειν , ἀείσεσθαι , ἀεισθήσεσθαι
participle , m , ἀείσων , ἀεισόμενος , ἀεισθησόμενος
f , ἀείσουσα , ἀεισομένη , ἀεισθησομένη
n , ἀεῖσον , ἀεισόμενον , ἀεισθησόμενον

# = Future: ᾄσω, ᾄσομαι, ᾀσθήσομαι (Attic)

active , indicative , ᾄσω , ᾄσεις , ᾄσει , ᾄσετον , ᾄσετον , ᾄσομεν , ᾄσετε , ᾄσουσι(ν)
optative , ᾄσοιμι , ᾄσοις , ᾄσοι , ᾄσοιτον , ᾀσοίτην , ᾄσοιμεν , ᾄσοιτε , ᾄσοιεν
middle , indicative , ᾄσομαι , ᾄσῃ,
ᾄσει , ᾄσεται , ᾄσεσθον , ᾄσεσθον , ᾀσόμεθα , ᾄσεσθε , ᾄσονται
optative , ᾀσοίμην , ᾄσοιο , ᾄσοιτο , ᾄσοισθον , ᾀσοίσθην , ᾀσοίμεθα , ᾄσοισθε , ᾄσοιντο
passive , indicative , ᾀσθήσομαι , ᾀσθήσῃ , ᾀσθήσεται , ᾀσθήσεσθον , ᾀσθήσεσθον , ᾀσθησόμεθα , ᾀσθήσεσθε , ᾀσθήσονται
optative , ᾀσθησοίμην , ᾀσθήσοιο , ᾀσθήσοιτο , ᾀσθήσοισθον , ᾀσθησοίσθην , ᾀσθησοίμεθα , ᾀσθήσοισθε , ᾀσθήσοιντο
, active , middle , passive

# =>>> infinitive
 , ᾄσειν , ᾄσεσθαι , ᾀσθήσεσθαι
participle , m , ᾄσων , ᾀσόμενος , ᾀσθησόμενος
f , ᾄσουσα , ᾀσομένη , ᾀσθησομένη
n , ᾆσον , ᾀσόμενον , ᾀσθησόμενον
 , Dialects other than Attic are not well attested. Some forms are based on conjecture. Use with caution. For more details, see Appendix:Ancient Greek dialectal conjugation.
# = Future: ᾅσομαι (Epic)

middle , indicative , ᾅσομαι , ᾅσεαι , ᾅσεται , ᾅσεσθον , ᾅσεσθον , ᾁσόμε(σ)θα , ᾅσεσθε , ᾅσονται
optative , ᾁσοίμην , ᾅσοιο , ᾅσοιτο , ᾅσοισθον , ᾁσοίσθην , ᾁσοίμε(σ)θα , ᾅσοισθε , ᾁσοίατο
, , middle

# =>>> infinitive
 , , ᾅσεσθαι
participle , m , , ᾁσόμενος
f , , ᾁσομένη
n , , ᾁσόμενον
 , Dialects other than Attic are not well attested. Some forms are based on conjecture. Use with caution. For more details, see Appendix:Ancient Greek dialectal conjugation.
# = Aorist: ἤεισα, ἠεισάμην, ἠείσθην

active , indicative , ἤεισα , ἤεισας , ἤεισε(ν) , ἠείσατον , ἠεισάτην , ἠείσαμεν , ἠείσατε , ἤεισαν
subjunctive , ἀείσω , ἀείσῃς , ἀείσῃ , ἀείσητον , ἀείσητον , ἀείσωμεν , ἀείσητε , ἀείσωσι(ν)
optative , ἀείσαιμι , ἀείσειας,
ἀείσαις , ἀείσειε(ν),
ἀείσαι , ἀείσαιτον , ἀεισαίτην , ἀείσαιμεν , ἀείσαιτε , ἀείσειαν,
ἀείσαιεν
imperative ,   , ἄεισον , ἀεισάτω , ἀείσατον , ἀεισάτων ,   , ἀείσατε , ἀεισάντων
middle , indicative , ἠεισάμην , ἠείσω , ἠείσατο , ἠείσασθον , ἠεισάσθην , ἠεισάμεθα , ἠείσασθε , ἠείσαντο
subjunctive , ἀείσωμαι , ἀείσῃ , ἀείσηται , ἀείσησθον , ἀείσησθον , ἀεισώμεθα , ἀείσησθε , ἀείσωνται
optative , ἀεισαίμην , ἀείσαιο , ἀείσαιτο , ἀείσαισθον , ἀεισαίσθην , ἀεισαίμεθα , ἀείσαισθε , ἀείσαιντο
imperative ,   , ἄεισαι , ἀεισάσθω , ἀείσασθον , ἀεισάσθων ,   , ἀείσασθε , ἀεισάσθων
passive , indicative , ἠείσθην , ἠείσθης , ἠείσθη , ἠείσθητον , ἠεισθήτην , ἠείσθημεν , ἠείσθητε , ἠείσθησαν
subjunctive , ἀεισθῶ , ἀεισθῇς , ἀεισθῇ , ἀεισθῆτον , ἀεισθῆτον , ἀεισθῶμεν , ἀεισθῆτε , ἀεισθῶσι(ν)
optative , ἀεισθείην , ἀεισθείης , ἀεισθείη , ἀεισθεῖτον,
ἀεισθείητον , ἀεισθείτην,
ἀεισθειήτην , ἀεισθεῖμεν,
ἀεισθείημεν , ἀεισθεῖτε,
ἀεισθείητε , ἀεισθεῖεν,
ἀεισθείησαν
imperative ,   , ἀείσθητι , ἀεισθήτω , ἀείσθητον , ἀεισθήτων ,   , ἀείσθητε , ἀεισθέντων
, active , middle , passive

# =>>> infinitive
 , ἀεῖσαι , ἀείσασθαι , ἀεισθῆναι
participle , m , ἀείσας , ἀεισάμενος , ἀεισθείς
f , ἀείσασα , ἀεισαμένη , ἀεισθεῖσα
n , ἀεῖσαν , ἀεισάμενον , ἀεισθέν

# = Aorist: ᾖσα, ᾐσάμην, ᾔσθην (Attic)

active , indicative , ᾖσα , ᾖσας , ᾖσε(ν) , ᾔσατον , ᾐσάτην , ᾔσαμεν , ᾔσατε , ᾖσαν
subjunctive , ᾄσω , ᾄσῃς , ᾄσῃ , ᾄσητον , ᾄσητον , ᾄσωμεν , ᾄσητε , ᾄσωσι(ν)
optative , ᾄσαιμι , ᾄσειας,
ᾄσαις , ᾄσειε(ν),
ᾄσαι , ᾄσαιτον , ᾀσαίτην , ᾄσαιμεν , ᾄσαιτε , ᾄσειαν,
ᾄσαιεν
imperative ,   , ᾆσον , ᾀσάτω , ᾄσατον , ᾀσάτων ,   , ᾄσατε , ᾀσάντων
middle , indicative , ᾐσάμην , ᾔσω , ᾔσατο , ᾔσασθον , ᾐσάσθην , ᾐσάμεθα , ᾔσασθε , ᾔσαντο
subjunctive , ᾄσωμαι , ᾄσῃ , ᾄσηται , ᾄσησθον , ᾄσησθον , ᾀσώμεθα , ᾄσησθε , ᾄσωνται
optative , ᾀσαίμην , ᾄσαιο , ᾄσαιτο , ᾄσαισθον , ᾀσαίσθην , ᾀσαίμεθα , ᾄσαισθε , ᾄσαιντο
imperative ,   , ᾆσαι , ᾀσάσθω , ᾄσασθον , ᾀσάσθων ,   , ᾄσασθε , ᾀσάσθων
passive , indicative , ᾔσθην , ᾔσθης , ᾔσθη , ᾔσθητον , ᾐσθήτην , ᾔσθημεν , ᾔσθητε , ᾔσθησαν
subjunctive , ᾀσθῶ , ᾀσθῇς , ᾀσθῇ , ᾀσθῆτον , ᾀσθῆτον , ᾀσθῶμεν , ᾀσθῆτε , ᾀσθῶσι(ν)
optative , ᾀσθείην , ᾀσθείης , ᾀσθείη , ᾀσθεῖτον,
ᾀσθείητον , ᾀσθείτην,
ᾀσθειήτην , ᾀσθεῖμεν,
ᾀσθείημεν , ᾀσθεῖτε,
ᾀσθείητε , ᾀσθεῖεν,
ᾀσθείησαν
imperative ,   , ᾄσθητι , ᾀσθήτω , ᾄσθητον , ᾀσθήτων ,   , ᾄσθητε , ᾀσθέντων
, active , middle , passive

# =>>> infinitive
 , ᾆσαι , ᾄσασθαι , ᾀσθῆναι
participle , m , ᾄσας , ᾀσάμενος , ᾀσθείς
f , ᾄσασα , ᾀσαμένη , ᾀσθεῖσα
n , ᾆσαν , ᾀσάμενον , ᾀσθέν
 , Dialects other than Attic are not well attested. Some forms are based on conjecture. Use with caution. For more details, see Appendix:Ancient Greek dialectal conjugation.
# = Aorist: ἄεισα, ἀεισάμην, ἀείσθην (Epic)

active , indicative , ἄεισα , ἄεισας , ἄεισε(ν) , ἀείσατον , ἀεισάτην , ἀείσαμεν , ἀείσατε , ἄεισαν
subjunctive , ἀείσω(μι) , ἀείσῃσ(θα) , ἀείσῃ(σι) , ἀείσητον , ἀείσητον , ἀείσωμεν , ἀείσητε , ἀείσωσι(ν)
optative , ἀείσαιμι , ἀείσαισ(θα)/ἀείσειας , ἀείσειε(ν),
ἀείσαι , ἀεισεῖτον , ἀεισείτην , ἀεισεῖμεν , ἀεισεῖτε , ἀεισεῖεν
imperative ,   , ἄεισον , ἀεισάτω , ἀείσατον , ἀεισάτων ,   , ἀείσατε , ἀεισάντων
middle , indicative , ἀεισάμην , ἀείσω , ἀείσατο , ἀείσασθον , ἀεισάσθην , ἀεισάμε(σ)θα , ἀείσασθε , ἀείσαντο
subjunctive , ἀείσωμαι(μι) , ἀείσηαι , ἀείσηται(σι) , ἀείσησθον , ἀείσησθον , ἀεισώμε(σ)θα , ἀείσησθε , ἀείσωνται
optative , ἀεισαίμην , ἀείσαιο , ἀείσαιτο , ἀείσαισθον , ἀεισαίσθην , ἀεισαίμε(σ)θα , ἀείσαισθε , ἀεισαίατο
imperative ,   , ἄεισαι , ἀεισάσθω , ἀείσασθον , ἀεισάσθων ,   , ἀείσασθε , ἀεισάσθων
passive , indicative , ἀείσθην , ἀείσθης , ἀείσθη , ἀείσθητον , ἀεισθήτην , ἀείσθημεν , ἀείσθητε , ἀείσθησαν/ἄεισθεν
subjunctive , ἀεισθῶ(μι) , ἀεισθῇσ(θα) , ἀεισθῇ(σι) , ἀεισθῆτον , ἀεισθῆτον , ἀεισθῶμεν , ἀεισθῆτε , ἀεισθῶσι(ν)
optative , ἀεισθείην , ἀεισθείης , ἀεισθείη , ἀεισθεῖτον,
ἀεισθείητον , ἀεισθείτην,
ἀεισθειήτην , ἀεισθεῖμεν,
ἀεισθείημεν , ἀεισθεῖτε,
ἀεισθείητε , ἀεισθεῖεν,
ἀεισθείησαν
imperative ,   , ἀείσθητι , ἀεισθήτω , ἀείσθητον , ἀεισθήτων ,   , ἀείσθητε , ἀεισθέντων
, active , middle , passive

# =>>> infinitive
 , ἀεῖσαι/ἀεισάμεν(αι) , ἀείσασθαι , ἀεισθῆναι/ἀεισθήμεναι
participle , m , ἀείσας , ἀεισάμενος , ἀεισθείς
f , ἀείσασα , ἀεισαμένη , ἀεισθεῖσα
n , ἀεῖσαν , ἀεισάμενον , ἀεισθέν
 , Dialects other than Attic are not well attested. Some forms are based on conjecture. Use with caution. For more details, see Appendix:Ancient Greek dialectal conjugation.
# = Perfect: ᾖσμαι

middle/
passive , indicative , ᾖσμαι , ᾖσαι , ᾖσται , ᾖσθον , ᾖσθον , ᾔσμεθα , ᾖσθε , ᾔσαται
subjunctive , ᾐσμένος ὦ , ᾐσμένος ᾖς , ᾐσμένος ᾖ , ᾐσμένω ἦτον , ᾐσμένω ἦτον , ᾐσμένοι ὦμεν , ᾐσμένοι ἦτε , ᾐσμένοι ὦσι(ν)
optative , ᾐσμένος εἴην , ᾐσμένος εἴης , ᾐσμένος εἴη , ᾐσμένοι εἴητον/εἶτον , ᾐσμένω εἰήτην/εἴτην , ᾐσμένοι εἴημεν/εἶμεν , ᾐσμένοι εἴητε/εἶτε , ᾐσμένοι εἴησαν/εἶεν
imperative ,   , ᾖσο , ᾔσθω , ᾖσθον , ᾔσθων ,   , ᾖσθε , ᾔσθων
, , middle/passive

# =>>> infinitive
 , , ᾖσθαι
participle , m , , ᾐσμένος
f , , ᾐσμένη
n , , ᾐσμένον

# = Pluperfect: ᾔσμην

middle/
passive , indicative , ᾔσμην , ᾖσο , ᾖστο , ᾖσθον , ᾔσθην , ᾔσμεθα , ᾖσθε , ᾔσατο

# ========== ἀείρω • (aeírō) (Epic, Ionic, poetic)

    (transitive) to lift up, raise, support
        (of armies, ships, transitive) to get the fleet under sail
    (transitive) to bear, sustain
    (transitive) to raise up, exalt
        (transitive) to raise by words, praise, extol
    (transitive) to lift and take away, remove
        (transitive, with genitive) to take away from
        (Koine, transitive) to take off, kill
    (middle, transitive) to take up for oneself, to win, gain
        (transitive) to take upon oneself, undergo
            (transitive) to undertake, begin
        (transitive) to raise up
        (transitive) to take away

# = Present: ἀείρω, ἀείρομαι

act.pres.ind: ἀείρω , ἀείρεις , ἀείρει , ἀείρετον , ἀείρετον , ἀείρομεν , ἀείρετε , ἀείρουσι(ν)
act.pres.sub: ἀείρω , ἀείρῃς , ἀείρῃ , ἀείρητον , ἀείρητον , ἀείρωμεν , ἀείρητε , ἀείρωσι(ν)
act.pres.opt: ἀείροιμι , ἀείροις , ἀείροι , ἀείροιτον , ἀειροίτην , ἀείροιμεν , ἀείροιτε , ἀείροιεν
act.pres.imp: ἄειρε , ἀειρέτω , ἀείρετον , ἀειρέτων ,   , ἀείρετε , ἀειρόντων
mp.pres.ind: ἀείρομαι , ἀείρῃ-ἀείρει , ἀείρεται , ἀείρεσθον , ἀείρεσθον , ἀειρόμεθα , ἀείρεσθε , ἀείρονται
mp.pres.sub: ἀείρωμαι , ἀείρῃ , ἀείρηται , ἀείρησθον , ἀείρησθον , ἀειρώμεθα , ἀείρησθε , ἀείρωνται
mp.pres.opt: ἀειροίμην , ἀείροιο , ἀείροιτο , ἀείροισθον , ἀειροίσθην , ἀειροίμεθα , ἀείροισθε , ἀείροιντο
mp.pres.imp: ἀείρου , ἀειρέσθω , ἀείρεσθον , ἀειρέσθων ,   , ἀείρεσθε , ἀειρέσθων

# =>>> infinitive
 , ἀείρειν , ἀείρεσθαι
participle , m , ἀείρων , ἀειρόμενος
f , ἀείρουσα , ἀειρομένη
n , ἀεῖρον , ἀειρόμενον

# = Imperfect: ἤειρον, ἠειρόμην

active , indicative , ἤειρον , ἤειρες , ἤειρε(ν) , ἠείρετον , ἠειρέτην , ἠείρομεν , ἠείρετε , ἤειρον
middle/
passive , indicative , ἠειρόμην , ἠείρου , ἠείρετο , ἠείρεσθον , ἠειρέσθην , ἠειρόμεθα , ἠείρεσθε , ἠείροντο

# = Imperfect: ἄειρον, ἀειρόμην

active , indicative , ἄειρον , ἄειρες , ἄειρε(ν) , ἀείρετον , ἀειρέτην , ἀείρομεν , ἀείρετε , ἄειρον
middle/
passive , indicative , ἀειρόμην , ἀείρου , ἀείρετο , ἀείρεσθον , ἀειρέσθην , ἀειρόμεθα , ἀείρεσθε , ἀείροντο

# = Future: ἀρέω, ἀρέομαι, ἀρθήσομαι (Uncontracted)

active , indicative , ἀρέω , ἀρέεις , ἀρέει , ἀρέετον , ἀρέετον , ἀρέομεν , ἀρέετε , ἀρέουσι(ν)
optative , ἀρέοιμι , ἀρέοις , ἀρέοι , ἀρέοιτον , ἀρεοίτην , ἀρέοιμεν , ἀρέοιτε , ἀρέοιεν
middle , indicative , ἀρέομαι , ἀρέῃ,
ἀρέει , ἀρέεται , ἀρέεσθον , ἀρέεσθον , ἀρεόμεθα , ἀρέεσθε , ἀρέονται
optative , ἀρεοίμην , ἀρέοιο , ἀρέοιτο , ἀρέοισθον , ἀρεοίσθην , ἀρεοίμεθα , ἀρέοισθε , ἀρέοιντο
passive , indicative , ἀρθήσομαι , ἀρθήσῃ , ἀρθήσεται , ἀρθήσεσθον , ἀρθήσεσθον , ἀρθησόμεθα , ἀρθήσεσθε , ἀρθήσονται
optative , ἀρθησοίμην , ἀρθήσοιο , ἀρθήσοιτο , ἀρθήσοισθον , ἀρθησοίσθην , ἀρθησοίμεθα , ἀρθήσοισθε , ἀρθήσοιντο
, active , middle , passive

# =>>> infinitive
 , ἀρέειν , ἀρέεσθαι , ἀρθήσεσθαι
participle , m , ἀρέων , ἀρεόμενος , ἀρθησόμενος
f , ἀρέουσα , ἀρεομένη , ἀρθησομένη
n , ἀρέον , ἀρεόμενον , ἀρθησόμενον

# = Future: ἀρῶ, ἀροῦμαι, ἀρθήσομαι (Contracted)

active , indicative , ἀρῶ , ἀρεῖς , ἀρεῖ , ἀρεῖτον , ἀρεῖτον , ἀροῦμεν , ἀρεῖτε , ἀροῦσι(ν)
optative , ἀροίην,
ἀροῖμι , ἀροίης,
ἀροῖς , ἀροίη,
ἀροῖ , ἀροῖτον,
ἀροίητον , ἀροίτην,
ἀροιήτην , ἀροῖμεν,
ἀροίημεν , ἀροῖτε,
ἀροίητε , ἀροῖεν,
ἀροίησαν
middle , indicative , ἀροῦμαι , ἀρῇ , ἀρεῖται , ἀρεῖσθον , ἀρεῖσθον , ἀρούμεθα , ἀρεῖσθε , ἀροῦνται
optative , ἀροίμην , ἀροῖο , ἀροῖτο , ἀροῖσθον , ἀροίσθην , ἀροίμεθα , ἀροῖσθε , ἀροῖντο
passive , indicative , ἀρθήσομαι , ἀρθήσῃ , ἀρθήσεται , ἀρθήσεσθον , ἀρθήσεσθον , ἀρθησόμεθα , ἀρθήσεσθε , ἀρθήσονται
optative , ἀρθησοίμην , ἀρθήσοιο , ἀρθήσοιτο , ἀρθήσοισθον , ἀρθησοίσθην , ἀρθησοίμεθα , ἀρθήσοισθε , ἀρθήσοιντο
, active , middle , passive

# =>>> infinitive
 , ἀρεῖν , ἀρεῖσθαι , ἀρθήσεσθαι
participle , m , ἀρῶν , ἀρούμενος , ἀρθησόμενος
f , ἀροῦσα , ἀρουμένη , ἀρθησομένη
n , ἀροῦν , ἀρούμενον , ἀρθησόμενον

# = Aorist: ἤειρα, ἠειράμην, ἠέρθην

active , indicative , ἤειρα , ἤειρας , ἤειρε(ν) , ἠείρατον , ἠειράτην , ἠείραμεν , ἠείρατε , ἤειραν
subjunctive , ἀείρω , ἀείρῃς , ἀείρῃ , ἀείρητον , ἀείρητον , ἀείρωμεν , ἀείρητε , ἀείρωσι(ν)
optative , ἀείραιμι , ἀείρειας,
ἀείραις , ἀείρειε(ν),
ἀείραι , ἀείραιτον , ἀειραίτην , ἀείραιμεν , ἀείραιτε , ἀείρειαν,
ἀείραιεν
imperative ,   , ἄειρον , ἀειράτω , ἀείρατον , ἀειράτων ,   , ἀείρατε , ἀειράντων
middle , indicative , ἠειράμην , ἠείρω , ἠείρατο , ἠείρασθον , ἠειράσθην , ἠειράμεθα , ἠείρασθε , ἠείραντο
subjunctive , ἀείρωμαι , ἀείρῃ , ἀείρηται , ἀείρησθον , ἀείρησθον , ἀειρώμεθα , ἀείρησθε , ἀείρωνται
optative , ἀειραίμην , ἀείραιο , ἀείραιτο , ἀείραισθον , ἀειραίσθην , ἀειραίμεθα , ἀείραισθε , ἀείραιντο
imperative ,   , ἄειραι , ἀειράσθω , ἀείρασθον , ἀειράσθων ,   , ἀείρασθε , ἀειράσθων
passive , indicative , ἠέρθην , ἠέρθης , ἠέρθη , ἠέρθητον , ἠερθήτην , ἠέρθημεν , ἠέρθητε , ἠέρθησαν
subjunctive , ἀερθῶ , ἀερθῇς , ἀερθῇ , ἀερθῆτον , ἀερθῆτον , ἀερθῶμεν , ἀερθῆτε , ἀερθῶσι(ν)
optative , ἀερθείην , ἀερθείης , ἀερθείη , ἀερθεῖτον,
ἀερθείητον , ἀερθείτην,
ἀερθειήτην , ἀερθεῖμεν,
ἀερθείημεν , ἀερθεῖτε,
ἀερθείητε , ἀερθεῖεν,
ἀερθείησαν
imperative ,   , ἀέρθητι , ἀερθήτω , ἀέρθητον , ἀερθήτων ,   , ἀέρθητε , ἀερθέντων
, active , middle , passive

# =>>> infinitive
 , ἀεῖραι , ἀείρασθαι , ἀερθῆναι
participle , m , ἀείρας , ἀειράμενος , ἀερθείς
f , ἀείρασα , ἀειραμένη , ἀερθεῖσα
n , ἀεῖραν , ἀειράμενον , ἀερθέν

# = Perfect: ἦρκα, ἤερμαι

active , indicative , ἦρκα , ἦρκας , ἦρκε(ν) , ἤρκατον , ἤρκατον , ἤρκαμεν , ἤρκατε , ἤρκασι(ν)
subjunctive , ἤρκω , ἤρκῃς , ἤρκῃ , ἤρκητον , ἤρκητον , ἤρκωμεν , ἤρκητε , ἤρκωσι(ν)
optative , ἤρκοιμι,
ἠρκοίην , ἤρκοις,
ἠρκοίης , ἤρκοι,
ἠρκοίη , ἤρκοιτον , ἠρκοίτην , ἤρκοιμεν , ἤρκοιτε , ἤρκοιεν
imperative ,   , ἦρκε , ἠρκέτω , ἤρκετον , ἠρκέτων ,   , ἤρκετε , ἠρκόντων
middle/
passive , indicative , ἤερμαι , ἤερσαι , ἤερται , ἤερθον , ἤερθον , ἠέρμεθα , ἤερθε , ἠέραται
subjunctive , ἠερμένος ὦ , ἠερμένος ᾖς , ἠερμένος ᾖ , ἠερμένω ἦτον , ἠερμένω ἦτον , ἠερμένοι ὦμεν , ἠερμένοι ἦτε , ἠερμένοι ὦσι(ν)
optative , ἠερμένος εἴην , ἠερμένος εἴης , ἠερμένος εἴη , ἠερμένοι εἴητον/εἶτον , ἠερμένω εἰήτην/εἴτην , ἠερμένοι εἴημεν/εἶμεν , ἠερμένοι εἴητε/εἶτε , ἠερμένοι εἴησαν/εἶεν
imperative ,   , ἤερσο , ἠέρθω , ἤερθον , ἠέρθων ,   , ἤερθε , ἠέρθων
, active , middle/passive

# =>>> infinitive
 , ἠρκέναι , ἠέρθαι
participle , m , ἠρκώς , ἠερμένος
f , ἠρκυῖα , ἠερμένη
n , ἠρκός , ἠερμένον

# ========== ἅζομαι • (házomai) (Epic)

    to dread, stand in awe of, reverence

# = Present: ἅζομαι

mp.pres.ind: ἅζομαι , ἅζῃ-ἅζει , ἅζεται , ἅζεσθον , ἅζεσθον , ἁζόμεθα , ἅζεσθε , ἅζονται
mp.pres.sub: ἅζωμαι , ἅζῃ , ἅζηται , ἅζησθον , ἅζησθον , ἁζώμεθα , ἅζησθε , ἅζωνται
mp.pres.opt: ἁζοίμην , ἅζοιο , ἅζοιτο , ἅζοισθον , ἁζοίσθην , ἁζοίμεθα , ἅζοισθε , ἅζοιντο
mp.pres.imp: ἅζου , ἁζέσθω , ἅζεσθον , ἁζέσθων ,   , ἅζεσθε , ἁζέσθων

# =>>> infinitive
 , , ἅζεσθαι
participle , m , , ἁζόμενος
f , , ἁζομένη
n , , ἁζόμενον

# ========== # = Present: ἄημι (Poetic)

act.pres.ind: ἄημι ,   , ἄησι(ν) , ἄητον , ἄητον ,   ,   , ἄεισι(ν)
subjunctive
optative
act.pres.imp: ἀήτω
mp.pres.ind: ἄηται
subjunctive
optative
imperative

# =>>> infinitive
 , ἀῆναι
participle , m , ἀείς , ἀήμενος
f , ἀεῖσα , ἀημένη
n , ἀέν , ἀήμενον
 , Dialects other than Attic are not well attested. Some forms are based on conjecture. Use with caution. For more details, see Appendix:Ancient Greek dialectal conjugation.
# = Imperfect: (Poetic)

active , indicative ,   ,   , ἄη
middle/
passive , indicative ,   ,   , ἄητο

# ========== ἀθλέω • (āthléō) (Epic, Attic, Koine)

    (transitive, intransitive) to contend for a prize, combat, wrestle [+dative = with or against someone]
    to be an athlete, contend for a prize in games

# = Present: ἀθλέω, ἀθλέομαι (Uncontracted)

act.pres.ind: ἀθλέω , ἀθλέεις , ἀθλέει , ἀθλέετον , ἀθλέετον , ἀθλέομεν , ἀθλέετε , ἀθλέουσι(ν)
act.pres.sub: ἀθλέω , ἀθλέῃς , ἀθλέῃ , ἀθλέητον , ἀθλέητον , ἀθλέωμεν , ἀθλέητε , ἀθλέωσι(ν)
act.pres.opt: ἀθλέοιμι , ἀθλέοις , ἀθλέοι , ἀθλέοιτον , ἀθλεοίτην , ἀθλέοιμεν , ἀθλέοιτε , ἀθλέοιεν
act.pres.imp: ἄθλεε , ἀθλεέτω , ἀθλέετον , ἀθλεέτων ,   , ἀθλέετε , ἀθλεόντων
mp.pres.ind: ἀθλέομαι , ἀθλέῃ-ἀθλέει , ἀθλέεται , ἀθλέεσθον , ἀθλέεσθον , ἀθλεόμεθα , ἀθλέεσθε , ἀθλέονται
mp.pres.sub: ἀθλέωμαι , ἀθλέῃ , ἀθλέηται , ἀθλέησθον , ἀθλέησθον , ἀθλεώμεθα , ἀθλέησθε , ἀθλέωνται
mp.pres.opt: ἀθλεοίμην , ἀθλέοιο , ἀθλέοιτο , ἀθλέοισθον , ἀθλεοίσθην , ἀθλεοίμεθα , ἀθλέοισθε , ἀθλέοιντο
mp.pres.imp: ἀθλέου , ἀθλεέσθω , ἀθλέεσθον , ἀθλεέσθων ,   , ἀθλέεσθε , ἀθλεέσθων

# =>>> infinitive
 , ἀθλέειν , ἀθλέεσθαι
participle , m , ἀθλέων , ἀθλεόμενος
f , ἀθλέουσα , ἀθλεομένη
n , ἀθλέον , ἀθλεόμενον

# = Present: ἀθλῶ, ἀθλοῦμαι (Contracted)

act.pres.ind: ἀθλῶ , ἀθλεῖς , ἀθλεῖ , ἀθλεῖτον , ἀθλεῖτον , ἀθλοῦμεν , ἀθλεῖτε , ἀθλοῦσι(ν)
act.pres.sub: ἀθλῶ , ἀθλῇς , ἀθλῇ , ἀθλῆτον , ἀθλῆτον , ἀθλῶμεν , ἀθλῆτε , ἀθλῶσι(ν)
act.pres.opt: ἀθλοίην-ἀθλοῖμι , ἀθλοίης-ἀθλοῖς , ἀθλοίη-ἀθλοῖ , ἀθλοῖτον-ἀθλοίητον , ἀθλοίτην-ἀθλοιήτην , ἀθλοῖμεν-ἀθλοίημεν , ἀθλοῖτε-ἀθλοίητε , ἀθλοῖεν-ἀθλοίησαν
act.pres.imp: ἄθλει , ἀθλείτω , ἀθλεῖτον , ἀθλείτων ,   , ἀθλεῖτε , ἀθλούντων
mp.pres.ind: ἀθλοῦμαι , ἀθλεῖ-ἀθλῇ , ἀθλεῖται , ἀθλεῖσθον , ἀθλεῖσθον , ἀθλούμεθα , ἀθλεῖσθε , ἀθλοῦνται
mp.pres.sub: ἀθλῶμαι , ἀθλῇ , ἀθλῆται , ἀθλῆσθον , ἀθλῆσθον , ἀθλώμεθα , ἀθλῆσθε , ἀθλῶνται
mp.pres.opt: ἀθλοίμην , ἀθλοῖο , ἀθλοῖτο , ἀθλοῖσθον , ἀθλοίσθην , ἀθλοίμεθα , ἀθλοῖσθε , ἀθλοῖντο
mp.pres.imp: ἀθλοῦ , ἀθλείσθω , ἀθλεῖσθον , ἀθλείσθων ,   , ἀθλεῖσθε , ἀθλείσθων

# =>>> infinitive
 , ἀθλεῖν , ἀθλεῖσθαι
participle , m , ἀθλῶν , ἀθλούμενος
f , ἀθλοῦσα , ἀθλουμένη
n , ἀθλοῦν , ἀθλούμενον

# = Imperfect: ἤθλεον, ἠθλεόμην (Uncontracted)

active , indicative , ἤθλεον , ἤθλεες , ἤθλεε(ν) , ἠθλέετον , ἠθλεέτην , ἠθλέομεν , ἠθλέετε , ἤθλεον
middle/
passive , indicative , ἠθλεόμην , ἠθλέου , ἠθλέετο , ἠθλέεσθον , ἠθλεέσθην , ἠθλεόμεθα , ἠθλέεσθε , ἠθλέοντο

# = Imperfect: ἤθλουν, ἠθλούμην (Contracted)

active , indicative , ἤθλουν , ἤθλεις , ἤθλει , ἠθλεῖτον , ἠθλείτην , ἠθλοῦμεν , ἠθλεῖτε , ἤθλουν
middle/
passive , indicative , ἠθλούμην , ἠθλοῦ , ἠθλεῖτο , ἠθλεῖσθον , ἠθλείσθην , ἠθλούμεθα , ἠθλεῖσθε , ἠθλοῦντο

# = Future: ἀθλήσω, ἀθλήσομαι, ἀθληθήσομαι

active , indicative , ἀθλήσω , ἀθλήσεις , ἀθλήσει , ἀθλήσετον , ἀθλήσετον , ἀθλήσομεν , ἀθλήσετε , ἀθλήσουσι(ν)
optative , ἀθλήσοιμι , ἀθλήσοις , ἀθλήσοι , ἀθλήσοιτον , ἀθλησοίτην , ἀθλήσοιμεν , ἀθλήσοιτε , ἀθλήσοιεν
middle , indicative , ἀθλήσομαι , ἀθλήσῃ,
ἀθλήσει , ἀθλήσεται , ἀθλήσεσθον , ἀθλήσεσθον , ἀθλησόμεθα , ἀθλήσεσθε , ἀθλήσονται
optative , ἀθλησοίμην , ἀθλήσοιο , ἀθλήσοιτο , ἀθλήσοισθον , ἀθλησοίσθην , ἀθλησοίμεθα , ἀθλήσοισθε , ἀθλήσοιντο
passive , indicative , ἀθληθήσομαι , ἀθληθήσῃ , ἀθληθήσεται , ἀθληθήσεσθον , ἀθληθήσεσθον , ἀθληθησόμεθα , ἀθληθήσεσθε , ἀθληθήσονται
optative , ἀθληθησοίμην , ἀθληθήσοιο , ἀθληθήσοιτο , ἀθληθήσοισθον , ἀθληθησοίσθην , ἀθληθησοίμεθα , ἀθληθήσοισθε , ἀθληθήσοιντο
, active , middle , passive

# =>>> infinitive
 , ἀθλήσειν , ἀθλήσεσθαι , ἀθληθήσεσθαι
participle , m , ἀθλήσων , ἀθλησόμενος , ἀθληθησόμενος
f , ἀθλήσουσα , ἀθλησομένη , ἀθληθησομένη
n , ἀθλῆσον , ἀθλησόμενον , ἀθληθησόμενον

# = Aorist: ἤθλησα, ἠθλησάμην, ἠθλήθην

active , indicative , ἤθλησα , ἤθλησας , ἤθλησε(ν) , ἠθλήσατον , ἠθλησάτην , ἠθλήσαμεν , ἠθλήσατε , ἤθλησαν
subjunctive , ἀθλήσω , ἀθλήσῃς , ἀθλήσῃ , ἀθλήσητον , ἀθλήσητον , ἀθλήσωμεν , ἀθλήσητε , ἀθλήσωσι(ν)
optative , ἀθλήσαιμι , ἀθλήσειας,
ἀθλήσαις , ἀθλήσειε(ν),
ἀθλήσαι , ἀθλήσαιτον , ἀθλησαίτην , ἀθλήσαιμεν , ἀθλήσαιτε , ἀθλήσειαν,
ἀθλήσαιεν
imperative ,   , ἄθλησον , ἀθλησάτω , ἀθλήσατον , ἀθλησάτων ,   , ἀθλήσατε , ἀθλησάντων
middle , indicative , ἠθλησάμην , ἠθλήσω , ἠθλήσατο , ἠθλήσασθον , ἠθλησάσθην , ἠθλησάμεθα , ἠθλήσασθε , ἠθλήσαντο
subjunctive , ἀθλήσωμαι , ἀθλήσῃ , ἀθλήσηται , ἀθλήσησθον , ἀθλήσησθον , ἀθλησώμεθα , ἀθλήσησθε , ἀθλήσωνται
optative , ἀθλησαίμην , ἀθλήσαιο , ἀθλήσαιτο , ἀθλήσαισθον , ἀθλησαίσθην , ἀθλησαίμεθα , ἀθλήσαισθε , ἀθλήσαιντο
imperative ,   , ἄθλησαι , ἀθλησάσθω , ἀθλήσασθον , ἀθλησάσθων ,   , ἀθλήσασθε , ἀθλησάσθων
passive , indicative , ἠθλήθην , ἠθλήθης , ἠθλήθη , ἠθλήθητον , ἠθληθήτην , ἠθλήθημεν , ἠθλήθητε , ἠθλήθησαν
subjunctive , ἀθληθῶ , ἀθληθῇς , ἀθληθῇ , ἀθληθῆτον , ἀθληθῆτον , ἀθληθῶμεν , ἀθληθῆτε , ἀθληθῶσι(ν)
optative , ἀθληθείην , ἀθληθείης , ἀθληθείη , ἀθληθεῖτον,
ἀθληθείητον , ἀθληθείτην,
ἀθληθειήτην , ἀθληθεῖμεν,
ἀθληθείημεν , ἀθληθεῖτε,
ἀθληθείητε , ἀθληθεῖεν,
ἀθληθείησαν
imperative ,   , ἀθλήθητι , ἀθληθήτω , ἀθλήθητον , ἀθληθήτων ,   , ἀθλήθητε , ἀθληθέντων
, active , middle , passive

# =>>> infinitive
 , ἀθλῆσαι , ἀθλήσασθαι , ἀθληθῆναι
participle , m , ἀθλήσας , ἀθλησάμενος , ἀθληθείς
f , ἀθλήσασα , ἀθλησαμένη , ἀθληθεῖσα
n , ἀθλῆσαν , ἀθλησάμενον , ἀθληθέν

# = Perfect: ἤθληκα, ἤθλημαι

active , indicative , ἤθληκα , ἤθληκας , ἤθληκε(ν) , ἠθλήκατον , ἠθλήκατον , ἠθλήκαμεν , ἠθλήκατε , ἠθλήκασι(ν)
subjunctive , ἠθλήκω , ἠθλήκῃς , ἠθλήκῃ , ἠθλήκητον , ἠθλήκητον , ἠθλήκωμεν , ἠθλήκητε , ἠθλήκωσι(ν)
optative , ἠθλήκοιμι,
ἠθληκοίην , ἠθλήκοις,
ἠθληκοίης , ἠθλήκοι,
ἠθληκοίη , ἠθλήκοιτον , ἠθληκοίτην , ἠθλήκοιμεν , ἠθλήκοιτε , ἠθλήκοιεν
imperative ,   , ἤθληκε , ἠθληκέτω , ἠθλήκετον , ἠθληκέτων ,   , ἠθλήκετε , ἠθληκόντων
middle/
passive , indicative , ἤθλημαι , ἤθλησαι , ἤθληται , ἤθλησθον , ἤθλησθον , ἠθλήμεθα , ἤθλησθε , ἤθληνται
subjunctive , ἠθλημένος ὦ , ἠθλημένος ᾖς , ἠθλημένος ᾖ , ἠθλημένω ἦτον , ἠθλημένω ἦτον , ἠθλημένοι ὦμεν , ἠθλημένοι ἦτε , ἠθλημένοι ὦσι(ν)
optative , ἠθλημένος εἴην , ἠθλημένος εἴης , ἠθλημένος εἴη , ἠθλημένοι εἴητον/εἶτον , ἠθλημένω εἰήτην/εἴτην , ἠθλημένοι εἴημεν/εἶμεν , ἠθλημένοι εἴητε/εἶτε , ἠθλημένοι εἴησαν/εἶεν
imperative ,   , ἤθλησο , ἠθλήσθω , ἤθλησθον , ἠθλήσθων ,   , ἤθλησθε , ἠθλήσθων
, active , middle/passive

# =>>> infinitive
 , ἠθληκέναι , ἠθλῆσθαι
participle , m , ἠθληκώς , ἠθλημένος
f , ἠθληκυῖα , ἠθλημένη
n , ἠθληκός , ἠθλημένον

# = Pluperfect: ἠθλήκειν, ἠθλήμην

active , indicative , ἠθλήκειν,
ἠθλήκη , ἠθλήκεις,
ἠθλήκης , ἠθλήκει(ν) , ἠθλήκετον , ἠθληκέτην , ἠθλήκεμεν , ἠθλήκετε , ἠθλήκεσαν
middle/
passive , indicative , ἠθλήμην , ἤθλησο , ἤθλητο , ἤθλησθον , ἠθλήσθην , ἠθλήμεθα , ἤθλησθε , ἤθληντο


# ========== αἰδέομαι • (aidéomai)

    to be ashamed
        Synonyms: αἰσχύνομαι (aiskhū́nomai)
    to fear
Conjugation
# = Present: αἰδέομαι (Uncontracted)

mp.pres.ind: αἰδέομαι , αἰδέῃ-αἰδέει , αἰδέεται , αἰδέεσθον , αἰδέεσθον , αἰδεόμεθα , αἰδέεσθε , αἰδέονται
mp.pres.sub: αἰδέωμαι , αἰδέῃ , αἰδέηται , αἰδέησθον , αἰδέησθον , αἰδεώμεθα , αἰδέησθε , αἰδέωνται
mp.pres.opt: αἰδεοίμην , αἰδέοιο , αἰδέοιτο , αἰδέοισθον , αἰδεοίσθην , αἰδεοίμεθα , αἰδέοισθε , αἰδέοιντο
mp.pres.imp: αἰδέου , αἰδεέσθω , αἰδέεσθον , αἰδεέσθων ,   , αἰδέεσθε , αἰδεέσθων

# =>>> infinitive
 , , αἰδέεσθαι
participle , m , , αἰδεόμενος
f , , αἰδεομένη
n , , αἰδεόμενον

# = Present: αἰδοῦμαι (Contracted)

mp.pres.ind: αἰδοῦμαι , αἰδεῖ-αἰδῇ , αἰδεῖται , αἰδεῖσθον , αἰδεῖσθον , αἰδούμεθα , αἰδεῖσθε , αἰδοῦνται
mp.pres.sub: αἰδῶμαι , αἰδῇ , αἰδῆται , αἰδῆσθον , αἰδῆσθον , αἰδώμεθα , αἰδῆσθε , αἰδῶνται
mp.pres.opt: αἰδοίμην , αἰδοῖο , αἰδοῖτο , αἰδοῖσθον , αἰδοίσθην , αἰδοίμεθα , αἰδοῖσθε , αἰδοῖντο
mp.pres.imp: αἰδοῦ , αἰδείσθω , αἰδεῖσθον , αἰδείσθων ,   , αἰδεῖσθε , αἰδείσθων

# =>>> infinitive
 , , αἰδεῖσθαι
participle , m , , αἰδούμενος
f , , αἰδουμένη
n , , αἰδούμενον

# = Imperfect: ᾐδεόμην (Uncontracted)

middle/
passive , indicative , ᾐδεόμην , ᾐδέου , ᾐδέετο , ᾐδέεσθον , ᾐδεέσθην , ᾐδεόμεθα , ᾐδέεσθε , ᾐδέοντο

# = Imperfect: ᾐδούμην (Contracted)

middle/
passive , indicative , ᾐδούμην , ᾐδοῦ , ᾐδεῖτο , ᾐδεῖσθον , ᾐδείσθην , ᾐδούμεθα , ᾐδεῖσθε , ᾐδοῦντο

# = Future: αἰδέσομαι, αἰδεσθήσομαι

middle , indicative , αἰδέσομαι , αἰδέσῃ,
αἰδέσει , αἰδέσεται , αἰδέσεσθον , αἰδέσεσθον , αἰδεσόμεθα , αἰδέσεσθε , αἰδέσονται
optative , αἰδεσοίμην , αἰδέσοιο , αἰδέσοιτο , αἰδέσοισθον , αἰδεσοίσθην , αἰδεσοίμεθα , αἰδέσοισθε , αἰδέσοιντο
passive , indicative , αἰδεσθήσομαι , αἰδεσθήσῃ , αἰδεσθήσεται , αἰδεσθήσεσθον , αἰδεσθήσεσθον , αἰδεσθησόμεθα , αἰδεσθήσεσθε , αἰδεσθήσονται
optative , αἰδεσθησοίμην , αἰδεσθήσοιο , αἰδεσθήσοιτο , αἰδεσθήσοισθον , αἰδεσθησοίσθην , αἰδεσθησοίμεθα , αἰδεσθήσοισθε , αἰδεσθήσοιντο
, , middle , passive

# =>>> infinitive
 , , αἰδέσεσθαι , αἰδεσθήσεσθαι
participle , m , , αἰδεσόμενος , αἰδεσθησόμενος
f , , αἰδεσομένη , αἰδεσθησομένη
n , , αἰδεσόμενον , αἰδεσθησόμενον

# = Aorist: ᾐδεσάμην, ᾐδέσθην

middle , indicative , ᾐδεσάμην , ᾐδέσω , ᾐδέσατο , ᾐδέσασθον , ᾐδεσάσθην , ᾐδεσάμεθα , ᾐδέσασθε , ᾐδέσαντο
subjunctive , αἰδέσωμαι , αἰδέσῃ , αἰδέσηται , αἰδέσησθον , αἰδέσησθον , αἰδεσώμεθα , αἰδέσησθε , αἰδέσωνται
optative , αἰδεσαίμην , αἰδέσαιο , αἰδέσαιτο , αἰδέσαισθον , αἰδεσαίσθην , αἰδεσαίμεθα , αἰδέσαισθε , αἰδέσαιντο
imperative ,   , αἴδεσαι , αἰδεσάσθω , αἰδέσασθον , αἰδεσάσθων ,   , αἰδέσασθε , αἰδεσάσθων
passive , indicative , ᾐδέσθην , ᾐδέσθης , ᾐδέσθη , ᾐδέσθητον , ᾐδεσθήτην , ᾐδέσθημεν , ᾐδέσθητε , ᾐδέσθησαν
subjunctive , αἰδεσθῶ , αἰδεσθῇς , αἰδεσθῇ , αἰδεσθῆτον , αἰδεσθῆτον , αἰδεσθῶμεν , αἰδεσθῆτε , αἰδεσθῶσι(ν)
optative , αἰδεσθείην , αἰδεσθείης , αἰδεσθείη , αἰδεσθεῖτον,
αἰδεσθείητον , αἰδεσθείτην,
αἰδεσθειήτην , αἰδεσθεῖμεν,
αἰδεσθείημεν , αἰδεσθεῖτε,
αἰδεσθείητε , αἰδεσθεῖεν,
αἰδεσθείησαν
imperative ,   , αἰδέσθητι , αἰδεσθήτω , αἰδέσθητον , αἰδεσθήτων ,   , αἰδέσθητε , αἰδεσθέντων
, , middle , passive

# =>>> infinitive
 , , αἰδέσασθαι , αἰδεσθῆναι
participle , m , , αἰδεσάμενος , αἰδεσθείς
f , , αἰδεσαμένη , αἰδεσθεῖσα
n , , αἰδεσάμενον , αἰδεσθέν

# = Perfect: ᾔδεσμαι

middle/
passive , indicative , ᾔδεσμαι , ᾔδεσαι , ᾔδεσται , ᾔδεσθον , ᾔδεσθον , ᾐδέσμεθα , ᾔδεσθε , ᾐδέσαται
subjunctive , ᾐδεσμένος ὦ , ᾐδεσμένος ᾖς , ᾐδεσμένος ᾖ , ᾐδεσμένω ἦτον , ᾐδεσμένω ἦτον , ᾐδεσμένοι ὦμεν , ᾐδεσμένοι ἦτε , ᾐδεσμένοι ὦσι(ν)
optative , ᾐδεσμένος εἴην , ᾐδεσμένος εἴης , ᾐδεσμένος εἴη , ᾐδεσμένοι εἴητον/εἶτον , ᾐδεσμένω εἰήτην/εἴτην , ᾐδεσμένοι εἴημεν/εἶμεν , ᾐδεσμένοι εἴητε/εἶτε , ᾐδεσμένοι εἴησαν/εἶεν
imperative ,   , ᾔδεσο , ᾐδέσθω , ᾔδεσθον , ᾐδέσθων ,   , ᾔδεσθε , ᾐδέσθων
, , middle/passive

# =>>> infinitive
 , , ᾐδέσθαι
participle , m , , ᾐδεσμένος
f , , ᾐδεσμένη
n , , ᾐδεσμένον

# = Pluperfect: ᾐδέσμην

middle/
passive , indicative , ᾐδέσμην , ᾔδεσο , ᾔδεστο , ᾔδεσθον , ᾐδέσθην , ᾐδέσμεθα , ᾔδεσθε , ᾐδέσατο

# ========== αἴθω • (aíthō) (Epic, Attic, Ionic, Doric)

    (transitive) To ignite, kindle, light
    (rarely intransitive, more commonly in the middle) To burn, blaze

Usage notes
The Iliad and Odyssey only use forms of the participle αἰθόμενος (aithómenos, “burning”).

# = Present: αἴθω, αἴθομαι

act.pres.ind: αἴθω , αἴθεις , αἴθει , αἴθετον , αἴθετον , αἴθομεν , αἴθετε , αἴθουσι(ν)
act.pres.sub: αἴθω , αἴθῃς , αἴθῃ , αἴθητον , αἴθητον , αἴθωμεν , αἴθητε , αἴθωσι(ν)
act.pres.opt: αἴθοιμι , αἴθοις , αἴθοι , αἴθοιτον , αἰθοίτην , αἴθοιμεν , αἴθοιτε , αἴθοιεν
act.pres.imp: αἶθε , αἰθέτω , αἴθετον , αἰθέτων ,   , αἴθετε , αἰθόντων
mp.pres.ind: αἴθομαι , αἴθῃ-αἴθει , αἴθεται , αἴθεσθον , αἴθεσθον , αἰθόμεθα , αἴθεσθε , αἴθονται
mp.pres.sub: αἴθωμαι , αἴθῃ , αἴθηται , αἴθησθον , αἴθησθον , αἰθώμεθα , αἴθησθε , αἴθωνται
mp.pres.opt: αἰθοίμην , αἴθοιο , αἴθοιτο , αἴθοισθον , αἰθοίσθην , αἰθοίμεθα , αἴθοισθε , αἴθοιντο
mp.pres.imp: αἴθου , αἰθέσθω , αἴθεσθον , αἰθέσθων ,   , αἴθεσθε , αἰθέσθων

# =>>> infinitive
 , αἴθειν , αἴθεσθαι
participle , m , αἴθων , αἰθόμενος
f , αἴθουσα , αἰθομένη
n , αἶθον , αἰθόμενον

# ========== αἰνέω • (ainéō) (poetic, Ionic)

    (transitive) I tell of, speak of
        (transitive) I praise, approve
            (Christianity, transitive) I praise, glorify
        (transitive) I approve, advise, recommend
        (transitive) I promise or vow

# = Present: αἰνέω, αἰνέομαι (Uncontracted)

act.pres.ind: αἰνέω , αἰνέεις , αἰνέει , αἰνέετον , αἰνέετον , αἰνέομεν , αἰνέετε , αἰνέουσι(ν)
act.pres.sub: αἰνέω , αἰνέῃς , αἰνέῃ , αἰνέητον , αἰνέητον , αἰνέωμεν , αἰνέητε , αἰνέωσι(ν)
act.pres.opt: αἰνέοιμι , αἰνέοις , αἰνέοι , αἰνέοιτον , αἰνεοίτην , αἰνέοιμεν , αἰνέοιτε , αἰνέοιεν
act.pres.imp: αἴνεε , αἰνεέτω , αἰνέετον , αἰνεέτων ,   , αἰνέετε , αἰνεόντων
mp.pres.ind: αἰνέομαι , αἰνέῃ-αἰνέει , αἰνέεται , αἰνέεσθον , αἰνέεσθον , αἰνεόμεθα , αἰνέεσθε , αἰνέονται
mp.pres.sub: αἰνέωμαι , αἰνέῃ , αἰνέηται , αἰνέησθον , αἰνέησθον , αἰνεώμεθα , αἰνέησθε , αἰνέωνται
mp.pres.opt: αἰνεοίμην , αἰνέοιο , αἰνέοιτο , αἰνέοισθον , αἰνεοίσθην , αἰνεοίμεθα , αἰνέοισθε , αἰνέοιντο
mp.pres.imp: αἰνέου , αἰνεέσθω , αἰνέεσθον , αἰνεέσθων ,   , αἰνέεσθε , αἰνεέσθων

# =>>> infinitive
 , αἰνέειν , αἰνέεσθαι
participle , m , αἰνέων , αἰνεόμενος
f , αἰνέουσα , αἰνεομένη
n , αἰνέον , αἰνεόμενον

# = Present: αἰνῶ, αἰνοῦμαι (Contracted)

act.pres.ind: αἰνῶ , αἰνεῖς , αἰνεῖ , αἰνεῖτον , αἰνεῖτον , αἰνοῦμεν , αἰνεῖτε , αἰνοῦσι(ν)
act.pres.sub: αἰνῶ , αἰνῇς , αἰνῇ , αἰνῆτον , αἰνῆτον , αἰνῶμεν , αἰνῆτε , αἰνῶσι(ν)
act.pres.opt: αἰνοίην-αἰνοῖμι , αἰνοίης-αἰνοῖς , αἰνοίη-αἰνοῖ , αἰνοῖτον-αἰνοίητον , αἰνοίτην-αἰνοιήτην , αἰνοῖμεν-αἰνοίημεν , αἰνοῖτε-αἰνοίητε , αἰνοῖεν-αἰνοίησαν
act.pres.imp: αἴνει , αἰνείτω , αἰνεῖτον , αἰνείτων ,   , αἰνεῖτε , αἰνούντων
mp.pres.ind: αἰνοῦμαι , αἰνεῖ-αἰνῇ , αἰνεῖται , αἰνεῖσθον , αἰνεῖσθον , αἰνούμεθα , αἰνεῖσθε , αἰνοῦνται
mp.pres.sub: αἰνῶμαι , αἰνῇ , αἰνῆται , αἰνῆσθον , αἰνῆσθον , αἰνώμεθα , αἰνῆσθε , αἰνῶνται
mp.pres.opt: αἰνοίμην , αἰνοῖο , αἰνοῖτο , αἰνοῖσθον , αἰνοίσθην , αἰνοίμεθα , αἰνοῖσθε , αἰνοῖντο
mp.pres.imp: αἰνοῦ , αἰνείσθω , αἰνεῖσθον , αἰνείσθων ,   , αἰνεῖσθε , αἰνείσθων

# =>>> infinitive
 , αἰνεῖν , αἰνεῖσθαι
participle , m , αἰνῶν , αἰνούμενος
f , αἰνοῦσα , αἰνουμένη
n , αἰνοῦν , αἰνούμενον

# = Imperfect: ᾔνεον, ᾐνεόμην (Uncontracted)

active , indicative , ᾔνεον , ᾔνεες , ᾔνεε(ν) , ᾐνέετον , ᾐνεέτην , ᾐνέομεν , ᾐνέετε , ᾔνεον
middle/
passive , indicative , ᾐνεόμην , ᾐνέου , ᾐνέετο , ᾐνέεσθον , ᾐνεέσθην , ᾐνεόμεθα , ᾐνέεσθε , ᾐνέοντο

# = Imperfect: ᾔνουν, ᾐνούμην (Contracted)

active , indicative , ᾔνουν , ᾔνεις , ᾔνει , ᾐνεῖτον , ᾐνείτην , ᾐνοῦμεν , ᾐνεῖτε , ᾔνουν
middle/
passive , indicative , ᾐνούμην , ᾐνοῦ , ᾐνεῖτο , ᾐνεῖσθον , ᾐνείσθην , ᾐνούμεθα , ᾐνεῖσθε , ᾐνοῦντο

# = Imperfect: αἴνεον, αἰνεόμην (Ionic)

active , indicative , αἴνεον , αἴνεες , αἴνεε(ν) , αἰνέετον , αἰνεέτην , αἰνέομεν , αἰνέετε , αἴνεον
middle/
passive , indicative , αἰνεόμην , αἰνέου , αἰνέετο , αἰνέεσθον , αἰνεέσθην , αἰνεόμεθα , αἰνέεσθε , αἰνέοντο
 , Dialects other than Attic are not well attested. Some forms are based on conjecture. Use with caution. For more details, see Appendix:Ancient Greek dialectal conjugation.
# = Future: αἰνήσω, αἰνήσομαι, αἰνηθήσομαι

active , indicative , αἰνήσω , αἰνήσεις , αἰνήσει , αἰνήσετον , αἰνήσετον , αἰνήσομεν , αἰνήσετε , αἰνήσουσι(ν)
optative , αἰνήσοιμι , αἰνήσοις , αἰνήσοι , αἰνήσοιτον , αἰνησοίτην , αἰνήσοιμεν , αἰνήσοιτε , αἰνήσοιεν
middle , indicative , αἰνήσομαι , αἰνήσῃ,
αἰνήσει , αἰνήσεται , αἰνήσεσθον , αἰνήσεσθον , αἰνησόμεθα , αἰνήσεσθε , αἰνήσονται
optative , αἰνησοίμην , αἰνήσοιο , αἰνήσοιτο , αἰνήσοισθον , αἰνησοίσθην , αἰνησοίμεθα , αἰνήσοισθε , αἰνήσοιντο
passive , indicative , αἰνηθήσομαι , αἰνηθήσῃ , αἰνηθήσεται , αἰνηθήσεσθον , αἰνηθήσεσθον , αἰνηθησόμεθα , αἰνηθήσεσθε , αἰνηθήσονται
optative , αἰνηθησοίμην , αἰνηθήσοιο , αἰνηθήσοιτο , αἰνηθήσοισθον , αἰνηθησοίσθην , αἰνηθησοίμεθα , αἰνηθήσοισθε , αἰνηθήσοιντο
, active , middle , passive

# =>>> infinitive
 , αἰνήσειν , αἰνήσεσθαι , αἰνηθήσεσθαι
participle , m , αἰνήσων , αἰνησόμενος , αἰνηθησόμενος
f , αἰνήσουσα , αἰνησομένη , αἰνηθησομένη
n , αἰνῆσον , αἰνησόμενον , αἰνηθησόμενον

# = Future: αἰνέσω, αἰνέσομαι, αἰνεθήσομαι (Attic)

active , indicative , αἰνέσω , αἰνέσεις , αἰνέσει , αἰνέσετον , αἰνέσετον , αἰνέσομεν , αἰνέσετε , αἰνέσουσι(ν)
optative , αἰνέσοιμι , αἰνέσοις , αἰνέσοι , αἰνέσοιτον , αἰνεσοίτην , αἰνέσοιμεν , αἰνέσοιτε , αἰνέσοιεν
middle , indicative , αἰνέσομαι , αἰνέσῃ,
αἰνέσει , αἰνέσεται , αἰνέσεσθον , αἰνέσεσθον , αἰνεσόμεθα , αἰνέσεσθε , αἰνέσονται
optative , αἰνεσοίμην , αἰνέσοιο , αἰνέσοιτο , αἰνέσοισθον , αἰνεσοίσθην , αἰνεσοίμεθα , αἰνέσοισθε , αἰνέσοιντο
passive , indicative , αἰνεθήσομαι , αἰνεθήσῃ , αἰνεθήσεται , αἰνεθήσεσθον , αἰνεθήσεσθον , αἰνεθησόμεθα , αἰνεθήσεσθε , αἰνεθήσονται
optative , αἰνεθησοίμην , αἰνεθήσοιο , αἰνεθήσοιτο , αἰνεθήσοισθον , αἰνεθησοίσθην , αἰνεθησοίμεθα , αἰνεθήσοισθε , αἰνεθήσοιντο
, active , middle , passive

# =>>> infinitive
 , αἰνέσειν , αἰνέσεσθαι , αἰνεθήσεσθαι
participle , m , αἰνέσων , αἰνεσόμενος , αἰνεθησόμενος
f , αἰνέσουσα , αἰνεσομένη , αἰνεθησομένη
n , αἰνέσον , αἰνεσόμενον , αἰνεθησόμενον
 , Dialects other than Attic are not well attested. Some forms are based on conjecture. Use with caution. For more details, see Appendix:Ancient Greek dialectal conjugation.
# = Aorist: ᾔνησα, ᾐνησάμην, ᾐνήθην

active , indicative , ᾔνησα , ᾔνησας , ᾔνησε(ν) , ᾐνήσατον , ᾐνησάτην , ᾐνήσαμεν , ᾐνήσατε , ᾔνησαν
subjunctive , αἰνήσω , αἰνήσῃς , αἰνήσῃ , αἰνήσητον , αἰνήσητον , αἰνήσωμεν , αἰνήσητε , αἰνήσωσι(ν)
optative , αἰνήσαιμι , αἰνήσειας,
αἰνήσαις , αἰνήσειε(ν),
αἰνήσαι , αἰνήσαιτον , αἰνησαίτην , αἰνήσαιμεν , αἰνήσαιτε , αἰνήσειαν,
αἰνήσαιεν
imperative ,   , αἴνησον , αἰνησάτω , αἰνήσατον , αἰνησάτων ,   , αἰνήσατε , αἰνησάντων
middle , indicative , ᾐνησάμην , ᾐνήσω , ᾐνήσατο , ᾐνήσασθον , ᾐνησάσθην , ᾐνησάμεθα , ᾐνήσασθε , ᾐνήσαντο
subjunctive , αἰνήσωμαι , αἰνήσῃ , αἰνήσηται , αἰνήσησθον , αἰνήσησθον , αἰνησώμεθα , αἰνήσησθε , αἰνήσωνται
optative , αἰνησαίμην , αἰνήσαιο , αἰνήσαιτο , αἰνήσαισθον , αἰνησαίσθην , αἰνησαίμεθα , αἰνήσαισθε , αἰνήσαιντο
imperative ,   , αἴνησαι , αἰνησάσθω , αἰνήσασθον , αἰνησάσθων ,   , αἰνήσασθε , αἰνησάσθων
passive , indicative , ᾐνήθην , ᾐνήθης , ᾐνήθη , ᾐνήθητον , ᾐνηθήτην , ᾐνήθημεν , ᾐνήθητε , ᾐνήθησαν
subjunctive , αἰνηθῶ , αἰνηθῇς , αἰνηθῇ , αἰνηθῆτον , αἰνηθῆτον , αἰνηθῶμεν , αἰνηθῆτε , αἰνηθῶσι(ν)
optative , αἰνηθείην , αἰνηθείης , αἰνηθείη , αἰνηθεῖτον,
αἰνηθείητον , αἰνηθείτην,
αἰνηθειήτην , αἰνηθεῖμεν,
αἰνηθείημεν , αἰνηθεῖτε,
αἰνηθείητε , αἰνηθεῖεν,
αἰνηθείησαν
imperative ,   , αἰνήθητι , αἰνηθήτω , αἰνήθητον , αἰνηθήτων ,   , αἰνήθητε , αἰνηθέντων
, active , middle , passive

# =>>> infinitive
 , αἰνῆσαι , αἰνήσασθαι , αἰνηθῆναι
participle , m , αἰνήσας , αἰνησάμενος , αἰνηθείς
f , αἰνήσασα , αἰνησαμένη , αἰνηθεῖσα
n , αἰνῆσαν , αἰνησάμενον , αἰνηθέν

# = Aorist: αἴνησα, αἰνησάμην, αἰνήθην (Doric)

active , indicative , αἴνησα , αἴνησας , αἴνησε(ν) , αἰνήσατον , αἰνησάτην , αἰνήσαμεν , αἰνήσατε , αἴνησαν
subjunctive , αἰνήσω , αἰνήσῃς , αἰνήσῃ , αἰνήσητον , αἰνήσητον , αἰνήσωμεν , αἰνήσητε , αἰνήσωσι(ν)
optative , αἰνήσαιμι , αἰνήσειας,
αἰνήσαις , αἰνήσειε(ν),
αἰνήσαι , αἰνησεῖτον , αἰνησείτην , αἰνησεῖμεν , αἰνησεῖτε , αἰνησεῖεν
imperative ,   , αἴνησον , αἰνησάτω , αἰνήσατον , αἰνησάτων ,   , αἰνήσατε , αἰνησάντων
middle , indicative , αἰνησάμην , αἰνήσω , αἰνήσατο , αἰνήσασθον , αἰνησάσθην , αἰνησάμεθα , αἰνήσασθε , αἰνήσαντο
subjunctive , αἰνήσωμαι , αἰνήσηαι , αἰνήσηται , αἰνήσησθον , αἰνήσησθον , αἰνησώμεθα , αἰνήσησθε , αἰνήσωνται
optative , αἰνησαίμην , αἰνήσαιο , αἰνήσαιτο , αἰνήσαισθον , αἰνησαίσθην , αἰνησαίμεθα , αἰνήσαισθε , αἰνήσαιντο
imperative ,   , αἴνησαι , αἰνησάσθω , αἰνήσασθον , αἰνησάσθων ,   , αἰνήσασθε , αἰνησάσθων
passive , indicative , αἰνήθην , αἰνήθης , αἰνήθη , αἰνήθητον , αἰνηθήτην , αἰνήθημεν , αἰνήθητε , αἰνήθησαν
subjunctive , αἰνηθῶ , αἰνηθῇς , αἰνηθῇ , αἰνηθῆτον , αἰνηθῆτον , αἰνηθῶμεν , αἰνηθῆτε , αἰνηθῶσι(ν)
optative , αἰνηθείην , αἰνηθείης , αἰνηθείη , αἰνηθεῖτον,
αἰνηθείητον , αἰνηθείτην,
αἰνηθειήτην , αἰνηθεῖμεν,
αἰνηθείημεν , αἰνηθεῖτε,
αἰνηθείητε , αἰνηθεῖεν,
αἰνηθείησαν
imperative ,   , αἰνήθητι , αἰνηθήτω , αἰνήθητον , αἰνηθήτων ,   , αἰνήθητε , αἰνηθέντων
, active , middle , passive

# =>>> infinitive
 , αἰνῆσαι , αἰνήσασθαι , αἰνηθῆναι
participle , m , αἰνήσας , αἰνησάμενος , αἰνηθείς
f , αἰνήσασα , αἰνησαμένη , αἰνηθεῖσα
n , αἰνῆσαν , αἰνησάμενον , αἰνηθέν
 , Dialects other than Attic are not well attested. Some forms are based on conjecture. Use with caution. For more details, see Appendix:Ancient Greek dialectal conjugation.
# = Aorist: ᾔνεσα, ᾐνεσάμην, ᾐνέθην (Attic)

active , indicative , ᾔνεσα , ᾔνεσας , ᾔνεσε(ν) , ᾐνέσατον , ᾐνεσάτην , ᾐνέσαμεν , ᾐνέσατε , ᾔνεσαν
subjunctive , αἰνέσω , αἰνέσῃς , αἰνέσῃ , αἰνέσητον , αἰνέσητον , αἰνέσωμεν , αἰνέσητε , αἰνέσωσι(ν)
optative , αἰνέσαιμι , αἰνέσειας,
αἰνέσαις , αἰνέσειε(ν),
αἰνέσαι , αἰνέσαιτον , αἰνεσαίτην , αἰνέσαιμεν , αἰνέσαιτε , αἰνέσειαν,
αἰνέσαιεν
imperative ,   , αἴνεσον , αἰνεσάτω , αἰνέσατον , αἰνεσάτων ,   , αἰνέσατε , αἰνεσάντων
middle , indicative , ᾐνεσάμην , ᾐνέσω , ᾐνέσατο , ᾐνέσασθον , ᾐνεσάσθην , ᾐνεσάμεθα , ᾐνέσασθε , ᾐνέσαντο
subjunctive , αἰνέσωμαι , αἰνέσῃ , αἰνέσηται , αἰνέσησθον , αἰνέσησθον , αἰνεσώμεθα , αἰνέσησθε , αἰνέσωνται
optative , αἰνεσαίμην , αἰνέσαιο , αἰνέσαιτο , αἰνέσαισθον , αἰνεσαίσθην , αἰνεσαίμεθα , αἰνέσαισθε , αἰνέσαιντο
imperative ,   , αἴνεσαι , αἰνεσάσθω , αἰνέσασθον , αἰνεσάσθων ,   , αἰνέσασθε , αἰνεσάσθων
passive , indicative , ᾐνέθην , ᾐνέθης , ᾐνέθη , ᾐνέθητον , ᾐνεθήτην , ᾐνέθημεν , ᾐνέθητε , ᾐνέθησαν
subjunctive , αἰνεθῶ , αἰνεθῇς , αἰνεθῇ , αἰνεθῆτον , αἰνεθῆτον , αἰνεθῶμεν , αἰνεθῆτε , αἰνεθῶσι(ν)
optative , αἰνεθείην , αἰνεθείης , αἰνεθείη , αἰνεθεῖτον,
αἰνεθείητον , αἰνεθείτην,
αἰνεθειήτην , αἰνεθεῖμεν,
αἰνεθείημεν , αἰνεθεῖτε,
αἰνεθείητε , αἰνεθεῖεν,
αἰνεθείησαν
imperative ,   , αἰνέθητι , αἰνεθήτω , αἰνέθητον , αἰνεθήτων ,   , αἰνέθητε , αἰνεθέντων
, active , middle , passive

# =>>> infinitive
 , αἰνέσαι , αἰνέσασθαι , αἰνεθῆναι
participle , m , αἰνέσας , αἰνεσάμενος , αἰνεθείς
f , αἰνέσασα , αἰνεσαμένη , αἰνεθεῖσα
n , αἰνέσαν , αἰνεσάμενον , αἰνεθέν
 , Dialects other than Attic are not well attested. Some forms are based on conjecture. Use with caution. For more details, see Appendix:Ancient Greek dialectal conjugation.
# = Aorist: αἴνεσα, αἰνεσάμην, αἰνέθην (Ionic)

active , indicative , αἴνεσα , αἴνεσας , αἴνεσε(ν) , αἰνέσατον , αἰνεσάτην , αἰνέσαμεν , αἰνέσατε , αἴνεσαν
subjunctive , αἰνέσω , αἰνέσῃς , αἰνέσῃ , αἰνέσητον , αἰνέσητον , αἰνέσωμεν , αἰνέσητε , αἰνέσωσι(ν)
optative , αἰνέσαιμι , αἰνέσειας,
αἰνέσαις , αἰνέσειε(ν),
αἰνέσαι , αἰνεσεῖτον , αἰνεσείτην , αἰνεσεῖμεν , αἰνεσεῖτε , αἰνεσεῖεν
imperative ,   , αἴνεσον , αἰνεσάτω , αἰνέσατον , αἰνεσάτων ,   , αἰνέσατε , αἰνεσάντων
middle , indicative , αἰνεσάμην , αἰνέσω , αἰνέσατο , αἰνέσασθον , αἰνεσάσθην , αἰνεσάμεθα , αἰνέσασθε , αἰνέσαντο
subjunctive , αἰνέσωμαι , αἰνέσηαι , αἰνέσηται , αἰνέσησθον , αἰνέσησθον , αἰνεσώμεθα , αἰνέσησθε , αἰνέσωνται
optative , αἰνεσαίμην , αἰνέσαιο , αἰνέσαιτο , αἰνέσαισθον , αἰνεσαίσθην , αἰνεσαίμεθα , αἰνέσαισθε , αἰνεσαίατο
imperative ,   , αἴνεσαι , αἰνεσάσθω , αἰνέσασθον , αἰνεσάσθων ,   , αἰνέσασθε , αἰνεσάσθων
passive , indicative , αἰνέθην , αἰνέθης , αἰνέθη , αἰνέθητον , αἰνεθήτην , αἰνέθημεν , αἰνέθητε , αἰνέθησαν
subjunctive , αἰνεθῶ , αἰνεθῇς , αἰνεθῇ , αἰνεθῆτον , αἰνεθῆτον , αἰνεθῶμεν , αἰνεθῆτε , αἰνεθῶσι(ν)
optative , αἰνεθείην , αἰνεθείης , αἰνεθείη , αἰνεθεῖτον,
αἰνεθείητον , αἰνεθείτην,
αἰνεθειήτην , αἰνεθεῖμεν,
αἰνεθείημεν , αἰνεθεῖτε,
αἰνεθείητε , αἰνεθεῖεν,
αἰνεθείησαν
imperative ,   , αἰνέθητι , αἰνεθήτω , αἰνέθητον , αἰνεθήτων ,   , αἰνέθητε , αἰνεθέντων
, active , middle , passive

# =>>> infinitive
 , αἰνέσαι , αἰνέσασθαι , αἰνεθῆναι
participle , m , αἰνέσας , αἰνεσάμενος , αἰνεθείς
f , αἰνέσασα , αἰνεσαμένη , αἰνεθεῖσα
n , αἰνέσαν , αἰνεσάμενον , αἰνεθέν
 , Dialects other than Attic are not well attested. Some forms are based on conjecture. Use with caution. For more details, see Appendix:Ancient Greek dialectal conjugation.
# = Perfect: ᾔνεκα, ᾔμημαι

active , indicative , ᾔνεκα , ᾔνεκας , ᾔνεκε(ν) , ᾐνέκατον , ᾐνέκατον , ᾐνέκαμεν , ᾐνέκατε , ᾐνέκασι(ν)
subjunctive , ᾐνέκω , ᾐνέκῃς , ᾐνέκῃ , ᾐνέκητον , ᾐνέκητον , ᾐνέκωμεν , ᾐνέκητε , ᾐνέκωσι(ν)
optative , ᾐνέκοιμι,
ᾐνεκοίην , ᾐνέκοις,
ᾐνεκοίης , ᾐνέκοι,
ᾐνεκοίη , ᾐνέκοιτον , ᾐνεκοίτην , ᾐνέκοιμεν , ᾐνέκοιτε , ᾐνέκοιεν
imperative ,   , ᾔνεκε , ᾐνεκέτω , ᾐνέκετον , ᾐνεκέτων ,   , ᾐνέκετε , ᾐνεκόντων
middle/
passive , indicative , ᾔμημαι , ᾔμησαι , ᾔμηται , ᾔμησθον , ᾔμησθον , ᾐμήμεθα , ᾔμησθε , ᾔμηνται
subjunctive , ᾐμημένος ὦ , ᾐμημένος ᾖς , ᾐμημένος ᾖ , ᾐμημένω ἦτον , ᾐμημένω ἦτον , ᾐμημένοι ὦμεν , ᾐμημένοι ἦτε , ᾐμημένοι ὦσι(ν)
optative , ᾐμημένος εἴην , ᾐμημένος εἴης , ᾐμημένος εἴη , ᾐμημένοι εἴητον/εἶτον , ᾐμημένω εἰήτην/εἴτην , ᾐμημένοι εἴημεν/εἶμεν , ᾐμημένοι εἴητε/εἶτε , ᾐμημένοι εἴησαν/εἶεν
imperative ,   , ᾔμησο , ᾐμήσθω , ᾔμησθον , ᾐμήσθων ,   , ᾔμησθε , ᾐμήσθων
, active , middle/passive

# =>>> infinitive
 , ᾐνεκέναι , ᾐμῆσθαι
participle , m , ᾐνεκώς , ᾐμημένος
f , ᾐνεκυῖα , ᾐμημένη
n , ᾐνεκός , ᾐμημένον

# ========== αἱρέω • (hairéō) uncontracted form of αἱρῶ (hairô, “to hang”)

    (transitive) to take, grasp, seize
    (transitive) to win, gain
    (transitive) to convict, win a conviction
    (figuratively, transitive) to grasp with the mind, understand
    (middle, transitive) to take for oneself, choose
    (middle, transitive) to prefer

# = Present: αἱρέω, αἱρέομαι (Uncontracted)

act.pres.ind: αἱρέω , αἱρέεις , αἱρέει , αἱρέετον , αἱρέετον , αἱρέομεν , αἱρέετε , αἱρέουσι(ν)
act.pres.sub: αἱρέω , αἱρέῃς , αἱρέῃ , αἱρέητον , αἱρέητον , αἱρέωμεν , αἱρέητε , αἱρέωσι(ν)
act.pres.opt: αἱρέοιμι , αἱρέοις , αἱρέοι , αἱρέοιτον , αἱρεοίτην , αἱρέοιμεν , αἱρέοιτε , αἱρέοιεν
act.pres.imp: αἵρεε , αἱρεέτω , αἱρέετον , αἱρεέτων ,   , αἱρέετε , αἱρεόντων
mp.pres.ind: αἱρέομαι , αἱρέῃ-αἱρέει , αἱρέεται , αἱρέεσθον , αἱρέεσθον , αἱρεόμεθα , αἱρέεσθε , αἱρέονται
mp.pres.sub: αἱρέωμαι , αἱρέῃ , αἱρέηται , αἱρέησθον , αἱρέησθον , αἱρεώμεθα , αἱρέησθε , αἱρέωνται
mp.pres.opt: αἱρεοίμην , αἱρέοιο , αἱρέοιτο , αἱρέοισθον , αἱρεοίσθην , αἱρεοίμεθα , αἱρέοισθε , αἱρέοιντο
mp.pres.imp: αἱρέου , αἱρεέσθω , αἱρέεσθον , αἱρεέσθων ,   , αἱρέεσθε , αἱρεέσθων

# =>>> infinitive
 , αἱρέειν , αἱρέεσθαι
participle , m , αἱρέων , αἱρεόμενος
f , αἱρέουσα , αἱρεομένη
n , αἱρέον , αἱρεόμενον

# = Present: αἱρῶ, αἱροῦμαι (Contracted)

act.pres.ind: αἱρῶ , αἱρεῖς , αἱρεῖ , αἱρεῖτον , αἱρεῖτον , αἱροῦμεν , αἱρεῖτε , αἱροῦσι(ν)
act.pres.sub: αἱρῶ , αἱρῇς , αἱρῇ , αἱρῆτον , αἱρῆτον , αἱρῶμεν , αἱρῆτε , αἱρῶσι(ν)
act.pres.opt: αἱροίην-αἱροῖμι , αἱροίης-αἱροῖς , αἱροίη-αἱροῖ , αἱροῖτον-αἱροίητον , αἱροίτην-αἱροιήτην , αἱροῖμεν-αἱροίημεν , αἱροῖτε-αἱροίητε , αἱροῖεν-αἱροίησαν
act.pres.imp: αἵρει , αἱρείτω , αἱρεῖτον , αἱρείτων ,   , αἱρεῖτε , αἱρούντων
mp.pres.ind: αἱροῦμαι , αἱρεῖ-αἱρῇ , αἱρεῖται , αἱρεῖσθον , αἱρεῖσθον , αἱρούμεθα , αἱρεῖσθε , αἱροῦνται
mp.pres.sub: αἱρῶμαι , αἱρῇ , αἱρῆται , αἱρῆσθον , αἱρῆσθον , αἱρώμεθα , αἱρῆσθε , αἱρῶνται
mp.pres.opt: αἱροίμην , αἱροῖο , αἱροῖτο , αἱροῖσθον , αἱροίσθην , αἱροίμεθα , αἱροῖσθε , αἱροῖντο
mp.pres.imp: αἱροῦ , αἱρείσθω , αἱρεῖσθον , αἱρείσθων ,   , αἱρεῖσθε , αἱρείσθων

# =>>> infinitive
 , αἱρεῖν , αἱρεῖσθαι
participle , m , αἱρῶν , αἱρούμενος
f , αἱροῦσα , αἱρουμένη
n , αἱροῦν , αἱρούμενον

# = Imperfect: ᾕρεον, ᾑρεόμην (Uncontracted)

active , indicative , ᾕρεον , ᾕρεες , ᾕρεε(ν) , ᾑρέετον , ᾑρεέτην , ᾑρέομεν , ᾑρέετε , ᾕρεον
middle/
passive , indicative , ᾑρεόμην , ᾑρέου , ᾑρέετο , ᾑρέεσθον , ᾑρεέσθην , ᾑρεόμεθα , ᾑρέεσθε , ᾑρέοντο

# = Imperfect: ᾕρουν, ᾑρούμην (Contracted)

active , indicative , ᾕρουν , ᾕρεις , ᾕρει , ᾑρεῖτον , ᾑρείτην , ᾑροῦμεν , ᾑρεῖτε , ᾕρουν
middle/
passive , indicative , ᾑρούμην , ᾑροῦ , ᾑρεῖτο , ᾑρεῖσθον , ᾑρείσθην , ᾑρούμεθα , ᾑρεῖσθε , ᾑροῦντο

# = Future: αἱρήσω, αἱρήσομαι, αἱρεθήσομαι

active , indicative , αἱρήσω , αἱρήσεις , αἱρήσει , αἱρήσετον , αἱρήσετον , αἱρήσομεν , αἱρήσετε , αἱρήσουσι(ν)
optative , αἱρήσοιμι , αἱρήσοις , αἱρήσοι , αἱρήσοιτον , αἱρησοίτην , αἱρήσοιμεν , αἱρήσοιτε , αἱρήσοιεν
middle , indicative , αἱρήσομαι , αἱρήσῃ,
αἱρήσει , αἱρήσεται , αἱρήσεσθον , αἱρήσεσθον , αἱρησόμεθα , αἱρήσεσθε , αἱρήσονται
optative , αἱρησοίμην , αἱρήσοιο , αἱρήσοιτο , αἱρήσοισθον , αἱρησοίσθην , αἱρησοίμεθα , αἱρήσοισθε , αἱρήσοιντο
passive , indicative , αἱρεθήσομαι , αἱρεθήσῃ , αἱρεθήσεται , αἱρεθήσεσθον , αἱρεθήσεσθον , αἱρεθησόμεθα , αἱρεθήσεσθε , αἱρεθήσονται
optative , αἱρεθησοίμην , αἱρεθήσοιο , αἱρεθήσοιτο , αἱρεθήσοισθον , αἱρεθησοίσθην , αἱρεθησοίμεθα , αἱρεθήσοισθε , αἱρεθήσοιντο
, active , middle , passive

# =>>> infinitive
 , αἱρήσειν , αἱρήσεσθαι , αἱρεθήσεσθαι
participle , m , αἱρήσων , αἱρησόμενος , αἱρεθησόμενος
f , αἱρήσουσα , αἱρησομένη , αἱρεθησομένη
n , αἱρῆσον , αἱρησόμενον , αἱρεθησόμενον

# = Aorist: εἷλον, εἱλόμην

active , indicative , εἷλον , εἷλες , εἷλε(ν) , εἵλετον , εἱλέτην , εἵλομεν , εἵλετε , εἷλον
subjunctive , ἕλω , ἕλῃς , ἕλῃ , ἕλητον , ἕλητον , ἕλωμεν , ἕλητε , ἕλωσι(ν)
optative , ἕλοιμι , ἕλοις , ἕλοι , ἕλοιτον , ἑλοίτην , ἕλοιμεν , ἕλοιτε , ἕλοιεν
imperative ,   , ἕλε , ἑλέτω , ἕλετον , ἑλέτων ,   , ἕλετε , ἑλόντων
middle , indicative , εἱλόμην , εἵλου , εἵλετο , εἵλεσθον , εἱλέσθην , εἱλόμεθα , εἵλεσθε , εἵλοντο
subjunctive , ἕλωμαι , ἕλῃ , ἕληται , ἕλησθον , ἕλησθον , ἑλώμεθα , ἕλησθε , ἕλωνται
optative , ἑλοίμην , ἕλοιο , ἕλοιτο , ἕλοισθον , ἑλοίσθην , ἑλοίμεθα , ἕλοισθε , ἕλοιντο
imperative ,   , ἑλοῦ , ἑλέσθω , ἕλεσθον , ἑλέσθων ,   , ἕλεσθε , ἑλέσθων
, active , middle

# =>>> infinitive
 , ἑλεῖν , ἑλέσθαι
participle , m , ἑλών , ἑλόμενος
f , ἑλοῦσα , ἑλομένη
n , ἑλόν , ἑλόμενον

# = Aorist: ᾕρησα, ᾑρησάμην, ᾑρέθην (Koine)

active , indicative , ᾕρησα , ᾕρησας , ᾕρησε(ν) , ᾑρήσατον , ᾑρησάτην , ᾑρήσαμεν , ᾑρήσατε , ᾕρησαν
subjunctive , αἱρήσω , αἱρήσῃς , αἱρήσῃ , αἱρήσητον , αἱρήσητον , αἱρήσωμεν , αἱρήσητε , αἱρήσωσι(ν)
optative , αἱρήσαιμι , αἱρήσειας,
αἱρήσαις , αἱρήσειε(ν),
αἱρήσαι , αἱρησεῖτον , αἱρησείτην , αἱρησεῖμεν , αἱρησεῖτε , αἱρησεῖεν
imperative ,   , αἵρησον , αἱρησάτω , αἱρήσατον , αἱρησάτων ,   , αἱρήσατε , αἱρησάντων
middle , indicative , ᾑρησάμην , ᾑρήσω , ᾑρήσατο , ᾑρήσασθον , ᾑρησάσθην , ᾑρησάμεθα , ᾑρήσασθε , ᾑρήσαντο
subjunctive , αἱρήσωμαι , αἱρήσηαι , αἱρήσηται , αἱρήσησθον , αἱρήσησθον , αἱρησώμεθα , αἱρήσησθε , αἱρήσωνται
optative , αἱρησαίμην , αἱρήσαιο , αἱρήσαιτο , αἱρήσαισθον , αἱρησαίσθην , αἱρησαίμεθα , αἱρήσαισθε , αἱρήσαιντο
imperative ,   , αἵρησαι , αἱρησάσθω , αἱρήσασθον , αἱρησάσθων ,   , αἱρήσασθε , αἱρησάσθων
passive , indicative , ᾑρέθην , ᾑρέθης , ᾑρέθη , ᾑρέθητον , ᾑρεθήτην , ᾑρέθημεν , ᾑρέθητε , ᾑρέθησαν
subjunctive , αἱρεθῶ , αἱρεθῇς , αἱρεθῇ , αἱρεθῆτον , αἱρεθῆτον , αἱρεθῶμεν , αἱρεθῆτε , αἱρεθῶσι(ν)
optative , αἱρεθείην , αἱρεθείης , αἱρεθείη , αἱρεθεῖτον,
αἱρεθείητον , αἱρεθείτην,
αἱρεθειήτην , αἱρεθεῖμεν,
αἱρεθείημεν , αἱρεθεῖτε,
αἱρεθείητε , αἱρεθεῖεν,
αἱρεθείησαν
imperative ,   , αἱρέθητι , αἱρεθήτω , αἱρέθητον , αἱρεθήτων ,   , αἱρέθητε , αἱρεθέντων
, active , middle , passive

# =>>> infinitive
 , αἱρῆσαι , αἱρήσασθαι , αἱρεθῆναι
participle , m , αἱρήσας , αἱρησάμενος , αἱρεθείς
f , αἱρήσασα , αἱρησαμένη , αἱρεθεῖσα
n , αἱρῆσαν , αἱρησάμενον , αἱρεθέν
 , Dialects other than Attic are not well attested. Some forms are based on conjecture. Use with caution. For more details, see Appendix:Ancient Greek dialectal conjugation.
# = Perfect: ᾕρηκα, ᾕρημαι

active , indicative , ᾕρηκα , ᾕρηκας , ᾕρηκε(ν) , ᾑρήκατον , ᾑρήκατον , ᾑρήκαμεν , ᾑρήκατε , ᾑρήκασι(ν)
subjunctive , ᾑρήκω , ᾑρήκῃς , ᾑρήκῃ , ᾑρήκητον , ᾑρήκητον , ᾑρήκωμεν , ᾑρήκητε , ᾑρήκωσι(ν)
optative , ᾑρήκοιμι,
ᾑρηκοίην , ᾑρήκοις,
ᾑρηκοίης , ᾑρήκοι,
ᾑρηκοίη , ᾑρήκοιτον , ᾑρηκοίτην , ᾑρήκοιμεν , ᾑρήκοιτε , ᾑρήκοιεν
imperative ,   , ᾕρηκε , ᾑρηκέτω , ᾑρήκετον , ᾑρηκέτων ,   , ᾑρήκετε , ᾑρηκόντων
middle/
passive , indicative , ᾕρημαι , ᾕρησαι , ᾕρηται , ᾕρησθον , ᾕρησθον , ᾑρήμεθα , ᾕρησθε , ᾕρηνται
subjunctive , ᾑρημένος ὦ , ᾑρημένος ᾖς , ᾑρημένος ᾖ , ᾑρημένω ἦτον , ᾑρημένω ἦτον , ᾑρημένοι ὦμεν , ᾑρημένοι ἦτε , ᾑρημένοι ὦσι(ν)
optative , ᾑρημένος εἴην , ᾑρημένος εἴης , ᾑρημένος εἴη , ᾑρημένοι εἴητον/εἶτον , ᾑρημένω εἰήτην/εἴτην , ᾑρημένοι εἴημεν/εἶμεν , ᾑρημένοι εἴητε/εἶτε , ᾑρημένοι εἴησαν/εἶεν
imperative ,   , ᾕρησο , ᾑρήσθω , ᾕρησθον , ᾑρήσθων ,   , ᾕρησθε , ᾑρήσθων
, active , middle/passive

# =>>> infinitive
 , ᾑρηκέναι , ᾑρῆσθαι
participle , m , ᾑρηκώς , ᾑρημένος
f , ᾑρηκυῖα , ᾑρημένη
n , ᾑρηκός , ᾑρημένον

# = Perfect: ἀραίρηκα, ἀραίρημαι (Epic)

active , indicative , ἀραίρηκα , ἀραίρηκας , ἀραίρηκε(ν) , ἀραιρήκατον , ἀραιρήκατον , ἀραιρήκαμεν , ἀραιρήκατε , ἀραιρήκασι(ν)
subjunctive , ἀραιρήκω(μι) , ἀραιρήκῃσ(θα) , ἀραιρήκῃ(σι) , ἀραιρήκητον , ἀραιρήκητον , ἀραιρήκωμεν , ἀραιρήκητε , ἀραιρήκωσι(ν)
optative , ἀραιρήκοιμι,
ἀραιρηκοίην , ἀραιρήκοις,
ἀραιρηκοίης , ἀραιρήκοι,
ἀραιρηκοίη , ἀραιρήκοιτον , ἀραιρηκοίτην , ἀραιρήκοιμεν , ἀραιρήκοιτε , ἀραιρήκοιεν
imperative ,   , ἀραίρηκε , ἀραιρηκέτω , ἀραιρήκετον , ἀραιρηκέτων ,   , ἀραιρήκετε , ἀραιρηκόντων
middle/
passive , indicative , ἀραίρημαι , ἀραίρησαι , ἀραίρηται , ἀραίρησθον , ἀραίρησθον , ἀραιρήμεθα , ἀραίρησθε , ἀραίρηνται
subjunctive , ἀραιρημένος ὦ(μι) , ἀραιρημένος ᾖσ(θα) , ἀραιρημένος ᾖ(σι) , ἀραιρημένω ἦτον , ἀραιρημένω ἦτον , ἀραιρημένοι ὦμεν , ἀραιρημένοι ἦτε , ἀραιρημένοι ὦσι(ν)
optative , ἀραιρημένος εἴην , ἀραιρημένος εἴης , ἀραιρημένος εἴη , ἀραιρημένοι εἴητον/εἶτον , ἀραιρημένω εἰήτην/εἴτην , ἀραιρημένοι εἴημεν/εἶμεν , ἀραιρημένοι εἴητε/εἶτε , ἀραιρημένοι εἴησαν/εἶεν
imperative ,   , ἀραίρησο , ἀραιρήσθω , ἀραίρησθον , ἀραιρήσθων ,   , ἀραίρησθε , ἀραιρήσθων
, active , middle/passive

# =>>> infinitive
 , ἀραιρηκέναι , ἀραιρῆσθαι
participle , m , ἀραιρηκώς , ἀραιρημένος
f , ἀραιρηκυῖα , ἀραιρημένη
n , ἀραιρηκός , ἀραιρημένον
 , Dialects other than Attic are not well attested. Some forms are based on conjecture. Use with caution. For more details, see Appendix:Ancient Greek dialectal conjugation.
# = Pluperfect: ἀραιρήκειν, ἀραιρήμην (Epic)

active , indicative , ἀραιρήκειν,
ἀραιρήκη , ἀραιρήκεις,
ἀραιρήκης , ἀραιρήκει(ν) , ἀραιρήκετον , ἀραιρηκέτην , ἀραιρήκεμεν , ἀραιρήκετε , ἀραιρήκεσαν
middle/
passive , indicative , ἀραιρήμην , ἀραίρησο , ἀραίρητο , ἀραίρησθον , ἀραιρήσθην , ἀραιρήμεθα , ἀραίρησθε , ἀραίρηντο
 , Dialects other than Attic are not well attested. Some forms are based on conjecture. Use with caution. For more details, see Appendix:Ancient Greek dialectal conjugation.
# = Future perfect: ᾑρήσομαι (rare)

middle/
passive , indicative , ᾑρήσομαι , ᾑρήσῃ,
ᾑρήσει , ᾑρήσεται , ᾑρήσεσθον , ᾑρήσεσθον , ᾑρησόμεθα , ᾑρήσεσθε , ᾑρήσονται
optative , ᾑρησοίμην , ᾑρήσοιο , ᾑρήσοιτο , ᾑρήσοισθον , ᾑρησοίσθην , ᾑρησοίμεθα , ᾑρήσοισθε , ᾑρήσοιντο
, , middle/passive

# =>>> infinitive
 , , ᾑρήσεσθαι
participle , m , , ᾑρησόμενος
f , , ᾑρησομένη
n , , ᾑρησόμενον

# ========== αἱρῶ • (hairô)

    Contracted form of αἱρέω (hairéō, “take, grasp, seize”)
# ========== αἴρω • (aírō) (Attic)

    Contracted form of ἀείρω (aeírō, “to lift, remove”)

# = Present: αἴρω, αἴρομαι

act.pres.ind: αἴρω , αἴρεις , αἴρει , αἴρετον , αἴρετον , αἴρομεν , αἴρετε , αἴρουσι(ν)
act.pres.sub: αἴρω , αἴρῃς , αἴρῃ , αἴρητον , αἴρητον , αἴρωμεν , αἴρητε , αἴρωσι(ν)
act.pres.opt: αἴροιμι , αἴροις , αἴροι , αἴροιτον , αἰροίτην , αἴροιμεν , αἴροιτε , αἴροιεν
act.pres.imp: αἶρε , αἰρέτω , αἴρετον , αἰρέτων ,   , αἴρετε , αἰρόντων
mp.pres.ind: αἴρομαι , αἴρῃ-αἴρει , αἴρεται , αἴρεσθον , αἴρεσθον , αἰρόμεθα , αἴρεσθε , αἴρονται
mp.pres.sub: αἴρωμαι , αἴρῃ , αἴρηται , αἴρησθον , αἴρησθον , αἰρώμεθα , αἴρησθε , αἴρωνται
mp.pres.opt: αἰροίμην , αἴροιο , αἴροιτο , αἴροισθον , αἰροίσθην , αἰροίμεθα , αἴροισθε , αἴροιντο
mp.pres.imp: αἴρου , αἰρέσθω , αἴρεσθον , αἰρέσθων ,   , αἴρεσθε , αἰρέσθων

# =>>> infinitive
 , αἴρειν , αἴρεσθαι
participle , m , αἴρων , αἰρόμενος
f , αἴρουσα , αἰρομένη
n , αἶρον , αἰρόμενον

# = Imperfect: ᾖρον, ᾐρόμην

active , indicative , ᾖρον , ᾖρες , ᾖρε(ν) , ᾔρετον , ᾐρέτην , ᾔρομεν , ᾔρετε , ᾖρον
middle/
passive , indicative , ᾐρόμην , ᾔρου , ᾔρετο , ᾔρεσθον , ᾐρέσθην , ᾐρόμεθα , ᾔρεσθε , ᾔροντο

# = Future: ἀρέω, ἀρέομαι, ἀρθήσομαι (Uncontracted)

active , indicative , ἀρέω , ἀρέεις , ἀρέει , ἀρέετον , ἀρέετον , ἀρέομεν , ἀρέετε , ἀρέουσι(ν)
optative , ἀρέοιμι , ἀρέοις , ἀρέοι , ἀρέοιτον , ἀρεοίτην , ἀρέοιμεν , ἀρέοιτε , ἀρέοιεν
middle , indicative , ἀρέομαι , ἀρέῃ,
ἀρέει , ἀρέεται , ἀρέεσθον , ἀρέεσθον , ἀρεόμεθα , ἀρέεσθε , ἀρέονται
optative , ἀρεοίμην , ἀρέοιο , ἀρέοιτο , ἀρέοισθον , ἀρεοίσθην , ἀρεοίμεθα , ἀρέοισθε , ἀρέοιντο
passive , indicative , ἀρθήσομαι , ἀρθήσῃ , ἀρθήσεται , ἀρθήσεσθον , ἀρθήσεσθον , ἀρθησόμεθα , ἀρθήσεσθε , ἀρθήσονται
optative , ἀρθησοίμην , ἀρθήσοιο , ἀρθήσοιτο , ἀρθήσοισθον , ἀρθησοίσθην , ἀρθησοίμεθα , ἀρθήσοισθε , ἀρθήσοιντο
, active , middle , passive

# =>>> infinitive
 , ἀρέειν , ἀρέεσθαι , ἀρθήσεσθαι
participle , m , ἀρέων , ἀρεόμενος , ἀρθησόμενος
f , ἀρέουσα , ἀρεομένη , ἀρθησομένη
n , ἀρέον , ἀρεόμενον , ἀρθησόμενον

# = Future: ἀρῶ, ἀροῦμαι, ἀρθήσομαι (Contracted)

active , indicative , ἀρῶ , ἀρεῖς , ἀρεῖ , ἀρεῖτον , ἀρεῖτον , ἀροῦμεν , ἀρεῖτε , ἀροῦσι(ν)
optative , ἀροίην,
ἀροῖμι , ἀροίης,
ἀροῖς , ἀροίη,
ἀροῖ , ἀροῖτον,
ἀροίητον , ἀροίτην,
ἀροιήτην , ἀροῖμεν,
ἀροίημεν , ἀροῖτε,
ἀροίητε , ἀροῖεν,
ἀροίησαν
middle , indicative , ἀροῦμαι , ἀρῇ , ἀρεῖται , ἀρεῖσθον , ἀρεῖσθον , ἀρούμεθα , ἀρεῖσθε , ἀροῦνται
optative , ἀροίμην , ἀροῖο , ἀροῖτο , ἀροῖσθον , ἀροίσθην , ἀροίμεθα , ἀροῖσθε , ἀροῖντο
passive , indicative , ἀρθήσομαι , ἀρθήσῃ , ἀρθήσεται , ἀρθήσεσθον , ἀρθήσεσθον , ἀρθησόμεθα , ἀρθήσεσθε , ἀρθήσονται
optative , ἀρθησοίμην , ἀρθήσοιο , ἀρθήσοιτο , ἀρθήσοισθον , ἀρθησοίσθην , ἀρθησοίμεθα , ἀρθήσοισθε , ἀρθήσοιντο
, active , middle , passive

# =>>> infinitive
 , ἀρεῖν , ἀρεῖσθαι , ἀρθήσεσθαι
participle , m , ἀρῶν , ἀρούμενος , ἀρθησόμενος
f , ἀροῦσα , ἀρουμένη , ἀρθησομένη
n , ἀροῦν , ἀρούμενον , ἀρθησόμενον

# = Aorist: ἦρα, ἠράμην, ἤρθην

active , indicative , ἦρα , ἦρας , ἦρε(ν) , ἤρατον , ἠράτην , ἤραμεν , ἤρατε , ἦραν
subjunctive , ἄρω , ἄρῃς , ἄρῃ , ἄρητον , ἄρητον , ἄρωμεν , ἄρητε , ἄρωσι(ν)
optative , ἄραιμι , ἄρειας,
ἄραις , ἄρειε(ν),
ἄραι , ἄραιτον , ἀραίτην , ἄραιμεν , ἄραιτε , ἄρειαν,
ἄραιεν
imperative ,   , ἆρον , ἀράτω , ἄρατον , ἀράτων ,   , ἄρατε , ἀράντων
middle , indicative , ἠράμην , ἤρω , ἤρατο , ἤρασθον , ἠράσθην , ἠράμεθα , ἤρασθε , ἤραντο
subjunctive , ἄρωμαι , ἄρῃ , ἄρηται , ἄρησθον , ἄρησθον , ἀρώμεθα , ἄρησθε , ἄρωνται
optative , ἀραίμην , ἄραιο , ἄραιτο , ἄραισθον , ἀραίσθην , ἀραίμεθα , ἄραισθε , ἄραιντο
imperative ,   , ἆραι , ἀράσθω , ἄρασθον , ἀράσθων ,   , ἄρασθε , ἀράσθων
passive , indicative , ἤρθην , ἤρθης , ἤρθη , ἤρθητον , ἠρθήτην , ἤρθημεν , ἤρθητε , ἤρθησαν
subjunctive , ἀρθῶ , ἀρθῇς , ἀρθῇ , ἀρθῆτον , ἀρθῆτον , ἀρθῶμεν , ἀρθῆτε , ἀρθῶσι(ν)
optative , ἀρθείην , ἀρθείης , ἀρθείη , ἀρθεῖτον,
ἀρθείητον , ἀρθείτην,
ἀρθειήτην , ἀρθεῖμεν,
ἀρθείημεν , ἀρθεῖτε,
ἀρθείητε , ἀρθεῖεν,
ἀρθείησαν
imperative ,   , ἄρθητι , ἀρθήτω , ἄρθητον , ἀρθήτων ,   , ἄρθητε , ἀρθέντων
, active , middle , passive

# =>>> infinitive
 , ἆραι , ἄρασθαι , ἀρθῆναι
participle , m , ἄρας , ἀράμενος , ἀρθείς
f , ἄρασα , ἀραμένη , ἀρθεῖσα
n , ἆραν , ἀράμενον , ἀρθέν

# = Perfect: ἦρκα, ἦρμαι

active , indicative , ἦρκα , ἦρκας , ἦρκε(ν) , ἤρκατον , ἤρκατον , ἤρκαμεν , ἤρκατε , ἤρκασι(ν)
subjunctive , ἤρκω , ἤρκῃς , ἤρκῃ , ἤρκητον , ἤρκητον , ἤρκωμεν , ἤρκητε , ἤρκωσι(ν)
optative , ἤρκοιμι,
ἠρκοίην , ἤρκοις,
ἠρκοίης , ἤρκοι,
ἠρκοίη , ἤρκοιτον , ἠρκοίτην , ἤρκοιμεν , ἤρκοιτε , ἤρκοιεν
imperative ,   , ἦρκε , ἠρκέτω , ἤρκετον , ἠρκέτων ,   , ἤρκετε , ἠρκόντων
middle/
passive , indicative , ἦρμαι , ἦρσαι , ἦρται , ἦρθον , ἦρθον , ἤρμεθα , ἦρθε , ἤραται
subjunctive , ἠρμένος ὦ , ἠρμένος ᾖς , ἠρμένος ᾖ , ἠρμένω ἦτον , ἠρμένω ἦτον , ἠρμένοι ὦμεν , ἠρμένοι ἦτε , ἠρμένοι ὦσι(ν)
optative , ἠρμένος εἴην , ἠρμένος εἴης , ἠρμένος εἴη , ἠρμένοι εἴητον/εἶτον , ἠρμένω εἰήτην/εἴτην , ἠρμένοι εἴημεν/εἶμεν , ἠρμένοι εἴητε/εἶτε , ἠρμένοι εἴησαν/εἶεν
imperative ,   , ἦρσο , ἤρθω , ἦρθον , ἤρθων ,   , ἦρθε , ἤρθων
, active , middle/passive

# =>>> infinitive
 , ἠρκέναι , ἦρθαι
participle , m , ἠρκώς , ἠρμένος
f , ἠρκυῖα , ἠρμένη
n , ἠρκός , ἠρμένον

# ========== αἰσθάνομαι • (aisthánomai)

    (transitive) I perceive, apprehend, notice [+genitive or accusative = something], [+nominative participle = oneself doing, that one is doing], [+genitive and genitive participle = that someone or something is doing, does], with ὅτι (hóti) or ὡς (hōs) and a verb: that ...
    (transitive, intransitive) I understand
    (transitive) I learn

# = Present: αἰσθάνομαι

mp.pres.ind: αἰσθάνομαι , αἰσθάνῃ-αἰσθάνει , αἰσθάνεται , αἰσθάνεσθον , αἰσθάνεσθον , αἰσθανόμεθα , αἰσθάνεσθε , αἰσθάνονται
mp.pres.sub: αἰσθάνωμαι , αἰσθάνῃ , αἰσθάνηται , αἰσθάνησθον , αἰσθάνησθον , αἰσθανώμεθα , αἰσθάνησθε , αἰσθάνωνται
mp.pres.opt: αἰσθανοίμην , αἰσθάνοιο , αἰσθάνοιτο , αἰσθάνοισθον , αἰσθανοίσθην , αἰσθανοίμεθα , αἰσθάνοισθε , αἰσθάνοιντο
mp.pres.imp: αἰσθάνου , αἰσθανέσθω , αἰσθάνεσθον , αἰσθανέσθων ,   , αἰσθάνεσθε , αἰσθανέσθων

# =>>> infinitive
 , , αἰσθάνεσθαι
participle , m , , αἰσθανόμενος
f , , αἰσθανομένη
n , , αἰσθανόμενον

# = Imperfect: ᾐσθανόμην

middle/
passive , indicative , ᾐσθανόμην , ᾐσθάνου , ᾐσθάνετο , ᾐσθάνεσθον , ᾐσθανέσθην , ᾐσθανόμεθα , ᾐσθάνεσθε , ᾐσθάνοντο

# = Future: αἰσθήσομαι, αἰσθηθήσομαι

middle , indicative , αἰσθήσομαι , αἰσθήσῃ,
αἰσθήσει , αἰσθήσεται , αἰσθήσεσθον , αἰσθήσεσθον , αἰσθησόμεθα , αἰσθήσεσθε , αἰσθήσονται
optative , αἰσθησοίμην , αἰσθήσοιο , αἰσθήσοιτο , αἰσθήσοισθον , αἰσθησοίσθην , αἰσθησοίμεθα , αἰσθήσοισθε , αἰσθήσοιντο
passive , indicative , αἰσθηθήσομαι , αἰσθηθήσῃ , αἰσθηθήσεται , αἰσθηθήσεσθον , αἰσθηθήσεσθον , αἰσθηθησόμεθα , αἰσθηθήσεσθε , αἰσθηθήσονται
optative , αἰσθηθησοίμην , αἰσθηθήσοιο , αἰσθηθήσοιτο , αἰσθηθήσοισθον , αἰσθηθησοίσθην , αἰσθηθησοίμεθα , αἰσθηθήσοισθε , αἰσθηθήσοιντο
, , middle , passive

# =>>> infinitive
 , , αἰσθήσεσθαι , αἰσθηθήσεσθαι
participle , m , , αἰσθησόμενος , αἰσθηθησόμενος
f , , αἰσθησομένη , αἰσθηθησομένη
n , , αἰσθησόμενον , αἰσθηθησόμενον

# = Future: αἰσθανθήσομαι

passive , indicative , αἰσθανθήσομαι , αἰσθανθήσῃ , αἰσθανθήσεται , αἰσθανθήσεσθον , αἰσθανθήσεσθον , αἰσθανθησόμεθα , αἰσθανθήσεσθε , αἰσθανθήσονται
optative , αἰσθανθησοίμην , αἰσθανθήσοιο , αἰσθανθήσοιτο , αἰσθανθήσοισθον , αἰσθανθησοίσθην , αἰσθανθησοίμεθα , αἰσθανθήσοισθε , αἰσθανθήσοιντο
, , , passive

# =>>> infinitive
 , , , αἰσθανθήσεσθαι
participle , m , , , αἰσθανθησόμενος
f , , , αἰσθανθησομένη
n , , , αἰσθανθησόμενον

# = Aorist: ᾐσθόμην, ᾐσθήθην

middle , indicative , ᾐσθόμην , ᾔσθου , ᾔσθετο , ᾔσθεσθον , ᾐσθέσθην , ᾐσθόμεθα , ᾔσθεσθε , ᾔσθοντο
subjunctive , αἴσθωμαι , αἴσθῃ , αἴσθηται , αἴσθησθον , αἴσθησθον , αἰσθώμεθα , αἴσθησθε , αἴσθωνται
optative , αἰσθοίμην , αἴσθοιο , αἴσθοιτο , αἴσθοισθον , αἰσθοίσθην , αἰσθοίμεθα , αἴσθοισθε , αἴσθοιντο
imperative ,   , αἰσθοῦ , αἰσθέσθω , αἴσθεσθον , αἰσθέσθων ,   , αἴσθεσθε , αἰσθέσθων
passive , indicative , ᾐσθήθην , ᾐσθήθης , ᾐσθήθη , ᾐσθήθητον , ᾐσθηθήτην , ᾐσθήθημεν , ᾐσθήθητε , ᾐσθήθησαν
subjunctive , αἰσθηθῶ , αἰσθηθῇς , αἰσθηθῇ , αἰσθηθῆτον , αἰσθηθῆτον , αἰσθηθῶμεν , αἰσθηθῆτε , αἰσθηθῶσι(ν)
optative , αἰσθηθείην , αἰσθηθείης , αἰσθηθείη , αἰσθηθεῖτον,
αἰσθηθείητον , αἰσθηθείτην,
αἰσθηθειήτην , αἰσθηθεῖμεν,
αἰσθηθείημεν , αἰσθηθεῖτε,
αἰσθηθείητε , αἰσθηθεῖεν,
αἰσθηθείησαν
imperative ,   , αἰσθήθητι , αἰσθηθήτω , αἰσθήθητον , αἰσθηθήτων ,   , αἰσθήθητε , αἰσθηθέντων
, , middle , passive

# =>>> infinitive
 , , αἰσθέσθαι , αἰσθηθῆναι
participle , m , , αἰσθόμενος , αἰσθηθείς
f , , αἰσθομένη , αἰσθηθεῖσα
n , , αἰσθόμενον , αἰσθηθέν

# = Aorist: ᾐσθησάμην, ᾐσθήθην

middle , indicative , ᾐσθησάμην , ᾐσθήσω , ᾐσθήσατο , ᾐσθήσασθον , ᾐσθησάσθην , ᾐσθησάμεθα , ᾐσθήσασθε , ᾐσθήσαντο
subjunctive , αἰσθήσωμαι , αἰσθήσῃ , αἰσθήσηται , αἰσθήσησθον , αἰσθήσησθον , αἰσθησώμεθα , αἰσθήσησθε , αἰσθήσωνται
optative , αἰσθησαίμην , αἰσθήσαιο , αἰσθήσαιτο , αἰσθήσαισθον , αἰσθησαίσθην , αἰσθησαίμεθα , αἰσθήσαισθε , αἰσθήσαιντο
imperative ,   , αἴσθησαι , αἰσθησάσθω , αἰσθήσασθον , αἰσθησάσθων ,   , αἰσθήσασθε , αἰσθησάσθων
passive , indicative , ᾐσθήθην , ᾐσθήθης , ᾐσθήθη , ᾐσθήθητον , ᾐσθηθήτην , ᾐσθήθημεν , ᾐσθήθητε , ᾐσθήθησαν
subjunctive , αἰσθηθῶ , αἰσθηθῇς , αἰσθηθῇ , αἰσθηθῆτον , αἰσθηθῆτον , αἰσθηθῶμεν , αἰσθηθῆτε , αἰσθηθῶσι(ν)
optative , αἰσθηθείην , αἰσθηθείης , αἰσθηθείη , αἰσθηθεῖτον,
αἰσθηθείητον , αἰσθηθείτην,
αἰσθηθειήτην , αἰσθηθεῖμεν,
αἰσθηθείημεν , αἰσθηθεῖτε,
αἰσθηθείητε , αἰσθηθεῖεν,
αἰσθηθείησαν
imperative ,   , αἰσθήθητι , αἰσθηθήτω , αἰσθήθητον , αἰσθηθήτων ,   , αἰσθήθητε , αἰσθηθέντων
, , middle , passive

# =>>> infinitive
 , , αἰσθήσασθαι , αἰσθηθῆναι
participle , m , , αἰσθησάμενος , αἰσθηθείς
f , , αἰσθησαμένη , αἰσθηθεῖσα
n , , αἰσθησάμενον , αἰσθηθέν

# = Perfect: ᾔσθημαι

middle/
passive , indicative , ᾔσθημαι , ᾔσθησαι , ᾔσθηται , ᾔσθησθον , ᾔσθησθον , ᾐσθήμεθα , ᾔσθησθε , ᾔσθηνται
subjunctive , ᾐσθημένος ὦ , ᾐσθημένος ᾖς , ᾐσθημένος ᾖ , ᾐσθημένω ἦτον , ᾐσθημένω ἦτον , ᾐσθημένοι ὦμεν , ᾐσθημένοι ἦτε , ᾐσθημένοι ὦσι(ν)
optative , ᾐσθημένος εἴην , ᾐσθημένος εἴης , ᾐσθημένος εἴη , ᾐσθημένοι εἴητον/εἶτον , ᾐσθημένω εἰήτην/εἴτην , ᾐσθημένοι εἴημεν/εἶμεν , ᾐσθημένοι εἴητε/εἶτε , ᾐσθημένοι εἴησαν/εἶεν
imperative ,   , ᾔσθησο , ᾐσθήσθω , ᾔσθησθον , ᾐσθήσθων ,   , ᾔσθησθε , ᾐσθήσθων
, , middle/passive

# =>>> infinitive
 , , ᾐσθῆσθαι
participle , m , , ᾐσθημένος
f , , ᾐσθημένη
n , , ᾐσθημένον

# ========== ἀΐσσω • (aḯssō)

    (intransitive) I move quickly, dart, shoot
    (intransitive) I am eager for with the prepositions εἰς (eis), ἐπί (epí), or πρός (prós) governing the accusative

# = Present: ἀΐσσω, ἀΐσσομαι

act.pres.ind: ἀΐσσω , ἀΐσσεις , ἀΐσσει , ἀΐσσετον , ἀΐσσετον , ἀΐσσομεν , ἀΐσσετε , ἀΐσσουσι(ν)
act.pres.sub: ἀΐσσω , ἀΐσσῃς , ἀΐσσῃ , ἀΐσσητον , ἀΐσσητον , ἀΐσσωμεν , ἀΐσσητε , ἀΐσσωσι(ν)
act.pres.opt: ἀΐσσοιμι , ἀΐσσοις , ἀΐσσοι , ἀΐσσοιτον , ἀϊσσοίτην , ἀΐσσοιμεν , ἀΐσσοιτε , ἀΐσσοιεν
act.pres.imp: ἄϊσσε , ἀϊσσέτω , ἀΐσσετον , ἀϊσσέτων ,   , ἀΐσσετε , ἀϊσσόντων
mp.pres.ind: ἀΐσσομαι , ἀΐσσῃ-ἀΐσσει , ἀΐσσεται , ἀΐσσεσθον , ἀΐσσεσθον , ἀϊσσόμεθα , ἀΐσσεσθε , ἀΐσσονται
mp.pres.sub: ἀΐσσωμαι , ἀΐσσῃ , ἀΐσσηται , ἀΐσσησθον , ἀΐσσησθον , ἀϊσσώμεθα , ἀΐσσησθε , ἀΐσσωνται
mp.pres.opt: ἀϊσσοίμην , ἀΐσσοιο , ἀΐσσοιτο , ἀΐσσοισθον , ἀϊσσοίσθην , ἀϊσσοίμεθα , ἀΐσσοισθε , ἀΐσσοιντο
mp.pres.imp: ἀΐσσου , ἀϊσσέσθω , ἀΐσσεσθον , ἀϊσσέσθων ,   , ἀΐσσεσθε , ἀϊσσέσθων

# =>>> infinitive
 , ἀΐσσειν , ἀΐσσεσθαι
participle , m , ἀΐσσων , ἀϊσσόμενος
f , ἀΐσσουσα , ἀϊσσομένη
n , ἀῗσσον , ἀϊσσόμενον

# = Imperfect: ἤϊσσον, ἠϊσσόμην

active , indicative , ἤϊσσον , ἤϊσσες , ἤϊσσε(ν) , ἠΐσσετον , ἠϊσσέτην , ἠΐσσομεν , ἠΐσσετε , ἤϊσσον
middle/
passive , indicative , ἠϊσσόμην , ἠΐσσου , ἠΐσσετο , ἠΐσσεσθον , ἠϊσσέσθην , ἠϊσσόμεθα , ἠΐσσεσθε , ἠΐσσοντο

# = Imperfect: ἀΐσσεσκον, ἀϊσσεσκόμην (Ionic)

active , indicative , ἀΐσσεσκον , ἀΐσσεσκες , ἀΐσσεσκε(ν) , ἀϊσσέσκετον , ἀϊσσεσκέτην , ἀϊσσέσκομεν , ἀϊσσέσκετε , ἀΐσσεσκον
middle/
passive , indicative , ἀϊσσεσκόμην , ἀϊσσέσκου , ἀϊσσέσκετο , ἀϊσσέσκεσθον , ἀϊσσεσκέσθην , ἀϊσσεσκόμεθα , ἀϊσσέσκεσθε , ἀϊσσέσκοντο
 , Dialects other than Attic are not well attested. Some forms are based on conjecture. Use with caution. For more details, see Appendix:Ancient Greek dialectal conjugation.
# = Imperfect: ᾖσσον, ᾐσσόμην (Attic)

active , indicative , ᾖσσον , ᾖσσες , ᾖσσε(ν) , ᾔσσετον , ᾐσσέτην , ᾔσσομεν , ᾔσσετε , ᾖσσον
middle/
passive , indicative , ᾐσσόμην , ᾔσσου , ᾔσσετο , ᾔσσεσθον , ᾐσσέσθην , ᾐσσόμεθα , ᾔσσεσθε , ᾔσσοντο
 , Dialects other than Attic are not well attested. Some forms are based on conjecture. Use with caution. For more details, see Appendix:Ancient Greek dialectal conjugation.
# = Future: ἀΐξω

active , indicative , ἀΐξω , ἀΐξεις , ἀΐξει , ἀΐξετον , ἀΐξετον , ἀΐξομεν , ἀΐξετε , ἀΐξουσι(ν)
optative , ἀΐξοιμι , ἀΐξοις , ἀΐξοι , ἀΐξοιτον , ἀϊξοίτην , ἀΐξοιμεν , ἀΐξοιτε , ἀΐξοιεν
, active

# =>>> infinitive
 , ἀΐξειν
participle , m , ἀΐξων
f , ἀΐξουσα
n , ἀῗξον

# = Future: ᾄξω

active , indicative , ᾄξω , ᾄξεις , ᾄξει , ᾄξετον , ᾄξετον , ᾄξομεν , ᾄξετε , ᾄξουσι(ν)
optative , ᾄξοιμι , ᾄξοις , ᾄξοι , ᾄξοιτον , ᾀξοίτην , ᾄξοιμεν , ᾄξοιτε , ᾄξοιεν
, active

# =>>> infinitive
 , ᾄξειν
participle , m , ᾄξων
f , ᾄξουσα
n , ᾆξον

# = Aorist: ἤϊξα, ἠϊξάμην, ἠΐχθην

active , indicative , ἤϊξα , ἤϊξας , ἤϊξε(ν) , ἠΐξατον , ἠϊξάτην , ἠΐξαμεν , ἠΐξατε , ἤϊξαν
subjunctive , ἀΐξω , ἀΐξῃς , ἀΐξῃ , ἀΐξητον , ἀΐξητον , ἀΐξωμεν , ἀΐξητε , ἀΐξωσι(ν)
optative , ἀΐξαιμι , ἀΐξειας,
ἀΐξαις , ἀΐξειε(ν),
ἀΐξαι , ἀΐξαιτον , ἀϊξαίτην , ἀΐξαιμεν , ἀΐξαιτε , ἀΐξειαν,
ἀΐξαιεν
imperative ,   , ἄϊξον , ἀϊξάτω , ἀΐξατον , ἀϊξάτων ,   , ἀΐξατε , ἀϊξάντων
middle , indicative , ἠϊξάμην , ἠΐξω , ἠΐξατο , ἠΐξασθον , ἠϊξάσθην , ἠϊξάμεθα , ἠΐξασθε , ἠΐξαντο
subjunctive , ἀΐξωμαι , ἀΐξῃ , ἀΐξηται , ἀΐξησθον , ἀΐξησθον , ἀϊξώμεθα , ἀΐξησθε , ἀΐξωνται
optative , ἀϊξαίμην , ἀΐξαιο , ἀΐξαιτο , ἀΐξαισθον , ἀϊξαίσθην , ἀϊξαίμεθα , ἀΐξαισθε , ἀΐξαιντο
imperative ,   , ἄϊξαι , ἀϊξάσθω , ἀΐξασθον , ἀϊξάσθων ,   , ἀΐξασθε , ἀϊξάσθων
passive , indicative , ἠΐχθην , ἠΐχθης , ἠΐχθη , ἠΐχθητον , ἠϊχθήτην , ἠΐχθημεν , ἠΐχθητε , ἠΐχθησαν
subjunctive , ἀϊχθῶ , ἀϊχθῇς , ἀϊχθῇ , ἀϊχθῆτον , ἀϊχθῆτον , ἀϊχθῶμεν , ἀϊχθῆτε , ἀϊχθῶσι(ν)
optative , ἀϊχθείην , ἀϊχθείης , ἀϊχθείη , ἀϊχθεῖτον,
ἀϊχθείητον , ἀϊχθείτην,
ἀϊχθειήτην , ἀϊχθεῖμεν,
ἀϊχθείημεν , ἀϊχθεῖτε,
ἀϊχθείητε , ἀϊχθεῖεν,
ἀϊχθείησαν
imperative ,   , ἀΐχθητι , ἀϊχθήτω , ἀΐχθητον , ἀϊχθήτων ,   , ἀΐχθητε , ἀϊχθέντων
, active , middle , passive

# =>>> infinitive
 , ἀῗξαι , ἀΐξασθαι , ἀϊχθῆναι
participle , m , ἀΐξας , ἀϊξάμενος , ἀϊχθείς
f , ἀΐξασα , ἀϊξαμένη , ἀϊχθεῖσα
n , ἀῗξαν , ἀϊξάμενον , ἀϊχθέν

# ========== αἰσχυνω • (aiskhūnō)

    (active) to disgrace
    (in the mediopassive) to be ashamed
        Synonyms: αἰδέομαι (aidéomai)
Conjugation

# = Present: αἰσχύνω, αἰσχύνομαι

act.pres.ind: αἰσχύνω , αἰσχύνεις , αἰσχύνει , αἰσχύνετον , αἰσχύνετον , αἰσχύνομεν , αἰσχύνετε , αἰσχύνουσι(ν)
act.pres.sub: αἰσχύνω , αἰσχύνῃς , αἰσχύνῃ , αἰσχύνητον , αἰσχύνητον , αἰσχύνωμεν , αἰσχύνητε , αἰσχύνωσι(ν)
act.pres.opt: αἰσχύνοιμι , αἰσχύνοις , αἰσχύνοι , αἰσχύνοιτον , αἰσχυνοίτην , αἰσχύνοιμεν , αἰσχύνοιτε , αἰσχύνοιεν
act.pres.imp: αἴσχυνε , αἰσχυνέτω , αἰσχύνετον , αἰσχυνέτων ,   , αἰσχύνετε , αἰσχυνόντων
mp.pres.ind: αἰσχύνομαι , αἰσχύνῃ-αἰσχύνει , αἰσχύνεται , αἰσχύνεσθον , αἰσχύνεσθον , αἰσχυνόμεθα , αἰσχύνεσθε , αἰσχύνονται
mp.pres.sub: αἰσχύνωμαι , αἰσχύνῃ , αἰσχύνηται , αἰσχύνησθον , αἰσχύνησθον , αἰσχυνώμεθα , αἰσχύνησθε , αἰσχύνωνται
mp.pres.opt: αἰσχυνοίμην , αἰσχύνοιο , αἰσχύνοιτο , αἰσχύνοισθον , αἰσχυνοίσθην , αἰσχυνοίμεθα , αἰσχύνοισθε , αἰσχύνοιντο
mp.pres.imp: αἰσχύνου , αἰσχυνέσθω , αἰσχύνεσθον , αἰσχυνέσθων ,   , αἰσχύνεσθε , αἰσχυνέσθων

# =>>> infinitive
 , αἰσχύνειν , αἰσχύνεσθαι
participle , m , αἰσχύνων , αἰσχυνόμενος
f , αἰσχύνουσα , αἰσχυνομένη
n , αἰσχῦνον , αἰσχυνόμενον

# = Imperfect: ᾔσχυνον, ᾐσχυνόμην

active , indicative , ᾔσχυνον , ᾔσχυνες , ᾔσχυνε(ν) , ᾐσχύνετον , ᾐσχυνέτην , ᾐσχύνομεν , ᾐσχύνετε , ᾔσχυνον
middle/
passive , indicative , ᾐσχυνόμην , ᾐσχύνου , ᾐσχύνετο , ᾐσχύνεσθον , ᾐσχυνέσθην , ᾐσχυνόμεθα , ᾐσχύνεσθε , ᾐσχύνοντο

# = Future: αἰσχυνέω, αἰσχυνέομαι, αἰσχυνθήσομαι (Uncontracted)

active , indicative , αἰσχυνέω , αἰσχυνέεις , αἰσχυνέει , αἰσχυνέετον , αἰσχυνέετον , αἰσχυνέομεν , αἰσχυνέετε , αἰσχυνέουσι(ν)
optative , αἰσχυνέοιμι , αἰσχυνέοις , αἰσχυνέοι , αἰσχυνέοιτον , αἰσχυνεοίτην , αἰσχυνέοιμεν , αἰσχυνέοιτε , αἰσχυνέοιεν
middle , indicative , αἰσχυνέομαι , αἰσχυνέῃ,
αἰσχυνέει , αἰσχυνέεται , αἰσχυνέεσθον , αἰσχυνέεσθον , αἰσχυνεόμεθα , αἰσχυνέεσθε , αἰσχυνέονται
optative , αἰσχυνεοίμην , αἰσχυνέοιο , αἰσχυνέοιτο , αἰσχυνέοισθον , αἰσχυνεοίσθην , αἰσχυνεοίμεθα , αἰσχυνέοισθε , αἰσχυνέοιντο
passive , indicative , αἰσχυνθήσομαι , αἰσχυνθήσῃ , αἰσχυνθήσεται , αἰσχυνθήσεσθον , αἰσχυνθήσεσθον , αἰσχυνθησόμεθα , αἰσχυνθήσεσθε , αἰσχυνθήσονται
optative , αἰσχυνθησοίμην , αἰσχυνθήσοιο , αἰσχυνθήσοιτο , αἰσχυνθήσοισθον , αἰσχυνθησοίσθην , αἰσχυνθησοίμεθα , αἰσχυνθήσοισθε , αἰσχυνθήσοιντο
, active , middle , passive

# =>>> infinitive
 , αἰσχυνέειν , αἰσχυνέεσθαι , αἰσχυνθήσεσθαι
participle , m , αἰσχυνέων , αἰσχυνεόμενος , αἰσχυνθησόμενος
f , αἰσχυνέουσα , αἰσχυνεομένη , αἰσχυνθησομένη
n , αἰσχυνέον , αἰσχυνεόμενον , αἰσχυνθησόμενον

# = Future: αἰσχυνῶ, αἰσχυνοῦμαι, αἰσχυνθήσομαι (Contracted)

active , indicative , αἰσχυνῶ , αἰσχυνεῖς , αἰσχυνεῖ , αἰσχυνεῖτον , αἰσχυνεῖτον , αἰσχυνοῦμεν , αἰσχυνεῖτε , αἰσχυνοῦσι(ν)
optative , αἰσχυνοίην,
αἰσχυνοῖμι , αἰσχυνοίης,
αἰσχυνοῖς , αἰσχυνοίη,
αἰσχυνοῖ , αἰσχυνοῖτον,
αἰσχυνοίητον , αἰσχυνοίτην,
αἰσχυνοιήτην , αἰσχυνοῖμεν,
αἰσχυνοίημεν , αἰσχυνοῖτε,
αἰσχυνοίητε , αἰσχυνοῖεν,
αἰσχυνοίησαν
middle , indicative , αἰσχυνοῦμαι , αἰσχυνῇ , αἰσχυνεῖται , αἰσχυνεῖσθον , αἰσχυνεῖσθον , αἰσχυνούμεθα , αἰσχυνεῖσθε , αἰσχυνοῦνται
optative , αἰσχυνοίμην , αἰσχυνοῖο , αἰσχυνοῖτο , αἰσχυνοῖσθον , αἰσχυνοίσθην , αἰσχυνοίμεθα , αἰσχυνοῖσθε , αἰσχυνοῖντο
passive , indicative , αἰσχυνθήσομαι , αἰσχυνθήσῃ , αἰσχυνθήσεται , αἰσχυνθήσεσθον , αἰσχυνθήσεσθον , αἰσχυνθησόμεθα , αἰσχυνθήσεσθε , αἰσχυνθήσονται
optative , αἰσχυνθησοίμην , αἰσχυνθήσοιο , αἰσχυνθήσοιτο , αἰσχυνθήσοισθον , αἰσχυνθησοίσθην , αἰσχυνθησοίμεθα , αἰσχυνθήσοισθε , αἰσχυνθήσοιντο
, active , middle , passive

# =>>> infinitive
 , αἰσχυνεῖν , αἰσχυνεῖσθαι , αἰσχυνθήσεσθαι
participle , m , αἰσχυνῶν , αἰσχυνούμενος , αἰσχυνθησόμενος
f , αἰσχυνοῦσα , αἰσχυνουμένη , αἰσχυνθησομένη
n , αἰσχυνοῦν , αἰσχυνούμενον , αἰσχυνθησόμενον

# = Aorist: ᾔσχυνα, ᾐσχυνάμην, ᾐσχύνθην

active , indicative , ᾔσχυνα , ᾔσχυνας , ᾔσχυνε(ν) , ᾐσχύνατον , ᾐσχυνάτην , ᾐσχύναμεν , ᾐσχύνατε , ᾔσχυναν
subjunctive , αἰσχύνω , αἰσχύνῃς , αἰσχύνῃ , αἰσχύνητον , αἰσχύνητον , αἰσχύνωμεν , αἰσχύνητε , αἰσχύνωσι(ν)
optative , αἰσχύναιμι , αἰσχύνειας,
αἰσχύναις , αἰσχύνειε(ν),
αἰσχύναι , αἰσχύναιτον , αἰσχυναίτην , αἰσχύναιμεν , αἰσχύναιτε , αἰσχύνειαν,
αἰσχύναιεν
imperative ,   , αἴσχυνον , αἰσχυνάτω , αἰσχύνατον , αἰσχυνάτων ,   , αἰσχύνατε , αἰσχυνάντων
middle , indicative , ᾐσχυνάμην , ᾐσχύνω , ᾐσχύνατο , ᾐσχύνασθον , ᾐσχυνάσθην , ᾐσχυνάμεθα , ᾐσχύνασθε , ᾐσχύναντο
subjunctive , αἰσχύνωμαι , αἰσχύνῃ , αἰσχύνηται , αἰσχύνησθον , αἰσχύνησθον , αἰσχυνώμεθα , αἰσχύνησθε , αἰσχύνωνται
optative , αἰσχυναίμην , αἰσχύναιο , αἰσχύναιτο , αἰσχύναισθον , αἰσχυναίσθην , αἰσχυναίμεθα , αἰσχύναισθε , αἰσχύναιντο
imperative ,   , αἴσχυναι , αἰσχυνάσθω , αἰσχύνασθον , αἰσχυνάσθων ,   , αἰσχύνασθε , αἰσχυνάσθων
passive , indicative , ᾐσχύνθην , ᾐσχύνθης , ᾐσχύνθη , ᾐσχύνθητον , ᾐσχυνθήτην , ᾐσχύνθημεν , ᾐσχύνθητε , ᾐσχύνθησαν
subjunctive , αἰσχυνθῶ , αἰσχυνθῇς , αἰσχυνθῇ , αἰσχυνθῆτον , αἰσχυνθῆτον , αἰσχυνθῶμεν , αἰσχυνθῆτε , αἰσχυνθῶσι(ν)
optative , αἰσχυνθείην , αἰσχυνθείης , αἰσχυνθείη , αἰσχυνθεῖτον,
αἰσχυνθείητον , αἰσχυνθείτην,
αἰσχυνθειήτην , αἰσχυνθεῖμεν,
αἰσχυνθείημεν , αἰσχυνθεῖτε,
αἰσχυνθείητε , αἰσχυνθεῖεν,
αἰσχυνθείησαν
imperative ,   , αἰσχύνθητι , αἰσχυνθήτω , αἰσχύνθητον , αἰσχυνθήτων ,   , αἰσχύνθητε , αἰσχυνθέντων
, active , middle , passive

# =>>> infinitive
 , αἰσχῦναι , αἰσχύνασθαι , αἰσχυνθῆναι
participle , m , αἰσχύνας , αἰσχυνάμενος , αἰσχυνθείς
f , αἰσχύνασα , αἰσχυναμένη , αἰσχυνθεῖσα
n , αἰσχῦναν , αἰσχυνάμενον , αἰσχυνθέν

# ========== αἰτέω • (aitéō)

    (usually transitive) to ask for, crave, demand, beg [+accusative = something], [+two accusatives = something from someone]; or with object omitted
        (transitive) to ask for [+accusative and
# =>>> infinitive
 = someone to do something]
        (logic, transitive) to postulate, assume
    (middle, transitive) to ask for oneself, for one's own use or purpose, to claim
    (passive, of persons) to have a thing begged of one
        (of things) to be asked for

# = Present: αἰτέω, αἰτέομαι (Uncontracted)

act.pres.ind: αἰτέω , αἰτέεις , αἰτέει , αἰτέετον , αἰτέετον , αἰτέομεν , αἰτέετε , αἰτέουσι(ν)
act.pres.sub: αἰτέω , αἰτέῃς , αἰτέῃ , αἰτέητον , αἰτέητον , αἰτέωμεν , αἰτέητε , αἰτέωσι(ν)
act.pres.opt: αἰτέοιμι , αἰτέοις , αἰτέοι , αἰτέοιτον , αἰτεοίτην , αἰτέοιμεν , αἰτέοιτε , αἰτέοιεν
act.pres.imp: αἴτεε , αἰτεέτω , αἰτέετον , αἰτεέτων ,   , αἰτέετε , αἰτεόντων
mp.pres.ind: αἰτέομαι , αἰτέῃ-αἰτέει , αἰτέεται , αἰτέεσθον , αἰτέεσθον , αἰτεόμεθα , αἰτέεσθε , αἰτέονται
mp.pres.sub: αἰτέωμαι , αἰτέῃ , αἰτέηται , αἰτέησθον , αἰτέησθον , αἰτεώμεθα , αἰτέησθε , αἰτέωνται
mp.pres.opt: αἰτεοίμην , αἰτέοιο , αἰτέοιτο , αἰτέοισθον , αἰτεοίσθην , αἰτεοίμεθα , αἰτέοισθε , αἰτέοιντο
mp.pres.imp: αἰτέου , αἰτεέσθω , αἰτέεσθον , αἰτεέσθων ,   , αἰτέεσθε , αἰτεέσθων

# =>>> infinitive
 , αἰτέειν , αἰτέεσθαι
participle , m , αἰτέων , αἰτεόμενος
f , αἰτέουσα , αἰτεομένη
n , αἰτέον , αἰτεόμενον

# = Present: αἰτῶ, αἰτοῦμαι (Contracted)

act.pres.ind: αἰτῶ , αἰτεῖς , αἰτεῖ , αἰτεῖτον , αἰτεῖτον , αἰτοῦμεν , αἰτεῖτε , αἰτοῦσι(ν)
act.pres.sub: αἰτῶ , αἰτῇς , αἰτῇ , αἰτῆτον , αἰτῆτον , αἰτῶμεν , αἰτῆτε , αἰτῶσι(ν)
act.pres.opt: αἰτοίην-αἰτοῖμι , αἰτοίης-αἰτοῖς , αἰτοίη-αἰτοῖ , αἰτοῖτον-αἰτοίητον , αἰτοίτην-αἰτοιήτην , αἰτοῖμεν-αἰτοίημεν , αἰτοῖτε-αἰτοίητε , αἰτοῖεν-αἰτοίησαν
act.pres.imp: αἴτει , αἰτείτω , αἰτεῖτον , αἰτείτων ,   , αἰτεῖτε , αἰτούντων
mp.pres.ind: αἰτοῦμαι , αἰτεῖ-αἰτῇ , αἰτεῖται , αἰτεῖσθον , αἰτεῖσθον , αἰτούμεθα , αἰτεῖσθε , αἰτοῦνται
mp.pres.sub: αἰτῶμαι , αἰτῇ , αἰτῆται , αἰτῆσθον , αἰτῆσθον , αἰτώμεθα , αἰτῆσθε , αἰτῶνται
mp.pres.opt: αἰτοίμην , αἰτοῖο , αἰτοῖτο , αἰτοῖσθον , αἰτοίσθην , αἰτοίμεθα , αἰτοῖσθε , αἰτοῖντο
mp.pres.imp: αἰτοῦ , αἰτείσθω , αἰτεῖσθον , αἰτείσθων ,   , αἰτεῖσθε , αἰτείσθων

# =>>> infinitive
 , αἰτεῖν , αἰτεῖσθαι
participle , m , αἰτῶν , αἰτούμενος
f , αἰτοῦσα , αἰτουμένη
n , αἰτοῦν , αἰτούμενον

# = Imperfect: ᾔτεον, ᾐτεόμην (Uncontracted)

active , indicative , ᾔτεον , ᾔτεες , ᾔτεε(ν) , ᾐτέετον , ᾐτεέτην , ᾐτέομεν , ᾐτέετε , ᾔτεον
middle/
passive , indicative , ᾐτεόμην , ᾐτέου , ᾐτέετο , ᾐτέεσθον , ᾐτεέσθην , ᾐτεόμεθα , ᾐτέεσθε , ᾐτέοντο

# = Imperfect: ᾔτουν, ᾐτούμην (Contracted)

active , indicative , ᾔτουν , ᾔτεις , ᾔτει , ᾐτεῖτον , ᾐτείτην , ᾐτοῦμεν , ᾐτεῖτε , ᾔτουν
middle/
passive , indicative , ᾐτούμην , ᾐτοῦ , ᾐτεῖτο , ᾐτεῖσθον , ᾐτείσθην , ᾐτούμεθα , ᾐτεῖσθε , ᾐτοῦντο

# = Future: αἰτήσω, αἰτήσομαι

active , indicative , αἰτήσω , αἰτήσεις , αἰτήσει , αἰτήσετον , αἰτήσετον , αἰτήσομεν , αἰτήσετε , αἰτήσουσι(ν)
optative , αἰτήσοιμι , αἰτήσοις , αἰτήσοι , αἰτήσοιτον , αἰτησοίτην , αἰτήσοιμεν , αἰτήσοιτε , αἰτήσοιεν
middle , indicative , αἰτήσομαι , αἰτήσῃ,
αἰτήσει , αἰτήσεται , αἰτήσεσθον , αἰτήσεσθον , αἰτησόμεθα , αἰτήσεσθε , αἰτήσονται
optative , αἰτησοίμην , αἰτήσοιο , αἰτήσοιτο , αἰτήσοισθον , αἰτησοίσθην , αἰτησοίμεθα , αἰτήσοισθε , αἰτήσοιντο
, active , middle

# =>>> infinitive
 , αἰτήσειν , αἰτήσεσθαι
participle , m , αἰτήσων , αἰτησόμενος
f , αἰτήσουσα , αἰτησομένη
n , αἰτῆσον , αἰτησόμενον

# = Aorist: ᾔτησα, ᾐτησάμην

active , indicative , ᾔτησα , ᾔτησας , ᾔτησε(ν) , ᾐτήσατον , ᾐτησάτην , ᾐτήσαμεν , ᾐτήσατε , ᾔτησαν
subjunctive , αἰτήσω , αἰτήσῃς , αἰτήσῃ , αἰτήσητον , αἰτήσητον , αἰτήσωμεν , αἰτήσητε , αἰτήσωσι(ν)
optative , αἰτήσαιμι , αἰτήσειας,
αἰτήσαις , αἰτήσειε(ν),
αἰτήσαι , αἰτήσαιτον , αἰτησαίτην , αἰτήσαιμεν , αἰτήσαιτε , αἰτήσειαν,
αἰτήσαιεν
imperative ,   , αἴτησον , αἰτησάτω , αἰτήσατον , αἰτησάτων ,   , αἰτήσατε , αἰτησάντων
middle , indicative , ᾐτησάμην , ᾐτήσω , ᾐτήσατο , ᾐτήσασθον , ᾐτησάσθην , ᾐτησάμεθα , ᾐτήσασθε , ᾐτήσαντο
subjunctive , αἰτήσωμαι , αἰτήσῃ , αἰτήσηται , αἰτήσησθον , αἰτήσησθον , αἰτησώμεθα , αἰτήσησθε , αἰτήσωνται
optative , αἰτησαίμην , αἰτήσαιο , αἰτήσαιτο , αἰτήσαισθον , αἰτησαίσθην , αἰτησαίμεθα , αἰτήσαισθε , αἰτήσαιντο
imperative ,   , αἴτησαι , αἰτησάσθω , αἰτήσασθον , αἰτησάσθων ,   , αἰτήσασθε , αἰτησάσθων
, active , middle

# =>>> infinitive
 , αἰτῆσαι , αἰτήσασθαι
participle , m , αἰτήσας , αἰτησάμενος
f , αἰτήσασα , αἰτησαμένη
n , αἰτῆσαν , αἰτησάμενον

# = Perfect: ᾔτηκα, ᾔτημαι

active , indicative , ᾔτηκα , ᾔτηκας , ᾔτηκε(ν) , ᾐτήκατον , ᾐτήκατον , ᾐτήκαμεν , ᾐτήκατε , ᾐτήκασι(ν)
subjunctive , ᾐτήκω , ᾐτήκῃς , ᾐτήκῃ , ᾐτήκητον , ᾐτήκητον , ᾐτήκωμεν , ᾐτήκητε , ᾐτήκωσι(ν)
optative , ᾐτήκοιμι,
ᾐτηκοίην , ᾐτήκοις,
ᾐτηκοίης , ᾐτήκοι,
ᾐτηκοίη , ᾐτήκοιτον , ᾐτηκοίτην , ᾐτήκοιμεν , ᾐτήκοιτε , ᾐτήκοιεν
imperative ,   , ᾔτηκε , ᾐτηκέτω , ᾐτήκετον , ᾐτηκέτων ,   , ᾐτήκετε , ᾐτηκόντων
middle/
passive , indicative , ᾔτημαι , ᾔτησαι , ᾔτηται , ᾔτησθον , ᾔτησθον , ᾐτήμεθα , ᾔτησθε , ᾔτηνται
subjunctive , ᾐτημένος ὦ , ᾐτημένος ᾖς , ᾐτημένος ᾖ , ᾐτημένω ἦτον , ᾐτημένω ἦτον , ᾐτημένοι ὦμεν , ᾐτημένοι ἦτε , ᾐτημένοι ὦσι(ν)
optative , ᾐτημένος εἴην , ᾐτημένος εἴης , ᾐτημένος εἴη , ᾐτημένοι εἴητον/εἶτον , ᾐτημένω εἰήτην/εἴτην , ᾐτημένοι εἴημεν/εἶμεν , ᾐτημένοι εἴητε/εἶτε , ᾐτημένοι εἴησαν/εἶεν
imperative ,   , ᾔτησο , ᾐτήσθω , ᾔτησθον , ᾐτήσθων ,   , ᾔτησθε , ᾐτήσθων
, active , middle/passive

# =>>> infinitive
 , ᾐτηκέναι , ᾐτῆσθαι
participle , m , ᾐτηκώς , ᾐτημένος
f , ᾐτηκυῖα , ᾐτημένη
n , ᾐτηκός , ᾐτημένον

# = Pluperfect: ᾐτήκειν, ᾐτήμην

active , indicative , ᾐτήκειν,
ᾐτήκη , ᾐτήκεις,
ᾐτήκης , ᾐτήκει(ν) , ᾐτήκετον , ᾐτηκέτην , ᾐτήκεμεν , ᾐτήκετε , ᾐτήκεσαν
middle/
passive , indicative , ᾐτήμην , ᾔτησο , ᾔτητο , ᾔτησθον , ᾐτήσθην , ᾐτήμεθα , ᾔτησθε , ᾔτηντο

# ========== ἀΐω • (aḯō)

    (poetic) perceive (with genitive or accusative)
        (with the ear) to hear
        (with the eye) to see
        To have heard
        To listen, obey

# = Present: ἀΐω

act.pres.ind: ἀΐω , ἀΐεις , ἀΐει , ἀΐετον , ἀΐετον , ἀΐομεν , ἀΐετε , ἀΐουσι(ν)
act.pres.sub: ἀΐω , ἀΐῃς , ἀΐῃ , ἀΐητον , ἀΐητον , ἀΐωμεν , ἀΐητε , ἀΐωσι(ν)
act.pres.opt: ἀΐοιμι , ἀΐοις , ἀΐοι , ἀΐοιτον , ἀϊοίτην , ἀΐοιμεν , ἀΐοιτε , ἀΐοιεν
act.pres.imp: ἄϊε , ἀϊέτω , ἀΐετον , ἀϊέτων ,   , ἀΐετε , ἀϊόντων

# =>>> infinitive
 , ἀΐειν
participle , m , ἀΐων
f , ἀΐουσα
n , ἀΐον

# = Imperfect: ἄϊον

active , indicative , ἄϊον , ἄϊες , ἄϊε(ν) , ἀΐετον , ἀϊέτην , ἀΐομεν , ἀΐετε , ἄϊον

# = Imperfect: ἄϊον

active , indicative , ἄϊον , ἄϊες , ἄϊε(ν) , ἀΐετον , ἀϊέτην , ἀΐομεν , ἀΐετε , ἄϊον

# ========== ἀκμάζω • (akmázō) (Attic, Ionic, Koine)

    (intransitive) to be at or to reach the highest point (often figuratively)
    (intransitive) to be in one's prime, be ripe
    to have plenty of [+dative]
Conjugation

# = Present: ἀκμάζω

act.pres.ind: ἀκμάζω , ἀκμάζεις , ἀκμάζει , ἀκμάζετον , ἀκμάζετον , ἀκμάζομεν , ἀκμάζετε , ἀκμάζουσι(ν)
act.pres.sub: ἀκμάζω , ἀκμάζῃς , ἀκμάζῃ , ἀκμάζητον , ἀκμάζητον , ἀκμάζωμεν , ἀκμάζητε , ἀκμάζωσι(ν)
act.pres.opt: ἀκμάζοιμι , ἀκμάζοις , ἀκμάζοι , ἀκμάζοιτον , ἀκμαζοίτην , ἀκμάζοιμεν , ἀκμάζοιτε , ἀκμάζοιεν
act.pres.imp: ἄκμαζε , ἀκμαζέτω , ἀκμάζετον , ἀκμαζέτων ,   , ἀκμάζετε , ἀκμαζόντων

# =>>> infinitive
 , ἀκμάζειν
participle , m , ἀκμάζων
f , ἀκμάζουσα
n , ἀκμάζον

# = Imperfect: ἤκμαζον

active , indicative , ἤκμαζον , ἤκμαζες , ἤκμαζε(ν) , ἠκμάζετον , ἠκμαζέτην , ἠκμάζομεν , ἠκμάζετε , ἤκμαζον

# = Aorist: ἤκμασα

active , indicative , ἤκμασα , ἤκμασας , ἤκμασε(ν) , ἠκμάσατον , ἠκμασάτην , ἠκμάσαμεν , ἠκμάσατε , ἤκμασαν
subjunctive , ἀκμάσω , ἀκμάσῃς , ἀκμάσῃ , ἀκμάσητον , ἀκμάσητον , ἀκμάσωμεν , ἀκμάσητε , ἀκμάσωσι(ν)
optative , ἀκμάσαιμι , ἀκμάσειας,
ἀκμάσαις , ἀκμάσειε(ν),
ἀκμάσαι , ἀκμάσαιτον , ἀκμασαίτην , ἀκμάσαιμεν , ἀκμάσαιτε , ἀκμάσειαν,
ἀκμάσαιεν
imperative ,   , ἄκμασον , ἀκμασάτω , ἀκμάσατον , ἀκμασάτων ,   , ἀκμάσατε , ἀκμασάντων
, active

# =>>> infinitive
 , ἀκμάσαι
participle , m , ἀκμάσας
f , ἀκμάσασα
n , ἀκμάσαν

# ========== ἀκολουθέω • (akolouthéō)

    (transitive, intransitive) to follow, go after, go with [+dative or rarely accusative = someone] or with prepositions such as σύν (sún) and the dative, μετά (metá) and the genitive, or ἐπί (epí) and the accusative
    (figuratively)
        (transitive) to follow one in a thing, let oneself be led by [+dative or rarely accusative = someone or something]
        (transitive) to follow the thread of a discourse
        (of things, transitive) to follow, be consequent on
        (intransitive) it follows

# = Present: ἀκολουθέω, ἀκολουθέομαι (Uncontracted)

act.pres.ind: ἀκολουθέω , ἀκολουθέεις , ἀκολουθέει , ἀκολουθέετον , ἀκολουθέετον , ἀκολουθέομεν , ἀκολουθέετε , ἀκολουθέουσι(ν)
act.pres.sub: ἀκολουθέω , ἀκολουθέῃς , ἀκολουθέῃ , ἀκολουθέητον , ἀκολουθέητον , ἀκολουθέωμεν , ἀκολουθέητε , ἀκολουθέωσι(ν)
act.pres.opt: ἀκολουθέοιμι , ἀκολουθέοις , ἀκολουθέοι , ἀκολουθέοιτον , ἀκολουθεοίτην , ἀκολουθέοιμεν , ἀκολουθέοιτε , ἀκολουθέοιεν
act.pres.imp: ἀκολούθεε , ἀκολουθεέτω , ἀκολουθέετον , ἀκολουθεέτων ,   , ἀκολουθέετε , ἀκολουθεόντων
mp.pres.ind: ἀκολουθέομαι , ἀκολουθέῃ-ἀκολουθέει , ἀκολουθέεται , ἀκολουθέεσθον , ἀκολουθέεσθον , ἀκολουθεόμεθα , ἀκολουθέεσθε , ἀκολουθέονται
mp.pres.sub: ἀκολουθέωμαι , ἀκολουθέῃ , ἀκολουθέηται , ἀκολουθέησθον , ἀκολουθέησθον , ἀκολουθεώμεθα , ἀκολουθέησθε , ἀκολουθέωνται
mp.pres.opt: ἀκολουθεοίμην , ἀκολουθέοιο , ἀκολουθέοιτο , ἀκολουθέοισθον , ἀκολουθεοίσθην , ἀκολουθεοίμεθα , ἀκολουθέοισθε , ἀκολουθέοιντο
mp.pres.imp: ἀκολουθέου , ἀκολουθεέσθω , ἀκολουθέεσθον , ἀκολουθεέσθων ,   , ἀκολουθέεσθε , ἀκολουθεέσθων

# =>>> infinitive
 , ἀκολουθέειν , ἀκολουθέεσθαι
participle , m , ἀκολουθέων , ἀκολουθεόμενος
f , ἀκολουθέουσα , ἀκολουθεομένη
n , ἀκολουθέον , ἀκολουθεόμενον

# = Present: ἀκολουθῶ, ἀκολουθοῦμαι (Contracted)

act.pres.ind: ἀκολουθῶ , ἀκολουθεῖς , ἀκολουθεῖ , ἀκολουθεῖτον , ἀκολουθεῖτον , ἀκολουθοῦμεν , ἀκολουθεῖτε , ἀκολουθοῦσι(ν)
act.pres.sub: ἀκολουθῶ , ἀκολουθῇς , ἀκολουθῇ , ἀκολουθῆτον , ἀκολουθῆτον , ἀκολουθῶμεν , ἀκολουθῆτε , ἀκολουθῶσι(ν)
act.pres.opt: ἀκολουθοίην-ἀκολουθοῖμι , ἀκολουθοίης-ἀκολουθοῖς , ἀκολουθοίη-ἀκολουθοῖ , ἀκολουθοῖτον-ἀκολουθοίητον , ἀκολουθοίτην-ἀκολουθοιήτην , ἀκολουθοῖμεν-ἀκολουθοίημεν , ἀκολουθοῖτε-ἀκολουθοίητε , ἀκολουθοῖεν-ἀκολουθοίησαν
act.pres.imp: ἀκολούθει , ἀκολουθείτω , ἀκολουθεῖτον , ἀκολουθείτων ,   , ἀκολουθεῖτε , ἀκολουθούντων
mp.pres.ind: ἀκολουθοῦμαι , ἀκολουθεῖ-ἀκολουθῇ , ἀκολουθεῖται , ἀκολουθεῖσθον , ἀκολουθεῖσθον , ἀκολουθούμεθα , ἀκολουθεῖσθε , ἀκολουθοῦνται
mp.pres.sub: ἀκολουθῶμαι , ἀκολουθῇ , ἀκολουθῆται , ἀκολουθῆσθον , ἀκολουθῆσθον , ἀκολουθώμεθα , ἀκολουθῆσθε , ἀκολουθῶνται
mp.pres.opt: ἀκολουθοίμην , ἀκολουθοῖο , ἀκολουθοῖτο , ἀκολουθοῖσθον , ἀκολουθοίσθην , ἀκολουθοίμεθα , ἀκολουθοῖσθε , ἀκολουθοῖντο
mp.pres.imp: ἀκολουθοῦ , ἀκολουθείσθω , ἀκολουθεῖσθον , ἀκολουθείσθων ,   , ἀκολουθεῖσθε , ἀκολουθείσθων

# =>>> infinitive
 , ἀκολουθεῖν , ἀκολουθεῖσθαι
participle , m , ἀκολουθῶν , ἀκολουθούμενος
f , ἀκολουθοῦσα , ἀκολουθουμένη
n , ἀκολουθοῦν , ἀκολουθούμενον

# = Imperfect: ἡκολούθεον, ἡκολουθεόμην (Uncontracted)

active , indicative , ἡκολούθεον , ἡκολούθεες , ἡκολούθεε(ν) , ἡκολουθέετον , ἡκολουθεέτην , ἡκολουθέομεν , ἡκολουθέετε , ἡκολούθεον
middle/
passive , indicative , ἡκολουθεόμην , ἡκολουθέου , ἡκολουθέετο , ἡκολουθέεσθον , ἡκολουθεέσθην , ἡκολουθεόμεθα , ἡκολουθέεσθε , ἡκολουθέοντο

# = Imperfect: ἡκολούθουν, ἡκολουθούμην (Contracted)

active , indicative , ἡκολούθουν , ἡκολούθεις , ἡκολούθει , ἡκολουθεῖτον , ἡκολουθείτην , ἡκολουθοῦμεν , ἡκολουθεῖτε , ἡκολούθουν
middle/
passive , indicative , ἡκολουθούμην , ἡκολουθοῦ , ἡκολουθεῖτο , ἡκολουθεῖσθον , ἡκολουθείσθην , ἡκολουθούμεθα , ἡκολουθεῖσθε , ἡκολουθοῦντο

# = Future: ἀκολουθήσω, ἀκολουθήσομαι

active , indicative , ἀκολουθήσω , ἀκολουθήσεις , ἀκολουθήσει , ἀκολουθήσετον , ἀκολουθήσετον , ἀκολουθήσομεν , ἀκολουθήσετε , ἀκολουθήσουσι(ν)
optative , ἀκολουθήσοιμι , ἀκολουθήσοις , ἀκολουθήσοι , ἀκολουθήσοιτον , ἀκολουθησοίτην , ἀκολουθήσοιμεν , ἀκολουθήσοιτε , ἀκολουθήσοιεν
middle , indicative , ἀκολουθήσομαι , ἀκολουθήσῃ,
ἀκολουθήσει , ἀκολουθήσεται , ἀκολουθήσεσθον , ἀκολουθήσεσθον , ἀκολουθησόμεθα , ἀκολουθήσεσθε , ἀκολουθήσονται
optative , ἀκολουθησοίμην , ἀκολουθήσοιο , ἀκολουθήσοιτο , ἀκολουθήσοισθον , ἀκολουθησοίσθην , ἀκολουθησοίμεθα , ἀκολουθήσοισθε , ἀκολουθήσοιντο
, active , middle

# =>>> infinitive
 , ἀκολουθήσειν , ἀκολουθήσεσθαι
participle , m , ἀκολουθήσων , ἀκολουθησόμενος
f , ἀκολουθήσουσα , ἀκολουθησομένη
n , ἀκολουθῆσον , ἀκολουθησόμενον

# ========== ἀκούω • (akoúō)

    (transitive) I hear [+accusative = something], [+genitive = someone]
    (transitive) I hear about, learn
    (transitive) I listen, pay attention to, heed
    (transitive) I understand
    (transitive) I obey
    (passive) I am called, am spoken of, am known as
Usage notes
Usually, the object which is heard takes the accusative case, while the speaker, when present, takes the genitive. Sometimes the object is in the genitive, or the person is introduced with a preposition.
Attic uses the future middle ἀκούσομαι (akoúsomai), while future active ἀκούσω (akoúsō) appears in Koine.

# = Present: ἀκούω, ἀκούομαι

act.pres.ind: ἀκούω , ἀκούεις , ἀκούει , ἀκούετον , ἀκούετον , ἀκούομεν , ἀκούετε , ἀκούουσι(ν)
act.pres.sub: ἀκούω , ἀκούῃς , ἀκούῃ , ἀκούητον , ἀκούητον , ἀκούωμεν , ἀκούητε , ἀκούωσι(ν)
act.pres.opt: ἀκούοιμι , ἀκούοις , ἀκούοι , ἀκούοιτον , ἀκουοίτην , ἀκούοιμεν , ἀκούοιτε , ἀκούοιεν
act.pres.imp: ἄκουε , ἀκουέτω , ἀκούετον , ἀκουέτων ,   , ἀκούετε , ἀκουόντων
mp.pres.ind: ἀκούομαι , ἀκούῃ-ἀκούει , ἀκούεται , ἀκούεσθον , ἀκούεσθον , ἀκουόμεθα , ἀκούεσθε , ἀκούονται
mp.pres.sub: ἀκούωμαι , ἀκούῃ , ἀκούηται , ἀκούησθον , ἀκούησθον , ἀκουώμεθα , ἀκούησθε , ἀκούωνται
mp.pres.opt: ἀκουοίμην , ἀκούοιο , ἀκούοιτο , ἀκούοισθον , ἀκουοίσθην , ἀκουοίμεθα , ἀκούοισθε , ἀκούοιντο
mp.pres.imp: ἀκούου , ἀκουέσθω , ἀκούεσθον , ἀκουέσθων ,   , ἀκούεσθε , ἀκουέσθων

# =>>> infinitive
 , ἀκούειν , ἀκούεσθαι
participle , m , ἀκούων , ἀκουόμενος
f , ἀκούουσα , ἀκουομένη
n , ἀκοῦον , ἀκουόμενον

# = Imperfect: ἤκουον, ἠκουόμην

active , indicative , ἤκουον , ἤκουες , ἤκουε(ν) , ἠκούετον , ἠκουέτην , ἠκούομεν , ἠκούετε , ἤκουον
middle/
passive , indicative , ἠκουόμην , ἠκούου , ἠκούετο , ἠκούεσθον , ἠκουέσθην , ἠκουόμεθα , ἠκούεσθε , ἠκούοντο

# = Imperfect: ἄκουον, ἀκουόμην (Epic)

active , indicative , ἄκουον , ἄκουες , ἄκουε(ν) , ἀκούετον , ἀκουέτην , ἀκούομεν , ἀκούετε , ἄκουον
middle/
passive , indicative , ἀκουόμην , ἀκούου , ἀκούετο , ἀκούεσθον , ἀκουέσθην , ἀκουόμε(σ)θα , ἀκούεσθε , ἀκούοντο
 , Dialects other than Attic are not well attested. Some forms are based on conjecture. Use with caution. For more details, see Appendix:Ancient Greek dialectal conjugation.
# = Future: ἀκούσω, ἀκούσομαι, ἀκουσθήσομαι (active is late)

active , indicative , ἀκούσω , ἀκούσεις , ἀκούσει , ἀκούσετον , ἀκούσετον , ἀκούσομεν , ἀκούσετε , ἀκούσουσι(ν)
optative , ἀκούσοιμι , ἀκούσοις , ἀκούσοι , ἀκούσοιτον , ἀκουσοίτην , ἀκούσοιμεν , ἀκούσοιτε , ἀκούσοιεν
middle , indicative , ἀκούσομαι , ἀκούσῃ,
ἀκούσει , ἀκούσεται , ἀκούσεσθον , ἀκούσεσθον , ἀκουσόμεθα , ἀκούσεσθε , ἀκούσονται
optative , ἀκουσοίμην , ἀκούσοιο , ἀκούσοιτο , ἀκούσοισθον , ἀκουσοίσθην , ἀκουσοίμεθα , ἀκούσοισθε , ἀκούσοιντο
passive , indicative , ἀκουσθήσομαι , ἀκουσθήσῃ , ἀκουσθήσεται , ἀκουσθήσεσθον , ἀκουσθήσεσθον , ἀκουσθησόμεθα , ἀκουσθήσεσθε , ἀκουσθήσονται
optative , ἀκουσθησοίμην , ἀκουσθήσοιο , ἀκουσθήσοιτο , ἀκουσθήσοισθον , ἀκουσθησοίσθην , ἀκουσθησοίμεθα , ἀκουσθήσοισθε , ἀκουσθήσοιντο
, active , middle , passive

# =>>> infinitive
 , ἀκούσειν , ἀκούσεσθαι , ἀκουσθήσεσθαι
participle , m , ἀκούσων , ἀκουσόμενος , ἀκουσθησόμενος
f , ἀκούσουσα , ἀκουσομένη , ἀκουσθησομένη
n , ἀκοῦσον , ἀκουσόμενον , ἀκουσθησόμενον

# = Aorist: ἤκουσα, ἠκουσάμην, ἠκούσθην

active , indicative , ἤκουσα , ἤκουσας , ἤκουσε(ν) , ἠκούσατον , ἠκουσάτην , ἠκούσαμεν , ἠκούσατε , ἤκουσαν
subjunctive , ἀκούσω , ἀκούσῃς , ἀκούσῃ , ἀκούσητον , ἀκούσητον , ἀκούσωμεν , ἀκούσητε , ἀκούσωσι(ν)
optative , ἀκούσαιμι , ἀκούσειας,
ἀκούσαις , ἀκούσειε(ν),
ἀκούσαι , ἀκούσαιτον , ἀκουσαίτην , ἀκούσαιμεν , ἀκούσαιτε , ἀκούσειαν,
ἀκούσαιεν
imperative ,   , ἄκουσον , ἀκουσάτω , ἀκούσατον , ἀκουσάτων ,   , ἀκούσατε , ἀκουσάντων
middle , indicative , ἠκουσάμην , ἠκούσω , ἠκούσατο , ἠκούσασθον , ἠκουσάσθην , ἠκουσάμεθα , ἠκούσασθε , ἠκούσαντο
subjunctive , ἀκούσωμαι , ἀκούσῃ , ἀκούσηται , ἀκούσησθον , ἀκούσησθον , ἀκουσώμεθα , ἀκούσησθε , ἀκούσωνται
optative , ἀκουσαίμην , ἀκούσαιο , ἀκούσαιτο , ἀκούσαισθον , ἀκουσαίσθην , ἀκουσαίμεθα , ἀκούσαισθε , ἀκούσαιντο
imperative ,   , ἄκουσαι , ἀκουσάσθω , ἀκούσασθον , ἀκουσάσθων ,   , ἀκούσασθε , ἀκουσάσθων
passive , indicative , ἠκούσθην , ἠκούσθης , ἠκούσθη , ἠκούσθητον , ἠκουσθήτην , ἠκούσθημεν , ἠκούσθητε , ἠκούσθησαν
subjunctive , ἀκουσθῶ , ἀκουσθῇς , ἀκουσθῇ , ἀκουσθῆτον , ἀκουσθῆτον , ἀκουσθῶμεν , ἀκουσθῆτε , ἀκουσθῶσι(ν)
optative , ἀκουσθείην , ἀκουσθείης , ἀκουσθείη , ἀκουσθεῖτον,
ἀκουσθείητον , ἀκουσθείτην,
ἀκουσθειήτην , ἀκουσθεῖμεν,
ἀκουσθείημεν , ἀκουσθεῖτε,
ἀκουσθείητε , ἀκουσθεῖεν,
ἀκουσθείησαν
imperative ,   , ἀκούσθητι , ἀκουσθήτω , ἀκούσθητον , ἀκουσθήτων ,   , ἀκούσθητε , ἀκουσθέντων
, active , middle , passive

# =>>> infinitive
 , ἀκοῦσαι , ἀκούσασθαι , ἀκουσθῆναι
participle , m , ἀκούσας , ἀκουσάμενος , ἀκουσθείς
f , ἀκούσασα , ἀκουσαμένη , ἀκουσθεῖσα
n , ἀκοῦσαν , ἀκουσάμενον , ἀκουσθέν

# = Aorist: ἄκουσα, ἀκουσάμην, ἀκούσθην (Epic)

active , indicative , ἄκουσα , ἄκουσας , ἄκουσε(ν) , ἀκούσατον , ἀκουσάτην , ἀκούσαμεν , ἀκούσατε , ἄκουσαν
subjunctive , ἀκούσω(μι) , ἀκούσῃσ(θα) , ἀκούσῃ(σι) , ἀκούσητον , ἀκούσητον , ἀκούσωμεν , ἀκούσητε , ἀκούσωσι(ν)
optative , ἀκούσαιμι , ἀκούσαισ(θα)/ἀκούσειας , ἀκούσειε(ν),
ἀκούσαι , ἀκουσεῖτον , ἀκουσείτην , ἀκουσεῖμεν , ἀκουσεῖτε , ἀκουσεῖεν
imperative ,   , ἄκουσον , ἀκουσάτω , ἀκούσατον , ἀκουσάτων ,   , ἀκούσατε , ἀκουσάντων
middle , indicative , ἀκουσάμην , ἀκούσω , ἀκούσατο , ἀκούσασθον , ἀκουσάσθην , ἀκουσάμε(σ)θα , ἀκούσασθε , ἀκούσαντο
subjunctive , ἀκούσωμαι(μι) , ἀκούσηαι , ἀκούσηται(σι) , ἀκούσησθον , ἀκούσησθον , ἀκουσώμε(σ)θα , ἀκούσησθε , ἀκούσωνται
optative , ἀκουσαίμην , ἀκούσαιο , ἀκούσαιτο , ἀκούσαισθον , ἀκουσαίσθην , ἀκουσαίμε(σ)θα , ἀκούσαισθε , ἀκουσαίατο
imperative ,   , ἄκουσαι , ἀκουσάσθω , ἀκούσασθον , ἀκουσάσθων ,   , ἀκούσασθε , ἀκουσάσθων
passive , indicative , ἀκούσθην , ἀκούσθης , ἀκούσθη , ἀκούσθητον , ἀκουσθήτην , ἀκούσθημεν , ἀκούσθητε , ἀκούσθησαν/ἄκουσθεν
subjunctive , ἀκουσθῶ(μι) , ἀκουσθῇσ(θα) , ἀκουσθῇ(σι) , ἀκουσθῆτον , ἀκουσθῆτον , ἀκουσθῶμεν , ἀκουσθῆτε , ἀκουσθῶσι(ν)
optative , ἀκουσθείην , ἀκουσθείης , ἀκουσθείη , ἀκουσθεῖτον,
ἀκουσθείητον , ἀκουσθείτην,
ἀκουσθειήτην , ἀκουσθεῖμεν,
ἀκουσθείημεν , ἀκουσθεῖτε,
ἀκουσθείητε , ἀκουσθεῖεν,
ἀκουσθείησαν
imperative ,   , ἀκούσθητι , ἀκουσθήτω , ἀκούσθητον , ἀκουσθήτων ,   , ἀκούσθητε , ἀκουσθέντων
, active , middle , passive

# =>>> infinitive
 , ἀκοῦσαι/ἀκουσάμεν(αι) , ἀκούσασθαι , ἀκουσθῆναι/ἀκουσθήμεναι
participle , m , ἀκούσας , ἀκουσάμενος , ἀκουσθείς
f , ἀκούσασα , ἀκουσαμένη , ἀκουσθεῖσα
n , ἀκοῦσαν , ἀκουσάμενον , ἀκουσθέν
 , Dialects other than Attic are not well attested. Some forms are based on conjecture. Use with caution. For more details, see Appendix:Ancient Greek dialectal conjugation.
# = Perfect: ἀκήκοα

active , indicative , ἀκήκοα , ἀκήκοας , ἀκήκοε(ν) , ἀκηκόατον , ἀκηκόατον , ἀκηκόαμεν , ἀκηκόατε , ἀκηκόασι(ν)
subjunctive , ἀκηκόω , ἀκηκόῃς , ἀκηκόῃ , ἀκηκόητον , ἀκηκόητον , ἀκηκόωμεν , ἀκηκόητε , ἀκηκόωσι(ν)
optative , ἀκηκόοιμι,
ἀκηκοοίην , ἀκηκόοις,
ἀκηκοοίης , ἀκηκόοι,
ἀκηκοοίη , ἀκηκόοιτον , ἀκηκοοίτην , ἀκηκόοιμεν , ἀκηκόοιτε , ἀκηκόοιεν
imperative ,   , ἀκήκοε , ἀκηκοέτω , ἀκηκόετον , ἀκηκοέτων ,   , ἀκηκόετε , ἀκηκοόντων
, active

# =>>> infinitive
 , ἀκηκοέναι
participle , m , ἀκηκοώς
f , ἀκηκουῖα
n , ἀκηκοός

# = Perfect: ἄκουκα (Laconian)

active , indicative , ἄκουκα , ἄκουκας , ἄκουκε(ν) , ἀκούκατον , ἀκούκατον , ἀκούκαμες , ἀκούκατε , ἀκουκάτι,
ἀκούκαντι
subjunctive , ἀκούκω , ἀκούκῃς , ἀκούκῃ , ἀκούκητον , ἀκούκητον , ἀκούκωμες , ἀκούκητε , ἀκούκωντι
optative , ἀκούκοιμι,
ἀκουκοίην , ἀκούκοις,
ἀκουκοίης , ἀκούκοι,
ἀκουκοίη , ἀκούκοιτον , ἀκουκοίταν , ἀκούκοιμες , ἀκούκοιτε , ἀκούκοιεν
imperative ,   , ἄκουκε , ἀκουκέτω , ἀκούκετον , ἀκουκέτων ,   , ἀκούκετε , ἀκουκόντω
, active

# =>>> infinitive
 , ἀκουκέναι
participle , m , ἀκουκώς
f , ἀκουκυῖα
n , ἀκουκός
 , Dialects other than Attic are not well attested. Some forms are based on conjecture. Use with caution. For more details, see Appendix:Ancient Greek dialectal conjugation.
# = Perfect: ἤκουκα (Koine)

active , indicative , ἤκουκα , ἤκουκας , ἤκουκε(ν) , ἠκούκατον , ἠκούκατον , ἠκούκαμεν , ἠκούκατε , ἠκούκασι(ν)
subjunctive , ἠκούκω , ἠκούκῃς , ἠκούκῃ , ἠκούκητον , ἠκούκητον , ἠκούκωμεν , ἠκούκητε , ἠκούκωσι(ν)
optative , ἠκούκοιμι,
ἠκουκοίην , ἠκούκοις,
ἠκουκοίης , ἠκούκοι,
ἠκουκοίη , ἠκούκοιτον , ἠκουκοίτην , ἠκούκοιμεν , ἠκούκοιτε , ἠκούκοιεν
imperative ,   , ἤκουκε , ἠκουκέτω , ἠκούκετον , ἠκουκέτων ,   , ἠκούκετε , ἠκουκόντων
, active

# =>>> infinitive
 , ἠκουκέναι
participle , m , ἠκουκώς
f , ἠκουκυῖα
n , ἠκουκός
 , Dialects other than Attic are not well attested. Some forms are based on conjecture. Use with caution. For more details, see Appendix:Ancient Greek dialectal conjugation.
# = Perfect: ἀκήκουκα (late Ionic)

active , indicative , ἀκήκουκα , ἀκήκουκας , ἀκήκουκε(ν) , ἀκηκούκατον , ἀκηκούκατον , ἀκηκούκαμεν , ἀκηκούκατε , ἀκηκούκασι(ν)
subjunctive , ἀκηκούκω , ἀκηκούκῃς , ἀκηκούκῃ , ἀκηκούκητον , ἀκηκούκητον , ἀκηκούκωμεν , ἀκηκούκητε , ἀκηκούκωσι(ν)
optative , ἀκηκούκοιμι,
ἀκηκουκοίην , ἀκηκούκοις,
ἀκηκουκοίης , ἀκηκούκοι,
ἀκηκουκοίη , ἀκηκούκοιτον , ἀκηκουκοίτην , ἀκηκούκοιμεν , ἀκηκούκοιτε , ἀκηκούκοιεν
imperative ,   , ἀκήκουκε , ἀκηκουκέτω , ἀκηκούκετον , ἀκηκουκέτων ,   , ἀκηκούκετε , ἀκηκουκόντων
, active

# =>>> infinitive
 , ἀκηκουκέναι
participle , m , ἀκηκουκώς
f , ἀκηκουκυῖα
n , ἀκηκουκός
 , Dialects other than Attic are not well attested. Some forms are based on conjecture. Use with caution. For more details, see Appendix:Ancient Greek dialectal conjugation.
# = Pluperfect: ἀκηκόειν

active , indicative , ἀκηκόειν,
ἀκηκόη , ἀκηκόεις,
ἀκηκόης , ἀκηκόει(ν) , ἀκηκόετον , ἀκηκοέτην , ἀκηκόεμεν , ἀκηκόετε , ἀκηκόεσαν

# = Pluperfect: ἠκηκόειν (Old Attic)

active , indicative , ἠκηκόειν,
ἠκηκόη , ἠκηκόεις,
ἠκηκόης , ἠκηκόει(ν) , ἠκηκόετον , ἠκηκοέτην , ἠκηκόεμεν , ἠκηκόετε , ἠκηκόεσαν


# ========== ἀκροάομαι • (akroáomai)

    (middle only) I listen.

# = Present: ἀκροάομαι (Uncontracted)

mp.pres.ind: ἀκροάομαι , ἀκροάῃ,
ἀκροάει , ἀκροάεται , ἀκροάεσθον , ἀκροάεσθον , ἀκροαόμεθα , ἀκροάεσθε , ἀκροάονται
mp.pres.sub: ἀκροάωμαι , ἀκροάῃ , ἀκροάηται , ἀκροάησθον , ἀκροάησθον , ἀκροαώμεθα , ἀκροάησθε , ἀκροάωνται
mp.pres.opt: ἀκροαοίμην , ἀκροάοιο , ἀκροάοιτο , ἀκροάοισθον , ἀκροαοίσθην , ἀκροαοίμεθα , ἀκροάοισθε , ἀκροάοιντο
mp.pres.imp: ἀκροάου , ἀκροαέσθω , ἀκροάεσθον , ἀκροαέσθων ,   , ἀκροάεσθε , ἀκροαέσθων

# =>>> infinitive
 , , ἀκροάεσθαι
participle , m , , ἀκροαόμενος
f , , ἀκροαομένη
n , , ἀκροαόμενον

# = Present: ἀκροῶμαι (Contracted)

mp.pres.ind: ἀκροῶμαι , ἀκροᾷ , ἀκροᾶται , ἀκροᾶσθον , ἀκροᾶσθον , ἀκροώμεθα , ἀκροᾶσθε , ἀκροῶνται
mp.pres.sub: ἀκροῶμαι , ἀκροᾷ , ἀκροᾶται , ἀκροᾶσθον , ἀκροᾶσθον , ἀκροώμεθα , ἀκροᾶσθε , ἀκροῶνται
mp.pres.opt: ἀκροῴμην , ἀκροῷο , ἀκροῷτο , ἀκροῷσθον , ἀκροῴσθην , ἀκροῴμεθα , ἀκροῷσθε , ἀκροῷντο
mp.pres.imp: ἀκροῶ , ἀκροάσθω , ἀκροᾶσθον , ἀκροάσθων ,   , ἀκροᾶσθε , ἀκροάσθων

# =>>> infinitive
 , , ἀκροᾶσθαι
participle , m , , ἀκροώμενος
f , , ἀκροωμένη
n , , ἀκροώμενον

# = Imperfect: ἠκροαόμην (Uncontracted)

middle/
passive , indicative , ἠκροαόμην , ἠκροάου , ἠκροάετο , ἠκροάεσθον , ἠκροαέσθην , ἠκροαόμεθα , ἠκροάεσθε , ἠκροάοντο

# = Imperfect: ἠκροώμην (Contracted)

middle/
passive , indicative , ἠκροώμην , ἠκροῶ , ἠκροᾶτο , ἠκροᾶσθον , ἠκροάσθην , ἠκροώμεθα , ἠκροᾶσθε , ἠκροῶντο

# = Future: ἀκροάσομαι

middle , indicative , ἀκροάσομαι , ἀκροάσῃ,
ἀκροάσει , ἀκροάσεται , ἀκροάσεσθον , ἀκροάσεσθον , ἀκροασόμεθα , ἀκροάσεσθε , ἀκροάσονται
optative , ἀκροασοίμην , ἀκροάσοιο , ἀκροάσοιτο , ἀκροάσοισθον , ἀκροασοίσθην , ἀκροασοίμεθα , ἀκροάσοισθε , ἀκροάσοιντο
, , middle

# =>>> infinitive
 , , ἀκροάσεσθαι
participle , m , , ἀκροασόμενος
f , , ἀκροασομένη
n , , ἀκροασόμενον

# = Aorist: ἠκροασάμην

middle , indicative , ἠκροασάμην , ἠκροάσω , ἠκροάσατο , ἠκροάσασθον , ἠκροασάσθην , ἠκροασάμεθα , ἠκροάσασθε , ἠκροάσαντο
subjunctive , ἀκροάσωμαι , ἀκροάσῃ , ἀκροάσηται , ἀκροάσησθον , ἀκροάσησθον , ἀκροασώμεθα , ἀκροάσησθε , ἀκροάσωνται
optative , ἀκροασαίμην , ἀκροάσαιο , ἀκροάσαιτο , ἀκροάσαισθον , ἀκροασαίσθην , ἀκροασαίμεθα , ἀκροάσαισθε , ἀκροάσαιντο
imperative ,   , ἀκρόασαι , ἀκροασάσθω , ἀκροάσασθον , ἀκροασάσθων ,   , ἀκροάσασθε , ἀκροασάσθων
, , middle

# =>>> infinitive
 , , ἀκροάσασθαι
participle , m , , ἀκροασάμενος
f , , ἀκροασαμένη
n , , ἀκροασάμενον

# = Perfect: ἠκρόαμαι

middle/
passive , indicative , ἠκρόαμαι , ἠκρόασαι , ἠκρόαται , ἠκρόασθον , ἠκρόασθον , ἠκροάμεθα , ἠκρόασθε , ἠκρόανται
subjunctive , ἠκροαμένος ὦ , ἠκροαμένος ᾖς , ἠκροαμένος ᾖ , ἠκροαμένω ἦτον , ἠκροαμένω ἦτον , ἠκροαμένοι ὦμεν , ἠκροαμένοι ἦτε , ἠκροαμένοι ὦσι(ν)
optative , ἠκροαμένος εἴην , ἠκροαμένος εἴης , ἠκροαμένος εἴη , ἠκροαμένοι εἴητον/εἶτον , ἠκροαμένω εἰήτην/εἴτην , ἠκροαμένοι εἴημεν/εἶμεν , ἠκροαμένοι εἴητε/εἶτε , ἠκροαμένοι εἴησαν/εἶεν
imperative ,   , ἠκρόασο , ἠκροάσθω , ἠκρόασθον , ἠκροάσθων ,   , ἠκρόασθε , ἠκροάσθων
, , middle/passive

# =>>> infinitive
 , , ἠκροᾶσθαι
participle , m , , ἠκροαμένος
f , , ἠκροαμένη
n , , ἠκροαμένον

# = Pluperfect: ἠκροάμην

middle/
passive , indicative , ἠκροάμην , ἠκρόασο , ἠκρόατο , ἠκρόασθον , ἠκροάσθην , ἠκροάμεθα , ἠκρόασθε , ἠκρόαντο

# ========== ἀλείφω • (aleíphō)

    (active, transitive) To anoint someone else (smear the skin with oil after bathing)
    (middle, intransitive, reflexive) To anoint oneself
Usage notes
Often appears with the adverb λίπα (lípa, “richly”) and with ἐλαίῳ (elaíōi, “with oil”, instrumental dative).

# = Present: ἀλείφω, ἀλείφομαι

act.pres.ind: ἀλείφω , ἀλείφεις , ἀλείφει , ἀλείφετον , ἀλείφετον , ἀλείφομεν , ἀλείφετε , ἀλείφουσι(ν)
act.pres.sub: ἀλείφω , ἀλείφῃς , ἀλείφῃ , ἀλείφητον , ἀλείφητον , ἀλείφωμεν , ἀλείφητε , ἀλείφωσι(ν)
act.pres.opt: ἀλείφοιμι , ἀλείφοις , ἀλείφοι , ἀλείφοιτον , ἀλειφοίτην , ἀλείφοιμεν , ἀλείφοιτε , ἀλείφοιεν
act.pres.imp: ἄλειφε , ἀλειφέτω , ἀλείφετον , ἀλειφέτων ,   , ἀλείφετε , ἀλειφόντων
mp.pres.ind: ἀλείφομαι , ἀλείφῃ-ἀλείφει , ἀλείφεται , ἀλείφεσθον , ἀλείφεσθον , ἀλειφόμεθα , ἀλείφεσθε , ἀλείφονται
mp.pres.sub: ἀλείφωμαι , ἀλείφῃ , ἀλείφηται , ἀλείφησθον , ἀλείφησθον , ἀλειφώμεθα , ἀλείφησθε , ἀλείφωνται
mp.pres.opt: ἀλειφοίμην , ἀλείφοιο , ἀλείφοιτο , ἀλείφοισθον , ἀλειφοίσθην , ἀλειφοίμεθα , ἀλείφοισθε , ἀλείφοιντο
mp.pres.imp: ἀλείφου , ἀλειφέσθω , ἀλείφεσθον , ἀλειφέσθων ,   , ἀλείφεσθε , ἀλειφέσθων

# =>>> infinitive
 , ἀλείφειν , ἀλείφεσθαι
participle , m , ἀλείφων , ἀλειφόμενος
f , ἀλείφουσα , ἀλειφομένη
n , ἀλεῖφον , ἀλειφόμενον

# = Imperfect: ἤλειφον, ἠλειφόμην

active , indicative , ἤλειφον , ἤλειφες , ἤλειφε(ν) , ἠλείφετον , ἠλειφέτην , ἠλείφομεν , ἠλείφετε , ἤλειφον
middle/
passive , indicative , ἠλειφόμην , ἠλείφου , ἠλείφετο , ἠλείφεσθον , ἠλειφέσθην , ἠλειφόμεθα , ἠλείφεσθε , ἠλείφοντο

# = Future: ἀλείψω, ἀλείψομαι, ἀλειφθήσομαι

active , indicative , ἀλείψω , ἀλείψεις , ἀλείψει , ἀλείψετον , ἀλείψετον , ἀλείψομεν , ἀλείψετε , ἀλείψουσι(ν)
optative , ἀλείψοιμι , ἀλείψοις , ἀλείψοι , ἀλείψοιτον , ἀλειψοίτην , ἀλείψοιμεν , ἀλείψοιτε , ἀλείψοιεν
middle , indicative , ἀλείψομαι , ἀλείψῃ,
ἀλείψει , ἀλείψεται , ἀλείψεσθον , ἀλείψεσθον , ἀλειψόμεθα , ἀλείψεσθε , ἀλείψονται
optative , ἀλειψοίμην , ἀλείψοιο , ἀλείψοιτο , ἀλείψοισθον , ἀλειψοίσθην , ἀλειψοίμεθα , ἀλείψοισθε , ἀλείψοιντο
passive , indicative , ἀλειφθήσομαι , ἀλειφθήσῃ , ἀλειφθήσεται , ἀλειφθήσεσθον , ἀλειφθήσεσθον , ἀλειφθησόμεθα , ἀλειφθήσεσθε , ἀλειφθήσονται
optative , ἀλειφθησοίμην , ἀλειφθήσοιο , ἀλειφθήσοιτο , ἀλειφθήσοισθον , ἀλειφθησοίσθην , ἀλειφθησοίμεθα , ἀλειφθήσοισθε , ἀλειφθήσοιντο
, active , middle , passive

# =>>> infinitive
 , ἀλείψειν , ἀλείψεσθαι , ἀλειφθήσεσθαι
participle , m , ἀλείψων , ἀλειψόμενος , ἀλειφθησόμενος
f , ἀλείψουσα , ἀλειψομένη , ἀλειφθησομένη
n , ἀλεῖψον , ἀλειψόμενον , ἀλειφθησόμενον

# = Aorist: ἤλειψα, ἠλειψάμην, ἠλείφθην

active , indicative , ἤλειψα , ἤλειψας , ἤλειψε(ν) , ἠλείψατον , ἠλειψάτην , ἠλείψαμεν , ἠλείψατε , ἤλειψαν
subjunctive , ἀλείψω , ἀλείψῃς , ἀλείψῃ , ἀλείψητον , ἀλείψητον , ἀλείψωμεν , ἀλείψητε , ἀλείψωσι(ν)
optative , ἀλείψαιμι , ἀλείψειας,
ἀλείψαις , ἀλείψειε(ν),
ἀλείψαι , ἀλείψαιτον , ἀλειψαίτην , ἀλείψαιμεν , ἀλείψαιτε , ἀλείψειαν,
ἀλείψαιεν
imperative ,   , ἄλειψον , ἀλειψάτω , ἀλείψατον , ἀλειψάτων ,   , ἀλείψατε , ἀλειψάντων
middle , indicative , ἠλειψάμην , ἠλείψω , ἠλείψατο , ἠλείψασθον , ἠλειψάσθην , ἠλειψάμεθα , ἠλείψασθε , ἠλείψαντο
subjunctive , ἀλείψωμαι , ἀλείψῃ , ἀλείψηται , ἀλείψησθον , ἀλείψησθον , ἀλειψώμεθα , ἀλείψησθε , ἀλείψωνται
optative , ἀλειψαίμην , ἀλείψαιο , ἀλείψαιτο , ἀλείψαισθον , ἀλειψαίσθην , ἀλειψαίμεθα , ἀλείψαισθε , ἀλείψαιντο
imperative ,   , ἄλειψαι , ἀλειψάσθω , ἀλείψασθον , ἀλειψάσθων ,   , ἀλείψασθε , ἀλειψάσθων
passive , indicative , ἠλείφθην , ἠλείφθης , ἠλείφθη , ἠλείφθητον , ἠλειφθήτην , ἠλείφθημεν , ἠλείφθητε , ἠλείφθησαν
subjunctive , ἀλειφθῶ , ἀλειφθῇς , ἀλειφθῇ , ἀλειφθῆτον , ἀλειφθῆτον , ἀλειφθῶμεν , ἀλειφθῆτε , ἀλειφθῶσι(ν)
optative , ἀλειφθείην , ἀλειφθείης , ἀλειφθείη , ἀλειφθεῖτον,
ἀλειφθείητον , ἀλειφθείτην,
ἀλειφθειήτην , ἀλειφθεῖμεν,
ἀλειφθείημεν , ἀλειφθεῖτε,
ἀλειφθείητε , ἀλειφθεῖεν,
ἀλειφθείησαν
imperative ,   , ἀλείφθητι , ἀλειφθήτω , ἀλείφθητον , ἀλειφθήτων ,   , ἀλείφθητε , ἀλειφθέντων
, active , middle , passive

# =>>> infinitive
 , ἀλεῖψαι , ἀλείψασθαι , ἀλειφθῆναι
participle , m , ἀλείψας , ἀλειψάμενος , ἀλειφθείς
f , ἀλείψασα , ἀλειψαμένη , ἀλειφθεῖσα
n , ἀλεῖψαν , ἀλειψάμενον , ἀλειφθέν

# = Perfect: ἀλήλιφα, ἀλήλιμμαι

active , indicative , ἀλήλιφα , ἀλήλιφας , ἀλήλιφε(ν) , ἀληλίφατον , ἀληλίφατον , ἀληλίφαμεν , ἀληλίφατε , ἀληλίφασι(ν)
subjunctive , ἀληλίφω , ἀληλίφῃς , ἀληλίφῃ , ἀληλίφητον , ἀληλίφητον , ἀληλίφωμεν , ἀληλίφητε , ἀληλίφωσι(ν)
optative , ἀληλίφοιμι,
ἀληλιφοίην , ἀληλίφοις,
ἀληλιφοίης , ἀληλίφοι,
ἀληλιφοίη , ἀληλίφοιτον , ἀληλιφοίτην , ἀληλίφοιμεν , ἀληλίφοιτε , ἀληλίφοιεν
imperative ,   , ἀλήλιφε , ἀληλιφέτω , ἀληλίφετον , ἀληλιφέτων ,   , ἀληλίφετε , ἀληλιφόντων
middle/
passive , indicative , ἀλήλιμμαι , ἀλήλιψαι , ἀλήλιπται , ἀλήλιφθον , ἀλήλιφθον , ἀληλίμμεθα , ἀλήλιφθε , ἀληλίφαται
subjunctive , ἀληλιμμένος ὦ , ἀληλιμμένος ᾖς , ἀληλιμμένος ᾖ , ἀληλιμμένω ἦτον , ἀληλιμμένω ἦτον , ἀληλιμμένοι ὦμεν , ἀληλιμμένοι ἦτε , ἀληλιμμένοι ὦσι(ν)
optative , ἀληλιμμένος εἴην , ἀληλιμμένος εἴης , ἀληλιμμένος εἴη , ἀληλιμμένοι εἴητον/εἶτον , ἀληλιμμένω εἰήτην/εἴτην , ἀληλιμμένοι εἴημεν/εἶμεν , ἀληλιμμένοι εἴητε/εἶτε , ἀληλιμμένοι εἴησαν/εἶεν
imperative ,   , ἀλήλιψο , ἀληλίφθω , ἀλήλιφθον , ἀληλίφθων ,   , ἀλήλιφθε , ἀληλίφθων
, active , middle/passive

# =>>> infinitive
 , ἀληλιφέναι , ἀληλῖφθαι
participle , m , ἀληλιφώς , ἀληλιμμένος
f , ἀληλιφυῖα , ἀληλιμμένη
n , ἀληλιφός , ἀληλιμμένον

# ========== ἀλέξω • (aléxō)

    to keep off, turn aside
    to guard, protect, defend, help
    (middle) to recompense, requite

Many of the forms seem to be formed as if from *ἀλεξέω (*alexéō), e.g. ἀλεξήσω (alexḗsō), while other seem to be formed from ἀλέκω (alékō), e.g. ἤλεξα (ḗlexa).

# = Present: ἀλέξω, ἀλέξομαι

act.pres.ind: ἀλέξω , ἀλέξεις , ἀλέξει , ἀλέξετον , ἀλέξετον , ἀλέξομεν , ἀλέξετε , ἀλέξουσι(ν)
act.pres.sub: ἀλέξω , ἀλέξῃς , ἀλέξῃ , ἀλέξητον , ἀλέξητον , ἀλέξωμεν , ἀλέξητε , ἀλέξωσι(ν)
act.pres.opt: ἀλέξοιμι , ἀλέξοις , ἀλέξοι , ἀλέξοιτον , ἀλεξοίτην , ἀλέξοιμεν , ἀλέξοιτε , ἀλέξοιεν
act.pres.imp: ἄλεξε , ἀλεξέτω , ἀλέξετον , ἀλεξέτων ,   , ἀλέξετε , ἀλεξόντων
mp.pres.ind: ἀλέξομαι , ἀλέξῃ-ἀλέξει , ἀλέξεται , ἀλέξεσθον , ἀλέξεσθον , ἀλεξόμεθα , ἀλέξεσθε , ἀλέξονται
mp.pres.sub: ἀλέξωμαι , ἀλέξῃ , ἀλέξηται , ἀλέξησθον , ἀλέξησθον , ἀλεξώμεθα , ἀλέξησθε , ἀλέξωνται
mp.pres.opt: ἀλεξοίμην , ἀλέξοιο , ἀλέξοιτο , ἀλέξοισθον , ἀλεξοίσθην , ἀλεξοίμεθα , ἀλέξοισθε , ἀλέξοιντο
mp.pres.imp: ἀλέξου , ἀλεξέσθω , ἀλέξεσθον , ἀλεξέσθων ,   , ἀλέξεσθε , ἀλεξέσθων

# =>>> infinitive
 , ἀλέξειν , ἀλέξεσθαι
participle , m , ἀλέξων , ἀλεξόμενος
f , ἀλέξουσα , ἀλεξομένη
n , ἀλέξον , ἀλεξόμενον

# = Present: ἀλέκω, ἀλέκομαι

act.pres.ind: ἀλέκω , ἀλέκεις , ἀλέκει , ἀλέκετον , ἀλέκετον , ἀλέκομεν , ἀλέκετε , ἀλέκουσι(ν)
act.pres.sub: ἀλέκω , ἀλέκῃς , ἀλέκῃ , ἀλέκητον , ἀλέκητον , ἀλέκωμεν , ἀλέκητε , ἀλέκωσι(ν)
act.pres.opt: ἀλέκοιμι , ἀλέκοις , ἀλέκοι , ἀλέκοιτον , ἀλεκοίτην , ἀλέκοιμεν , ἀλέκοιτε , ἀλέκοιεν
act.pres.imp: ἄλεκε , ἀλεκέτω , ἀλέκετον , ἀλεκέτων ,   , ἀλέκετε , ἀλεκόντων
mp.pres.ind: ἀλέκομαι , ἀλέκῃ-ἀλέκει , ἀλέκεται , ἀλέκεσθον , ἀλέκεσθον , ἀλεκόμεθα , ἀλέκεσθε , ἀλέκονται
mp.pres.sub: ἀλέκωμαι , ἀλέκῃ , ἀλέκηται , ἀλέκησθον , ἀλέκησθον , ἀλεκώμεθα , ἀλέκησθε , ἀλέκωνται
mp.pres.opt: ἀλεκοίμην , ἀλέκοιο , ἀλέκοιτο , ἀλέκοισθον , ἀλεκοίσθην , ἀλεκοίμεθα , ἀλέκοισθε , ἀλέκοιντο
mp.pres.imp: ἀλέκου , ἀλεκέσθω , ἀλέκεσθον , ἀλεκέσθων ,   , ἀλέκεσθε , ἀλεκέσθων

# =>>> infinitive
 , ἀλέκειν , ἀλέκεσθαι
participle , m , ἀλέκων , ἀλεκόμενος
f , ἀλέκουσα , ἀλεκομένη
n , ἀλέκον , ἀλεκόμενον

# = Imperfect: ἤλεξον, ἠλεξόμην

active , indicative , ἤλεξον , ἤλεξες , ἤλεξε(ν) , ἠλέξετον , ἠλεξέτην , ἠλέξομεν , ἠλέξετε , ἤλεξον
middle/
passive , indicative , ἠλεξόμην , ἠλέξου , ἠλέξετο , ἠλέξεσθον , ἠλεξέσθην , ἠλεξόμεθα , ἠλέξεσθε , ἠλέξοντο

# = Imperfect: ἤλεκον, ἠλεκόμην

active , indicative , ἤλεκον , ἤλεκες , ἤλεκε(ν) , ἠλέκετον , ἠλεκέτην , ἠλέκομεν , ἠλέκετε , ἤλεκον
middle/
passive , indicative , ἠλεκόμην , ἠλέκου , ἠλέκετο , ἠλέκεσθον , ἠλεκέσθην , ἠλεκόμεθα , ἠλέκεσθε , ἠλέκοντο

# = Future: ἀλεξήσω, ἀλεξήσομαι

active , indicative , ἀλεξήσω , ἀλεξήσεις , ἀλεξήσει , ἀλεξήσετον , ἀλεξήσετον , ἀλεξήσομεν , ἀλεξήσετε , ἀλεξήσουσι(ν)
optative , ἀλεξήσοιμι , ἀλεξήσοις , ἀλεξήσοι , ἀλεξήσοιτον , ἀλεξησοίτην , ἀλεξήσοιμεν , ἀλεξήσοιτε , ἀλεξήσοιεν
middle , indicative , ἀλεξήσομαι , ἀλεξήσῃ,
ἀλεξήσει , ἀλεξήσεται , ἀλεξήσεσθον , ἀλεξήσεσθον , ἀλεξησόμεθα , ἀλεξήσεσθε , ἀλεξήσονται
optative , ἀλεξησοίμην , ἀλεξήσοιο , ἀλεξήσοιτο , ἀλεξήσοισθον , ἀλεξησοίσθην , ἀλεξησοίμεθα , ἀλεξήσοισθε , ἀλεξήσοιντο
, active , middle

# =>>> infinitive
 , ἀλεξήσειν , ἀλεξήσεσθαι
participle , m , ἀλεξήσων , ἀλεξησόμενος
f , ἀλεξήσουσα , ἀλεξησομένη
n , ἀλεξῆσον , ἀλεξησόμενον

# = Future: ἀλέξω, ἀλέξομαι

active , indicative , ἀλέξω , ἀλέξεις , ἀλέξει , ἀλέξετον , ἀλέξετον , ἀλέξομεν , ἀλέξετε , ἀλέξουσι(ν)
optative , ἀλέξοιμι , ἀλέξοις , ἀλέξοι , ἀλέξοιτον , ἀλεξοίτην , ἀλέξοιμεν , ἀλέξοιτε , ἀλέξοιεν
middle , indicative , ἀλέξομαι , ἀλέξῃ,
ἀλέξει , ἀλέξεται , ἀλέξεσθον , ἀλέξεσθον , ἀλεξόμεθα , ἀλέξεσθε , ἀλέξονται
optative , ἀλεξοίμην , ἀλέξοιο , ἀλέξοιτο , ἀλέξοισθον , ἀλεξοίσθην , ἀλεξοίμεθα , ἀλέξοισθε , ἀλέξοιντο
, active , middle

# =>>> infinitive
 , ἀλέξειν , ἀλέξεσθαι
participle , m , ἀλέξων , ἀλεξόμενος
f , ἀλέξουσα , ἀλεξομένη
n , ἀλέξον , ἀλεξόμενον

# = Aorist: ἤλεξα, ἠλεξάμην

active , indicative , ἤλεξα , ἤλεξας , ἤλεξε(ν) , ἠλέξατον , ἠλεξάτην , ἠλέξαμεν , ἠλέξατε , ἤλεξαν
subjunctive , ἀλέξω , ἀλέξῃς , ἀλέξῃ , ἀλέξητον , ἀλέξητον , ἀλέξωμεν , ἀλέξητε , ἀλέξωσι(ν)
optative , ἀλέξαιμι , ἀλέξειας,
ἀλέξαις , ἀλέξειε(ν),
ἀλέξαι , ἀλέξαιτον , ἀλεξαίτην , ἀλέξαιμεν , ἀλέξαιτε , ἀλέξειαν,
ἀλέξαιεν
imperative ,   , ἄλεξον , ἀλεξάτω , ἀλέξατον , ἀλεξάτων ,   , ἀλέξατε , ἀλεξάντων
middle , indicative , ἠλεξάμην , ἠλέξω , ἠλέξατο , ἠλέξασθον , ἠλεξάσθην , ἠλεξάμεθα , ἠλέξασθε , ἠλέξαντο
subjunctive , ἀλέξωμαι , ἀλέξῃ , ἀλέξηται , ἀλέξησθον , ἀλέξησθον , ἀλεξώμεθα , ἀλέξησθε , ἀλέξωνται
optative , ἀλεξαίμην , ἀλέξαιο , ἀλέξαιτο , ἀλέξαισθον , ἀλεξαίσθην , ἀλεξαίμεθα , ἀλέξαισθε , ἀλέξαιντο
imperative ,   , ἄλεξαι , ἀλεξάσθω , ἀλέξασθον , ἀλεξάσθων ,   , ἀλέξασθε , ἀλεξάσθων
, active , middle

# =>>> infinitive
 , ἀλέξαι , ἀλέξασθαι
participle , m , ἀλέξας , ἀλεξάμενος
f , ἀλέξασα , ἀλεξαμένη
n , ἀλέξαν , ἀλεξάμενον

# ========== ἀλέω • (aléō)

    (transitive) To grind, bruise, pound, mill

# = Present: ἀλέω, ἀλέομαι (Uncontracted)

act.pres.ind: ἀλέω , ἀλέεις , ἀλέει , ἀλέετον , ἀλέετον , ἀλέομεν , ἀλέετε , ἀλέουσι(ν)
act.pres.sub: ἀλέω , ἀλέῃς , ἀλέῃ , ἀλέητον , ἀλέητον , ἀλέωμεν , ἀλέητε , ἀλέωσι(ν)
act.pres.opt: ἀλέοιμι , ἀλέοις , ἀλέοι , ἀλέοιτον , ἀλεοίτην , ἀλέοιμεν , ἀλέοιτε , ἀλέοιεν
act.pres.imp: ἄλεε , ἀλεέτω , ἀλέετον , ἀλεέτων ,   , ἀλέετε , ἀλεόντων
mp.pres.ind: ἀλέομαι , ἀλέῃ-ἀλέει , ἀλέεται , ἀλέεσθον , ἀλέεσθον , ἀλεόμεθα , ἀλέεσθε , ἀλέονται
mp.pres.sub: ἀλέωμαι , ἀλέῃ , ἀλέηται , ἀλέησθον , ἀλέησθον , ἀλεώμεθα , ἀλέησθε , ἀλέωνται
mp.pres.opt: ἀλεοίμην , ἀλέοιο , ἀλέοιτο , ἀλέοισθον , ἀλεοίσθην , ἀλεοίμεθα , ἀλέοισθε , ἀλέοιντο
mp.pres.imp: ἀλέου , ἀλεέσθω , ἀλέεσθον , ἀλεέσθων ,   , ἀλέεσθε , ἀλεέσθων

# =>>> infinitive
 , ἀλέειν , ἀλέεσθαι
participle , m , ἀλέων , ἀλεόμενος
f , ἀλέουσα , ἀλεομένη
n , ἀλέον , ἀλεόμενον

# = Present: ἀλῶ, ἀλοῦμαι (Contracted)

act.pres.ind: ἀλῶ , ἀλεῖς , ἀλεῖ , ἀλεῖτον , ἀλεῖτον , ἀλοῦμεν , ἀλεῖτε , ἀλοῦσι(ν)
act.pres.sub: ἀλῶ , ἀλῇς , ἀλῇ , ἀλῆτον , ἀλῆτον , ἀλῶμεν , ἀλῆτε , ἀλῶσι(ν)
act.pres.opt: ἀλοίην-ἀλοῖμι , ἀλοίης-ἀλοῖς , ἀλοίη-ἀλοῖ , ἀλοῖτον-ἀλοίητον , ἀλοίτην-ἀλοιήτην , ἀλοῖμεν-ἀλοίημεν , ἀλοῖτε-ἀλοίητε , ἀλοῖεν-ἀλοίησαν
act.pres.imp: ἄλει , ἀλείτω , ἀλεῖτον , ἀλείτων ,   , ἀλεῖτε , ἀλούντων
mp.pres.ind: ἀλοῦμαι , ἀλεῖ,
ἀλῇ , ἀλεῖται , ἀλεῖσθον , ἀλεῖσθον , ἀλούμεθα , ἀλεῖσθε , ἀλοῦνται
mp.pres.sub: ἀλῶμαι , ἀλῇ , ἀλῆται , ἀλῆσθον , ἀλῆσθον , ἀλώμεθα , ἀλῆσθε , ἀλῶνται
mp.pres.opt: ἀλοίμην , ἀλοῖο , ἀλοῖτο , ἀλοῖσθον , ἀλοίσθην , ἀλοίμεθα , ἀλοῖσθε , ἀλοῖντο
mp.pres.imp: ἀλοῦ , ἀλείσθω , ἀλεῖσθον , ἀλείσθων ,   , ἀλεῖσθε , ἀλείσθων

# =>>> infinitive
 , ἀλεῖν , ἀλεῖσθαι
participle , m , ἀλῶν , ἀλούμενος
f , ἀλοῦσα , ἀλουμένη
n , ἀλοῦν , ἀλούμενον

# = Imperfect: ἤλεον, ἠλεόμην (Uncontracted)

active , indicative , ἤλεον , ἤλεες , ἤλεε(ν) , ἠλέετον , ἠλεέτην , ἠλέομεν , ἠλέετε , ἤλεον
middle/
passive , indicative , ἠλεόμην , ἠλέου , ἠλέετο , ἠλέεσθον , ἠλεέσθην , ἠλεόμεθα , ἠλέεσθε , ἠλέοντο

# = Imperfect: ἤλουν, ἠλούμην (Contracted)

active , indicative , ἤλουν , ἤλεις , ἤλει , ἠλεῖτον , ἠλείτην , ἠλοῦμεν , ἠλεῖτε , ἤλουν
middle/
passive , indicative , ἠλούμην , ἠλοῦ , ἠλεῖτο , ἠλεῖσθον , ἠλείσθην , ἠλούμεθα , ἠλεῖσθε , ἠλοῦντο

# = Aorist: ἤλεσα, ἠλεσάμην, ἠλέσθην

active , indicative , ἤλεσα , ἤλεσας , ἤλεσε(ν) , ἠλέσατον , ἠλεσάτην , ἠλέσαμεν , ἠλέσατε , ἤλεσαν
subjunctive , ἀλέσω , ἀλέσῃς , ἀλέσῃ , ἀλέσητον , ἀλέσητον , ἀλέσωμεν , ἀλέσητε , ἀλέσωσι(ν)
optative , ἀλέσαιμι , ἀλέσειας,
ἀλέσαις , ἀλέσειε(ν),
ἀλέσαι , ἀλέσαιτον , ἀλεσαίτην , ἀλέσαιμεν , ἀλέσαιτε , ἀλέσειαν,
ἀλέσαιεν
imperative ,   , ἄλεσον , ἀλεσάτω , ἀλέσατον , ἀλεσάτων ,   , ἀλέσατε , ἀλεσάντων
middle , indicative , ἠλεσάμην , ἠλέσω , ἠλέσατο , ἠλέσασθον , ἠλεσάσθην , ἠλεσάμεθα , ἠλέσασθε , ἠλέσαντο
subjunctive , ἀλέσωμαι , ἀλέσῃ , ἀλέσηται , ἀλέσησθον , ἀλέσησθον , ἀλεσώμεθα , ἀλέσησθε , ἀλέσωνται
optative , ἀλεσαίμην , ἀλέσαιο , ἀλέσαιτο , ἀλέσαισθον , ἀλεσαίσθην , ἀλεσαίμεθα , ἀλέσαισθε , ἀλέσαιντο
imperative ,   , ἄλεσαι , ἀλεσάσθω , ἀλέσασθον , ἀλεσάσθων ,   , ἀλέσασθε , ἀλεσάσθων
passive , indicative , ἠλέσθην , ἠλέσθης , ἠλέσθη , ἠλέσθητον , ἠλεσθήτην , ἠλέσθημεν , ἠλέσθητε , ἠλέσθησαν
subjunctive , ἀλεσθῶ , ἀλεσθῇς , ἀλεσθῇ , ἀλεσθῆτον , ἀλεσθῆτον , ἀλεσθῶμεν , ἀλεσθῆτε , ἀλεσθῶσι(ν)
optative , ἀλεσθείην , ἀλεσθείης , ἀλεσθείη , ἀλεσθεῖτον,
ἀλεσθείητον , ἀλεσθείτην,
ἀλεσθειήτην , ἀλεσθεῖμεν,
ἀλεσθείημεν , ἀλεσθεῖτε,
ἀλεσθείητε , ἀλεσθεῖεν,
ἀλεσθείησαν
imperative ,   , ἀλέσθητι , ἀλεσθήτω , ἀλέσθητον , ἀλεσθήτων ,   , ἀλέσθητε , ἀλεσθέντων
, active , middle , passive

# =>>> infinitive
 , ἀλέσαι , ἀλέσασθαι , ἀλεσθῆναι
participle , m , ἀλέσας , ἀλεσάμενος , ἀλεσθείς
f , ἀλέσασα , ἀλεσαμένη , ἀλεσθεῖσα
n , ἀλέσαν , ἀλεσάμενον , ἀλεσθέν

# = Aorist: ἄλεσσα, ἀλεσσάμην

active , indicative , ἄλεσσα , ἄλεσσας , ἄλεσσε(ν) , ἀλέσσατον , ἀλεσσάτην , ἀλέσσαμεν , ἀλέσσατε , ἄλεσσαν
subjunctive , ἀλέσω , ἀλέσῃς , ἀλέσῃ , ἀλέσητον , ἀλέσητον , ἀλέσωμεν , ἀλέσητε , ἀλέσωσι(ν)
optative , ἀλέσαιμι , ἀλέσειας,
ἀλέσαις , ἀλέσειε(ν),
ἀλέσαι , ἀλέσαιτον , ἀλεσαίτην , ἀλέσαιμεν , ἀλέσαιτε , ἀλέσειαν,
ἀλέσαιεν
imperative ,   , ἄλεσον , ἀλεσάτω , ἀλέσατον , ἀλεσάτων ,   , ἀλέσατε , ἀλεσάντων
middle , indicative , ἀλεσσάμην , ἀλέσσω , ἀλέσσατο , ἀλέσσασθον , ἀλεσσάσθην , ἀλεσσάμεθα , ἀλέσσασθε , ἀλέσσαντο
subjunctive , ἀλέσωμαι , ἀλέσῃ , ἀλέσηται , ἀλέσησθον , ἀλέσησθον , ἀλεσώμεθα , ἀλέσησθε , ἀλέσωνται
optative , ἀλεσαίμην , ἀλέσαιο , ἀλέσαιτο , ἀλέσαισθον , ἀλεσαίσθην , ἀλεσαίμεθα , ἀλέσαισθε , ἀλέσαιντο
imperative ,   , ἄλεσαι , ἀλεσάσθω , ἀλέσασθον , ἀλεσάσθων ,   , ἀλέσασθε , ἀλεσάσθων
, active , middle

# =>>> infinitive
 , ἀλέσαι , ἀλέσασθαι
participle , m , ἀλέσας , ἀλεσάμενος
f , ἀλέσασα , ἀλεσαμένη
n , ἀλέσαν , ἀλεσάμενον

# = Perfect: ἀλήλεκα, ἀλήλεσμαι

active , indicative , ἀλήλεκα , ἀλήλεκας , ἀλήλεκε(ν) , ἀληλέκατον , ἀληλέκατον , ἀληλέκαμεν , ἀληλέκατε , ἀληλέκασι(ν)
subjunctive , ἀληλέκω , ἀληλέκῃς , ἀληλέκῃ , ἀληλέκητον , ἀληλέκητον , ἀληλέκωμεν , ἀληλέκητε , ἀληλέκωσι(ν)
optative , ἀληλέκοιμι,
ἀληλεκοίην , ἀληλέκοις,
ἀληλεκοίης , ἀληλέκοι,
ἀληλεκοίη , ἀληλέκοιτον , ἀληλεκοίτην , ἀληλέκοιμεν , ἀληλέκοιτε , ἀληλέκοιεν
imperative ,   , ἀλήλεκε , ἀληλεκέτω , ἀληλέκετον , ἀληλεκέτων ,   , ἀληλέκετε , ἀληλεκόντων
middle/
passive , indicative , ἀλήλεσμαι , ἀλήλεσαι , ἀλήλεσται , ἀλήλεσθον , ἀλήλεσθον , ἀληλέσμεθα , ἀλήλεσθε , ἀληλέσαται
subjunctive , ἀληλεσμένος ὦ , ἀληλεσμένος ᾖς , ἀληλεσμένος ᾖ , ἀληλεσμένω ἦτον , ἀληλεσμένω ἦτον , ἀληλεσμένοι ὦμεν , ἀληλεσμένοι ἦτε , ἀληλεσμένοι ὦσι(ν)
optative , ἀληλεσμένος εἴην , ἀληλεσμένος εἴης , ἀληλεσμένος εἴη , ἀληλεσμένοι εἴητον/εἶτον , ἀληλεσμένω εἰήτην/εἴτην , ἀληλεσμένοι εἴημεν/εἶμεν , ἀληλεσμένοι εἴητε/εἶτε , ἀληλεσμένοι εἴησαν/εἶεν
imperative ,   , ἀλήλεσο , ἀληλέσθω , ἀλήλεσθον , ἀληλέσθων ,   , ἀλήλεσθε , ἀληλέσθων
, active , middle/passive

# =>>> infinitive
 , ἀληλεκέναι , ἀληλέσθαι
participle , m , ἀληλεκώς , ἀληλεσμένος
f , ἀληλεκυῖα , ἀληλεσμένη
n , ἀληλεκός , ἀληλεσμένον

# = Perfect: ἀλήλεμαι

middle/
passive , indicative , ἀλήλεμαι , ἀλήλεσαι , ἀλήλεται , ἀλήλεσθον , ἀλήλεσθον , ἀληλέμεθα , ἀλήλεσθε , ἀλήλενται
subjunctive , ἀληλεμένος ὦ , ἀληλεμένος ᾖς , ἀληλεμένος ᾖ , ἀληλεμένω ἦτον , ἀληλεμένω ἦτον , ἀληλεμένοι ὦμεν , ἀληλεμένοι ἦτε , ἀληλεμένοι ὦσι(ν)
optative , ἀληλεμένος εἴην , ἀληλεμένος εἴης , ἀληλεμένος εἴη , ἀληλεμένοι εἴητον/εἶτον , ἀληλεμένω εἰήτην/εἴτην , ἀληλεμένοι εἴημεν/εἶμεν , ἀληλεμένοι εἴητε/εἶτε , ἀληλεμένοι εἴησαν/εἶεν
imperative ,   , ἀλήλεσο , ἀληλέσθω , ἀλήλεσθον , ἀληλέσθων ,   , ἀλήλεσθε , ἀληλέσθων
, , middle/passive

# =>>> infinitive
 , , ἀληλέσθαι
participle , m , , ἀληλεμένος
f , , ἀληλεμένη
n , , ἀληλεμένον

# ========== ἁλίζω • (halízō) (Attic, Koine)

    (transitive) To make salty; to salt or salinate

Conjugation

# = Present: ἁλίζω, ἁλίζομαι

act.pres.ind: ἁλίζω , ἁλίζεις , ἁλίζει , ἁλίζετον , ἁλίζετον , ἁλίζομεν , ἁλίζετε , ἁλίζουσι(ν)
act.pres.sub: ἁλίζω , ἁλίζῃς , ἁλίζῃ , ἁλίζητον , ἁλίζητον , ἁλίζωμεν , ἁλίζητε , ἁλίζωσι(ν)
act.pres.opt: ἁλίζοιμι , ἁλίζοις , ἁλίζοι , ἁλίζοιτον , ἁλιζοίτην , ἁλίζοιμεν , ἁλίζοιτε , ἁλίζοιεν
act.pres.imp: ἅλιζε , ἁλιζέτω , ἁλίζετον , ἁλιζέτων ,   , ἁλίζετε , ἁλιζόντων
mp.pres.ind: ἁλίζομαι , ἁλίζῃ-ἁλίζει , ἁλίζεται , ἁλίζεσθον , ἁλίζεσθον , ἁλιζόμεθα , ἁλίζεσθε , ἁλίζονται
mp.pres.sub: ἁλίζωμαι , ἁλίζῃ , ἁλίζηται , ἁλίζησθον , ἁλίζησθον , ἁλιζώμεθα , ἁλίζησθε , ἁλίζωνται
mp.pres.opt: ἁλιζοίμην , ἁλίζοιο , ἁλίζοιτο , ἁλίζοισθον , ἁλιζοίσθην , ἁλιζοίμεθα , ἁλίζοισθε , ἁλίζοιντο
mp.pres.imp: ἁλίζου , ἁλιζέσθω , ἁλίζεσθον , ἁλιζέσθων ,   , ἁλίζεσθε , ἁλιζέσθων

# =>>> infinitive
 , ἁλίζειν , ἁλίζεσθαι
participle , m , ἁλίζων , ἁλιζόμενος
f , ἁλίζουσα , ἁλιζομένη
n , ἁλίζον , ἁλιζόμενον

# = Future: ἁλισθήσομαι

passive , indicative , ἁλισθήσομαι , ἁλισθήσῃ , ἁλισθήσεται , ἁλισθήσεσθον , ἁλισθήσεσθον , ἁλισθησόμεθα , ἁλισθήσεσθε , ἁλισθήσονται
optative , ἁλισθησοίμην , ἁλισθήσοιο , ἁλισθήσοιτο , ἁλισθήσοισθον , ἁλισθησοίσθην , ἁλισθησοίμεθα , ἁλισθήσοισθε , ἁλισθήσοιντο
, , , passive

# =>>> infinitive
 , , , ἁλισθήσεσθαι
participle , m , , , ἁλισθησόμενος
f , , , ἁλισθησομένη
n , , , ἁλισθησόμενον

# = Imperfect: ἥλιζον, ἡλιζόμην

active , indicative , ἥλιζον , ἥλιζες , ἥλιζε(ν) , ἡλίζετον , ἡλιζέτην , ἡλίζομεν , ἡλίζετε , ἥλιζον
middle/
passive , indicative , ἡλιζόμην , ἡλίζου , ἡλίζετο , ἡλίζεσθον , ἡλιζέσθην , ἡλιζόμεθα , ἡλίζεσθε , ἡλίζοντο

# = Aorist: ἥλισα, ἡλίσθην

active , indicative , ἥλισα , ἥλισας , ἥλισε(ν) , ἡλίσατον , ἡλισάτην , ἡλίσαμεν , ἡλίσατε , ἥλισαν
subjunctive , ἁλίσω , ἁλίσῃς , ἁλίσῃ , ἁλίσητον , ἁλίσητον , ἁλίσωμεν , ἁλίσητε , ἁλίσωσι(ν)
optative , ἁλίσαιμι , ἁλίσειας,
ἁλίσαις , ἁλίσειε(ν),
ἁλίσαι , ἁλίσαιτον , ἁλισαίτην , ἁλίσαιμεν , ἁλίσαιτε , ἁλίσειαν,
ἁλίσαιεν
imperative ,   , ἅλισον , ἁλισάτω , ἁλίσατον , ἁλισάτων ,   , ἁλίσατε , ἁλισάντων
passive , indicative , ἡλίσθην , ἡλίσθης , ἡλίσθη , ἡλίσθητον , ἡλισθήτην , ἡλίσθημεν , ἡλίσθητε , ἡλίσθησαν
subjunctive , ἁλισθῶ , ἁλισθῇς , ἁλισθῇ , ἁλισθῆτον , ἁλισθῆτον , ἁλισθῶμεν , ἁλισθῆτε , ἁλισθῶσι(ν)
optative , ἁλισθείην , ἁλισθείης , ἁλισθείη , ἁλισθεῖτον,
ἁλισθείητον , ἁλισθείτην,
ἁλισθειήτην , ἁλισθεῖμεν,
ἁλισθείημεν , ἁλισθεῖτε,
ἁλισθείητε , ἁλισθεῖεν,
ἁλισθείησαν
imperative ,   , ἁλίσθητι , ἁλισθήτω , ἁλίσθητον , ἁλισθήτων ,   , ἁλίσθητε , ἁλισθέντων
, active , , passive

# =>>> infinitive
 , ἁλίσαι , , ἁλισθῆναι
participle , m , ἁλίσας , , ἁλισθείς
f , ἁλίσασα , , ἁλισθεῖσα
n , ἁλίσαν , , ἁλισθέν

# ========== ἁλίσκομαι • (halískomai)

    to be captured
Conjugation

# = Present: ἁλίσκομαι

mp.pres.ind: ἁλίσκομαι , ἁλίσκῃ,
ἁλίσκει , ἁλίσκεται , ἁλίσκεσθον , ἁλίσκεσθον , ἁλισκόμεθα , ἁλίσκεσθε , ἁλίσκονται
mp.pres.sub: ἁλίσκωμαι , ἁλίσκῃ , ἁλίσκηται , ἁλίσκησθον , ἁλίσκησθον , ἁλισκώμεθα , ἁλίσκησθε , ἁλίσκωνται
mp.pres.opt: ἁλισκοίμην , ἁλίσκοιο , ἁλίσκοιτο , ἁλίσκοισθον , ἁλισκοίσθην , ἁλισκοίμεθα , ἁλίσκοισθε , ἁλίσκοιντο
mp.pres.imp: ἁλίσκου , ἁλισκέσθω , ἁλίσκεσθον , ἁλισκέσθων ,   , ἁλίσκεσθε , ἁλισκέσθων

# =>>> infinitive
 , , ἁλίσκεσθαι
participle , m , , ἁλισκόμενος
f , , ἁλισκομένη
n , , ἁλισκόμενον

# = Imperfect: ἡλισκόμην

middle/
passive , indicative , ἡλισκόμην , ἡλίσκου , ἡλίσκετο , ἡλίσκεσθον , ἡλισκέσθην , ἡλισκόμεθα , ἡλίσκεσθε , ἡλίσκοντο

# = Future: ἁλώσομαι

middle , indicative , ἁλώσομαι , ἁλώσῃ,
ἁλώσει , ἁλώσεται , ἁλώσεσθον , ἁλώσεσθον , ἁλωσόμεθα , ἁλώσεσθε , ἁλώσονται
optative , ἁλωσοίμην , ἁλώσοιο , ἁλώσοιτο , ἁλώσοισθον , ἁλωσοίσθην , ἁλωσοίμεθα , ἁλώσοισθε , ἁλώσοιντο
, , middle

# =>>> infinitive
 , , ἁλώσεσθαι
participle , m , , ἁλωσόμενος
f , , ἁλωσομένη
n , , ἁλωσόμενον

# = Aorist: ἑάλων (Attic)

active , indicative , ἑάλων , ἑάλως , ἑάλω , ἑάλωτον , ἑαλώτην , ἑάλωμεν , ἑάλωτε , ἑάλωσαν
subjunctive , ἁλῶ , ἁλῷς , ἁλῷ , ἁλῶτον , ἁλῶτον , ἁλῶμεν , ἁλῶτε , ἁλῶσι(ν)
optative , ἁλοίην , ἁλοίης , ἁλοίη , ἁλοῖτον,
ἁλοίητον , ἁλοίτην,
ἁλοιήτην , ἁλοῖμεν,
ἁλοίημεν , ἁλοῖτε,
ἁλοίητε , ἁλοῖεν,
ἁλοίησαν
imperative ,   , ἅλωθι , ἁλώτω , ἅλωτον , ἁλώτων ,   , ἅλωτε , ἁλόντων
, active

# =>>> infinitive
 , ἁλῶναι
participle , m , ἁλούς
f , ἁλοῦσα
n , ἁλόν

# = Aorist: ἥλων (Epic, Ionic)

active , indicative , ἥλων , ἥλως , ἥλω , ἥλωτον , ἡλώτην , ἥλωμεν , ἥλωτε , ἥλωσαν
subjunctive , ἁλῶ , ἁλῷς , ἁλῷ , ἁλῶτον , ἁλῶτον , ἁλῶμεν , ἁλῶτε , ἁλῶσι(ν)
optative , ἁλοίην , ἁλοίης , ἁλοίη , ἁλοῖτον,
ἁλοίητον , ἁλοίτην,
ἁλοιήτην , ἁλοῖμεν,
ἁλοίημεν , ἁλοῖτε,
ἁλοίητε , ἁλοῖεν,
ἁλοίησαν
imperative ,   , ἅλωθι , ἁλώτω , ἅλωτον , ἁλώτων ,   , ἅλωτε , ἁλόντων
, active

# =>>> infinitive
 , ἁλῶναι
participle , m , ἁλούς
f , ἁλοῦσα
n , ἁλόν

# = Perfect: ἑάλωκα

active , indicative , ἑάλωκα , ἑάλωκας , ἑάλωκε(ν) , ἑαλώκατον , ἑαλώκατον , ἑαλώκαμεν , ἑαλώκατε , ἑαλώκασι(ν)
subjunctive , ἑαλώκω , ἑαλώκῃς , ἑαλώκῃ , ἑαλώκητον , ἑαλώκητον , ἑαλώκωμεν , ἑαλώκητε , ἑαλώκωσι(ν)
optative , ἑαλώκοιμι,
ἑαλωκοίην , ἑαλώκοις,
ἑαλωκοίης , ἑαλώκοι,
ἑαλωκοίη , ἑαλώκοιτον , ἑαλωκοίτην , ἑαλώκοιμεν , ἑαλώκοιτε , ἑαλώκοιεν
imperative ,   , ἑάλωκε , ἑαλωκέτω , ἑαλώκετον , ἑαλωκέτων ,   , ἑαλώκετε , ἑαλωκόντων
, active

# =>>> infinitive
 , ἑαλωκέναι
participle , m , ἑαλωκώς
f , ἑαλωκυῖα
n , ἑαλωκός

# = Perfect: ἥλωκα

active , indicative , ἥλωκα , ἥλωκας , ἥλωκε(ν) , ἡλώκατον , ἡλώκατον , ἡλώκαμεν , ἡλώκατε , ἡλώκασι(ν)
subjunctive , ἡλώκω , ἡλώκῃς , ἡλώκῃ , ἡλώκητον , ἡλώκητον , ἡλώκωμεν , ἡλώκητε , ἡλώκωσι(ν)
optative , ἡλώκοιμι,
ἡλωκοίην , ἡλώκοις,
ἡλωκοίης , ἡλώκοι,
ἡλωκοίη , ἡλώκοιτον , ἡλωκοίτην , ἡλώκοιμεν , ἡλώκοιτε , ἡλώκοιεν
imperative ,   , ἥλωκε , ἡλωκέτω , ἡλώκετον , ἡλωκέτων ,   , ἡλώκετε , ἡλωκόντων
, active

# =>>> infinitive
 , ἡλωκέναι
participle , m , ἡλωκώς
f , ἡλωκυῖα
n , ἡλωκός

# = Pluperfect: ἡλώκειν

active , indicative , ἡλώκειν,
ἡλώκη , ἡλώκεις,
ἡλώκης , ἡλώκει(ν) , ἡλώκετον , ἡλωκέτην , ἡλώκεμεν , ἡλώκετε , ἡλώκεσαν


# ========== ἀλλοιόω • (alloióō)

    (transitive) to make different, change, alter
    (passive)
        to become different, be changed, undergo an alteration
        to be estranged
        to be changed for the worse
        to be deranged in mind

# = Present: ἀλλοιῶ, ἀλλοιοῦμαι (Contracted)

act.pres.ind: ἀλλοιῶ , ἀλλοιοῖς , ἀλλοιοῖ , ἀλλοιοῦτον , ἀλλοιοῦτον , ἀλλοιοῦμεν , ἀλλοιοῦτε , ἀλλοιοῦσι(ν)
act.pres.sub: ἀλλοιῶ , ἀλλοιοῖς , ἀλλοιοῖ , ἀλλοιῶτον , ἀλλοιῶτον , ἀλλοιῶμεν , ἀλλοιῶτε , ἀλλοιῶσι(ν)
act.pres.opt: ἀλλοιοίην-ἀλλοιοῖμι , ἀλλοιοίης-ἀλλοιοῖς , ἀλλοιοίη-ἀλλοιοῖ , ἀλλοιοῖτον-ἀλλοιοίητον , ἀλλοιοίτην-ἀλλοιοιήτην , ἀλλοιοῖμεν-ἀλλοιοίημεν , ἀλλοιοῖτε-ἀλλοιοίητε , ἀλλοιοῖεν-ἀλλοιοίησαν
act.pres.imp: ἀλλοίου , ἀλλοιούτω , ἀλλοιοῦτον , ἀλλοιούτων ,   , ἀλλοιοῦτε , ἀλλοιούντων
mp.pres.ind: ἀλλοιοῦμαι , ἀλλοιοῖ , ἀλλοιοῦται , ἀλλοιοῦσθον , ἀλλοιοῦσθον , ἀλλοιούμεθα , ἀλλοιοῦσθε , ἀλλοιοῦνται
mp.pres.sub: ἀλλοιῶμαι , ἀλλοιοῖ , ἀλλοιῶται , ἀλλοιῶσθον , ἀλλοιῶσθον , ἀλλοιώμεθα , ἀλλοιῶσθε , ἀλλοιῶνται
mp.pres.opt: ἀλλοιοίμην , ἀλλοιοῖο , ἀλλοιοῖτο , ἀλλοιοῖσθον , ἀλλοιοίσθην , ἀλλοιοίμεθα , ἀλλοιοῖσθε , ἀλλοιοῖντο
mp.pres.imp: ἀλλοιοῦ , ἀλλοιούσθω , ἀλλοιοῦσθον , ἀλλοιούσθων ,   , ἀλλοιοῦσθε , ἀλλοιούσθων

# =>>> infinitive
 , ἀλλοιοῦν , ἀλλοιοῦσθαι
participle , m , ἀλλοιῶν , ἀλλοιούμενος
f , ἀλλοιοῦσα , ἀλλοιουμένη
n , ἀλλοιοῦν , ἀλλοιούμενον

# = Present: ἠλλοιῶ, ἠλλοιοῦμαι (Contracted)

act.pres.ind: ἠλλοιῶ , ἠλλοιοῖς , ἠλλοιοῖ , ἠλλοιοῦτον , ἠλλοιοῦτον , ἠλλοιοῦμεν , ἠλλοιοῦτε , ἠλλοιοῦσι(ν)
act.pres.sub: ἠλλοιῶ , ἠλλοιοῖς , ἠλλοιοῖ , ἠλλοιῶτον , ἠλλοιῶτον , ἠλλοιῶμεν , ἠλλοιῶτε , ἠλλοιῶσι(ν)
act.pres.opt: ἠλλοιοίην-ἠλλοιοῖμι , ἠλλοιοίης-ἠλλοιοῖς , ἠλλοιοίη-ἠλλοιοῖ , ἠλλοιοῖτον-ἠλλοιοίητον , ἠλλοιοίτην-ἠλλοιοιήτην , ἠλλοιοῖμεν-ἠλλοιοίημεν , ἠλλοιοῖτε-ἠλλοιοίητε , ἠλλοιοῖεν-ἠλλοιοίησαν
act.pres.imp: ἠλλοίου , ἠλλοιούτω , ἠλλοιοῦτον , ἠλλοιούτων ,   , ἠλλοιοῦτε , ἠλλοιούντων
mp.pres.ind: ἠλλοιοῦμαι , ἠλλοιοῖ , ἠλλοιοῦται , ἠλλοιοῦσθον , ἠλλοιοῦσθον , ἠλλοιούμεθα , ἠλλοιοῦσθε , ἠλλοιοῦνται
mp.pres.sub: ἠλλοιῶμαι , ἠλλοιοῖ , ἠλλοιῶται , ἠλλοιῶσθον , ἠλλοιῶσθον , ἠλλοιώμεθα , ἠλλοιῶσθε , ἠλλοιῶνται
mp.pres.opt: ἠλλοιοίμην , ἠλλοιοῖο , ἠλλοιοῖτο , ἠλλοιοῖσθον , ἠλλοιοίσθην , ἠλλοιοίμεθα , ἠλλοιοῖσθε , ἠλλοιοῖντο
mp.pres.imp: ἠλλοιοῦ , ἠλλοιούσθω , ἠλλοιοῦσθον , ἠλλοιούσθων ,   , ἠλλοιοῦσθε , ἠλλοιούσθων

# =>>> infinitive
 , ἠλλοιοῦν , ἠλλοιοῦσθαι
participle , m , ἠλλοιῶν , ἠλλοιούμενος
f , ἠλλοιοῦσα , ἠλλοιουμένη
n , ἠλλοιοῦν , ἠλλοιούμενον

# = Future: ἀλλοιώσω, ἀλλοιώσομαι, ἀλλοιωθήσομαι

active , indicative , ἀλλοιώσω , ἀλλοιώσεις , ἀλλοιώσει , ἀλλοιώσετον , ἀλλοιώσετον , ἀλλοιώσομεν , ἀλλοιώσετε , ἀλλοιώσουσι(ν)
optative , ἀλλοιώσοιμι , ἀλλοιώσοις , ἀλλοιώσοι , ἀλλοιώσοιτον , ἀλλοιωσοίτην , ἀλλοιώσοιμεν , ἀλλοιώσοιτε , ἀλλοιώσοιεν
middle , indicative , ἀλλοιώσομαι , ἀλλοιώσῃ,
ἀλλοιώσει , ἀλλοιώσεται , ἀλλοιώσεσθον , ἀλλοιώσεσθον , ἀλλοιωσόμεθα , ἀλλοιώσεσθε , ἀλλοιώσονται
optative , ἀλλοιωσοίμην , ἀλλοιώσοιο , ἀλλοιώσοιτο , ἀλλοιώσοισθον , ἀλλοιωσοίσθην , ἀλλοιωσοίμεθα , ἀλλοιώσοισθε , ἀλλοιώσοιντο
passive , indicative , ἀλλοιωθήσομαι , ἀλλοιωθήσῃ , ἀλλοιωθήσεται , ἀλλοιωθήσεσθον , ἀλλοιωθήσεσθον , ἀλλοιωθησόμεθα , ἀλλοιωθήσεσθε , ἀλλοιωθήσονται
optative , ἀλλοιωθησοίμην , ἀλλοιωθήσοιο , ἀλλοιωθήσοιτο , ἀλλοιωθήσοισθον , ἀλλοιωθησοίσθην , ἀλλοιωθησοίμεθα , ἀλλοιωθήσοισθε , ἀλλοιωθήσοιντο
, active , middle , passive

# =>>> infinitive
 , ἀλλοιώσειν , ἀλλοιώσεσθαι , ἀλλοιωθήσεσθαι
participle , m , ἀλλοιώσων , ἀλλοιωσόμενος , ἀλλοιωθησόμενος
f , ἀλλοιώσουσα , ἀλλοιωσομένη , ἀλλοιωθησομένη
n , ἀλλοιῶσον , ἀλλοιωσόμενον , ἀλλοιωθησόμενον



# XXXXXXXXXXXX ?

# ἁμαρτάνω • (hamartánō)
    (transitive, intransitive) to miss, miss the mark, especially of a thrown spear [+genitive = something]
        (transitive, intransitive) to fail at, miss one's point, go wrong in [+genitive = something]
        (transitive) to be deprived of, to lose [+genitive = something]
        (rarely transitive) to fail to do, neglect [+genitive = something]
    (intransitive) to fail, do wrong, err, sin

# = Present: ἁμαρτάνω, ἁμαρτάνομαι

act.pres.ind: ἁμαρτάνω , ἁμαρτάνεις , ἁμαρτάνει , ἁμαρτάνετον , ἁμαρτάνετον , ἁμαρτάνομεν , ἁμαρτάνετε , ἁμαρτάνουσι(ν)
act.pres.sub: ἁμαρτάνω , ἁμαρτάνῃς , ἁμαρτάνῃ , ἁμαρτάνητον , ἁμαρτάνητον , ἁμαρτάνωμεν , ἁμαρτάνητε , ἁμαρτάνωσι(ν)
act.pres.opt: ἁμαρτάνοιμι , ἁμαρτάνοις , ἁμαρτάνοι , ἁμαρτάνοιτον , ἁμαρτανοίτην , ἁμαρτάνοιμεν , ἁμαρτάνοιτε , ἁμαρτάνοιεν
act.pres.imp: ἁμάρτανε , ἁμαρτανέτω , ἁμαρτάνετον , ἁμαρτανέτων ,   , ἁμαρτάνετε , ἁμαρτανόντων
mp.pres.ind: ἁμαρτάνομαι , ἁμαρτάνῃ-ἁμαρτάνει , ἁμαρτάνεται , ἁμαρτάνεσθον , ἁμαρτάνεσθον , ἁμαρτανόμεθα , ἁμαρτάνεσθε , ἁμαρτάνονται
mp.pres.sub: ἁμαρτάνωμαι , ἁμαρτάνῃ , ἁμαρτάνηται , ἁμαρτάνησθον , ἁμαρτάνησθον , ἁμαρτανώμεθα , ἁμαρτάνησθε , ἁμαρτάνωνται
mp.pres.opt: ἁμαρτανοίμην , ἁμαρτάνοιο , ἁμαρτάνοιτο , ἁμαρτάνοισθον , ἁμαρτανοίσθην , ἁμαρτανοίμεθα , ἁμαρτάνοισθε , ἁμαρτάνοιντο
mp.pres.imp: ἁμαρτάνου , ἁμαρτανέσθω , ἁμαρτάνεσθον , ἁμαρτανέσθων ,   , ἁμαρτάνεσθε , ἁμαρτανέσθων

# =>>> infinitive
 , ἁμαρτάνειν , ἁμαρτάνεσθαι
participle , m , ἁμαρτάνων , ἁμαρτανόμενος
f , ἁμαρτάνουσα , ἁμαρτανομένη
n , ἁμαρτάνον , ἁμαρτανόμενον

# = Imperfect: ἡμάρτανον, ἡμαρτανόμην

active , indicative , ἡμάρτανον , ἡμάρτανες , ἡμάρτανε(ν) , ἡμαρτάνετον , ἡμαρτανέτην , ἡμαρτάνομεν , ἡμαρτάνετε , ἡμάρτανον
middle/
passive , indicative , ἡμαρτανόμην , ἡμαρτάνου , ἡμαρτάνετο , ἡμαρτάνεσθον , ἡμαρτανέσθην , ἡμαρτανόμεθα , ἡμαρτάνεσθε , ἡμαρτάνοντο

# = Future: ἁμαρτήσω, ἁμαρτήσομαι, ἁμαρτηθήσομαι

active , indicative , ἁμαρτήσω , ἁμαρτήσεις , ἁμαρτήσει , ἁμαρτήσετον , ἁμαρτήσετον , ἁμαρτήσομεν , ἁμαρτήσετε , ἁμαρτήσουσι(ν)
optative , ἁμαρτήσοιμι , ἁμαρτήσοις , ἁμαρτήσοι , ἁμαρτήσοιτον , ἁμαρτησοίτην , ἁμαρτήσοιμεν , ἁμαρτήσοιτε , ἁμαρτήσοιεν
middle , indicative , ἁμαρτήσομαι , ἁμαρτήσῃ,
ἁμαρτήσει , ἁμαρτήσεται , ἁμαρτήσεσθον , ἁμαρτήσεσθον , ἁμαρτησόμεθα , ἁμαρτήσεσθε , ἁμαρτήσονται
optative , ἁμαρτησοίμην , ἁμαρτήσοιο , ἁμαρτήσοιτο , ἁμαρτήσοισθον , ἁμαρτησοίσθην , ἁμαρτησοίμεθα , ἁμαρτήσοισθε , ἁμαρτήσοιντο
passive , indicative , ἁμαρτηθήσομαι , ἁμαρτηθήσῃ , ἁμαρτηθήσεται , ἁμαρτηθήσεσθον , ἁμαρτηθήσεσθον , ἁμαρτηθησόμεθα , ἁμαρτηθήσεσθε , ἁμαρτηθήσονται
optative , ἁμαρτηθησοίμην , ἁμαρτηθήσοιο , ἁμαρτηθήσοιτο , ἁμαρτηθήσοισθον , ἁμαρτηθησοίσθην , ἁμαρτηθησοίμεθα , ἁμαρτηθήσοισθε , ἁμαρτηθήσοιντο
, active , middle , passive

# =>>> infinitive
 , ἁμαρτήσειν , ἁμαρτήσεσθαι , ἁμαρτηθήσεσθαι
participle , m , ἁμαρτήσων , ἁμαρτησόμενος , ἁμαρτηθησόμενος
f , ἁμαρτήσουσα , ἁμαρτησομένη , ἁμαρτηθησομένη
n , ἁμαρτῆσον , ἁμαρτησόμενον , ἁμαρτηθησόμενον

# = Aorist: ἥμαρτον, ἡμαρτόμην, ἡμαρτήθην

active , indicative , ἥμαρτον , ἥμαρτες , ἥμαρτε(ν) , ἡμάρτετον , ἡμαρτέτην , ἡμάρτομεν , ἡμάρτετε , ἥμαρτον
subjunctive , ἁμάρτω , ἁμάρτῃς , ἁμάρτῃ , ἁμάρτητον , ἁμάρτητον , ἁμάρτωμεν , ἁμάρτητε , ἁμάρτωσι(ν)
optative , ἁμάρτοιμι , ἁμάρτοις , ἁμάρτοι , ἁμάρτοιτον , ἁμαρτοίτην , ἁμάρτοιμεν , ἁμάρτοιτε , ἁμάρτοιεν
imperative ,   , ἅμαρτε , ἁμαρτέτω , ἁμάρτετον , ἁμαρτέτων ,   , ἁμάρτετε , ἁμαρτόντων
middle , indicative , ἡμαρτόμην , ἡμάρτου , ἡμάρτετο , ἡμάρτεσθον , ἡμαρτέσθην , ἡμαρτόμεθα , ἡμάρτεσθε , ἡμάρτοντο
subjunctive , ἁμάρτωμαι , ἁμάρτῃ , ἁμάρτηται , ἁμάρτησθον , ἁμάρτησθον , ἁμαρτώμεθα , ἁμάρτησθε , ἁμάρτωνται
optative , ἁμαρτοίμην , ἁμάρτοιο , ἁμάρτοιτο , ἁμάρτοισθον , ἁμαρτοίσθην , ἁμαρτοίμεθα , ἁμάρτοισθε , ἁμάρτοιντο
imperative ,   , ἁμαρτοῦ , ἁμαρτέσθω , ἁμάρτεσθον , ἁμαρτέσθων ,   , ἁμάρτεσθε , ἁμαρτέσθων
passive , indicative , ἡμαρτήθην , ἡμαρτήθης , ἡμαρτήθη , ἡμαρτήθητον , ἡμαρτηθήτην , ἡμαρτήθημεν , ἡμαρτήθητε , ἡμαρτήθησαν
subjunctive , ἁμαρτηθῶ , ἁμαρτηθῇς , ἁμαρτηθῇ , ἁμαρτηθῆτον , ἁμαρτηθῆτον , ἁμαρτηθῶμεν , ἁμαρτηθῆτε , ἁμαρτηθῶσι(ν)
optative , ἁμαρτηθείην , ἁμαρτηθείης , ἁμαρτηθείη , ἁμαρτηθεῖτον,
ἁμαρτηθείητον , ἁμαρτηθείτην,
ἁμαρτηθειήτην , ἁμαρτηθεῖμεν,
ἁμαρτηθείημεν , ἁμαρτηθεῖτε,
ἁμαρτηθείητε , ἁμαρτηθεῖεν,
ἁμαρτηθείησαν
imperative ,   , ἁμαρτήθητι , ἁμαρτηθήτω , ἁμαρτήθητον , ἁμαρτηθήτων ,   , ἁμαρτήθητε , ἁμαρτηθέντων
, active , middle , passive

# =>>> infinitive
 , ἁμαρτεῖν , ἁμαρτέσθαι , ἁμαρτηθῆναι
participle , m , ἁμαρτών , ἁμαρτόμενος , ἁμαρτηθείς
f , ἁμαρτοῦσα , ἁμαρτομένη , ἁμαρτηθεῖσα
n , ἁμαρτόν , ἁμαρτόμενον , ἁμαρτηθέν

# = Aorist: ἡμάρτησα, ἡμαρτησάμην

active , indicative , ἡμάρτησα , ἡμάρτησας , ἡμάρτησε(ν) , ἡμαρτήσατον , ἡμαρτησάτην , ἡμαρτήσαμεν , ἡμαρτήσατε , ἡμάρτησαν
subjunctive , ἁμαρτήσω , ἁμαρτήσῃς , ἁμαρτήσῃ , ἁμαρτήσητον , ἁμαρτήσητον , ἁμαρτήσωμεν , ἁμαρτήσητε , ἁμαρτήσωσι(ν)
optative , ἁμαρτήσαιμι , ἁμαρτήσειας,
ἁμαρτήσαις , ἁμαρτήσειε(ν),
ἁμαρτήσαι , ἁμαρτήσαιτον , ἁμαρτησαίτην , ἁμαρτήσαιμεν , ἁμαρτήσαιτε , ἁμαρτήσειαν,
ἁμαρτήσαιεν
imperative ,   , ἁμάρτησον , ἁμαρτησάτω , ἁμαρτήσατον , ἁμαρτησάτων ,   , ἁμαρτήσατε , ἁμαρτησάντων
middle , indicative , ἡμαρτησάμην , ἡμαρτήσω , ἡμαρτήσατο , ἡμαρτήσασθον , ἡμαρτησάσθην , ἡμαρτησάμεθα , ἡμαρτήσασθε , ἡμαρτήσαντο
subjunctive , ἁμαρτήσωμαι , ἁμαρτήσῃ , ἁμαρτήσηται , ἁμαρτήσησθον , ἁμαρτήσησθον , ἁμαρτησώμεθα , ἁμαρτήσησθε , ἁμαρτήσωνται
optative , ἁμαρτησαίμην , ἁμαρτήσαιο , ἁμαρτήσαιτο , ἁμαρτήσαισθον , ἁμαρτησαίσθην , ἁμαρτησαίμεθα , ἁμαρτήσαισθε , ἁμαρτήσαιντο
imperative ,   , ἁμάρτησαι , ἁμαρτησάσθω , ἁμαρτήσασθον , ἁμαρτησάσθων ,   , ἁμαρτήσασθε , ἁμαρτησάσθων
, active , middle

# =>>> infinitive
 , ἁμαρτῆσαι , ἁμαρτήσασθαι
participle , m , ἁμαρτήσας , ἁμαρτησάμενος
f , ἁμαρτήσασα , ἁμαρτησαμένη
n , ἁμαρτῆσαν , ἁμαρτησάμενον

# = Perfect: ἡμάρτηκα, ἡμάρτημαι

active , indicative , ἡμάρτηκα , ἡμάρτηκας , ἡμάρτηκε(ν) , ἡμαρτήκατον , ἡμαρτήκατον , ἡμαρτήκαμεν , ἡμαρτήκατε , ἡμαρτήκασι(ν)
subjunctive , ἡμαρτήκω , ἡμαρτήκῃς , ἡμαρτήκῃ , ἡμαρτήκητον , ἡμαρτήκητον , ἡμαρτήκωμεν , ἡμαρτήκητε , ἡμαρτήκωσι(ν)
optative , ἡμαρτήκοιμι,
ἡμαρτηκοίην , ἡμαρτήκοις,
ἡμαρτηκοίης , ἡμαρτήκοι,
ἡμαρτηκοίη , ἡμαρτήκοιτον , ἡμαρτηκοίτην , ἡμαρτήκοιμεν , ἡμαρτήκοιτε , ἡμαρτήκοιεν
imperative ,   , ἡμάρτηκε , ἡμαρτηκέτω , ἡμαρτήκετον , ἡμαρτηκέτων ,   , ἡμαρτήκετε , ἡμαρτηκόντων
middle/
passive , indicative , ἡμάρτημαι , ἡμάρτησαι , ἡμάρτηται , ἡμάρτησθον , ἡμάρτησθον , ἡμαρτήμεθα , ἡμάρτησθε , ἡμάρτηνται
subjunctive , ἡμαρτημένος ὦ , ἡμαρτημένος ᾖς , ἡμαρτημένος ᾖ , ἡμαρτημένω ἦτον , ἡμαρτημένω ἦτον , ἡμαρτημένοι ὦμεν , ἡμαρτημένοι ἦτε , ἡμαρτημένοι ὦσι(ν)
optative , ἡμαρτημένος εἴην , ἡμαρτημένος εἴης , ἡμαρτημένος εἴη , ἡμαρτημένοι εἴητον/εἶτον , ἡμαρτημένω εἰήτην/εἴτην , ἡμαρτημένοι εἴημεν/εἶμεν , ἡμαρτημένοι εἴητε/εἶτε , ἡμαρτημένοι εἴησαν/εἶεν
imperative ,   , ἡμάρτησο , ἡμαρτήσθω , ἡμάρτησθον , ἡμαρτήσθων ,   , ἡμάρτησθε , ἡμαρτήσθων
, active , middle/passive

# =>>> infinitive
 , ἡμαρτηκέναι , ἡμαρτῆσθαι
participle , m , ἡμαρτηκώς , ἡμαρτημένος
f , ἡμαρτηκυῖα , ἡμαρτημένη
n , ἡμαρτηκός , ἡμαρτημένον

# ========== ἀμαρύσσω • (amarússō)

    (intransitive) I sparkle, twinkle
    (intransitive) I shoot forth, dart
    I dazzle

# = Present: ἀμαρύσσω, ἀμαρύσσομαι

act.pres.ind: ἀμαρύσσω , ἀμαρύσσεις , ἀμαρύσσει , ἀμαρύσσετον , ἀμαρύσσετον , ἀμαρύσσομεν , ἀμαρύσσετε , ἀμαρύσσουσι(ν)
act.pres.sub: ἀμαρύσσω , ἀμαρύσσῃς , ἀμαρύσσῃ , ἀμαρύσσητον , ἀμαρύσσητον , ἀμαρύσσωμεν , ἀμαρύσσητε , ἀμαρύσσωσι(ν)
act.pres.opt: ἀμαρύσσοιμι , ἀμαρύσσοις , ἀμαρύσσοι , ἀμαρύσσοιτον , ἀμαρυσσοίτην , ἀμαρύσσοιμεν , ἀμαρύσσοιτε , ἀμαρύσσοιεν
act.pres.imp: ἀμάρυσσε , ἀμαρυσσέτω , ἀμαρύσσετον , ἀμαρυσσέτων ,   , ἀμαρύσσετε , ἀμαρυσσόντων
mp.pres.ind: ἀμαρύσσομαι , ἀμαρύσσῃ-ἀμαρύσσει , ἀμαρύσσεται , ἀμαρύσσεσθον , ἀμαρύσσεσθον , ἀμαρυσσόμεθα , ἀμαρύσσεσθε , ἀμαρύσσονται
mp.pres.sub: ἀμαρύσσωμαι , ἀμαρύσσῃ , ἀμαρύσσηται , ἀμαρύσσησθον , ἀμαρύσσησθον , ἀμαρυσσώμεθα , ἀμαρύσσησθε , ἀμαρύσσωνται
mp.pres.opt: ἀμαρυσσοίμην , ἀμαρύσσοιο , ἀμαρύσσοιτο , ἀμαρύσσοισθον , ἀμαρυσσοίσθην , ἀμαρυσσοίμεθα , ἀμαρύσσοισθε , ἀμαρύσσοιντο
mp.pres.imp: ἀμαρύσσου , ἀμαρυσσέσθω , ἀμαρύσσεσθον , ἀμαρυσσέσθων ,   , ἀμαρύσσεσθε , ἀμαρυσσέσθων

# =>>> infinitive
 , ἀμαρύσσειν , ἀμαρύσσεσθαι
participle , m , ἀμαρύσσων , ἀμαρυσσόμενος
f , ἀμαρύσσουσα , ἀμαρυσσομένη
n , ἀμαρύσσον , ἀμαρυσσόμενον

# = Imperfect: ἠμάρυσσον, ἠμαρυσσόμην

active , indicative , ἠμάρυσσον , ἠμάρυσσες , ἠμάρυσσε(ν) , ἠμαρύσσετον , ἠμαρυσσέτην , ἠμαρύσσομεν , ἠμαρύσσετε , ἠμάρυσσον
middle/
passive , indicative , ἠμαρυσσόμην , ἠμαρύσσου , ἠμαρύσσετο , ἠμαρύσσεσθον , ἠμαρυσσέσθην , ἠμαρυσσόμεθα , ἠμαρύσσεσθε , ἠμαρύσσοντο

# ========== ἀμαυρόω • (amauróō)

    to darken
    to weaken
    (in passive) to grow dark, dim, or pale
Conjugation

# = Present: ἀμαυρῶ, ἀμαυροῦμαι (Contracted)

act.pres.ind: ἀμαυρῶ , ἀμαυροῖς , ἀμαυροῖ , ἀμαυροῦτον , ἀμαυροῦτον , ἀμαυροῦμεν , ἀμαυροῦτε , ἀμαυροῦσι(ν)
act.pres.sub: ἀμαυρῶ , ἀμαυροῖς , ἀμαυροῖ , ἀμαυρῶτον , ἀμαυρῶτον , ἀμαυρῶμεν , ἀμαυρῶτε , ἀμαυρῶσι(ν)
act.pres.opt: ἀμαυροίην-ἀμαυροῖμι , ἀμαυροίης-ἀμαυροῖς , ἀμαυροίη-ἀμαυροῖ , ἀμαυροῖτον-ἀμαυροίητον , ἀμαυροίτην-ἀμαυροιήτην , ἀμαυροῖμεν-ἀμαυροίημεν , ἀμαυροῖτε-ἀμαυροίητε , ἀμαυροῖεν-ἀμαυροίησαν
act.pres.imp: ἀμαύρου , ἀμαυρούτω , ἀμαυροῦτον , ἀμαυρούτων ,   , ἀμαυροῦτε , ἀμαυρούντων
mp.pres.ind: ἀμαυροῦμαι , ἀμαυροῖ , ἀμαυροῦται , ἀμαυροῦσθον , ἀμαυροῦσθον , ἀμαυρούμεθα , ἀμαυροῦσθε , ἀμαυροῦνται
mp.pres.sub: ἀμαυρῶμαι , ἀμαυροῖ , ἀμαυρῶται , ἀμαυρῶσθον , ἀμαυρῶσθον , ἀμαυρώμεθα , ἀμαυρῶσθε , ἀμαυρῶνται
mp.pres.opt: ἀμαυροίμην , ἀμαυροῖο , ἀμαυροῖτο , ἀμαυροῖσθον , ἀμαυροίσθην , ἀμαυροίμεθα , ἀμαυροῖσθε , ἀμαυροῖντο
mp.pres.imp: ἀμαυροῦ , ἀμαυρούσθω , ἀμαυροῦσθον , ἀμαυρούσθων ,   , ἀμαυροῦσθε , ἀμαυρούσθων

# =>>> infinitive
 , ἀμαυροῦν , ἀμαυροῦσθαι
participle , m , ἀμαυρῶν , ἀμαυρούμενος
f , ἀμαυροῦσα , ἀμαυρουμένη
n , ἀμαυροῦν , ἀμαυρούμενον

# = Imperfect: ἠμαύρουν, ἠμαυρούμην (Contracted)

active , indicative , ἠμαύρουν , ἠμαύρους , ἠμαύρου , ἠμαυροῦτον , ἠμαυρούτην , ἠμαυροῦμεν , ἠμαυροῦτε , ἠμαύρουν
middle/
passive , indicative , ἠμαυρούμην , ἠμαυροῦ , ἠμαυροῦτο , ἠμαυροῦσθον , ἠμαυρούσθην , ἠμαυρούμεθα , ἠμαυροῦσθε , ἠμαυροῦντο

# = Future: ἀμαυρώσω, ἀμαυρώσομαι, ἀμαυρωθησήσομαι

active , indicative , ἀμαυρώσω , ἀμαυρώσεις , ἀμαυρώσει , ἀμαυρώσετον , ἀμαυρώσετον , ἀμαυρώσομεν , ἀμαυρώσετε , ἀμαυρώσουσι(ν)
optative , ἀμαυρώσοιμι , ἀμαυρώσοις , ἀμαυρώσοι , ἀμαυρώσοιτον , ἀμαυρωσοίτην , ἀμαυρώσοιμεν , ἀμαυρώσοιτε , ἀμαυρώσοιεν
middle , indicative , ἀμαυρώσομαι , ἀμαυρώσῃ,
ἀμαυρώσει , ἀμαυρώσεται , ἀμαυρώσεσθον , ἀμαυρώσεσθον , ἀμαυρωσόμεθα , ἀμαυρώσεσθε , ἀμαυρώσονται
optative , ἀμαυρωσοίμην , ἀμαυρώσοιο , ἀμαυρώσοιτο , ἀμαυρώσοισθον , ἀμαυρωσοίσθην , ἀμαυρωσοίμεθα , ἀμαυρώσοισθε , ἀμαυρώσοιντο
passive , indicative , ἀμαυρωθησήσομαι , ἀμαυρωθησήσῃ , ἀμαυρωθησήσεται , ἀμαυρωθησήσεσθον , ἀμαυρωθησήσεσθον , ἀμαυρωθησησόμεθα , ἀμαυρωθησήσεσθε , ἀμαυρωθησήσονται
optative , ἀμαυρωθησησοίμην , ἀμαυρωθησήσοιο , ἀμαυρωθησήσοιτο , ἀμαυρωθησήσοισθον , ἀμαυρωθησησοίσθην , ἀμαυρωθησησοίμεθα , ἀμαυρωθησήσοισθε , ἀμαυρωθησήσοιντο
, active , middle , passive

# =>>> infinitive
 , ἀμαυρώσειν , ἀμαυρώσεσθαι , ἀμαυρωθησήσεσθαι
participle , m , ἀμαυρώσων , ἀμαυρωσόμενος , ἀμαυρωθησησόμενος
f , ἀμαυρώσουσα , ἀμαυρωσομένη , ἀμαυρωθησησομένη
n , ἀμαυρῶσον , ἀμαυρωσόμενον , ἀμαυρωθησησόμενον

# = Aorist: ἠμαύρωσα, ἠμαυρωσάμην, ἠμαυρώθην

active , indicative , ἠμαύρωσα , ἠμαύρωσας , ἠμαύρωσε(ν) , ἠμαυρώσατον , ἠμαυρωσάτην , ἠμαυρώσαμεν , ἠμαυρώσατε , ἠμαύρωσαν
subjunctive , ἀμαυρώσω , ἀμαυρώσῃς , ἀμαυρώσῃ , ἀμαυρώσητον , ἀμαυρώσητον , ἀμαυρώσωμεν , ἀμαυρώσητε , ἀμαυρώσωσι(ν)
optative , ἀμαυρώσαιμι , ἀμαυρώσειας,
ἀμαυρώσαις , ἀμαυρώσειε(ν),
ἀμαυρώσαι , ἀμαυρώσαιτον , ἀμαυρωσαίτην , ἀμαυρώσαιμεν , ἀμαυρώσαιτε , ἀμαυρώσειαν,
ἀμαυρώσαιεν
imperative ,   , ἀμαύρωσον , ἀμαυρωσάτω , ἀμαυρώσατον , ἀμαυρωσάτων ,   , ἀμαυρώσατε , ἀμαυρωσάντων
middle , indicative , ἠμαυρωσάμην , ἠμαυρώσω , ἠμαυρώσατο , ἠμαυρώσασθον , ἠμαυρωσάσθην , ἠμαυρωσάμεθα , ἠμαυρώσασθε , ἠμαυρώσαντο
subjunctive , ἀμαυρώσωμαι , ἀμαυρώσῃ , ἀμαυρώσηται , ἀμαυρώσησθον , ἀμαυρώσησθον , ἀμαυρωσώμεθα , ἀμαυρώσησθε , ἀμαυρώσωνται
optative , ἀμαυρωσαίμην , ἀμαυρώσαιο , ἀμαυρώσαιτο , ἀμαυρώσαισθον , ἀμαυρωσαίσθην , ἀμαυρωσαίμεθα , ἀμαυρώσαισθε , ἀμαυρώσαιντο
imperative ,   , ἀμαύρωσαι , ἀμαυρωσάσθω , ἀμαυρώσασθον , ἀμαυρωσάσθων ,   , ἀμαυρώσασθε , ἀμαυρωσάσθων
passive , indicative , ἠμαυρώθην , ἠμαυρώθης , ἠμαυρώθη , ἠμαυρώθητον , ἠμαυρωθήτην , ἠμαυρώθημεν , ἠμαυρώθητε , ἠμαυρώθησαν
subjunctive , ἀμαυρωθῶ , ἀμαυρωθῇς , ἀμαυρωθῇ , ἀμαυρωθῆτον , ἀμαυρωθῆτον , ἀμαυρωθῶμεν , ἀμαυρωθῆτε , ἀμαυρωθῶσι(ν)
optative , ἀμαυρωθείην , ἀμαυρωθείης , ἀμαυρωθείη , ἀμαυρωθεῖτον,
ἀμαυρωθείητον , ἀμαυρωθείτην,
ἀμαυρωθειήτην , ἀμαυρωθεῖμεν,
ἀμαυρωθείημεν , ἀμαυρωθεῖτε,
ἀμαυρωθείητε , ἀμαυρωθεῖεν,
ἀμαυρωθείησαν
imperative ,   , ἀμαυρώθητι , ἀμαυρωθήτω , ἀμαυρώθητον , ἀμαυρωθήτων ,   , ἀμαυρώθητε , ἀμαυρωθέντων
, active , middle , passive

# =>>> infinitive
 , ἀμαυρῶσαι , ἀμαυρώσασθαι , ἀμαυρωθῆναι
participle , m , ἀμαυρώσας , ἀμαυρωσάμενος , ἀμαυρωθείς
f , ἀμαυρώσασα , ἀμαυρωσαμένη , ἀμαυρωθεῖσα
n , ἀμαυρῶσαν , ἀμαυρωσάμενον , ἀμαυρωθέν

# = Aorist: ἀμαύρωσα, ἀμαυρωσάμην, ἀμαυρώθην (unaugmented)

active , indicative , ἀμαύρωσα , ἀμαύρωσας , ἀμαύρωσε(ν) , ἀμαυρώσατον , ἀμαυρωσάτην , ἀμαυρώσαμεν , ἀμαυρώσατε , ἀμαύρωσαν
middle , indicative , ἀμαυρωσάμην , ἀμαυρώσω , ἀμαυρώσατο , ἀμαυρώσασθον , ἀμαυρωσάσθην , ἀμαυρωσάμεθα , ἀμαυρώσασθε , ἀμαυρώσαντο
passive , indicative , ἀμαυρώθην , ἀμαυρώθης , ἀμαυρώθη , ἀμαυρώθητον , ἀμαυρωθήτην , ἀμαυρώθημεν , ἀμαυρώθητε , ἀμαυρώθησαν

# = Perfect: ἠμαύρωκα, ἠμαύρωμαι

active , indicative , ἠμαύρωκα , ἠμαύρωκας , ἠμαύρωκε(ν) , ἠμαυρώκατον , ἠμαυρώκατον , ἠμαυρώκαμεν , ἠμαυρώκατε , ἠμαυρώκασι(ν)
subjunctive , ἠμαυρώκω , ἠμαυρώκῃς , ἠμαυρώκῃ , ἠμαυρώκητον , ἠμαυρώκητον , ἠμαυρώκωμεν , ἠμαυρώκητε , ἠμαυρώκωσι(ν)
optative , ἠμαυρώκοιμι,
ἠμαυρωκοίην , ἠμαυρώκοις,
ἠμαυρωκοίης , ἠμαυρώκοι,
ἠμαυρωκοίη , ἠμαυρώκοιτον , ἠμαυρωκοίτην , ἠμαυρώκοιμεν , ἠμαυρώκοιτε , ἠμαυρώκοιεν
imperative ,   , ἠμαύρωκε , ἠμαυρωκέτω , ἠμαυρώκετον , ἠμαυρωκέτων ,   , ἠμαυρώκετε , ἠμαυρωκόντων
middle/
passive , indicative , ἠμαύρωμαι , ἠμαύρωσαι , ἠμαύρωται , ἠμαύρωσθον , ἠμαύρωσθον , ἠμαυρώμεθα , ἠμαύρωσθε , ἠμαύρωνται
subjunctive , ἠμαυρωμένος ὦ , ἠμαυρωμένος ᾖς , ἠμαυρωμένος ᾖ , ἠμαυρωμένω ἦτον , ἠμαυρωμένω ἦτον , ἠμαυρωμένοι ὦμεν , ἠμαυρωμένοι ἦτε , ἠμαυρωμένοι ὦσι(ν)
optative , ἠμαυρωμένος εἴην , ἠμαυρωμένος εἴης , ἠμαυρωμένος εἴη , ἠμαυρωμένοι εἴητον/εἶτον , ἠμαυρωμένω εἰήτην/εἴτην , ἠμαυρωμένοι εἴημεν/εἶμεν , ἠμαυρωμένοι εἴητε/εἶτε , ἠμαυρωμένοι εἴησαν/εἶεν
imperative ,   , ἠμαύρωσο , ἠμαυρώσθω , ἠμαύρωσθον , ἠμαυρώσθων ,   , ἠμαύρωσθε , ἠμαυρώσθων
, active , middle/passive

# =>>> infinitive
 , ἠμαυρωκέναι , ἠμαυρῶσθαι
participle , m , ἠμαυρωκώς , ἠμαυρωμένος
f , ἠμαυρωκυῖα , ἠμαυρωμένη
n , ἠμαυρωκός , ἠμαυρωμένον

# = Pluperfect: ἠμαυρώκειν, ἠμαυρώμην

active , indicative , ἠμαυρώκειν,
ἠμαυρώκη , ἠμαυρώκεις,
ἠμαυρώκης , ἠμαυρώκει(ν) , ἠμαυρώκετον , ἠμαυρωκέτην , ἠμαυρώκεμεν , ἠμαυρώκετε , ἠμαυρώκεσαν
middle/
passive , indicative , ἠμαυρώμην , ἠμαύρωσο , ἠμαύρωτο , ἠμαύρωσθον , ἠμαυρώσθην , ἠμαυρώμεθα , ἠμαύρωσθε , ἠμαύρωντο

# ========== ἀμείβω • (ameíbō)

    (active)
        (transitive) to exchange [+accusative and genitive = something for something]
            (transitive) to give in exchange often with the preposition ἀντί (antí)
            (transitive) to take in exchange
        (transitive) to pass in or out of a house
    (middle)
        (intransitive) to do in turn or alternately, alternate, move crosswise
        (transitive) to reply, answer (also in compounds)
        (transitive) repay, requite [+accusative and dative = someone for something]

# = Present: ἀμείβω, ἀμείβομαι

act.pres.ind: ἀμείβω , ἀμείβεις , ἀμείβει , ἀμείβετον , ἀμείβετον , ἀμείβομεν , ἀμείβετε , ἀμείβουσι(ν)
act.pres.sub: ἀμείβω , ἀμείβῃς , ἀμείβῃ , ἀμείβητον , ἀμείβητον , ἀμείβωμεν , ἀμείβητε , ἀμείβωσι(ν)
act.pres.opt: ἀμείβοιμι , ἀμείβοις , ἀμείβοι , ἀμείβοιτον , ἀμειβοίτην , ἀμείβοιμεν , ἀμείβοιτε , ἀμείβοιεν
act.pres.imp: ἄμειβε , ἀμειβέτω , ἀμείβετον , ἀμειβέτων ,   , ἀμείβετε , ἀμειβόντων
mp.pres.ind: ἀμείβομαι , ἀμείβῃ-ἀμείβει , ἀμείβεται , ἀμείβεσθον , ἀμείβεσθον , ἀμειβόμεθα , ἀμείβεσθε , ἀμείβονται
mp.pres.sub: ἀμείβωμαι , ἀμείβῃ , ἀμείβηται , ἀμείβησθον , ἀμείβησθον , ἀμειβώμεθα , ἀμείβησθε , ἀμείβωνται
mp.pres.opt: ἀμειβοίμην , ἀμείβοιο , ἀμείβοιτο , ἀμείβοισθον , ἀμειβοίσθην , ἀμειβοίμεθα , ἀμείβοισθε , ἀμείβοιντο
mp.pres.imp: ἀμείβου , ἀμειβέσθω , ἀμείβεσθον , ἀμειβέσθων ,   , ἀμείβεσθε , ἀμειβέσθων

# =>>> infinitive
 , ἀμείβειν , ἀμείβεσθαι
participle , m , ἀμείβων , ἀμειβόμενος
f , ἀμείβουσα , ἀμειβομένη
n , ἀμεῖβον , ἀμειβόμενον

# = Imperfect: ἤμειβον, ἠμειβόμην

active , indicative , ἤμειβον , ἤμειβες , ἤμειβε(ν) , ἠμείβετον , ἠμειβέτην , ἠμείβομεν , ἠμείβετε , ἤμειβον
middle/
passive , indicative , ἠμειβόμην , ἠμείβου , ἠμείβετο , ἠμείβεσθον , ἠμειβέσθην , ἠμειβόμεθα , ἠμείβεσθε , ἠμείβοντο

# = Imperfect: ἄμειβον, ἀμειβόμην (Epic)

active , indicative , ἄμειβον , ἄμειβες , ἄμειβε(ν) , ἀμείβετον , ἀμειβέτην , ἀμείβομεν , ἀμείβετε , ἄμειβον
middle/
passive , indicative , ἀμειβόμην , ἀμείβου , ἀμείβετο , ἀμείβεσθον , ἀμειβέσθην , ἀμειβόμε(σ)θα , ἀμείβεσθε , ἀμείβοντο
 , Dialects other than Attic are not well attested. Some forms are based on conjecture. Use with caution. For more details, see Appendix:Ancient Greek dialectal conjugation.
# = Future: ἀμείψω, ἀμείψομαι, ἀμειφθήσομαι

active , indicative , ἀμείψω , ἀμείψεις , ἀμείψει , ἀμείψετον , ἀμείψετον , ἀμείψομεν , ἀμείψετε , ἀμείψουσι(ν)
optative , ἀμείψοιμι , ἀμείψοις , ἀμείψοι , ἀμείψοιτον , ἀμειψοίτην , ἀμείψοιμεν , ἀμείψοιτε , ἀμείψοιεν
middle , indicative , ἀμείψομαι , ἀμείψῃ,
ἀμείψει , ἀμείψεται , ἀμείψεσθον , ἀμείψεσθον , ἀμειψόμεθα , ἀμείψεσθε , ἀμείψονται
optative , ἀμειψοίμην , ἀμείψοιο , ἀμείψοιτο , ἀμείψοισθον , ἀμειψοίσθην , ἀμειψοίμεθα , ἀμείψοισθε , ἀμείψοιντο
passive , indicative , ἀμειφθήσομαι , ἀμειφθήσῃ , ἀμειφθήσεται , ἀμειφθήσεσθον , ἀμειφθήσεσθον , ἀμειφθησόμεθα , ἀμειφθήσεσθε , ἀμειφθήσονται
optative , ἀμειφθησοίμην , ἀμειφθήσοιο , ἀμειφθήσοιτο , ἀμειφθήσοισθον , ἀμειφθησοίσθην , ἀμειφθησοίμεθα , ἀμειφθήσοισθε , ἀμειφθήσοιντο
, active , middle , passive

# =>>> infinitive
 , ἀμείψειν , ἀμείψεσθαι , ἀμειφθήσεσθαι
participle , m , ἀμείψων , ἀμειψόμενος , ἀμειφθησόμενος
f , ἀμείψουσα , ἀμειψομένη , ἀμειφθησομένη
n , ἀμεῖψον , ἀμειψόμενον , ἀμειφθησόμενον

# = Aorist: ἤμειψα, ἠμειψάμην, ἠμείφθην

active , indicative , ἤμειψα , ἤμειψας , ἤμειψε(ν) , ἠμείψατον , ἠμειψάτην , ἠμείψαμεν , ἠμείψατε , ἤμειψαν
subjunctive , ἀμείψω , ἀμείψῃς , ἀμείψῃ , ἀμείψητον , ἀμείψητον , ἀμείψωμεν , ἀμείψητε , ἀμείψωσι(ν)
optative , ἀμείψαιμι , ἀμείψειας,
ἀμείψαις , ἀμείψειε(ν),
ἀμείψαι , ἀμείψαιτον , ἀμειψαίτην , ἀμείψαιμεν , ἀμείψαιτε , ἀμείψειαν,
ἀμείψαιεν
imperative ,   , ἄμειψον , ἀμειψάτω , ἀμείψατον , ἀμειψάτων ,   , ἀμείψατε , ἀμειψάντων
middle , indicative , ἠμειψάμην , ἠμείψω , ἠμείψατο , ἠμείψασθον , ἠμειψάσθην , ἠμειψάμεθα , ἠμείψασθε , ἠμείψαντο
subjunctive , ἀμείψωμαι , ἀμείψῃ , ἀμείψηται , ἀμείψησθον , ἀμείψησθον , ἀμειψώμεθα , ἀμείψησθε , ἀμείψωνται
optative , ἀμειψαίμην , ἀμείψαιο , ἀμείψαιτο , ἀμείψαισθον , ἀμειψαίσθην , ἀμειψαίμεθα , ἀμείψαισθε , ἀμείψαιντο
imperative ,   , ἄμειψαι , ἀμειψάσθω , ἀμείψασθον , ἀμειψάσθων ,   , ἀμείψασθε , ἀμειψάσθων
passive , indicative , ἠμείφθην , ἠμείφθης , ἠμείφθη , ἠμείφθητον , ἠμειφθήτην , ἠμείφθημεν , ἠμείφθητε , ἠμείφθησαν
subjunctive , ἀμειφθῶ , ἀμειφθῇς , ἀμειφθῇ , ἀμειφθῆτον , ἀμειφθῆτον , ἀμειφθῶμεν , ἀμειφθῆτε , ἀμειφθῶσι(ν)
optative , ἀμειφθείην , ἀμειφθείης , ἀμειφθείη , ἀμειφθεῖτον,
ἀμειφθείητον , ἀμειφθείτην,
ἀμειφθειήτην , ἀμειφθεῖμεν,
ἀμειφθείημεν , ἀμειφθεῖτε,
ἀμειφθείητε , ἀμειφθεῖεν,
ἀμειφθείησαν
imperative ,   , ἀμείφθητι , ἀμειφθήτω , ἀμείφθητον , ἀμειφθήτων ,   , ἀμείφθητε , ἀμειφθέντων
, active , middle , passive

# =>>> infinitive
 , ἀμεῖψαι , ἀμείψασθαι , ἀμειφθῆναι
participle , m , ἀμείψας , ἀμειψάμενος , ἀμειφθείς
f , ἀμείψασα , ἀμειψαμένη , ἀμειφθεῖσα
n , ἀμεῖψαν , ἀμειψάμενον , ἀμειφθέν

# = Aorist: ἄμειψα, ἀμειψάμην (Epic)

active , indicative , ἄμειψα , ἄμειψας , ἄμειψε(ν) , ἀμείψατον , ἀμειψάτην , ἀμείψαμεν , ἀμείψατε , ἄμειψαν
subjunctive , ῶ(μι) , ῇσ(θα) , ῇ(σι) , ῆτον , ῆτον , ῶμεν , ῆτε , ῶσι(ν)
optative , αῖμι , αῖσ(θα)/εῖας , εῖε(ν),
αῖ , εῖτον , είτην , εῖμεν , εῖτε , εῖεν
imperative ,   , όν , άτω , άτον , άτων ,   , άτε , άντων
middle , indicative , ἀμειψάμην , ἀμείψω , ἀμείψατο , ἀμείψασθον , ἀμειψάσθην , ἀμειψάμε(σ)θα , ἀμείψασθε , ἀμείψαντο
subjunctive , ῶμαι(μι) , ῆαι , ῆται(σι) , ῆσθον , ῆσθον , ώμε(σ)θα , ῆσθε , ῶνται
optative , αίμην , αῖο , αῖτο , αῖσθον , αίσθην , αίμε(σ)θα , αῖσθε , αίατο
imperative ,   , αῖ , άσθω , άσθον , άσθων ,   , άσθε , άσθων
, active , middle

# =>>> infinitive
 , αῖ/άμεν(αι) , άσθαι
participle , m , ᾶς , άμενος
f , ᾶσα , αμένη
n , άν , άμενον

# ========== ἀμέλγω • (amélgō)

    I milk
    I press out, squeeze out, suck
    I drink, sip, imbibe

# = Present: ἀμέλγω, ἀμέλγομαι

act.pres.ind: ἀμέλγω , ἀμέλγεις , ἀμέλγει , ἀμέλγετον , ἀμέλγετον , ἀμέλγομεν , ἀμέλγετε , ἀμέλγουσι(ν)
act.pres.sub: ἀμέλγω , ἀμέλγῃς , ἀμέλγῃ , ἀμέλγητον , ἀμέλγητον , ἀμέλγωμεν , ἀμέλγητε , ἀμέλγωσι(ν)
act.pres.opt: ἀμέλγοιμι , ἀμέλγοις , ἀμέλγοι , ἀμέλγοιτον , ἀμελγοίτην , ἀμέλγοιμεν , ἀμέλγοιτε , ἀμέλγοιεν
act.pres.imp: ἄμελγε , ἀμελγέτω , ἀμέλγετον , ἀμελγέτων ,   , ἀμέλγετε , ἀμελγόντων
mp.pres.ind: ἀμέλγομαι , ἀμέλγῃ-ἀμέλγει , ἀμέλγεται , ἀμέλγεσθον , ἀμέλγεσθον , ἀμελγόμεθα , ἀμέλγεσθε , ἀμέλγονται
mp.pres.sub: ἀμέλγωμαι , ἀμέλγῃ , ἀμέλγηται , ἀμέλγησθον , ἀμέλγησθον , ἀμελγώμεθα , ἀμέλγησθε , ἀμέλγωνται
mp.pres.opt: ἀμελγοίμην , ἀμέλγοιο , ἀμέλγοιτο , ἀμέλγοισθον , ἀμελγοίσθην , ἀμελγοίμεθα , ἀμέλγοισθε , ἀμέλγοιντο
mp.pres.imp: ἀμέλγου , ἀμελγέσθω , ἀμέλγεσθον , ἀμελγέσθων ,   , ἀμέλγεσθε , ἀμελγέσθων

# =>>> infinitive
 , ἀμέλγειν , ἀμέλγεσθαι
participle , m , ἀμέλγων , ἀμελγόμενος
f , ἀμέλγουσα , ἀμελγομένη
n , ἀμέλγον , ἀμελγόμενον

# = Imperfect: ἤμελγον, ἠμελγόμην

active , indicative , ἤμελγον , ἤμελγες , ἤμελγε(ν) , ἠμέλγετον , ἠμελγέτην , ἠμέλγομεν , ἠμέλγετε , ἤμελγον
middle/
passive , indicative , ἠμελγόμην , ἠμέλγου , ἠμέλγετο , ἠμέλγεσθον , ἠμελγέσθην , ἠμελγόμεθα , ἠμέλγεσθε , ἠμέλγοντο

# = Future: ἀμέλξω, ἀμέλξομαι

active , indicative , ἀμέλξω , ἀμέλξεις , ἀμέλξει , ἀμέλξετον , ἀμέλξετον , ἀμέλξομεν , ἀμέλξετε , ἀμέλξουσι(ν)
optative , ἀμέλξοιμι , ἀμέλξοις , ἀμέλξοι , ἀμέλξοιτον , ἀμελξοίτην , ἀμέλξοιμεν , ἀμέλξοιτε , ἀμέλξοιεν
middle , indicative , ἀμέλξομαι , ἀμέλξῃ,
ἀμέλξει , ἀμέλξεται , ἀμέλξεσθον , ἀμέλξεσθον , ἀμελξόμεθα , ἀμέλξεσθε , ἀμέλξονται
optative , ἀμελξοίμην , ἀμέλξοιο , ἀμέλξοιτο , ἀμέλξοισθον , ἀμελξοίσθην , ἀμελξοίμεθα , ἀμέλξοισθε , ἀμέλξοιντο
, active , middle

# =>>> infinitive
 , ἀμέλξειν , ἀμέλξεσθαι
participle , m , ἀμέλξων , ἀμελξόμενος
f , ἀμέλξουσα , ἀμελξομένη
n , ἀμέλξον , ἀμελξόμενον

# ========== ἀμύνω • (amū́nō)

    (transitive) I keep off, ward off, defend, guard, assist [+accusative = something or someone], [+dative = from something or someone]
    (transitive) I avenge, punish, repay, requite
Usage notes
Generally, the object being protected received the accusative case, while the offending object receives the dative. The second sense, "avenge" is more common in the middle voice.

# = Present: ἀμύνω, ἀμύνομαι

act.pres.ind: ἀμύνω , ἀμύνεις , ἀμύνει , ἀμύνετον , ἀμύνετον , ἀμύνομεν , ἀμύνετε , ἀμύνουσι(ν)
act.pres.sub: ἀμύνω , ἀμύνῃς , ἀμύνῃ , ἀμύνητον , ἀμύνητον , ἀμύνωμεν , ἀμύνητε , ἀμύνωσι(ν)
act.pres.opt: ἀμύνοιμι , ἀμύνοις , ἀμύνοι , ἀμύνοιτον , ἀμυνοίτην , ἀμύνοιμεν , ἀμύνοιτε , ἀμύνοιεν
act.pres.imp: ἄμυνε , ἀμυνέτω , ἀμύνετον , ἀμυνέτων ,   , ἀμύνετε , ἀμυνόντων
mp.pres.ind: ἀμύνομαι , ἀμύνῃ-ἀμύνει , ἀμύνεται , ἀμύνεσθον , ἀμύνεσθον , ἀμυνόμεθα , ἀμύνεσθε , ἀμύνονται
mp.pres.sub: ἀμύνωμαι , ἀμύνῃ , ἀμύνηται , ἀμύνησθον , ἀμύνησθον , ἀμυνώμεθα , ἀμύνησθε , ἀμύνωνται
mp.pres.opt: ἀμυνοίμην , ἀμύνοιο , ἀμύνοιτο , ἀμύνοισθον , ἀμυνοίσθην , ἀμυνοίμεθα , ἀμύνοισθε , ἀμύνοιντο
mp.pres.imp: ἀμύνου , ἀμυνέσθω , ἀμύνεσθον , ἀμυνέσθων ,   , ἀμύνεσθε , ἀμυνέσθων

# =>>> infinitive
 , ἀμύνειν , ἀμύνεσθαι
participle , m , ἀμύνων , ἀμυνόμενος
f , ἀμύνουσα , ἀμυνομένη
n , ἀμῦνον , ἀμυνόμενον

# = Imperfect: ἤμυνον, ἠμυνόμην (Epic, Attic, Ionic)

active , indicative , ἤμυνον , ἤμυνες , ἤμυνε(ν) , ἠμύνετον , ἠμυνέτην , ἠμύνομεν , ἠμύνετε , ἤμυνον
middle/
passive , indicative , ἠμυνόμην , ἠμύνου , ἠμύνετο , ἠμύνεσθον , ἠμυνέσθην , ἠμυνόμεθα , ἠμύνεσθε , ἠμύνοντο

# = Imperfect: ἄμυνον, ἀμυνόμην (Epic)

active , indicative , ἄμυνον , ἄμυνες , ἄμυνε(ν) , ἀμύνετον , ἀμυνέτην , ἀμύνομεν , ἀμύνετε , ἄμυνον
middle/
passive , indicative , ἀμυνόμην , ἀμύνου , ἀμύνετο , ἀμύνεσθον , ἀμυνέσθην , ἀμυνόμε(σ)θα , ἀμύνεσθε , ἀμύνοντο
 , Dialects other than Attic are not well attested. Some forms are based on conjecture. Use with caution. For more details, see Appendix:Ancient Greek dialectal conjugation.
# = Future: ἀμυνέω, ἀμυνέομαι (Uncontracted)

active , indicative , ἀμυνέω , ἀμυνέεις , ἀμυνέει , ἀμυνέετον , ἀμυνέετον , ἀμυνέομεν , ἀμυνέετε , ἀμυνέουσι(ν)
optative , ἀμυνέοιμι , ἀμυνέοις , ἀμυνέοι , ἀμυνέοιτον , ἀμυνεοίτην , ἀμυνέοιμεν , ἀμυνέοιτε , ἀμυνέοιεν
middle , indicative , ἀμυνέομαι , ἀμυνέῃ,
ἀμυνέει , ἀμυνέεται , ἀμυνέεσθον , ἀμυνέεσθον , ἀμυνεόμεθα , ἀμυνέεσθε , ἀμυνέονται
optative , ἀμυνεοίμην , ἀμυνέοιο , ἀμυνέοιτο , ἀμυνέοισθον , ἀμυνεοίσθην , ἀμυνεοίμεθα , ἀμυνέοισθε , ἀμυνέοιντο
, active , middle

# =>>> infinitive
 , ἀμυνέειν , ἀμυνέεσθαι
participle , m , ἀμυνέων , ἀμυνεόμενος
f , ἀμυνέουσα , ἀμυνεομένη
n , ἀμυνέον , ἀμυνεόμενον

# = Future: ἀμυνῶ, ἀμυνοῦμαι (Contracted)

active , indicative , ἀμυνῶ , ἀμυνεῖς , ἀμυνεῖ , ἀμυνεῖτον , ἀμυνεῖτον , ἀμυνοῦμεν , ἀμυνεῖτε , ἀμυνοῦσι(ν)
optative , ἀμυνοίην,
ἀμυνοῖμι , ἀμυνοίης,
ἀμυνοῖς , ἀμυνοίη,
ἀμυνοῖ , ἀμυνοῖτον,
ἀμυνοίητον , ἀμυνοίτην,
ἀμυνοιήτην , ἀμυνοῖμεν,
ἀμυνοίημεν , ἀμυνοῖτε,
ἀμυνοίητε , ἀμυνοῖεν,
ἀμυνοίησαν
middle , indicative , ἀμυνοῦμαι , ἀμυνῇ , ἀμυνεῖται , ἀμυνεῖσθον , ἀμυνεῖσθον , ἀμυνούμεθα , ἀμυνεῖσθε , ἀμυνοῦνται
optative , ἀμυνοίμην , ἀμυνοῖο , ἀμυνοῖτο , ἀμυνοῖσθον , ἀμυνοίσθην , ἀμυνοίμεθα , ἀμυνοῖσθε , ἀμυνοῖντο
, active , middle

# =>>> infinitive
 , ἀμυνεῖν , ἀμυνεῖσθαι
participle , m , ἀμυνῶν , ἀμυνούμενος
f , ἀμυνοῦσα , ἀμυνουμένη
n , ἀμυνοῦν , ἀμυνούμενον

# = Aorist: ἤμυνα, ἠμυνάμην (Epic, Attic, Ionic)

active , indicative , ἤμυνα , ἤμυνας , ἤμυνε(ν) , ἠμύνατον , ἠμυνάτην , ἠμύναμεν , ἠμύνατε , ἤμυναν
subjunctive , ἀμύνω , ἀμύνῃς , ἀμύνῃ , ἀμύνητον , ἀμύνητον , ἀμύνωμεν , ἀμύνητε , ἀμύνωσι(ν)
optative , ἀμύναιμι , ἀμύνειας,
ἀμύναις , ἀμύνειε(ν),
ἀμύναι , ἀμύναιτον , ἀμυναίτην , ἀμύναιμεν , ἀμύναιτε , ἀμύνειαν,
ἀμύναιεν
imperative ,   , ἄμυνον , ἀμυνάτω , ἀμύνατον , ἀμυνάτων ,   , ἀμύνατε , ἀμυνάντων
middle , indicative , ἠμυνάμην , ἠμύνω , ἠμύνατο , ἠμύνασθον , ἠμυνάσθην , ἠμυνάμεθα , ἠμύνασθε , ἠμύναντο
subjunctive , ἀμύνωμαι , ἀμύνῃ , ἀμύνηται , ἀμύνησθον , ἀμύνησθον , ἀμυνώμεθα , ἀμύνησθε , ἀμύνωνται
optative , ἀμυναίμην , ἀμύναιο , ἀμύναιτο , ἀμύναισθον , ἀμυναίσθην , ἀμυναίμεθα , ἀμύναισθε , ἀμύναιντο
imperative ,   , ἄμυναι , ἀμυνάσθω , ἀμύνασθον , ἀμυνάσθων ,   , ἀμύνασθε , ἀμυνάσθων
, active , middle

# =>>> infinitive
 , ἀμῦναι , ἀμύνασθαι
participle , m , ἀμύνας , ἀμυνάμενος
f , ἀμύνασα , ἀμυναμένη
n , ἀμῦναν , ἀμυνάμενον

# = Aorist: ἠμύναθον, ἠμυναθόμην (Epic, Attic, Ionic)

active , indicative , ἠμύναθον , ἠμύναθες , ἠμύναθε(ν) , ἠμυνάθετον , ἠμυναθέτην , ἠμυνάθομεν , ἠμυνάθετε , ἠμύναθον
subjunctive , ἀμυνάθω , ἀμυνάθῃς , ἀμυνάθῃ , ἀμυνάθητον , ἀμυνάθητον , ἀμυνάθωμεν , ἀμυνάθητε , ἀμυνάθωσι(ν)
optative , ἀμυνάθοιμι , ἀμυνάθοις , ἀμυνάθοι , ἀμυνάθοιτον , ἀμυναθοίτην , ἀμυνάθοιμεν , ἀμυνάθοιτε , ἀμυνάθοιεν
imperative ,   , ἀμύναθε , ἀμυναθέτω , ἀμυνάθετον , ἀμυναθέτων ,   , ἀμυνάθετε , ἀμυναθόντων
middle , indicative , ἠμυναθόμην , ἠμυνάθου , ἠμυνάθετο , ἠμυνάθεσθον , ἠμυναθέσθην , ἠμυναθόμεθα , ἠμυνάθεσθε , ἠμυνάθοντο
subjunctive , ἀμυνάθωμαι , ἀμυνάθῃ , ἀμυνάθηται , ἀμυνάθησθον , ἀμυνάθησθον , ἀμυναθώμεθα , ἀμυνάθησθε , ἀμυνάθωνται
optative , ἀμυναθοίμην , ἀμυνάθοιο , ἀμυνάθοιτο , ἀμυνάθοισθον , ἀμυναθοίσθην , ἀμυναθοίμεθα , ἀμυνάθοισθε , ἀμυνάθοιντο
imperative ,   , ἀμυναθοῦ , ἀμυναθέσθω , ἀμυνάθεσθον , ἀμυναθέσθων ,   , ἀμυνάθεσθε , ἀμυναθέσθων
, active , middle

# =>>> infinitive
 , ἀμυναθεῖν , ἀμυναθέσθαι
participle , m , ἀμυναθών , ἀμυναθόμενος
f , ἀμυναθοῦσα , ἀμυναθομένη
n , ἀμυναθόν , ἀμυναθόμενον

# ========== ἀναβαίνω • (anabaínō)

    (transitive, intransitive) I go up, mount
        (transitive, intransitive) I board a ship, embark
        (intransitive) I mount
        (of rivers, intransitive) I rise
        (intransitive) I shoot up (rise rapidly)
        (Attic, intransitive, often with ἐπὶ τὸ βῆμα (epì tò bêma)) I mount the tribune, i.e. rise to speak
        (of animals, transitive, intransitive) I mount (i.e. to mate)
        (of age)
        (intransitive) I ascend to higher knowledge
        (transitive) I surpass
    (of events) I turn out
        (intransitive, with καρδία (kardía)) I enter into one's heart
        (intransitive) I come to, pass to
    (intransitive) I go back

# = Present: ἀναβαίνω, ἀναβαίνομαι

act.pres.ind: ἀναβαίνω , ἀναβαίνεις , ἀναβαίνει , ἀναβαίνετον , ἀναβαίνετον , ἀναβαίνομεν , ἀναβαίνετε , ἀναβαίνουσι(ν)
act.pres.sub: ἀναβαίνω , ἀναβαίνῃς , ἀναβαίνῃ , ἀναβαίνητον , ἀναβαίνητον , ἀναβαίνωμεν , ἀναβαίνητε , ἀναβαίνωσι(ν)
act.pres.opt: ἀναβαίνοιμι , ἀναβαίνοις , ἀναβαίνοι , ἀναβαίνοιτον , ἀναβαινοίτην , ἀναβαίνοιμεν , ἀναβαίνοιτε , ἀναβαίνοιεν
act.pres.imp: ἀνάβαινε , ἀναβαινέτω , ἀναβαίνετον , ἀναβαινέτων ,   , ἀναβαίνετε , ἀναβαινόντων
mp.pres.ind: ἀναβαίνομαι , ἀναβαίνῃ-ἀναβαίνει , ἀναβαίνεται , ἀναβαίνεσθον , ἀναβαίνεσθον , ἀναβαινόμεθα , ἀναβαίνεσθε , ἀναβαίνονται
mp.pres.sub: ἀναβαίνωμαι , ἀναβαίνῃ , ἀναβαίνηται , ἀναβαίνησθον , ἀναβαίνησθον , ἀναβαινώμεθα , ἀναβαίνησθε , ἀναβαίνωνται
mp.pres.opt: ἀναβαινοίμην , ἀναβαίνοιο , ἀναβαίνοιτο , ἀναβαίνοισθον , ἀναβαινοίσθην , ἀναβαινοίμεθα , ἀναβαίνοισθε , ἀναβαίνοιντο
mp.pres.imp: ἀναβαίνου , ἀναβαινέσθω , ἀναβαίνεσθον , ἀναβαινέσθων ,   , ἀναβαίνεσθε , ἀναβαινέσθων

# =>>> infinitive
 , ἀναβαίνειν , ἀναβαίνεσθαι
participle , m , ἀναβαίνων , ἀναβαινόμενος
f , ἀναβαίνουσα , ἀναβαινομένη
n , ἀναβαῖνον , ἀναβαινόμενον

# = Imperfect: ἀνέβαινον, ἀνεβαινόμην

active , indicative , ἀνέβαινον , ἀνέβαινες , ἀνέβαινε(ν) , ἀνεβαίνετον , ἀνεβαινέτην , ἀνεβαίνομεν , ἀνεβαίνετε , ἀνέβαινον
middle/
passive , indicative , ἀνεβαινόμην , ἀνεβαίνου , ἀνεβαίνετο , ἀνεβαίνεσθον , ἀνεβαινέσθην , ἀνεβαινόμεθα , ἀνεβαίνεσθε , ἀνεβαίνοντο

# = Future: ἀναβήσομαι

middle , indicative , ἀναβήσομαι , ἀναβήσῃ,
ἀναβήσει , ἀναβήσεται , ἀναβήσεσθον , ἀναβήσεσθον , ἀναβησόμεθα , ἀναβήσεσθε , ἀναβήσονται
optative , ἀναβησοίμην , ἀναβήσοιο , ἀναβήσοιτο , ἀναβήσοισθον , ἀναβησοίσθην , ἀναβησοίμεθα , ἀναβήσοισθε , ἀναβήσοιντο
, , middle

# =>>> infinitive
 , , ἀναβήσεσθαι
participle , m , , ἀναβησόμενος
f , , ἀναβησομένη
n , , ἀναβησόμενον

# = Aorist: ἀνέβην

active , indicative , ἀνέβην , ἀνέβης , ἀνέβη , ἀνέβητον , ἀνεβήτην , ἀνέβημεν , ἀνέβητε , ἀνέβησαν
subjunctive , ἀναβῶ , ἀναβῇς , ἀναβῇ , ἀναβῆτον , ἀναβῆτον , ἀναβῶμεν , ἀναβῆτε , ἀναβῶσι(ν)
optative , ἀναβαίην , ἀναβαίης , ἀναβαίη , ἀναβαῖτον,
ἀναβαίητον , ἀναβαίτην,
ἀναβαιήτην , ἀναβαῖμεν,
ἀναβαίημεν , ἀναβαῖτε,
ἀναβαίητε , ἀναβαῖεν,
ἀναβαίησαν
imperative ,   , ἀνάβηθι , ἀναβήτω , ἀνάβητον , ἀναβήτων ,   , ἀνάβητε , ἀναβάντων
, active

# =>>> infinitive
 , ἀναβῆναι
participle , m , ἀναβάς
f , ἀναβᾶσα
n , ἀναβάν

# = Aorist: ἀνεβάθην

passive , indicative , ἀνεβάθην , ἀνεβάθης , ἀνεβάθη , ἀνεβάθητον , ἀνεβαθήτην , ἀνεβάθημεν , ἀνεβάθητε , ἀνεβάθησαν
subjunctive , ἀναβαθῶ , ἀναβαθῇς , ἀναβαθῇ , ἀναβαθῆτον , ἀναβαθῆτον , ἀναβαθῶμεν , ἀναβαθῆτε , ἀναβαθῶσι(ν)
optative , ἀναβαθείην , ἀναβαθείης , ἀναβαθείη , ἀναβαθεῖτον,
ἀναβαθείητον , ἀναβαθείτην,
ἀναβαθειήτην , ἀναβαθεῖμεν,
ἀναβαθείημεν , ἀναβαθεῖτε,
ἀναβαθείητε , ἀναβαθεῖεν,
ἀναβαθείησαν
imperative ,   , ἀναβάθητι , ἀναβαθήτω , ἀναβάθητον , ἀναβαθήτων ,   , ἀναβάθητε , ἀναβαθέντων
, , , passive

# =>>> infinitive
 , , , ἀναβαθῆναι
participle , m , , , ἀναβαθείς
f , , , ἀναβαθεῖσα
n , , , ἀναβαθέν

# = Aorist: ἀνέβησα, ἀνεβησάμην (active in causal sense)

active , indicative , ἀνέβησα , ἀνέβησας , ἀνέβησε(ν) , ἀνεβήσατον , ἀνεβησάτην , ἀνεβήσαμεν , ἀνεβήσατε , ἀνέβησαν
subjunctive , ἀναβήσω , ἀναβήσῃς , ἀναβήσῃ , ἀναβήσητον , ἀναβήσητον , ἀναβήσωμεν , ἀναβήσητε , ἀναβήσωσι(ν)
optative , ἀναβήσαιμι , ἀναβήσειας,
ἀναβήσαις , ἀναβήσειε(ν),
ἀναβήσαι , ἀναβήσαιτον , ἀναβησαίτην , ἀναβήσαιμεν , ἀναβήσαιτε , ἀναβήσειαν,
ἀναβήσαιεν
imperative ,   , ἀνάβησον , ἀναβησάτω , ἀναβήσατον , ἀναβησάτων ,   , ἀναβήσατε , ἀναβησάντων
middle , indicative , ἀνεβησάμην , ἀνεβήσω , ἀνεβήσατο , ἀνεβήσασθον , ἀνεβησάσθην , ἀνεβησάμεθα , ἀνεβήσασθε , ἀνεβήσαντο
subjunctive , ἀναβήσωμαι , ἀναβήσῃ , ἀναβήσηται , ἀναβήσησθον , ἀναβήσησθον , ἀναβησώμεθα , ἀναβήσησθε , ἀναβήσωνται
optative , ἀναβησαίμην , ἀναβήσαιο , ἀναβήσαιτο , ἀναβήσαισθον , ἀναβησαίσθην , ἀναβησαίμεθα , ἀναβήσαισθε , ἀναβήσαιντο
imperative ,   , ἀνάβησαι , ἀναβησάσθω , ἀναβήσασθον , ἀναβησάσθων ,   , ἀναβήσασθε , ἀναβησάσθων
, active , middle

# =>>> infinitive
 , ἀναβῆσαι , ἀναβήσασθαι
participle , m , ἀναβήσας , ἀναβησάμενος
f , ἀναβήσασα , ἀναβησαμένη
n , ἀναβῆσαν , ἀναβησάμενον

# = Perfect: ἀναβέβηκα, ἀναβέβαμαι

active , indicative , ἀναβέβηκα , ἀναβέβηκας , ἀναβέβηκε(ν) , ἀναβεβήκατον , ἀναβεβήκατον , ἀναβεβήκαμεν , ἀναβεβήκατε , ἀναβεβήκασι(ν)
subjunctive , ἀναβεβήκω , ἀναβεβήκῃς , ἀναβεβήκῃ , ἀναβεβήκητον , ἀναβεβήκητον , ἀναβεβήκωμεν , ἀναβεβήκητε , ἀναβεβήκωσι(ν)
optative , ἀναβεβήκοιμι,
ἀναβεβηκοίην , ἀναβεβήκοις,
ἀναβεβηκοίης , ἀναβεβήκοι,
ἀναβεβηκοίη , ἀναβεβήκοιτον , ἀναβεβηκοίτην , ἀναβεβήκοιμεν , ἀναβεβήκοιτε , ἀναβεβήκοιεν
imperative ,   , ἀναβέβηκε , ἀναβεβηκέτω , ἀναβεβήκετον , ἀναβεβηκέτων ,   , ἀναβεβήκετε , ἀναβεβηκόντων
middle/
passive , indicative , ἀναβέβαμαι , ἀναβέβασαι , ἀναβέβαται , ἀναβέβασθον , ἀναβέβασθον , ἀναβεβάμεθα , ἀναβέβασθε , ἀναβέβανται
subjunctive , ἀναβεβαμένος ὦ , ἀναβεβαμένος ᾖς , ἀναβεβαμένος ᾖ , ἀναβεβαμένω ἦτον , ἀναβεβαμένω ἦτον , ἀναβεβαμένοι ὦμεν , ἀναβεβαμένοι ἦτε , ἀναβεβαμένοι ὦσι(ν)
optative , ἀναβεβαμένος εἴην , ἀναβεβαμένος εἴης , ἀναβεβαμένος εἴη , ἀναβεβαμένοι εἴητον/εἶτον , ἀναβεβαμένω εἰήτην/εἴτην , ἀναβεβαμένοι εἴημεν/εἶμεν , ἀναβεβαμένοι εἴητε/εἶτε , ἀναβεβαμένοι εἴησαν/εἶεν
imperative ,   , ἀναβέβασο , ἀναβεβάσθω , ἀναβέβασθον , ἀναβεβάσθων ,   , ἀναβέβασθε , ἀναβεβάσθων
, active , middle/passive

# =>>> infinitive
 , ἀναβεβηκέναι , ἀναβεβάσθαι
participle , m , ἀναβεβηκώς , ἀναβεβαμένος
f , ἀναβεβηκυῖα , ἀναβεβαμένη
n , ἀναβεβηκός , ἀναβεβαμένον

# ========== ἀναβλέπω • (anablépō)

    (intransitive) to look up, especially as a mark of confidence
        (transitive) to look up at [+accusative or dative]
        (with cognate accusative) to cast a look of
    (intransitive) to see again, to recover one's sight

# = Present: ἀναβλέπω, ἀναβλέπομαι

act.pres.ind: ἀναβλέπω , ἀναβλέπεις , ἀναβλέπει , ἀναβλέπετον , ἀναβλέπετον , ἀναβλέπομεν , ἀναβλέπετε , ἀναβλέπουσι(ν)
act.pres.sub: ἀναβλέπω , ἀναβλέπῃς , ἀναβλέπῃ , ἀναβλέπητον , ἀναβλέπητον , ἀναβλέπωμεν , ἀναβλέπητε , ἀναβλέπωσι(ν)
act.pres.opt: ἀναβλέποιμι , ἀναβλέποις , ἀναβλέποι , ἀναβλέποιτον , ἀναβλεποίτην , ἀναβλέποιμεν , ἀναβλέποιτε , ἀναβλέποιεν
act.pres.imp: ἀνάβλεπε , ἀναβλεπέτω , ἀναβλέπετον , ἀναβλεπέτων ,   , ἀναβλέπετε , ἀναβλεπόντων
mp.pres.ind: ἀναβλέπομαι , ἀναβλέπῃ-ἀναβλέπει , ἀναβλέπεται , ἀναβλέπεσθον , ἀναβλέπεσθον , ἀναβλεπόμεθα , ἀναβλέπεσθε , ἀναβλέπονται
mp.pres.sub: ἀναβλέπωμαι , ἀναβλέπῃ , ἀναβλέπηται , ἀναβλέπησθον , ἀναβλέπησθον , ἀναβλεπώμεθα , ἀναβλέπησθε , ἀναβλέπωνται
mp.pres.opt: ἀναβλεποίμην , ἀναβλέποιο , ἀναβλέποιτο , ἀναβλέποισθον , ἀναβλεποίσθην , ἀναβλεποίμεθα , ἀναβλέποισθε , ἀναβλέποιντο
mp.pres.imp: ἀναβλέπου , ἀναβλεπέσθω , ἀναβλέπεσθον , ἀναβλεπέσθων ,   , ἀναβλέπεσθε , ἀναβλεπέσθων

# =>>> infinitive
 , ἀναβλέπειν , ἀναβλέπεσθαι
participle , m , ἀναβλέπων , ἀναβλεπόμενος
f , ἀναβλέπουσα , ἀναβλεπομένη
n , ἀναβλέπον , ἀναβλεπόμενον

# = Future: ἀναβλέψω, ἀναβλέψομαι

active , indicative , ἀναβλέψω , ἀναβλέψεις , ἀναβλέψει , ἀναβλέψετον , ἀναβλέψετον , ἀναβλέψομεν , ἀναβλέψετε , ἀναβλέψουσι(ν)
optative , ἀναβλέψοιμι , ἀναβλέψοις , ἀναβλέψοι , ἀναβλέψοιτον , ἀναβλεψοίτην , ἀναβλέψοιμεν , ἀναβλέψοιτε , ἀναβλέψοιεν
middle , indicative , ἀναβλέψομαι , ἀναβλέψῃ,
ἀναβλέψει , ἀναβλέψεται , ἀναβλέψεσθον , ἀναβλέψεσθον , ἀναβλεψόμεθα , ἀναβλέψεσθε , ἀναβλέψονται
optative , ἀναβλεψοίμην , ἀναβλέψοιο , ἀναβλέψοιτο , ἀναβλέψοισθον , ἀναβλεψοίσθην , ἀναβλεψοίμεθα , ἀναβλέψοισθε , ἀναβλέψοιντο
, active , middle

# =>>> infinitive
 , ἀναβλέψειν , ἀναβλέψεσθαι
participle , m , ἀναβλέψων , ἀναβλεψόμενος
f , ἀναβλέψουσα , ἀναβλεψομένη
n , ἀναβλέψον , ἀναβλεψόμενον

# = Aorist: ἀνάβλεψα, ἀναβλεψάμην

active , indicative , ἀνάβλεψα , ἀνάβλεψας , ἀνάβλεψε(ν) , ἀναβλέψατον , ἀναβλεψάτην , ἀναβλέψαμεν , ἀναβλέψατε , ἀνάβλεψαν
subjunctive , ἀναβλέψω , ἀναβλέψῃς , ἀναβλέψῃ , ἀναβλέψητον , ἀναβλέψητον , ἀναβλέψωμεν , ἀναβλέψητε , ἀναβλέψωσι(ν)
optative , ἀναβλέψαιμι , ἀναβλέψειας,
ἀναβλέψαις , ἀναβλέψειε(ν),
ἀναβλέψαι , ἀναβλέψαιτον , ἀναβλεψαίτην , ἀναβλέψαιμεν , ἀναβλέψαιτε , ἀναβλέψειαν,
ἀναβλέψαιεν
imperative ,   , ἀνάβλεψον , ἀναβλεψάτω , ἀναβλέψατον , ἀναβλεψάτων ,   , ἀναβλέψατε , ἀναβλεψάντων
middle , indicative , ἀναβλεψάμην , ἀναβλέψω , ἀναβλέψατο , ἀναβλέψασθον , ἀναβλεψάσθην , ἀναβλεψάμεθα , ἀναβλέψασθε , ἀναβλέψαντο
subjunctive , ἀναβλέψωμαι , ἀναβλέψῃ , ἀναβλέψηται , ἀναβλέψησθον , ἀναβλέψησθον , ἀναβλεψώμεθα , ἀναβλέψησθε , ἀναβλέψωνται
optative , ἀναβλεψαίμην , ἀναβλέψαιο , ἀναβλέψαιτο , ἀναβλέψαισθον , ἀναβλεψαίσθην , ἀναβλεψαίμεθα , ἀναβλέψαισθε , ἀναβλέψαιντο
imperative ,   , ἀνάβλεψαι , ἀναβλεψάσθω , ἀναβλέψασθον , ἀναβλεψάσθων ,   , ἀναβλέψασθε , ἀναβλεψάσθων
, active , middle

# =>>> infinitive
 , ἀναβλέψαι , ἀναβλέψασθαι
participle , m , ἀναβλέψας , ἀναβλεψάμενος
f , ἀναβλέψασα , ἀναβλεψαμένη
n , ἀναβλέψαν , ἀναβλεψάμενον

# ========== ἀναγιγνώσκω • (anagignṓskō)

    (Epic, in the second aorist)
        (transitive) to know well, know certainly
        (transitive) to know again, recognize
    (Attic, of written characters, transitive) to know them again, to read
    (Ionic, causative, mostly in aorist, transitive) to persuade or induce one to do something

Conjugation
# = Present: ἀναγιγνώσκω, ἀναγιγνώσκομαι

act.pres.ind: ἀναγιγνώσκω , ἀναγιγνώσκεις , ἀναγιγνώσκει , ἀναγιγνώσκετον , ἀναγιγνώσκετον , ἀναγιγνώσκομεν , ἀναγιγνώσκετε , ἀναγιγνώσκουσι(ν)
act.pres.sub: ἀναγιγνώσκω , ἀναγιγνώσκῃς , ἀναγιγνώσκῃ , ἀναγιγνώσκητον , ἀναγιγνώσκητον , ἀναγιγνώσκωμεν , ἀναγιγνώσκητε , ἀναγιγνώσκωσι(ν)
act.pres.opt: ἀναγιγνώσκοιμι , ἀναγιγνώσκοις , ἀναγιγνώσκοι , ἀναγιγνώσκοιτον , ἀναγιγνωσκοίτην , ἀναγιγνώσκοιμεν , ἀναγιγνώσκοιτε , ἀναγιγνώσκοιεν
act.pres.imp: ἀναγίγνωσκε , ἀναγιγνωσκέτω , ἀναγιγνώσκετον , ἀναγιγνωσκέτων ,   , ἀναγιγνώσκετε , ἀναγιγνωσκόντων
mp.pres.ind: ἀναγιγνώσκομαι , ἀναγιγνώσκῃ-ἀναγιγνώσκει , ἀναγιγνώσκεται , ἀναγιγνώσκεσθον , ἀναγιγνώσκεσθον , ἀναγιγνωσκόμεθα , ἀναγιγνώσκεσθε , ἀναγιγνώσκονται
mp.pres.sub: ἀναγιγνώσκωμαι , ἀναγιγνώσκῃ , ἀναγιγνώσκηται , ἀναγιγνώσκησθον , ἀναγιγνώσκησθον , ἀναγιγνωσκώμεθα , ἀναγιγνώσκησθε , ἀναγιγνώσκωνται
mp.pres.opt: ἀναγιγνωσκοίμην , ἀναγιγνώσκοιο , ἀναγιγνώσκοιτο , ἀναγιγνώσκοισθον , ἀναγιγνωσκοίσθην , ἀναγιγνωσκοίμεθα , ἀναγιγνώσκοισθε , ἀναγιγνώσκοιντο
mp.pres.imp: ἀναγιγνώσκου , ἀναγιγνωσκέσθω , ἀναγιγνώσκεσθον , ἀναγιγνωσκέσθων ,   , ἀναγιγνώσκεσθε , ἀναγιγνωσκέσθων

# =>>> infinitive
 , ἀναγιγνώσκειν , ἀναγιγνώσκεσθαι
participle , m , ἀναγιγνώσκων , ἀναγιγνωσκόμενος
f , ἀναγιγνώσκουσα , ἀναγιγνωσκομένη
n , ἀναγιγνῶσκον , ἀναγιγνωσκόμενον

# = Future: ἀναγνώσω, ἀναγνώσομαι, ἀναγνωσθήσομαι

active , indicative , ἀναγνώσω , ἀναγνώσεις , ἀναγνώσει , ἀναγνώσετον , ἀναγνώσετον , ἀναγνώσομεν , ἀναγνώσετε , ἀναγνώσουσι(ν)
optative , ἀναγνώσοιμι , ἀναγνώσοις , ἀναγνώσοι , ἀναγνώσοιτον , ἀναγνωσοίτην , ἀναγνώσοιμεν , ἀναγνώσοιτε , ἀναγνώσοιεν
middle , indicative , ἀναγνώσομαι , ἀναγνώσῃ,
ἀναγνώσει , ἀναγνώσεται , ἀναγνώσεσθον , ἀναγνώσεσθον , ἀναγνωσόμεθα , ἀναγνώσεσθε , ἀναγνώσονται
optative , ἀναγνωσοίμην , ἀναγνώσοιο , ἀναγνώσοιτο , ἀναγνώσοισθον , ἀναγνωσοίσθην , ἀναγνωσοίμεθα , ἀναγνώσοισθε , ἀναγνώσοιντο
passive , indicative , ἀναγνωσθήσομαι , ἀναγνωσθήσῃ , ἀναγνωσθήσεται , ἀναγνωσθήσεσθον , ἀναγνωσθήσεσθον , ἀναγνωσθησόμεθα , ἀναγνωσθήσεσθε , ἀναγνωσθήσονται
optative , ἀναγνωσθησοίμην , ἀναγνωσθήσοιο , ἀναγνωσθήσοιτο , ἀναγνωσθήσοισθον , ἀναγνωσθησοίσθην , ἀναγνωσθησοίμεθα , ἀναγνωσθήσοισθε , ἀναγνωσθήσοιντο
, active , middle , passive

# =>>> infinitive
 , ἀναγνώσειν , ἀναγνώσεσθαι , ἀναγνωσθήσεσθαι
participle , m , ἀναγνώσων , ἀναγνωσόμενος , ἀναγνωσθησόμενος
f , ἀναγνώσουσα , ἀναγνωσομένη , ἀναγνωσθησομένη
n , ἀναγνῶσον , ἀναγνωσόμενον , ἀναγνωσθησόμενον

# = Aorist: ἀνέγνων

active , indicative , ἀνέγνων , ἀνέγνως , ἀνέγνω , ἀνέγνωτον , ἀνεγνώτην , ἀνέγνωμεν , ἀνέγνωτε , ἀνέγνωσαν
subjunctive , ἀναγνῶ , ἀναγνῷς , ἀναγνῷ , ἀναγνῶτον , ἀναγνῶτον , ἀναγνῶμεν , ἀναγνῶτε , ἀναγνῶσι(ν)
optative , ἀναγνοίην , ἀναγνοίης , ἀναγνοίη , ἀναγνοῖτον,
ἀναγνοίητον , ἀναγνοίτην,
ἀναγνοιήτην , ἀναγνοῖμεν,
ἀναγνοίημεν , ἀναγνοῖτε,
ἀναγνοίητε , ἀναγνοῖεν,
ἀναγνοίησαν
imperative ,   , ἀνάγνωθι , ἀναγνώτω , ἀνάγνωτον , ἀναγνώτων ,   , ἀνάγνωτε , ἀναγνόντων
, active

# =>>> infinitive
 , ἀναγνῶναι
participle , m , ἀναγνούς
f , ἀναγνοῦσα
n , ἀναγνόν

# = Aorist: ἀνέγνωσα (Ionic)

active , indicative , ἀνέγνωσα , ἀνέγνωσας , ἀνέγνωσε(ν) , ἀνεγνώσατον , ἀνεγνωσάτην , ἀνεγνώσαμεν , ἀνεγνώσατε , ἀνέγνωσαν
subjunctive , ἀναγνώσω , ἀναγνώσῃς , ἀναγνώσῃ , ἀναγνώσητον , ἀναγνώσητον , ἀναγνώσωμεν , ἀναγνώσητε , ἀναγνώσωσι(ν)
optative , ἀναγνώσαιμι , ἀναγνώσειας,
ἀναγνώσαις , ἀναγνώσειε(ν),
ἀναγνώσαι , ἀναγνωσεῖτον , ἀναγνωσείτην , ἀναγνωσεῖμεν , ἀναγνωσεῖτε , ἀναγνωσεῖεν
imperative ,   , ἀνάγνωσον , ἀναγνωσάτω , ἀναγνώσατον , ἀναγνωσάτων ,   , ἀναγνώσατε , ἀναγνωσάντων
, active

# =>>> infinitive
 , ἀναγνῶσαι
participle , m , ἀναγνώσας
f , ἀναγνώσασα
n , ἀναγνῶσαν
 , Dialects other than Attic are not well attested. Some forms are based on conjecture. Use with caution. For more details, see Appendix:Ancient Greek dialectal conjugation.
# = Perfect: ἀνέγνωκα, ἀνέγνωσμαι

active , indicative , ἀνέγνωκα , ἀνέγνωκας , ἀνέγνωκε(ν) , ἀνεγνώκατον , ἀνεγνώκατον , ἀνεγνώκαμεν , ἀνεγνώκατε , ἀνεγνώκασι(ν)
subjunctive , ἀνεγνώκω , ἀνεγνώκῃς , ἀνεγνώκῃ , ἀνεγνώκητον , ἀνεγνώκητον , ἀνεγνώκωμεν , ἀνεγνώκητε , ἀνεγνώκωσι(ν)
optative , ἀνεγνώκοιμι,
ἀνεγνωκοίην , ἀνεγνώκοις,
ἀνεγνωκοίης , ἀνεγνώκοι,
ἀνεγνωκοίη , ἀνεγνώκοιτον , ἀνεγνωκοίτην , ἀνεγνώκοιμεν , ἀνεγνώκοιτε , ἀνεγνώκοιεν
imperative ,   , ἀνέγνωκε , ἀνεγνωκέτω , ἀνεγνώκετον , ἀνεγνωκέτων ,   , ἀνεγνώκετε , ἀνεγνωκόντων
middle/
passive , indicative , ἀνέγνωσμαι , ἀνέγνωσαι , ἀνέγνωσται , ἀνέγνωσθον , ἀνέγνωσθον , ἀνεγνώσμεθα , ἀνέγνωσθε , ἀνεγνώσαται
subjunctive , ἀνεγνωσμένος ὦ , ἀνεγνωσμένος ᾖς , ἀνεγνωσμένος ᾖ , ἀνεγνωσμένω ἦτον , ἀνεγνωσμένω ἦτον , ἀνεγνωσμένοι ὦμεν , ἀνεγνωσμένοι ἦτε , ἀνεγνωσμένοι ὦσι(ν)
optative , ἀνεγνωσμένος εἴην , ἀνεγνωσμένος εἴης , ἀνεγνωσμένος εἴη , ἀνεγνωσμένοι εἴητον/εἶτον , ἀνεγνωσμένω εἰήτην/εἴτην , ἀνεγνωσμένοι εἴημεν/εἶμεν , ἀνεγνωσμένοι εἴητε/εἶτε , ἀνεγνωσμένοι εἴησαν/εἶεν
imperative ,   , ἀνέγνωσο , ἀνεγνώσθω , ἀνέγνωσθον , ἀνεγνώσθων ,   , ἀνέγνωσθε , ἀνεγνώσθων
, active , middle/passive

# =>>> infinitive
 , ἀνεγνωκέναι , ἀνεγνῶσθαι
participle , m , ἀνεγνωκώς , ἀνεγνωσμένος
f , ἀνεγνωκυῖα , ἀνεγνωσμένη
n , ἀνεγνωκός , ἀνεγνωσμένον

# ========== ἀναγινώσκω • (anagīnṓskō)

    Ionic and Koine form of ἀναγιγνώσκω (anagignṓskō)
# ========== ἀναγκάζω • (anankázō)

    (transitive, control verb) I force [+accusative and
# =>>> infinitive
 = someone to do something]
        Synonyms: βιάζω (biázō)

# = Present: ἀναγκάω, ἀναγκάομαι

act.pres.ind: ἀναγκάω , ἀναγκάεις , ἀναγκάει , ἀναγκάετον , ἀναγκάετον , ἀναγκάομεν , ἀναγκάετε , ἀναγκάουσι(ν)
act.pres.sub: ἀναγκάω , ἀναγκάῃς , ἀναγκάῃ , ἀναγκάητον , ἀναγκάητον , ἀναγκάωμεν , ἀναγκάητε , ἀναγκάωσι(ν)
act.pres.opt: ἀναγκάοιμι , ἀναγκάοις , ἀναγκάοι , ἀναγκάοιτον , ἀναγκαοίτην , ἀναγκάοιμεν , ἀναγκάοιτε , ἀναγκάοιεν
act.pres.imp: ἀνάγκαε , ἀναγκαέτω , ἀναγκάετον , ἀναγκαέτων ,   , ἀναγκάετε , ἀναγκαόντων
mp.pres.ind: ἀναγκάομαι , ἀναγκάῃ-ἀναγκάει , ἀναγκάεται , ἀναγκάεσθον , ἀναγκάεσθον , ἀναγκαόμεθα , ἀναγκάεσθε , ἀναγκάονται
mp.pres.sub: ἀναγκάωμαι , ἀναγκάῃ , ἀναγκάηται , ἀναγκάησθον , ἀναγκάησθον , ἀναγκαώμεθα , ἀναγκάησθε , ἀναγκάωνται
mp.pres.opt: ἀναγκαοίμην , ἀναγκάοιο , ἀναγκάοιτο , ἀναγκάοισθον , ἀναγκαοίσθην , ἀναγκαοίμεθα , ἀναγκάοισθε , ἀναγκάοιντο
mp.pres.imp: ἀναγκάου , ἀναγκαέσθω , ἀναγκάεσθον , ἀναγκαέσθων ,   , ἀναγκάεσθε , ἀναγκαέσθων

# =>>> infinitive
 , ἀναγκάειν , ἀναγκάεσθαι
participle , m , ἀναγκάων , ἀναγκαόμενος
f , ἀναγκάουσα , ἀναγκαομένη
n , ἀναγκάον , ἀναγκαόμενον

# = Imperfect: ἠνάγκαζον, ἠναγκαζόμην

active , indicative , ἠνάγκαζον , ἠνάγκαζες , ἠνάγκαζε(ν) , ἠναγκάζετον , ἠναγκαζέτην , ἠναγκάζομεν , ἠναγκάζετε , ἠνάγκαζον
middle/
passive , indicative , ἠναγκαζόμην , ἠναγκάζου , ἠναγκάζετο , ἠναγκάζεσθον , ἠναγκαζέσθην , ἠναγκαζόμεθα , ἠναγκάζεσθε , ἠναγκάζοντο

# = Future: ἀναγκάσω, ἀναγκάσομαι, ἀναγκασθήσομαι

active , indicative , ἀναγκάσω , ἀναγκάσεις , ἀναγκάσει , ἀναγκάσετον , ἀναγκάσετον , ἀναγκάσομεν , ἀναγκάσετε , ἀναγκάσουσι(ν)
optative , ἀναγκάσοιμι , ἀναγκάσοις , ἀναγκάσοι , ἀναγκάσοιτον , ἀναγκασοίτην , ἀναγκάσοιμεν , ἀναγκάσοιτε , ἀναγκάσοιεν
middle , indicative , ἀναγκάσομαι , ἀναγκάσῃ,
ἀναγκάσει , ἀναγκάσεται , ἀναγκάσεσθον , ἀναγκάσεσθον , ἀναγκασόμεθα , ἀναγκάσεσθε , ἀναγκάσονται
optative , ἀναγκασοίμην , ἀναγκάσοιο , ἀναγκάσοιτο , ἀναγκάσοισθον , ἀναγκασοίσθην , ἀναγκασοίμεθα , ἀναγκάσοισθε , ἀναγκάσοιντο
passive , indicative , ἀναγκασθήσομαι , ἀναγκασθήσῃ , ἀναγκασθήσεται , ἀναγκασθήσεσθον , ἀναγκασθήσεσθον , ἀναγκασθησόμεθα , ἀναγκασθήσεσθε , ἀναγκασθήσονται
optative , ἀναγκασθησοίμην , ἀναγκασθήσοιο , ἀναγκασθήσοιτο , ἀναγκασθήσοισθον , ἀναγκασθησοίσθην , ἀναγκασθησοίμεθα , ἀναγκασθήσοισθε , ἀναγκασθήσοιντο
, active , middle , passive

# =>>> infinitive
 , ἀναγκάσειν , ἀναγκάσεσθαι , ἀναγκασθήσεσθαι
participle , m , ἀναγκάσων , ἀναγκασόμενος , ἀναγκασθησόμενος
f , ἀναγκάσουσα , ἀναγκασομένη , ἀναγκασθησομένη
n , ἀναγκάσον , ἀναγκασόμενον , ἀναγκασθησόμενον

# = Aorist: ἠνάγκασα, ἠναγκασάμην, ἠναγκάσθην

active , indicative , ἠνάγκασα , ἠνάγκασας , ἠνάγκασε(ν) , ἠναγκάσατον , ἠναγκασάτην , ἠναγκάσαμεν , ἠναγκάσατε , ἠνάγκασαν
subjunctive , ἀναγκάσω , ἀναγκάσῃς , ἀναγκάσῃ , ἀναγκάσητον , ἀναγκάσητον , ἀναγκάσωμεν , ἀναγκάσητε , ἀναγκάσωσι(ν)
optative , ἀναγκάσαιμι , ἀναγκάσειας,
ἀναγκάσαις , ἀναγκάσειε(ν),
ἀναγκάσαι , ἀναγκάσαιτον , ἀναγκασαίτην , ἀναγκάσαιμεν , ἀναγκάσαιτε , ἀναγκάσειαν,
ἀναγκάσαιεν
imperative ,   , ἀνάγκασον , ἀναγκασάτω , ἀναγκάσατον , ἀναγκασάτων ,   , ἀναγκάσατε , ἀναγκασάντων
middle , indicative , ἠναγκασάμην , ἠναγκάσω , ἠναγκάσατο , ἠναγκάσασθον , ἠναγκασάσθην , ἠναγκασάμεθα , ἠναγκάσασθε , ἠναγκάσαντο
subjunctive , ἀναγκάσωμαι , ἀναγκάσῃ , ἀναγκάσηται , ἀναγκάσησθον , ἀναγκάσησθον , ἀναγκασώμεθα , ἀναγκάσησθε , ἀναγκάσωνται
optative , ἀναγκασαίμην , ἀναγκάσαιο , ἀναγκάσαιτο , ἀναγκάσαισθον , ἀναγκασαίσθην , ἀναγκασαίμεθα , ἀναγκάσαισθε , ἀναγκάσαιντο
imperative ,   , ἀνάγκασαι , ἀναγκασάσθω , ἀναγκάσασθον , ἀναγκασάσθων ,   , ἀναγκάσασθε , ἀναγκασάσθων
passive , indicative , ἠναγκάσθην , ἠναγκάσθης , ἠναγκάσθη , ἠναγκάσθητον , ἠναγκασθήτην , ἠναγκάσθημεν , ἠναγκάσθητε , ἠναγκάσθησαν
subjunctive , ἀναγκασθῶ , ἀναγκασθῇς , ἀναγκασθῇ , ἀναγκασθῆτον , ἀναγκασθῆτον , ἀναγκασθῶμεν , ἀναγκασθῆτε , ἀναγκασθῶσι(ν)
optative , ἀναγκασθείην , ἀναγκασθείης , ἀναγκασθείη , ἀναγκασθεῖτον,
ἀναγκασθείητον , ἀναγκασθείτην,
ἀναγκασθειήτην , ἀναγκασθεῖμεν,
ἀναγκασθείημεν , ἀναγκασθεῖτε,
ἀναγκασθείητε , ἀναγκασθεῖεν,
ἀναγκασθείησαν
imperative ,   , ἀναγκάσθητι , ἀναγκασθήτω , ἀναγκάσθητον , ἀναγκασθήτων ,   , ἀναγκάσθητε , ἀναγκασθέντων
, active , middle , passive

# =>>> infinitive
 , ἀναγκάσαι , ἀναγκάσασθαι , ἀναγκασθῆναι
participle , m , ἀναγκάσας , ἀναγκασάμενος , ἀναγκασθείς
f , ἀναγκάσασα , ἀναγκασαμένη , ἀναγκασθεῖσα
n , ἀναγκάσαν , ἀναγκασάμενον , ἀναγκασθέν

# = Perfect: ἠνάγκακα, ἠνάγκασμαι

active , indicative , ἠνάγκακα , ἠνάγκακας , ἠνάγκακε(ν) , ἠναγκάκατον , ἠναγκάκατον , ἠναγκάκαμεν , ἠναγκάκατε , ἠναγκάκασι(ν)
subjunctive , ἠναγκάκω , ἠναγκάκῃς , ἠναγκάκῃ , ἠναγκάκητον , ἠναγκάκητον , ἠναγκάκωμεν , ἠναγκάκητε , ἠναγκάκωσι(ν)
optative , ἠναγκάκοιμι,
ἠναγκακοίην , ἠναγκάκοις,
ἠναγκακοίης , ἠναγκάκοι,
ἠναγκακοίη , ἠναγκάκοιτον , ἠναγκακοίτην , ἠναγκάκοιμεν , ἠναγκάκοιτε , ἠναγκάκοιεν
imperative ,   , ἠνάγκακε , ἠναγκακέτω , ἠναγκάκετον , ἠναγκακέτων ,   , ἠναγκάκετε , ἠναγκακόντων
middle/
passive , indicative , ἠνάγκασμαι , ἠνάγκασαι , ἠνάγκασται , ἠνάγκασθον , ἠνάγκασθον , ἠναγκάσμεθα , ἠνάγκασθε , ἠναγκάσαται
subjunctive , ἠναγκασμένος ὦ , ἠναγκασμένος ᾖς , ἠναγκασμένος ᾖ , ἠναγκασμένω ἦτον , ἠναγκασμένω ἦτον , ἠναγκασμένοι ὦμεν , ἠναγκασμένοι ἦτε , ἠναγκασμένοι ὦσι(ν)
optative , ἠναγκασμένος εἴην , ἠναγκασμένος εἴης , ἠναγκασμένος εἴη , ἠναγκασμένοι εἴητον/εἶτον , ἠναγκασμένω εἰήτην/εἴτην , ἠναγκασμένοι εἴημεν/εἶμεν , ἠναγκασμένοι εἴητε/εἶτε , ἠναγκασμένοι εἴησαν/εἶεν
imperative ,   , ἠνάγκασο , ἠναγκάσθω , ἠνάγκασθον , ἠναγκάσθων ,   , ἠνάγκασθε , ἠναγκάσθων
, active , middle/passive

# =>>> infinitive
 , ἠναγκακέναι , ἠναγκάσθαι
participle , m , ἠναγκακώς , ἠναγκασμένος
f , ἠναγκακυῖα , ἠναγκασμένη
n , ἠναγκακός , ἠναγκασμένον

# = Pluperfect: ἠναγκάκειν, ἠναγκάσμην

active , indicative , ἠναγκάκειν,
ἠναγκάκη , ἠναγκάκεις,
ἠναγκάκης , ἠναγκάκει(ν) , ἠναγκάκετον , ἠναγκακέτην , ἠναγκάκεμεν , ἠναγκάκετε , ἠναγκάκεσαν
middle/
passive , indicative , ἠναγκάσμην , ἠνάγκασο , ἠνάγκαστο , ἠνάγκασθον , ἠναγκάσθην , ἠναγκάσμεθα , ἠνάγκασθε , ἠναγκάσατο

# ========== ἀνάγω • (anágō)

    (active)
        (transitive) to lead up from a lower place to a higher
            (transitive) to lead up to the high sea, to take to sea, carry by sea
            (transitive) to take up from the coast into the interior, especially from Asia Minor into Central Asia
            (transitive) to bring up, especially from the dead
            (transitive) to conduct
            (transitive) to lift up, raise
            (in various senses)
        (transitive) to bring back
            (transitive) to carry back, refer to its principles
            (transitive) to reduce a syllogism to the first figure
            to rebuild
            (transitive) to reckon or calculate
            (intransitive) to draw back, withdraw, retreat
    (middle, passive)
        (intransitive) to put out to sea, to set sail
            (figuratively, intransitive) to put to sea, to make ready, prepare oneself

# = Present: ἀνάγω, ἀνάγομαι

act.pres.ind: ἀνάγω , ἀνάγεις , ἀνάγει , ἀνάγετον , ἀνάγετον , ἀνάγομεν , ἀνάγετε , ἀνάγουσι(ν)
act.pres.sub: ἀνάγω , ἀνάγῃς , ἀνάγῃ , ἀνάγητον , ἀνάγητον , ἀνάγωμεν , ἀνάγητε , ἀνάγωσι(ν)
act.pres.opt: ἀνάγοιμι , ἀνάγοις , ἀνάγοι , ἀνάγοιτον , ἀναγοίτην , ἀνάγοιμεν , ἀνάγοιτε , ἀνάγοιεν
act.pres.imp: ἄναγε , ἀναγέτω , ἀνάγετον , ἀναγέτων ,   , ἀνάγετε , ἀναγόντων
mp.pres.ind: ἀνάγομαι , ἀνάγῃ-ἀνάγει , ἀνάγεται , ἀνάγεσθον , ἀνάγεσθον , ἀναγόμεθα , ἀνάγεσθε , ἀνάγονται
mp.pres.sub: ἀνάγωμαι , ἀνάγῃ , ἀνάγηται , ἀνάγησθον , ἀνάγησθον , ἀναγώμεθα , ἀνάγησθε , ἀνάγωνται
mp.pres.opt: ἀναγοίμην , ἀνάγοιο , ἀνάγοιτο , ἀνάγοισθον , ἀναγοίσθην , ἀναγοίμεθα , ἀνάγοισθε , ἀνάγοιντο
mp.pres.imp: ἀνάγου , ἀναγέσθω , ἀνάγεσθον , ἀναγέσθων ,   , ἀνάγεσθε , ἀναγέσθων

# =>>> infinitive
 , ἀνάγειν , ἀνάγεσθαι
participle , m , ἀνάγων , ἀναγόμενος
f , ἀνάγουσα , ἀναγομένη
n , ἀνάγον , ἀναγόμενον

# = Imperfect: ἀνῆγον, ἀνηγόμην

active , indicative , ἀνῆγον , ἀνῆγες , ἀνῆγε(ν) , ἀνήγετον , ἀνηγέτην , ἀνήγομεν , ἀνήγετε , ἀνῆγον
middle/
passive , indicative , ἀνηγόμην , ἀνήγου , ἀνήγετο , ἀνήγεσθον , ἀνηγέσθην , ἀνηγόμεθα , ἀνήγεσθε , ἀνήγοντο

# = Future: ἀνάξω, ἀνάξομαι

active , indicative , ἀνάξω , ἀνάξεις , ἀνάξει , ἀνάξετον , ἀνάξετον , ἀνάξομεν , ἀνάξετε , ἀνάξουσι(ν)
optative , ἀνάξοιμι , ἀνάξοις , ἀνάξοι , ἀνάξοιτον , ἀναξοίτην , ἀνάξοιμεν , ἀνάξοιτε , ἀνάξοιεν
middle , indicative , ἀνάξομαι , ἀνάξῃ,
ἀνάξει , ἀνάξεται , ἀνάξεσθον , ἀνάξεσθον , ἀναξόμεθα , ἀνάξεσθε , ἀνάξονται
optative , ἀναξοίμην , ἀνάξοιο , ἀνάξοιτο , ἀνάξοισθον , ἀναξοίσθην , ἀναξοίμεθα , ἀνάξοισθε , ἀνάξοιντο
, active , middle

# =>>> infinitive
 , ἀνάξειν , ἀνάξεσθαι
participle , m , ἀνάξων , ἀναξόμενος
f , ἀνάξουσα , ἀναξομένη
n , ἀνάξον , ἀναξόμενον

# = Aorist: ἀνήγαγον, ἀνηγαγόμην

active , indicative , ἀνήγαγον , ἀνήγαγες , ἀνήγαγε(ν) , ἀνηγάγετον , ἀνηγαγέτην , ἀνηγάγομεν , ἀνηγάγετε , ἀνήγαγον
subjunctive , ἀναγάγω , ἀναγάγῃς , ἀναγάγῃ , ἀναγάγητον , ἀναγάγητον , ἀναγάγωμεν , ἀναγάγητε , ἀναγάγωσι(ν)
optative , ἀναγάγοιμι , ἀναγάγοις , ἀναγάγοι , ἀναγάγοιτον , ἀναγαγοίτην , ἀναγάγοιμεν , ἀναγάγοιτε , ἀναγάγοιεν
imperative ,   , ἀνάγαγε , ἀναγαγέτω , ἀναγάγετον , ἀναγαγέτων ,   , ἀναγάγετε , ἀναγαγόντων
middle , indicative , ἀνηγαγόμην , ἀνηγάγου , ἀνηγάγετο , ἀνηγάγεσθον , ἀνηγαγέσθην , ἀνηγαγόμεθα , ἀνηγάγεσθε , ἀνηγάγοντο
subjunctive , ἀναγάγωμαι , ἀναγάγῃ , ἀναγάγηται , ἀναγάγησθον , ἀναγάγησθον , ἀναγαγώμεθα , ἀναγάγησθε , ἀναγάγωνται
optative , ἀναγαγοίμην , ἀναγάγοιο , ἀναγάγοιτο , ἀναγάγοισθον , ἀναγαγοίσθην , ἀναγαγοίμεθα , ἀναγάγοισθε , ἀναγάγοιντο
imperative ,   , ἀναγαγοῦ , ἀναγαγέσθω , ἀναγάγεσθον , ἀναγαγέσθων ,   , ἀναγάγεσθε , ἀναγαγέσθων
, active , middle

# =>>> infinitive
 , ἀναγαγεῖν , ἀναγαγέσθαι
participle , m , ἀναγαγών , ἀναγαγόμενος
f , ἀναγαγοῦσα , ἀναγαγομένη
n , ἀναγαγόν , ἀναγαγόμενον

# ========== ἀναιρέω • (anairéō)

    (active)
        (transitive) to take up
            (transitive) to take up and carry off, bear away
            (transitive) to take up
            (transitive) to take up bodies for burial
        (transitive) to take away, make away with, destroy, kill
            (of things, transitive) to abolish, annul, cancel
            (transitive) to destroy (an argument), answer or confute it completely
        (transitive) to appoint, ordain
            (intransitive) to answer, give a response
    (middle)
        (transitive) to take up for oneself, take up
            (transitive) to take up and carry off, snatch away
            (transitive) to take up dead bodies for burial
            (transitive) to take up in one's arms
            (transitive) to conceive in the womb
            (transitive) to take up money at interest
        (transitive) to take upon oneself, undertake
            (transitive) to accept as one's own
        (transitive) to take back to oneself, undo what one has done, cancel

# = Present: ἀναιρέω, ἀναιρέομαι (Uncontracted)

act.pres.ind: ἀναιρέω , ἀναιρέεις , ἀναιρέει , ἀναιρέετον , ἀναιρέετον , ἀναιρέομεν , ἀναιρέετε , ἀναιρέουσι(ν)
act.pres.sub: ἀναιρέω , ἀναιρέῃς , ἀναιρέῃ , ἀναιρέητον , ἀναιρέητον , ἀναιρέωμεν , ἀναιρέητε , ἀναιρέωσι(ν)
act.pres.opt: ἀναιρέοιμι , ἀναιρέοις , ἀναιρέοι , ἀναιρέοιτον , ἀναιρεοίτην , ἀναιρέοιμεν , ἀναιρέοιτε , ἀναιρέοιεν
act.pres.imp: ἀναίρεε , ἀναιρεέτω , ἀναιρέετον , ἀναιρεέτων ,   , ἀναιρέετε , ἀναιρεόντων
mp.pres.ind: ἀναιρέομαι , ἀναιρέῃ-ἀναιρέει , ἀναιρέεται , ἀναιρέεσθον , ἀναιρέεσθον , ἀναιρεόμεθα , ἀναιρέεσθε , ἀναιρέονται
mp.pres.sub: ἀναιρέωμαι , ἀναιρέῃ , ἀναιρέηται , ἀναιρέησθον , ἀναιρέησθον , ἀναιρεώμεθα , ἀναιρέησθε , ἀναιρέωνται
mp.pres.opt: ἀναιρεοίμην , ἀναιρέοιο , ἀναιρέοιτο , ἀναιρέοισθον , ἀναιρεοίσθην , ἀναιρεοίμεθα , ἀναιρέοισθε , ἀναιρέοιντο
mp.pres.imp: ἀναιρέου , ἀναιρεέσθω , ἀναιρέεσθον , ἀναιρεέσθων ,   , ἀναιρέεσθε , ἀναιρεέσθων

# =>>> infinitive
 , ἀναιρέειν , ἀναιρέεσθαι
participle , m , ἀναιρέων , ἀναιρεόμενος
f , ἀναιρέουσα , ἀναιρεομένη
n , ἀναιρέον , ἀναιρεόμενον

# = Present: ἀναιρῶ, ἀναιροῦμαι (Contracted)

act.pres.ind: ἀναιρῶ , ἀναιρεῖς , ἀναιρεῖ , ἀναιρεῖτον , ἀναιρεῖτον , ἀναιροῦμεν , ἀναιρεῖτε , ἀναιροῦσι(ν)
act.pres.sub: ἀναιρῶ , ἀναιρῇς , ἀναιρῇ , ἀναιρῆτον , ἀναιρῆτον , ἀναιρῶμεν , ἀναιρῆτε , ἀναιρῶσι(ν)
act.pres.opt: ἀναιροίην-ἀναιροῖμι , ἀναιροίης-ἀναιροῖς , ἀναιροίη-ἀναιροῖ , ἀναιροῖτον-ἀναιροίητον , ἀναιροίτην-ἀναιροιήτην , ἀναιροῖμεν-ἀναιροίημεν , ἀναιροῖτε-ἀναιροίητε , ἀναιροῖεν-ἀναιροίησαν
act.pres.imp: ἀναίρει , ἀναιρείτω , ἀναιρεῖτον , ἀναιρείτων ,   , ἀναιρεῖτε , ἀναιρούντων
mp.pres.ind: ἀναιροῦμαι , ἀναιρεῖ-ἀναιρῇ , ἀναιρεῖται , ἀναιρεῖσθον , ἀναιρεῖσθον , ἀναιρούμεθα , ἀναιρεῖσθε , ἀναιροῦνται
mp.pres.sub: ἀναιρῶμαι , ἀναιρῇ , ἀναιρῆται , ἀναιρῆσθον , ἀναιρῆσθον , ἀναιρώμεθα , ἀναιρῆσθε , ἀναιρῶνται
mp.pres.opt: ἀναιροίμην , ἀναιροῖο , ἀναιροῖτο , ἀναιροῖσθον , ἀναιροίσθην , ἀναιροίμεθα , ἀναιροῖσθε , ἀναιροῖντο
mp.pres.imp: ἀναιροῦ , ἀναιρείσθω , ἀναιρεῖσθον , ἀναιρείσθων ,   , ἀναιρεῖσθε , ἀναιρείσθων

# =>>> infinitive
 , ἀναιρεῖν , ἀναιρεῖσθαι
participle , m , ἀναιρῶν , ἀναιρούμενος
f , ἀναιροῦσα , ἀναιρουμένη
n , ἀναιροῦν , ἀναιρούμενον

# ========== ἀνακαινόω • (anakainóō) (Koine)

    (passive) I am renewed
    (middle) I renew
Conjugation

# = Present: ἀνακαινῶ, ἀνακαινοῦμαι (Contracted)

act.pres.ind: ἀνακαινῶ , ἀνακαινοῖς , ἀνακαινοῖ , ἀνακαινοῦτον , ἀνακαινοῦτον , ἀνακαινοῦμεν , ἀνακαινοῦτε , ἀνακαινοῦσι(ν)
act.pres.sub: ἀνακαινῶ , ἀνακαινοῖς , ἀνακαινοῖ , ἀνακαινῶτον , ἀνακαινῶτον , ἀνακαινῶμεν , ἀνακαινῶτε , ἀνακαινῶσι(ν)
act.pres.opt: ἀνακαινοίην-ἀνακαινοῖμι , ἀνακαινοίης-ἀνακαινοῖς , ἀνακαινοίη-ἀνακαινοῖ , ἀνακαινοῖτον-ἀνακαινοίητον , ἀνακαινοίτην-ἀνακαινοιήτην , ἀνακαινοῖμεν-ἀνακαινοίημεν , ἀνακαινοῖτε-ἀνακαινοίητε , ἀνακαινοῖεν-ἀνακαινοίησαν
act.pres.imp: ἀνακαίνου , ἀνακαινούτω , ἀνακαινοῦτον , ἀνακαινούτων ,   , ἀνακαινοῦτε , ἀνακαινούντων
mp.pres.ind: ἀνακαινοῦμαι , ἀνακαινοῖ , ἀνακαινοῦται , ἀνακαινοῦσθον , ἀνακαινοῦσθον , ἀνακαινούμεθα , ἀνακαινοῦσθε , ἀνακαινοῦνται
mp.pres.sub: ἀνακαινῶμαι , ἀνακαινοῖ , ἀνακαινῶται , ἀνακαινῶσθον , ἀνακαινῶσθον , ἀνακαινώμεθα , ἀνακαινῶσθε , ἀνακαινῶνται
mp.pres.opt: ἀνακαινοίμην , ἀνακαινοῖο , ἀνακαινοῖτο , ἀνακαινοῖσθον , ἀνακαινοίσθην , ἀνακαινοίμεθα , ἀνακαινοῖσθε , ἀνακαινοῖντο
mp.pres.imp: ἀνακαινοῦ , ἀνακαινούσθω , ἀνακαινοῦσθον , ἀνακαινούσθων ,   , ἀνακαινοῦσθε , ἀνακαινούσθων

# =>>> infinitive
 , ἀνακαινοῦν , ἀνακαινοῦσθαι
participle , m , ἀνακαινῶν , ἀνακαινούμενος
f , ἀνακαινοῦσα , ἀνακαινουμένη
n , ἀνακαινοῦν , ἀνακαινούμενον

# = Imperfect: ἀνεκαίνουν, ἀνεκαινούμην (Contracted)

active , indicative , ἀνεκαίνουν , ἀνεκαίνους , ἀνεκαίνου , ἀνεκαινοῦτον , ἀνεκαινούτην , ἀνεκαινοῦμεν , ἀνεκαινοῦτε , ἀνεκαίνουν
middle/
passive , indicative , ἀνεκαινούμην , ἀνεκαινοῦ , ἀνεκαινοῦτο , ἀνεκαινοῦσθον , ἀνεκαινούσθην , ἀνεκαινούμεθα , ἀνεκαινοῦσθε , ἀνεκαινοῦντο

# = Aorist: ἀνεκαίνωσα

active , indicative , ἀνεκαίνωσα , ἀνεκαίνωσας , ἀνεκαίνωσε(ν) , ἀνεκαινώσατον , ἀνεκαινωσάτην , ἀνεκαινώσαμεν , ἀνεκαινώσατε , ἀνεκαίνωσαν
subjunctive , ἀνακαινώσω , ἀνακαινώσῃς , ἀνακαινώσῃ , ἀνακαινώσητον , ἀνακαινώσητον , ἀνακαινώσωμεν , ἀνακαινώσητε , ἀνακαινώσωσι(ν)
optative , ἀνακαινώσαιμι , ἀνακαινώσειας,
ἀνακαινώσαις , ἀνακαινώσειε(ν),
ἀνακαινώσαι , ἀνακαινώσαιτον , ἀνακαινωσαίτην , ἀνακαινώσαιμεν , ἀνακαινώσαιτε , ἀνακαινώσειαν,
ἀνακαινώσαιεν
imperative ,   , ἀνακαίνωσον , ἀνακαινωσάτω , ἀνακαινώσατον , ἀνακαινωσάτων ,   , ἀνακαινώσατε , ἀνακαινωσάντων
, active

# =>>> infinitive
 , ἀνακαινῶσαι
participle , m , ἀνακαινώσας
f , ἀνακαινώσασα
n , ἀνακαινῶσαν

# = Perfect: ἀνακεκαίνωμαι

middle/
passive , indicative , ἀνακεκαίνωμαι , ἀνακεκαίνωσαι , ἀνακεκαίνωται , ἀνακεκαίνωσθον , ἀνακεκαίνωσθον , ἀνακεκαινώμεθα , ἀνακεκαίνωσθε , ἀνακεκαίνωνται
subjunctive , ἀνακεκαινωμένος ὦ , ἀνακεκαινωμένος ᾖς , ἀνακεκαινωμένος ᾖ , ἀνακεκαινωμένω ἦτον , ἀνακεκαινωμένω ἦτον , ἀνακεκαινωμένοι ὦμεν , ἀνακεκαινωμένοι ἦτε , ἀνακεκαινωμένοι ὦσι(ν)
optative , ἀνακεκαινωμένος εἴην , ἀνακεκαινωμένος εἴης , ἀνακεκαινωμένος εἴη , ἀνακεκαινωμένοι εἴητον/εἶτον , ἀνακεκαινωμένω εἰήτην/εἴτην , ἀνακεκαινωμένοι εἴημεν/εἶμεν , ἀνακεκαινωμένοι εἴητε/εἶτε , ἀνακεκαινωμένοι εἴησαν/εἶεν
imperative ,   , ἀνακεκαίνωσο , ἀνακεκαινώσθω , ἀνακεκαίνωσθον , ἀνακεκαινώσθων ,   , ἀνακεκαίνωσθε , ἀνακεκαινώσθων
, , middle/passive

# =>>> infinitive
 , , ἀνακεκαινῶσθαι
participle , m , , ἀνακεκαινωμένος
f , , ἀνακεκαινωμένη
n , , ἀνακεκαινωμένον

# ========== ἀναλάζομαι • (analázomai)

    I take again
# ========== ἀναλαμβάνω • (analambánō)

    (transitive) take up
        (physically, transitive) take in one's hands
        (figuratively, transitive) take up subjects in turn
    (transitive) take back
        (transitive) regain, recover
        (transitive) restore, repair
        (transitive) resume
Conjugation

# = Present: ἀναλαμβάνω

act.pres.ind: ἀναλαμβάνω , ἀναλαμβάνεις , ἀναλαμβάνει , ἀναλαμβάνετον , ἀναλαμβάνετον , ἀναλαμβάνομεν , ἀναλαμβάνετε , ἀναλαμβάνουσι(ν)
act.pres.sub: ἀναλαμβάνω , ἀναλαμβάνῃς , ἀναλαμβάνῃ , ἀναλαμβάνητον , ἀναλαμβάνητον , ἀναλαμβάνωμεν , ἀναλαμβάνητε , ἀναλαμβάνωσι(ν)
act.pres.opt: ἀναλαμβάνοιμι , ἀναλαμβάνοις , ἀναλαμβάνοι , ἀναλαμβάνοιτον , ἀναλαμβανοίτην , ἀναλαμβάνοιμεν , ἀναλαμβάνοιτε , ἀναλαμβάνοιεν
act.pres.imp: ἀναλάμβανε , ἀναλαμβανέτω , ἀναλαμβάνετον , ἀναλαμβανέτων ,   , ἀναλαμβάνετε , ἀναλαμβανόντων

# =>>> infinitive
 , ἀναλαμβάνειν
participle , m , ἀναλαμβάνων
f , ἀναλαμβάνουσα
n , ἀναλαμβάνον

# = Imperfect: ἀνελάμβανον

active , indicative , ἀνελάμβανον , ἀνελάμβανες , ἀνελάμβανε(ν) , ἀνελαμβάνετον , ἀνελαμβανέτην , ἀνελαμβάνομεν , ἀνελαμβάνετε , ἀνελάμβανον

# = Future: ἀναλήψομαι

middle , indicative , ἀναλήψομαι , ἀναλήψῃ,
ἀναλήψει , ἀναλήψεται , ἀναλήψεσθον , ἀναλήψεσθον , ἀναληψόμεθα , ἀναλήψεσθε , ἀναλήψονται
optative , ἀναληψοίμην , ἀναλήψοιο , ἀναλήψοιτο , ἀναλήψοισθον , ἀναληψοίσθην , ἀναληψοίμεθα , ἀναλήψοισθε , ἀναλήψοιντο
, , middle

# =>>> infinitive
 , , ἀναλήψεσθαι
participle , m , , ἀναληψόμενος
f , , ἀναληψομένη
n , , ἀναληψόμενον

# = Aorist: ἀνέλαβον

active , indicative , ἀνέλαβον , ἀνέλαβες , ἀνέλαβε(ν) , ἀνελάβετον , ἀνελαβέτην , ἀνελάβομεν , ἀνελάβετε , ἀνέλαβον
subjunctive , ἀναλάβω , ἀναλάβῃς , ἀναλάβῃ , ἀναλάβητον , ἀναλάβητον , ἀναλάβωμεν , ἀναλάβητε , ἀναλάβωσι(ν)
optative , ἀναλάβοιμι , ἀναλάβοις , ἀναλάβοι , ἀναλάβοιτον , ἀναλαβοίτην , ἀναλάβοιμεν , ἀναλάβοιτε , ἀναλάβοιεν
imperative ,   , ἀνάλαβε , ἀναλαβέτω , ἀναλάβετον , ἀναλαβέτων ,   , ἀναλάβετε , ἀναλαβόντων
, active

# =>>> infinitive
 , ἀναλαβεῖν
participle , m , ἀναλαβών
f , ἀναλαβοῦσα
n , ἀναλαβόν

# = Perfect: ἀνείληφα, ἀνείλημμαι

active , indicative , ἀνείληφα , ἀνείληφας , ἀνείληφε(ν) , ἀνειλήφατον , ἀνειλήφατον , ἀνειλήφαμεν , ἀνειλήφατε , ἀνειλήφασι(ν)
subjunctive , ἀνειλήφω , ἀνειλήφῃς , ἀνειλήφῃ , ἀνειλήφητον , ἀνειλήφητον , ἀνειλήφωμεν , ἀνειλήφητε , ἀνειλήφωσι(ν)
optative , ἀνειλήφοιμι,
ἀνειληφοίην , ἀνειλήφοις,
ἀνειληφοίης , ἀνειλήφοι,
ἀνειληφοίη , ἀνειλήφοιτον , ἀνειληφοίτην , ἀνειλήφοιμεν , ἀνειλήφοιτε , ἀνειλήφοιεν
imperative ,   , ἀνείληφε , ἀνειληφέτω , ἀνειλήφετον , ἀνειληφέτων ,   , ἀνειλήφετε , ἀνειληφόντων
middle/
passive , indicative , ἀνείλημμαι , ἀνείληψαι , ἀνείληπται , ἀνείληφθον , ἀνείληφθον , ἀνειλήμμεθα , ἀνείληφθε , ἀνειλήβαται
subjunctive , ἀνειλημμένος ὦ , ἀνειλημμένος ᾖς , ἀνειλημμένος ᾖ , ἀνειλημμένω ἦτον , ἀνειλημμένω ἦτον , ἀνειλημμένοι ὦμεν , ἀνειλημμένοι ἦτε , ἀνειλημμένοι ὦσι(ν)
optative , ἀνειλημμένος εἴην , ἀνειλημμένος εἴης , ἀνειλημμένος εἴη , ἀνειλημμένοι εἴητον/εἶτον , ἀνειλημμένω εἰήτην/εἴτην , ἀνειλημμένοι εἴημεν/εἶμεν , ἀνειλημμένοι εἴητε/εἶτε , ἀνειλημμένοι εἴησαν/εἶεν
imperative ,   , ἀνείληψο , ἀνειλήφθω , ἀνείληφθον , ἀνειλήφθων ,   , ἀνείληφθε , ἀνειλήφθων
, active , middle/passive

# =>>> infinitive
 , ἀνειληφέναι , ἀνειλῆφθαι
participle , m , ἀνειληφώς , ἀνειλημμένος
f , ἀνειληφυῖα , ἀνειλημμένη
n , ἀνειληφός , ἀνειλημμένον

# = Pluperfect: ἀνειλήφειν, ἀνειλήμμην

active , indicative , ἀνειλήφειν,
ἀνειλήφη , ἀνειλήφεις,
ἀνειλήφης , ἀνειλήφει(ν) , ἀνειλήφετον , ἀνειληφέτην , ἀνειλήφεμεν , ἀνειλήφετε , ἀνειλήφεσαν
middle/
passive , indicative , ἀνειλήμμην , ἀνείληψο , ἀνείληπτο , ἀνείληφθον , ἀνειλήφθην , ἀνειλήμμεθα , ἀνείληφθε , ἀνειλήβατο

# ========== ἀναλίσκω • (anālískō)

    to spend
    to kill, destroy
Conjugation

# = Present: ἀναλίσκω, ἀναλίσκομαι

act.pres.ind: ἀναλίσκω , ἀναλίσκεις , ἀναλίσκει , ἀναλίσκετον , ἀναλίσκετον , ἀναλίσκομεν , ἀναλίσκετε , ἀναλίσκουσι(ν)
act.pres.sub: ἀναλίσκω , ἀναλίσκῃς , ἀναλίσκῃ , ἀναλίσκητον , ἀναλίσκητον , ἀναλίσκωμεν , ἀναλίσκητε , ἀναλίσκωσι(ν)
act.pres.opt: ἀναλίσκοιμι , ἀναλίσκοις , ἀναλίσκοι , ἀναλίσκοιτον , ἀναλισκοίτην , ἀναλίσκοιμεν , ἀναλίσκοιτε , ἀναλίσκοιεν
act.pres.imp: ἀνάλισκε , ἀναλισκέτω , ἀναλίσκετον , ἀναλισκέτων ,   , ἀναλίσκετε , ἀναλισκόντων
mp.pres.ind: ἀναλίσκομαι , ἀναλίσκῃ-ἀναλίσκει , ἀναλίσκεται , ἀναλίσκεσθον , ἀναλίσκεσθον , ἀναλισκόμεθα , ἀναλίσκεσθε , ἀναλίσκονται
mp.pres.sub: ἀναλίσκωμαι , ἀναλίσκῃ , ἀναλίσκηται , ἀναλίσκησθον , ἀναλίσκησθον , ἀναλισκώμεθα , ἀναλίσκησθε , ἀναλίσκωνται
mp.pres.opt: ἀναλισκοίμην , ἀναλίσκοιο , ἀναλίσκοιτο , ἀναλίσκοισθον , ἀναλισκοίσθην , ἀναλισκοίμεθα , ἀναλίσκοισθε , ἀναλίσκοιντο
mp.pres.imp: ἀναλίσκου , ἀναλισκέσθω , ἀναλίσκεσθον , ἀναλισκέσθων ,   , ἀναλίσκεσθε , ἀναλισκέσθων

# =>>> infinitive
 , ἀναλίσκειν , ἀναλίσκεσθαι
participle , m , ἀναλίσκων , ἀναλισκόμενος
f , ἀναλίσκουσα , ἀναλισκομένη
n , ἀναλίσκον , ἀναλισκόμενον

# = Imperfect: ἀνήλισκον, ἀνηλισκόμην

active , indicative , ἀνήλισκον , ἀνήλισκες , ἀνήλισκε(ν) , ἀνηλίσκετον , ἀνηλισκέτην , ἀνηλίσκομεν , ἀνηλίσκετε , ἀνήλισκον
middle/
passive , indicative , ἀνηλισκόμην , ἀνηλίσκου , ἀνηλίσκετο , ἀνηλίσκεσθον , ἀνηλισκέσθην , ἀνηλισκόμεθα , ἀνηλίσκεσθε , ἀνηλίσκοντο

# = Future: ἀναλώσω, ἀναλώσομαι, ἀναλωθήσομαι

active , indicative , ἀναλώσω , ἀναλώσεις , ἀναλώσει , ἀναλώσετον , ἀναλώσετον , ἀναλώσομεν , ἀναλώσετε , ἀναλώσουσι(ν)
optative , ἀναλώσοιμι , ἀναλώσοις , ἀναλώσοι , ἀναλώσοιτον , ἀναλωσοίτην , ἀναλώσοιμεν , ἀναλώσοιτε , ἀναλώσοιεν
middle , indicative , ἀναλώσομαι , ἀναλώσῃ,
ἀναλώσει , ἀναλώσεται , ἀναλώσεσθον , ἀναλώσεσθον , ἀναλωσόμεθα , ἀναλώσεσθε , ἀναλώσονται
optative , ἀναλωσοίμην , ἀναλώσοιο , ἀναλώσοιτο , ἀναλώσοισθον , ἀναλωσοίσθην , ἀναλωσοίμεθα , ἀναλώσοισθε , ἀναλώσοιντο
passive , indicative , ἀναλωθήσομαι , ἀναλωθήσῃ , ἀναλωθήσεται , ἀναλωθήσεσθον , ἀναλωθήσεσθον , ἀναλωθησόμεθα , ἀναλωθήσεσθε , ἀναλωθήσονται
optative , ἀναλωθησοίμην , ἀναλωθήσοιο , ἀναλωθήσοιτο , ἀναλωθήσοισθον , ἀναλωθησοίσθην , ἀναλωθησοίμεθα , ἀναλωθήσοισθε , ἀναλωθήσοιντο
, active , middle , passive

# =>>> infinitive
 , ἀναλώσειν , ἀναλώσεσθαι , ἀναλωθήσεσθαι
participle , m , ἀναλώσων , ἀναλωσόμενος , ἀναλωθησόμενος
f , ἀναλώσουσα , ἀναλωσομένη , ἀναλωθησομένη
n , ἀναλῶσον , ἀναλωσόμενον , ἀναλωθησόμενον

# = Aorist: ἀνήλωσα, ἀνηλωσάμην, ἀνηλώθην

active , indicative , ἀνήλωσα , ἀνήλωσας , ἀνήλωσε(ν) , ἀνηλώσατον , ἀνηλωσάτην , ἀνηλώσαμεν , ἀνηλώσατε , ἀνήλωσαν
subjunctive , ἀναλώσω , ἀναλώσῃς , ἀναλώσῃ , ἀναλώσητον , ἀναλώσητον , ἀναλώσωμεν , ἀναλώσητε , ἀναλώσωσι(ν)
optative , ἀναλώσαιμι , ἀναλώσειας,
ἀναλώσαις , ἀναλώσειε(ν),
ἀναλώσαι , ἀναλώσαιτον , ἀναλωσαίτην , ἀναλώσαιμεν , ἀναλώσαιτε , ἀναλώσειαν,
ἀναλώσαιεν
imperative ,   , ἀνάλωσον , ἀναλωσάτω , ἀναλώσατον , ἀναλωσάτων ,   , ἀναλώσατε , ἀναλωσάντων
middle , indicative , ἀνηλωσάμην , ἀνηλώσω , ἀνηλώσατο , ἀνηλώσασθον , ἀνηλωσάσθην , ἀνηλωσάμεθα , ἀνηλώσασθε , ἀνηλώσαντο
subjunctive , ἀναλώσωμαι , ἀναλώσῃ , ἀναλώσηται , ἀναλώσησθον , ἀναλώσησθον , ἀναλωσώμεθα , ἀναλώσησθε , ἀναλώσωνται
optative , ἀναλωσαίμην , ἀναλώσαιο , ἀναλώσαιτο , ἀναλώσαισθον , ἀναλωσαίσθην , ἀναλωσαίμεθα , ἀναλώσαισθε , ἀναλώσαιντο
imperative ,   , ἀνάλωσαι , ἀναλωσάσθω , ἀναλώσασθον , ἀναλωσάσθων ,   , ἀναλώσασθε , ἀναλωσάσθων
passive , indicative , ἀνηλώθην , ἀνηλώθης , ἀνηλώθη , ἀνηλώθητον , ἀνηλωθήτην , ἀνηλώθημεν , ἀνηλώθητε , ἀνηλώθησαν
subjunctive , ἀναλωθῶ , ἀναλωθῇς , ἀναλωθῇ , ἀναλωθῆτον , ἀναλωθῆτον , ἀναλωθῶμεν , ἀναλωθῆτε , ἀναλωθῶσι(ν)
optative , ἀναλωθείην , ἀναλωθείης , ἀναλωθείη , ἀναλωθεῖτον,
ἀναλωθείητον , ἀναλωθείτην,
ἀναλωθειήτην , ἀναλωθεῖμεν,
ἀναλωθείημεν , ἀναλωθεῖτε,
ἀναλωθείητε , ἀναλωθεῖεν,
ἀναλωθείησαν
imperative ,   , ἀναλώθητι , ἀναλωθήτω , ἀναλώθητον , ἀναλωθήτων ,   , ἀναλώθητε , ἀναλωθέντων
, active , middle , passive

# =>>> infinitive
 , ἀναλῶσαι , ἀναλώσασθαι , ἀναλωθῆναι
participle , m , ἀναλώσας , ἀναλωσάμενος , ἀναλωθείς
f , ἀναλώσασα , ἀναλωσαμένη , ἀναλωθεῖσα
n , ἀναλῶσαν , ἀναλωσάμενον , ἀναλωθέν

# = Perfect: ἀνήλωκα, ἀνήλωμαι

active , indicative , ἀνήλωκα , ἀνήλωκας , ἀνήλωκε(ν) , ἀνηλώκατον , ἀνηλώκατον , ἀνηλώκαμεν , ἀνηλώκατε , ἀνηλώκασι(ν)
subjunctive , ἀνηλώκω , ἀνηλώκῃς , ἀνηλώκῃ , ἀνηλώκητον , ἀνηλώκητον , ἀνηλώκωμεν , ἀνηλώκητε , ἀνηλώκωσι(ν)
optative , ἀνηλώκοιμι,
ἀνηλωκοίην , ἀνηλώκοις,
ἀνηλωκοίης , ἀνηλώκοι,
ἀνηλωκοίη , ἀνηλώκοιτον , ἀνηλωκοίτην , ἀνηλώκοιμεν , ἀνηλώκοιτε , ἀνηλώκοιεν
imperative ,   , ἀνήλωκε , ἀνηλωκέτω , ἀνηλώκετον , ἀνηλωκέτων ,   , ἀνηλώκετε , ἀνηλωκόντων
middle/
passive , indicative , ἀνήλωμαι , ἀνήλωσαι , ἀνήλωται , ἀνήλωσθον , ἀνήλωσθον , ἀνηλώμεθα , ἀνήλωσθε , ἀνήλωνται
subjunctive , ἀνηλωμένος ὦ , ἀνηλωμένος ᾖς , ἀνηλωμένος ᾖ , ἀνηλωμένω ἦτον , ἀνηλωμένω ἦτον , ἀνηλωμένοι ὦμεν , ἀνηλωμένοι ἦτε , ἀνηλωμένοι ὦσι(ν)
optative , ἀνηλωμένος εἴην , ἀνηλωμένος εἴης , ἀνηλωμένος εἴη , ἀνηλωμένοι εἴητον/εἶτον , ἀνηλωμένω εἰήτην/εἴτην , ἀνηλωμένοι εἴημεν/εἶμεν , ἀνηλωμένοι εἴητε/εἶτε , ἀνηλωμένοι εἴησαν/εἶεν
imperative ,   , ἀνήλωσο , ἀνηλώσθω , ἀνήλωσθον , ἀνηλώσθων ,   , ἀνήλωσθε , ἀνηλώσθων
, active , middle/passive

# =>>> infinitive
 , ἀνηλωκέναι , ἀνηλῶσθαι
participle , m , ἀνηλωκώς , ἀνηλωμένος
f , ἀνηλωκυῖα , ἀνηλωμένη
n , ἀνηλωκός , ἀνηλωμένον

# = Pluperfect: ἀνηλώκειν, ἀνηλώμην

active , indicative , ἀνηλώκειν,
ἀνηλώκη , ἀνηλώκεις,
ἀνηλώκης , ἀνηλώκει(ν) , ἀνηλώκετον , ἀνηλωκέτην , ἀνηλώκεμεν , ἀνηλώκετε , ἀνηλώκεσαν
middle/
passive , indicative , ἀνηλώμην , ἀνήλωσο , ἀνήλωτο , ἀνήλωσθον , ἀνηλώσθην , ἀνηλώμεθα , ἀνήλωσθε , ἀνήλωντο

# ========== ἀναμιμνήσκω • (anamimnḗskō)

    (active) to remind
    (passive) to remember

# = Present: ἀναμιμνήσκω, ἀναμιμνήσκομαι

act.pres.ind: ἀναμιμνήσκω , ἀναμιμνήσκεις , ἀναμιμνήσκει , ἀναμιμνήσκετον , ἀναμιμνήσκετον , ἀναμιμνήσκομεν , ἀναμιμνήσκετε , ἀναμιμνήσκουσι(ν)
act.pres.sub: ἀναμιμνήσκω , ἀναμιμνήσκῃς , ἀναμιμνήσκῃ , ἀναμιμνήσκητον , ἀναμιμνήσκητον , ἀναμιμνήσκωμεν , ἀναμιμνήσκητε , ἀναμιμνήσκωσι(ν)
act.pres.opt: ἀναμιμνήσκοιμι , ἀναμιμνήσκοις , ἀναμιμνήσκοι , ἀναμιμνήσκοιτον , ἀναμιμνησκοίτην , ἀναμιμνήσκοιμεν , ἀναμιμνήσκοιτε , ἀναμιμνήσκοιεν
act.pres.imp: ἀναμίμνησκε , ἀναμιμνησκέτω , ἀναμιμνήσκετον , ἀναμιμνησκέτων ,   , ἀναμιμνήσκετε , ἀναμιμνησκόντων
mp.pres.ind: ἀναμιμνήσκομαι , ἀναμιμνήσκῃ-ἀναμιμνήσκει , ἀναμιμνήσκεται , ἀναμιμνήσκεσθον , ἀναμιμνήσκεσθον , ἀναμιμνησκόμεθα , ἀναμιμνήσκεσθε , ἀναμιμνήσκονται
mp.pres.sub: ἀναμιμνήσκωμαι , ἀναμιμνήσκῃ , ἀναμιμνήσκηται , ἀναμιμνήσκησθον , ἀναμιμνήσκησθον , ἀναμιμνησκώμεθα , ἀναμιμνήσκησθε , ἀναμιμνήσκωνται
mp.pres.opt: ἀναμιμνησκοίμην , ἀναμιμνήσκοιο , ἀναμιμνήσκοιτο , ἀναμιμνήσκοισθον , ἀναμιμνησκοίσθην , ἀναμιμνησκοίμεθα , ἀναμιμνήσκοισθε , ἀναμιμνήσκοιντο
mp.pres.imp: ἀναμιμνήσκου , ἀναμιμνησκέσθω , ἀναμιμνήσκεσθον , ἀναμιμνησκέσθων ,   , ἀναμιμνήσκεσθε , ἀναμιμνησκέσθων

# =>>> infinitive
 , ἀναμιμνήσκειν , ἀναμιμνήσκεσθαι
participle , m , ἀναμιμνήσκων , ἀναμιμνησκόμενος
f , ἀναμιμνήσκουσα , ἀναμιμνησκομένη
n , ἀναμιμνῆσκον , ἀναμιμνησκόμενον

# = Imperfect: ἀνεμίμνησκον, ἀνεμιμνησκόμην

active , indicative , ἀνεμίμνησκον , ἀνεμίμνησκες , ἀνεμίμνησκε(ν) , ἀνεμιμνήσκετον , ἀνεμιμνησκέτην , ἀνεμιμνήσκομεν , ἀνεμιμνήσκετε , ἀνεμίμνησκον
middle/
passive , indicative , ἀνεμιμνησκόμην , ἀνεμιμνήσκου , ἀνεμιμνήσκετο , ἀνεμιμνήσκεσθον , ἀνεμιμνησκέσθην , ἀνεμιμνησκόμεθα , ἀνεμιμνήσκεσθε , ἀνεμιμνήσκοντο

# = Future: ἀναμνήσω, ἀναμνήσομαι, ἀναμνησθήσομαι

active , indicative , ἀναμνήσω , ἀναμνήσεις , ἀναμνήσει , ἀναμνήσετον , ἀναμνήσετον , ἀναμνήσομεν , ἀναμνήσετε , ἀναμνήσουσι(ν)
optative , ἀναμνήσοιμι , ἀναμνήσοις , ἀναμνήσοι , ἀναμνήσοιτον , ἀναμνησοίτην , ἀναμνήσοιμεν , ἀναμνήσοιτε , ἀναμνήσοιεν
middle , indicative , ἀναμνήσομαι , ἀναμνήσῃ,
ἀναμνήσει , ἀναμνήσεται , ἀναμνήσεσθον , ἀναμνήσεσθον , ἀναμνησόμεθα , ἀναμνήσεσθε , ἀναμνήσονται
optative , ἀναμνησοίμην , ἀναμνήσοιο , ἀναμνήσοιτο , ἀναμνήσοισθον , ἀναμνησοίσθην , ἀναμνησοίμεθα , ἀναμνήσοισθε , ἀναμνήσοιντο
passive , indicative , ἀναμνησθήσομαι , ἀναμνησθήσῃ , ἀναμνησθήσεται , ἀναμνησθήσεσθον , ἀναμνησθήσεσθον , ἀναμνησθησόμεθα , ἀναμνησθήσεσθε , ἀναμνησθήσονται
optative , ἀναμνησθησοίμην , ἀναμνησθήσοιο , ἀναμνησθήσοιτο , ἀναμνησθήσοισθον , ἀναμνησθησοίσθην , ἀναμνησθησοίμεθα , ἀναμνησθήσοισθε , ἀναμνησθήσοιντο
, active , middle , passive

# =>>> infinitive
 , ἀναμνήσειν , ἀναμνήσεσθαι , ἀναμνησθήσεσθαι
participle , m , ἀναμνήσων , ἀναμνησόμενος , ἀναμνησθησόμενος
f , ἀναμνήσουσα , ἀναμνησομένη , ἀναμνησθησομένη
n , ἀναμνῆσον , ἀναμνησόμενον , ἀναμνησθησόμενον

# = Aorist: ἀνέμνησα, ἀνεμνησάμην, ἀνεμνήσθην

active , indicative , ἀνέμνησα , ἀνέμνησας , ἀνέμνησε(ν) , ἀνεμνήσατον , ἀνεμνησάτην , ἀνεμνήσαμεν , ἀνεμνήσατε , ἀνέμνησαν
subjunctive , ἀναμνήσω , ἀναμνήσῃς , ἀναμνήσῃ , ἀναμνήσητον , ἀναμνήσητον , ἀναμνήσωμεν , ἀναμνήσητε , ἀναμνήσωσι(ν)
optative , ἀναμνήσαιμι , ἀναμνήσειας,
ἀναμνήσαις , ἀναμνήσειε(ν),
ἀναμνήσαι , ἀναμνήσαιτον , ἀναμνησαίτην , ἀναμνήσαιμεν , ἀναμνήσαιτε , ἀναμνήσειαν,
ἀναμνήσαιεν
imperative ,   , ἀνάμνησον , ἀναμνησάτω , ἀναμνήσατον , ἀναμνησάτων ,   , ἀναμνήσατε , ἀναμνησάντων
middle , indicative , ἀνεμνησάμην , ἀνεμνήσω , ἀνεμνήσατο , ἀνεμνήσασθον , ἀνεμνησάσθην , ἀνεμνησάμεθα , ἀνεμνήσασθε , ἀνεμνήσαντο
subjunctive , ἀναμνήσωμαι , ἀναμνήσῃ , ἀναμνήσηται , ἀναμνήσησθον , ἀναμνήσησθον , ἀναμνησώμεθα , ἀναμνήσησθε , ἀναμνήσωνται
optative , ἀναμνησαίμην , ἀναμνήσαιο , ἀναμνήσαιτο , ἀναμνήσαισθον , ἀναμνησαίσθην , ἀναμνησαίμεθα , ἀναμνήσαισθε , ἀναμνήσαιντο
imperative ,   , ἀνάμνησαι , ἀναμνησάσθω , ἀναμνήσασθον , ἀναμνησάσθων ,   , ἀναμνήσασθε , ἀναμνησάσθων
passive , indicative , ἀνεμνήσθην , ἀνεμνήσθης , ἀνεμνήσθη , ἀνεμνήσθητον , ἀνεμνησθήτην , ἀνεμνήσθημεν , ἀνεμνήσθητε , ἀνεμνήσθησαν
subjunctive , ἀναμνησθῶ , ἀναμνησθῇς , ἀναμνησθῇ , ἀναμνησθῆτον , ἀναμνησθῆτον , ἀναμνησθῶμεν , ἀναμνησθῆτε , ἀναμνησθῶσι(ν)
optative , ἀναμνησθείην , ἀναμνησθείης , ἀναμνησθείη , ἀναμνησθεῖτον,
ἀναμνησθείητον , ἀναμνησθείτην,
ἀναμνησθειήτην , ἀναμνησθεῖμεν,
ἀναμνησθείημεν , ἀναμνησθεῖτε,
ἀναμνησθείητε , ἀναμνησθεῖεν,
ἀναμνησθείησαν
imperative ,   , ἀναμνήσθητι , ἀναμνησθήτω , ἀναμνήσθητον , ἀναμνησθήτων ,   , ἀναμνήσθητε , ἀναμνησθέντων
, active , middle , passive

# =>>> infinitive
 , ἀναμνῆσαι , ἀναμνήσασθαι , ἀναμνησθῆναι
participle , m , ἀναμνήσας , ἀναμνησάμενος , ἀναμνησθείς
f , ἀναμνήσασα , ἀναμνησαμένη , ἀναμνησθεῖσα
n , ἀναμνῆσαν , ἀναμνησάμενον , ἀναμνησθέν

# = Perfect: ἀναμέμνημαι

middle/
passive , indicative , ἀναμέμνημαι , ἀναμέμνησαι , ἀναμέμνηται , ἀναμέμνησθον , ἀναμέμνησθον , ἀναμεμνήμεθα , ἀναμέμνησθε , ἀναμέμνηνται
subjunctive , ἀναμεμνημένος ὦ , ἀναμεμνημένος ᾖς , ἀναμεμνημένος ᾖ , ἀναμεμνημένω ἦτον , ἀναμεμνημένω ἦτον , ἀναμεμνημένοι ὦμεν , ἀναμεμνημένοι ἦτε , ἀναμεμνημένοι ὦσι(ν)
optative , ἀναμεμνημένος εἴην , ἀναμεμνημένος εἴης , ἀναμεμνημένος εἴη , ἀναμεμνημένοι εἴητον/εἶτον , ἀναμεμνημένω εἰήτην/εἴτην , ἀναμεμνημένοι εἴημεν/εἶμεν , ἀναμεμνημένοι εἴητε/εἶτε , ἀναμεμνημένοι εἴησαν/εἶεν
imperative ,   , ἀναμέμνησο , ἀναμεμνήσθω , ἀναμέμνησθον , ἀναμεμνήσθων ,   , ἀναμέμνησθε , ἀναμεμνήσθων
, , middle/passive

# =>>> infinitive
 , , ἀναμεμνῆσθαι
participle , m , , ἀναμεμνημένος
f , , ἀναμεμνημένη
n , , ἀναμεμνημένον

# = Pluperfect: ἀνεμεμνήμην

middle/
passive , indicative , ἀνεμεμνήμην , ἀνεμέμνησο , ἀνεμέμνητο , ἀνεμέμνησθον , ἀνεμεμνήσθην , ἀνεμεμνήμεθα , ἀνεμέμνησθε , ἀνεμέμνηντο

# ========== ἀνάπτω • (anáptō)

    (transitive, ditransitive) bind or make fast to
            (middle, transitive) moor, form a close connection with, confer, to fasten to oneself
            (passive) be fastened to, cling
        (transitive) hang up in a temple, offer up
        (figuratively, transitive) attach to, ascribe, refer
    (transitive) light up, kindle
        (intransitive) to be lighted up, ignited

# = Present: ἀνάπτω, ἀνάπτομαι

act.pres.ind: ἀνάπτω , ἀνάπτεις , ἀνάπτει , ἀνάπτετον , ἀνάπτετον , ἀνάπτομεν , ἀνάπτετε , ἀνάπτουσι(ν)
act.pres.sub: ἀνάπτω , ἀνάπτῃς , ἀνάπτῃ , ἀνάπτητον , ἀνάπτητον , ἀνάπτωμεν , ἀνάπτητε , ἀνάπτωσι(ν)
act.pres.opt: ἀνάπτοιμι , ἀνάπτοις , ἀνάπτοι , ἀνάπτοιτον , ἀναπτοίτην , ἀνάπτοιμεν , ἀνάπτοιτε , ἀνάπτοιεν
act.pres.imp: ἄναπτε , ἀναπτέτω , ἀνάπτετον , ἀναπτέτων ,   , ἀνάπτετε , ἀναπτόντων
mp.pres.ind: ἀνάπτομαι , ἀνάπτῃ-ἀνάπτει , ἀνάπτεται , ἀνάπτεσθον , ἀνάπτεσθον , ἀναπτόμεθα , ἀνάπτεσθε , ἀνάπτονται
mp.pres.sub: ἀνάπτωμαι , ἀνάπτῃ , ἀνάπτηται , ἀνάπτησθον , ἀνάπτησθον , ἀναπτώμεθα , ἀνάπτησθε , ἀνάπτωνται
mp.pres.opt: ἀναπτοίμην , ἀνάπτοιο , ἀνάπτοιτο , ἀνάπτοισθον , ἀναπτοίσθην , ἀναπτοίμεθα , ἀνάπτοισθε , ἀνάπτοιντο
mp.pres.imp: ἀνάπτου , ἀναπτέσθω , ἀνάπτεσθον , ἀναπτέσθων ,   , ἀνάπτεσθε , ἀναπτέσθων

# =>>> infinitive
 , ἀνάπτειν , ἀνάπτεσθαι
participle , m , ἀνάπτων , ἀναπτόμενος
f , ἀνάπτουσα , ἀναπτομένη
n , ἀνάπτον , ἀναπτόμενον

# = Imperfect: ἄνηπτον, ἀνηπτόμην

active , indicative , ἄνηπτον , ἄνηπτες , ἄνηπτε(ν) , ἀνήπτετον , ἀνηπτέτην , ἀνήπτομεν , ἀνήπτετε , ἄνηπτον
middle/
passive , indicative , ἀνηπτόμην , ἀνήπτου , ἀνήπτετο , ἀνήπτεσθον , ἀνηπτέσθην , ἀνηπτόμεθα , ἀνήπτεσθε , ἀνήπτοντο

# = Future: ἀνάψω, ἀνάψομαι

active , indicative , ἀνάψω , ἀνάψεις , ἀνάψει , ἀνάψετον , ἀνάψετον , ἀνάψομεν , ἀνάψετε , ἀνάψουσι(ν)
optative , ἀνάψοιμι , ἀνάψοις , ἀνάψοι , ἀνάψοιτον , ἀναψοίτην , ἀνάψοιμεν , ἀνάψοιτε , ἀνάψοιεν
middle , indicative , ἀνάψομαι , ἀνάψῃ,
ἀνάψει , ἀνάψεται , ἀνάψεσθον , ἀνάψεσθον , ἀναψόμεθα , ἀνάψεσθε , ἀνάψονται
optative , ἀναψοίμην , ἀνάψοιο , ἀνάψοιτο , ἀνάψοισθον , ἀναψοίσθην , ἀναψοίμεθα , ἀνάψοισθε , ἀνάψοιντο
, active , middle

# =>>> infinitive
 , ἀνάψειν , ἀνάψεσθαι
participle , m , ἀνάψων , ἀναψόμενος
f , ἀνάψουσα , ἀναψομένη
n , ἀνάψον , ἀναψόμενον

# = Aorist: ἀνήφθην

passive , indicative , ἀνήφθην , ἀνήφθης , ἀνήφθη , ἀνήφθητον , ἀνηφθήτην , ἀνήφθημεν , ἀνήφθητε , ἀνήφθησαν
subjunctive , ἀναφθῶ , ἀναφθῇς , ἀναφθῇ , ἀναφθῆτον , ἀναφθῆτον , ἀναφθῶμεν , ἀναφθῆτε , ἀναφθῶσι(ν)
optative , ἀναφθείην , ἀναφθείης , ἀναφθείη , ἀναφθεῖτον,
ἀναφθείητον , ἀναφθείτην,
ἀναφθειήτην , ἀναφθεῖμεν,
ἀναφθείημεν , ἀναφθεῖτε,
ἀναφθείητε , ἀναφθεῖεν,
ἀναφθείησαν
imperative ,   , ἀνάφθητι , ἀναφθήτω , ἀνάφθητον , ἀναφθήτων ,   , ἀνάφθητε , ἀναφθέντων
, , , passive

# =>>> infinitive
 , , , ἀναφθῆναι
participle , m , , , ἀναφθείς
f , , , ἀναφθεῖσα
n , , , ἀναφθέν

# = Perfect: ἄνημμαι

middle/
passive , indicative , ἄνημμαι , ἄνηψαι , ἄνηπται , ἄνηφθον , ἄνηφθον , ἀνήμμεθα , ἄνηφθε , ἀνήπαται
subjunctive , ἀνημμένος ὦ , ἀνημμένος ᾖς , ἀνημμένος ᾖ , ἀνημμένω ἦτον , ἀνημμένω ἦτον , ἀνημμένοι ὦμεν , ἀνημμένοι ἦτε , ἀνημμένοι ὦσι(ν)
optative , ἀνημμένος εἴην , ἀνημμένος εἴης , ἀνημμένος εἴη , ἀνημμένοι εἴητον/εἶτον , ἀνημμένω εἰήτην/εἴτην , ἀνημμένοι εἴημεν/εἶμεν , ἀνημμένοι εἴητε/εἶτε , ἀνημμένοι εἴησαν/εἶεν
imperative ,   , ἄνηψο , ἀνήφθω , ἄνηφθον , ἀνήφθων ,   , ἄνηφθε , ἀνήφθων
, , middle/passive

# =>>> infinitive
 , , ἀνῆφθαι
participle , m , , ἀνημμένος
f , , ἀνημμένη
n , , ἀνημμένον

# ========== ἀνασκάπτω • (anaskáptō)

    to dig up
    to extirpate (of plants)
    to raze to the ground (of buildings)
Conjugation

# = Present: ἀνασκάπτω, ἀνασκάπτομαι

act.pres.ind: ἀνασκάπτω , ἀνασκάπτεις , ἀνασκάπτει , ἀνασκάπτετον , ἀνασκάπτετον , ἀνασκάπτομεν , ἀνασκάπτετε , ἀνασκάπτουσι(ν)
act.pres.sub: ἀνασκάπτω , ἀνασκάπτῃς , ἀνασκάπτῃ , ἀνασκάπτητον , ἀνασκάπτητον , ἀνασκάπτωμεν , ἀνασκάπτητε , ἀνασκάπτωσι(ν)
act.pres.opt: ἀνασκάπτοιμι , ἀνασκάπτοις , ἀνασκάπτοι , ἀνασκάπτοιτον , ἀνασκαπτοίτην , ἀνασκάπτοιμεν , ἀνασκάπτοιτε , ἀνασκάπτοιεν
act.pres.imp: ἀνάσκαπτε , ἀνασκαπτέτω , ἀνασκάπτετον , ἀνασκαπτέτων ,   , ἀνασκάπτετε , ἀνασκαπτόντων
mp.pres.ind: ἀνασκάπτομαι , ἀνασκάπτῃ-ἀνασκάπτει , ἀνασκάπτεται , ἀνασκάπτεσθον , ἀνασκάπτεσθον , ἀνασκαπτόμεθα , ἀνασκάπτεσθε , ἀνασκάπτονται
mp.pres.sub: ἀνασκάπτωμαι , ἀνασκάπτῃ , ἀνασκάπτηται , ἀνασκάπτησθον , ἀνασκάπτησθον , ἀνασκαπτώμεθα , ἀνασκάπτησθε , ἀνασκάπτωνται
mp.pres.opt: ἀνασκαπτοίμην , ἀνασκάπτοιο , ἀνασκάπτοιτο , ἀνασκάπτοισθον , ἀνασκαπτοίσθην , ἀνασκαπτοίμεθα , ἀνασκάπτοισθε , ἀνασκάπτοιντο
mp.pres.imp: ἀνασκάπτου , ἀνασκαπτέσθω , ἀνασκάπτεσθον , ἀνασκαπτέσθων ,   , ἀνασκάπτεσθε , ἀνασκαπτέσθων

# =>>> infinitive
 , ἀνασκάπτειν , ἀνασκάπτεσθαι
participle , m , ἀνασκάπτων , ἀνασκαπτόμενος
f , ἀνασκάπτουσα , ἀνασκαπτομένη
n , ἀνασκάπτον , ἀνασκαπτόμενον

# = Imperfect: ἀνέσκαπτον, ἀνεσκαπτόμην

active , indicative , ἀνέσκαπτον , ἀνέσκαπτες , ἀνέσκαπτε(ν) , ἀνεσκάπτετον , ἀνεσκαπτέτην , ἀνεσκάπτομεν , ἀνεσκάπτετε , ἀνέσκαπτον
middle/
passive , indicative , ἀνεσκαπτόμην , ἀνεσκάπτου , ἀνεσκάπτετο , ἀνεσκάπτεσθον , ἀνεσκαπτέσθην , ἀνεσκαπτόμεθα , ἀνεσκάπτεσθε , ἀνεσκάπτοντο

# = Future: ἀνασκάψω, ἀνασκάψομαι, ἀνασκαφήσομαι

active , indicative , ἀνασκάψω , ἀνασκάψεις , ἀνασκάψει , ἀνασκάψετον , ἀνασκάψετον , ἀνασκάψομεν , ἀνασκάψετε , ἀνασκάψουσι(ν)
optative , ἀνασκάψοιμι , ἀνασκάψοις , ἀνασκάψοι , ἀνασκάψοιτον , ἀνασκαψοίτην , ἀνασκάψοιμεν , ἀνασκάψοιτε , ἀνασκάψοιεν
middle , indicative , ἀνασκάψομαι , ἀνασκάψῃ,
ἀνασκάψει , ἀνασκάψεται , ἀνασκάψεσθον , ἀνασκάψεσθον , ἀνασκαψόμεθα , ἀνασκάψεσθε , ἀνασκάψονται
optative , ἀνασκαψοίμην , ἀνασκάψοιο , ἀνασκάψοιτο , ἀνασκάψοισθον , ἀνασκαψοίσθην , ἀνασκαψοίμεθα , ἀνασκάψοισθε , ἀνασκάψοιντο
passive , indicative , ἀνασκαφήσομαι , ἀνασκαφήσῃ , ἀνασκαφήσεται , ἀνασκαφήσεσθον , ἀνασκαφήσεσθον , ἀνασκαφησόμεθα , ἀνασκαφήσεσθε , ἀνασκαφήσονται
optative , ἀνασκαφησοίμην , ἀνασκαφήσοιο , ἀνασκαφήσοιτο , ἀνασκαφήσοισθον , ἀνασκαφησοίσθην , ἀνασκαφησοίμεθα , ἀνασκαφήσοισθε , ἀνασκαφήσοιντο
, active , middle , passive

# =>>> infinitive
 , ἀνασκάψειν , ἀνασκάψεσθαι , ἀνασκαφήσεσθαι
participle , m , ἀνασκάψων , ἀνασκαψόμενος , ἀνασκαφησόμενος
f , ἀνασκάψουσα , ἀνασκαψομένη , ἀνασκαφησομένη
n , ἀνασκάψον , ἀνασκαψόμενον , ἀνασκαφησόμενον

# = Aorist: ἀνέσκαψα, ἀνεσκαψάμην, ἀνεσκάφην

active , indicative , ἀνέσκαψα , ἀνέσκαψας , ἀνέσκαψε(ν) , ἀνεσκάψατον , ἀνεσκαψάτην , ἀνεσκάψαμεν , ἀνεσκάψατε , ἀνέσκαψαν
subjunctive , ἀνασκάψω , ἀνασκάψῃς , ἀνασκάψῃ , ἀνασκάψητον , ἀνασκάψητον , ἀνασκάψωμεν , ἀνασκάψητε , ἀνασκάψωσι(ν)
optative , ἀνασκάψαιμι , ἀνασκάψειας,
ἀνασκάψαις , ἀνασκάψειε(ν),
ἀνασκάψαι , ἀνασκάψαιτον , ἀνασκαψαίτην , ἀνασκάψαιμεν , ἀνασκάψαιτε , ἀνασκάψειαν,
ἀνασκάψαιεν
imperative ,   , ἀνάσκαψον , ἀνασκαψάτω , ἀνασκάψατον , ἀνασκαψάτων ,   , ἀνασκάψατε , ἀνασκαψάντων
middle , indicative , ἀνεσκαψάμην , ἀνεσκάψω , ἀνεσκάψατο , ἀνεσκάψασθον , ἀνεσκαψάσθην , ἀνεσκαψάμεθα , ἀνεσκάψασθε , ἀνεσκάψαντο
subjunctive , ἀνασκάψωμαι , ἀνασκάψῃ , ἀνασκάψηται , ἀνασκάψησθον , ἀνασκάψησθον , ἀνασκαψώμεθα , ἀνασκάψησθε , ἀνασκάψωνται
optative , ἀνασκαψαίμην , ἀνασκάψαιο , ἀνασκάψαιτο , ἀνασκάψαισθον , ἀνασκαψαίσθην , ἀνασκαψαίμεθα , ἀνασκάψαισθε , ἀνασκάψαιντο
imperative ,   , ἀνάσκαψαι , ἀνασκαψάσθω , ἀνασκάψασθον , ἀνασκαψάσθων ,   , ἀνασκάψασθε , ἀνασκαψάσθων
passive , indicative , ἀνεσκάφην , ἀνεσκάφης , ἀνεσκάφη , ἀνεσκάφητον , ἀνεσκαφήτην , ἀνεσκάφημεν , ἀνεσκάφητε , ἀνεσκάφησαν
subjunctive , ἀνασκαφῶ , ἀνασκαφῇς , ἀνασκαφῇ , ἀνασκαφῆτον , ἀνασκαφῆτον , ἀνασκαφῶμεν , ἀνασκαφῆτε , ἀνασκαφῶσι(ν)
optative , ἀνασκαφείην , ἀνασκαφείης , ἀνασκαφείη , ἀνασκαφεῖτον,
ἀνασκαφείητον , ἀνασκαφείτην,
ἀνασκαφειήτην , ἀνασκαφεῖμεν,
ἀνασκαφείημεν , ἀνασκαφεῖτε,
ἀνασκαφείητε , ἀνασκαφεῖεν,
ἀνασκαφείησαν
imperative ,   , ἀνασκάφηθι , ἀνασκαφήτω , ἀνασκάφητον , ἀνασκαφήτων ,   , ἀνασκάφητε , ἀνασκαφέντων
, active , middle , passive

# =>>> infinitive
 , ἀνασκάψαι , ἀνασκάψασθαι , ἀνασκαφῆναι
participle , m , ἀνασκάψας , ἀνασκαψάμενος , ἀνασκαφείς
f , ἀνασκάψασα , ἀνασκαψαμένη , ἀνασκαφεῖσα
n , ἀνασκάψαν , ἀνασκαψάμενον , ἀνασκαφέν

# = Perfect: ἀνέσκαφα, ἀνέσκαμμαι

active , indicative , ἀνέσκαφα , ἀνέσκαφας , ἀνέσκαφε(ν) , ἀνεσκάφατον , ἀνεσκάφατον , ἀνεσκάφαμεν , ἀνεσκάφατε , ἀνεσκάφασι(ν)
subjunctive , ἀνεσκάφω , ἀνεσκάφῃς , ἀνεσκάφῃ , ἀνεσκάφητον , ἀνεσκάφητον , ἀνεσκάφωμεν , ἀνεσκάφητε , ἀνεσκάφωσι(ν)
optative , ἀνεσκάφοιμι,
ἀνεσκαφοίην , ἀνεσκάφοις,
ἀνεσκαφοίης , ἀνεσκάφοι,
ἀνεσκαφοίη , ἀνεσκάφοιτον , ἀνεσκαφοίτην , ἀνεσκάφοιμεν , ἀνεσκάφοιτε , ἀνεσκάφοιεν
imperative ,   , ἀνέσκαφε , ἀνεσκαφέτω , ἀνεσκάφετον , ἀνεσκαφέτων ,   , ἀνεσκάφετε , ἀνεσκαφόντων
middle/
passive , indicative , ἀνέσκαμμαι , ἀνέσκαψαι , ἀνέσκαπται , ἀνέσκαφθον , ἀνέσκαφθον , ἀνεσκάμμεθα , ἀνέσκαφθε , ἀνεσκάφαται
subjunctive , ἀνεσκαμμένος ὦ , ἀνεσκαμμένος ᾖς , ἀνεσκαμμένος ᾖ , ἀνεσκαμμένω ἦτον , ἀνεσκαμμένω ἦτον , ἀνεσκαμμένοι ὦμεν , ἀνεσκαμμένοι ἦτε , ἀνεσκαμμένοι ὦσι(ν)
optative , ἀνεσκαμμένος εἴην , ἀνεσκαμμένος εἴης , ἀνεσκαμμένος εἴη , ἀνεσκαμμένοι εἴητον/εἶτον , ἀνεσκαμμένω εἰήτην/εἴτην , ἀνεσκαμμένοι εἴημεν/εἶμεν , ἀνεσκαμμένοι εἴητε/εἶτε , ἀνεσκαμμένοι εἴησαν/εἶεν
imperative ,   , ἀνέσκαψο , ἀνεσκάφθω , ἀνέσκαφθον , ἀνεσκάφθων ,   , ἀνέσκαφθε , ἀνεσκάφθων
, active , middle/passive

# =>>> infinitive
 , ἀνεσκαφέναι , ἀνεσκάφθαι
participle , m , ἀνεσκαφώς , ἀνεσκαμμένος
f , ἀνεσκαφυῖα , ἀνεσκαμμένη
n , ἀνεσκαφός , ἀνεσκαμμένον

# = Pluperfect: ἀνεσκάφειν, ἀνεσκάμμην

active , indicative , ἀνεσκάφειν,
ἀνεσκάφη , ἀνεσκάφεις,
ἀνεσκάφης , ἀνεσκάφει(ν) , ἀνεσκάφετον , ἀνεσκαφέτην , ἀνεσκάφεμεν , ἀνεσκάφετε , ἀνεσκάφεσαν
middle/
passive , indicative , ἀνεσκάμμην , ἀνέσκαψο , ἀνέσκαπτο , ἀνέσκαφθον , ἀνεσκάφθην , ἀνεσκάμμεθα , ἀνέσκαφθε , ἀνεσκάφατο

# ========== ἀναχρονίζομαι • (anakhronízomai)

    (intransitive) to be an anachronism

# = Present: ἀναχρονίζομαι

mp.pres.ind: ἀναχρονίζομαι , ἀναχρονίζῃ-ἀναχρονίζει , ἀναχρονίζεται , ἀναχρονίζεσθον , ἀναχρονίζεσθον , ἀναχρονιζόμεθα , ἀναχρονίζεσθε , ἀναχρονίζονται
mp.pres.sub: ἀναχρονίζωμαι , ἀναχρονίζῃ , ἀναχρονίζηται , ἀναχρονίζησθον , ἀναχρονίζησθον , ἀναχρονιζώμεθα , ἀναχρονίζησθε , ἀναχρονίζωνται
mp.pres.opt: ἀναχρονιζοίμην , ἀναχρονίζοιο , ἀναχρονίζοιτο , ἀναχρονίζοισθον , ἀναχρονιζοίσθην , ἀναχρονιζοίμεθα , ἀναχρονίζοισθε , ἀναχρονίζοιντο
mp.pres.imp: ἀναχρονίζου , ἀναχρονιζέσθω , ἀναχρονίζεσθον , ἀναχρονιζέσθων ,   , ἀναχρονίζεσθε , ἀναχρονιζέσθων

# =>>> infinitive
 , , ἀναχρονίζεσθαι
participle , m , , ἀναχρονιζόμενος
f , , ἀναχρονιζομένη
n , , ἀναχρονιζόμενον

# ========== ἁνδάνω • (handánō)

    (transitive) to please, delight, gratify [+dative = someone]
    (in Herodotus, of the opinion of a group of people, transitive) to be thought, decided, chosen [+dative = by someone]

Usage notes
In the second definition, the opinion is the subject of the verb and the person who has the opinion is the indirect object (dative).

# = Present: ἁνδάνω, ἁνδάνομαι

act.pres.ind: ἁνδάνω , ἁνδάνεις , ἁνδάνει , ἁνδάνετον , ἁνδάνετον , ἁνδάνομεν , ἁνδάνετε , ἁνδάνουσι(ν)
act.pres.sub: ἁνδάνω , ἁνδάνῃς , ἁνδάνῃ , ἁνδάνητον , ἁνδάνητον , ἁνδάνωμεν , ἁνδάνητε , ἁνδάνωσι(ν)
act.pres.opt: ἁνδάνοιμι , ἁνδάνοις , ἁνδάνοι , ἁνδάνοιτον , ἁνδανοίτην , ἁνδάνοιμεν , ἁνδάνοιτε , ἁνδάνοιεν
act.pres.imp: ἅνδανε , ἁνδανέτω , ἁνδάνετον , ἁνδανέτων ,   , ἁνδάνετε , ἁνδανόντων
mp.pres.ind: ἁνδάνομαι , ἁνδάνῃ-ἁνδάνει , ἁνδάνεται , ἁνδάνεσθον , ἁνδάνεσθον , ἁνδανόμεθα , ἁνδάνεσθε , ἁνδάνονται
mp.pres.sub: ἁνδάνωμαι , ἁνδάνῃ , ἁνδάνηται , ἁνδάνησθον , ἁνδάνησθον , ἁνδανώμεθα , ἁνδάνησθε , ἁνδάνωνται
mp.pres.opt: ἁνδανοίμην , ἁνδάνοιο , ἁνδάνοιτο , ἁνδάνοισθον , ἁνδανοίσθην , ἁνδανοίμεθα , ἁνδάνοισθε , ἁνδάνοιντο
mp.pres.imp: ἁνδάνου , ἁνδανέσθω , ἁνδάνεσθον , ἁνδανέσθων ,   , ἁνδάνεσθε , ἁνδανέσθων

# =>>> infinitive
 , ἁνδάνειν , ἁνδάνεσθαι
participle , m , ἁνδάνων , ἁνδανόμενος
f , ἁνδάνουσα , ἁνδανομένη
n , ἁνδάνον , ἁνδανόμενον

# = Imperfect: ἥνδανον

active , indicative , ἥνδανον , ἥνδανες , ἥνδανε(ν) , ἡνδάνετον , ἡνδανέτην , ἡνδάνομεν , ἡνδάνετε , ἥνδανον

# = Imperfect: ἑήνδανον (Epic)

active , indicative , ἑήνδανον , ἑήνδανες , ἑήνδανε(ν) , ἑηνδάνετον , ἑηνδανέτην , ἑηνδάνομεν , ἑηνδάνετε , ἑήνδανον
 , Dialects other than Attic are not well attested. Some forms are based on conjecture. Use with caution. For more details, see Appendix:Ancient Greek dialectal conjugation.
# = Imperfect: ἑάνδανον (Ionic)

active , indicative , ἑάνδανον , ἑάνδανες , ἑάνδανε(ν) , ἑανδάνετον , ἑανδανέτην , ἑανδάνομεν , ἑανδάνετε , ἑάνδανον
 , Dialects other than Attic are not well attested. Some forms are based on conjecture. Use with caution. For more details, see Appendix:Ancient Greek dialectal conjugation.
# = Future: ἁδήσω

active , indicative , ἁδήσω , ἁδήσεις , ἁδήσει , ἁδήσετον , ἁδήσετον , ἁδήσομεν , ἁδήσετε , ἁδήσουσι(ν)
optative , ἁδήσοιμι , ἁδήσοις , ἁδήσοι , ἁδήσοιτον , ἁδησοίτην , ἁδήσοιμεν , ἁδήσοιτε , ἁδήσοιεν
, active

# =>>> infinitive
 , ἁδήσειν
participle , m , ἁδήσων
f , ἁδήσουσα
n , ἁδῆσον

# = Aorist: ἕαδον (Epic, Ionic)

active , indicative , ἕαδον , ἕαδες , ἕαδε(ν) , ἑάδετον , ἑαδέτην , ἑάδομεν , ἑάδετε , ἕαδον
subjunctive , ἅδω , ἅδῃς , ἅδῃ , ἅδητον , ἅδητον , ἅδωμεν , ἅδητε , ἅδωσι(ν)
optative , ἅδοιμι , ἅδοις , ἅδοι , ἅδοιτον , ἁδοίτην , ἅδοιμεν , ἅδοιτε , ἅδοιεν
imperative ,   , ἅδε , ἁδέτω , ἅδετον , ἁδέτων ,   , ἅδετε , ἁδόντων
, active

# =>>> infinitive
 , ἁδεῖν
participle , m , ἁδών
f , ἁδοῦσα
n , ἁδόν

# = Aorist: εὔαδον (Epic)

active , indicative , εὔαδον , εὔαδες , εὔαδε(ν) , εὐάδετον , εὐαδέτην , εὐάδομεν , εὐάδετε , εὔαδον
 , Dialects other than Attic are not well attested. Some forms are based on conjecture. Use with caution. For more details, see Appendix:Ancient Greek dialectal conjugation.
# = Aorist: ἅδον (Epic)

active , indicative , ἅδον , ἅδες , ἅδε(ν) , ἅδετον , ἁδέτην , ἅδομεν , ἅδετε , ἅδον
 , Dialects other than Attic are not well attested. Some forms are based on conjecture. Use with caution. For more details, see Appendix:Ancient Greek dialectal conjugation.
# = Perfect: ἅδηκα

active , indicative , ἅδηκα , ἅδηκας , ἅδηκε(ν) , ἁδήκατον , ἁδήκατον , ἁδήκαμεν , ἁδήκατε , ἁδήκασι(ν)
subjunctive , ἁδήκω , ἁδήκῃς , ἁδήκῃ , ἁδήκητον , ἁδήκητον , ἁδήκωμεν , ἁδήκητε , ἁδήκωσι(ν)
optative , ἁδήκοιμι,
ἁδηκοίην , ἁδήκοις,
ἁδηκοίης , ἁδήκοι,
ἁδηκοίη , ἁδήκοιτον , ἁδηκοίτην , ἁδήκοιμεν , ἁδήκοιτε , ἁδήκοιεν
imperative ,   , ἅδηκε , ἁδηκέτω , ἁδήκετον , ἁδηκέτων ,   , ἁδήκετε , ἁδηκόντων
, active

# =>>> infinitive
 , ἁδηκέναι
participle , m , ἁδηκώς
f , ἁδηκυῖα
n , ἁδηκός

# = Perfect: ἕαδα

active , indicative , ἕαδα , ἕαδας , ἕαδε(ν) , ἑάδατον , ἑάδατον , ἑάδαμεν , ἑάδατε , ἑάδασι(ν)
subjunctive , ἑάδω , ἑάδῃς , ἑάδῃ , ἑάδητον , ἑάδητον , ἑάδωμεν , ἑάδητε , ἑάδωσι(ν)
optative , ἑάδοιμι,
ἑαδοίην , ἑάδοις,
ἑαδοίης , ἑάδοι,
ἑαδοίη , ἑάδοιτον , ἑαδοίτην , ἑάδοιμεν , ἑάδοιτε , ἑάδοιεν
imperative ,   , ἕαδε , ἑαδέτω , ἑάδετον , ἑαδέτων ,   , ἑάδετε , ἑαδόντων
, active

# =>>> infinitive
 , ἑαδέναι
participle , m , ἑαδώς
f , ἑαδυῖα
n , ἑαδός

# ========== ἀνίστημι • (anístēmi)

    active of the present, imperfect, future, and first aorist, and the perfect active ἀνέστακα (anéstaka)
        (transitive) to make to stand up, raise up
            (transitive) to raise from sleep, wake up
            (transitive) to raise from the dead
            (after Homer, of things, transitive) to set up, build
                (transitive) to build up again, restore
            (transitive) to put up for sale
        (transitive) to rouse to action, stir up
        (transitive) to make people rise, break up an assembly, to adjourn
            (transitive) to make people emigrate, transplant
            (transitive) to make suppliants rise and leave sanctuary
            (transitive) to make to ascend
            (of sportsmen, transitive) to put up game, to spring
    other tenses and voices
        (intransitive) to stand up, rise, to speak
            (intransitive) to rise from bed
            (intransitive) to rise from the dead
            (intransitive) to rise from an illness, recover
            (intransitive) to rise as a champion
            (intransitive) to rise up, rear itself
            (intransitive) to be set up
            (of a river) to rise
        (intransitive) to rise to go, set out, go away
            (intransitive) to be compelled to migrate, to be removed
            (of a law court, intransitive) to rise
            (of game, intransitive) to be put up

# = Present: ἀνίστημι, ἀνίσταμαι

act.pres.ind: ἀνίστημι , ἀνίστης , ἀνίστησι(ν) , ἀνίστατον , ἀνίστατον , ἀνίσταμεν , ἀνίστατε , ἀνιστᾶσι(ν)
act.pres.sub: ἀνιστῶ , ἀνιστῇς , ἀνιστῇ , ἀνιστῆτον , ἀνιστῆτον , ἀνιστῶμεν , ἀνιστῆτε , ἀνιστῶσι(ν)
act.pres.opt: ἀνισταίην , ἀνισταίης , ἀνισταίη , ἀνισταῖτον-ἀνισταίητον , ἀνισταίτην-ἀνισταιήτην , ἀνισταῖμεν-ἀνισταίημεν , ἀνισταῖτε-ἀνισταίητε , ἀνισταῖεν-ἀνισταίησαν
act.pres.imp: ἀνίστη , ἀνιστάτω , ἀνίστατον , ἀνιστάτων ,   , ἀνίστατε , ἀνιστάντων
mp.pres.ind: ἀνίσταμαι , ἀνίστασαι , ἀνίσταται , ἀνίστασθον , ἀνίστασθον , ἀνιστάμεθα , ἀνίστασθε , ἀνίστανται
mp.pres.sub: ἀνιστῶμαι , ἀνιστῇ , ἀνιστῆται , ἀνιστῆσθον , ἀνιστῆσθον , ἀνιστώμεθα , ἀνιστῆσθε , ἀνιστῶνται
mp.pres.opt: ἀνισταίμην , ἀνισταῖο , ἀνισταῖτο , ἀνισταῖσθον , ἀνισταίσθην , ἀνισταίμεθα , ἀνισταῖσθε , ἀνισταῖντο
mp.pres.imp: ἀνίστασο , ἀνιστάσθω , ἀνίστασθον , ἀνιστάσθων ,   , ἀνίστασθε , ἀνιστάσθων

# =>>> infinitive
 , ἀνιστάναι , ἀνίστασθαι
participle , m , ἀνιστάς , ἀνιστάμενος
f , ἀνιστᾶσα , ἀνισταμένη
n , ἀνιστάν , ἀνιστάμενον

# = Imperfect: ἀνίστην, ἀνιστάμην

active , indicative , ἀνίστην , ἀνίστης , ἀνίστη , ἀνίστατον , ἀνιστάτην , ἀνίσταμεν , ἀνίστατε , ἀνίστασαν
middle/
passive , indicative , ἀνιστάμην , ἀνίστασο , ἀνίστατο , ἀνίστασθον , ἀνιστάσθην , ἀνιστάμεθα , ἀνίστασθε , ἀνίσταντο

# = Future: ἀναστήσω, ἀναστήσομαι, ἀνασταθήσομαι

active , indicative , ἀναστήσω , ἀναστήσεις , ἀναστήσει , ἀναστήσετον , ἀναστήσετον , ἀναστήσομεν , ἀναστήσετε , ἀναστήσουσι(ν)
optative , ἀναστήσοιμι , ἀναστήσοις , ἀναστήσοι , ἀναστήσοιτον , ἀναστησοίτην , ἀναστήσοιμεν , ἀναστήσοιτε , ἀναστήσοιεν
middle , indicative , ἀναστήσομαι , ἀναστήσῃ,
ἀναστήσει , ἀναστήσεται , ἀναστήσεσθον , ἀναστήσεσθον , ἀναστησόμεθα , ἀναστήσεσθε , ἀναστήσονται
optative , ἀναστησοίμην , ἀναστήσοιο , ἀναστήσοιτο , ἀναστήσοισθον , ἀναστησοίσθην , ἀναστησοίμεθα , ἀναστήσοισθε , ἀναστήσοιντο
passive , indicative , ἀνασταθήσομαι , ἀνασταθήσῃ , ἀνασταθήσεται , ἀνασταθήσεσθον , ἀνασταθήσεσθον , ἀνασταθησόμεθα , ἀνασταθήσεσθε , ἀνασταθήσονται
optative , ἀνασταθησοίμην , ἀνασταθήσοιο , ἀνασταθήσοιτο , ἀνασταθήσοισθον , ἀνασταθησοίσθην , ἀνασταθησοίμεθα , ἀνασταθήσοισθε , ἀνασταθήσοιντο
, active , middle , passive

# =>>> infinitive
 , ἀναστήσειν , ἀναστήσεσθαι , ἀνασταθήσεσθαι
participle , m , ἀναστήσων , ἀναστησόμενος , ἀνασταθησόμενος
f , ἀναστήσουσα , ἀναστησομένη , ἀνασταθησομένη
n , ἀναστῆσον , ἀναστησόμενον , ἀνασταθησόμενον

# = Future: ἀνστήσω, ἀνστήσομαι (Poetic)

active , indicative , ἀνστήσω , ἀνστήσεις , ἀνστήσει , ἀνστήσετον , ἀνστήσετον , ἀνστήσομεν , ἀνστήσετε , ἀνστήσουσι(ν)
optative , ἀνστήσοιμι , ἀνστήσοις , ἀνστήσοι , ἀνστήσοιτον , ἀνστησοίτην , ἀνστήσοιμεν , ἀνστήσοιτε , ἀνστήσοιεν
middle , indicative , ἀνστήσομαι , ἀνστήσεαι , ἀνστήσεται , ἀνστήσεσθον , ἀνστήσεσθον , ἀνστησόμεθα , ἀνστήσεσθε , ἀνστήσονται
optative , ἀνστησοίμην , ἀνστήσοιο , ἀνστήσοιτο , ἀνστήσοισθον , ἀνστησοίσθην , ἀνστησοίμεθα , ἀνστήσοισθε , ἀνστήσοιντο
, active , middle

# =>>> infinitive
 , ἀνστήσειν , ἀνστήσεσθαι
participle , m , ἀνστήσων , ἀνστησόμενος
f , ἀνστήσουσα , ἀνστησομένη
n , ἀνστῆσον , ἀνστησόμενον
 , Dialects other than Attic are not well attested. Some forms are based on conjecture. Use with caution. For more details, see Appendix:Ancient Greek dialectal conjugation.
# = Aorist: ἀνέστησα, ἀνεστησάμην, ἀνεστάθην

active , indicative , ἀνέστησα , ἀνέστησας , ἀνέστησε(ν) , ἀνεστήσατον , ἀνεστησάτην , ἀνεστήσαμεν , ἀνεστήσατε , ἀνέστησαν
subjunctive , ἀναστήσω , ἀναστήσῃς , ἀναστήσῃ , ἀναστήσητον , ἀναστήσητον , ἀναστήσωμεν , ἀναστήσητε , ἀναστήσωσι(ν)
optative , ἀναστήσαιμι , ἀναστήσειας,
ἀναστήσαις , ἀναστήσειε(ν),
ἀναστήσαι , ἀναστήσαιτον , ἀναστησαίτην , ἀναστήσαιμεν , ἀναστήσαιτε , ἀναστήσειαν,
ἀναστήσαιεν
imperative ,   , ἀνάστησον , ἀναστησάτω , ἀναστήσατον , ἀναστησάτων ,   , ἀναστήσατε , ἀναστησάντων
middle , indicative , ἀνεστησάμην , ἀνεστήσω , ἀνεστήσατο , ἀνεστήσασθον , ἀνεστησάσθην , ἀνεστησάμεθα , ἀνεστήσασθε , ἀνεστήσαντο
subjunctive , ἀναστήσωμαι , ἀναστήσῃ , ἀναστήσηται , ἀναστήσησθον , ἀναστήσησθον , ἀναστησώμεθα , ἀναστήσησθε , ἀναστήσωνται
optative , ἀναστησαίμην , ἀναστήσαιο , ἀναστήσαιτο , ἀναστήσαισθον , ἀναστησαίσθην , ἀναστησαίμεθα , ἀναστήσαισθε , ἀναστήσαιντο
imperative ,   , ἀνάστησαι , ἀναστησάσθω , ἀναστήσασθον , ἀναστησάσθων ,   , ἀναστήσασθε , ἀναστησάσθων
passive , indicative , ἀνεστάθην , ἀνεστάθης , ἀνεστάθη , ἀνεστάθητον , ἀνεσταθήτην , ἀνεστάθημεν , ἀνεστάθητε , ἀνεστάθησαν
subjunctive , ἀνασταθῶ , ἀνασταθῇς , ἀνασταθῇ , ἀνασταθῆτον , ἀνασταθῆτον , ἀνασταθῶμεν , ἀνασταθῆτε , ἀνασταθῶσι(ν)
optative , ἀνασταθείην , ἀνασταθείης , ἀνασταθείη , ἀνασταθεῖτον,
ἀνασταθείητον , ἀνασταθείτην,
ἀνασταθειήτην , ἀνασταθεῖμεν,
ἀνασταθείημεν , ἀνασταθεῖτε,
ἀνασταθείητε , ἀνασταθεῖεν,
ἀνασταθείησαν
imperative ,   , ἀναστάθητι , ἀνασταθήτω , ἀναστάθητον , ἀνασταθήτων ,   , ἀναστάθητε , ἀνασταθέντων
, active , middle , passive

# =>>> infinitive
 , ἀναστῆσαι , ἀναστήσασθαι , ἀνασταθῆναι
participle , m , ἀναστήσας , ἀναστησάμενος , ἀνασταθείς
f , ἀναστήσασα , ἀναστησαμένη , ἀνασταθεῖσα
n , ἀναστῆσαν , ἀναστησάμενον , ἀνασταθέν

# = Aorist: ἄνστησα, ἀνστησάμην (Epic)

active , indicative , ἄνστησα , ἄνστησας , ἄνστησε(ν) , ἀνστήσατον , ἀνστησάτην , ἀνστήσαμεν , ἀνστήσατε , ἄνστησαν
subjunctive , ἀνστήσω(μι) , ἀνστήσῃσ(θα) , ἀνστήσῃ(σι) , ἀνστήσητον , ἀνστήσητον , ἀνστήσωμεν , ἀνστήσητε , ἀνστήσωσι(ν)
optative , ἀνστήσαιμι , ἀνστήσαισ(θα)/ἀνστήσειας , ἀνστήσειε(ν),
ἀνστήσαι , ἀνστησεῖτον , ἀνστησείτην , ἀνστησεῖμεν , ἀνστησεῖτε , ἀνστησεῖεν
imperative ,   , ἄνστησον , ἀνστησάτω , ἀνστήσατον , ἀνστησάτων ,   , ἀνστήσατε , ἀνστησάντων
middle , indicative , ἀνστησάμην , ἀνστήσω , ἀνστήσατο , ἀνστήσασθον , ἀνστησάσθην , ἀνστησάμε(σ)θα , ἀνστήσασθε , ἀνστήσαντο
subjunctive , ἀνστήσωμαι(μι) , ἀνστήσηαι , ἀνστήσηται(σι) , ἀνστήσησθον , ἀνστήσησθον , ἀνστησώμε(σ)θα , ἀνστήσησθε , ἀνστήσωνται
optative , ἀνστησαίμην , ἀνστήσαιο , ἀνστήσαιτο , ἀνστήσαισθον , ἀνστησαίσθην , ἀνστησαίμε(σ)θα , ἀνστήσαισθε , ἀνστησαίατο
imperative ,   , ἄνστησαι , ἀνστησάσθω , ἀνστήσασθον , ἀνστησάσθων ,   , ἀνστήσασθε , ἀνστησάσθων
, active , middle

# =>>> infinitive
 , ἀνστῆσαι/ἀνστησάμεν(αι) , ἀνστήσασθαι
participle , m , ἀνστήσας , ἀνστησάμενος
f , ἀνστήσασα , ἀνστησαμένη
n , ἀνστῆσαν , ἀνστησάμενον
 , Dialects other than Attic are not well attested. Some forms are based on conjecture. Use with caution. For more details, see Appendix:Ancient Greek dialectal conjugation.
# = Aorist: ἀνέστην, ἀνεστάμην

active , indicative , ἀνέστην , ἀνέστης , ἀνέστη , ἀνέστητον , ἀνεστήτην , ἀνέστημεν , ἀνέστητε , ἀνέστησαν
subjunctive , ἀστῶ , ἀστῇς , ἀστῇ , ἀστῆτον , ἀστῆτον , ἀστῶμεν , ἀστῆτε , ἀστῶσι(ν)
optative , ἀσταίην , ἀσταίης , ἀσταίη , ἀσταῖτον,
ἀσταίητον , ἀσταίτην,
ἀσταιήτην , ἀσταῖμεν,
ἀσταίημεν , ἀσταῖτε,
ἀσταίητε , ἀσταῖεν,
ἀσταίησαν
imperative ,   , ἄστηθι , ἀστήτω , ἄστητον , ἀστήτων ,   , ἄστητε , ἀστάντων
middle , indicative , ἀνεστάμην , ἀνέστω , ἀνέστατο , ἀνέστασθον , ἀνεστάσθην , ἀνεστάμεθα , ἀνέστασθε , ἀνέσταντο
subjunctive , ἀστῶμαι , ἀστῇ , ἀστῆται , ἀστῆσθον , ἀστῆσθον , ἀστώμεθα , ἀστῆσθε , ἀστῶνται
optative , ἀσταίμην , ἀσταῖο , ἀσταῖτο , ἀσταῖσθον , ἀσταίσθην , ἀσταίμεθα , ἀσταῖσθε , ἀσταῖντο
imperative ,   , ἄστω , ἀστάσθω , ἄστασθον , ἀστάσθων ,   , ἄστασθε , ἀστάσθων
, active , middle

# =>>> infinitive
 , ἀστῆναι , ἄστασθαι
participle , m , ἀστάς , ἀστάμενος
f , ἀστᾶσα , ἀσταμένη
n , ἀστάν , ἀστάμενον

# = Perfect: ἀνέστακα

active , indicative , ἀνέστακα , ἀνέστακας , ἀνέστακε(ν) , ἀνεστάκατον , ἀνεστάκατον , ἀνεστάκαμεν , ἀνεστάκατε , ἀνεστάκασι(ν)
subjunctive , ἀνεστάκω , ἀνεστάκῃς , ἀνεστάκῃ , ἀνεστάκητον , ἀνεστάκητον , ἀνεστάκωμεν , ἀνεστάκητε , ἀνεστάκωσι(ν)
optative , ἀνεστάκοιμι,
ἀνεστακοίην , ἀνεστάκοις,
ἀνεστακοίης , ἀνεστάκοι,
ἀνεστακοίη , ἀνεστάκοιτον , ἀνεστακοίτην , ἀνεστάκοιμεν , ἀνεστάκοιτε , ἀνεστάκοιεν
imperative ,   , ἀνέστακε , ἀνεστακέτω , ἀνεστάκετον , ἀνεστακέτων ,   , ἀνεστάκετε , ἀνεστακόντων
, active

# =>>> infinitive
 , ἀνεστακέναι
participle , m , ἀνεστακώς
f , ἀνεστακυῖα
n , ἀνεστακός

# = Perfect: ἀνέστηκα

active , indicative , ἀνέστηκα , ἀνέστηκας , ἀνέστηκε(ν) , ἀνεστήκατον , ἀνεστήκατον , ἀνεστήκαμεν , ἀνεστήκατε , ἀνεστήκασι(ν),
ἀνεστέασι
subjunctive , ἀνεστήκω , ἀνεστήκῃς , ἀνεστήκῃ , ἀνεστήκητον , ἀνεστήκητον , ἀνεστήκωμεν , ἀνεστήκητε , ἀνεστήκωσι(ν)
optative , ἀνεστήκοιμι,
ἀνεστηκοίην , ἀνεστήκοις,
ἀνεστηκοίης , ἀνεστήκοι,
ἀνεστηκοίη , ἀνεστήκοιτον , ἀνεστηκοίτην , ἀνεστήκοιμεν , ἀνεστήκοιτε , ἀνεστήκοιεν
imperative ,   , ἀνέστηκε , ἀνεστηκέτω , ἀνεστήκετον , ἀνεστηκέτων ,   , ἀνεστήκετε , ἀνεστηκόντων
, active

# =>>> infinitive
 , ἀνεστηκέναι
participle , m , ἀνεστηκώς
f , ἀνεστηκυῖα
n , ἀνεστηκός

# = Pluperfect: ἀνεστήκειν (Attic)

active , indicative , ἀνεστήκειν,
ἀνεστήκη , ἀνεστήκεις,
ἀνεστήκης , ἀνεστήκει(ν) , ἀνεστήκετον , ἀνεστηκέτην , ἀνεστήκεμεν , ἀνεστήκετε , ἀνεστήκεσαν


# ========== ἀνοίγνυμι • (anoígnumi)

    Synonym of ἀνοίγω (anoígō, “to open”)

# = Present: ἀνοίγνυμι, ἀνοίγνυμαι

act.pres.ind: ἀνοίγνυμι , ἀνοίγνυς , ἀνοίγνυσι(ν) , ἀνοίγνυτον , ἀνοίγνυτον , ἀνοίγνυμεν , ἀνοίγνυτε , ἀνοιγνύασι(ν)
act.pres.sub: ἀνοιγνύω , ἀνοιγνύῃς , ἀνοιγνύῃ , ἀνοιγνύητον , ἀνοιγνύητον , ἀνοιγνύωμεν , ἀνοιγνύητε , ἀνοιγνύωσι(ν)
act.pres.opt: ἀνοιγνύοιμι , ἀνοιγνύοις , ἀνοιγνύοι , ἀνοιγνύοιτον , ἀνοιγνυοίτην , ἀνοιγνύοιμεν , ἀνοιγνύοιτε , ἀνοιγνύοιεν
act.pres.imp: ἀνοίγνυ , ἀνοιγνύτω , ἀνοίγνυτον , ἀνοιγνύτων ,   , ἀνοίγνυτε , ἀνοιγνύντων
mp.pres.ind: ἀνοίγνυμαι , ἀνοίγνυσαι , ἀνοίγνυται , ἀνοίγνυσθον , ἀνοίγνυσθον , ἀνοιγνύμεθα , ἀνοίγνυσθε , ἀνοίγνυνται
mp.pres.sub: ἀνοιγνύωμαι , ἀνοιγνύῃ , ἀνοιγνύηται , ἀνοιγνύησθον , ἀνοιγνύησθον , ἀνοιγνυώμεθα , ἀνοιγνύησθε , ἀνοιγνύωνται
mp.pres.opt: ἀνοιγνυοίμην , ἀνοιγνύοιο , ἀνοιγνύοιτο , ἀνοιγνύοισθον , ἀνοιγνυοίσθην , ἀνοιγνυοίμεθα , ἀνοιγνύοισθε , ἀνοιγνύοιντο
mp.pres.imp: ἀνοίγνυσο , ἀνοιγνύσθω , ἀνοίγνυσθον , ἀνοιγνύσθων ,   , ἀνοίγνυσθε , ἀνοιγνύσθων

# =>>> infinitive
 , ἀνοιγνύναι , ἀνοίγνυσθαι
participle , m , ἀνοιγνύς , ἀνοιγνύμενος
f , ἀνοιγνῦσα , ἀνοιγνυμένη
n , ἀνοιγνύν , ἀνοιγνύμενον

# = Imperfect: ἀνεῴγνυν, ἀνεῳγνύμην

active , indicative , ἀνεῴγνυν , ἀνεῴγνυς , ἀνεῴγνυ , ἀνεῴγνυτον , ἀνεῳγνύτην , ἀνεῴγνυμεν , ἀνεῴγνυτε , ἀνεῴγνυσαν
middle/
passive , indicative , ἀνεῳγνύμην , ἀνεῴγνυσο , ἀνεῴγνυτο , ἀνεῴγνυσθον , ἀνεῳγνύσθην , ἀνεῳγνύμεθα , ἀνεῴγνυσθε , ἀνεῴγνυντο

ἀνοίγω • (anoígō)
    to open
        (figuratively) to lay open, unfold, disclose
        (nautical) to get into the open sea, get clear of land
    (passive) to be open, stand open, lie open

# = Present: ἀνοίγω, ἀνοίγομαι

act.pres.ind: ἀνοίγω , ἀνοίγεις , ἀνοίγει , ἀνοίγετον , ἀνοίγετον , ἀνοίγομεν , ἀνοίγετε , ἀνοίγουσι(ν)
act.pres.sub: ἀνοίγω , ἀνοίγῃς , ἀνοίγῃ , ἀνοίγητον , ἀνοίγητον , ἀνοίγωμεν , ἀνοίγητε , ἀνοίγωσι(ν)
act.pres.opt: ἀνοίγοιμι , ἀνοίγοις , ἀνοίγοι , ἀνοίγοιτον , ἀνοιγοίτην , ἀνοίγοιμεν , ἀνοίγοιτε , ἀνοίγοιεν
act.pres.imp: ἄνοιγε , ἀνοιγέτω , ἀνοίγετον , ἀνοιγέτων ,   , ἀνοίγετε , ἀνοιγόντων
mp.pres.ind: ἀνοίγομαι , ἀνοίγῃ,-ἀνοίγει, ἀνοίγεται , ἀνοίγεσθον , ἀνοίγεσθον , ἀνοιγόμεθα , ἀνοίγεσθε , ἀνοίγονται
mp.pres.sub: ἀνοίγωμαι , ἀνοίγῃ , ἀνοίγηται , ἀνοίγησθον , ἀνοίγησθον , ἀνοιγώμεθα , ἀνοίγησθε , ἀνοίγωνται
mp.pres.opt: ἀνοιγοίμην , ἀνοίγοιο , ἀνοίγοιτο , ἀνοίγοισθον , ἀνοιγοίσθην , ἀνοιγοίμεθα , ἀνοίγοισθε , ἀνοίγοιντο
mp.pres.imp: ἀνοίγου , ἀνοιγέσθω , ἀνοίγεσθον , ἀνοιγέσθων ,   , ἀνοίγεσθε , ἀνοιγέσθων

# =>>> infinitive
 , ἀνοίγειν , ἀνοίγεσθαι
participle , m , ἀνοίγων , ἀνοιγόμενος
f , ἀνοίγουσα , ἀνοιγομένη
n , ἀνοῖγον , ἀνοιγόμενον

# = Imperfect: ἀνέῳγον, ἀνεῳγόμην

active , indicative , ἀνέῳγον , ἀνέῳγες , ἀνέῳγε(ν) , ἀνεῴγετον , ἀνεῳγέτην , ἀνεῴγομεν , ἀνεῴγετε , ἀνέῳγον
middle/
passive , indicative , ἀνεῳγόμην , ἀνεῴγου , ἀνεῴγετο , ἀνεῴγεσθον , ἀνεῳγέσθην , ἀνεῳγόμεθα , ἀνεῴγεσθε , ἀνεῴγοντο

# = Future: ἀνοίξω, ἀνοίξομαι

active , indicative , ἀνοίξω , ἀνοίξεις , ἀνοίξει , ἀνοίξετον , ἀνοίξετον , ἀνοίξομεν , ἀνοίξετε , ἀνοίξουσι(ν)
optative , ἀνοίξοιμι , ἀνοίξοις , ἀνοίξοι , ἀνοίξοιτον , ἀνοιξοίτην , ἀνοίξοιμεν , ἀνοίξοιτε , ἀνοίξοιεν
middle , indicative , ἀνοίξομαι , ἀνοίξῃ,
ἀνοίξει , ἀνοίξεται , ἀνοίξεσθον , ἀνοίξεσθον , ἀνοιξόμεθα , ἀνοίξεσθε , ἀνοίξονται
optative , ἀνοιξοίμην , ἀνοίξοιο , ἀνοίξοιτο , ἀνοίξοισθον , ἀνοιξοίσθην , ἀνοιξοίμεθα , ἀνοίξοισθε , ἀνοίξοιντο
, active , middle

# =>>> infinitive
 , ἀνοίξειν , ἀνοίξεσθαι
participle , m , ἀνοίξων , ἀνοιξόμενος
f , ἀνοίξουσα , ἀνοιξομένη
n , ἀνοῖξον , ἀνοιξόμενον

# = Aorist: ἀνέῳξα, ἀνεῳξάμην, ἀνεῴχθην

active , indicative , ἀνέῳξα , ἀνέῳξας , ἀνέῳξε(ν) , ἀνεῴξατον , ἀνεῳξάτην , ἀνεῴξαμεν , ἀνεῴξατε , ἀνέῳξαν
subjunctive , ἀνῴξω , ἀνῴξῃς , ἀνῴξῃ , ἀνῴξητον , ἀνῴξητον , ἀνῴξωμεν , ἀνῴξητε , ἀνῴξωσι(ν)
optative , ἀνῴξαιμι , ἀνῴξειας,
ἀνῴξαις , ἀνῴξειε(ν),
ἀνῴξαι , ἀνῴξαιτον , ἀνῳξαίτην , ἀνῴξαιμεν , ἀνῴξαιτε , ἀνῴξειαν,
ἀνῴξαιεν
imperative ,   , ἄνῳξον , ἀνῳξάτω , ἀνῴξατον , ἀνῳξάτων ,   , ἀνῴξατε , ἀνῳξάντων
middle , indicative , ἀνεῳξάμην , ἀνεῴξω , ἀνεῴξατο , ἀνεῴξασθον , ἀνεῳξάσθην , ἀνεῳξάμεθα , ἀνεῴξασθε , ἀνεῴξαντο
subjunctive , ἀνῴξωμαι , ἀνῴξῃ , ἀνῴξηται , ἀνῴξησθον , ἀνῴξησθον , ἀνῳξώμεθα , ἀνῴξησθε , ἀνῴξωνται
optative , ἀνῳξαίμην , ἀνῴξαιο , ἀνῴξαιτο , ἀνῴξαισθον , ἀνῳξαίσθην , ἀνῳξαίμεθα , ἀνῴξαισθε , ἀνῴξαιντο
imperative ,   , ἄνῳξαι , ἀνῳξάσθω , ἀνῴξασθον , ἀνῳξάσθων ,   , ἀνῴξασθε , ἀνῳξάσθων
passive , indicative , ἀνεῴχθην , ἀνεῴχθης , ἀνεῴχθη , ἀνεῴχθητον , ἀνεῳχθήτην , ἀνεῴχθημεν , ἀνεῴχθητε , ἀνεῴχθησαν
subjunctive , ἀνῳχθῶ , ἀνῳχθῇς , ἀνῳχθῇ , ἀνῳχθῆτον , ἀνῳχθῆτον , ἀνῳχθῶμεν , ἀνῳχθῆτε , ἀνῳχθῶσι(ν)
optative , ἀνῳχθείην , ἀνῳχθείης , ἀνῳχθείη , ἀνῳχθεῖτον,
ἀνῳχθείητον , ἀνῳχθείτην,
ἀνῳχθειήτην , ἀνῳχθεῖμεν,
ἀνῳχθείημεν , ἀνῳχθεῖτε,
ἀνῳχθείητε , ἀνῳχθεῖεν,
ἀνῳχθείησαν
imperative ,   , ἀνῴχθητι , ἀνῳχθήτω , ἀνῴχθητον , ἀνῳχθήτων ,   , ἀνῴχθητε , ἀνῳχθέντων
, active , middle , passive

# =>>> infinitive
 , ἀνῷξαι , ἀνῴξασθαι , ἀνῳχθῆναι
participle , m , ἀνῴξας , ἀνῳξάμενος , ἀνῳχθείς
f , ἀνῴξασα , ἀνῳξαμένη , ἀνῳχθεῖσα
n , ἀνῷξαν , ἀνῳξάμενον , ἀνῳχθέν

# = Perfect: ἀνέῳχα, ἀνέῳγμαι

active , indicative , ἀνέῳχα , ἀνέῳχας , ἀνέῳχε(ν) , ἀνεῴχατον , ἀνεῴχατον , ἀνεῴχαμεν , ἀνεῴχατε , ἀνεῴχασι(ν)
subjunctive , ἀνεῴχω , ἀνεῴχῃς , ἀνεῴχῃ , ἀνεῴχητον , ἀνεῴχητον , ἀνεῴχωμεν , ἀνεῴχητε , ἀνεῴχωσι(ν)
optative , ἀνεῴχοιμι,
ἀνεῳχοίην , ἀνεῴχοις,
ἀνεῳχοίης , ἀνεῴχοι,
ἀνεῳχοίη , ἀνεῴχοιτον , ἀνεῳχοίτην , ἀνεῴχοιμεν , ἀνεῴχοιτε , ἀνεῴχοιεν
imperative ,   , ἀνέῳχε , ἀνεῳχέτω , ἀνεῴχετον , ἀνεῳχέτων ,   , ἀνεῴχετε , ἀνεῳχόντων
middle/
passive , indicative , ἀνέῳγμαι , ἀνέῳξαι , ἀνέῳκται , ἀνέῳχθον , ἀνέῳχθον , ἀνεῴγμεθα , ἀνέῳχθε , ἀνεῴχαται
subjunctive , ἀνεῳγμένος ὦ , ἀνεῳγμένος ᾖς , ἀνεῳγμένος ᾖ , ἀνεῳγμένω ἦτον , ἀνεῳγμένω ἦτον , ἀνεῳγμένοι ὦμεν , ἀνεῳγμένοι ἦτε , ἀνεῳγμένοι ὦσι(ν)
optative , ἀνεῳγμένος εἴην , ἀνεῳγμένος εἴης , ἀνεῳγμένος εἴη , ἀνεῳγμένοι εἴητον/εἶτον , ἀνεῳγμένω εἰήτην/εἴτην , ἀνεῳγμένοι εἴημεν/εἶμεν , ἀνεῳγμένοι εἴητε/εἶτε , ἀνεῳγμένοι εἴησαν/εἶεν
imperative ,   , ἀνέῳξο , ἀνεῴχθω , ἀνέῳχθον , ἀνεῴχθων ,   , ἀνέῳχθε , ἀνεῴχθων
, active , middle/passive

# =>>> infinitive
 , ἀνεῳχέναι , ἀνεῷχθαι
participle , m , ἀνεῳχώς , ἀνεῳγμένος
f , ἀνεῳχυῖα , ἀνεῳγμένη
n , ἀνεῳχός , ἀνεῳγμένον

# = Pluperfect: ἀνεῴχειν, ἀνεῴγμην

active , indicative , ἀνεῴχειν,
ἀνεῴχη , ἀνεῴχεις,
ἀνεῴχης , ἀνεῴχει(ν) , ἀνεῴχετον , ἀνεῳχέτην , ἀνεῴχεμεν , ἀνεῴχετε , ἀνεῴχεσαν
middle/
passive , indicative , ἀνεῴγμην , ἀνέῳξο , ἀνέῳκτο , ἀνέῳχθον , ἀνεῴχθην , ἀνεῴγμεθα , ἀνέῳχθε , ἀνεῴχατο

# ========== ἀνταποδίδωμι • (antapodídōmi)

    (transitive) I give back, requite, repay, give
        (figuratively, transitive)
    (transitive) I correspond to; I cause to correspond with
        I make convertible
        (grammar)
        (intransitive) I correspond with
        (intransitive) I give back insults, esp. tu quoque
    (transitive) I give in turn
    (transitive) I give back a sound

# = Present: ἀνταποδίδωμι, ἀνταποδίδομαι

act.pres.ind: ἀνταποδίδωμι , ἀνταποδίδως , ἀνταποδίδωσι(ν) , ἀνταποδίδοτον , ἀνταποδίδοτον , ἀνταποδίδομεν , ἀνταποδίδοτε , ἀνταποδιδόασι(ν)
act.pres.sub: ἀνταποδιδῶ , ἀνταποδιδῷς , ἀνταποδιδῷ , ἀνταποδιδῶτον , ἀνταποδιδῶτον , ἀνταποδιδῶμεν , ἀνταποδιδῶτε , ἀνταποδιδῶσι(ν)
act.pres.opt: ἀνταποδιδοίην , ἀνταποδιδοίης , ἀνταποδιδοίη , ἀνταποδιδοῖτον-ἀνταποδιδοίητον , ἀνταποδιδοίτην-ἀνταποδιδοιήτην , ἀνταποδιδοῖμεν-ἀνταποδιδοίημεν , ἀνταποδιδοῖτε-ἀνταποδιδοίητε , ἀνταποδιδοῖεν-ἀνταποδιδοίησαν
act.pres.imp: ἀνταποδίδου , ἀνταποδιδότω , ἀνταποδίδοτον , ἀνταποδιδότων ,   , ἀνταποδίδοτε , ἀνταποδιδόντων
mp.pres.ind: ἀνταποδίδομαι , ἀνταποδίδοσαι , ἀνταποδίδοται , ἀνταποδίδοσθον , ἀνταποδίδοσθον , ἀνταποδιδόμεθα , ἀνταποδίδοσθε , ἀνταποδίδονται
mp.pres.sub: ἀνταποδιδῶμαι , ἀνταποδιδῷ , ἀνταποδιδῶται , ἀνταποδιδῶσθον , ἀνταποδιδῶσθον , ἀνταποδιδώμεθα , ἀνταποδιδῶσθε , ἀνταποδιδῶνται
mp.pres.opt: ἀνταποδιδοίμην , ἀνταποδιδοῖο , ἀνταποδιδοῖτο , ἀνταποδιδοῖσθον , ἀνταποδιδοίσθην , ἀνταποδιδοίμεθα , ἀνταποδιδοῖσθε , ἀνταποδιδοῖντο
mp.pres.imp: ἀνταποδίδοσο , ἀνταποδιδόσθω , ἀνταποδίδοσθον , ἀνταποδιδόσθων ,   , ἀνταποδίδοσθε , ἀνταποδιδόσθων

# =>>> infinitive
 , ἀνταποδιδόναι , ἀνταποδίδοσθαι
participle , m , ἀνταποδιδούς , ἀνταποδιδόμενος
f , ἀνταποδιδοῦσα , ἀνταποδιδομένη
n , ἀνταποδιδόν , ἀνταποδιδόμενον

# = Imperfect: ἀνταπεδίδουν, ἀνταπεδιδόμην

active , indicative , ἀνταπεδίδουν , ἀνταπεδίδους , ἀνταπεδίδου , ἀνταπεδίδοτον , ἀνταπεδιδότην , ἀνταπεδίδομεν , ἀνταπεδίδοτε , ἀνταπεδίδοσαν
middle/
passive , indicative , ἀνταπεδιδόμην , ἀνταπεδίδοσο , ἀνταπεδίδοτο , ἀνταπεδίδοσθον , ἀνταπεδιδόσθην , ἀνταπεδιδόμεθα , ἀνταπεδίδοσθε , ἀνταπεδίδοντο

# = Future: ἀνταποδώσω, ἀνταποδώσομαι

active , indicative , ἀνταποδώσω , ἀνταποδώσεις , ἀνταποδώσει , ἀνταποδώσετον , ἀνταποδώσετον , ἀνταποδώσομεν , ἀνταποδώσετε , ἀνταποδώσουσι(ν)
optative , ἀνταποδώσοιμι , ἀνταποδώσοις , ἀνταποδώσοι , ἀνταποδώσοιτον , ἀνταποδωσοίτην , ἀνταποδώσοιμεν , ἀνταποδώσοιτε , ἀνταποδώσοιεν
middle , indicative , ἀνταποδώσομαι , ἀνταποδώσῃ,
ἀνταποδώσει , ἀνταποδώσεται , ἀνταποδώσεσθον , ἀνταποδώσεσθον , ἀνταποδωσόμεθα , ἀνταποδώσεσθε , ἀνταποδώσονται
optative , ἀνταποδωσοίμην , ἀνταποδώσοιο , ἀνταποδώσοιτο , ἀνταποδώσοισθον , ἀνταποδωσοίσθην , ἀνταποδωσοίμεθα , ἀνταποδώσοισθε , ἀνταποδώσοιντο
, active , middle

# =>>> infinitive
 , ἀνταποδώσειν , ἀνταποδώσεσθαι
participle , m , ἀνταποδώσων , ἀνταποδωσόμενος
f , ἀνταποδώσουσα , ἀνταποδωσομένη
n , ἀνταποδῶσον , ἀνταποδωσόμενον

# = Aorist: ἀνταπέδοτον, ἀνταπεδόμην, ἀνταπεδόθην

active , indicative ,   ,   ,   , ἀνταπέδοτον , ἀνταπεδότην , ἀνταπέδομεν , ἀνταπέδοτε , ἀνταπέδοσαν
subjunctive , ἀνταποδῶ , ἀνταποδῷς , ἀνταποδῷ , ἀνταποδῶτον , ἀνταποδῶτον , ἀνταποδῶμεν , ἀνταποδῶτε , ἀνταποδῶσι(ν)
optative , ἀνταποδοίην , ἀνταποδοίης , ἀνταποδοίη , ἀνταποδοῖτον,
ἀνταποδοίητον , ἀνταποδοίτην,
ἀνταποδοιήτην , ἀνταποδοῖμεν,
ἀνταποδοίημεν , ἀνταποδοῖτε,
ἀνταποδοίητε , ἀνταποδοῖεν,
ἀνταποδοίησαν
imperative ,   , ἀνταπόδος , ἀνταποδότω , ἀνταπόδοτον , ἀνταποδότων ,   , ἀνταπόδοτε , ἀνταποδόντων
middle , indicative , ἀνταπεδόμην , ἀνταπέδου , ἀνταπέδοτο , ἀνταπέδοσθον , ἀνταπεδόσθην , ἀνταπεδόμεθα , ἀνταπέδοσθε , ἀνταπέδοντο
subjunctive , ἀνταποδῶμαι , ἀνταποδῷ , ἀνταποδῶται , ἀνταποδῶσθον , ἀνταποδῶσθον , ἀνταποδώμεθα , ἀνταποδῶσθε , ἀνταποδῶνται
optative , ἀνταποδοίμην , ἀνταποδοῖο , ἀνταποδοῖτο , ἀνταποδοῖσθον , ἀνταποδοίσθην , ἀνταποδοίμεθα , ἀνταποδοῖσθε , ἀνταποδοῖντο
imperative ,   , ἀνταπόδου , ἀνταποδόσθω , ἀνταπόδοσθον , ἀνταποδόσθων ,   , ἀνταπόδοσθε , ἀνταποδόσθων
passive , indicative , ἀνταπεδόθην , ἀνταπεδόθης , ἀνταπεδόθη , ἀνταπεδόθητον , ἀνταπεδοθήτην , ἀνταπεδόθημεν , ἀνταπεδόθητε , ἀνταπεδόθησαν
subjunctive , ἀνταποδοθῶ , ἀνταποδοθῇς , ἀνταποδοθῇ , ἀνταποδοθῆτον , ἀνταποδοθῆτον , ἀνταποδοθῶμεν , ἀνταποδοθῆτε , ἀνταποδοθῶσι(ν)
optative , ἀνταποδοθείην , ἀνταποδοθείης , ἀνταποδοθείη , ἀνταποδοθεῖτον,
ἀνταποδοθείητον , ἀνταποδοθείτην,
ἀνταποδοθειήτην , ἀνταποδοθεῖμεν,
ἀνταποδοθείημεν , ἀνταποδοθεῖτε,
ἀνταποδοθείητε , ἀνταποδοθεῖεν,
ἀνταποδοθείησαν
imperative ,   , ἀνταποδόθηθι , ἀνταποδοθήτω , ἀνταποδόθητον , ἀνταποδοθήτων ,   , ἀνταποδόθητε , ἀνταποδοθέντων
, active , middle , passive

# =>>> infinitive
 , ἀνταποδοῦναι , ἀνταποδόσθαι , ἀνταποδοθῆναι
participle , m , ἀνταποδούς , ἀνταποδόμενος , ἀνταποδοθείς
f , ἀνταποδοῦσα , ἀνταποδομένη , ἀνταποδοθεῖσα
n , ἀνταποδόν , ἀνταποδόμενον , ἀνταποδοθέν

# = Aorist: ἀνταπέδωκα, ἀνταπεδωκάμην

active , indicative , ἀνταπέδωκα , ἀνταπέδωκας , ἀνταπέδωκε(ν) , ἀνταπεδώκατον , ἀνταπεδωκάτην , ἀνταπεδώκαμεν , ἀνταπεδώκατε , ἀνταπέδωκαν
subjunctive , ἀνταποδώκω , ἀνταποδώκῃς , ἀνταποδώκῃ , ἀνταποδώκητον , ἀνταποδώκητον , ἀνταποδώκωμεν , ἀνταποδώκητε , ἀνταποδώκωσι(ν)
optative , ἀνταποδώκαιμι , ἀνταποδώκειας,
ἀνταποδώκαις , ἀνταποδώκειε(ν),
ἀνταποδώκαι , ἀνταποδώκαιτον , ἀνταποδωκαίτην , ἀνταποδώκαιμεν , ἀνταποδώκαιτε , ἀνταποδώκειαν,
ἀνταποδώκαιεν
imperative ,   , ἀνταπόδωκον , ἀνταποδωκάτω , ἀνταποδώκατον , ἀνταποδωκάτων ,   , ἀνταποδώκατε , ἀνταποδωκάντων
middle , indicative , ἀνταπεδωκάμην , ἀνταπεδώκω , ἀνταπεδώκατο , ἀνταπεδώκασθον , ἀνταπεδωκάσθην , ἀνταπεδωκάμεθα , ἀνταπεδώκασθε , ἀνταπεδώκαντο
subjunctive , ἀνταποδώκωμαι , ἀνταποδώκῃ , ἀνταποδώκηται , ἀνταποδώκησθον , ἀνταποδώκησθον , ἀνταποδωκώμεθα , ἀνταποδώκησθε , ἀνταποδώκωνται
optative , ἀνταποδωκαίμην , ἀνταποδώκαιο , ἀνταποδώκαιτο , ἀνταποδώκαισθον , ἀνταποδωκαίσθην , ἀνταποδωκαίμεθα , ἀνταποδώκαισθε , ἀνταποδώκαιντο
imperative ,   , ἀνταπόδωκαι , ἀνταποδωκάσθω , ἀνταποδώκασθον , ἀνταποδωκάσθων ,   , ἀνταποδώκασθε , ἀνταποδωκάσθων
, active , middle

# =>>> infinitive
 , ἀνταποδῶκαι , ἀνταποδώκασθαι
participle , m , ἀνταποδώκας , ἀνταποδωκάμενος
f , ἀνταποδώκασα , ἀνταποδωκαμένη
n , ἀνταποδῶκαν , ἀνταποδωκάμενον

# = Perfect: ἀνταποδέδωκα, ἀνταποδέδομαι

active , indicative , ἀνταποδέδωκα , ἀνταποδέδωκας , ἀνταποδέδωκε(ν) , ἀνταποδεδώκατον , ἀνταποδεδώκατον , ἀνταποδεδώκαμεν , ἀνταποδεδώκατε , ἀνταποδεδώκασι(ν)
subjunctive , ἀνταποδεδώκω , ἀνταποδεδώκῃς , ἀνταποδεδώκῃ , ἀνταποδεδώκητον , ἀνταποδεδώκητον , ἀνταποδεδώκωμεν , ἀνταποδεδώκητε , ἀνταποδεδώκωσι(ν)
optative , ἀνταποδεδώκοιμι,
ἀνταποδεδωκοίην , ἀνταποδεδώκοις,
ἀνταποδεδωκοίης , ἀνταποδεδώκοι,
ἀνταποδεδωκοίη , ἀνταποδεδώκοιτον , ἀνταποδεδωκοίτην , ἀνταποδεδώκοιμεν , ἀνταποδεδώκοιτε , ἀνταποδεδώκοιεν
imperative ,   , ἀνταποδέδωκε , ἀνταποδεδωκέτω , ἀνταποδεδώκετον , ἀνταποδεδωκέτων ,   , ἀνταποδεδώκετε , ἀνταποδεδωκόντων
middle/
passive , indicative , ἀνταποδέδομαι , ἀνταποδέδοσαι , ἀνταποδέδοται , ἀνταποδέδοσθον , ἀνταποδέδοσθον , ἀνταποδεδόμεθα , ἀνταποδέδοσθε , ἀνταποδέδονται
subjunctive , ἀνταποδεδομένος ὦ , ἀνταποδεδομένος ᾖς , ἀνταποδεδομένος ᾖ , ἀνταποδεδομένω ἦτον , ἀνταποδεδομένω ἦτον , ἀνταποδεδομένοι ὦμεν , ἀνταποδεδομένοι ἦτε , ἀνταποδεδομένοι ὦσι(ν)
optative , ἀνταποδεδομένος εἴην , ἀνταποδεδομένος εἴης , ἀνταποδεδομένος εἴη , ἀνταποδεδομένοι εἴητον/εἶτον , ἀνταποδεδομένω εἰήτην/εἴτην , ἀνταποδεδομένοι εἴημεν/εἶμεν , ἀνταποδεδομένοι εἴητε/εἶτε , ἀνταποδεδομένοι εἴησαν/εἶεν
imperative ,   , ἀνταποδέδοσο , ἀνταποδεδόσθω , ἀνταποδέδοσθον , ἀνταποδεδόσθων ,   , ἀνταποδέδοσθε , ἀνταποδεδόσθων
, active , middle/passive

# =>>> infinitive
 , ἀνταποδεδωκέναι , ἀνταποδεδόσθαι
participle , m , ἀνταποδεδωκώς , ἀνταποδεδομένος
f , ἀνταποδεδωκυῖα , ἀνταποδεδομένη
n , ἀνταποδεδωκός , ἀνταποδεδομένον

# ========== ἀντλέω • (antléō)

    (transitive, intransitive) I bale out bilge-water
    (transitive, intransitive) I draw water
    I search, seek
    (transitive) I drain, exhaust

# = Present: ἀντλέω, ἀντλέομαι (Uncontracted)

act.pres.ind: ἀντλέω , ἀντλέεις , ἀντλέει , ἀντλέετον , ἀντλέετον , ἀντλέομεν , ἀντλέετε , ἀντλέουσι(ν)
act.pres.sub: ἀντλέω , ἀντλέῃς , ἀντλέῃ , ἀντλέητον , ἀντλέητον , ἀντλέωμεν , ἀντλέητε , ἀντλέωσι(ν)
act.pres.opt: ἀντλέοιμι , ἀντλέοις , ἀντλέοι , ἀντλέοιτον , ἀντλεοίτην , ἀντλέοιμεν , ἀντλέοιτε , ἀντλέοιεν
act.pres.imp: ἄντλεε , ἀντλεέτω , ἀντλέετον , ἀντλεέτων ,   , ἀντλέετε , ἀντλεόντων
mp.pres.ind: ἀντλέομαι , ἀντλέῃ-ἀντλέει , ἀντλέεται , ἀντλέεσθον , ἀντλέεσθον , ἀντλεόμεθα , ἀντλέεσθε , ἀντλέονται
mp.pres.sub: ἀντλέωμαι , ἀντλέῃ , ἀντλέηται , ἀντλέησθον , ἀντλέησθον , ἀντλεώμεθα , ἀντλέησθε , ἀντλέωνται
mp.pres.opt: ἀντλεοίμην , ἀντλέοιο , ἀντλέοιτο , ἀντλέοισθον , ἀντλεοίσθην , ἀντλεοίμεθα , ἀντλέοισθε , ἀντλέοιντο
mp.pres.imp: ἀντλέου , ἀντλεέσθω , ἀντλέεσθον , ἀντλεέσθων ,   , ἀντλέεσθε , ἀντλεέσθων

# =>>> infinitive
 , ἀντλέειν , ἀντλέεσθαι
participle , m , ἀντλέων , ἀντλεόμενος
f , ἀντλέουσα , ἀντλεομένη
n , ἀντλέον , ἀντλεόμενον

# = Present: ἀντλῶ, ἀντλοῦμαι (Contracted)

act.pres.ind: ἀντλῶ , ἀντλεῖς , ἀντλεῖ , ἀντλεῖτον , ἀντλεῖτον , ἀντλοῦμεν , ἀντλεῖτε , ἀντλοῦσι(ν)
act.pres.sub: ἀντλῶ , ἀντλῇς , ἀντλῇ , ἀντλῆτον , ἀντλῆτον , ἀντλῶμεν , ἀντλῆτε , ἀντλῶσι(ν)
act.pres.opt: ἀντλοίην-ἀντλοῖμι , ἀντλοίης-ἀντλοῖς , ἀντλοίη-ἀντλοῖ , ἀντλοῖτον-ἀντλοίητον , ἀντλοίτην-ἀντλοιήτην , ἀντλοῖμεν-ἀντλοίημεν , ἀντλοῖτε-ἀντλοίητε , ἀντλοῖεν-ἀντλοίησαν
act.pres.imp: ἄντλει , ἀντλείτω , ἀντλεῖτον , ἀντλείτων ,   , ἀντλεῖτε , ἀντλούντων
mp.pres.ind: ἀντλοῦμαι , ἀντλεῖ-ἀντλῇ , ἀντλεῖται , ἀντλεῖσθον , ἀντλεῖσθον , ἀντλούμεθα , ἀντλεῖσθε , ἀντλοῦνται
mp.pres.sub: ἀντλῶμαι , ἀντλῇ , ἀντλῆται , ἀντλῆσθον , ἀντλῆσθον , ἀντλώμεθα , ἀντλῆσθε , ἀντλῶνται
mp.pres.opt: ἀντλοίμην , ἀντλοῖο , ἀντλοῖτο , ἀντλοῖσθον , ἀντλοίσθην , ἀντλοίμεθα , ἀντλοῖσθε , ἀντλοῖντο
mp.pres.imp: ἀντλοῦ , ἀντλείσθω , ἀντλεῖσθον , ἀντλείσθων ,   , ἀντλεῖσθε , ἀντλείσθων

# =>>> infinitive
 , ἀντλεῖν , ἀντλεῖσθαι
participle , m , ἀντλῶν , ἀντλούμενος
f , ἀντλοῦσα , ἀντλουμένη
n , ἀντλοῦν , ἀντλούμενον

# = Imperfect: ἤντλεον (Uncontracted)

active , indicative , ἤντλεον , ἤντλεες , ἤντλεε(ν) , ἠντλέετον , ἠντλεέτην , ἠντλέομεν , ἠντλέετε , ἤντλεον

# = Imperfect: ἤντλουν (Contracted)

active , indicative , ἤντλουν , ἤντλεις , ἤντλει , ἠντλεῖτον , ἠντλείτην , ἠντλοῦμεν , ἠντλεῖτε , ἤντλουν

# = Future: ἀντλήσω

active , indicative , ἀντλήσω , ἀντλήσεις , ἀντλήσει , ἀντλήσετον , ἀντλήσετον , ἀντλήσομεν , ἀντλήσετε , ἀντλήσουσι(ν)
optative , ἀντλήσοιμι , ἀντλήσοις , ἀντλήσοι , ἀντλήσοιτον , ἀντλησοίτην , ἀντλήσοιμεν , ἀντλήσοιτε , ἀντλήσοιεν
, active

# =>>> infinitive
 , ἀντλήσειν
participle , m , ἀντλήσων
f , ἀντλήσουσα
n , ἀντλῆσον

# = Aorist: ἤντλησα

active , indicative , ἤντλησα , ἤντλησας , ἤντλησε(ν) , ἠντλήσατον , ἠντλησάτην , ἠντλήσαμεν , ἠντλήσατε , ἤντλησαν
subjunctive , ἀντλήσω , ἀντλήσῃς , ἀντλήσῃ , ἀντλήσητον , ἀντλήσητον , ἀντλήσωμεν , ἀντλήσητε , ἀντλήσωσι(ν)
optative , ἀντλήσαιμι , ἀντλήσειας,
ἀντλήσαις , ἀντλήσειε(ν),
ἀντλήσαι , ἀντλήσαιτον , ἀντλησαίτην , ἀντλήσαιμεν , ἀντλήσαιτε , ἀντλήσειαν,
ἀντλήσαιεν
imperative ,   , ἄντλησον , ἀντλησάτω , ἀντλήσατον , ἀντλησάτων ,   , ἀντλήσατε , ἀντλησάντων
, active

# =>>> infinitive
 , ἀντλῆσαι
participle , m , ἀντλήσας
f , ἀντλήσασα
n , ἀντλῆσαν

# ========== ἄνωγα • (ánōga) (Epic)

    to order, command, bid
    to advise, urge, prompt
Conjugation
# = Perfect: ἄνωγα, ἄνωγμαι with present meaning (Epic)

active , indicative , ἄνωγα , ἄνωγας , ἄνωγε(ν) , ἀνώγατον , ἀνώγατον , ἄνωγμεν , ἀνώγατε , ἀνώγασι(ν)
subjunctive , ἀνώγω(μι) , ἀνώγῃσ(θα) , ἀνώγῃ(σι) , ἀνώγητον , ἀνώγητον , ἀνώγωμεν , ἀνώγητε , ἀνώγωσι(ν)
optative , ἀνώγοιμι,
ἀνωγοίην , ἀνώγοις,
ἀνωγοίης , ἀνώγοι,
ἀνωγοίη , ἀνώγοιτον , ἀνωγοίτην , ἀνώγοιμεν , ἀνώγοιτε , ἀνώγοιεν
imperative ,   , ἄνωχθι,
ἄνώγε , ἀνώχθω,
ἀνωγέτω , ἀνώγετον , ἀνωγέτων ,   , ἄνωχθε,
ἀνώγετε , ἀνωγόντων
middle/
passive , indicative , ἄνωγμαι , ἄνωξαι , ἄνωκται , ἄνωχθον , ἄνωχθον , ἀνώγμεθα , ἄνωχθε , ἀνώγαται
subjunctive , ἀνωγμένος ὦ(μι) , ἀνωγμένος ᾖσ(θα) , ἀνωγμένος ᾖ(σι) , ἀνωγμένω ἦτον , ἀνωγμένω ἦτον , ἀνωγμένοι ὦμεν , ἀνωγμένοι ἦτε , ἀνωγμένοι ὦσι(ν)
optative , ἀνωγμένος εἴην , ἀνωγμένος εἴης , ἀνωγμένος εἴη , ἀνωγμένοι εἴητον/εἶτον , ἀνωγμένω εἰήτην/εἴτην , ἀνωγμένοι εἴημεν/εἶμεν , ἀνωγμένοι εἴητε/εἶτε , ἀνωγμένοι εἴησαν/εἶεν
imperative ,   , ἄνωξο , ἀνώχθω , ἄνωχθον , ἀνώχθων ,   , ἄνωχθε , ἀνώχθων
, active , middle/passive

# =>>> infinitive
 , ἀνωγέμεν , ἀνῶχθαι
participle , m , ἀνώγων , ἀνωγμένος
f , ἀνώγουσα , ἀνωγμένη
n , ἄνωγον , ἀνωγμένον
 , Dialects other than Attic are not well attested. Some forms are based on conjecture. Use with caution. For more details, see Appendix:Ancient Greek dialectal conjugation.
# = Pluperfect: ἠνώγεα with present or imperfect meaning (Epic)

active , indicative , ἠνώγεα , ἠνώγεις,
ἠνώγης , ἠνώγει(ν) , ἠνώγετον , ἠνωγέτην , ἠνώγεμεν , ἠνώγετε , ἠνώγεσαν
 , Dialects other than Attic are not well attested. Some forms are based on conjecture. Use with caution. For more details, see Appendix:Ancient Greek dialectal conjugation.
# = Pluperfect: ἀνώγειν with present or imperfect meaning (Epic)

active , indicative , ἀνώγειν,
ἀνώγη , ἀνώγεις,
ἀνώγης , ἀνώγει(ν) , ἀνώγετον , ἀνωγέτην , ἀνώγεμεν , ἀνώγετε , ἀνώγεσαν
 , Dialects other than Attic are not well attested. Some forms are based on conjecture. Use with caution. For more details, see Appendix:Ancient Greek dialectal conjugation.
The present meaning, combined with the fact that certain perfect subjunctive, optative, and imperative forms as well as certain pluperfect indicative forms have the same endings as present-tense forms, led to a reinterpretation of ἀνωγ- (anōg-) as a present stem, resulting in the following forms:
# = Imperfect: ἤνωγον (Epic)

active , indicative , ἤνωγον , ἤνωγες , ἤνωγε(ν) , ἠνώγετον , ἠνωγέτην , ἠνώγομεν , ἠνώγετε , ἤνωγον
 , Dialects other than Attic are not well attested. Some forms are based on conjecture. Use with caution. For more details, see Appendix:Ancient Greek dialectal conjugation.
# = Imperfect: ἄνωγον (Epic)

active , indicative , ἄνωγον , ἄνωγες , ἄνωγε(ν) , ἀνώγετον , ἀνωγέτην , ἀνώγομεν , ἀνώγετε , ἄνωγον
 , Dialects other than Attic are not well attested. Some forms are based on conjecture. Use with caution. For more details, see Appendix:Ancient Greek dialectal conjugation.
# = Imperfect: ἠνώγεον (Epic)

active , indicative , ἠνώγεον , ἠνώγεες , ἠνώγεε(ν) , ἠνωγέετον , ἠνωγεέτην , ἠνωγέομεν , ἠνωγέετε , ἠνώγεον
 , Dialects other than Attic are not well attested. Some forms are based on conjecture. Use with caution. For more details, see Appendix:Ancient Greek dialectal conjugation.
# = Future: ἀνώξω (Epic)

active , indicative , ἀνώξω , ἀνώξεις , ἀνώξει , ἀνώξετον , ἀνώξετον , ἀνώξομεν , ἀνώξετε , ἀνώξουσι(ν)
optative , ἀνώξοιμι , ἀνώξοισ(θα) , ἀνώξοι , ἀνώξοιτον , ἀνωξοίτην , ἀνώξοιμεν , ἀνώξοιτε , ἀνώξοιεν
, active

# =>>> infinitive
 , ἀνώξειν/ἀνωξέμεν(αι)/ἀνωξμέναι
participle , m , ἀνώξων
f , ἀνώξουσα
n , ἀνῶξον
 , Dialects other than Attic are not well attested. Some forms are based on conjecture. Use with caution. For more details, see Appendix:Ancient Greek dialectal conjugation.
# = Aorist: ἤνωξα (Epic)

active , indicative , ἤνωξα , ἤνωξας , ἤνωξε(ν) , ἠνώξατον , ἠνωξάτην , ἠνώξαμεν , ἠνώξατε , ἤνωξαν
subjunctive , ἀνώξω(μι) , ἀνώξῃσ(θα) , ἀνώξῃ(σι) , ἀνώξητον , ἀνώξητον , ἀνώξομεν , ἀνώξητε , ἀνώξωσι(ν)
optative , ἀνώξαιμι , ἀνώξαισ(θα)/ἀνώξειας , ἀνώξειε(ν),
ἀνώξαι , ἀνωξεῖτον , ἀνωξείτην , ἀνωξεῖμεν , ἀνωξεῖτε , ἀνωξεῖεν
imperative ,   , ἄνωξον , ἀνωξάτω , ἀνώξατον , ἀνωξάτων ,   , ἀνώξατε , ἀνωξάντων
, active

# =>>> infinitive
 , ἀνῶξαι/ἀνωξάμεν(αι)
participle , m , ἀνώξας
f , ἀνώξασα
n , ἀνῶξαν

# ========== ἀξιόω • (axióō) (Attic, Ionic)

    to think or deem worthy
        (transitive) to think one worthy, either in a good or bad sense [+accusative = someone], [+genitive = of something]
            (transitive) to esteem, honor
            (intransitive) to value at a certain price
        (transitive) to think [+accusative = someone] worthy [+
# =>>> infinitive
 = to do or be]
            (transitive) to think fit, expect, require, demand that; compare Latin postulō
        (intransitive) to think one has a right [+
# =>>> infinitive
 = to do]
            (intransitive) to think fit, expect, consent, resolve, deign, dare [+
# =>>> infinitive
 = to do]
            (transitive) to think, deem, hold
        (intransitive, transitive) to make a claim
            to hold an opinion
            (philosophy) to lay down, hold, maintain

# = Present: ἀξιῶ, ἀξιοῦμαι (Contracted)

act.pres.ind: ἀξιῶ , ἀξιοῖς , ἀξιοῖ , ἀξιοῦτον , ἀξιοῦτον , ἀξιοῦμεν , ἀξιοῦτε , ἀξιοῦσι(ν)
act.pres.sub: ἀξιῶ , ἀξιοῖς , ἀξιοῖ , ἀξιῶτον , ἀξιῶτον , ἀξιῶμεν , ἀξιῶτε , ἀξιῶσι(ν)
act.pres.opt: ἀξιοίην-ἀξιοῖμι , ἀξιοίης-ἀξιοῖς , ἀξιοίη-ἀξιοῖ , ἀξιοῖτον-ἀξιοίητον , ἀξιοίτην-ἀξιοιήτην , ἀξιοῖμεν-ἀξιοίημεν , ἀξιοῖτε-ἀξιοίητε , ἀξιοῖεν-ἀξιοίησαν
act.pres.imp: ἀξίου , ἀξιούτω , ἀξιοῦτον , ἀξιούτων ,   , ἀξιοῦτε , ἀξιούντων
mp.pres.ind: ἀξιοῦμαι , ἀξιοῖ , ἀξιοῦται , ἀξιοῦσθον , ἀξιοῦσθον , ἀξιούμεθα , ἀξιοῦσθε , ἀξιοῦνται
mp.pres.sub: ἀξιῶμαι , ἀξιοῖ , ἀξιῶται , ἀξιῶσθον , ἀξιῶσθον , ἀξιώμεθα , ἀξιῶσθε , ἀξιῶνται
mp.pres.opt: ἀξιοίμην , ἀξιοῖο , ἀξιοῖτο , ἀξιοῖσθον , ἀξιοίσθην , ἀξιοίμεθα , ἀξιοῖσθε , ἀξιοῖντο
mp.pres.imp: ἀξιοῦ , ἀξιούσθω , ἀξιοῦσθον , ἀξιούσθων ,   , ἀξιοῦσθε , ἀξιούσθων

# =>>> infinitive
 , ἀξιοῦν , ἀξιοῦσθαι
participle , m , ἀξιῶν , ἀξιούμενος
f , ἀξιοῦσα , ἀξιουμένη
n , ἀξιοῦν , ἀξιούμενον

# = Imperfect: ἠξίουν, ἠξιούμην (Contracted)

active , indicative , ἠξίουν , ἠξίους , ἠξίου , ἠξιοῦτον , ἠξιούτην , ἠξιοῦμεν , ἠξιοῦτε , ἠξίουν
middle/
passive , indicative , ἠξιούμην , ἠξιοῦ , ἠξιοῦτο , ἠξιοῦσθον , ἠξιούσθην , ἠξιούμεθα , ἠξιοῦσθε , ἠξιοῦντο

# = Future: ἀξιώσω, ἀξιώσομαι, ἀξιωθήσομαι

active , indicative , ἀξιώσω , ἀξιώσεις , ἀξιώσει , ἀξιώσετον , ἀξιώσετον , ἀξιώσομεν , ἀξιώσετε , ἀξιώσουσι(ν)
optative , ἀξιώσοιμι , ἀξιώσοις , ἀξιώσοι , ἀξιώσοιτον , ἀξιωσοίτην , ἀξιώσοιμεν , ἀξιώσοιτε , ἀξιώσοιεν
middle , indicative , ἀξιώσομαι , ἀξιώσῃ,
ἀξιώσει , ἀξιώσεται , ἀξιώσεσθον , ἀξιώσεσθον , ἀξιωσόμεθα , ἀξιώσεσθε , ἀξιώσονται
optative , ἀξιωσοίμην , ἀξιώσοιο , ἀξιώσοιτο , ἀξιώσοισθον , ἀξιωσοίσθην , ἀξιωσοίμεθα , ἀξιώσοισθε , ἀξιώσοιντο
passive , indicative , ἀξιωθήσομαι , ἀξιωθήσῃ , ἀξιωθήσεται , ἀξιωθήσεσθον , ἀξιωθήσεσθον , ἀξιωθησόμεθα , ἀξιωθήσεσθε , ἀξιωθήσονται
optative , ἀξιωθησοίμην , ἀξιωθήσοιο , ἀξιωθήσοιτο , ἀξιωθήσοισθον , ἀξιωθησοίσθην , ἀξιωθησοίμεθα , ἀξιωθήσοισθε , ἀξιωθήσοιντο
, active , middle , passive

# =>>> infinitive
 , ἀξιώσειν , ἀξιώσεσθαι , ἀξιωθήσεσθαι
participle , m , ἀξιώσων , ἀξιωσόμενος , ἀξιωθησόμενος
f , ἀξιώσουσα , ἀξιωσομένη , ἀξιωθησομένη
n , ἀξιῶσον , ἀξιωσόμενον , ἀξιωθησόμενον

# = Aorist: ἠξιώθην

passive , indicative , ἠξιώθην , ἠξιώθης , ἠξιώθη , ἠξιώθητον , ἠξιωθήτην , ἠξιώθημεν , ἠξιώθητε , ἠξιώθησαν
subjunctive , ἀξιωθῶ , ἀξιωθῇς , ἀξιωθῇ , ἀξιωθῆτον , ἀξιωθῆτον , ἀξιωθῶμεν , ἀξιωθῆτε , ἀξιωθῶσι(ν)
optative , ἀξιωθείην , ἀξιωθείης , ἀξιωθείη , ἀξιωθεῖτον,
ἀξιωθείητον , ἀξιωθείτην,
ἀξιωθειήτην , ἀξιωθεῖμεν,
ἀξιωθείημεν , ἀξιωθεῖτε,
ἀξιωθείητε , ἀξιωθεῖεν,
ἀξιωθείησαν
imperative ,   , ἀξιώθητι , ἀξιωθήτω , ἀξιώθητον , ἀξιωθήτων ,   , ἀξιώθητε , ἀξιωθέντων
, , , passive

# =>>> infinitive
 , , , ἀξιωθῆναι
participle , m , , , ἀξιωθείς
f , , , ἀξιωθεῖσα
n , , , ἀξιωθέν

# = Perfect: ἠξίωκα, ἠξίωμαι

active , indicative , ἠξίωκα , ἠξίωκας , ἠξίωκε(ν) , ἠξιώκατον , ἠξιώκατον , ἠξιώκαμεν , ἠξιώκατε , ἠξιώκασι(ν)
subjunctive , ἠξιώκω , ἠξιώκῃς , ἠξιώκῃ , ἠξιώκητον , ἠξιώκητον , ἠξιώκωμεν , ἠξιώκητε , ἠξιώκωσι(ν)
optative , ἠξιώκοιμι,
ἠξιωκοίην , ἠξιώκοις,
ἠξιωκοίης , ἠξιώκοι,
ἠξιωκοίη , ἠξιώκοιτον , ἠξιωκοίτην , ἠξιώκοιμεν , ἠξιώκοιτε , ἠξιώκοιεν
imperative ,   , ἠξίωκε , ἠξιωκέτω , ἠξιώκετον , ἠξιωκέτων ,   , ἠξιώκετε , ἠξιωκόντων
middle/
passive , indicative , ἠξίωμαι , ἠξίωσαι , ἠξίωται , ἠξίωσθον , ἠξίωσθον , ἠξιώμεθα , ἠξίωσθε , ἠξίωνται
subjunctive , ἠξιωμένος ὦ , ἠξιωμένος ᾖς , ἠξιωμένος ᾖ , ἠξιωμένω ἦτον , ἠξιωμένω ἦτον , ἠξιωμένοι ὦμεν , ἠξιωμένοι ἦτε , ἠξιωμένοι ὦσι(ν)
optative , ἠξιωμένος εἴην , ἠξιωμένος εἴης , ἠξιωμένος εἴη , ἠξιωμένοι εἴητον/εἶτον , ἠξιωμένω εἰήτην/εἴτην , ἠξιωμένοι εἴημεν/εἶμεν , ἠξιωμένοι εἴητε/εἶτε , ἠξιωμένοι εἴησαν/εἶεν
imperative ,   , ἠξίωσο , ἠξιώσθω , ἠξίωσθον , ἠξιώσθων ,   , ἠξίωσθε , ἠξιώσθων
, active , middle/passive

# =>>> infinitive
 , ἠξιωκέναι , ἠξιῶσθαι
participle , m , ἠξιωκώς , ἠξιωμένος
f , ἠξιωκυῖα , ἠξιωμένη
n , ἠξιωκός , ἠξιωμένον

# ========== ἀπαγγέλλω • (apangéllō)

    (of a messenger, transitive, ditransitive) to bring tidings, report, announce [+accusative = something], [+dative = to someone]
        (of a speaker or writer, transitive) to report, relate, narrate
        (transitive) I recite, declaim
    (transitive) I explain, interpret

# = Present: ἀπαγγέλλω, ἀπαγγέλλομαι

act.pres.ind: ἀπαγγέλλω , ἀπαγγέλλεις , ἀπαγγέλλει , ἀπαγγέλλετον , ἀπαγγέλλετον , ἀπαγγέλλομεν , ἀπαγγέλλετε , ἀπαγγέλλουσι(ν)
act.pres.sub: ἀπαγγέλλω , ἀπαγγέλλῃς , ἀπαγγέλλῃ , ἀπαγγέλλητον , ἀπαγγέλλητον , ἀπαγγέλλωμεν , ἀπαγγέλλητε , ἀπαγγέλλωσι(ν)
act.pres.opt: ἀπαγγέλλοιμι , ἀπαγγέλλοις , ἀπαγγέλλοι , ἀπαγγέλλοιτον , ἀπαγγελλοίτην , ἀπαγγέλλοιμεν , ἀπαγγέλλοιτε , ἀπαγγέλλοιεν
act.pres.imp: ἀπάγγελλε , ἀπαγγελλέτω , ἀπαγγέλλετον , ἀπαγγελλέτων ,   , ἀπαγγέλλετε , ἀπαγγελλόντων
mp.pres.ind: ἀπαγγέλλομαι , ἀπαγγέλλῃ-ἀπαγγέλλει , ἀπαγγέλλεται , ἀπαγγέλλεσθον , ἀπαγγέλλεσθον , ἀπαγγελλόμεθα , ἀπαγγέλλεσθε , ἀπαγγέλλονται
mp.pres.sub: ἀπαγγέλλωμαι , ἀπαγγέλλῃ , ἀπαγγέλληται , ἀπαγγέλλησθον , ἀπαγγέλλησθον , ἀπαγγελλώμεθα , ἀπαγγέλλησθε , ἀπαγγέλλωνται
mp.pres.opt: ἀπαγγελλοίμην , ἀπαγγέλλοιο , ἀπαγγέλλοιτο , ἀπαγγέλλοισθον , ἀπαγγελλοίσθην , ἀπαγγελλοίμεθα , ἀπαγγέλλοισθε , ἀπαγγέλλοιντο
mp.pres.imp: ἀπαγγέλλου , ἀπαγγελλέσθω , ἀπαγγέλλεσθον , ἀπαγγελλέσθων ,   , ἀπαγγέλλεσθε , ἀπαγγελλέσθων

# =>>> infinitive
 , ἀπαγγέλλειν , ἀπαγγέλλεσθαι
participle , m , ἀπαγγέλλων , ἀπαγγελλόμενος
f , ἀπαγγέλλουσα , ἀπαγγελλομένη
n , ἀπαγγέλλον , ἀπαγγελλόμενον

# = Imperfect: ἀπήγγελλον, ἀπηγγελλόμην

active , indicative , ἀπήγγελλον , ἀπήγγελλες , ἀπήγγελλε(ν) , ἀπηγγέλλετον , ἀπηγγελλέτην , ἀπηγγέλλομεν , ἀπηγγέλλετε , ἀπήγγελλον
middle/
passive , indicative , ἀπηγγελλόμην , ἀπηγγέλλου , ἀπηγγέλλετο , ἀπηγγέλλεσθον , ἀπηγγελλέσθην , ἀπηγγελλόμεθα , ἀπηγγέλλεσθε , ἀπηγγέλλοντο

# = Future: ἀπαγγελέω, ἀπαγγελέομαι, ἀπαγγελθήσομαι (Uncontracted)

active , indicative , ἀπαγγελέω , ἀπαγγελέεις , ἀπαγγελέει , ἀπαγγελέετον , ἀπαγγελέετον , ἀπαγγελέομεν , ἀπαγγελέετε , ἀπαγγελέουσι(ν)
optative , ἀπαγγελέοιμι , ἀπαγγελέοις , ἀπαγγελέοι , ἀπαγγελέοιτον , ἀπαγγελεοίτην , ἀπαγγελέοιμεν , ἀπαγγελέοιτε , ἀπαγγελέοιεν
middle , indicative , ἀπαγγελέομαι , ἀπαγγελέῃ,
ἀπαγγελέει , ἀπαγγελέεται , ἀπαγγελέεσθον , ἀπαγγελέεσθον , ἀπαγγελεόμεθα , ἀπαγγελέεσθε , ἀπαγγελέονται
optative , ἀπαγγελεοίμην , ἀπαγγελέοιο , ἀπαγγελέοιτο , ἀπαγγελέοισθον , ἀπαγγελεοίσθην , ἀπαγγελεοίμεθα , ἀπαγγελέοισθε , ἀπαγγελέοιντο
passive , indicative , ἀπαγγελθήσομαι , ἀπαγγελθήσῃ , ἀπαγγελθήσεται , ἀπαγγελθήσεσθον , ἀπαγγελθήσεσθον , ἀπαγγελθησόμεθα , ἀπαγγελθήσεσθε , ἀπαγγελθήσονται
optative , ἀπαγγελθησοίμην , ἀπαγγελθήσοιο , ἀπαγγελθήσοιτο , ἀπαγγελθήσοισθον , ἀπαγγελθησοίσθην , ἀπαγγελθησοίμεθα , ἀπαγγελθήσοισθε , ἀπαγγελθήσοιντο
, active , middle , passive

# =>>> infinitive
 , ἀπαγγελέειν , ἀπαγγελέεσθαι , ἀπαγγελθήσεσθαι
participle , m , ἀπαγγελέων , ἀπαγγελεόμενος , ἀπαγγελθησόμενος
f , ἀπαγγελέουσα , ἀπαγγελεομένη , ἀπαγγελθησομένη
n , ἀπαγγελέον , ἀπαγγελεόμενον , ἀπαγγελθησόμενον

# = Future: ἀπαγγελῶ, ἀπαγγελοῦμαι, ἀπαγγελθήσομαι (Contracted)

active , indicative , ἀπαγγελῶ , ἀπαγγελεῖς , ἀπαγγελεῖ , ἀπαγγελεῖτον , ἀπαγγελεῖτον , ἀπαγγελοῦμεν , ἀπαγγελεῖτε , ἀπαγγελοῦσι(ν)
optative , ἀπαγγελοίην,
ἀπαγγελοῖμι , ἀπαγγελοίης,
ἀπαγγελοῖς , ἀπαγγελοίη,
ἀπαγγελοῖ , ἀπαγγελοῖτον,
ἀπαγγελοίητον , ἀπαγγελοίτην,
ἀπαγγελοιήτην , ἀπαγγελοῖμεν,
ἀπαγγελοίημεν , ἀπαγγελοῖτε,
ἀπαγγελοίητε , ἀπαγγελοῖεν,
ἀπαγγελοίησαν
middle , indicative , ἀπαγγελοῦμαι , ἀπαγγελῇ , ἀπαγγελεῖται , ἀπαγγελεῖσθον , ἀπαγγελεῖσθον , ἀπαγγελούμεθα , ἀπαγγελεῖσθε , ἀπαγγελοῦνται
optative , ἀπαγγελοίμην , ἀπαγγελοῖο , ἀπαγγελοῖτο , ἀπαγγελοῖσθον , ἀπαγγελοίσθην , ἀπαγγελοίμεθα , ἀπαγγελοῖσθε , ἀπαγγελοῖντο
passive , indicative , ἀπαγγελθήσομαι , ἀπαγγελθήσῃ , ἀπαγγελθήσεται , ἀπαγγελθήσεσθον , ἀπαγγελθήσεσθον , ἀπαγγελθησόμεθα , ἀπαγγελθήσεσθε , ἀπαγγελθήσονται
optative , ἀπαγγελθησοίμην , ἀπαγγελθήσοιο , ἀπαγγελθήσοιτο , ἀπαγγελθήσοισθον , ἀπαγγελθησοίσθην , ἀπαγγελθησοίμεθα , ἀπαγγελθήσοισθε , ἀπαγγελθήσοιντο
, active , middle , passive

# =>>> infinitive
 , ἀπαγγελεῖν , ἀπαγγελεῖσθαι , ἀπαγγελθήσεσθαι
participle , m , ἀπαγγελῶν , ἀπαγγελούμενος , ἀπαγγελθησόμενος
f , ἀπαγγελοῦσα , ἀπαγγελουμένη , ἀπαγγελθησομένη
n , ἀπαγγελοῦν , ἀπαγγελούμενον , ἀπαγγελθησόμενον

# = Aorist: ἀπήγγειλα, ἀπηγγειλάμην, ἀπηγγέλθην

active , indicative , ἀπήγγειλα , ἀπήγγειλας , ἀπήγγειλε(ν) , ἀπηγγείλατον , ἀπηγγειλάτην , ἀπηγγείλαμεν , ἀπηγγείλατε , ἀπήγγειλαν
subjunctive , ἀπαγγείλω , ἀπαγγείλῃς , ἀπαγγείλῃ , ἀπαγγείλητον , ἀπαγγείλητον , ἀπαγγείλωμεν , ἀπαγγείλητε , ἀπαγγείλωσι(ν)
optative , ἀπαγγείλαιμι , ἀπαγγείλειας,
ἀπαγγείλαις , ἀπαγγείλειε(ν),
ἀπαγγείλαι , ἀπαγγείλαιτον , ἀπαγγειλαίτην , ἀπαγγείλαιμεν , ἀπαγγείλαιτε , ἀπαγγείλειαν,
ἀπαγγείλαιεν
imperative ,   , ἀπάγγειλον , ἀπαγγειλάτω , ἀπαγγείλατον , ἀπαγγειλάτων ,   , ἀπαγγείλατε , ἀπαγγειλάντων
middle , indicative , ἀπηγγειλάμην , ἀπηγγείλω , ἀπηγγείλατο , ἀπηγγείλασθον , ἀπηγγειλάσθην , ἀπηγγειλάμεθα , ἀπηγγείλασθε , ἀπηγγείλαντο
subjunctive , ἀπαγγείλωμαι , ἀπαγγείλῃ , ἀπαγγείληται , ἀπαγγείλησθον , ἀπαγγείλησθον , ἀπαγγειλώμεθα , ἀπαγγείλησθε , ἀπαγγείλωνται
optative , ἀπαγγειλαίμην , ἀπαγγείλαιο , ἀπαγγείλαιτο , ἀπαγγείλαισθον , ἀπαγγειλαίσθην , ἀπαγγειλαίμεθα , ἀπαγγείλαισθε , ἀπαγγείλαιντο
imperative ,   , ἀπάγγειλαι , ἀπαγγειλάσθω , ἀπαγγείλασθον , ἀπαγγειλάσθων ,   , ἀπαγγείλασθε , ἀπαγγειλάσθων
passive , indicative , ἀπηγγέλθην , ἀπηγγέλθης , ἀπηγγέλθη , ἀπηγγέλθητον , ἀπηγγελθήτην , ἀπηγγέλθημεν , ἀπηγγέλθητε , ἀπηγγέλθησαν
subjunctive , ἀπαγγελθῶ , ἀπαγγελθῇς , ἀπαγγελθῇ , ἀπαγγελθῆτον , ἀπαγγελθῆτον , ἀπαγγελθῶμεν , ἀπαγγελθῆτε , ἀπαγγελθῶσι(ν)
optative , ἀπαγγελθείην , ἀπαγγελθείης , ἀπαγγελθείη , ἀπαγγελθεῖτον,
ἀπαγγελθείητον , ἀπαγγελθείτην,
ἀπαγγελθειήτην , ἀπαγγελθεῖμεν,
ἀπαγγελθείημεν , ἀπαγγελθεῖτε,
ἀπαγγελθείητε , ἀπαγγελθεῖεν,
ἀπαγγελθείησαν
imperative ,   , ἀπαγγέλθητι , ἀπαγγελθήτω , ἀπαγγέλθητον , ἀπαγγελθήτων ,   , ἀπαγγέλθητε , ἀπαγγελθέντων
, active , middle , passive

# =>>> infinitive
 , ἀπαγγεῖλαι , ἀπαγγείλασθαι , ἀπαγγελθῆναι
participle , m , ἀπαγγείλας , ἀπαγγειλάμενος , ἀπαγγελθείς
f , ἀπαγγείλασα , ἀπαγγειλαμένη , ἀπαγγελθεῖσα
n , ἀπαγγεῖλαν , ἀπαγγειλάμενον , ἀπαγγελθέν

# = Aorist: ἀπηγγέλην (Koine)

passive , indicative , ἀπηγγέλην , ἀπηγγέλης , ἀπηγγέλη , ἀπηγγέλητον , ἀπηγγελήτην , ἀπηγγέλημεν , ἀπηγγέλητε , ἀπηγγέλησαν
subjunctive , ἀπαγγελῶ , ἀπαγγελῇς , ἀπαγγελῇ , ἀπαγγελῆτον , ἀπαγγελῆτον , ἀπαγγελῶμεν , ἀπαγγελῆτε , ἀπαγγελῶσι(ν)
optative , ἀπαγγελείην , ἀπαγγελείης , ἀπαγγελείη , ἀπαγγελεῖτον,
ἀπαγγελείητον , ἀπαγγελείτην,
ἀπαγγελειήτην , ἀπαγγελεῖμεν,
ἀπαγγελείημεν , ἀπαγγελεῖτε,
ἀπαγγελείητε , ἀπαγγελεῖεν,
ἀπαγγελείησαν
imperative ,   , ἀπαγγέληθι , ἀπαγγελήτω , ἀπαγγέλητον , ἀπαγγελήτων ,   , ἀπαγγέλητε , ἀπαγγελέντων
, , , passive

# =>>> infinitive
 , , , ἀπαγγελῆναι
participle , m , , , ἀπαγγελείς
f , , , ἀπαγγελεῖσα
n , , , ἀπαγγελέν
 , Dialects other than Attic are not well attested. Some forms are based on conjecture. Use with caution. For more details, see Appendix:Ancient Greek dialectal conjugation.
# = Perfect: ἀπήγγελκα, ἀπήγγελμαι

active , indicative , ἀπήγγελκα , ἀπήγγελκας , ἀπήγγελκε(ν) , ἀπηγγέλκατον , ἀπηγγέλκατον , ἀπηγγέλκαμεν , ἀπηγγέλκατε , ἀπηγγέλκασι(ν)
subjunctive , ἀπηγγέλκω , ἀπηγγέλκῃς , ἀπηγγέλκῃ , ἀπηγγέλκητον , ἀπηγγέλκητον , ἀπηγγέλκωμεν , ἀπηγγέλκητε , ἀπηγγέλκωσι(ν)
optative , ἀπηγγέλκοιμι,
ἀπηγγελκοίην , ἀπηγγέλκοις,
ἀπηγγελκοίης , ἀπηγγέλκοι,
ἀπηγγελκοίη , ἀπηγγέλκοιτον , ἀπηγγελκοίτην , ἀπηγγέλκοιμεν , ἀπηγγέλκοιτε , ἀπηγγέλκοιεν
imperative ,   , ἀπήγγελκε , ἀπηγγελκέτω , ἀπηγγέλκετον , ἀπηγγελκέτων ,   , ἀπηγγέλκετε , ἀπηγγελκόντων
middle/
passive , indicative , ἀπήγγελμαι , ἀπήγγελσαι , ἀπήγγελται , ἀπήγγελθον , ἀπήγγελθον , ἀπηγγέλμεθα , ἀπήγγελθε , ἀπηγγέλαται
subjunctive , ἀπηγγελμένος ὦ , ἀπηγγελμένος ᾖς , ἀπηγγελμένος ᾖ , ἀπηγγελμένω ἦτον , ἀπηγγελμένω ἦτον , ἀπηγγελμένοι ὦμεν , ἀπηγγελμένοι ἦτε , ἀπηγγελμένοι ὦσι(ν)
optative , ἀπηγγελμένος εἴην , ἀπηγγελμένος εἴης , ἀπηγγελμένος εἴη , ἀπηγγελμένοι εἴητον/εἶτον , ἀπηγγελμένω εἰήτην/εἴτην , ἀπηγγελμένοι εἴημεν/εἶμεν , ἀπηγγελμένοι εἴητε/εἶτε , ἀπηγγελμένοι εἴησαν/εἶεν
imperative ,   , ἀπήγγελσο , ἀπηγγέλθω , ἀπήγγελθον , ἀπηγγέλθων ,   , ἀπήγγελθε , ἀπηγγέλθων
, active , middle/passive

# =>>> infinitive
 , ἀπηγγελκέναι , ἀπηγγέλθαι
participle , m , ἀπηγγελκώς , ἀπηγγελμένος
f , ἀπηγγελκυῖα , ἀπηγγελμένη
n , ἀπηγγελκός , ἀπηγγελμένον

# ========== ἀπαιτέω • (apaitéō)

    (transitive) to demand back, demand in payment
    (transitive) to require
    (passive)
        (of persons, transitive) to have something demanded of one
        (of persons, intransitive) to yield to a request
        (of things, intransitive) to be demanded

# = Present: ἀπαιτέω, ἀπαιτέομαι (Uncontracted)

act.pres.ind: ἀπαιτέω , ἀπαιτέεις , ἀπαιτέει , ἀπαιτέετον , ἀπαιτέετον , ἀπαιτέομεν , ἀπαιτέετε , ἀπαιτέουσι(ν)
act.pres.sub: ἀπαιτέω , ἀπαιτέῃς , ἀπαιτέῃ , ἀπαιτέητον , ἀπαιτέητον , ἀπαιτέωμεν , ἀπαιτέητε , ἀπαιτέωσι(ν)
act.pres.opt: ἀπαιτέοιμι , ἀπαιτέοις , ἀπαιτέοι , ἀπαιτέοιτον , ἀπαιτεοίτην , ἀπαιτέοιμεν , ἀπαιτέοιτε , ἀπαιτέοιεν
act.pres.imp: ἀπαίτεε , ἀπαιτεέτω , ἀπαιτέετον , ἀπαιτεέτων ,   , ἀπαιτέετε , ἀπαιτεόντων
mp.pres.ind: ἀπαιτέομαι , ἀπαιτέῃ-ἀπαιτέει , ἀπαιτέεται , ἀπαιτέεσθον , ἀπαιτέεσθον , ἀπαιτεόμεθα , ἀπαιτέεσθε , ἀπαιτέονται
mp.pres.sub: ἀπαιτέωμαι , ἀπαιτέῃ , ἀπαιτέηται , ἀπαιτέησθον , ἀπαιτέησθον , ἀπαιτεώμεθα , ἀπαιτέησθε , ἀπαιτέωνται
mp.pres.opt: ἀπαιτεοίμην , ἀπαιτέοιο , ἀπαιτέοιτο , ἀπαιτέοισθον , ἀπαιτεοίσθην , ἀπαιτεοίμεθα , ἀπαιτέοισθε , ἀπαιτέοιντο
mp.pres.imp: ἀπαιτέου , ἀπαιτεέσθω , ἀπαιτέεσθον , ἀπαιτεέσθων ,   , ἀπαιτέεσθε , ἀπαιτεέσθων

# =>>> infinitive
 , ἀπαιτέειν , ἀπαιτέεσθαι
participle , m , ἀπαιτέων , ἀπαιτεόμενος
f , ἀπαιτέουσα , ἀπαιτεομένη
n , ἀπαιτέον , ἀπαιτεόμενον

# = Present: ἀπαιτῶ, ἀπαιτοῦμαι (Contracted)

act.pres.ind: ἀπαιτῶ , ἀπαιτεῖς , ἀπαιτεῖ , ἀπαιτεῖτον , ἀπαιτεῖτον , ἀπαιτοῦμεν , ἀπαιτεῖτε , ἀπαιτοῦσι(ν)
act.pres.sub: ἀπαιτῶ , ἀπαιτῇς , ἀπαιτῇ , ἀπαιτῆτον , ἀπαιτῆτον , ἀπαιτῶμεν , ἀπαιτῆτε , ἀπαιτῶσι(ν)
act.pres.opt: ἀπαιτοίην-ἀπαιτοῖμι , ἀπαιτοίης-ἀπαιτοῖς , ἀπαιτοίη-ἀπαιτοῖ , ἀπαιτοῖτον-ἀπαιτοίητον , ἀπαιτοίτην-ἀπαιτοιήτην , ἀπαιτοῖμεν-ἀπαιτοίημεν , ἀπαιτοῖτε-ἀπαιτοίητε , ἀπαιτοῖεν-ἀπαιτοίησαν
act.pres.imp: ἀπαίτει , ἀπαιτείτω , ἀπαιτεῖτον , ἀπαιτείτων ,   , ἀπαιτεῖτε , ἀπαιτούντων
mp.pres.ind: ἀπαιτοῦμαι , ἀπαιτεῖ-ἀπαιτῇ , ἀπαιτεῖται , ἀπαιτεῖσθον , ἀπαιτεῖσθον , ἀπαιτούμεθα , ἀπαιτεῖσθε , ἀπαιτοῦνται
mp.pres.sub: ἀπαιτῶμαι , ἀπαιτῇ , ἀπαιτῆται , ἀπαιτῆσθον , ἀπαιτῆσθον , ἀπαιτώμεθα , ἀπαιτῆσθε , ἀπαιτῶνται
mp.pres.opt: ἀπαιτοίμην , ἀπαιτοῖο , ἀπαιτοῖτο , ἀπαιτοῖσθον , ἀπαιτοίσθην , ἀπαιτοίμεθα , ἀπαιτοῖσθε , ἀπαιτοῖντο
mp.pres.imp: ἀπαιτοῦ , ἀπαιτείσθω , ἀπαιτεῖσθον , ἀπαιτείσθων ,   , ἀπαιτεῖσθε , ἀπαιτείσθων

# =>>> infinitive
 , ἀπαιτεῖν , ἀπαιτεῖσθαι
participle , m , ἀπαιτῶν , ἀπαιτούμενος
f , ἀπαιτοῦσα , ἀπαιτουμένη
n , ἀπαιτοῦν , ἀπαιτούμενον

# = Imperfect: ἀπῄτεον, ἀπῃτεόμην (Uncontracted)

active , indicative , ἀπῄτεον , ἀπῄτεες , ἀπῄτεε(ν) , ἀπῃτέετον , ἀπῃτεέτην , ἀπῃτέομεν , ἀπῃτέετε , ἀπῄτεον
middle/
passive , indicative , ἀπῃτεόμην , ἀπῃτέου , ἀπῃτέετο , ἀπῃτέεσθον , ἀπῃτεέσθην , ἀπῃτεόμεθα , ἀπῃτέεσθε , ἀπῃτέοντο

# = Imperfect: ἀπῄτουν, ἀπῃτούμην (Contracted)

active , indicative , ἀπῄτουν , ἀπῄτεις , ἀπῄτει , ἀπῃτεῖτον , ἀπῃτείτην , ἀπῃτοῦμεν , ἀπῃτεῖτε , ἀπῄτουν
middle/
passive , indicative , ἀπῃτούμην , ἀπῃτοῦ , ἀπῃτεῖτο , ἀπῃτεῖσθον , ἀπῃτείσθην , ἀπῃτούμεθα , ἀπῃτεῖσθε , ἀπῃτοῦντο

# = Future: ἀπαιτήσω

active , indicative , ἀπαιτήσω , ἀπαιτήσεις , ἀπαιτήσει , ἀπαιτήσετον , ἀπαιτήσετον , ἀπαιτήσομεν , ἀπαιτήσετε , ἀπαιτήσουσι(ν)
optative , ἀπαιτήσοιμι , ἀπαιτήσοις , ἀπαιτήσοι , ἀπαιτήσοιτον , ἀπαιτησοίτην , ἀπαιτήσοιμεν , ἀπαιτήσοιτε , ἀπαιτήσοιεν
, active

# =>>> infinitive
 , ἀπαιτήσειν
participle , m , ἀπαιτήσων
f , ἀπαιτήσουσα
n , ἀπαιτῆσον

# = Aorist: ἀπῄτησα, ἀπῃτήθην

active , indicative , ἀπῄτησα , ἀπῄτησας , ἀπῄτησε(ν) , ἀπῃτήσατον , ἀπῃτησάτην , ἀπῃτήσαμεν , ἀπῃτήσατε , ἀπῄτησαν
subjunctive , ἀπαιτήσω , ἀπαιτήσῃς , ἀπαιτήσῃ , ἀπαιτήσητον , ἀπαιτήσητον , ἀπαιτήσωμεν , ἀπαιτήσητε , ἀπαιτήσωσι(ν)
optative , ἀπαιτήσαιμι , ἀπαιτήσειας,
ἀπαιτήσαις , ἀπαιτήσειε(ν),
ἀπαιτήσαι , ἀπαιτήσαιτον , ἀπαιτησαίτην , ἀπαιτήσαιμεν , ἀπαιτήσαιτε , ἀπαιτήσειαν,
ἀπαιτήσαιεν
imperative ,   , ἀπαίτησον , ἀπαιτησάτω , ἀπαιτήσατον , ἀπαιτησάτων ,   , ἀπαιτήσατε , ἀπαιτησάντων
passive , indicative , ἀπῃτήθην , ἀπῃτήθης , ἀπῃτήθη , ἀπῃτήθητον , ἀπῃτηθήτην , ἀπῃτήθημεν , ἀπῃτήθητε , ἀπῃτήθησαν
subjunctive , ἀπαιτηθῶ , ἀπαιτηθῇς , ἀπαιτηθῇ , ἀπαιτηθῆτον , ἀπαιτηθῆτον , ἀπαιτηθῶμεν , ἀπαιτηθῆτε , ἀπαιτηθῶσι(ν)
optative , ἀπαιτηθείην , ἀπαιτηθείης , ἀπαιτηθείη , ἀπαιτηθεῖτον,
ἀπαιτηθείητον , ἀπαιτηθείτην,
ἀπαιτηθειήτην , ἀπαιτηθεῖμεν,
ἀπαιτηθείημεν , ἀπαιτηθεῖτε,
ἀπαιτηθείητε , ἀπαιτηθεῖεν,
ἀπαιτηθείησαν
imperative ,   , ἀπαιτήθητι , ἀπαιτηθήτω , ἀπαιτήθητον , ἀπαιτηθήτων ,   , ἀπαιτήθητε , ἀπαιτηθέντων
, active , , passive

# =>>> infinitive
 , ἀπαιτῆσαι , , ἀπαιτηθῆναι
participle , m , ἀπαιτήσας , , ἀπαιτηθείς
f , ἀπαιτήσασα , , ἀπαιτηθεῖσα
n , ἀπαιτῆσαν , , ἀπαιτηθέν

# = Perfect: ἀπῄτηκα, ἀπῄτημαι

active , indicative , ἀπῄτηκα , ἀπῄτηκας , ἀπῄτηκε(ν) , ἀπῃτήκατον , ἀπῃτήκατον , ἀπῃτήκαμεν , ἀπῃτήκατε , ἀπῃτήκασι(ν)
subjunctive , ἀπῃτήκω , ἀπῃτήκῃς , ἀπῃτήκῃ , ἀπῃτήκητον , ἀπῃτήκητον , ἀπῃτήκωμεν , ἀπῃτήκητε , ἀπῃτήκωσι(ν)
optative , ἀπῃτήκοιμι,
ἀπῃτηκοίην , ἀπῃτήκοις,
ἀπῃτηκοίης , ἀπῃτήκοι,
ἀπῃτηκοίη , ἀπῃτήκοιτον , ἀπῃτηκοίτην , ἀπῃτήκοιμεν , ἀπῃτήκοιτε , ἀπῃτήκοιεν
imperative ,   , ἀπῄτηκε , ἀπῃτηκέτω , ἀπῃτήκετον , ἀπῃτηκέτων ,   , ἀπῃτήκετε , ἀπῃτηκόντων
middle/
passive , indicative , ἀπῄτημαι , ἀπῄτησαι , ἀπῄτηται , ἀπῄτησθον , ἀπῄτησθον , ἀπῃτήμεθα , ἀπῄτησθε , ἀπῄτηνται
subjunctive , ἀπῃτημένος ὦ , ἀπῃτημένος ᾖς , ἀπῃτημένος ᾖ , ἀπῃτημένω ἦτον , ἀπῃτημένω ἦτον , ἀπῃτημένοι ὦμεν , ἀπῃτημένοι ἦτε , ἀπῃτημένοι ὦσι(ν)
optative , ἀπῃτημένος εἴην , ἀπῃτημένος εἴης , ἀπῃτημένος εἴη , ἀπῃτημένοι εἴητον/εἶτον , ἀπῃτημένω εἰήτην/εἴτην , ἀπῃτημένοι εἴημεν/εἶμεν , ἀπῃτημένοι εἴητε/εἶτε , ἀπῃτημένοι εἴησαν/εἶεν
imperative ,   , ἀπῄτησο , ἀπῃτήσθω , ἀπῄτησθον , ἀπῃτήσθων ,   , ἀπῄτησθε , ἀπῃτήσθων
, active , middle/passive

# =>>> infinitive
 , ἀπῃτηκέναι , ἀπῃτῆσθαι
participle , m , ἀπῃτηκώς , ἀπῃτημένος
f , ἀπῃτηκυῖα , ἀπῃτημένη
n , ἀπῃτηκός , ἀπῃτημένον

# ========== ἀπαμείβομαι • (apameíbomai)

    (transitive) to answer, reply to

Conjugation

# = Present: ἀπαμείβομαι

mp.pres.ind: ἀπαμείβομαι , ἀπαμείβῃ,
ἀπαμείβει , ἀπαμείβεται , ἀπαμείβεσθον , ἀπαμείβεσθον , ἀπαμειβόμεθα , ἀπαμείβεσθε , ἀπαμείβονται
mp.pres.sub: ἀπαμείβωμαι , ἀπαμείβῃ , ἀπαμείβηται , ἀπαμείβησθον , ἀπαμείβησθον , ἀπαμειβώμεθα , ἀπαμείβησθε , ἀπαμείβωνται
mp.pres.opt: ἀπαμειβοίμην , ἀπαμείβοιο , ἀπαμείβοιτο , ἀπαμείβοισθον , ἀπαμειβοίσθην , ἀπαμειβοίμεθα , ἀπαμείβοισθε , ἀπαμείβοιντο
mp.pres.imp: ἀπαμείβου , ἀπαμειβέσθω , ἀπαμείβεσθον , ἀπαμειβέσθων ,   , ἀπαμείβεσθε , ἀπαμειβέσθων

# =>>> infinitive
 , , ἀπαμείβεσθαι
participle , m , , ἀπαμειβόμενος
f , , ἀπαμειβομένη
n , , ἀπαμειβόμενον

# = Imperfect: ἀπαμειβόμην (Epic)

middle , indicative , ἀπαμειβόμην , ἀπαμείβου , ἀπαμείβετο , ἀπαμείβεσθον , ἀπαμειβέσθην , ἀπαμειβόμε(σ)θα , ἀπαμείβεσθε , ἀπαμείβοντο
 , Dialects other than Attic are not well attested. Some forms are based on conjecture. Use with caution. For more details, see Appendix:Ancient Greek dialectal conjugation.
# = Future: ἀπαμείψομαι

middle , indicative , ἀπαμείψομαι , ἀπαμείψῃ,
ἀπαμείψει , ἀπαμείψεται , ἀπαμείψεσθον , ἀπαμείψεσθον , ἀπαμειψόμεθα , ἀπαμείψεσθε , ἀπαμείψονται
optative , ἀπαμειψοίμην , ἀπαμείψοιο , ἀπαμείψοιτο , ἀπαμείψοισθον , ἀπαμειψοίσθην , ἀπαμειψοίμεθα , ἀπαμείψοισθε , ἀπαμείψοιντο
, , middle

# =>>> infinitive
 , , ἀπαμείψεσθαι
participle , m , , ἀπαμειψόμενος
f , , ἀπαμειψομένη
n , , ἀπαμειψόμενον

# = Aorist: ἀπημείφθην

passive , indicative , ἀπημείφθην , ἀπημείφθης , ἀπημείφθη , ἀπημείφθητον , ἀπημειφθήτην , ἀπημείφθημεν , ἀπημείφθητε , ἀπημείφθησαν
subjunctive , ἀπαμειφθῶ , ἀπαμειφθῇς , ἀπαμειφθῇ , ἀπαμειφθῆτον , ἀπαμειφθῆτον , ἀπαμειφθῶμεν , ἀπαμειφθῆτε , ἀπαμειφθῶσι(ν)
optative , ἀπαμειφθείην , ἀπαμειφθείης , ἀπαμειφθείη , ἀπαμειφθεῖτον,
ἀπαμειφθείητον , ἀπαμειφθείτην,
ἀπαμειφθειήτην , ἀπαμειφθεῖμεν,
ἀπαμειφθείημεν , ἀπαμειφθεῖτε,
ἀπαμειφθείητε , ἀπαμειφθεῖεν,
ἀπαμειφθείησαν
imperative ,   , ἀπαμείφθητι , ἀπαμειφθήτω , ἀπαμείφθητον , ἀπαμειφθήτων ,   , ἀπαμείφθητε , ἀπαμειφθέντων
, , , passive

# =>>> infinitive
 , , , ἀπαμειφθῆναι
participle , m , , , ἀπαμειφθείς
f , , , ἀπαμειφθεῖσα
n , , , ἀπαμειφθέν

# = Perfect: ἀπάμειμμαι (Epic)

middle , indicative , ἀπάμειμμαι , ἀπάμειψαι , ἀπάμειπται , ἀπάμειφθον , ἀπάμειφθον , ἀπαμείμμεθα , ἀπάμειφθε , ἀπαμείβαται
subjunctive , ἀπαμειμμένος ὦ(μι) , ἀπαμειμμένος ᾖσ(θα) , ἀπαμειμμένος ᾖ(σι) , ἀπαμειμμένω ἦτον , ἀπαμειμμένω ἦτον , ἀπαμειμμένοι ὦμεν , ἀπαμειμμένοι ἦτε , ἀπαμειμμένοι ὦσι(ν)
optative , ἀπαμειμμένος εἴην , ἀπαμειμμένος εἴης , ἀπαμειμμένος εἴη , ἀπαμειμμένοι εἴητον/εἶτον , ἀπαμειμμένω εἰήτην/εἴτην , ἀπαμειμμένοι εἴημεν/εἶμεν , ἀπαμειμμένοι εἴητε/εἶτε , ἀπαμειμμένοι εἴησαν/εἶεν
imperative ,   , ἀπάμειψο , ἀπαμείφθω , ἀπάμειφθον , ἀπαμείφθων ,   , ἀπάμειφθε , ἀπαμείφθων

# =>>> infinitive
 , , ἀπαμεῖφθαι
participle , m , , ἀπαμειμμένος
f , , ἀπαμειμμένη
n , , ἀπαμειμμένον
 , Dialects other than Attic are not well attested. Some forms are based on conjecture. Use with caution. For more details, see Appendix:Ancient Greek dialectal conjugation.
# = Pluperfect: ἀπαμείμμην (Epic)

middle , indicative , ἀπαμείμμην , ἀπάμειψο , ἀπάμειπτο , ἀπάμειφθον , ἀπαμείφθην , ἀπαμείμμεθα , ἀπάμειφθε , ἀπαμείβατο


# ========== ἀπέρχομαι • (apérkhomai)

    (with genitive) to go away from, depart from
        (when used with εἰς (eis), departure at one place and arrival at another is implied)
        (absolute)
        (with participle)
        to depart from life

# = Present: ἀπέρχομαι

mp.pres.ind: ἀπέρχομαι , ἀπέρχῃ-ἀπέρχει , ἀπέρχεται , ἀπέρχεσθον , ἀπέρχεσθον , ἀπερχόμεθα , ἀπέρχεσθε , ἀπέρχονται
mp.pres.sub: ἀπέρχωμαι , ἀπέρχῃ , ἀπέρχηται , ἀπέρχησθον , ἀπέρχησθον , ἀπερχώμεθα , ἀπέρχησθε , ἀπέρχωνται
mp.pres.opt: ἀπερχοίμην , ἀπέρχοιο , ἀπέρχοιτο , ἀπέρχοισθον , ἀπερχοίσθην , ἀπερχοίμεθα , ἀπέρχοισθε , ἀπέρχοιντο
mp.pres.imp: ἀπέρχου , ἀπερχέσθω , ἀπέρχεσθον , ἀπερχέσθων ,   , ἀπέρχεσθε , ἀπερχέσθων

# =>>> infinitive
 , , ἀπέρχεσθαι
participle , m , , ἀπερχόμενος
f , , ἀπερχομένη
n , , ἀπερχόμενον

# = Future: ἀπελεύσομαι

middle , indicative , ἀπελεύσομαι , ἀπελεύσῃ,
ἀπελεύσει , ἀπελεύσεται , ἀπελεύσεσθον , ἀπελεύσεσθον , ἀπελευσόμεθα , ἀπελεύσεσθε , ἀπελεύσονται
optative , ἀπελευσοίμην , ἀπελεύσοιο , ἀπελεύσοιτο , ἀπελεύσοισθον , ἀπελευσοίσθην , ἀπελευσοίμεθα , ἀπελεύσοισθε , ἀπελεύσοιντο
, , middle

# =>>> infinitive
 , , ἀπελεύσεσθαι
participle , m , , ἀπελευσόμενος
f , , ἀπελευσομένη
n , , ἀπελευσόμενον

# ========== ἀπιχθυόομαι • (apikhthuóomai)

    I become a fish
Conjugation

# = Present: ἀπιχθυόομαι

mp.pres.ind: ἀπιχθυόομαι , ἀπιχθυόῃ-ἀπιχθυόει , ἀπιχθυόεται , ἀπιχθυόεσθον , ἀπιχθυόεσθον , ἀπιχθυοόμεθα , ἀπιχθυόεσθε , ἀπιχθυόονται
mp.pres.sub: ἀπιχθυόωμαι , ἀπιχθυόῃ , ἀπιχθυόηται , ἀπιχθυόησθον , ἀπιχθυόησθον , ἀπιχθυοώμεθα , ἀπιχθυόησθε , ἀπιχθυόωνται
mp.pres.opt: ἀπιχθυοοίμην , ἀπιχθυόοιο , ἀπιχθυόοιτο , ἀπιχθυόοισθον , ἀπιχθυοοίσθην , ἀπιχθυοοίμεθα , ἀπιχθυόοισθε , ἀπιχθυόοιντο
mp.pres.imp: ἀπιχθυόου , ἀπιχθυοέσθω , ἀπιχθυόεσθον , ἀπιχθυοέσθων ,   , ἀπιχθυόεσθε , ἀπιχθυοέσθων

# =>>> infinitive
 , , ἀπιχθυόεσθαι
participle , m , , ἀπιχθυοόμενος
f , , ἀπιχθυοομένη
n , , ἀπιχθυοόμενον

# ========== ἀποδείκνυμι • (apodeíknumi)

    I demonstrate, point out, show.
Conjugation

# = Present: ἀποδείκνυμι, ἀποδείκνυμαι

act.pres.ind: ἀποδείκνυμι , ἀποδείκνυς , ἀποδείκνυσι(ν) , ἀποδείκνυτον , ἀποδείκνυτον , ἀποδείκνυμεν , ἀποδείκνυτε , ἀποδεικνύασι(ν)
act.pres.sub: ἀποδεικνύω , ἀποδεικνύῃς , ἀποδεικνύῃ , ἀποδεικνύητον , ἀποδεικνύητον , ἀποδεικνύωμεν , ἀποδεικνύητε , ἀποδεικνύωσι(ν)
act.pres.opt: ἀποδεικνύοιμι , ἀποδεικνύοις , ἀποδεικνύοι , ἀποδεικνύοιτον , ἀποδεικνυοίτην , ἀποδεικνύοιμεν , ἀποδεικνύοιτε , ἀποδεικνύοιεν
act.pres.imp: ἀποδείκνυ , ἀποδεικνύτω , ἀποδείκνυτον , ἀποδεικνύτων ,   , ἀποδείκνυτε , ἀποδεικνύντων
mp.pres.ind: ἀποδείκνυμαι , ἀποδείκνυσαι , ἀποδείκνυται , ἀποδείκνυσθον , ἀποδείκνυσθον , ἀποδεικνύμεθα , ἀποδείκνυσθε , ἀποδείκνυνται
mp.pres.sub: ἀποδεικνύωμαι , ἀποδεικνύῃ , ἀποδεικνύηται , ἀποδεικνύησθον , ἀποδεικνύησθον , ἀποδεικνυώμεθα , ἀποδεικνύησθε , ἀποδεικνύωνται
mp.pres.opt: ἀποδεικνυοίμην , ἀποδεικνύοιο , ἀποδεικνύοιτο , ἀποδεικνύοισθον , ἀποδεικνυοίσθην , ἀποδεικνυοίμεθα , ἀποδεικνύοισθε , ἀποδεικνύοιντο
mp.pres.imp: ἀποδείκνυσο , ἀποδεικνύσθω , ἀποδείκνυσθον , ἀποδεικνύσθων ,   , ἀποδείκνυσθε , ἀποδεικνύσθων

# =>>> infinitive
 , ἀποδεικνύναι , ἀποδείκνυσθαι
participle , m , ἀποδεικνύς , ἀποδεικνύμενος
f , ἀποδεικνῦσα , ἀποδεικνυμένη
n , ἀποδεικνύν , ἀποδεικνύμενον

# = Imperfect: ἀπεδείκνυν, ἀπεδεικνύμην

active , indicative , ἀπεδείκνυν , ἀπεδείκνυς , ἀπεδείκνυ , ἀπεδείκνυτον , ἀπεδεικνύτην , ἀπεδείκνυμεν , ἀπεδείκνυτε , ἀπεδείκνυσαν
middle/
passive , indicative , ἀπεδεικνύμην , ἀπεδείκνυσο , ἀπεδείκνυτο , ἀπεδείκνυσθον , ἀπεδεικνύσθην , ἀπεδεικνύμεθα , ἀπεδείκνυσθε , ἀπεδείκνυντο

# = Future: ἀποδείξω, ἀποδείξομαι, ἀποδειχθήσομαι

active , indicative , ἀποδείξω , ἀποδείξεις , ἀποδείξει , ἀποδείξετον , ἀποδείξετον , ἀποδείξομεν , ἀποδείξετε , ἀποδείξουσι(ν)
optative , ἀποδείξοιμι , ἀποδείξοις , ἀποδείξοι , ἀποδείξοιτον , ἀποδειξοίτην , ἀποδείξοιμεν , ἀποδείξοιτε , ἀποδείξοιεν
middle , indicative , ἀποδείξομαι , ἀποδείξῃ,
ἀποδείξει , ἀποδείξεται , ἀποδείξεσθον , ἀποδείξεσθον , ἀποδειξόμεθα , ἀποδείξεσθε , ἀποδείξονται
optative , ἀποδειξοίμην , ἀποδείξοιο , ἀποδείξοιτο , ἀποδείξοισθον , ἀποδειξοίσθην , ἀποδειξοίμεθα , ἀποδείξοισθε , ἀποδείξοιντο
passive , indicative , ἀποδειχθήσομαι , ἀποδειχθήσῃ , ἀποδειχθήσεται , ἀποδειχθήσεσθον , ἀποδειχθήσεσθον , ἀποδειχθησόμεθα , ἀποδειχθήσεσθε , ἀποδειχθήσονται
optative , ἀποδειχθησοίμην , ἀποδειχθήσοιο , ἀποδειχθήσοιτο , ἀποδειχθήσοισθον , ἀποδειχθησοίσθην , ἀποδειχθησοίμεθα , ἀποδειχθήσοισθε , ἀποδειχθήσοιντο
, active , middle , passive

# =>>> infinitive
 , ἀποδείξειν , ἀποδείξεσθαι , ἀποδειχθήσεσθαι
participle , m , ἀποδείξων , ἀποδειξόμενος , ἀποδειχθησόμενος
f , ἀποδείξουσα , ἀποδειξομένη , ἀποδειχθησομένη
n , ἀποδεῖξον , ἀποδειξόμενον , ἀποδειχθησόμενον

# = Future: ἀποδέξω, ἀποδέξομαι, ἀποδεχθήσομαι (Ionic)

active , indicative , ἀποδέξω , ἀποδέξεις , ἀποδέξει , ἀποδέξετον , ἀποδέξετον , ἀποδέξομεν , ἀποδέξετε , ἀποδέξουσι(ν)
optative , ἀποδέξοιμι , ἀποδέξοις , ἀποδέξοι , ἀποδέξοιτον , ἀποδεξοίτην , ἀποδέξοιμεν , ἀποδέξοιτε , ἀποδέξοιεν
middle , indicative , ἀποδέξομαι , ἀποδέξεαι , ἀποδέξεται , ἀποδέξεσθον , ἀποδέξεσθον , ἀποδεξόμεθα , ἀποδέξεσθε , ἀποδέξονται
optative , ἀποδεξοίμην , ἀποδέξοιο , ἀποδέξοιτο , ἀποδέξοισθον , ἀποδεξοίσθην , ἀποδεξοίμεθα , ἀποδέξοισθε , ἀποδέξοιντο
passive , indicative , ἀποδεχθήσομαι , ἀποδεχθήσῃ , ἀποδεχθήσεται , ἀποδεχθήσεσθον , ἀποδεχθήσεσθον , ἀποδεχθησόμεθα , ἀποδεχθήσεσθε , ἀποδεχθήσονται
optative , ἀποδεχθησοίμην , ἀποδεχθήσοιο , ἀποδεχθήσοιτο , ἀποδεχθήσοισθον , ἀποδεχθησοίσθην , ἀποδεχθησοίμεθα , ἀποδεχθήσοισθε , ἀποδεχθήσοιντο
, active , middle , passive

# =>>> infinitive
 , ἀποδέξειν , ἀποδέξεσθαι , ἀποδεχθήσεσθαι
participle , m , ἀποδέξων , ἀποδεξόμενος , ἀποδεχθησόμενος
f , ἀποδέξουσα , ἀποδεξομένη , ἀποδεχθησομένη
n , ἀποδέξον , ἀποδεξόμενον , ἀποδεχθησόμενον
 , Dialects other than Attic are not well attested. Some forms are based on conjecture. Use with caution. For more details, see Appendix:Ancient Greek dialectal conjugation.
# = Aorist: ἀπέδειξα, ἀπεδειξάμην, ἀπεδείχθην

active , indicative , ἀπέδειξα , ἀπέδειξας , ἀπέδειξε(ν) , ἀπεδείξατον , ἀπεδειξάτην , ἀπεδείξαμεν , ἀπεδείξατε , ἀπέδειξαν
subjunctive , ἀποδείξω , ἀποδείξῃς , ἀποδείξῃ , ἀποδείξητον , ἀποδείξητον , ἀποδείξωμεν , ἀποδείξητε , ἀποδείξωσι(ν)
optative , ἀποδείξαιμι , ἀποδείξειας,
ἀποδείξαις , ἀποδείξειε(ν),
ἀποδείξαι , ἀποδείξαιτον , ἀποδειξαίτην , ἀποδείξαιμεν , ἀποδείξαιτε , ἀποδείξειαν,
ἀποδείξαιεν
imperative ,   , ἀπόδειξον , ἀποδειξάτω , ἀποδείξατον , ἀποδειξάτων ,   , ἀποδείξατε , ἀποδειξάντων
middle , indicative , ἀπεδειξάμην , ἀπεδείξω , ἀπεδείξατο , ἀπεδείξασθον , ἀπεδειξάσθην , ἀπεδειξάμεθα , ἀπεδείξασθε , ἀπεδείξαντο
subjunctive , ἀποδείξωμαι , ἀποδείξῃ , ἀποδείξηται , ἀποδείξησθον , ἀποδείξησθον , ἀποδειξώμεθα , ἀποδείξησθε , ἀποδείξωνται
optative , ἀποδειξαίμην , ἀποδείξαιο , ἀποδείξαιτο , ἀποδείξαισθον , ἀποδειξαίσθην , ἀποδειξαίμεθα , ἀποδείξαισθε , ἀποδείξαιντο
imperative ,   , ἀπόδειξαι , ἀποδειξάσθω , ἀποδείξασθον , ἀποδειξάσθων ,   , ἀποδείξασθε , ἀποδειξάσθων
passive , indicative , ἀπεδείχθην , ἀπεδείχθης , ἀπεδείχθη , ἀπεδείχθητον , ἀπεδειχθήτην , ἀπεδείχθημεν , ἀπεδείχθητε , ἀπεδείχθησαν
subjunctive , ἀποδειχθῶ , ἀποδειχθῇς , ἀποδειχθῇ , ἀποδειχθῆτον , ἀποδειχθῆτον , ἀποδειχθῶμεν , ἀποδειχθῆτε , ἀποδειχθῶσι(ν)
optative , ἀποδειχθείην , ἀποδειχθείης , ἀποδειχθείη , ἀποδειχθεῖτον,
ἀποδειχθείητον , ἀποδειχθείτην,
ἀποδειχθειήτην , ἀποδειχθεῖμεν,
ἀποδειχθείημεν , ἀποδειχθεῖτε,
ἀποδειχθείητε , ἀποδειχθεῖεν,
ἀποδειχθείησαν
imperative ,   , ἀποδείχθητι , ἀποδειχθήτω , ἀποδείχθητον , ἀποδειχθήτων ,   , ἀποδείχθητε , ἀποδειχθέντων
, active , middle , passive

# =>>> infinitive
 , ἀποδεῖξαι , ἀποδείξασθαι , ἀποδειχθῆναι
participle , m , ἀποδείξας , ἀποδειξάμενος , ἀποδειχθείς
f , ἀποδείξασα , ἀποδειξαμένη , ἀποδειχθεῖσα
n , ἀποδεῖξαν , ἀποδειξάμενον , ἀποδειχθέν

# = Aorist: ἀπόδειξα, ἀποδειξάμην, ἀπεδείχθην (Epic)

active , indicative , ἀπόδειξα , ἀπόδειξας , ἀπόδειξε(ν) , ἀποδείξατον , ἀποδειξάτην , ἀποδείξαμεν , ἀποδείξατε , ἀπόδειξαν
middle , indicative , ἀποδειξάμην , ἀποδείξω , ἀποδείξατο , ἀποδείξασθον , ἀποδειξάσθην , ἀποδειξάμεθα , ἀποδείξασθε , ἀποδείξαντο
passive , indicative , ἀπεδείχθην , ἀπεδείχθης , ἀπεδείχθη , ἀπεδείχθητον , ἀπεδειχθήτην , ἀπεδείχθημεν , ἀπεδείχθητε , ἀπεδείχθησαν
 , Dialects other than Attic are not well attested. Some forms are based on conjecture. Use with caution. For more details, see Appendix:Ancient Greek dialectal conjugation.
# = Aorist: ἀπέδεξα, ἀπεδεξάμην, ἀπεδέχθην (Ionic)

active , indicative , ἀπέδεξα , ἀπέδεξας , ἀπέδεξε(ν) , ἀπεδέξατον , ἀπεδεξάτην , ἀπεδέξαμεν , ἀπεδέξατε , ἀπέδεξαν
subjunctive , ἀποδέξω , ἀποδέξῃς , ἀποδέξῃ , ἀποδέξητον , ἀποδέξητον , ἀποδέξωμεν , ἀποδέξητε , ἀποδέξωσι(ν)
optative , ἀποδέξαιμι , ἀποδέξειας,
ἀποδέξαις , ἀποδέξειε(ν),
ἀποδέξαι , ἀποδεξεῖτον , ἀποδεξείτην , ἀποδεξεῖμεν , ἀποδεξεῖτε , ἀποδεξεῖεν
imperative ,   , ἀπόδεξον , ἀποδεξάτω , ἀποδέξατον , ἀποδεξάτων ,   , ἀποδέξατε , ἀποδεξάντων
middle , indicative , ἀπεδεξάμην , ἀπεδέξω , ἀπεδέξατο , ἀπεδέξασθον , ἀπεδεξάσθην , ἀπεδεξάμεθα , ἀπεδέξασθε , ἀπεδέξαντο
subjunctive , ἀποδέξωμαι , ἀποδέξηαι , ἀποδέξηται , ἀποδέξησθον , ἀποδέξησθον , ἀποδεξώμεθα , ἀποδέξησθε , ἀποδέξωνται
optative , ἀποδεξαίμην , ἀποδέξαιο , ἀποδέξαιτο , ἀποδέξαισθον , ἀποδεξαίσθην , ἀποδεξαίμεθα , ἀποδέξαισθε , ἀποδέξαιντο
imperative ,   , ἀπόδεξαι , ἀποδεξάσθω , ἀποδέξασθον , ἀποδεξάσθων ,   , ἀποδέξασθε , ἀποδεξάσθων
passive , indicative , ἀπεδέχθην , ἀπεδέχθης , ἀπεδέχθη , ἀπεδέχθητον , ἀπεδεχθήτην , ἀπεδέχθημεν , ἀπεδέχθητε , ἀπεδέχθησαν
subjunctive , ἀποδεχθῶ , ἀποδεχθῇς , ἀποδεχθῇ , ἀποδεχθῆτον , ἀποδεχθῆτον , ἀποδεχθῶμεν , ἀποδεχθῆτε , ἀποδεχθῶσι(ν)
optative , ἀποδεχθείην , ἀποδεχθείης , ἀποδεχθείη , ἀποδεχθεῖτον,
ἀποδεχθείητον , ἀποδεχθείτην,
ἀποδεχθειήτην , ἀποδεχθεῖμεν,
ἀποδεχθείημεν , ἀποδεχθεῖτε,
ἀποδεχθείητε , ἀποδεχθεῖεν,
ἀποδεχθείησαν
imperative ,   , ἀποδέχθητι , ἀποδεχθήτω , ἀποδέχθητον , ἀποδεχθήτων ,   , ἀποδέχθητε , ἀποδεχθέντων
, active , middle , passive

# =>>> infinitive
 , ἀποδέξαι , ἀποδέξασθαι , ἀποδεχθῆναι
participle , m , ἀποδέξας , ἀποδεξάμενος , ἀποδεχθείς
f , ἀποδέξασα , ἀποδεξαμένη , ἀποδεχθεῖσα
n , ἀποδέξαν , ἀποδεξάμενον , ἀποδεχθέν
 , Dialects other than Attic are not well attested. Some forms are based on conjecture. Use with caution. For more details, see Appendix:Ancient Greek dialectal conjugation.
# = Perfect: ἀποδέδειχα, ἀποδέδειγμαι

active , indicative , ἀποδέδειχα , ἀποδέδειχας , ἀποδέδειχε(ν) , ἀποδεδείχατον , ἀποδεδείχατον , ἀποδεδείχαμεν , ἀποδεδείχατε , ἀποδεδείχασι(ν)
subjunctive , ἀποδεδείχω , ἀποδεδείχῃς , ἀποδεδείχῃ , ἀποδεδείχητον , ἀποδεδείχητον , ἀποδεδείχωμεν , ἀποδεδείχητε , ἀποδεδείχωσι(ν)
optative , ἀποδεδείχοιμι,
ἀποδεδειχοίην , ἀποδεδείχοις,
ἀποδεδειχοίης , ἀποδεδείχοι,
ἀποδεδειχοίη , ἀποδεδείχοιτον , ἀποδεδειχοίτην , ἀποδεδείχοιμεν , ἀποδεδείχοιτε , ἀποδεδείχοιεν
imperative ,   , ἀποδέδειχε , ἀποδεδειχέτω , ἀποδεδείχετον , ἀποδεδειχέτων ,   , ἀποδεδείχετε , ἀποδεδειχόντων
middle/
passive , indicative , ἀποδέδειγμαι , ἀποδέδειξαι , ἀποδέδεικται , ἀποδέδειχθον , ἀποδέδειχθον , ἀποδεδείγμεθα , ἀποδέδειχθε , ἀποδεδείκαται
subjunctive , ἀποδεδειγμένος ὦ , ἀποδεδειγμένος ᾖς , ἀποδεδειγμένος ᾖ , ἀποδεδειγμένω ἦτον , ἀποδεδειγμένω ἦτον , ἀποδεδειγμένοι ὦμεν , ἀποδεδειγμένοι ἦτε , ἀποδεδειγμένοι ὦσι(ν)
optative , ἀποδεδειγμένος εἴην , ἀποδεδειγμένος εἴης , ἀποδεδειγμένος εἴη , ἀποδεδειγμένοι εἴητον/εἶτον , ἀποδεδειγμένω εἰήτην/εἴτην , ἀποδεδειγμένοι εἴημεν/εἶμεν , ἀποδεδειγμένοι εἴητε/εἶτε , ἀποδεδειγμένοι εἴησαν/εἶεν
imperative ,   , ἀποδέδειξο , ἀποδεδείχθω , ἀποδέδειχθον , ἀποδεδείχθων ,   , ἀποδέδειχθε , ἀποδεδείχθων
, active , middle/passive

# =>>> infinitive
 , ἀποδεδειχέναι , ἀποδεδεῖχθαι
participle , m , ἀποδεδειχώς , ἀποδεδειγμένος
f , ἀποδεδειχυῖα , ἀποδεδειγμένη
n , ἀποδεδειχός , ἀποδεδειγμένον

# = Perfect: ἀποδέδεχα, ἀποδέδεγμαι (Ionic)

active , indicative , ἀποδέδεχα , ἀποδέδεχας , ἀποδέδεχε(ν) , ἀποδεδέχατον , ἀποδεδέχατον , ἀποδεδέχαμεν , ἀποδεδέχατε , ἀποδεδέχασι(ν)
subjunctive , ἀποδεδέχω , ἀποδεδέχῃς , ἀποδεδέχῃ , ἀποδεδέχητον , ἀποδεδέχητον , ἀποδεδέχωμεν , ἀποδεδέχητε , ἀποδεδέχωσι(ν)
optative , ἀποδεδέχοιμι,
ἀποδεδεχοίην , ἀποδεδέχοις,
ἀποδεδεχοίης , ἀποδεδέχοι,
ἀποδεδεχοίη , ἀποδεδέχοιτον , ἀποδεδεχοίτην , ἀποδεδέχοιμεν , ἀποδεδέχοιτε , ἀποδεδέχοιεν
imperative ,   , ἀποδέδεχε , ἀποδεδεχέτω , ἀποδεδέχετον , ἀποδεδεχέτων ,   , ἀποδεδέχετε , ἀποδεδεχόντων
middle/
passive , indicative , ἀποδέδεγμαι , ἀποδέδεξαι , ἀποδέδεκται , ἀποδέδεχθον , ἀποδέδεχθον , ἀποδεδέγμεθα , ἀποδέδεχθε , ἀποδεδέκαται
subjunctive , ἀποδεδεγμένος ὦ , ἀποδεδεγμένος ᾖς , ἀποδεδεγμένος ᾖ , ἀποδεδεγμένω ἦτον , ἀποδεδεγμένω ἦτον , ἀποδεδεγμένοι ὦμεν , ἀποδεδεγμένοι ἦτε , ἀποδεδεγμένοι ὦσι(ν)
optative , ἀποδεδεγμένος εἴην , ἀποδεδεγμένος εἴης , ἀποδεδεγμένος εἴη , ἀποδεδεγμένοι εἴητον/εἶτον , ἀποδεδεγμένω εἰήτην/εἴτην , ἀποδεδεγμένοι εἴημεν/εἶμεν , ἀποδεδεγμένοι εἴητε/εἶτε , ἀποδεδεγμένοι εἴησαν/εἶεν
imperative ,   , ἀποδέδεξο , ἀποδεδέχθω , ἀποδέδεχθον , ἀποδεδέχθων ,   , ἀποδέδεχθε , ἀποδεδέχθων
, active , middle/passive

# =>>> infinitive
 , ἀποδεδεχέναι , ἀποδεδέχθαι
participle , m , ἀποδεδεχώς , ἀποδεδεγμένος
f , ἀποδεδεχυῖα , ἀποδεδεγμένη
n , ἀποδεδεχός , ἀποδεδεγμένον
 , Dialects other than Attic are not well attested. Some forms are based on conjecture. Use with caution. For more details, see Appendix:Ancient Greek dialectal conjugation.
# = Pluperfect: ἀπεδεδείχειν, ἀπεδεδείγμην

active , indicative , ἀπεδεδείχειν,
ἀπεδεδείχη , ἀπεδεδείχεις,
ἀπεδεδείχης , ἀπεδεδείχει(ν) , ἀπεδεδείχετον , ἀπεδεδειχέτην , ἀπεδεδείχεμεν , ἀπεδεδείχετε , ἀπεδεδείχεσαν
middle/
passive , indicative , ἀπεδεδείγμην , ἀπεδέδειξο , ἀπεδέδεικτο , ἀπεδέδειχθον , ἀπεδεδείχθην , ἀπεδεδείγμεθα , ἀπεδέδειχθε , ἀπεδεδείκατο

# = Pluperfect: ἀπεδεδέχειν, ἀπεδεδέγμην (Ionic)

active , indicative , ἀπεδεδέχειν,
ἀπεδεδέχη , ἀπεδεδέχεις,
ἀπεδεδέχης , ἀπεδεδέχει(ν) , ἀπεδεδέχετον , ἀπεδεδεχέτην , ἀπεδεδέχεμεν , ἀπεδεδέχετε , ἀπεδεδέχεσαν
middle/
passive , indicative , ἀπεδεδέγμην , ἀπεδέδεξο , ἀπεδέδεκτο , ἀπεδέδεχθον , ἀπεδεδέχθην , ἀπεδεδέγμεθα , ἀπεδέδεχθε , ἀπεδεδέκατο

# ========== ἀποδίδωμι • (apodídōmi)

    to give up or back, restore, return, to render what is due, pay
        to assign
            to refer to one, as belonging to his department
        to return, render, yield
        to concede, allow, to suffer or allow a person to do
        (like ἀποδείκνυμι (apodeíknumi)) to render or make
            to exhibit, display
        to deliver over, give up
        to deliver
        to bring to a conclusion, wind it up
        to render, give an account
        to render, give an account, to define, interpret
        to attach or append, make dependent upon
        to affirm
    (intransitive) to increase
        to return, recur
        (in rhetoric and grammar)
            to be construed with, refer to
    (middle) to give away of one's own will, to sell

# = Present: ἀποδίδωμι, ἀποδίδομαι

act.pres.ind: ἀποδίδωμι , ἀποδίδως , ἀποδίδωσι(ν) , ἀποδίδοτον , ἀποδίδοτον , ἀποδίδομεν , ἀποδίδοτε , ἀποδιδόασι(ν)
act.pres.sub: ἀποδιδῶ , ἀποδιδῷς , ἀποδιδῷ , ἀποδιδῶτον , ἀποδιδῶτον , ἀποδιδῶμεν , ἀποδιδῶτε , ἀποδιδῶσι(ν)
act.pres.opt: ἀποδιδοίην , ἀποδιδοίης , ἀποδιδοίη , ἀποδιδοῖτον-ἀποδιδοίητον , ἀποδιδοίτην-ἀποδιδοιήτην , ἀποδιδοῖμεν-ἀποδιδοίημεν , ἀποδιδοῖτε-ἀποδιδοίητε , ἀποδιδοῖεν-ἀποδιδοίησαν
act.pres.imp: ἀποδίδου , ἀποδιδότω , ἀποδίδοτον , ἀποδιδότων ,   , ἀποδίδοτε , ἀποδιδόντων
mp.pres.ind: ἀποδίδομαι , ἀποδίδοσαι , ἀποδίδοται , ἀποδίδοσθον , ἀποδίδοσθον , ἀποδιδόμεθα , ἀποδίδοσθε , ἀποδίδονται
mp.pres.sub: ἀποδιδῶμαι , ἀποδιδῷ , ἀποδιδῶται , ἀποδιδῶσθον , ἀποδιδῶσθον , ἀποδιδώμεθα , ἀποδιδῶσθε , ἀποδιδῶνται
mp.pres.opt: ἀποδιδοίμην , ἀποδιδοῖο , ἀποδιδοῖτο , ἀποδιδοῖσθον , ἀποδιδοίσθην , ἀποδιδοίμεθα , ἀποδιδοῖσθε , ἀποδιδοῖντο
mp.pres.imp: ἀποδίδοσο , ἀποδιδόσθω , ἀποδίδοσθον , ἀποδιδόσθων ,   , ἀποδίδοσθε , ἀποδιδόσθων

# =>>> infinitive
 , ἀποδιδόναι , ἀποδίδοσθαι
participle , m , ἀποδιδούς , ἀποδιδόμενος
f , ἀποδιδοῦσα , ἀποδιδομένη
n , ἀποδιδόν , ἀποδιδόμενον

# = Future: ἀποδώσω, ἀποδώσομαι, ἀποδοθήσομαι

active , indicative , ἀποδώσω , ἀποδώσεις , ἀποδώσει , ἀποδώσετον , ἀποδώσετον , ἀποδώσομεν , ἀποδώσετε , ἀποδώσουσι(ν)
optative , ἀποδώσοιμι , ἀποδώσοις , ἀποδώσοι , ἀποδώσοιτον , ἀποδωσοίτην , ἀποδώσοιμεν , ἀποδώσοιτε , ἀποδώσοιεν
middle , indicative , ἀποδώσομαι , ἀποδώσῃ,
ἀποδώσει , ἀποδώσεται , ἀποδώσεσθον , ἀποδώσεσθον , ἀποδωσόμεθα , ἀποδώσεσθε , ἀποδώσονται
optative , ἀποδωσοίμην , ἀποδώσοιο , ἀποδώσοιτο , ἀποδώσοισθον , ἀποδωσοίσθην , ἀποδωσοίμεθα , ἀποδώσοισθε , ἀποδώσοιντο
passive , indicative , ἀποδοθήσομαι , ἀποδοθήσῃ , ἀποδοθήσεται , ἀποδοθήσεσθον , ἀποδοθήσεσθον , ἀποδοθησόμεθα , ἀποδοθήσεσθε , ἀποδοθήσονται
optative , ἀποδοθησοίμην , ἀποδοθήσοιο , ἀποδοθήσοιτο , ἀποδοθήσοισθον , ἀποδοθησοίσθην , ἀποδοθησοίμεθα , ἀποδοθήσοισθε , ἀποδοθήσοιντο
, active , middle , passive

# =>>> infinitive
 , ἀποδώσειν , ἀποδώσεσθαι , ἀποδοθήσεσθαι
participle , m , ἀποδώσων , ἀποδωσόμενος , ἀποδοθησόμενος
f , ἀποδώσουσα , ἀποδωσομένη , ἀποδοθησομένη
n , ἀποδῶσον , ἀποδωσόμενον , ἀποδοθησόμενον

# ========== ἀποθεόω • (apotheóō)

    I deify
Conjugation

# = Present: ἀποθεῶ, ἀποθεοῦμαι (Contracted)

act.pres.ind: ἀποθεῶ , ἀποθεοῖς , ἀποθεοῖ , ἀποθεοῦτον , ἀποθεοῦτον , ἀποθεοῦμεν , ἀποθεοῦτε , ἀποθεοῦσι(ν)
act.pres.sub: ἀποθεῶ , ἀποθεοῖς , ἀποθεοῖ , ἀποθεῶτον , ἀποθεῶτον , ἀποθεῶμεν , ἀποθεῶτε , ἀποθεῶσι(ν)
act.pres.opt: ἀποθεοίην-ἀποθεοῖμι , ἀποθεοίης-ἀποθεοῖς , ἀποθεοίη-ἀποθεοῖ , ἀποθεοῖτον-ἀποθεοίητον , ἀποθεοίτην-ἀποθεοιήτην , ἀποθεοῖμεν-ἀποθεοίημεν , ἀποθεοῖτε-ἀποθεοίητε , ἀποθεοῖεν-ἀποθεοίησαν
act.pres.imp: ἀποθέου , ἀποθεούτω , ἀποθεοῦτον , ἀποθεούτων ,   , ἀποθεοῦτε , ἀποθεούντων
mp.pres.ind: ἀποθεοῦμαι , ἀποθεοῖ , ἀποθεοῦται , ἀποθεοῦσθον , ἀποθεοῦσθον , ἀποθεούμεθα , ἀποθεοῦσθε , ἀποθεοῦνται
mp.pres.sub: ἀποθεῶμαι , ἀποθεοῖ , ἀποθεῶται , ἀποθεῶσθον , ἀποθεῶσθον , ἀποθεώμεθα , ἀποθεῶσθε , ἀποθεῶνται
mp.pres.opt: ἀποθεοίμην , ἀποθεοῖο , ἀποθεοῖτο , ἀποθεοῖσθον , ἀποθεοίσθην , ἀποθεοίμεθα , ἀποθεοῖσθε , ἀποθεοῖντο
mp.pres.imp: ἀποθεοῦ , ἀποθεούσθω , ἀποθεοῦσθον , ἀποθεούσθων ,   , ἀποθεοῦσθε , ἀποθεούσθων

# =>>> infinitive
 , ἀποθεοῦν , ἀποθεοῦσθαι
participle , m , ἀποθεῶν , ἀποθεούμενος
f , ἀποθεοῦσα , ἀποθεουμένη
n , ἀποθεοῦν , ἀποθεούμενον

# = Imperfect: ἀπεθέουν, ἀπεθεούμην (Contracted)

active , indicative , ἀπεθέουν , ἀπεθέους , ἀπεθέου , ἀπεθεοῦτον , ἀπεθεούτην , ἀπεθεοῦμεν , ἀπεθεοῦτε , ἀπεθέουν
middle/
passive , indicative , ἀπεθεούμην , ἀπεθεοῦ , ἀπεθεοῦτο , ἀπεθεοῦσθον , ἀπεθεούσθην , ἀπεθεούμεθα , ἀπεθεοῦσθε , ἀπεθεοῦντο

# = Future: ἀποθεώσω, ἀποθεώσομαι, ἀποθεωθήσομαι

active , indicative , ἀποθεώσω , ἀποθεώσεις , ἀποθεώσει , ἀποθεώσετον , ἀποθεώσετον , ἀποθεώσομεν , ἀποθεώσετε , ἀποθεώσουσι(ν)
optative , ἀποθεώσοιμι , ἀποθεώσοις , ἀποθεώσοι , ἀποθεώσοιτον , ἀποθεωσοίτην , ἀποθεώσοιμεν , ἀποθεώσοιτε , ἀποθεώσοιεν
middle , indicative , ἀποθεώσομαι , ἀποθεώσῃ,
ἀποθεώσει , ἀποθεώσεται , ἀποθεώσεσθον , ἀποθεώσεσθον , ἀποθεωσόμεθα , ἀποθεώσεσθε , ἀποθεώσονται
optative , ἀποθεωσοίμην , ἀποθεώσοιο , ἀποθεώσοιτο , ἀποθεώσοισθον , ἀποθεωσοίσθην , ἀποθεωσοίμεθα , ἀποθεώσοισθε , ἀποθεώσοιντο
passive , indicative , ἀποθεωθήσομαι , ἀποθεωθήσῃ , ἀποθεωθήσεται , ἀποθεωθήσεσθον , ἀποθεωθήσεσθον , ἀποθεωθησόμεθα , ἀποθεωθήσεσθε , ἀποθεωθήσονται
optative , ἀποθεωθησοίμην , ἀποθεωθήσοιο , ἀποθεωθήσοιτο , ἀποθεωθήσοισθον , ἀποθεωθησοίσθην , ἀποθεωθησοίμεθα , ἀποθεωθήσοισθε , ἀποθεωθήσοιντο
, active , middle , passive

# =>>> infinitive
 , ἀποθεώσειν , ἀποθεώσεσθαι , ἀποθεωθήσεσθαι
participle , m , ἀποθεώσων , ἀποθεωσόμενος , ἀποθεωθησόμενος
f , ἀποθεώσουσα , ἀποθεωσομένη , ἀποθεωθησομένη
n , ἀποθεῶσον , ἀποθεωσόμενον , ἀποθεωθησόμενον

# = Aorist: ἀπεθέωσα, ἀπεθεωσάμην, ἀπεθεώθην

active , indicative , ἀπεθέωσα , ἀπεθέωσας , ἀπεθέωσε(ν) , ἀπεθεώσατον , ἀπεθεωσάτην , ἀπεθεώσαμεν , ἀπεθεώσατε , ἀπεθέωσαν
subjunctive , ἀποθεώσω , ἀποθεώσῃς , ἀποθεώσῃ , ἀποθεώσητον , ἀποθεώσητον , ἀποθεώσωμεν , ἀποθεώσητε , ἀποθεώσωσι(ν)
optative , ἀποθεώσαιμι , ἀποθεώσειας,
ἀποθεώσαις , ἀποθεώσειε(ν),
ἀποθεώσαι , ἀποθεώσαιτον , ἀποθεωσαίτην , ἀποθεώσαιμεν , ἀποθεώσαιτε , ἀποθεώσειαν,
ἀποθεώσαιεν
imperative ,   , ἀποθέωσον , ἀποθεωσάτω , ἀποθεώσατον , ἀποθεωσάτων ,   , ἀποθεώσατε , ἀποθεωσάντων
middle , indicative , ἀπεθεωσάμην , ἀπεθεώσω , ἀπεθεώσατο , ἀπεθεώσασθον , ἀπεθεωσάσθην , ἀπεθεωσάμεθα , ἀπεθεώσασθε , ἀπεθεώσαντο
subjunctive , ἀποθεώσωμαι , ἀποθεώσῃ , ἀποθεώσηται , ἀποθεώσησθον , ἀποθεώσησθον , ἀποθεωσώμεθα , ἀποθεώσησθε , ἀποθεώσωνται
optative , ἀποθεωσαίμην , ἀποθεώσαιο , ἀποθεώσαιτο , ἀποθεώσαισθον , ἀποθεωσαίσθην , ἀποθεωσαίμεθα , ἀποθεώσαισθε , ἀποθεώσαιντο
imperative ,   , ἀποθέωσαι , ἀποθεωσάσθω , ἀποθεώσασθον , ἀποθεωσάσθων ,   , ἀποθεώσασθε , ἀποθεωσάσθων
passive , indicative , ἀπεθεώθην , ἀπεθεώθης , ἀπεθεώθη , ἀπεθεώθητον , ἀπεθεωθήτην , ἀπεθεώθημεν , ἀπεθεώθητε , ἀπεθεώθησαν
subjunctive , ἀποθεωθῶ , ἀποθεωθῇς , ἀποθεωθῇ , ἀποθεωθῆτον , ἀποθεωθῆτον , ἀποθεωθῶμεν , ἀποθεωθῆτε , ἀποθεωθῶσι(ν)
optative , ἀποθεωθείην , ἀποθεωθείης , ἀποθεωθείη , ἀποθεωθεῖτον,
ἀποθεωθείητον , ἀποθεωθείτην,
ἀποθεωθειήτην , ἀποθεωθεῖμεν,
ἀποθεωθείημεν , ἀποθεωθεῖτε,
ἀποθεωθείητε , ἀποθεωθεῖεν,
ἀποθεωθείησαν
imperative ,   , ἀποθεώθητι , ἀποθεωθήτω , ἀποθεώθητον , ἀποθεωθήτων ,   , ἀποθεώθητε , ἀποθεωθέντων
, active , middle , passive

# =>>> infinitive
 , ἀποθεῶσαι , ἀποθεώσασθαι , ἀποθεωθῆναι
participle , m , ἀποθεώσας , ἀποθεωσάμενος , ἀποθεωθείς
f , ἀποθεώσασα , ἀποθεωσαμένη , ἀποθεωθεῖσα
n , ἀποθεῶσαν , ἀποθεωσάμενον , ἀποθεωθέν

# ========== ἀποθλίβω • (apothlī́bō)

    to squeeze out
Conjugation

# = Present: ἀποθλίβω, ἀποθλίβομαι

act.pres.ind: ἀποθλίβω , ἀποθλίβεις , ἀποθλίβει , ἀποθλίβετον , ἀποθλίβετον , ἀποθλίβομεν , ἀποθλίβετε , ἀποθλίβουσι(ν)
act.pres.sub: ἀποθλίβω , ἀποθλίβῃς , ἀποθλίβῃ , ἀποθλίβητον , ἀποθλίβητον , ἀποθλίβωμεν , ἀποθλίβητε , ἀποθλίβωσι(ν)
act.pres.opt: ἀποθλίβοιμι , ἀποθλίβοις , ἀποθλίβοι , ἀποθλίβοιτον , ἀποθλιβοίτην , ἀποθλίβοιμεν , ἀποθλίβοιτε , ἀποθλίβοιεν
act.pres.imp: ἀπόθλιβε , ἀποθλιβέτω , ἀποθλίβετον , ἀποθλιβέτων ,   , ἀποθλίβετε , ἀποθλιβόντων
mp.pres.ind: ἀποθλίβομαι , ἀποθλίβῃ-ἀποθλίβει , ἀποθλίβεται , ἀποθλίβεσθον , ἀποθλίβεσθον , ἀποθλιβόμεθα , ἀποθλίβεσθε , ἀποθλίβονται
mp.pres.sub: ἀποθλίβωμαι , ἀποθλίβῃ , ἀποθλίβηται , ἀποθλίβησθον , ἀποθλίβησθον , ἀποθλιβώμεθα , ἀποθλίβησθε , ἀποθλίβωνται
mp.pres.opt: ἀποθλιβοίμην , ἀποθλίβοιο , ἀποθλίβοιτο , ἀποθλίβοισθον , ἀποθλιβοίσθην , ἀποθλιβοίμεθα , ἀποθλίβοισθε , ἀποθλίβοιντο
mp.pres.imp: ἀποθλίβου , ἀποθλιβέσθω , ἀποθλίβεσθον , ἀποθλιβέσθων ,   , ἀποθλίβεσθε , ἀποθλιβέσθων

# =>>> infinitive
 , ἀποθλίβειν , ἀποθλίβεσθαι
participle , m , ἀποθλίβων , ἀποθλιβόμενος
f , ἀποθλίβουσα , ἀποθλιβομένη
n , ἀποθλῖβον , ἀποθλιβόμενον

# = Imperfect: ἀπέθλιβον, ἀπεθλιβόμην

active , indicative , ἀπέθλιβον , ἀπέθλιβες , ἀπέθλιβε(ν) , ἀπεθλίβετον , ἀπεθλιβέτην , ἀπεθλίβομεν , ἀπεθλίβετε , ἀπέθλιβον
middle/
passive , indicative , ἀπεθλιβόμην , ἀπεθλίβου , ἀπεθλίβετο , ἀπεθλίβεσθον , ἀπεθλιβέσθην , ἀπεθλιβόμεθα , ἀπεθλίβεσθε , ἀπεθλίβοντο

# = Future: ἀποθλίψω, ἀποθλίψομαι, ἀποθλιβήσομαι

active , indicative , ἀποθλίψω , ἀποθλίψεις , ἀποθλίψει , ἀποθλίψετον , ἀποθλίψετον , ἀποθλίψομεν , ἀποθλίψετε , ἀποθλίψουσι(ν)
optative , ἀποθλίψοιμι , ἀποθλίψοις , ἀποθλίψοι , ἀποθλίψοιτον , ἀποθλιψοίτην , ἀποθλίψοιμεν , ἀποθλίψοιτε , ἀποθλίψοιεν
middle , indicative , ἀποθλίψομαι , ἀποθλίψῃ,
ἀποθλίψει , ἀποθλίψεται , ἀποθλίψεσθον , ἀποθλίψεσθον , ἀποθλιψόμεθα , ἀποθλίψεσθε , ἀποθλίψονται
optative , ἀποθλιψοίμην , ἀποθλίψοιο , ἀποθλίψοιτο , ἀποθλίψοισθον , ἀποθλιψοίσθην , ἀποθλιψοίμεθα , ἀποθλίψοισθε , ἀποθλίψοιντο
passive , indicative , ἀποθλιβήσομαι , ἀποθλιβήσῃ , ἀποθλιβήσεται , ἀποθλιβήσεσθον , ἀποθλιβήσεσθον , ἀποθλιβησόμεθα , ἀποθλιβήσεσθε , ἀποθλιβήσονται
optative , ἀποθλιβησοίμην , ἀποθλιβήσοιο , ἀποθλιβήσοιτο , ἀποθλιβήσοισθον , ἀποθλιβησοίσθην , ἀποθλιβησοίμεθα , ἀποθλιβήσοισθε , ἀποθλιβήσοιντο
, active , middle , passive

# =>>> infinitive
 , ἀποθλίψειν , ἀποθλίψεσθαι , ἀποθλιβήσεσθαι
participle , m , ἀποθλίψων , ἀποθλιψόμενος , ἀποθλιβησόμενος
f , ἀποθλίψουσα , ἀποθλιψομένη , ἀποθλιβησομένη
n , ἀποθλῖψον , ἀποθλιψόμενον , ἀποθλιβησόμενον

# = Aorist: ἀπέθλιψα, ἀπεθλιψάμην, ἀπεθλίφθην

active , indicative , ἀπέθλιψα , ἀπέθλιψας , ἀπέθλιψε(ν) , ἀπεθλίψατον , ἀπεθλιψάτην , ἀπεθλίψαμεν , ἀπεθλίψατε , ἀπέθλιψαν
subjunctive , ἀποθλίψω , ἀποθλίψῃς , ἀποθλίψῃ , ἀποθλίψητον , ἀποθλίψητον , ἀποθλίψωμεν , ἀποθλίψητε , ἀποθλίψωσι(ν)
optative , ἀποθλίψαιμι , ἀποθλίψειας,
ἀποθλίψαις , ἀποθλίψειε(ν),
ἀποθλίψαι , ἀποθλίψαιτον , ἀποθλιψαίτην , ἀποθλίψαιμεν , ἀποθλίψαιτε , ἀποθλίψειαν,
ἀποθλίψαιεν
imperative ,   , ἀπόθλιψον , ἀποθλιψάτω , ἀποθλίψατον , ἀποθλιψάτων ,   , ἀποθλίψατε , ἀποθλιψάντων
middle , indicative , ἀπεθλιψάμην , ἀπεθλίψω , ἀπεθλίψατο , ἀπεθλίψασθον , ἀπεθλιψάσθην , ἀπεθλιψάμεθα , ἀπεθλίψασθε , ἀπεθλίψαντο
subjunctive , ἀποθλίψωμαι , ἀποθλίψῃ , ἀποθλίψηται , ἀποθλίψησθον , ἀποθλίψησθον , ἀποθλιψώμεθα , ἀποθλίψησθε , ἀποθλίψωνται
optative , ἀποθλιψαίμην , ἀποθλίψαιο , ἀποθλίψαιτο , ἀποθλίψαισθον , ἀποθλιψαίσθην , ἀποθλιψαίμεθα , ἀποθλίψαισθε , ἀποθλίψαιντο
imperative ,   , ἀπόθλιψαι , ἀποθλιψάσθω , ἀποθλίψασθον , ἀποθλιψάσθων ,   , ἀποθλίψασθε , ἀποθλιψάσθων
passive , indicative , ἀπεθλίφθην , ἀπεθλίφθης , ἀπεθλίφθη , ἀπεθλίφθητον , ἀπεθλιφθήτην , ἀπεθλίφθημεν , ἀπεθλίφθητε , ἀπεθλίφθησαν
subjunctive , ἀποθλιφθῶ , ἀποθλιφθῇς , ἀποθλιφθῇ , ἀποθλιφθῆτον , ἀποθλιφθῆτον , ἀποθλιφθῶμεν , ἀποθλιφθῆτε , ἀποθλιφθῶσι(ν)
optative , ἀποθλιφθείην , ἀποθλιφθείης , ἀποθλιφθείη , ἀποθλιφθεῖτον,
ἀποθλιφθείητον , ἀποθλιφθείτην,
ἀποθλιφθειήτην , ἀποθλιφθεῖμεν,
ἀποθλιφθείημεν , ἀποθλιφθεῖτε,
ἀποθλιφθείητε , ἀποθλιφθεῖεν,
ἀποθλιφθείησαν
imperative ,   , ἀποθλίφθητι , ἀποθλιφθήτω , ἀποθλίφθητον , ἀποθλιφθήτων ,   , ἀποθλίφθητε , ἀποθλιφθέντων
, active , middle , passive

# =>>> infinitive
 , ἀποθλῖψαι , ἀποθλίψασθαι , ἀποθλιφθῆναι
participle , m , ἀποθλίψας , ἀποθλιψάμενος , ἀποθλιφθείς
f , ἀποθλίψασα , ἀποθλιψαμένη , ἀποθλιφθεῖσα
n , ἀποθλῖψαν , ἀποθλιψάμενον , ἀποθλιφθέν

# = Aorist: ἀπέθλιβον, ἀπεθλιβόμην, ἀπεθλίβην

active , indicative , ἀπέθλιβον , ἀπέθλιβες , ἀπέθλιβε(ν) , ἀπεθλίβετον , ἀπεθλιβέτην , ἀπεθλίβομεν , ἀπεθλίβετε , ἀπέθλιβον
subjunctive , ἀποθλίβω , ἀποθλίβῃς , ἀποθλίβῃ , ἀποθλίβητον , ἀποθλίβητον , ἀποθλίβωμεν , ἀποθλίβητε , ἀποθλίβωσι(ν)
optative , ἀποθλίβοιμι , ἀποθλίβοις , ἀποθλίβοι , ἀποθλίβοιτον , ἀποθλιβοίτην , ἀποθλίβοιμεν , ἀποθλίβοιτε , ἀποθλίβοιεν
imperative ,   , ἀπόθλιβε , ἀποθλιβέτω , ἀποθλίβετον , ἀποθλιβέτων ,   , ἀποθλίβετε , ἀποθλιβόντων
middle , indicative , ἀπεθλιβόμην , ἀπεθλίβου , ἀπεθλίβετο , ἀπεθλίβεσθον , ἀπεθλιβέσθην , ἀπεθλιβόμεθα , ἀπεθλίβεσθε , ἀπεθλίβοντο
subjunctive , ἀποθλίβωμαι , ἀποθλίβῃ , ἀποθλίβηται , ἀποθλίβησθον , ἀποθλίβησθον , ἀποθλιβώμεθα , ἀποθλίβησθε , ἀποθλίβωνται
optative , ἀποθλιβοίμην , ἀποθλίβοιο , ἀποθλίβοιτο , ἀποθλίβοισθον , ἀποθλιβοίσθην , ἀποθλιβοίμεθα , ἀποθλίβοισθε , ἀποθλίβοιντο
imperative ,   , ἀποθλιβοῦ , ἀποθλιβέσθω , ἀποθλίβεσθον , ἀποθλιβέσθων ,   , ἀποθλίβεσθε , ἀποθλιβέσθων
passive , indicative , ἀπεθλίβην , ἀπεθλίβης , ἀπεθλίβη , ἀπεθλίβητον , ἀπεθλιβήτην , ἀπεθλίβημεν , ἀπεθλίβητε , ἀπεθλίβησαν
subjunctive , ἀποθλιβῶ , ἀποθλιβῇς , ἀποθλιβῇ , ἀποθλιβῆτον , ἀποθλιβῆτον , ἀποθλιβῶμεν , ἀποθλιβῆτε , ἀποθλιβῶσι(ν)
optative , ἀποθλιβείην , ἀποθλιβείης , ἀποθλιβείη , ἀποθλιβεῖτον,
ἀποθλιβείητον , ἀποθλιβείτην,
ἀποθλιβειήτην , ἀποθλιβεῖμεν,
ἀποθλιβείημεν , ἀποθλιβεῖτε,
ἀποθλιβείητε , ἀποθλιβεῖεν,
ἀποθλιβείησαν
imperative ,   , ἀποθλίβηθι , ἀποθλιβήτω , ἀποθλίβητον , ἀποθλιβήτων ,   , ἀποθλίβητε , ἀποθλιβέντων
, active , middle , passive

# =>>> infinitive
 , ἀποθλιβεῖν , ἀποθλιβέσθαι , ἀποθλιβῆναι
participle , m , ἀποθλιβών , ἀποθλιβόμενος , ἀποθλιβείς
f , ἀποθλιβοῦσα , ἀποθλιβομένη , ἀποθλιβεῖσα
n , ἀποθλιβόν , ἀποθλιβόμενον , ἀποθλιβέν

# = Perfect: ἀποτέθλιφα, ἀποτέθλιμμαι

active , indicative , ἀποτέθλιφα , ἀποτέθλιφας , ἀποτέθλιφε(ν) , ἀποτεθλίφατον , ἀποτεθλίφατον , ἀποτεθλίφαμεν , ἀποτεθλίφατε , ἀποτεθλίφασι(ν)
subjunctive , ἀποτεθλίφω , ἀποτεθλίφῃς , ἀποτεθλίφῃ , ἀποτεθλίφητον , ἀποτεθλίφητον , ἀποτεθλίφωμεν , ἀποτεθλίφητε , ἀποτεθλίφωσι(ν)
optative , ἀποτεθλίφοιμι,
ἀποτεθλιφοίην , ἀποτεθλίφοις,
ἀποτεθλιφοίης , ἀποτεθλίφοι,
ἀποτεθλιφοίη , ἀποτεθλίφοιτον , ἀποτεθλιφοίτην , ἀποτεθλίφοιμεν , ἀποτεθλίφοιτε , ἀποτεθλίφοιεν
imperative ,   , ἀποτέθλιφε , ἀποτεθλιφέτω , ἀποτεθλίφετον , ἀποτεθλιφέτων ,   , ἀποτεθλίφετε , ἀποτεθλιφόντων
middle/
passive , indicative , ἀποτέθλιμμαι , ἀποτέθλιψαι , ἀποτέθλιπται , ἀποτέθλιφθον , ἀποτέθλιφθον , ἀποτεθλίμμεθα , ἀποτέθλιφθε , ἀποτεθλίφαται
subjunctive , ἀποτεθλιμμένος ὦ , ἀποτεθλιμμένος ᾖς , ἀποτεθλιμμένος ᾖ , ἀποτεθλιμμένω ἦτον , ἀποτεθλιμμένω ἦτον , ἀποτεθλιμμένοι ὦμεν , ἀποτεθλιμμένοι ἦτε , ἀποτεθλιμμένοι ὦσι(ν)
optative , ἀποτεθλιμμένος εἴην , ἀποτεθλιμμένος εἴης , ἀποτεθλιμμένος εἴη , ἀποτεθλιμμένοι εἴητον/εἶτον , ἀποτεθλιμμένω εἰήτην/εἴτην , ἀποτεθλιμμένοι εἴημεν/εἶμεν , ἀποτεθλιμμένοι εἴητε/εἶτε , ἀποτεθλιμμένοι εἴησαν/εἶεν
imperative ,   , ἀποτέθλιψο , ἀποτεθλίφθω , ἀποτέθλιφθον , ἀποτεθλίφθων ,   , ἀποτέθλιφθε , ἀποτεθλίφθων
, active , middle/passive

# =>>> infinitive
 , ἀποτεθλιφέναι , ἀποτεθλίφθαι
participle , m , ἀποτεθλιφώς , ἀποτεθλιμμένος
f , ἀποτεθλιφυῖα , ἀποτεθλιμμένη
n , ἀποτεθλιφός , ἀποτεθλιμμένον

# = Pluperfect: ἀπετεθλίφειν, ἀπετεθλίμμην

active , indicative , ἀπετεθλίφειν,
ἀπετεθλίφη , ἀπετεθλίφεις,
ἀπετεθλίφης , ἀπετεθλίφει(ν) , ἀπετεθλίφετον , ἀπετεθλιφέτην , ἀπετεθλίφεμεν , ἀπετεθλίφετε , ἀπετεθλίφεσαν
middle/
passive , indicative , ἀπετεθλίμμην , ἀπετέθλιψο , ἀπετέθλιπτο , ἀπετέθλιφθον , ἀπετεθλίφθην , ἀπετεθλίμμεθα , ἀπετέθλιφθε , ἀπετεθλίφατο

# ========== ἀποθνῄσκω • (apothnḗiskō)

    Strengthened form of θνῄσκω (thnḗiskō), but essentially synonymous
        To die
        To be killed, put to death, slain: serves as passive of ἀποκτείνω (apokteínō)

# = Present: ἀποθνῄσκω

act.pres.ind: ἀποθνῄσκω , ἀποθνῄσκεις , ἀποθνῄσκει , ἀποθνῄσκετον , ἀποθνῄσκετον , ἀποθνῄσκομεν , ἀποθνῄσκετε , ἀποθνῄσκουσι(ν)
act.pres.sub: ἀποθνῄσκω , ἀποθνῄσκῃς , ἀποθνῄσκῃ , ἀποθνῄσκητον , ἀποθνῄσκητον , ἀποθνῄσκωμεν , ἀποθνῄσκητε , ἀποθνῄσκωσι(ν)
act.pres.opt: ἀποθνῄσκοιμι , ἀποθνῄσκοις , ἀποθνῄσκοι , ἀποθνῄσκοιτον , ἀποθνῃσκοίτην , ἀποθνῄσκοιμεν , ἀποθνῄσκοιτε , ἀποθνῄσκοιεν
act.pres.imp: ἀπόθνῃσκε , ἀποθνῃσκέτω , ἀποθνῄσκετον , ἀποθνῃσκέτων ,   , ἀποθνῄσκετε , ἀποθνῃσκόντων

# =>>> infinitive
 , ἀποθνῄσκειν
participle , m , ἀποθνῄσκων
f , ἀποθνῄσκουσα
n , ἀποθνῇσκον

# = Imperfect: ἀπέθνῃσκον

active , indicative , ἀπέθνῃσκον , ἀπέθνῃσκες , ἀπέθνῃσκε(ν) , ἀπεθνῄσκετον , ἀπεθνῃσκέτην , ἀπεθνῄσκομεν , ἀπεθνῄσκετε , ἀπέθνῃσκον

# = Future: ἀποθανέομαι (Uncontracted)

middle , indicative , ἀποθανέομαι , ἀποθανέῃ,
ἀποθανέει , ἀποθανέεται , ἀποθανέεσθον , ἀποθανέεσθον , ἀποθανεόμεθα , ἀποθανέεσθε , ἀποθανέονται
optative , ἀποθανεοίμην , ἀποθανέοιο , ἀποθανέοιτο , ἀποθανέοισθον , ἀποθανεοίσθην , ἀποθανεοίμεθα , ἀποθανέοισθε , ἀποθανέοιντο
, , middle

# =>>> infinitive
 , , ἀποθανέεσθαι
participle , m , , ἀποθανεόμενος
f , , ἀποθανεομένη
n , , ἀποθανεόμενον

# = Future: ἀποθανοῦμαι (Contracted)

middle , indicative , ἀποθανοῦμαι , ἀποθανῇ , ἀποθανεῖται , ἀποθανεῖσθον , ἀποθανεῖσθον , ἀποθανούμεθα , ἀποθανεῖσθε , ἀποθανοῦνται
optative , ἀποθανοίμην , ἀποθανοῖο , ἀποθανοῖτο , ἀποθανοῖσθον , ἀποθανοίσθην , ἀποθανοίμεθα , ἀποθανοῖσθε , ἀποθανοῖντο
, , middle

# =>>> infinitive
 , , ἀποθανεῖσθαι
participle , m , , ἀποθανούμενος
f , , ἀποθανουμένη
n , , ἀποθανούμενον

# = Aorist: ἀπέθανον

active , indicative , ἀπέθανον , ἀπέθανες , ἀπέθανε(ν) , ἀπεθάνετον , ἀπεθανέτην , ἀπεθάνομεν , ἀπεθάνετε , ἀπέθανον
subjunctive , ἀποθάνω , ἀποθάνῃς , ἀποθάνῃ , ἀποθάνητον , ἀποθάνητον , ἀποθάνωμεν , ἀποθάνητε , ἀποθάνωσι(ν)
optative , ἀποθάνοιμι , ἀποθάνοις , ἀποθάνοι , ἀποθάνοιτον , ἀποθανοίτην , ἀποθάνοιμεν , ἀποθάνοιτε , ἀποθάνοιεν
imperative ,   , ἀπόθανε , ἀποθανέτω , ἀποθάνετον , ἀποθανέτων ,   , ἀποθάνετε , ἀποθανόντων
, active

# =>>> infinitive
 , ἀποθανεῖν
participle , m , ἀποθανών
f , ἀποθανοῦσα
n , ἀποθανόν

# = Perfect: ἀποτέθνηκα

active , indicative , ἀποτέθνηκα , ἀποτέθνηκας , ἀποτέθνηκε(ν) , ἀποτεθνήκατον , ἀποτεθνήκατον , ἀποτεθνήκαμεν , ἀποτεθνήκατε , ἀποτεθνήκασι(ν)
subjunctive , ἀποτεθνήκω , ἀποτεθνήκῃς , ἀποτεθνήκῃ , ἀποτεθνήκητον , ἀποτεθνήκητον , ἀποτεθνήκωμεν , ἀποτεθνήκητε , ἀποτεθνήκωσι(ν)
optative , ἀποτεθνήκοιμι,
ἀποτεθνηκοίην , ἀποτεθνήκοις,
ἀποτεθνηκοίης , ἀποτεθνήκοι,
ἀποτεθνηκοίη , ἀποτεθνήκοιτον , ἀποτεθνηκοίτην , ἀποτεθνήκοιμεν , ἀποτεθνήκοιτε , ἀποτεθνήκοιεν
imperative ,   , ἀποτέθνηκε , ἀποτεθνηκέτω , ἀποτεθνήκετον , ἀποτεθνηκέτων ,   , ἀποτεθνήκετε , ἀποτεθνηκόντων
, active

# =>>> infinitive
 , ἀποτεθνηκέναι
participle , m , ἀποτεθνηκώς
f , ἀποτεθνηκυῖα
n , ἀποτεθνηκός

# ========== ἀποκαλύπτω • (apokalúptō)

    I reveal
Conjugation

# = Present: ἀποκαλύπτω, ἀποκαλύπτομαι

act.pres.ind: ἀποκαλύπτω , ἀποκαλύπτεις , ἀποκαλύπτει , ἀποκαλύπτετον , ἀποκαλύπτετον , ἀποκαλύπτομεν , ἀποκαλύπτετε , ἀποκαλύπτουσι(ν)
act.pres.sub: ἀποκαλύπτω , ἀποκαλύπτῃς , ἀποκαλύπτῃ , ἀποκαλύπτητον , ἀποκαλύπτητον , ἀποκαλύπτωμεν , ἀποκαλύπτητε , ἀποκαλύπτωσι(ν)
act.pres.opt: ἀποκαλύπτοιμι , ἀποκαλύπτοις , ἀποκαλύπτοι , ἀποκαλύπτοιτον , ἀποκαλυπτοίτην , ἀποκαλύπτοιμεν , ἀποκαλύπτοιτε , ἀποκαλύπτοιεν
act.pres.imp: ἀποκάλυπτε , ἀποκαλυπτέτω , ἀποκαλύπτετον , ἀποκαλυπτέτων ,   , ἀποκαλύπτετε , ἀποκαλυπτόντων
mp.pres.ind: ἀποκαλύπτομαι , ἀποκαλύπτῃ-ἀποκαλύπτει , ἀποκαλύπτεται , ἀποκαλύπτεσθον , ἀποκαλύπτεσθον , ἀποκαλυπτόμεθα , ἀποκαλύπτεσθε , ἀποκαλύπτονται
mp.pres.sub: ἀποκαλύπτωμαι , ἀποκαλύπτῃ , ἀποκαλύπτηται , ἀποκαλύπτησθον , ἀποκαλύπτησθον , ἀποκαλυπτώμεθα , ἀποκαλύπτησθε , ἀποκαλύπτωνται
mp.pres.opt: ἀποκαλυπτοίμην , ἀποκαλύπτοιο , ἀποκαλύπτοιτο , ἀποκαλύπτοισθον , ἀποκαλυπτοίσθην , ἀποκαλυπτοίμεθα , ἀποκαλύπτοισθε , ἀποκαλύπτοιντο
mp.pres.imp: ἀποκαλύπτου , ἀποκαλυπτέσθω , ἀποκαλύπτεσθον , ἀποκαλυπτέσθων ,   , ἀποκαλύπτεσθε , ἀποκαλυπτέσθων

# =>>> infinitive
 , ἀποκαλύπτειν , ἀποκαλύπτεσθαι
participle , m , ἀποκαλύπτων , ἀποκαλυπτόμενος
f , ἀποκαλύπτουσα , ἀποκαλυπτομένη
n , ἀποκαλῦπτον , ἀποκαλυπτόμενον

# = Imperfect: ἀπεκάλυπτον, ἀπεκαλυπτόμην

active , indicative , ἀπεκάλυπτον , ἀπεκάλυπτες , ἀπεκάλυπτε(ν) , ἀπεκαλύπτετον , ἀπεκαλυπτέτην , ἀπεκαλύπτομεν , ἀπεκαλύπτετε , ἀπεκάλυπτον
middle/
passive , indicative , ἀπεκαλυπτόμην , ἀπεκαλύπτου , ἀπεκαλύπτετο , ἀπεκαλύπτεσθον , ἀπεκαλυπτέσθην , ἀπεκαλυπτόμεθα , ἀπεκαλύπτεσθε , ἀπεκαλύπτοντο

# = Future: ἀποκαλύψω, ἀποκαλύψομαι, ἀποκαλυφθήσομαι

active , indicative , ἀποκαλύψω , ἀποκαλύψεις , ἀποκαλύψει , ἀποκαλύψετον , ἀποκαλύψετον , ἀποκαλύψομεν , ἀποκαλύψετε , ἀποκαλύψουσι(ν)
optative , ἀποκαλύψοιμι , ἀποκαλύψοις , ἀποκαλύψοι , ἀποκαλύψοιτον , ἀποκαλυψοίτην , ἀποκαλύψοιμεν , ἀποκαλύψοιτε , ἀποκαλύψοιεν
middle , indicative , ἀποκαλύψομαι , ἀποκαλύψῃ,
ἀποκαλύψει , ἀποκαλύψεται , ἀποκαλύψεσθον , ἀποκαλύψεσθον , ἀποκαλυψόμεθα , ἀποκαλύψεσθε , ἀποκαλύψονται
optative , ἀποκαλυψοίμην , ἀποκαλύψοιο , ἀποκαλύψοιτο , ἀποκαλύψοισθον , ἀποκαλυψοίσθην , ἀποκαλυψοίμεθα , ἀποκαλύψοισθε , ἀποκαλύψοιντο
passive , indicative , ἀποκαλυφθήσομαι , ἀποκαλυφθήσῃ , ἀποκαλυφθήσεται , ἀποκαλυφθήσεσθον , ἀποκαλυφθήσεσθον , ἀποκαλυφθησόμεθα , ἀποκαλυφθήσεσθε , ἀποκαλυφθήσονται
optative , ἀποκαλυφθησοίμην , ἀποκαλυφθήσοιο , ἀποκαλυφθήσοιτο , ἀποκαλυφθήσοισθον , ἀποκαλυφθησοίσθην , ἀποκαλυφθησοίμεθα , ἀποκαλυφθήσοισθε , ἀποκαλυφθήσοιντο
, active , middle , passive

# =>>> infinitive
 , ἀποκαλύψειν , ἀποκαλύψεσθαι , ἀποκαλυφθήσεσθαι
participle , m , ἀποκαλύψων , ἀποκαλυψόμενος , ἀποκαλυφθησόμενος
f , ἀποκαλύψουσα , ἀποκαλυψομένη , ἀποκαλυφθησομένη
n , ἀποκαλῦψον , ἀποκαλυψόμενον , ἀποκαλυφθησόμενον

# = Aorist: ἀπεκάλυφα, ἀπεκαλυφάμην, ἀπεκαλύφθην

active , indicative , ἀπεκάλυφα , ἀπεκάλυφας , ἀπεκάλυφε(ν) , ἀπεκαλύφατον , ἀπεκαλυφάτην , ἀπεκαλύφαμεν , ἀπεκαλύφατε , ἀπεκάλυφαν
subjunctive , ἀποκαλύφω , ἀποκαλύφῃς , ἀποκαλύφῃ , ἀποκαλύφητον , ἀποκαλύφητον , ἀποκαλύφωμεν , ἀποκαλύφητε , ἀποκαλύφωσι(ν)
optative , ἀποκαλύφαιμι , ἀποκαλύφειας,
ἀποκαλύφαις , ἀποκαλύφειε(ν),
ἀποκαλύφαι , ἀποκαλύφαιτον , ἀποκαλυφαίτην , ἀποκαλύφαιμεν , ἀποκαλύφαιτε , ἀποκαλύφειαν,
ἀποκαλύφαιεν
imperative ,   , ἀποκάλυφον , ἀποκαλυφάτω , ἀποκαλύφατον , ἀποκαλυφάτων ,   , ἀποκαλύφατε , ἀποκαλυφάντων
middle , indicative , ἀπεκαλυφάμην , ἀπεκαλύφω , ἀπεκαλύφατο , ἀπεκαλύφασθον , ἀπεκαλυφάσθην , ἀπεκαλυφάμεθα , ἀπεκαλύφασθε , ἀπεκαλύφαντο
subjunctive , ἀποκαλύφωμαι , ἀποκαλύφῃ , ἀποκαλύφηται , ἀποκαλύφησθον , ἀποκαλύφησθον , ἀποκαλυφώμεθα , ἀποκαλύφησθε , ἀποκαλύφωνται
optative , ἀποκαλυφαίμην , ἀποκαλύφαιο , ἀποκαλύφαιτο , ἀποκαλύφαισθον , ἀποκαλυφαίσθην , ἀποκαλυφαίμεθα , ἀποκαλύφαισθε , ἀποκαλύφαιντο
imperative ,   , ἀποκάλυφαι , ἀποκαλυφάσθω , ἀποκαλύφασθον , ἀποκαλυφάσθων ,   , ἀποκαλύφασθε , ἀποκαλυφάσθων
passive , indicative , ἀπεκαλύφθην , ἀπεκαλύφθης , ἀπεκαλύφθη , ἀπεκαλύφθητον , ἀπεκαλυφθήτην , ἀπεκαλύφθημεν , ἀπεκαλύφθητε , ἀπεκαλύφθησαν
subjunctive , ἀποκαλυφθῶ , ἀποκαλυφθῇς , ἀποκαλυφθῇ , ἀποκαλυφθῆτον , ἀποκαλυφθῆτον , ἀποκαλυφθῶμεν , ἀποκαλυφθῆτε , ἀποκαλυφθῶσι(ν)
optative , ἀποκαλυφθείην , ἀποκαλυφθείης , ἀποκαλυφθείη , ἀποκαλυφθεῖτον,
ἀποκαλυφθείητον , ἀποκαλυφθείτην,
ἀποκαλυφθειήτην , ἀποκαλυφθεῖμεν,
ἀποκαλυφθείημεν , ἀποκαλυφθεῖτε,
ἀποκαλυφθείητε , ἀποκαλυφθεῖεν,
ἀποκαλυφθείησαν
imperative ,   , ἀποκαλύφθητι , ἀποκαλυφθήτω , ἀποκαλύφθητον , ἀποκαλυφθήτων ,   , ἀποκαλύφθητε , ἀποκαλυφθέντων
, active , middle , passive

# =>>> infinitive
 , ἀποκαλῦφαι , ἀποκαλύφασθαι , ἀποκαλυφθῆναι
participle , m , ἀποκαλύφας , ἀποκαλυφάμενος , ἀποκαλυφθείς
f , ἀποκαλύφασα , ἀποκαλυφαμένη , ἀποκαλυφθεῖσα
n , ἀποκαλῦφαν , ἀποκαλυφάμενον , ἀποκαλυφθέν

# = Perfect: ἀποκεκάλυφα, ἀποκεκάλυμμαι

active , indicative , ἀποκεκάλυφα , ἀποκεκάλυφας , ἀποκεκάλυφε(ν) , ἀποκεκαλύφατον , ἀποκεκαλύφατον , ἀποκεκαλύφαμεν , ἀποκεκαλύφατε , ἀποκεκαλύφασι(ν)
subjunctive , ἀποκεκαλύφω , ἀποκεκαλύφῃς , ἀποκεκαλύφῃ , ἀποκεκαλύφητον , ἀποκεκαλύφητον , ἀποκεκαλύφωμεν , ἀποκεκαλύφητε , ἀποκεκαλύφωσι(ν)
optative , ἀποκεκαλύφοιμι,
ἀποκεκαλυφοίην , ἀποκεκαλύφοις,
ἀποκεκαλυφοίης , ἀποκεκαλύφοι,
ἀποκεκαλυφοίη , ἀποκεκαλύφοιτον , ἀποκεκαλυφοίτην , ἀποκεκαλύφοιμεν , ἀποκεκαλύφοιτε , ἀποκεκαλύφοιεν
imperative ,   , ἀποκεκάλυφε , ἀποκεκαλυφέτω , ἀποκεκαλύφετον , ἀποκεκαλυφέτων ,   , ἀποκεκαλύφετε , ἀποκεκαλυφόντων
middle/
passive , indicative , ἀποκεκάλυμμαι , ἀποκεκάλυψαι , ἀποκεκάλυπται , ἀποκεκάλυφθον , ἀποκεκάλυφθον , ἀποκεκαλύμμεθα , ἀποκεκάλυφθε , ἀποκεκαλύφαται
subjunctive , ἀποκεκαλυμμένος ὦ , ἀποκεκαλυμμένος ᾖς , ἀποκεκαλυμμένος ᾖ , ἀποκεκαλυμμένω ἦτον , ἀποκεκαλυμμένω ἦτον , ἀποκεκαλυμμένοι ὦμεν , ἀποκεκαλυμμένοι ἦτε , ἀποκεκαλυμμένοι ὦσι(ν)
optative , ἀποκεκαλυμμένος εἴην , ἀποκεκαλυμμένος εἴης , ἀποκεκαλυμμένος εἴη , ἀποκεκαλυμμένοι εἴητον/εἶτον , ἀποκεκαλυμμένω εἰήτην/εἴτην , ἀποκεκαλυμμένοι εἴημεν/εἶμεν , ἀποκεκαλυμμένοι εἴητε/εἶτε , ἀποκεκαλυμμένοι εἴησαν/εἶεν
imperative ,   , ἀποκεκάλυψο , ἀποκεκαλύφθω , ἀποκεκάλυφθον , ἀποκεκαλύφθων ,   , ἀποκεκάλυφθε , ἀποκεκαλύφθων
, active , middle/passive

# =>>> infinitive
 , ἀποκεκαλυφέναι , ἀποκεκαλῦφθαι
participle , m , ἀποκεκαλυφώς , ἀποκεκαλυμμένος
f , ἀποκεκαλυφυῖα , ἀποκεκαλυμμένη
n , ἀποκεκαλυφός , ἀποκεκαλυμμένον

# = Pluperfect: ἀπεκεκαλύφειν, ἀπεκεκαλύμμην

active , indicative , ἀπεκεκαλύφειν,
ἀπεκεκαλύφη , ἀπεκεκαλύφεις,
ἀπεκεκαλύφης , ἀπεκεκαλύφει(ν) , ἀπεκεκαλύφετον , ἀπεκεκαλυφέτην , ἀπεκεκαλύφεμεν , ἀπεκεκαλύφετε , ἀπεκεκαλύφεσαν
middle/
passive , indicative , ἀπεκεκαλύμμην , ἀπεκεκάλυψο , ἀπεκεκάλυπτο , ἀπεκεκάλυφθον , ἀπεκεκαλύφθην , ἀπεκεκαλύμμεθα , ἀπεκεκάλυφθε , ἀπεκεκαλύφατο

# ========== ἀποκεφαλίζω • (apokephalízō)

    To decapitate, behead
# = Present: ἀποκεφαλίζω, ἀποκεφαλίζομαι

act.pres.ind: ἀποκεφαλίζω , ἀποκεφαλίζεις , ἀποκεφαλίζει , ἀποκεφαλίζετον , ἀποκεφαλίζετον , ἀποκεφαλίζομεν , ἀποκεφαλίζετε , ἀποκεφαλίζουσι(ν)
act.pres.sub: ἀποκεφαλίζω , ἀποκεφαλίζῃς , ἀποκεφαλίζῃ , ἀποκεφαλίζητον , ἀποκεφαλίζητον , ἀποκεφαλίζωμεν , ἀποκεφαλίζητε , ἀποκεφαλίζωσι(ν)
act.pres.opt: ἀποκεφαλίζοιμι , ἀποκεφαλίζοις , ἀποκεφαλίζοι , ἀποκεφαλίζοιτον , ἀποκεφαλιζοίτην , ἀποκεφαλίζοιμεν , ἀποκεφαλίζοιτε , ἀποκεφαλίζοιεν
act.pres.imp: ἀποκεφάλιζε , ἀποκεφαλιζέτω , ἀποκεφαλίζετον , ἀποκεφαλιζέτων ,   , ἀποκεφαλίζετε , ἀποκεφαλιζόντων
mp.pres.ind: ἀποκεφαλίζομαι , ἀποκεφαλίζῃ-ἀποκεφαλίζει , ἀποκεφαλίζεται , ἀποκεφαλίζεσθον , ἀποκεφαλίζεσθον , ἀποκεφαλιζόμεθα , ἀποκεφαλίζεσθε , ἀποκεφαλίζονται
mp.pres.sub: ἀποκεφαλίζωμαι , ἀποκεφαλίζῃ , ἀποκεφαλίζηται , ἀποκεφαλίζησθον , ἀποκεφαλίζησθον , ἀποκεφαλιζώμεθα , ἀποκεφαλίζησθε , ἀποκεφαλίζωνται
mp.pres.opt: ἀποκεφαλιζοίμην , ἀποκεφαλίζοιο , ἀποκεφαλίζοιτο , ἀποκεφαλίζοισθον , ἀποκεφαλιζοίσθην , ἀποκεφαλιζοίμεθα , ἀποκεφαλίζοισθε , ἀποκεφαλίζοιντο
mp.pres.imp: ἀποκεφαλίζου , ἀποκεφαλιζέσθω , ἀποκεφαλίζεσθον , ἀποκεφαλιζέσθων ,   , ἀποκεφαλίζεσθε , ἀποκεφαλιζέσθων

# =>>> infinitive
 , ἀποκεφαλίζειν , ἀποκεφαλίζεσθαι
participle , m , ἀποκεφαλίζων , ἀποκεφαλιζόμενος
f , ἀποκεφαλίζουσα , ἀποκεφαλιζομένη
n , ἀποκεφαλίζον , ἀποκεφαλιζόμενον

# = Imperfect: ἀπεκεφάλιζον, ἀπεκεφαλιζόμην

active , indicative , ἀπεκεφάλιζον , ἀπεκεφάλιζες , ἀπεκεφάλιζε(ν) , ἀπεκεφαλίζετον , ἀπεκεφαλιζέτην , ἀπεκεφαλίζομεν , ἀπεκεφαλίζετε , ἀπεκεφάλιζον
middle/
passive , indicative , ἀπεκεφαλιζόμην , ἀπεκεφαλίζου , ἀπεκεφαλίζετο , ἀπεκεφαλίζεσθον , ἀπεκεφαλιζέσθην , ἀπεκεφαλιζόμεθα , ἀπεκεφαλίζεσθε , ἀπεκεφαλίζοντο

# = Future: ἀποκεφαλιέω, ἀποκεφαλιέομαι, ἀποκεφαλισθήσομαι (Uncontracted)

active , indicative , ἀποκεφαλιέω , ἀποκεφαλιέεις , ἀποκεφαλιέει , ἀποκεφαλιέετον , ἀποκεφαλιέετον , ἀποκεφαλιέομεν , ἀποκεφαλιέετε , ἀποκεφαλιέουσι(ν)
optative , ἀποκεφαλιέοιμι , ἀποκεφαλιέοις , ἀποκεφαλιέοι , ἀποκεφαλιέοιτον , ἀποκεφαλιεοίτην , ἀποκεφαλιέοιμεν , ἀποκεφαλιέοιτε , ἀποκεφαλιέοιεν
middle , indicative , ἀποκεφαλιέομαι , ἀποκεφαλιέῃ,
ἀποκεφαλιέει , ἀποκεφαλιέεται , ἀποκεφαλιέεσθον , ἀποκεφαλιέεσθον , ἀποκεφαλιεόμεθα , ἀποκεφαλιέεσθε , ἀποκεφαλιέονται
optative , ἀποκεφαλιεοίμην , ἀποκεφαλιέοιο , ἀποκεφαλιέοιτο , ἀποκεφαλιέοισθον , ἀποκεφαλιεοίσθην , ἀποκεφαλιεοίμεθα , ἀποκεφαλιέοισθε , ἀποκεφαλιέοιντο
passive , indicative , ἀποκεφαλισθήσομαι , ἀποκεφαλισθήσῃ , ἀποκεφαλισθήσεται , ἀποκεφαλισθήσεσθον , ἀποκεφαλισθήσεσθον , ἀποκεφαλισθησόμεθα , ἀποκεφαλισθήσεσθε , ἀποκεφαλισθήσονται
optative , ἀποκεφαλισθησοίμην , ἀποκεφαλισθήσοιο , ἀποκεφαλισθήσοιτο , ἀποκεφαλισθήσοισθον , ἀποκεφαλισθησοίσθην , ἀποκεφαλισθησοίμεθα , ἀποκεφαλισθήσοισθε , ἀποκεφαλισθήσοιντο
, active , middle , passive

# =>>> infinitive
 , ἀποκεφαλιέειν , ἀποκεφαλιέεσθαι , ἀποκεφαλισθήσεσθαι
participle , m , ἀποκεφαλιέων , ἀποκεφαλιεόμενος , ἀποκεφαλισθησόμενος
f , ἀποκεφαλιέουσα , ἀποκεφαλιεομένη , ἀποκεφαλισθησομένη
n , ἀποκεφαλιέον , ἀποκεφαλιεόμενον , ἀποκεφαλισθησόμενον

# = Future: ἀποκεφαλιῶ, ἀποκεφαλιοῦμαι, ἀποκεφαλισθήσομαι (Contracted)

active , indicative , ἀποκεφαλιῶ , ἀποκεφαλιεῖς , ἀποκεφαλιεῖ , ἀποκεφαλιεῖτον , ἀποκεφαλιεῖτον , ἀποκεφαλιοῦμεν , ἀποκεφαλιεῖτε , ἀποκεφαλιοῦσι(ν)
optative , ἀποκεφαλιοίην,
ἀποκεφαλιοῖμι , ἀποκεφαλιοίης,
ἀποκεφαλιοῖς , ἀποκεφαλιοίη,
ἀποκεφαλιοῖ , ἀποκεφαλιοῖτον,
ἀποκεφαλιοίητον , ἀποκεφαλιοίτην,
ἀποκεφαλιοιήτην , ἀποκεφαλιοῖμεν,
ἀποκεφαλιοίημεν , ἀποκεφαλιοῖτε,
ἀποκεφαλιοίητε , ἀποκεφαλιοῖεν,
ἀποκεφαλιοίησαν
middle , indicative , ἀποκεφαλιοῦμαι , ἀποκεφαλιῇ , ἀποκεφαλιεῖται , ἀποκεφαλιεῖσθον , ἀποκεφαλιεῖσθον , ἀποκεφαλιούμεθα , ἀποκεφαλιεῖσθε , ἀποκεφαλιοῦνται
optative , ἀποκεφαλιοίμην , ἀποκεφαλιοῖο , ἀποκεφαλιοῖτο , ἀποκεφαλιοῖσθον , ἀποκεφαλιοίσθην , ἀποκεφαλιοίμεθα , ἀποκεφαλιοῖσθε , ἀποκεφαλιοῖντο
passive , indicative , ἀποκεφαλισθήσομαι , ἀποκεφαλισθήσῃ , ἀποκεφαλισθήσεται , ἀποκεφαλισθήσεσθον , ἀποκεφαλισθήσεσθον , ἀποκεφαλισθησόμεθα , ἀποκεφαλισθήσεσθε , ἀποκεφαλισθήσονται
optative , ἀποκεφαλισθησοίμην , ἀποκεφαλισθήσοιο , ἀποκεφαλισθήσοιτο , ἀποκεφαλισθήσοισθον , ἀποκεφαλισθησοίσθην , ἀποκεφαλισθησοίμεθα , ἀποκεφαλισθήσοισθε , ἀποκεφαλισθήσοιντο
, active , middle , passive

# =>>> infinitive
 , ἀποκεφαλιεῖν , ἀποκεφαλιεῖσθαι , ἀποκεφαλισθήσεσθαι
participle , m , ἀποκεφαλιῶν , ἀποκεφαλιούμενος , ἀποκεφαλισθησόμενος
f , ἀποκεφαλιοῦσα , ἀποκεφαλιουμένη , ἀποκεφαλισθησομένη
n , ἀποκεφαλιοῦν , ἀποκεφαλιούμενον , ἀποκεφαλισθησόμενον

# = Aorist: ἀπεκεφάλισα, ἀπεκεφαλισάμην, ἀπεκεφαλίσθην

active , indicative , ἀπεκεφάλισα , ἀπεκεφάλισας , ἀπεκεφάλισε(ν) , ἀπεκεφαλίσατον , ἀπεκεφαλισάτην , ἀπεκεφαλίσαμεν , ἀπεκεφαλίσατε , ἀπεκεφάλισαν
subjunctive , ἀποκεφαλίσω , ἀποκεφαλίσῃς , ἀποκεφαλίσῃ , ἀποκεφαλίσητον , ἀποκεφαλίσητον , ἀποκεφαλίσωμεν , ἀποκεφαλίσητε , ἀποκεφαλίσωσι(ν)
optative , ἀποκεφαλίσαιμι , ἀποκεφαλίσειας,
ἀποκεφαλίσαις , ἀποκεφαλίσειε(ν),
ἀποκεφαλίσαι , ἀποκεφαλίσαιτον , ἀποκεφαλισαίτην , ἀποκεφαλίσαιμεν , ἀποκεφαλίσαιτε , ἀποκεφαλίσειαν,
ἀποκεφαλίσαιεν
imperative ,   , ἀποκεφάλισον , ἀποκεφαλισάτω , ἀποκεφαλίσατον , ἀποκεφαλισάτων ,   , ἀποκεφαλίσατε , ἀποκεφαλισάντων
middle , indicative , ἀπεκεφαλισάμην , ἀπεκεφαλίσω , ἀπεκεφαλίσατο , ἀπεκεφαλίσασθον , ἀπεκεφαλισάσθην , ἀπεκεφαλισάμεθα , ἀπεκεφαλίσασθε , ἀπεκεφαλίσαντο
subjunctive , ἀποκεφαλίσωμαι , ἀποκεφαλίσῃ , ἀποκεφαλίσηται , ἀποκεφαλίσησθον , ἀποκεφαλίσησθον , ἀποκεφαλισώμεθα , ἀποκεφαλίσησθε , ἀποκεφαλίσωνται
optative , ἀποκεφαλισαίμην , ἀποκεφαλίσαιο , ἀποκεφαλίσαιτο , ἀποκεφαλίσαισθον , ἀποκεφαλισαίσθην , ἀποκεφαλισαίμεθα , ἀποκεφαλίσαισθε , ἀποκεφαλίσαιντο
imperative ,   , ἀποκεφάλισαι , ἀποκεφαλισάσθω , ἀποκεφαλίσασθον , ἀποκεφαλισάσθων ,   , ἀποκεφαλίσασθε , ἀποκεφαλισάσθων
passive , indicative , ἀπεκεφαλίσθην , ἀπεκεφαλίσθης , ἀπεκεφαλίσθη , ἀπεκεφαλίσθητον , ἀπεκεφαλισθήτην , ἀπεκεφαλίσθημεν , ἀπεκεφαλίσθητε , ἀπεκεφαλίσθησαν
subjunctive , ἀποκεφαλισθῶ , ἀποκεφαλισθῇς , ἀποκεφαλισθῇ , ἀποκεφαλισθῆτον , ἀποκεφαλισθῆτον , ἀποκεφαλισθῶμεν , ἀποκεφαλισθῆτε , ἀποκεφαλισθῶσι(ν)
optative , ἀποκεφαλισθείην , ἀποκεφαλισθείης , ἀποκεφαλισθείη , ἀποκεφαλισθεῖτον,
ἀποκεφαλισθείητον , ἀποκεφαλισθείτην,
ἀποκεφαλισθειήτην , ἀποκεφαλισθεῖμεν,
ἀποκεφαλισθείημεν , ἀποκεφαλισθεῖτε,
ἀποκεφαλισθείητε , ἀποκεφαλισθεῖεν,
ἀποκεφαλισθείησαν
imperative ,   , ἀποκεφαλίσθητι , ἀποκεφαλισθήτω , ἀποκεφαλίσθητον , ἀποκεφαλισθήτων ,   , ἀποκεφαλίσθητε , ἀποκεφαλισθέντων
, active , middle , passive

# =>>> infinitive
 , ἀποκεφαλίσαι , ἀποκεφαλίσασθαι , ἀποκεφαλισθῆναι
participle , m , ἀποκεφαλίσας , ἀποκεφαλισάμενος , ἀποκεφαλισθείς
f , ἀποκεφαλίσασα , ἀποκεφαλισαμένη , ἀποκεφαλισθεῖσα
n , ἀποκεφαλίσαν , ἀποκεφαλισάμενον , ἀποκεφαλισθέν

# = Perfect: ἀποκεκεφάλικα, ἀποκεκεφάλισμαι

active , indicative , ἀποκεκεφάλικα , ἀποκεκεφάλικας , ἀποκεκεφάλικε(ν) , ἀποκεκεφαλίκατον , ἀποκεκεφαλίκατον , ἀποκεκεφαλίκαμεν , ἀποκεκεφαλίκατε , ἀποκεκεφαλίκασι(ν)
subjunctive , ἀποκεκεφαλίκω , ἀποκεκεφαλίκῃς , ἀποκεκεφαλίκῃ , ἀποκεκεφαλίκητον , ἀποκεκεφαλίκητον , ἀποκεκεφαλίκωμεν , ἀποκεκεφαλίκητε , ἀποκεκεφαλίκωσι(ν)
optative , ἀποκεκεφαλίκοιμι,
ἀποκεκεφαλικοίην , ἀποκεκεφαλίκοις,
ἀποκεκεφαλικοίης , ἀποκεκεφαλίκοι,
ἀποκεκεφαλικοίη , ἀποκεκεφαλίκοιτον , ἀποκεκεφαλικοίτην , ἀποκεκεφαλίκοιμεν , ἀποκεκεφαλίκοιτε , ἀποκεκεφαλίκοιεν
imperative ,   , ἀποκεκεφάλικε , ἀποκεκεφαλικέτω , ἀποκεκεφαλίκετον , ἀποκεκεφαλικέτων ,   , ἀποκεκεφαλίκετε , ἀποκεκεφαλικόντων
middle/
passive , indicative , ἀποκεκεφάλισμαι , ἀποκεκεφάλισαι , ἀποκεκεφάλισται , ἀποκεκεφάλισθον , ἀποκεκεφάλισθον , ἀποκεκεφαλίσμεθα , ἀποκεκεφάλισθε , ἀποκεκεφαλίδαται
subjunctive , ἀποκεκεφαλισμένος ὦ , ἀποκεκεφαλισμένος ᾖς , ἀποκεκεφαλισμένος ᾖ , ἀποκεκεφαλισμένω ἦτον , ἀποκεκεφαλισμένω ἦτον , ἀποκεκεφαλισμένοι ὦμεν , ἀποκεκεφαλισμένοι ἦτε , ἀποκεκεφαλισμένοι ὦσι(ν)
optative , ἀποκεκεφαλισμένος εἴην , ἀποκεκεφαλισμένος εἴης , ἀποκεκεφαλισμένος εἴη , ἀποκεκεφαλισμένοι εἴητον/εἶτον , ἀποκεκεφαλισμένω εἰήτην/εἴτην , ἀποκεκεφαλισμένοι εἴημεν/εἶμεν , ἀποκεκεφαλισμένοι εἴητε/εἶτε , ἀποκεκεφαλισμένοι εἴησαν/εἶεν
imperative ,   , ἀποκεκεφάλισο , ἀποκεκεφαλίσθω , ἀποκεκεφάλισθον , ἀποκεκεφαλίσθων ,   , ἀποκεκεφάλισθε , ἀποκεκεφαλίσθων
, active , middle/passive

# =>>> infinitive
 , ἀποκεκεφαλικέναι , ἀποκεκεφαλίσθαι
participle , m , ἀποκεκεφαλικώς , ἀποκεκεφαλισμένος
f , ἀποκεκεφαλικυῖα , ἀποκεκεφαλισμένη
n , ἀποκεκεφαλικός , ἀποκεκεφαλισμένον

# = Pluperfect: ἀπεκεκεφαλίκειν, ἀπεκεκεφαλίσμην

active , indicative , ἀπεκεκεφαλίκειν,
ἀπεκεκεφαλίκη , ἀπεκεκεφαλίκεις,
ἀπεκεκεφαλίκης , ἀπεκεκεφαλίκει(ν) , ἀπεκεκεφαλίκετον , ἀπεκεκεφαλικέτην , ἀπεκεκεφαλίκεμεν , ἀπεκεκεφαλίκετε , ἀπεκεκεφαλίκεσαν
middle/
passive , indicative , ἀπεκεκεφαλίσμην , ἀπεκεκεφάλισο , ἀπεκεκεφάλιστο , ἀπεκεκεφάλισθον , ἀπεκεκεφαλίσθην , ἀπεκεκεφαλίσμεθα , ἀπεκεκεφάλισθε , ἀπεκεκεφαλίδατο

# ========== ἀποκόπτω • (apokóptō)

    to cut off
    to smite the breast in mourning, to mourn
    (speech) to cut off

# = Present: ἀποκόπτω, ἀποκόπτομαι

act.pres.ind: ἀποκόπτω , ἀποκόπτεις , ἀποκόπτει , ἀποκόπτετον , ἀποκόπτετον , ἀποκόπτομεν , ἀποκόπτετε , ἀποκόπτουσι(ν)
act.pres.sub: ἀποκόπτω , ἀποκόπτῃς , ἀποκόπτῃ , ἀποκόπτητον , ἀποκόπτητον , ἀποκόπτωμεν , ἀποκόπτητε , ἀποκόπτωσι(ν)
act.pres.opt: ἀποκόπτοιμι , ἀποκόπτοις , ἀποκόπτοι , ἀποκόπτοιτον , ἀποκοπτοίτην , ἀποκόπτοιμεν , ἀποκόπτοιτε , ἀποκόπτοιεν
act.pres.imp: ἀπόκοπτε , ἀποκοπτέτω , ἀποκόπτετον , ἀποκοπτέτων ,   , ἀποκόπτετε , ἀποκοπτόντων
mp.pres.ind: ἀποκόπτομαι , ἀποκόπτῃ-ἀποκόπτει , ἀποκόπτεται , ἀποκόπτεσθον , ἀποκόπτεσθον , ἀποκοπτόμεθα , ἀποκόπτεσθε , ἀποκόπτονται
mp.pres.sub: ἀποκόπτωμαι , ἀποκόπτῃ , ἀποκόπτηται , ἀποκόπτησθον , ἀποκόπτησθον , ἀποκοπτώμεθα , ἀποκόπτησθε , ἀποκόπτωνται
mp.pres.opt: ἀποκοπτοίμην , ἀποκόπτοιο , ἀποκόπτοιτο , ἀποκόπτοισθον , ἀποκοπτοίσθην , ἀποκοπτοίμεθα , ἀποκόπτοισθε , ἀποκόπτοιντο
mp.pres.imp: ἀποκόπτου , ἀποκοπτέσθω , ἀποκόπτεσθον , ἀποκοπτέσθων ,   , ἀποκόπτεσθε , ἀποκοπτέσθων

# =>>> infinitive
 , ἀποκόπτειν , ἀποκόπτεσθαι
participle , m , ἀποκόπτων , ἀποκοπτόμενος
f , ἀποκόπτουσα , ἀποκοπτομένη
n , ἀποκόπτον , ἀποκοπτόμενον

# = Imperfect: ἀπέκοπτον, ἀπεκοπτόμην

active , indicative , ἀπέκοπτον , ἀπέκοπτες , ἀπέκοπτε(ν) , ἀπεκόπτετον , ἀπεκοπτέτην , ἀπεκόπτομεν , ἀπεκόπτετε , ἀπέκοπτον
middle/
passive , indicative , ἀπεκοπτόμην , ἀπεκόπτου , ἀπεκόπτετο , ἀπεκόπτεσθον , ἀπεκοπτέσθην , ἀπεκοπτόμεθα , ἀπεκόπτεσθε , ἀπεκόπτοντο

# = Future: ἀποκόψω, ἀποκόψομαι, ἀποκοπήσομαι

active , indicative , ἀποκόψω , ἀποκόψεις , ἀποκόψει , ἀποκόψετον , ἀποκόψετον , ἀποκόψομεν , ἀποκόψετε , ἀποκόψουσι(ν)
optative , ἀποκόψοιμι , ἀποκόψοις , ἀποκόψοι , ἀποκόψοιτον , ἀποκοψοίτην , ἀποκόψοιμεν , ἀποκόψοιτε , ἀποκόψοιεν
middle , indicative , ἀποκόψομαι , ἀποκόψῃ,
ἀποκόψει , ἀποκόψεται , ἀποκόψεσθον , ἀποκόψεσθον , ἀποκοψόμεθα , ἀποκόψεσθε , ἀποκόψονται
optative , ἀποκοψοίμην , ἀποκόψοιο , ἀποκόψοιτο , ἀποκόψοισθον , ἀποκοψοίσθην , ἀποκοψοίμεθα , ἀποκόψοισθε , ἀποκόψοιντο
passive , indicative , ἀποκοπήσομαι , ἀποκοπήσῃ , ἀποκοπήσεται , ἀποκοπήσεσθον , ἀποκοπήσεσθον , ἀποκοπησόμεθα , ἀποκοπήσεσθε , ἀποκοπήσονται
optative , ἀποκοπησοίμην , ἀποκοπήσοιο , ἀποκοπήσοιτο , ἀποκοπήσοισθον , ἀποκοπησοίσθην , ἀποκοπησοίμεθα , ἀποκοπήσοισθε , ἀποκοπήσοιντο
, active , middle , passive

# =>>> infinitive
 , ἀποκόψειν , ἀποκόψεσθαι , ἀποκοπήσεσθαι
participle , m , ἀποκόψων , ἀποκοψόμενος , ἀποκοπησόμενος
f , ἀποκόψουσα , ἀποκοψομένη , ἀποκοπησομένη
n , ἀποκόψον , ἀποκοψόμενον , ἀποκοπησόμενον

# = Aorist: ἀπέκοψα, ἀπεκοψάμην, ἀπεκόπην

active , indicative , ἀπέκοψα , ἀπέκοψας , ἀπέκοψε(ν) , ἀπεκόψατον , ἀπεκοψάτην , ἀπεκόψαμεν , ἀπεκόψατε , ἀπέκοψαν
subjunctive , ἀποκόψω , ἀποκόψῃς , ἀποκόψῃ , ἀποκόψητον , ἀποκόψητον , ἀποκόψωμεν , ἀποκόψητε , ἀποκόψωσι(ν)
optative , ἀποκόψαιμι , ἀποκόψειας,
ἀποκόψαις , ἀποκόψειε(ν),
ἀποκόψαι , ἀποκόψαιτον , ἀποκοψαίτην , ἀποκόψαιμεν , ἀποκόψαιτε , ἀποκόψειαν,
ἀποκόψαιεν
imperative ,   , ἀπόκοψον , ἀποκοψάτω , ἀποκόψατον , ἀποκοψάτων ,   , ἀποκόψατε , ἀποκοψάντων
middle , indicative , ἀπεκοψάμην , ἀπεκόψω , ἀπεκόψατο , ἀπεκόψασθον , ἀπεκοψάσθην , ἀπεκοψάμεθα , ἀπεκόψασθε , ἀπεκόψαντο
subjunctive , ἀποκόψωμαι , ἀποκόψῃ , ἀποκόψηται , ἀποκόψησθον , ἀποκόψησθον , ἀποκοψώμεθα , ἀποκόψησθε , ἀποκόψωνται
optative , ἀποκοψαίμην , ἀποκόψαιο , ἀποκόψαιτο , ἀποκόψαισθον , ἀποκοψαίσθην , ἀποκοψαίμεθα , ἀποκόψαισθε , ἀποκόψαιντο
imperative ,   , ἀπόκοψαι , ἀποκοψάσθω , ἀποκόψασθον , ἀποκοψάσθων ,   , ἀποκόψασθε , ἀποκοψάσθων
passive , indicative , ἀπεκόπην , ἀπεκόπης , ἀπεκόπη , ἀπεκόπητον , ἀπεκοπήτην , ἀπεκόπημεν , ἀπεκόπητε , ἀπεκόπησαν
subjunctive , ἀποκοπῶ , ἀποκοπῇς , ἀποκοπῇ , ἀποκοπῆτον , ἀποκοπῆτον , ἀποκοπῶμεν , ἀποκοπῆτε , ἀποκοπῶσι(ν)
optative , ἀποκοπείην , ἀποκοπείης , ἀποκοπείη , ἀποκοπεῖτον,
ἀποκοπείητον , ἀποκοπείτην,
ἀποκοπειήτην , ἀποκοπεῖμεν,
ἀποκοπείημεν , ἀποκοπεῖτε,
ἀποκοπείητε , ἀποκοπεῖεν,
ἀποκοπείησαν
imperative ,   , ἀποκόπηθι , ἀποκοπήτω , ἀποκόπητον , ἀποκοπήτων ,   , ἀποκόπητε , ἀποκοπέντων
, active , middle , passive

# =>>> infinitive
 , ἀποκόψαι , ἀποκόψασθαι , ἀποκοπῆναι
participle , m , ἀποκόψας , ἀποκοψάμενος , ἀποκοπείς
f , ἀποκόψασα , ἀποκοψαμένη , ἀποκοπεῖσα
n , ἀποκόψαν , ἀποκοψάμενον , ἀποκοπέν

# = Perfect: ἀποκέκοφα, ἀποκέκομμαι

active , indicative , ἀποκέκοφα , ἀποκέκοφας , ἀποκέκοφε(ν) , ἀποκεκόφατον , ἀποκεκόφατον , ἀποκεκόφαμεν , ἀποκεκόφατε , ἀποκεκόφασι(ν)
subjunctive , ἀποκεκόφω , ἀποκεκόφῃς , ἀποκεκόφῃ , ἀποκεκόφητον , ἀποκεκόφητον , ἀποκεκόφωμεν , ἀποκεκόφητε , ἀποκεκόφωσι(ν)
optative , ἀποκεκόφοιμι,
ἀποκεκοφοίην , ἀποκεκόφοις,
ἀποκεκοφοίης , ἀποκεκόφοι,
ἀποκεκοφοίη , ἀποκεκόφοιτον , ἀποκεκοφοίτην , ἀποκεκόφοιμεν , ἀποκεκόφοιτε , ἀποκεκόφοιεν
imperative ,   , ἀποκέκοφε , ἀποκεκοφέτω , ἀποκεκόφετον , ἀποκεκοφέτων ,   , ἀποκεκόφετε , ἀποκεκοφόντων
middle/
passive , indicative , ἀποκέκομμαι , ἀποκέκοψαι , ἀποκέκοπται , ἀποκέκοφθον , ἀποκέκοφθον , ἀποκεκόμμεθα , ἀποκέκοφθε , ἀποκεκόπαται
subjunctive , ἀποκεκομμένος ὦ , ἀποκεκομμένος ᾖς , ἀποκεκομμένος ᾖ , ἀποκεκομμένω ἦτον , ἀποκεκομμένω ἦτον , ἀποκεκομμένοι ὦμεν , ἀποκεκομμένοι ἦτε , ἀποκεκομμένοι ὦσι(ν)
optative , ἀποκεκομμένος εἴην , ἀποκεκομμένος εἴης , ἀποκεκομμένος εἴη , ἀποκεκομμένοι εἴητον/εἶτον , ἀποκεκομμένω εἰήτην/εἴτην , ἀποκεκομμένοι εἴημεν/εἶμεν , ἀποκεκομμένοι εἴητε/εἶτε , ἀποκεκομμένοι εἴησαν/εἶεν
imperative ,   , ἀποκέκοψο , ἀποκεκόφθω , ἀποκέκοφθον , ἀποκεκόφθων ,   , ἀποκέκοφθε , ἀποκεκόφθων
, active , middle/passive

# =>>> infinitive
 , ἀποκεκοφέναι , ἀποκεκόφθαι
participle , m , ἀποκεκοφώς , ἀποκεκομμένος
f , ἀποκεκοφυῖα , ἀποκεκομμένη
n , ἀποκεκοφός , ἀποκεκομμένον

# ========== ἀποκρίνω • (apokrī́nō)

    to separate, set apart
        to distinguish
    to choose
    to reject on inquiry
    (in middle voice) to give answer, reply
        to answer charges, defend oneself
        to meet events, circumstances
        (passive) to be given as an answer (+ dative of agent)

# = Present: ἀποκρίνω, ἀποκρίνομαι

act.pres.ind: ἀποκρίνω , ἀποκρίνεις , ἀποκρίνει , ἀποκρίνετον , ἀποκρίνετον , ἀποκρίνομεν , ἀποκρίνετε , ἀποκρίνουσι(ν)
act.pres.sub: ἀποκρίνω , ἀποκρίνῃς , ἀποκρίνῃ , ἀποκρίνητον , ἀποκρίνητον , ἀποκρίνωμεν , ἀποκρίνητε , ἀποκρίνωσι(ν)
act.pres.opt: ἀποκρίνοιμι , ἀποκρίνοις , ἀποκρίνοι , ἀποκρίνοιτον , ἀποκρινοίτην , ἀποκρίνοιμεν , ἀποκρίνοιτε , ἀποκρίνοιεν
act.pres.imp: ἀπόκρινε , ἀποκρινέτω , ἀποκρίνετον , ἀποκρινέτων ,   , ἀποκρίνετε , ἀποκρινόντων
mp.pres.ind: ἀποκρίνομαι , ἀποκρίνῃ-ἀποκρίνει , ἀποκρίνεται , ἀποκρίνεσθον , ἀποκρίνεσθον , ἀποκρινόμεθα , ἀποκρίνεσθε , ἀποκρίνονται
mp.pres.sub: ἀποκρίνωμαι , ἀποκρίνῃ , ἀποκρίνηται , ἀποκρίνησθον , ἀποκρίνησθον , ἀποκρινώμεθα , ἀποκρίνησθε , ἀποκρίνωνται
mp.pres.opt: ἀποκρινοίμην , ἀποκρίνοιο , ἀποκρίνοιτο , ἀποκρίνοισθον , ἀποκρινοίσθην , ἀποκρινοίμεθα , ἀποκρίνοισθε , ἀποκρίνοιντο
mp.pres.imp: ἀποκρίνου , ἀποκρινέσθω , ἀποκρίνεσθον , ἀποκρινέσθων ,   , ἀποκρίνεσθε , ἀποκρινέσθων

# =>>> infinitive
 , ἀποκρίνειν , ἀποκρίνεσθαι
participle , m , ἀποκρίνων , ἀποκρινόμενος
f , ἀποκρίνουσα , ἀποκρινομένη
n , ἀποκρῖνον , ἀποκρινόμενον

# = Future: ἀποκρίνω, ἀποκρίνομαι

active , indicative , ἀποκρίνω , ἀποκρίνεις , ἀποκρίνει , ἀποκρίνετον , ἀποκρίνετον , ἀποκρίνομεν , ἀποκρίνετε , ἀποκρίνουσι(ν)
optative , ἀποκρίνοιμι , ἀποκρίνοις , ἀποκρίνοι , ἀποκρίνοιτον , ἀποκρινοίτην , ἀποκρίνοιμεν , ἀποκρίνοιτε , ἀποκρίνοιεν
middle , indicative , ἀποκρίνομαι , ἀποκρίνῃ,
ἀποκρίνει , ἀποκρίνεται , ἀποκρίνεσθον , ἀποκρίνεσθον , ἀποκρινόμεθα , ἀποκρίνεσθε , ἀποκρίνονται
optative , ἀποκρινοίμην , ἀποκρίνοιο , ἀποκρίνοιτο , ἀποκρίνοισθον , ἀποκρινοίσθην , ἀποκρινοίμεθα , ἀποκρίνοισθε , ἀποκρίνοιντο
, active , middle

# =>>> infinitive
 , ἀποκρίνειν , ἀποκρίνεσθαι
participle , m , ἀποκρίνων , ἀποκρινόμενος
f , ἀποκρίνουσα , ἀποκρινομένη
n , ἀποκρῖνον , ἀποκρινόμενον

# ========== ἀποκτείνω • (apokteínō)

    I kill, slay
    I condemn, put to death (judicial)

# = Present: ἀποκτείνω, ἀποκτείνομαι

act.pres.ind: ἀποκτείνω , ἀποκτείνεις , ἀποκτείνει , ἀποκτείνετον , ἀποκτείνετον , ἀποκτείνομεν , ἀποκτείνετε , ἀποκτείνουσι(ν)
act.pres.sub: ἀποκτείνω , ἀποκτείνῃς , ἀποκτείνῃ , ἀποκτείνητον , ἀποκτείνητον , ἀποκτείνωμεν , ἀποκτείνητε , ἀποκτείνωσι(ν)
act.pres.opt: ἀποκτείνοιμι , ἀποκτείνοις , ἀποκτείνοι , ἀποκτείνοιτον , ἀποκτεινοίτην , ἀποκτείνοιμεν , ἀποκτείνοιτε , ἀποκτείνοιεν
act.pres.imp: ἀπόκτεινε , ἀποκτεινέτω , ἀποκτείνετον , ἀποκτεινέτων ,   , ἀποκτείνετε , ἀποκτεινόντων
mp.pres.ind: ἀποκτείνομαι , ἀποκτείνῃ-ἀποκτείνει , ἀποκτείνεται , ἀποκτείνεσθον , ἀποκτείνεσθον , ἀποκτεινόμεθα , ἀποκτείνεσθε , ἀποκτείνονται
mp.pres.sub: ἀποκτείνωμαι , ἀποκτείνῃ , ἀποκτείνηται , ἀποκτείνησθον , ἀποκτείνησθον , ἀποκτεινώμεθα , ἀποκτείνησθε , ἀποκτείνωνται
mp.pres.opt: ἀποκτεινοίμην , ἀποκτείνοιο , ἀποκτείνοιτο , ἀποκτείνοισθον , ἀποκτεινοίσθην , ἀποκτεινοίμεθα , ἀποκτείνοισθε , ἀποκτείνοιντο
mp.pres.imp: ἀποκτείνου , ἀποκτεινέσθω , ἀποκτείνεσθον , ἀποκτεινέσθων ,   , ἀποκτείνεσθε , ἀποκτεινέσθων

# =>>> infinitive
 , ἀποκτείνειν , ἀποκτείνεσθαι
participle , m , ἀποκτείνων , ἀποκτεινόμενος
f , ἀποκτείνουσα , ἀποκτεινομένη
n , ἀποκτεῖνον , ἀποκτεινόμενον

# = Imperfect: ἀπέκτεινον, ἀπεκτεινόμην

active , indicative , ἀπέκτεινον , ἀπέκτεινες , ἀπέκτεινε(ν) , ἀπεκτείνετον , ἀπεκτεινέτην , ἀπεκτείνομεν , ἀπεκτείνετε , ἀπέκτεινον
middle/
passive , indicative , ἀπεκτεινόμην , ἀπεκτείνου , ἀπεκτείνετο , ἀπεκτείνεσθον , ἀπεκτεινέσθην , ἀπεκτεινόμεθα , ἀπεκτείνεσθε , ἀπεκτείνοντο

# = Future: ἀποκτενέω, ἀποκτενέομαι (Uncontracted)

active , indicative , ἀποκτενέω , ἀποκτενέεις , ἀποκτενέει , ἀποκτενέετον , ἀποκτενέετον , ἀποκτενέομεν , ἀποκτενέετε , ἀποκτενέουσι(ν)
optative , ἀποκτενέοιμι , ἀποκτενέοις , ἀποκτενέοι , ἀποκτενέοιτον , ἀποκτενεοίτην , ἀποκτενέοιμεν , ἀποκτενέοιτε , ἀποκτενέοιεν
middle , indicative , ἀποκτενέομαι , ἀποκτενέῃ,
ἀποκτενέει , ἀποκτενέεται , ἀποκτενέεσθον , ἀποκτενέεσθον , ἀποκτενεόμεθα , ἀποκτενέεσθε , ἀποκτενέονται
optative , ἀποκτενεοίμην , ἀποκτενέοιο , ἀποκτενέοιτο , ἀποκτενέοισθον , ἀποκτενεοίσθην , ἀποκτενεοίμεθα , ἀποκτενέοισθε , ἀποκτενέοιντο
, active , middle

# =>>> infinitive
 , ἀποκτενέειν , ἀποκτενέεσθαι
participle , m , ἀποκτενέων , ἀποκτενεόμενος
f , ἀποκτενέουσα , ἀποκτενεομένη
n , ἀποκτενέον , ἀποκτενεόμενον

# = Future: ἀποκτενῶ, ἀποκτενοῦμαι (Contracted)

active , indicative , ἀποκτενῶ , ἀποκτενεῖς , ἀποκτενεῖ , ἀποκτενεῖτον , ἀποκτενεῖτον , ἀποκτενοῦμεν , ἀποκτενεῖτε , ἀποκτενοῦσι(ν)
optative , ἀποκτενοίην,
ἀποκτενοῖμι , ἀποκτενοίης,
ἀποκτενοῖς , ἀποκτενοίη,
ἀποκτενοῖ , ἀποκτενοῖτον,
ἀποκτενοίητον , ἀποκτενοίτην,
ἀποκτενοιήτην , ἀποκτενοῖμεν,
ἀποκτενοίημεν , ἀποκτενοῖτε,
ἀποκτενοίητε , ἀποκτενοῖεν,
ἀποκτενοίησαν
middle , indicative , ἀποκτενοῦμαι , ἀποκτενῇ , ἀποκτενεῖται , ἀποκτενεῖσθον , ἀποκτενεῖσθον , ἀποκτενούμεθα , ἀποκτενεῖσθε , ἀποκτενοῦνται
optative , ἀποκτενοίμην , ἀποκτενοῖο , ἀποκτενοῖτο , ἀποκτενοῖσθον , ἀποκτενοίσθην , ἀποκτενοίμεθα , ἀποκτενοῖσθε , ἀποκτενοῖντο
, active , middle

# =>>> infinitive
 , ἀποκτενεῖν , ἀποκτενεῖσθαι
participle , m , ἀποκτενῶν , ἀποκτενούμενος
f , ἀποκτενοῦσα , ἀποκτενουμένη
n , ἀποκτενοῦν , ἀποκτενούμενον

# = Aorist: ἀπέκτεινα, ἀπεκτεινάμην

active , indicative , ἀπέκτεινα , ἀπέκτεινας , ἀπέκτεινε(ν) , ἀπεκτείνατον , ἀπεκτεινάτην , ἀπεκτείναμεν , ἀπεκτείνατε , ἀπέκτειναν
subjunctive , ἀποκτείνω , ἀποκτείνῃς , ἀποκτείνῃ , ἀποκτείνητον , ἀποκτείνητον , ἀποκτείνωμεν , ἀποκτείνητε , ἀποκτείνωσι(ν)
optative , ἀποκτείναιμι , ἀποκτείνειας,
ἀποκτείναις , ἀποκτείνειε(ν),
ἀποκτείναι , ἀποκτείναιτον , ἀποκτειναίτην , ἀποκτείναιμεν , ἀποκτείναιτε , ἀποκτείνειαν,
ἀποκτείναιεν
imperative ,   , ἀπόκτεινον , ἀποκτεινάτω , ἀποκτείνατον , ἀποκτεινάτων ,   , ἀποκτείνατε , ἀποκτεινάντων
middle , indicative , ἀπεκτεινάμην , ἀπεκτείνω , ἀπεκτείνατο , ἀπεκτείνασθον , ἀπεκτεινάσθην , ἀπεκτεινάμεθα , ἀπεκτείνασθε , ἀπεκτείναντο
subjunctive , ἀποκτείνωμαι , ἀποκτείνῃ , ἀποκτείνηται , ἀποκτείνησθον , ἀποκτείνησθον , ἀποκτεινώμεθα , ἀποκτείνησθε , ἀποκτείνωνται
optative , ἀποκτειναίμην , ἀποκτείναιο , ἀποκτείναιτο , ἀποκτείναισθον , ἀποκτειναίσθην , ἀποκτειναίμεθα , ἀποκτείναισθε , ἀποκτείναιντο
imperative ,   , ἀπόκτειναι , ἀποκτεινάσθω , ἀποκτείνασθον , ἀποκτεινάσθων ,   , ἀποκτείνασθε , ἀποκτεινάσθων
, active , middle

# =>>> infinitive
 , ἀποκτεῖναι , ἀποκτείνασθαι
participle , m , ἀποκτείνας , ἀποκτεινάμενος
f , ἀποκτείνασα , ἀποκτειναμένη
n , ἀποκτεῖναν , ἀποκτεινάμενον

# = Aorist: ἀπέκτανον, ἀπεκτανόμην, ἀπεκτάνθην

active , indicative , ἀπέκτανον , ἀπέκτανες , ἀπέκτανε(ν) , ἀπεκτάνετον , ἀπεκτανέτην , ἀπεκτάνομεν , ἀπεκτάνετε , ἀπέκτανον
subjunctive , ἀποκτάνω , ἀποκτάνῃς , ἀποκτάνῃ , ἀποκτάνητον , ἀποκτάνητον , ἀποκτάνωμεν , ἀποκτάνητε , ἀποκτάνωσι(ν)
optative , ἀποκτάνοιμι , ἀποκτάνοις , ἀποκτάνοι , ἀποκτάνοιτον , ἀποκτανοίτην , ἀποκτάνοιμεν , ἀποκτάνοιτε , ἀποκτάνοιεν
imperative ,   , ἀπόκτανε , ἀποκτανέτω , ἀποκτάνετον , ἀποκτανέτων ,   , ἀποκτάνετε , ἀποκτανόντων
middle , indicative , ἀπεκτανόμην , ἀπεκτάνου , ἀπεκτάνετο , ἀπεκτάνεσθον , ἀπεκτανέσθην , ἀπεκτανόμεθα , ἀπεκτάνεσθε , ἀπεκτάνοντο
subjunctive , ἀποκτάνωμαι , ἀποκτάνῃ , ἀποκτάνηται , ἀποκτάνησθον , ἀποκτάνησθον , ἀποκτανώμεθα , ἀποκτάνησθε , ἀποκτάνωνται
optative , ἀποκτανοίμην , ἀποκτάνοιο , ἀποκτάνοιτο , ἀποκτάνοισθον , ἀποκτανοίσθην , ἀποκτανοίμεθα , ἀποκτάνοισθε , ἀποκτάνοιντο
imperative ,   , ἀποκτανοῦ , ἀποκτανέσθω , ἀποκτάνεσθον , ἀποκτανέσθων ,   , ἀποκτάνεσθε , ἀποκτανέσθων
passive , indicative , ἀπεκτάνθην , ἀπεκτάνθης , ἀπεκτάνθη , ἀπεκτάνθητον , ἀπεκτανθήτην , ἀπεκτάνθημεν , ἀπεκτάνθητε , ἀπεκτάνθησαν
subjunctive , ἀποκτανθῶ , ἀποκτανθῇς , ἀποκτανθῇ , ἀποκτανθῆτον , ἀποκτανθῆτον , ἀποκτανθῶμεν , ἀποκτανθῆτε , ἀποκτανθῶσι(ν)
optative , ἀποκτανθείην , ἀποκτανθείης , ἀποκτανθείη , ἀποκτανθεῖτον,
ἀποκτανθείητον , ἀποκτανθείτην,
ἀποκτανθειήτην , ἀποκτανθεῖμεν,
ἀποκτανθείημεν , ἀποκτανθεῖτε,
ἀποκτανθείητε , ἀποκτανθεῖεν,
ἀποκτανθείησαν
imperative ,   , ἀποκτάνθητι , ἀποκτανθήτω , ἀποκτάνθητον , ἀποκτανθήτων ,   , ἀποκτάνθητε , ἀποκτανθέντων
, active , middle , passive

# =>>> infinitive
 , ἀποκτανεῖν , ἀποκτανέσθαι , ἀποκτανθῆναι
participle , m , ἀποκτανών , ἀποκτανόμενος , ἀποκτανθείς
f , ἀποκτανοῦσα , ἀποκτανομένη , ἀποκτανθεῖσα
n , ἀποκτανόν , ἀποκτανόμενον , ἀποκτανθέν

# = Aorist: ἀπέκτην, ἀπεκτάμην (Epic)

active , indicative , ἀπέκτην , ἀπέκτης , ἀπέκτη , ἀπέκτητον , ἀπεκτήτην , ἀπέκταμεν , ἀπέκτητε , ἀπέκτησαν
subjunctive , ἀποκτῶ(μι) , ἀποκτῇσ(θα) , ἀποκτῇ(σι) , ἀποκτῆτον , ἀποκτῆτον , ἀποκτῶμεν , ἀποκτῆτε , ἀποκτῶσι(ν)
optative , ἀποκταίην , ἀποκταίης , ἀποκταίη , ἀποκταῖτον , ἀποκταίτην , ἀποκταῖμεν , ἀποκταῖτε , ἀποκταῖεν
imperative ,   , ἀπόκτηθι , ἀποκτήτω , ἀπόκτητον , ἀποκτήτων ,   , ἀπόκτητε , ἀποκτάντων
middle , indicative , ἀπεκτάμην , ἀπέκτω , ἀπέκτατο , ἀπέκτασθον , ἀπεκτάσθην , ἀπεκτάμε(σ)θα , ἀπέκτασθε , ἀπέκταντο
subjunctive , ἀποκτῶμαι(μι) , ἀποκτῇ , ἀποκτῆται(σι) , ἀποκτῆσθον , ἀποκτῆσθον , ἀποκτώμε(σ)θα , ἀποκτῆσθε , ἀποκτῶνται
optative , ἀποκταίμην , ἀποκταῖο , ἀποκταῖτο , ἀποκταῖσθον , ἀποκταίσθην , ἀποκταίμε(σ)θα , ἀποκταῖσθε , ἀποκταῖατο
imperative ,   , ἀπόκτω , ἀποκτάσθω , ἀπόκτασθον , ἀποκτάσθων ,   , ἀπόκτασθε , ἀποκτάσθων
, active , middle

# =>>> infinitive
 , ἀποκτάμεν(αι),
ἀποκτανῆναι , ἀποκτάσθαι
participle , m , ἀποκτάς , ἀποκτάμενος
f , ἀποκτᾶσα , ἀποκταμένη
n , ἀποκτάν , ἀποκτάμενον
 , Dialects other than Attic are not well attested. Some forms are based on conjecture. Use with caution. For more details, see Appendix:Ancient Greek dialectal conjugation.
# = Perfect: ἀπέκτονα, ἀπέκτασμαι

active , indicative , ἀπέκτονα , ἀπέκτονας , ἀπέκτονε(ν) , ἀπεκτόνατον , ἀπεκτόνατον , ἀπεκτόναμεν , ἀπεκτόνατε , ἀπεκτόνασι(ν)
subjunctive , ἀπεκτόνω , ἀπεκτόνῃς , ἀπεκτόνῃ , ἀπεκτόνητον , ἀπεκτόνητον , ἀπεκτόνωμεν , ἀπεκτόνητε , ἀπεκτόνωσι(ν)
optative , ἀπεκτόνοιμι,
ἀπεκτονοίην , ἀπεκτόνοις,
ἀπεκτονοίης , ἀπεκτόνοι,
ἀπεκτονοίη , ἀπεκτόνοιτον , ἀπεκτονοίτην , ἀπεκτόνοιμεν , ἀπεκτόνοιτε , ἀπεκτόνοιεν
imperative ,   , ἀπέκτονε , ἀπεκτονέτω , ἀπεκτόνετον , ἀπεκτονέτων ,   , ἀπεκτόνετε , ἀπεκτονόντων
middle/
passive , indicative , ἀπέκτασμαι , ἀπέκτανσαι , ἀπέκτανται , ἀπέκτανθον , ἀπέκτανθον , ἀπεκτάσμεθα , ἀπέκτανθε , ἀπεκτάναται
subjunctive , ἀπεκτασμένος ὦ , ἀπεκτασμένος ᾖς , ἀπεκτασμένος ᾖ , ἀπεκτασμένω ἦτον , ἀπεκτασμένω ἦτον , ἀπεκτασμένοι ὦμεν , ἀπεκτασμένοι ἦτε , ἀπεκτασμένοι ὦσι(ν)
optative , ἀπεκτασμένος εἴην , ἀπεκτασμένος εἴης , ἀπεκτασμένος εἴη , ἀπεκτασμένοι εἴητον/εἶτον , ἀπεκτασμένω εἰήτην/εἴτην , ἀπεκτασμένοι εἴημεν/εἶμεν , ἀπεκτασμένοι εἴητε/εἶτε , ἀπεκτασμένοι εἴησαν/εἶεν
imperative ,   , ἀπέκτανσο , ἀπεκτάνθω , ἀπέκτανθον , ἀπεκτάνθων ,   , ἀπέκτανθε , ἀπεκτάνθων
, active , middle/passive

# =>>> infinitive
 , ἀπεκτονέναι , ἀπεκτάνθαι
participle , m , ἀπεκτονώς , ἀπεκτασμένος
f , ἀπεκτονυῖα , ἀπεκτασμένη
n , ἀπεκτονός , ἀπεκτασμένον

# = Pluperfect: ἀπεκτόνειν, ἀπεκτάσμην

active , indicative , ἀπεκτόνειν,
ἀπεκτόνη , ἀπεκτόνεις,
ἀπεκτόνης , ἀπεκτόνει(ν) , ἀπεκτόνετον , ἀπεκτονέτην , ἀπεκτόνεμεν , ἀπεκτόνετε , ἀπεκτόνεσαν
middle/
passive , indicative , ἀπεκτάσμην , ἀπέκτανσο , ἀπέκταντο , ἀπέκτανθον , ἀπεκτάνθην , ἀπεκτάσμεθα , ἀπέκτανθε , ἀπεκτάνατο

# ========== ἀπόλλυμι • (apóllūmi)

    (active)
        to destroy utterly, kill, slay
        to lose utterly
    (middle)
        to perish, die
        to be lost, slip away, vanish

# = Present: ἀπόλλυμαι

act.pres.ind: ἀπόλλυσι ,   ,   ,   ,   , ἀπόλλυτε , ἀπολλύασι
subjunctive
optative
imperative
mp.pres.ind: ἀπόλλυμαι , ἀπόλλυσαι , ἀπόλλυται ,   ,   ,   ,   , ἀπόλλυνται
subjunctive
optative
mp.pres.imp: ἀπολλύσθω

# =>>> infinitive
 , ἀπολλύναι , ἀπόλλυσθαι
participle , m , ἀπολλύς , ἀπολλύμενος
f
n , ἀπολλύον

# = Imperfect: ἀπώλλυον/ἀπωλλύμην, ἀπωλλύμην

active , indicative , ἀπώλλυον/ἀπωλλύμην ,   , ἀπώλλυ/ἀπώλλυε
middle/
passive , indicative , ἀπωλλύμην ,   , ἀπώλλυτο ,   ,   ,   ,   , ἀπώλλυντο

# = Future: ἀπολέω, ἀπολέομαι (Uncontracted)

active , indicative , ἀπολέω , ἀπολέεις , ἀπολέει , ἀπολέετον , ἀπολέετον , ἀπολέομεν , ἀπολέετε , ἀπολέουσι(ν)
optative , ἀπολέοιμι , ἀπολέοις , ἀπολέοι , ἀπολέοιτον , ἀπολεοίτην , ἀπολέοιμεν , ἀπολέοιτε , ἀπολέοιεν
middle , indicative , ἀπολέομαι , ἀπολέῃ,
ἀπολέει , ἀπολέεται , ἀπολέεσθον , ἀπολέεσθον , ἀπολεόμεθα , ἀπολέεσθε , ἀπολέονται
optative , ἀπολεοίμην , ἀπολέοιο , ἀπολέοιτο , ἀπολέοισθον , ἀπολεοίσθην , ἀπολεοίμεθα , ἀπολέοισθε , ἀπολέοιντο
, active , middle

# =>>> infinitive
 , ἀπολέειν , ἀπολέεσθαι
participle , m , ἀπολέων , ἀπολεόμενος
f , ἀπολέουσα , ἀπολεομένη
n , ἀπολέον , ἀπολεόμενον

# = Future: ἀπολῶ, ἀπολοῦμαι (Contracted)

active , indicative , ἀπολῶ , ἀπολεῖς , ἀπολεῖ , ἀπολεῖτον , ἀπολεῖτον , ἀπολοῦμεν , ἀπολεῖτε , ἀπολοῦσι(ν)
optative , ἀπολοίην,
ἀπολοῖμι , ἀπολοίης,
ἀπολοῖς , ἀπολοίη,
ἀπολοῖ , ἀπολοῖτον,
ἀπολοίητον , ἀπολοίτην,
ἀπολοιήτην , ἀπολοῖμεν,
ἀπολοίημεν , ἀπολοῖτε,
ἀπολοίητε , ἀπολοῖεν,
ἀπολοίησαν
middle , indicative , ἀπολοῦμαι , ἀπολῇ , ἀπολεῖται , ἀπολεῖσθον , ἀπολεῖσθον , ἀπολούμεθα , ἀπολεῖσθε , ἀπολοῦνται
optative , ἀπολοίμην , ἀπολοῖο , ἀπολοῖτο , ἀπολοῖσθον , ἀπολοίσθην , ἀπολοίμεθα , ἀπολοῖσθε , ἀπολοῖντο
, active , middle

# =>>> infinitive
 , ἀπολεῖν , ἀπολεῖσθαι
participle , m , ἀπολῶν , ἀπολούμενος
f , ἀπολοῦσα , ἀπολουμένη
n , ἀπολοῦν , ἀπολούμενον

# = Future: ἀπολέσω (Doric)

active , indicative , ἀπολέσω , ἀπολέσεις , ἀπολέσει , ἀπολέσετον , ἀπολέσετον , ἀπολέσομεν , ἀπολέσετε , ἀπολέσουσι(ν)
optative , ἀπολέσοιμι , ἀπολέσοις , ἀπολέσοι , ἀπολέσοιτον , ἀπολεσοίτην , ἀπολέσοιμεν , ἀπολέσοιτε , ἀπολέσοιεν
, active

# =>>> infinitive
 , ἀπολέσειν
participle , m , ἀπολέσων
f , ἀπολέσουσα
n , ἀπολέσον

# = Aorist: ἀπώλεσα

active , indicative , ἀπώλεσα , ἀπώλεσας , ἀπώλεσε(ν) , ἀπωλέσατον , ἀπωλεσάτην , ἀπωλέσαμεν , ἀπωλέσατε , ἀπώλεσαν
subjunctive , ἀπολέσω , ἀπολέσῃς , ἀπολέσῃ , ἀπολέσητον , ἀπολέσητον , ἀπολέσωμεν , ἀπολέσητε , ἀπολέσωσι(ν)
optative , ἀπολέσαιμι , ἀπολέσειας,
ἀπολέσαις , ἀπολέσειε(ν),
ἀπολέσαι , ἀπολέσαιτον , ἀπολεσαίτην , ἀπολέσαιμεν , ἀπολέσαιτε , ἀπολέσειαν,
ἀπολέσαιεν
imperative ,   , ἀπόλεσον , ἀπολεσάτω , ἀπολέσατον , ἀπολεσάτων ,   , ἀπολέσατε , ἀπολεσάντων
, active

# =>>> infinitive
 , ἀπολέσαι
participle , m , ἀπολέσας
f , ἀπολέσασα
n , ἀπολέσαν

# = Aorist: ἀπόλεσσα (Epic)

active , indicative , ἀπόλεσσα , ἀπόλεσσας , ἀπόλεσσε(ν) , ἀπολέσσατον , ἀπολεσσάτην , ἀπολέσσαμεν , ἀπολέσσατε , ἀπόλεσσαν
subjunctive , ἀπολέσσω , ἀπολέσσῃς , ἀπολέσσῃ , ἀπολέσσητον , ἀπολέσσητον , ἀπολέσσωμεν , ἀπολέσσητε , ἀπολέσσωσι(ν)
optative , ἀπολέσσαιμι , ἀπολέσσειας,
ἀπολέσσαις , ἀπολέσσειε(ν),
ἀπολέσσαι , ἀπολέσσαιτον , ἀπολεσσαίτην , ἀπολέσσαιμεν , ἀπολέσσαιτε , ἀπολέσσειαν,
ἀπολέσσαιεν
imperative ,   , ἀπόλεσσον , ἀπολεσσάτω , ἀπολέσσατον , ἀπολεσσάτων ,   , ἀπολέσσατε , ἀπολεσσάντων
, active

# =>>> infinitive
 , ἀπολέσσαι
participle , m , ἀπολέσσας
f , ἀπολέσσασα
n , ἀπολέσσαν

# = Aorist: ἀπωλόμην

middle , indicative , ἀπωλόμην , ἀπώλου , ἀπώλετο , ἀπώλεσθον , ἀπωλέσθην , ἀπωλόμεθα , ἀπώλεσθε , ἀπώλοντο
subjunctive , ἀπόλωμαι , ἀπόλῃ , ἀπόληται , ἀπόλησθον , ἀπόλησθον , ἀπολώμεθα , ἀπόλησθε , ἀπόλωνται
optative , ἀπολοίμην , ἀπόλοιο , ἀπόλοιτο , ἀπόλοισθον , ἀπολοίσθην , ἀπολοίμεθα , ἀπόλοισθε , ἀπόλοιντο
imperative ,   , ἀπολοῦ , ἀπολέσθω , ἀπόλεσθον , ἀπολέσθων ,   , ἀπόλεσθε , ἀπολέσθων
, , middle

# =>>> infinitive
 , , ἀπολέσθαι
participle , m , , ἀπολόμενος
f , , ἀπολομένη
n , , ἀπολόμενον

# = Aorist: ἀπολόμην (Epic unaugmented)

middle , indicative , ἀπολόμην , ἀπόλου , ἀπόλετο , ἀπόλεσθον , ἀπολέσθην , ἀπολόμεθα , ἀπόλεσθε , ἀπόλοντο

# = Perfect: ἀπολώλεκα

active , indicative , ἀπολώλεκα , ἀπολώλεκας , ἀπολώλεκε(ν) , ἀπολωλέκατον , ἀπολωλέκατον , ἀπολωλέκαμεν , ἀπολωλέκατε , ἀπολωλέκασι(ν)
subjunctive , ἀπολωλέκω , ἀπολωλέκῃς , ἀπολωλέκῃ , ἀπολωλέκητον , ἀπολωλέκητον , ἀπολωλέκωμεν , ἀπολωλέκητε , ἀπολωλέκωσι(ν)
optative , ἀπολωλέκοιμι,
ἀπολωλεκοίην , ἀπολωλέκοις,
ἀπολωλεκοίης , ἀπολωλέκοι,
ἀπολωλεκοίη , ἀπολωλέκοιτον , ἀπολωλεκοίτην , ἀπολωλέκοιμεν , ἀπολωλέκοιτε , ἀπολωλέκοιεν
imperative ,   , ἀπολώλεκε , ἀπολωλεκέτω , ἀπολωλέκετον , ἀπολωλεκέτων ,   , ἀπολωλέκετε , ἀπολωλεκόντων
, active

# =>>> infinitive
 , ἀπολωλεκέναι
participle , m , ἀπολωλεκώς
f , ἀπολωλεκυῖα
n , ἀπολωλεκός

# = Perfect: ἀπόλωλα (active with middle meaning)

active , indicative , ἀπόλωλα , ἀπόλωλας , ἀπόλωλε(ν) , ἀπολώλατον , ἀπολώλατον , ἀπολώλαμεν , ἀπολώλατε , ἀπολώλασι(ν)
subjunctive , ἀπολώλω , ἀπολώλῃς , ἀπολώλῃ , ἀπολώλητον , ἀπολώλητον , ἀπολώλωμεν , ἀπολώλητε , ἀπολώλωσι(ν)
optative , ἀπολώλοιμι,
ἀπολωλοίην , ἀπολώλοις,
ἀπολωλοίης , ἀπολώλοι,
ἀπολωλοίη , ἀπολώλοιτον , ἀπολωλοίτην , ἀπολώλοιμεν , ἀπολώλοιτε , ἀπολώλοιεν
imperative ,   , ἀπόλωλε , ἀπολωλέτω , ἀπολώλετον , ἀπολωλέτων ,   , ἀπολώλετε , ἀπολωλόντων
, active

# =>>> infinitive
 , ἀπολωλέναι
participle , m , ἀπολωλώς
f , ἀπολωλυῖα
n , ἀπολωλός

# ========== ἀπολύω • (apolū́ō)

    to loose from
        to set free from, release or relieve from
            (law) to acquit
    (sole use in the Iliad) to let go free on receipt of ransom
        to let go, let alone, leave
    to discharge or disband an army, dismiss
        to divorce a wife
        to do away with, remove
        to discharge or pay a debt
        to dismiss a charge
    to sell
    (middle) to redeem
        to do away with calumnies against one
        to acquit of
            to release from
        to depart
    (passive) to be released, let off
        to be separated, get clear, part
            to depart
        (of a child) to be brought forth
        to be annulled

# = Present: ἀπολύω, ἀπολύομαι

act.pres.ind: ἀπολύω , ἀπολύεις , ἀπολύει , ἀπολύετον , ἀπολύετον , ἀπολύομεν , ἀπολύετε , ἀπολύουσι(ν)
act.pres.sub: ἀπολύω , ἀπολύῃς , ἀπολύῃ , ἀπολύητον , ἀπολύητον , ἀπολύωμεν , ἀπολύητε , ἀπολύωσι(ν)
act.pres.opt: ἀπολύοιμι , ἀπολύοις , ἀπολύοι , ἀπολύοιτον , ἀπολυοίτην , ἀπολύοιμεν , ἀπολύοιτε , ἀπολύοιεν
act.pres.imp: ἀπόλυε , ἀπολυέτω , ἀπολύετον , ἀπολυέτων ,   , ἀπολύετε , ἀπολυόντων
mp.pres.ind: ἀπολύομαι , ἀπολύῃ-ἀπολύει , ἀπολύεται , ἀπολύεσθον , ἀπολύεσθον , ἀπολυόμεθα , ἀπολύεσθε , ἀπολύονται
mp.pres.sub: ἀπολύωμαι , ἀπολύῃ , ἀπολύηται , ἀπολύησθον , ἀπολύησθον , ἀπολυώμεθα , ἀπολύησθε , ἀπολύωνται
mp.pres.opt: ἀπολυοίμην , ἀπολύοιο , ἀπολύοιτο , ἀπολύοισθον , ἀπολυοίσθην , ἀπολυοίμεθα , ἀπολύοισθε , ἀπολύοιντο
mp.pres.imp: ἀπολύου , ἀπολυέσθω , ἀπολύεσθον , ἀπολυέσθων ,   , ἀπολύεσθε , ἀπολυέσθων

# =>>> infinitive
 , ἀπολύειν , ἀπολύεσθαι
participle , m , ἀπολύων , ἀπολυόμενος
f , ἀπολύουσα , ἀπολυομένη
n , ἀπολῦον , ἀπολυόμενον

# = Future: ἀπολύσω, ἀπολύσομαι

active , indicative , ἀπολύσω , ἀπολύσεις , ἀπολύσει , ἀπολύσετον , ἀπολύσετον , ἀπολύσομεν , ἀπολύσετε , ἀπολύσουσι(ν)
optative , ἀπολύσοιμι , ἀπολύσοις , ἀπολύσοι , ἀπολύσοιτον , ἀπολυσοίτην , ἀπολύσοιμεν , ἀπολύσοιτε , ἀπολύσοιεν
middle , indicative , ἀπολύσομαι , ἀπολύσῃ,
ἀπολύσει , ἀπολύσεται , ἀπολύσεσθον , ἀπολύσεσθον , ἀπολυσόμεθα , ἀπολύσεσθε , ἀπολύσονται
optative , ἀπολυσοίμην , ἀπολύσοιο , ἀπολύσοιτο , ἀπολύσοισθον , ἀπολυσοίσθην , ἀπολυσοίμεθα , ἀπολύσοισθε , ἀπολύσοιντο
, active , middle

# =>>> infinitive
 , ἀπολύσειν , ἀπολύσεσθαι
participle , m , ἀπολύσων , ἀπολυσόμενος
f , ἀπολύσουσα , ἀπολυσομένη
n , ἀπολῦσον , ἀπολυσόμενον

# ========== ἀποπέρδομαι • (apopérdomai)

    to break wind
Conjugation

# = Present: ἀποπέρδομαι

passive , indicative , ἀποπέρδομαι , ἀποπέρδῃ,
ἀποπέρδει , ἀποπέρδεται , ἀποπέρδεσθον , ἀποπέρδεσθον , ἀποπερδόμεθα , ἀποπέρδεσθε , ἀποπέρδονται
subjunctive , ἀποπέρδωμαι , ἀποπέρδῃ , ἀποπέρδηται , ἀποπέρδησθον , ἀποπέρδησθον , ἀποπερδώμεθα , ἀποπέρδησθε , ἀποπέρδωνται
optative , ἀποπερδοίμην , ἀποπέρδοιο , ἀποπέρδοιτο , ἀποπέρδοισθον , ἀποπερδοίσθην , ἀποπερδοίμεθα , ἀποπέρδοισθε , ἀποπέρδοιντο
imperative ,   , ἀποπέρδου , ἀποπερδέσθω , ἀποπέρδεσθον , ἀποπερδέσθων ,   , ἀποπέρδεσθε , ἀποπερδέσθων

# =>>> infinitive
 , , ἀποπέρδεσθαι
participle , m , , ἀποπερδόμενος
f , , ἀποπερδομένη
n , , ἀποπερδόμενον

# = Imperfect: ἀπεπερδόμην

passive , indicative , ἀπεπερδόμην , ἀπεπέρδου , ἀπεπέρδετο , ἀπεπέρδεσθον , ἀπεπερδέσθην , ἀπεπερδόμεθα , ἀπεπέρδεσθε , ἀπεπέρδοντο

# = Future: ἀποπαρδήσομαι

passive , indicative , ἀποπαρδήσομαι , ἀποπαρδήσῃ , ἀποπαρδήσεται , ἀποπαρδήσεσθον , ἀποπαρδήσεσθον , ἀποπαρδησόμεθα , ἀποπαρδήσεσθε , ἀποπαρδήσονται
optative , ἀποπαρδησοίμην , ἀποπαρδήσοιο , ἀποπαρδήσοιτο , ἀποπαρδήσοισθον , ἀποπαρδησοίσθην , ἀποπαρδησοίμεθα , ἀποπαρδήσοισθε , ἀποπαρδήσοιντο
, , , passive

# =>>> infinitive
 , , , ἀποπαρδήσεσθαι
participle , m , , , ἀποπαρδησόμενος
f , , , ἀποπαρδησομένη
n , , , ἀποπαρδησόμενον

# = Aorist: ἀπέπαρδον

active , indicative , ἀπέπαρδον , ἀπέπαρδες , ἀπέπαρδε(ν) , ἀπεπάρδετον , ἀπεπαρδέτην , ἀπεπάρδομεν , ἀπεπάρδετε , ἀπέπαρδον
subjunctive , ἀποπάρδω , ἀποπάρδῃς , ἀποπάρδῃ , ἀποπάρδητον , ἀποπάρδητον , ἀποπάρδωμεν , ἀποπάρδητε , ἀποπάρδωσι(ν)
optative , ἀποπάρδοιμι , ἀποπάρδοις , ἀποπάρδοι , ἀποπάρδοιτον , ἀποπαρδοίτην , ἀποπάρδοιμεν , ἀποπάρδοιτε , ἀποπάρδοιεν
imperative ,   , ἀπόπαρδε , ἀποπαρδέτω , ἀποπάρδετον , ἀποπαρδέτων ,   , ἀποπάρδετε , ἀποπαρδόντων
, active

# =>>> infinitive
 , ἀποπαρδεῖν
participle , m , ἀποπαρδών
f , ἀποπαρδοῦσα
n , ἀποπαρδόν

# ========== ἀποπλήσσω • (apoplḗssō)

    I strike to earth
    I cripple with a stroke, disable
    (passive) I lose my senses, become dizzy, become dumbfounded
    (middle) I drive back, repulse

# = Present: ἀποπλήσσω, ἀποπλήσσομαι

act.pres.ind: ἀποπλήσσω , ἀποπλήσσεις , ἀποπλήσσει , ἀποπλήσσετον , ἀποπλήσσετον , ἀποπλήσσομεν , ἀποπλήσσετε , ἀποπλήσσουσι(ν)
act.pres.sub: ἀποπλήσσω , ἀποπλήσσῃς , ἀποπλήσσῃ , ἀποπλήσσητον , ἀποπλήσσητον , ἀποπλήσσωμεν , ἀποπλήσσητε , ἀποπλήσσωσι(ν)
act.pres.opt: ἀποπλήσσοιμι , ἀποπλήσσοις , ἀποπλήσσοι , ἀποπλήσσοιτον , ἀποπλησσοίτην , ἀποπλήσσοιμεν , ἀποπλήσσοιτε , ἀποπλήσσοιεν
act.pres.imp: ἀπόπλησσε , ἀποπλησσέτω , ἀποπλήσσετον , ἀποπλησσέτων ,   , ἀποπλήσσετε , ἀποπλησσόντων
mp.pres.ind: ἀποπλήσσομαι , ἀποπλήσσῃ-ἀποπλήσσει , ἀποπλήσσεται , ἀποπλήσσεσθον , ἀποπλήσσεσθον , ἀποπλησσόμεθα , ἀποπλήσσεσθε , ἀποπλήσσονται
mp.pres.sub: ἀποπλήσσωμαι , ἀποπλήσσῃ , ἀποπλήσσηται , ἀποπλήσσησθον , ἀποπλήσσησθον , ἀποπλησσώμεθα , ἀποπλήσσησθε , ἀποπλήσσωνται
mp.pres.opt: ἀποπλησσοίμην , ἀποπλήσσοιο , ἀποπλήσσοιτο , ἀποπλήσσοισθον , ἀποπλησσοίσθην , ἀποπλησσοίμεθα , ἀποπλήσσοισθε , ἀποπλήσσοιντο
mp.pres.imp: ἀποπλήσσου , ἀποπλησσέσθω , ἀποπλήσσεσθον , ἀποπλησσέσθων ,   , ἀποπλήσσεσθε , ἀποπλησσέσθων

# =>>> infinitive
 , ἀποπλήσσειν , ἀποπλήσσεσθαι
participle , m , ἀποπλήσσων , ἀποπλησσόμενος
f , ἀποπλήσσουσα , ἀποπλησσομένη
n , ἀποπλῆσσον , ἀποπλησσόμενον

# = Present: ἀποπλήττω, ἀποπλήττομαι (Attic)

act.pres.ind: ἀποπλήττω , ἀποπλήττεις , ἀποπλήττει , ἀποπλήττετον , ἀποπλήττετον , ἀποπλήττομεν , ἀποπλήττετε , ἀποπλήττουσι(ν)
act.pres.sub: ἀποπλήττω , ἀποπλήττῃς , ἀποπλήττῃ , ἀποπλήττητον , ἀποπλήττητον , ἀποπλήττωμεν , ἀποπλήττητε , ἀποπλήττωσι(ν)
act.pres.opt: ἀποπλήττοιμι , ἀποπλήττοις , ἀποπλήττοι , ἀποπλήττοιτον , ἀποπληττοίτην , ἀποπλήττοιμεν , ἀποπλήττοιτε , ἀποπλήττοιεν
act.pres.imp: ἀπόπληττε , ἀποπληττέτω , ἀποπλήττετον , ἀποπληττέτων ,   , ἀποπλήττετε , ἀποπληττόντων
mp.pres.ind: ἀποπλήττομαι , ἀποπλήττῃ-ἀποπλήττει , ἀποπλήττεται , ἀποπλήττεσθον , ἀποπλήττεσθον , ἀποπληττόμεθα , ἀποπλήττεσθε , ἀποπλήττονται
mp.pres.sub: ἀποπλήττωμαι , ἀποπλήττῃ , ἀποπλήττηται , ἀποπλήττησθον , ἀποπλήττησθον , ἀποπληττώμεθα , ἀποπλήττησθε , ἀποπλήττωνται
mp.pres.opt: ἀποπληττοίμην , ἀποπλήττοιο , ἀποπλήττοιτο , ἀποπλήττοισθον , ἀποπληττοίσθην , ἀποπληττοίμεθα , ἀποπλήττοισθε , ἀποπλήττοιντο
mp.pres.imp: ἀποπλήττου , ἀποπληττέσθω , ἀποπλήττεσθον , ἀποπληττέσθων ,   , ἀποπλήττεσθε , ἀποπληττέσθων

# =>>> infinitive
 , ἀποπλήττειν , ἀποπλήττεσθαι
participle , m , ἀποπλήττων , ἀποπληττόμενος
f , ἀποπλήττουσα , ἀποπληττομένη
n , ἀποπλῆττον , ἀποπληττόμενον

# = Imperfect: ἀπέπλησσον, ἀπεπλησσόμην

active , indicative , ἀπέπλησσον , ἀπέπλησσες , ἀπέπλησσε(ν) , ἀπεπλήσσετον , ἀπεπλησσέτην , ἀπεπλήσσομεν , ἀπεπλήσσετε , ἀπέπλησσον
middle/
passive , indicative , ἀπεπλησσόμην , ἀπεπλήσσου , ἀπεπλήσσετο , ἀπεπλήσσεσθον , ἀπεπλησσέσθην , ἀπεπλησσόμεθα , ἀπεπλήσσεσθε , ἀπεπλήσσοντο

# = Imperfect: ἀπέπληττον, ἀπεπληττόμην (Attic)

active , indicative , ἀπέπληττον , ἀπέπληττες , ἀπέπληττε(ν) , ἀπεπλήττετον , ἀπεπληττέτην , ἀπεπλήττομεν , ἀπεπλήττετε , ἀπέπληττον
middle/
passive , indicative , ἀπεπληττόμην , ἀπεπλήττου , ἀπεπλήττετο , ἀπεπλήττεσθον , ἀπεπληττέσθην , ἀπεπληττόμεθα , ἀπεπλήττεσθε , ἀπεπλήττοντο

# = Future: ἀποπλήξω, ἀποπλήξομαι, ἀποπλαγήσομαι

active , indicative , ἀποπλήξω , ἀποπλήξεις , ἀποπλήξει , ἀποπλήξετον , ἀποπλήξετον , ἀποπλήξομεν , ἀποπλήξετε , ἀποπλήξουσι(ν)
optative , ἀποπλήξοιμι , ἀποπλήξοις , ἀποπλήξοι , ἀποπλήξοιτον , ἀποπληξοίτην , ἀποπλήξοιμεν , ἀποπλήξοιτε , ἀποπλήξοιεν
middle , indicative , ἀποπλήξομαι , ἀποπλήξῃ,
ἀποπλήξει , ἀποπλήξεται , ἀποπλήξεσθον , ἀποπλήξεσθον , ἀποπληξόμεθα , ἀποπλήξεσθε , ἀποπλήξονται
optative , ἀποπληξοίμην , ἀποπλήξοιο , ἀποπλήξοιτο , ἀποπλήξοισθον , ἀποπληξοίσθην , ἀποπληξοίμεθα , ἀποπλήξοισθε , ἀποπλήξοιντο
passive , indicative , ἀποπλαγήσομαι , ἀποπλαγήσῃ , ἀποπλαγήσεται , ἀποπλαγήσεσθον , ἀποπλαγήσεσθον , ἀποπλαγησόμεθα , ἀποπλαγήσεσθε , ἀποπλαγήσονται
optative , ἀποπλαγησοίμην , ἀποπλαγήσοιο , ἀποπλαγήσοιτο , ἀποπλαγήσοισθον , ἀποπλαγησοίσθην , ἀποπλαγησοίμεθα , ἀποπλαγήσοισθε , ἀποπλαγήσοιντο
, active , middle , passive

# =>>> infinitive
 , ἀποπλήξειν , ἀποπλήξεσθαι , ἀποπλαγήσεσθαι
participle , m , ἀποπλήξων , ἀποπληξόμενος , ἀποπλαγησόμενος
f , ἀποπλήξουσα , ἀποπληξομένη , ἀποπλαγησομένη
n , ἀποπλῆξον , ἀποπληξόμενον , ἀποπλαγησόμενον

# = Aorist: ἀπέπληξα, ἀπεπληξάμην, ἀπεπλάγην

active , indicative , ἀπέπληξα , ἀπέπληξας , ἀπέπληξε(ν) , ἀπεπλήξατον , ἀπεπληξάτην , ἀπεπλήξαμεν , ἀπεπλήξατε , ἀπέπληξαν
subjunctive , ἀποπλήξω , ἀποπλήξῃς , ἀποπλήξῃ , ἀποπλήξητον , ἀποπλήξητον , ἀποπλήξωμεν , ἀποπλήξητε , ἀποπλήξωσι(ν)
optative , ἀποπλήξαιμι , ἀποπλήξειας,
ἀποπλήξαις , ἀποπλήξειε(ν),
ἀποπλήξαι , ἀποπλήξαιτον , ἀποπληξαίτην , ἀποπλήξαιμεν , ἀποπλήξαιτε , ἀποπλήξειαν,
ἀποπλήξαιεν
imperative ,   , ἀπόπληξον , ἀποπληξάτω , ἀποπλήξατον , ἀποπληξάτων ,   , ἀποπλήξατε , ἀποπληξάντων
middle , indicative , ἀπεπληξάμην , ἀπεπλήξω , ἀπεπλήξατο , ἀπεπλήξασθον , ἀπεπληξάσθην , ἀπεπληξάμεθα , ἀπεπλήξασθε , ἀπεπλήξαντο
subjunctive , ἀποπλήξωμαι , ἀποπλήξῃ , ἀποπλήξηται , ἀποπλήξησθον , ἀποπλήξησθον , ἀποπληξώμεθα , ἀποπλήξησθε , ἀποπλήξωνται
optative , ἀποπληξαίμην , ἀποπλήξαιο , ἀποπλήξαιτο , ἀποπλήξαισθον , ἀποπληξαίσθην , ἀποπληξαίμεθα , ἀποπλήξαισθε , ἀποπλήξαιντο
imperative ,   , ἀπόπληξαι , ἀποπληξάσθω , ἀποπλήξασθον , ἀποπληξάσθων ,   , ἀποπλήξασθε , ἀποπληξάσθων
passive , indicative , ἀπεπλάγην , ἀπεπλάγης , ἀπεπλάγη , ἀπεπλάγητον , ἀπεπλαγήτην , ἀπεπλάγημεν , ἀπεπλάγητε , ἀπεπλάγησαν
subjunctive , ἀποπλαγῶ , ἀποπλαγῇς , ἀποπλαγῇ , ἀποπλαγῆτον , ἀποπλαγῆτον , ἀποπλαγῶμεν , ἀποπλαγῆτε , ἀποπλαγῶσι(ν)
optative , ἀποπλαγείην , ἀποπλαγείης , ἀποπλαγείη , ἀποπλαγεῖτον,
ἀποπλαγείητον , ἀποπλαγείτην,
ἀποπλαγειήτην , ἀποπλαγεῖμεν,
ἀποπλαγείημεν , ἀποπλαγεῖτε,
ἀποπλαγείητε , ἀποπλαγεῖεν,
ἀποπλαγείησαν
imperative ,   , ἀποπλάγηθι , ἀποπλαγήτω , ἀποπλάγητον , ἀποπλαγήτων ,   , ἀποπλάγητε , ἀποπλαγέντων
, active , middle , passive

# =>>> infinitive
 , ἀποπλῆξαι , ἀποπλήξασθαι , ἀποπλαγῆναι
participle , m , ἀποπλήξας , ἀποπληξάμενος , ἀποπλαγείς
f , ἀποπλήξασα , ἀποπληξαμένη , ἀποπλαγεῖσα
n , ἀποπλῆξαν , ἀποπληξάμενον , ἀποπλαγέν

# = Aorist: ἀπόπληξα, ἀποπληξάμην, ἀποπλάγην (Epic)

active , indicative , ἀπόπληξα , ἀπόπληξας , ἀπόπληξε(ν) , ἀποπλήξατον , ἀποπληξάτην , ἀποπλήξαμεν , ἀποπλήξατε , ἀπόπληξαν
middle , indicative , ἀποπληξάμην , ἀποπλήξω , ἀποπλήξατο , ἀποπλήξασθον , ἀποπληξάσθην , ἀποπληξάμεθα , ἀποπλήξασθε , ἀποπλήξαντο
passive , indicative , ἀποπλάγην , ἀποπλάγης , ἀποπλάγη , ἀποπλάγητον , ἀποπλαγήτην , ἀποπλάγημεν , ἀποπλάγητε , ἀποπλάγησαν

# = Aorist: ἀπόπλαξα, ἀποπλαξάμην, ἀποπλάγην (Doric)

active , indicative , ἀπόπλαξα , ἀπόπλαξας , ἀπόπλαξε(ν) , ἀποπλάξατον , ἀποπλαξάτην , ἀποπλάξαμεν , ἀποπλάξατε , ἀπόπλαξαν
middle , indicative , ἀποπλαξάμην , ἀποπλάξω , ἀποπλάξατο , ἀποπλάξασθον , ἀποπλαξάσθην , ἀποπλαξάμεθα , ἀποπλάξασθε , ἀποπλάξαντο
passive , indicative , ἀποπλάγην , ἀποπλάγης , ἀποπλάγη , ἀποπλάγητον , ἀποπλαγήτην , ἀποπλάγημεν , ἀποπλάγητε , ἀποπλάγησαν

# = Aorist: ἀπεπέπληγον, ἀπεπεπληγόμην (Epic)

active , indicative , ἀπεπέπληγον , ἀπεπέπληγες , ἀπεπέπληγε(ν) , ἀπεπεπλήγετον , ἀπεπεπληγέτην , ἀπεπεπλήγομεν , ἀπεπεπλήγετε , ἀπεπέπληγον
subjunctive , ἀποπεπλήγω , ἀποπεπλήγῃς , ἀποπεπλήγῃ , ἀποπεπλήγητον , ἀποπεπλήγητον , ἀποπεπλήγωμεν , ἀποπεπλήγητε , ἀποπεπλήγωσι(ν)
optative , ἀποπεπλήγοιμι , ἀποπεπλήγοις , ἀποπεπλήγοι , ἀποπεπλήγοιτον , ἀποπεπληγοίτην , ἀποπεπλήγοιμεν , ἀποπεπλήγοιτε , ἀποπεπλήγοιεν
imperative ,   , ἀποπέπληγε , ἀποπεπληγέτω , ἀποπεπλήγετον , ἀποπεπληγέτων ,   , ἀποπεπλήγετε , ἀποπεπληγόντων
middle , indicative , ἀπεπεπληγόμην , ἀπεπεπλήγου , ἀπεπεπλήγετο , ἀπεπεπλήγεσθον , ἀπεπεπληγέσθην , ἀπεπεπληγόμεθα , ἀπεπεπλήγεσθε , ἀπεπεπλήγοντο
subjunctive , ἀποπεπλήγωμαι , ἀποπεπλήγῃ , ἀποπεπλήγηται , ἀποπεπλήγησθον , ἀποπεπλήγησθον , ἀποπεπληγώμεθα , ἀποπεπλήγησθε , ἀποπεπλήγωνται
optative , ἀποπεπληγοίμην , ἀποπεπλήγοιο , ἀποπεπλήγοιτο , ἀποπεπλήγοισθον , ἀποπεπληγοίσθην , ἀποπεπληγοίμεθα , ἀποπεπλήγοισθε , ἀποπεπλήγοιντο
imperative ,   , ἀποπεπληγοῦ , ἀποπεπληγέσθω , ἀποπεπλήγεσθον , ἀποπεπληγέσθων ,   , ἀποπεπλήγεσθε , ἀποπεπληγέσθων
, active , middle

# =>>> infinitive
 , ἀποπεπληγεῖν , ἀποπεπληγέσθαι
participle , m , ἀποπεπληγών , ἀποπεπληγόμενος
f , ἀποπεπληγοῦσα , ἀποπεπληγομένη
n , ἀποπεπληγόν , ἀποπεπληγόμενον

# = Aorist: ἀπεπλήχθην

passive , indicative , ἀπεπλήχθην , ἀπεπλήχθης , ἀπεπλήχθη , ἀπεπλήχθητον , ἀπεπληχθήτην , ἀπεπλήχθημεν , ἀπεπλήχθητε , ἀπεπλήχθησαν
subjunctive , ἀποπληχθῶ , ἀποπληχθῇς , ἀποπληχθῇ , ἀποπληχθῆτον , ἀποπληχθῆτον , ἀποπληχθῶμεν , ἀποπληχθῆτε , ἀποπληχθῶσι(ν)
optative , ἀποπληχθείην , ἀποπληχθείης , ἀποπληχθείη , ἀποπληχθεῖτον,
ἀποπληχθείητον , ἀποπληχθείτην,
ἀποπληχθειήτην , ἀποπληχθεῖμεν,
ἀποπληχθείημεν , ἀποπληχθεῖτε,
ἀποπληχθείητε , ἀποπληχθεῖεν,
ἀποπληχθείησαν
imperative ,   , ἀποπλήχθητι , ἀποπληχθήτω , ἀποπλήχθητον , ἀποπληχθήτων ,   , ἀποπλήχθητε , ἀποπληχθέντων
, , , passive

# =>>> infinitive
 , , , ἀποπληχθῆναι
participle , m , , , ἀποπληχθείς
f , , , ἀποπληχθεῖσα
n , , , ἀποπληχθέν

# = Perfect: ἀποπέπληγα, ἀποπέπληγμαι

active , indicative , ἀποπέπληγα , ἀποπέπληγας , ἀποπέπληγε(ν) , ἀποπεπλήγατον , ἀποπεπλήγατον , ἀποπεπλήγαμεν , ἀποπεπλήγατε , ἀποπεπλήγασι(ν)
subjunctive , ἀποπεπλήγω , ἀποπεπλήγῃς , ἀποπεπλήγῃ , ἀποπεπλήγητον , ἀποπεπλήγητον , ἀποπεπλήγωμεν , ἀποπεπλήγητε , ἀποπεπλήγωσι(ν)
optative , ἀποπεπλήγοιμι,
ἀποπεπληγοίην , ἀποπεπλήγοις,
ἀποπεπληγοίης , ἀποπεπλήγοι,
ἀποπεπληγοίη , ἀποπεπλήγοιτον , ἀποπεπληγοίτην , ἀποπεπλήγοιμεν , ἀποπεπλήγοιτε , ἀποπεπλήγοιεν
imperative ,   , ἀποπέπληγε , ἀποπεπληγέτω , ἀποπεπλήγετον , ἀποπεπληγέτων ,   , ἀποπεπλήγετε , ἀποπεπληγόντων
middle/
passive , indicative , ἀποπέπληγμαι , ἀποπέπληξαι , ἀποπέπληκται , ἀποπέπληχθον , ἀποπέπληχθον , ἀποπεπλήγμεθα , ἀποπέπληχθε , ἀποπεπλήγαται
subjunctive , ἀποπεπληγμένος ὦ , ἀποπεπληγμένος ᾖς , ἀποπεπληγμένος ᾖ , ἀποπεπληγμένω ἦτον , ἀποπεπληγμένω ἦτον , ἀποπεπληγμένοι ὦμεν , ἀποπεπληγμένοι ἦτε , ἀποπεπληγμένοι ὦσι(ν)
optative , ἀποπεπληγμένος εἴην , ἀποπεπληγμένος εἴης , ἀποπεπληγμένος εἴη , ἀποπεπληγμένοι εἴητον/εἶτον , ἀποπεπληγμένω εἰήτην/εἴτην , ἀποπεπληγμένοι εἴημεν/εἶμεν , ἀποπεπληγμένοι εἴητε/εἶτε , ἀποπεπληγμένοι εἴησαν/εἶεν
imperative ,   , ἀποπέπληξο , ἀποπεπλήχθω , ἀποπέπληχθον , ἀποπεπλήχθων ,   , ἀποπέπληχθε , ἀποπεπλήχθων
, active , middle/passive

# =>>> infinitive
 , ἀποπεπληγέναι , ἀποπεπλῆχθαι
participle , m , ἀποπεπληγώς , ἀποπεπληγμένος
f , ἀποπεπληγυῖα , ἀποπεπληγμένη
n , ἀποπεπληγός , ἀποπεπληγμένον

# = Perfect: ἀποπέπληχα, ἀποπέπληγμαι (later)

active , indicative , ἀποπέπληχα , ἀποπέπληχας , ἀποπέπληχε(ν) , ἀποπεπλήχατον , ἀποπεπλήχατον , ἀποπεπλήχαμεν , ἀποπεπλήχατε , ἀποπεπλήχασι(ν)
subjunctive , ἀποπεπλήχω , ἀποπεπλήχῃς , ἀποπεπλήχῃ , ἀποπεπλήχητον , ἀποπεπλήχητον , ἀποπεπλήχωμεν , ἀποπεπλήχητε , ἀποπεπλήχωσι(ν)
optative , ἀποπεπλήχοιμι,
ἀποπεπληχοίην , ἀποπεπλήχοις,
ἀποπεπληχοίης , ἀποπεπλήχοι,
ἀποπεπληχοίη , ἀποπεπλήχοιτον , ἀποπεπληχοίτην , ἀποπεπλήχοιμεν , ἀποπεπλήχοιτε , ἀποπεπλήχοιεν
imperative ,   , ἀποπέπληχε , ἀποπεπληχέτω , ἀποπεπλήχετον , ἀποπεπληχέτων ,   , ἀποπεπλήχετε , ἀποπεπληχόντων
middle/
passive , indicative , ἀποπέπληγμαι , ἀποπέπληξαι , ἀποπέπληκται , ἀποπέπληχθον , ἀποπέπληχθον , ἀποπεπλήγμεθα , ἀποπέπληχθε , ἀποπεπλήχαται
subjunctive , ἀποπεπληγμένος ὦ , ἀποπεπληγμένος ᾖς , ἀποπεπληγμένος ᾖ , ἀποπεπληγμένω ἦτον , ἀποπεπληγμένω ἦτον , ἀποπεπληγμένοι ὦμεν , ἀποπεπληγμένοι ἦτε , ἀποπεπληγμένοι ὦσι(ν)
optative , ἀποπεπληγμένος εἴην , ἀποπεπληγμένος εἴης , ἀποπεπληγμένος εἴη , ἀποπεπληγμένοι εἴητον/εἶτον , ἀποπεπληγμένω εἰήτην/εἴτην , ἀποπεπληγμένοι εἴημεν/εἶμεν , ἀποπεπληγμένοι εἴητε/εἶτε , ἀποπεπληγμένοι εἴησαν/εἶεν
imperative ,   , ἀποπέπληξο , ἀποπεπλήχθω , ἀποπέπληχθον , ἀποπεπλήχθων ,   , ἀποπέπληχθε , ἀποπεπλήχθων
, active , middle/passive

# =>>> infinitive
 , ἀποπεπληχέναι , ἀποπεπλῆχθαι
participle , m , ἀποπεπληχώς , ἀποπεπληγμένος
f , ἀποπεπληχυῖα , ἀποπεπληγμένη
n , ἀποπεπληχός , ἀποπεπληγμένον

# ========== ἀποπτύω • (apoptúō)

    to spit out, spit
        to abominate, spurn, disown

# = Present: ἀποπτύω, ἀποπτύομαι

act.pres.ind: ἀποπτύω , ἀποπτύεις , ἀποπτύει , ἀποπτύετον , ἀποπτύετον , ἀποπτύομεν , ἀποπτύετε , ἀποπτύουσι(ν)
act.pres.sub: ἀποπτύω , ἀποπτύῃς , ἀποπτύῃ , ἀποπτύητον , ἀποπτύητον , ἀποπτύωμεν , ἀποπτύητε , ἀποπτύωσι(ν)
act.pres.opt: ἀποπτύοιμι , ἀποπτύοις , ἀποπτύοι , ἀποπτύοιτον , ἀποπτυοίτην , ἀποπτύοιμεν , ἀποπτύοιτε , ἀποπτύοιεν
act.pres.imp: ἀπόπτυε , ἀποπτυέτω , ἀποπτύετον , ἀποπτυέτων ,   , ἀποπτύετε , ἀποπτυόντων
mp.pres.ind: ἀποπτύομαι , ἀποπτύῃ-ἀποπτύει , ἀποπτύεται , ἀποπτύεσθον , ἀποπτύεσθον , ἀποπτυόμεθα , ἀποπτύεσθε , ἀποπτύονται
mp.pres.sub: ἀποπτύωμαι , ἀποπτύῃ , ἀποπτύηται , ἀποπτύησθον , ἀποπτύησθον , ἀποπτυώμεθα , ἀποπτύησθε , ἀποπτύωνται
mp.pres.opt: ἀποπτυοίμην , ἀποπτύοιο , ἀποπτύοιτο , ἀποπτύοισθον , ἀποπτυοίσθην , ἀποπτυοίμεθα , ἀποπτύοισθε , ἀποπτύοιντο
mp.pres.imp: ἀποπτύου , ἀποπτυέσθω , ἀποπτύεσθον , ἀποπτυέσθων ,   , ἀποπτύεσθε , ἀποπτυέσθων

# =>>> infinitive
 , ἀποπτύειν , ἀποπτύεσθαι
participle , m , ἀποπτύων , ἀποπτυόμενος
f , ἀποπτύουσα , ἀποπτυομένη
n , ἀποπτῦον , ἀποπτυόμενον

# = Future: ἀποπτύσω, ἀποπτύσομαι

active , indicative , ἀποπτύσω , ἀποπτύσεις , ἀποπτύσει , ἀποπτύσετον , ἀποπτύσετον , ἀποπτύσομεν , ἀποπτύσετε , ἀποπτύσουσι(ν)
optative , ἀποπτύσοιμι , ἀποπτύσοις , ἀποπτύσοι , ἀποπτύσοιτον , ἀποπτυσοίτην , ἀποπτύσοιμεν , ἀποπτύσοιτε , ἀποπτύσοιεν
middle , indicative , ἀποπτύσομαι , ἀποπτύσῃ,
ἀποπτύσει , ἀποπτύσεται , ἀποπτύσεσθον , ἀποπτύσεσθον , ἀποπτυσόμεθα , ἀποπτύσεσθε , ἀποπτύσονται
optative , ἀποπτυσοίμην , ἀποπτύσοιο , ἀποπτύσοιτο , ἀποπτύσοισθον , ἀποπτυσοίσθην , ἀποπτυσοίμεθα , ἀποπτύσοισθε , ἀποπτύσοιντο
, active , middle

# =>>> infinitive
 , ἀποπτύσειν , ἀποπτύσεσθαι
participle , m , ἀποπτύσων , ἀποπτυσόμενος
f , ἀποπτύσουσα , ἀποπτυσομένη
n , ἀποπτύσον , ἀποπτυσόμενον

# = Aorist: ἀπέπτυσα, ἀπεπτυσάμην

active , indicative , ἀπέπτυσα , ἀπέπτυσας , ἀπέπτυσε(ν) , ἀπεπτύσατον , ἀπεπτυσάτην , ἀπεπτύσαμεν , ἀπεπτύσατε , ἀπέπτυσαν
subjunctive , ἀποπτύσω , ἀποπτύσῃς , ἀποπτύσῃ , ἀποπτύσητον , ἀποπτύσητον , ἀποπτύσωμεν , ἀποπτύσητε , ἀποπτύσωσι(ν)
optative , ἀποπτύσαιμι , ἀποπτύσειας,
ἀποπτύσαις , ἀποπτύσειε(ν),
ἀποπτύσαι , ἀποπτύσαιτον , ἀποπτυσαίτην , ἀποπτύσαιμεν , ἀποπτύσαιτε , ἀποπτύσειαν,
ἀποπτύσαιεν
imperative ,   , ἀπόπτυσον , ἀποπτυσάτω , ἀποπτύσατον , ἀποπτυσάτων ,   , ἀποπτύσατε , ἀποπτυσάντων
middle , indicative , ἀπεπτυσάμην , ἀπεπτύσω , ἀπεπτύσατο , ἀπεπτύσασθον , ἀπεπτυσάσθην , ἀπεπτυσάμεθα , ἀπεπτύσασθε , ἀπεπτύσαντο
subjunctive , ἀποπτύσωμαι , ἀποπτύσῃ , ἀποπτύσηται , ἀποπτύσησθον , ἀποπτύσησθον , ἀποπτυσώμεθα , ἀποπτύσησθε , ἀποπτύσωνται
optative , ἀποπτυσαίμην , ἀποπτύσαιο , ἀποπτύσαιτο , ἀποπτύσαισθον , ἀποπτυσαίσθην , ἀποπτυσαίμεθα , ἀποπτύσαισθε , ἀποπτύσαιντο
imperative ,   , ἀπόπτυσαι , ἀποπτυσάσθω , ἀποπτύσασθον , ἀποπτυσάσθων ,   , ἀποπτύσασθε , ἀποπτυσάσθων
, active , middle

# =>>> infinitive
 , ἀποπτύσαι , ἀποπτύσασθαι
participle , m , ἀποπτύσας , ἀποπτυσάμενος
f , ἀποπτύσασα , ἀποπτυσαμένη
n , ἀποπτύσαν , ἀποπτυσάμενον

# ========== ἀποστέλλω • (apostéllō)

    to send off, send away from
        (absolute) to send away, banish
        (passive) to go away, depart, set out
    to send off, dispatch, on some mission or service
    to put off, doff
    (intransitive) to go back, retire

# = Present: ἀποστέλλω, ἀποστέλλομαι

act.pres.ind: ἀποστέλλω , ἀποστέλλεις , ἀποστέλλει , ἀποστέλλετον , ἀποστέλλετον , ἀποστέλλομεν , ἀποστέλλετε , ἀποστέλλουσι(ν)
act.pres.sub: ἀποστέλλω , ἀποστέλλῃς , ἀποστέλλῃ , ἀποστέλλητον , ἀποστέλλητον , ἀποστέλλωμεν , ἀποστέλλητε , ἀποστέλλωσι(ν)
act.pres.opt: ἀποστέλλοιμι , ἀποστέλλοις , ἀποστέλλοι , ἀποστέλλοιτον , ἀποστελλοίτην , ἀποστέλλοιμεν , ἀποστέλλοιτε , ἀποστέλλοιεν
act.pres.imp: ἀποστέλλε , ἀποστελλέτω , ἀποστέλλετον , ἀποστελλέτων ,   , ἀποστέλλετε , ἀποστελλόντων
mp.pres.ind: ἀποστέλλομαι , ἀποστέλλῃ-ἀποστέλλει , ἀποστέλλεται , ἀποστέλλεσθον , ἀποστέλλεσθον , ἀποστελλόμεθα , ἀποστέλλεσθε , ἀποστέλλονται
mp.pres.sub: ἀποστέλλωμαι , ἀποστέλλῃ , ἀποστέλληται , ἀποστέλλησθον , ἀποστέλλησθον , ἀποστελλώμεθα , ἀποστέλλησθε , ἀποστέλλωνται
mp.pres.opt: ἀποστελλοίμην , ἀποστέλλοιο , ἀποστέλλοιτο , ἀποστέλλοισθον , ἀποστελλοίσθην , ἀποστελλοίμεθα , ἀποστέλλοισθε , ἀποστέλλοιντο
mp.pres.imp: ἀποστέλλου , ἀποστελλέσθω , ἀποστέλλεσθον , ἀποστελλέσθων ,   , ἀποστέλλεσθε , ἀποστελλέσθων

# =>>> infinitive
 , ἀποστέλλειν , ἀποστέλλεσθαι
participle , m , ἀποστέλλων , ἀποστελλόμενος
f , ἀποστέλλουσα , ἀποστελλομένη
n , ἀποστέλλον , ἀποστελλόμενον

# = Imperfect: ἀπέστελλον, ἀπεστελλόμην

active , indicative , ἀπέστελλον , ἀπέστελλες , ἀπέστελλε(ν) , ἀπεστέλλετον , ἀπεστελλέτην , ἀπεστέλλομεν , ἀπεστέλλετε , ἀπέστελλον
middle/
passive , indicative , ἀπεστελλόμην , ἀπεστέλλου , ἀπεστέλλετο , ἀπεστέλλεσθον , ἀπεστελλέσθην , ἀπεστελλόμεθα , ἀπεστέλλεσθε , ἀπεστέλλοντο

# = Future: ἀποστελέω, ἀποστελέομαι, ἀποσταλήσομαι (Uncontracted)

active , indicative , ἀποστελέω , ἀποστελέεις , ἀποστελέει , ἀποστελέετον , ἀποστελέετον , ἀποστελέομεν , ἀποστελέετε , ἀποστελέουσι(ν)
optative , ἀποστελέοιμι , ἀποστελέοις , ἀποστελέοι , ἀποστελέοιτον , ἀποστελεοίτην , ἀποστελέοιμεν , ἀποστελέοιτε , ἀποστελέοιεν
middle , indicative , ἀποστελέομαι , ἀποστελέῃ,
ἀποστελέει , ἀποστελέεται , ἀποστελέεσθον , ἀποστελέεσθον , ἀποστελεόμεθα , ἀποστελέεσθε , ἀποστελέονται
optative , ἀποστελεοίμην , ἀποστελέοιο , ἀποστελέοιτο , ἀποστελέοισθον , ἀποστελεοίσθην , ἀποστελεοίμεθα , ἀποστελέοισθε , ἀποστελέοιντο
passive , indicative , ἀποσταλήσομαι , ἀποσταλήσῃ , ἀποσταλήσεται , ἀποσταλήσεσθον , ἀποσταλήσεσθον , ἀποσταλησόμεθα , ἀποσταλήσεσθε , ἀποσταλήσονται
optative , ἀποσταλησοίμην , ἀποσταλήσοιο , ἀποσταλήσοιτο , ἀποσταλήσοισθον , ἀποσταλησοίσθην , ἀποσταλησοίμεθα , ἀποσταλήσοισθε , ἀποσταλήσοιντο
, active , middle , passive

# =>>> infinitive
 , ἀποστελέειν , ἀποστελέεσθαι , ἀποσταλήσεσθαι
participle , m , ἀποστελέων , ἀποστελεόμενος , ἀποσταλησόμενος
f , ἀποστελέουσα , ἀποστελεομένη , ἀποσταλησομένη
n , ἀποστελέον , ἀποστελεόμενον , ἀποσταλησόμενον

# = Future: ἀποστελῶ, ἀποστελοῦμαι, ἀποσταλήσομαι (Contracted)

active , indicative , ἀποστελῶ , ἀποστελεῖς , ἀποστελεῖ , ἀποστελεῖτον , ἀποστελεῖτον , ἀποστελοῦμεν , ἀποστελεῖτε , ἀποστελοῦσι(ν)
optative , ἀποστελοίην,
ἀποστελοῖμι , ἀποστελοίης,
ἀποστελοῖς , ἀποστελοίη,
ἀποστελοῖ , ἀποστελοῖτον,
ἀποστελοίητον , ἀποστελοίτην,
ἀποστελοιήτην , ἀποστελοῖμεν,
ἀποστελοίημεν , ἀποστελοῖτε,
ἀποστελοίητε , ἀποστελοῖεν,
ἀποστελοίησαν
middle , indicative , ἀποστελοῦμαι , ἀποστελῇ , ἀποστελεῖται , ἀποστελεῖσθον , ἀποστελεῖσθον , ἀποστελούμεθα , ἀποστελεῖσθε , ἀποστελοῦνται
optative , ἀποστελοίμην , ἀποστελοῖο , ἀποστελοῖτο , ἀποστελοῖσθον , ἀποστελοίσθην , ἀποστελοίμεθα , ἀποστελοῖσθε , ἀποστελοῖντο
passive , indicative , ἀποσταλήσομαι , ἀποσταλήσῃ , ἀποσταλήσεται , ἀποσταλήσεσθον , ἀποσταλήσεσθον , ἀποσταλησόμεθα , ἀποσταλήσεσθε , ἀποσταλήσονται
optative , ἀποσταλησοίμην , ἀποσταλήσοιο , ἀποσταλήσοιτο , ἀποσταλήσοισθον , ἀποσταλησοίσθην , ἀποσταλησοίμεθα , ἀποσταλήσοισθε , ἀποσταλήσοιντο
, active , middle , passive

# =>>> infinitive
 , ἀποστελεῖν , ἀποστελεῖσθαι , ἀποσταλήσεσθαι
participle , m , ἀποστελῶν , ἀποστελούμενος , ἀποσταλησόμενος
f , ἀποστελοῦσα , ἀποστελουμένη , ἀποσταλησομένη
n , ἀποστελοῦν , ἀποστελούμενον , ἀποσταλησόμενον

# = Future: ἀποστελέω, ἀποστελέομαι, ἀποσταλήσομαι (Epic)

active , indicative , ἀποστελέω , ἀποστελέεις , ἀποστελέει , ἀποστελέετον , ἀποστελέετον , ἀποστελέομεν , ἀποστελέετε , ἀποστελέουσι(ν)
optative , ἀποστελέοιμι , ἀποστελέοις , ἀποστελέοι , ἀποστελέοιτον , ἀποστελεοίτην , ἀποστελέοιμεν , ἀποστελέοιτε , ἀποστελέοιεν
middle , indicative , ἀποστελέομαι , ἀποστελέῃ,
ἀποστελέει , ἀποστελέεται , ἀποστελέεσθον , ἀποστελέεσθον , ἀποστελεόμεθα , ἀποστελέεσθε , ἀποστελέονται
optative , ἀποστελεοίμην , ἀποστελέοιο , ἀποστελέοιτο , ἀποστελέοισθον , ἀποστελεοίσθην , ἀποστελεοίμεθα , ἀποστελέοισθε , ἀποστελέοιντο
passive , indicative , ἀποσταλήσομαι , ἀποσταλήσῃ , ἀποσταλήσεται , ἀποσταλήσεσθον , ἀποσταλήσεσθον , ἀποσταλησόμεθα , ἀποσταλήσεσθε , ἀποσταλήσονται
optative , ἀποσταλησοίμην , ἀποσταλήσοιο , ἀποσταλήσοιτο , ἀποσταλήσοισθον , ἀποσταλησοίσθην , ἀποσταλησοίμεθα , ἀποσταλήσοισθε , ἀποσταλήσοιντο
, active , middle , passive

# =>>> infinitive
 , ἀποστελέειν , ἀποστελέεσθαι , ἀποσταλήσεσθαι
participle , m , ἀποστελέων , ἀποστελεόμενος , ἀποσταλησόμενος
f , ἀποστελέουσα , ἀποστελεομένη , ἀποσταλησομένη
n , ἀποστελέον , ἀποστελεόμενον , ἀποσταλησόμενον

# = Aorist: ἀπέστειλα, ἀπεστειλάμην, ἀπεστάλην

active , indicative , ἀπέστειλα , ἀπέστειλας , ἀπέστειλε(ν) , ἀπεστείλατον , ἀπεστειλάτην , ἀπεστείλαμεν , ἀπεστείλατε , ἀπέστειλαν
subjunctive , ἀποστείλω , ἀποστείλῃς , ἀποστείλῃ , ἀποστείλητον , ἀποστείλητον , ἀποστείλωμεν , ἀποστείλητε , ἀποστείλωσι(ν)
optative , ἀποστείλαιμι , ἀποστείλειας,
ἀποστείλαις , ἀποστείλειε(ν),
ἀποστείλαι , ἀποστείλαιτον , ἀποστειλαίτην , ἀποστείλαιμεν , ἀποστείλαιτε , ἀποστείλειαν,
imperative ,   , ἀποστεῖλον , ἀποστειλάτω , ἀποστείλατον , ἀποστειλάτων ,   , ἀποστείλατε , ἀποστειλάντων
middle , indicative , ἀπεστειλάμην , ἀπεστείλω , ἀπεστείλατο , ἀπεστείλασθον , ἀπεστειλάσθην , ἀπεστειλάμεθα , ἀπεστείλασθε , ἀπεστείλαντο
subjunctive , ἀποστείλωμαι , ἀποστείλῃ , ἀποστείληται , ἀποστείλησθον , ἀποστείλησθον , ἀποστειλώμεθα , ἀποστείλησθε , ἀποστείλωνται
optative , ἀποστειλαίμην , ἀποστείλαιο , ἀποστείλαιτο , ἀποστείλαισθον , ἀποστειλαίσθην , ἀποστειλαίμεθα , ἀποστείλαισθε , ἀποστείλαιντο
imperative ,   , ἀποστεῖλαι , ἀποστειλάσθω , ἀποστείλασθον , ἀποστειλάσθων ,   , ἀποστείλασθε , ἀποστειλάσθων
passive , indicative , ἀπεστάλην , ἀπεστάλης , ἀπεστάλη , ἀπεστάλητον , ἀπεσταλήτην , ἀπεστάλημεν , ἀπεστάλητε , ἀπεστάλησαν
subjunctive , ἀποσταλῶ , ἀποσταλῇς , ἀποσταλῇ , ἀποσταλῆτον , ἀποσταλῆτον , ἀποσταλῶμεν , ἀποσταλῆτε , ἀποσταλῶσι(ν)
optative , ἀποσταλείην , ἀποσταλείης , ἀποσταλείη , ἀποσταλεῖτον,
ἀποσταλείητον , ἀποσταλείτην,
ἀποσταλειήτην , ἀποσταλεῖμεν,
ἀποσταλείημεν , ἀποσταλεῖτε,
ἀποσταλείητε , ἀποσταλεῖεν,
ἀποσταλείησαν
imperative ,   , ἀποστάληθι , ἀποσταλήτω , ἀποστάλητον , ἀποσταλήτων ,   , ἀποστάλητε , ἀποσταλέντων
, active , middle , passive

# =>>> infinitive
 , ἀποστεῖλαι , ἀποστείλασθαι , ἀποσταλῆναι
participle , m , ἀποστείλας , ἀποστειλάμενος , ἀποσταλείς
f , ἀποστείλασα , ἀποστειλαμένη , ἀποσταλεῖσα
n , ἀποστεῖλαν , ἀποστειλάμενον , ἀποσταλέν

# = Aorist: ἀποστεῖλα, ἀποστειλάμην, ἀποστάλην (Epic)

active , indicative , ἀποστεῖλα , ἀποστεῖλας , ἀποστεῖλε(ν) , ἀποστείλατον , ἀποστειλάτην , ἀποστείλαμεν , ἀποστείλατε , ἀποστεῖλαν
middle , indicative , ἀποστειλάμην , ἀποστείλω , ἀποστείλατο , ἀποστείλασθον , ἀποστειλάσθην , ἀποστειλάμεθα , ἀποστείλασθε , ἀποστείλαντο
passive , indicative , ἀποστάλην , ἀποστάλης , ἀποστάλη , ἀποστάλητον , ἀποσταλήτην , ἀποστάλημεν , ἀποστάλητε , ἀποστάλησαν

# = Aorist: ἀπεστάλθην

passive , indicative , ἀπεστάλθην , ἀπεστάλθης , ἀπεστάλθη , ἀπεστάλθητον , ἀπεσταλθήτην , ἀπεστάλθημεν , ἀπεστάλθητε , ἀπεστάλθησαν
subjunctive , ἀποσταλθῶ , ἀποσταλθῇς , ἀποσταλθῇ , ἀποσταλθῆτον , ἀποσταλθῆτον , ἀποσταλθῶμεν , ἀποσταλθῆτε , ἀποσταλθῶσι(ν)
optative , ἀποσταλθείην , ἀποσταλθείης , ἀποσταλθείη , ἀποσταλθεῖτον,
ἀποσταλθείητον , ἀποσταλθείτην,
ἀποσταλθειήτην , ἀποσταλθεῖμεν,
ἀποσταλθείημεν , ἀποσταλθεῖτε,
ἀποσταλθείητε , ἀποσταλθεῖεν,
ἀποσταλθείησαν
imperative ,   , ἀποστάλθητι , ἀποσταλθήτω , ἀποστάλθητον , ἀποσταλθήτων ,   , ἀποστάλθητε , ἀποσταλθέντων
, , , passive

# =>>> infinitive
 , , , ἀποσταλθῆναι
participle , m , , , ἀποσταλθείς
f , , , ἀποσταλθεῖσα
n , , , ἀποσταλθέν

# = Perfect: ἀπέσταλκα, ἀπέσταλμαι

active , indicative , ἀπέσταλκα , ἀπέσταλκας , ἀπέσταλκε(ν) , ἀπεστάλκατον , ἀπεστάλκατον , ἀπεστάλκαμεν , ἀπεστάλκατε , ἀπεστάλκασι(ν)
subjunctive , ἀπεστάλκω , ἀπεστάλκῃς , ἀπεστάλκῃ , ἀπεστάλκητον , ἀπεστάλκητον , ἀπεστάλκωμεν , ἀπεστάλκητε , ἀπεστάλκωσι(ν)
optative , ἀπεστάλκοιμι,
ἀπεσταλκοίην , ἀπεστάλκοις,
ἀπεσταλκοίης , ἀπεστάλκοι,
ἀπεσταλκοίη , ἀπεστάλκοιτον , ἀπεσταλκοίτην , ἀπεστάλκοιμεν , ἀπεστάλκοιτε , ἀπεστάλκοιεν
imperative ,   , ἀπέσταλκε , ἀπεσταλκέτω , ἀπεστάλκετον , ἀπεσταλκέτων ,   , ἀπεστάλκετε , ἀπεσταλκόντων
middle/
passive , indicative , ἀπέσταλμαι , ἀπέσταλσαι , ἀπέσταλται , ἀπέσταλθον , ἀπέσταλθον , ἀπεστάλμεθα , ἀπέσταλθε , ἀπεστάλαται
subjunctive , ἀπεσταλμένος ὦ , ἀπεσταλμένος ᾖς , ἀπεσταλμένος ᾖ , ἀπεσταλμένω ἦτον , ἀπεσταλμένω ἦτον , ἀπεσταλμένοι ὦμεν , ἀπεσταλμένοι ἦτε , ἀπεσταλμένοι ὦσι(ν)
optative , ἀπεσταλμένος εἴην , ἀπεσταλμένος εἴης , ἀπεσταλμένος εἴη , ἀπεσταλμένοι εἴητον/εἶτον , ἀπεσταλμένω εἰήτην/εἴτην , ἀπεσταλμένοι εἴημεν/εἶμεν , ἀπεσταλμένοι εἴητε/εἶτε , ἀπεσταλμένοι εἴησαν/εἶεν
imperative ,   , ἀπέσταλσο , ἀπεστάλθω , ἀπέσταλθον , ἀπεστάλθων ,   , ἀπέσταλθε , ἀπεστάλθων
, active , middle/passive

# =>>> infinitive
 , ἀπεσταλκέναι , ἀπεστάλθαι
participle , m , ἀπεσταλκώς , ἀπεσταλμένος
f , ἀπεσταλκυῖα , ἀπεσταλμένη
n , ἀπεσταλκός , ἀπεσταλμένον

# = Pluperfect: ἀπεστάλκειν, ἀπεστάλμην

active , indicative , ἀπεστάλκειν,
ἀπεστάλκη , ἀπεστάλκεις,
ἀπεστάλκης , ἀπεστάλκει(ν) , ἀπεστάλκετον , ἀπεσταλκέτην , ἀπεστάλκεμεν , ἀπεστάλκετε , ἀπεστάλκεσαν
middle/
passive , indicative , ἀπεστάλμην , ἀπέσταλσο , ἀπέσταλτο , ἀπέσταλθον , ἀπεστάλθην , ἀπεστάλμεθα , ἀπέσταλθε , ἀπεστάλατο

# ========== ἀποτειχίζω • (apoteikhízō)

    wall off
        fortify
        blockade
        (middle) build a party-wall
    raise fortifications

# = Present: ἀποτειχίζω, ἀποτειχίζομαι

act.pres.ind: ἀποτειχίζω , ἀποτειχίζεις , ἀποτειχίζει , ἀποτειχίζετον , ἀποτειχίζετον , ἀποτειχίζομεν , ἀποτειχίζετε , ἀποτειχίζουσι(ν)
act.pres.sub: ἀποτειχίζω , ἀποτειχίζῃς , ἀποτειχίζῃ , ἀποτειχίζητον , ἀποτειχίζητον , ἀποτειχίζωμεν , ἀποτειχίζητε , ἀποτειχίζωσι(ν)
act.pres.opt: ἀποτειχίζοιμι , ἀποτειχίζοις , ἀποτειχίζοι , ἀποτειχίζοιτον , ἀποτειχιζοίτην , ἀποτειχίζοιμεν , ἀποτειχίζοιτε , ἀποτειχίζοιεν
act.pres.imp: ἀποτείχιζε , ἀποτειχιζέτω , ἀποτειχίζετον , ἀποτειχιζέτων ,   , ἀποτειχίζετε , ἀποτειχιζόντων
mp.pres.ind: ἀποτειχίζομαι , ἀποτειχίζῃ-ἀποτειχίζει , ἀποτειχίζεται , ἀποτειχίζεσθον , ἀποτειχίζεσθον , ἀποτειχιζόμεθα , ἀποτειχίζεσθε , ἀποτειχίζονται
mp.pres.sub: ἀποτειχίζωμαι , ἀποτειχίζῃ , ἀποτειχίζηται , ἀποτειχίζησθον , ἀποτειχίζησθον , ἀποτειχιζώμεθα , ἀποτειχίζησθε , ἀποτειχίζωνται
mp.pres.opt: ἀποτειχιζοίμην , ἀποτειχίζοιο , ἀποτειχίζοιτο , ἀποτειχίζοισθον , ἀποτειχιζοίσθην , ἀποτειχιζοίμεθα , ἀποτειχίζοισθε , ἀποτειχίζοιντο
mp.pres.imp: ἀποτειχίζου , ἀποτειχιζέσθω , ἀποτειχίζεσθον , ἀποτειχιζέσθων ,   , ἀποτειχίζεσθε , ἀποτειχιζέσθων

# =>>> infinitive
 , ἀποτειχίζειν , ἀποτειχίζεσθαι
participle , m , ἀποτειχίζων , ἀποτειχιζόμενος
f , ἀποτειχίζουσα , ἀποτειχιζομένη
n , ἀποτειχίζον , ἀποτειχιζόμενον

# = Imperfect: ἀπετείχιζον, ἀπετειχιζόμην

active , indicative , ἀπετείχιζον , ἀπετείχιζες , ἀπετείχιζε(ν) , ἀπετειχίζετον , ἀπετειχιζέτην , ἀπετειχίζομεν , ἀπετειχίζετε , ἀπετείχιζον
middle , indicative , ἀπετειχιζόμην , ἀπετειχίζου , ἀπετειχίζετο , ἀπετειχίζεσθον , ἀπετειχιζέσθην , ἀπετειχιζόμεθα , ἀπετειχίζεσθε , ἀπετειχίζοντο

# = Future: ἀποτειχιέω, ἀποτειχιέομαι (Uncontracted)

active , indicative , ἀποτειχιέω , ἀποτειχιέεις , ἀποτειχιέει , ἀποτειχιέετον , ἀποτειχιέετον , ἀποτειχιέομεν , ἀποτειχιέετε , ἀποτειχιέουσι(ν)
optative , ἀποτειχιέοιμι , ἀποτειχιέοις , ἀποτειχιέοι , ἀποτειχιέοιτον , ἀποτειχιεοίτην , ἀποτειχιέοιμεν , ἀποτειχιέοιτε , ἀποτειχιέοιεν
middle , indicative , ἀποτειχιέομαι , ἀποτειχιέῃ,
ἀποτειχιέει , ἀποτειχιέεται , ἀποτειχιέεσθον , ἀποτειχιέεσθον , ἀποτειχιεόμεθα , ἀποτειχιέεσθε , ἀποτειχιέονται
optative , ἀποτειχιεοίμην , ἀποτειχιέοιο , ἀποτειχιέοιτο , ἀποτειχιέοισθον , ἀποτειχιεοίσθην , ἀποτειχιεοίμεθα , ἀποτειχιέοισθε , ἀποτειχιέοιντο
, active , middle

# =>>> infinitive
 , ἀποτειχιέειν , ἀποτειχιέεσθαι
participle , m , ἀποτειχιέων , ἀποτειχιεόμενος
f , ἀποτειχιέουσα , ἀποτειχιεομένη
n , ἀποτειχιέον , ἀποτειχιεόμενον

# = Future: ἀποτειχιῶ, ἀποτειχιοῦμαι (Contracted)

active , indicative , ἀποτειχιῶ , ἀποτειχιεῖς , ἀποτειχιεῖ , ἀποτειχιεῖτον , ἀποτειχιεῖτον , ἀποτειχιοῦμεν , ἀποτειχιεῖτε , ἀποτειχιοῦσι(ν)
optative , ἀποτειχιοίην,
ἀποτειχιοῖμι , ἀποτειχιοίης,
ἀποτειχιοῖς , ἀποτειχιοίη,
ἀποτειχιοῖ , ἀποτειχιοῖτον,
ἀποτειχιοίητον , ἀποτειχιοίτην,
ἀποτειχιοιήτην , ἀποτειχιοῖμεν,
ἀποτειχιοίημεν , ἀποτειχιοῖτε,
ἀποτειχιοίητε , ἀποτειχιοῖεν,
ἀποτειχιοίησαν
middle , indicative , ἀποτειχιοῦμαι , ἀποτειχιῇ , ἀποτειχιεῖται , ἀποτειχιεῖσθον , ἀποτειχιεῖσθον , ἀποτειχιούμεθα , ἀποτειχιεῖσθε , ἀποτειχιοῦνται
optative , ἀποτειχιοίμην , ἀποτειχιοῖο , ἀποτειχιοῖτο , ἀποτειχιοῖσθον , ἀποτειχιοίσθην , ἀποτειχιοίμεθα , ἀποτειχιοῖσθε , ἀποτειχιοῖντο
, active , middle

# =>>> infinitive
 , ἀποτειχιεῖν , ἀποτειχιεῖσθαι
participle , m , ἀποτειχιῶν , ἀποτειχιούμενος
f , ἀποτειχιοῦσα , ἀποτειχιουμένη
n , ἀποτειχιοῦν , ἀποτειχιούμενον

# = Aorist: ἀπετείχισα, ἀπετειχισάμην

active , indicative , ἀπετείχισα , ἀπετείχισας , ἀπετείχισε(ν) , ἀπετειχίσατον , ἀπετειχισάτην , ἀπετειχίσαμεν , ἀπετειχίσατε , ἀπετείχισαν
subjunctive , ἀποτειχίσω , ἀποτειχίσῃς , ἀποτειχίσῃ , ἀποτειχίσητον , ἀποτειχίσητον , ἀποτειχίσωμεν , ἀποτειχίσητε , ἀποτειχίσωσι(ν)
optative , ἀποτειχίσαιμι , ἀποτειχίσειας,
ἀποτειχίσαις , ἀποτειχίσειε(ν),
ἀποτειχίσαι , ἀποτειχίσαιτον , ἀποτειχισαίτην , ἀποτειχίσαιμεν , ἀποτειχίσαιτε , ἀποτειχίσειαν,
ἀποτειχίσαιεν
imperative ,   , ἀποτείχισον , ἀποτειχισάτω , ἀποτειχίσατον , ἀποτειχισάτων ,   , ἀποτειχίσατε , ἀποτειχισάντων
middle , indicative , ἀπετειχισάμην , ἀπετειχίσω , ἀπετειχίσατο , ἀπετειχίσασθον , ἀπετειχισάσθην , ἀπετειχισάμεθα , ἀπετειχίσασθε , ἀπετειχίσαντο
subjunctive , ἀποτειχίσωμαι , ἀποτειχίσῃ , ἀποτειχίσηται , ἀποτειχίσησθον , ἀποτειχίσησθον , ἀποτειχισώμεθα , ἀποτειχίσησθε , ἀποτειχίσωνται
optative , ἀποτειχισαίμην , ἀποτειχίσαιο , ἀποτειχίσαιτο , ἀποτειχίσαισθον , ἀποτειχισαίσθην , ἀποτειχισαίμεθα , ἀποτειχίσαισθε , ἀποτειχίσαιντο
imperative ,   , ἀποτείχισαι , ἀποτειχισάσθω , ἀποτειχίσασθον , ἀποτειχισάσθων ,   , ἀποτειχίσασθε , ἀποτειχισάσθων
, active , middle

# =>>> infinitive
 , ἀποτειχίσαι , ἀποτειχίσασθαι
participle , m , ἀποτειχίσας , ἀποτειχισάμενος
f , ἀποτειχίσασα , ἀποτειχισαμένη
n , ἀποτειχίσαν , ἀποτειχισάμενον

# = Perfect: ἀποτετειχίκικα, ἀποτετειχίκισμαι

active , indicative , ἀποτετειχίκικα , ἀποτετειχίκικας , ἀποτετειχίκικε(ν) , ἀποτετειχικίκατον , ἀποτετειχικίκατον , ἀποτετειχικίκαμεν , ἀποτετειχικίκατε , ἀποτετειχικίκασι(ν)
subjunctive , ἀποτετειχικίκω , ἀποτετειχικίκῃς , ἀποτετειχικίκῃ , ἀποτετειχικίκητον , ἀποτετειχικίκητον , ἀποτετειχικίκωμεν , ἀποτετειχικίκητε , ἀποτετειχικίκωσι(ν)
optative , ἀποτετειχικίκοιμι,
ἀποτετειχικικοίην , ἀποτετειχικίκοις,
ἀποτετειχικικοίης , ἀποτετειχικίκοι,
ἀποτετειχικικοίη , ἀποτετειχικίκοιτον , ἀποτετειχικικοίτην , ἀποτετειχικίκοιμεν , ἀποτετειχικίκοιτε , ἀποτετειχικίκοιεν
imperative ,   , ἀποτετειχίκικε , ἀποτετειχικικέτω , ἀποτετειχικίκετον , ἀποτετειχικικέτων ,   , ἀποτετειχικίκετε , ἀποτετειχικικόντων
middle , indicative , ἀποτετειχίκισμαι , ἀποτετειχίκισαι , ἀποτετειχίκισται , ἀποτετειχίκισθον , ἀποτετειχίκισθον , ἀποτετειχικίσμεθα , ἀποτετειχίκισθε , ἀποτετειχικίδαται
subjunctive , ἀποτετειχικισμένος ὦ , ἀποτετειχικισμένος ᾖς , ἀποτετειχικισμένος ᾖ , ἀποτετειχικισμένω ἦτον , ἀποτετειχικισμένω ἦτον , ἀποτετειχικισμένοι ὦμεν , ἀποτετειχικισμένοι ἦτε , ἀποτετειχικισμένοι ὦσι(ν)
optative , ἀποτετειχικισμένος εἴην , ἀποτετειχικισμένος εἴης , ἀποτετειχικισμένος εἴη , ἀποτετειχικισμένοι εἴητον/εἶτον , ἀποτετειχικισμένω εἰήτην/εἴτην , ἀποτετειχικισμένοι εἴημεν/εἶμεν , ἀποτετειχικισμένοι εἴητε/εἶτε , ἀποτετειχικισμένοι εἴησαν/εἶεν
imperative ,   , ἀποτετειχίκισο , ἀποτετειχικίσθω , ἀποτετειχίκισθον , ἀποτετειχικίσθων ,   , ἀποτετειχίκισθε , ἀποτετειχικίσθων
, active

# =>>> infinitive
 , ἀποτετειχικικέναι , ἀποτετειχικίσθαι
participle , m , ἀποτετειχικικώς , ἀποτετειχικισμένος
f , ἀποτετειχικικυῖα , ἀποτετειχικισμένη
n , ἀποτετειχικικός , ἀποτετειχικισμένον

# = Pluperfect: ἀπετετειχικίκειν, ἀπετετειχικίσμην

active , indicative , ἀπετετειχικίκειν,
ἀπετετειχικίκη , ἀπετετειχικίκεις,
ἀπετετειχικίκης , ἀπετετειχικίκει(ν) , ἀπετετειχικίκετον , ἀπετετειχικικέτην , ἀπετετειχικίκεμεν , ἀπετετειχικίκετε , ἀπετετειχικίκεσαν
middle , indicative , ἀπετετειχικίσμην , ἀπετετειχίκισο , ἀπετετειχίκιστο , ἀπετετειχίκισθον , ἀπετετειχικίσθην , ἀπετετειχικίσμεθα , ἀπετετειχίκισθε , ἀπετετειχικίδατο

# ========== ἀποτελέω • (apoteléō)

    (transitive) to finish (something), to accomplish, to form fully

# = Present: ἀποτελέω, ἀποτελέομαι (Uncontracted)

act.pres.ind: ἀποτελέω , ἀποτελέεις , ἀποτελέει , ἀποτελέετον , ἀποτελέετον , ἀποτελέομεν , ἀποτελέετε , ἀποτελέουσι(ν)
act.pres.sub: ἀποτελέω , ἀποτελέῃς , ἀποτελέῃ , ἀποτελέητον , ἀποτελέητον , ἀποτελέωμεν , ἀποτελέητε , ἀποτελέωσι(ν)
act.pres.opt: ἀποτελέοιμι , ἀποτελέοις , ἀποτελέοι , ἀποτελέοιτον , ἀποτελεοίτην , ἀποτελέοιμεν , ἀποτελέοιτε , ἀποτελέοιεν
act.pres.imp: ἀποτέλεε , ἀποτελεέτω , ἀποτελέετον , ἀποτελεέτων ,   , ἀποτελέετε , ἀποτελεόντων
mp.pres.ind: ἀποτελέομαι , ἀποτελέῃ-ἀποτελέει , ἀποτελέεται , ἀποτελέεσθον , ἀποτελέεσθον , ἀποτελεόμεθα , ἀποτελέεσθε , ἀποτελέονται
mp.pres.sub: ἀποτελέωμαι , ἀποτελέῃ , ἀποτελέηται , ἀποτελέησθον , ἀποτελέησθον , ἀποτελεώμεθα , ἀποτελέησθε , ἀποτελέωνται
mp.pres.opt: ἀποτελεοίμην , ἀποτελέοιο , ἀποτελέοιτο , ἀποτελέοισθον , ἀποτελεοίσθην , ἀποτελεοίμεθα , ἀποτελέοισθε , ἀποτελέοιντο
mp.pres.imp: ἀποτελέου , ἀποτελεέσθω , ἀποτελέεσθον , ἀποτελεέσθων ,   , ἀποτελέεσθε , ἀποτελεέσθων

# =>>> infinitive
 , ἀποτελέειν , ἀποτελέεσθαι
participle , m , ἀποτελέων , ἀποτελεόμενος
f , ἀποτελέουσα , ἀποτελεομένη
n , ἀποτελέον , ἀποτελεόμενον

# = Present: ἀποτελῶ, ἀποτελοῦμαι (Contracted)

act.pres.ind: ἀποτελῶ , ἀποτελεῖς , ἀποτελεῖ , ἀποτελεῖτον , ἀποτελεῖτον , ἀποτελοῦμεν , ἀποτελεῖτε , ἀποτελοῦσι(ν)
act.pres.sub: ἀποτελῶ , ἀποτελῇς , ἀποτελῇ , ἀποτελῆτον , ἀποτελῆτον , ἀποτελῶμεν , ἀποτελῆτε , ἀποτελῶσι(ν)
act.pres.opt: ἀποτελοίην-ἀποτελοῖμι , ἀποτελοίης-ἀποτελοῖς , ἀποτελοίη-ἀποτελοῖ , ἀποτελοῖτον-ἀποτελοίητον , ἀποτελοίτην-ἀποτελοιήτην , ἀποτελοῖμεν-ἀποτελοίημεν , ἀποτελοῖτε-ἀποτελοίητε , ἀποτελοῖεν-ἀποτελοίησαν
act.pres.imp: ἀποτέλει , ἀποτελείτω , ἀποτελεῖτον , ἀποτελείτων ,   , ἀποτελεῖτε , ἀποτελούντων
mp.pres.ind: ἀποτελοῦμαι , ἀποτελεῖ-ἀποτελῇ , ἀποτελεῖται , ἀποτελεῖσθον , ἀποτελεῖσθον , ἀποτελούμεθα , ἀποτελεῖσθε , ἀποτελοῦνται
mp.pres.sub: ἀποτελῶμαι , ἀποτελῇ , ἀποτελῆται , ἀποτελῆσθον , ἀποτελῆσθον , ἀποτελώμεθα , ἀποτελῆσθε , ἀποτελῶνται
mp.pres.opt: ἀποτελοίμην , ἀποτελοῖο , ἀποτελοῖτο , ἀποτελοῖσθον , ἀποτελοίσθην , ἀποτελοίμεθα , ἀποτελοῖσθε , ἀποτελοῖντο
mp.pres.imp: ἀποτελοῦ , ἀποτελείσθω , ἀποτελεῖσθον , ἀποτελείσθων ,   , ἀποτελεῖσθε , ἀποτελείσθων

# =>>> infinitive
 , ἀποτελεῖν , ἀποτελεῖσθαι
participle , m , ἀποτελῶν , ἀποτελούμενος
f , ἀποτελοῦσα , ἀποτελουμένη
n , ἀποτελοῦν , ἀποτελούμενον

# = Future: ἀποτελέω, ἀποτελέομαι (Uncontracted)

active , indicative , ἀποτελέω , ἀποτελέεις , ἀποτελέει , ἀποτελέετον , ἀποτελέετον , ἀποτελέομεν , ἀποτελέετε , ἀποτελέουσι(ν)
optative , ἀποτελέοιμι , ἀποτελέοις , ἀποτελέοι , ἀποτελέοιτον , ἀποτελεοίτην , ἀποτελέοιμεν , ἀποτελέοιτε , ἀποτελέοιεν
middle , indicative , ἀποτελέομαι , ἀποτελέῃ,
ἀποτελέει , ἀποτελέεται , ἀποτελέεσθον , ἀποτελέεσθον , ἀποτελεόμεθα , ἀποτελέεσθε , ἀποτελέονται
optative , ἀποτελεοίμην , ἀποτελέοιο , ἀποτελέοιτο , ἀποτελέοισθον , ἀποτελεοίσθην , ἀποτελεοίμεθα , ἀποτελέοισθε , ἀποτελέοιντο
, active , middle

# =>>> infinitive
 , ἀποτελέειν , ἀποτελέεσθαι
participle , m , ἀποτελέων , ἀποτελεόμενος
f , ἀποτελέουσα , ἀποτελεομένη
n , ἀποτελέον , ἀποτελεόμενον
 , Dialects other than Attic are not well attested. Some forms are based on conjecture. Use with caution. For more details, see Appendix:Ancient Greek dialectal conjugation.
# = Future: ἀποτελῶ, ἀποτελοῦμαι (Uncontracted)

active , indicative , ἀποτελῶ , ἀποτελεῖς , ἀποτελεῖ , ἀποτελεῖτον , ἀποτελεῖτον , ἀποτελοῦμεν , ἀποτελεῖτε , ἀποτελοῦσι(ν)
optative , ἀποτελοίην,
ἀποτελοῖμι , ἀποτελοίης,
ἀποτελοῖς , ἀποτελοίη,
ἀποτελοῖ , ἀποτελοῖτον,
ἀποτελοίητον , ἀποτελοίτην,
ἀποτελοιήτην , ἀποτελοῖμεν,
ἀποτελοίημεν , ἀποτελοῖτε,
ἀποτελοίητε , ἀποτελοῖεν,
ἀποτελοίησαν
middle , indicative , ἀποτελοῦμαι , ἀποτελῇ , ἀποτελεῖται , ἀποτελεῖσθον , ἀποτελεῖσθον , ἀποτελούμεθα , ἀποτελεῖσθε , ἀποτελοῦνται
optative , ἀποτελοίμην , ἀποτελοῖο , ἀποτελοῖτο , ἀποτελοῖσθον , ἀποτελοίσθην , ἀποτελοίμεθα , ἀποτελοῖσθε , ἀποτελοῖντο
, active , middle

# =>>> infinitive
 , ἀποτελεῖν , ἀποτελεῖσθαι
participle , m , ἀποτελῶν , ἀποτελούμενος
f , ἀποτελοῦσα , ἀποτελουμένη
n , ἀποτελοῦν , ἀποτελούμενον
 , Dialects other than Attic are not well attested. Some forms are based on conjecture. Use with caution. For more details, see Appendix:Ancient Greek dialectal conjugation.
# = Future: ἀποτελέσω, ἀποτελέσομαι

active , indicative , ἀποτελέσω , ἀποτελέσεις , ἀποτελέσει , ἀποτελέσετον , ἀποτελέσετον , ἀποτελέσομεν , ἀποτελέσετε , ἀποτελέσουσι(ν)
optative , ἀποτελέσοιμι , ἀποτελέσοις , ἀποτελέσοι , ἀποτελέσοιτον , ἀποτελεσοίτην , ἀποτελέσοιμεν , ἀποτελέσοιτε , ἀποτελέσοιεν
middle , indicative , ἀποτελέσομαι , ἀποτελέσῃ,
ἀποτελέσει , ἀποτελέσεται , ἀποτελέσεσθον , ἀποτελέσεσθον , ἀποτελεσόμεθα , ἀποτελέσεσθε , ἀποτελέσονται
optative , ἀποτελεσοίμην , ἀποτελέσοιο , ἀποτελέσοιτο , ἀποτελέσοισθον , ἀποτελεσοίσθην , ἀποτελεσοίμεθα , ἀποτελέσοισθε , ἀποτελέσοιντο
, active , middle

# =>>> infinitive
 , ἀποτελέσειν , ἀποτελέσεσθαι
participle , m , ἀποτελέσων , ἀποτελεσόμενος
f , ἀποτελέσουσα , ἀποτελεσομένη
n , ἀποτελέσον , ἀποτελεσόμενον

# = Aorist: ἀπετέλεσα, ἀπετελεσάμην

active , indicative , ἀπετέλεσα , ἀπετέλεσας , ἀπετέλεσε(ν) , ἀπετελέσατον , ἀπετελεσάτην , ἀπετελέσαμεν , ἀπετελέσατε , ἀπετέλεσαν
subjunctive , ἀποτελέσω , ἀποτελέσῃς , ἀποτελέσῃ , ἀποτελέσητον , ἀποτελέσητον , ἀποτελέσωμεν , ἀποτελέσητε , ἀποτελέσωσι(ν)
optative , ἀποτελέσαιμι , ἀποτελέσειας,
ἀποτελέσαις , ἀποτελέσειε(ν),
ἀποτελέσαι , ἀποτελέσαιτον , ἀποτελεσαίτην , ἀποτελέσαιμεν , ἀποτελέσαιτε , ἀποτελέσειαν,
ἀποτελέσαιεν
imperative ,   , ἀποτέλεσον , ἀποτελεσάτω , ἀποτελέσατον , ἀποτελεσάτων ,   , ἀποτελέσατε , ἀποτελεσάντων
middle , indicative , ἀπετελεσάμην , ἀπετελέσω , ἀπετελέσατο , ἀπετελέσασθον , ἀπετελεσάσθην , ἀπετελεσάμεθα , ἀπετελέσασθε , ἀπετελέσαντο
subjunctive , ἀποτελέσωμαι , ἀποτελέσῃ , ἀποτελέσηται , ἀποτελέσησθον , ἀποτελέσησθον , ἀποτελεσώμεθα , ἀποτελέσησθε , ἀποτελέσωνται
optative , ἀποτελεσαίμην , ἀποτελέσαιο , ἀποτελέσαιτο , ἀποτελέσαισθον , ἀποτελεσαίσθην , ἀποτελεσαίμεθα , ἀποτελέσαισθε , ἀποτελέσαιντο
imperative ,   , ἀποτέλεσαι , ἀποτελεσάσθω , ἀποτελέσασθον , ἀποτελεσάσθων ,   , ἀποτελέσασθε , ἀποτελεσάσθων
, active , middle

# =>>> infinitive
 , ἀποτελέσαι , ἀποτελέσασθαι
participle , m , ἀποτελέσας , ἀποτελεσάμενος
f , ἀποτελέσασα , ἀποτελεσαμένη
n , ἀποτελέσαν , ἀποτελεσάμενον

# = Perfect: ἀποτετέλεσμαι

middle/
passive , indicative , ἀποτετέλεσμαι , ἀποτετέλεσαι , ἀποτετέλεσται , ἀποτετέλεσθον , ἀποτετέλεσθον , ἀποτετελέσμεθα , ἀποτετέλεσθε , ἀποτετελέσαται
subjunctive , ἀποτετελεσμένος ὦ , ἀποτετελεσμένος ᾖς , ἀποτετελεσμένος ᾖ , ἀποτετελεσμένω ἦτον , ἀποτετελεσμένω ἦτον , ἀποτετελεσμένοι ὦμεν , ἀποτετελεσμένοι ἦτε , ἀποτετελεσμένοι ὦσι(ν)
optative , ἀποτετελεσμένος εἴην , ἀποτετελεσμένος εἴης , ἀποτετελεσμένος εἴη , ἀποτετελεσμένοι εἴητον/εἶτον , ἀποτετελεσμένω εἰήτην/εἴτην , ἀποτετελεσμένοι εἴημεν/εἶμεν , ἀποτετελεσμένοι εἴητε/εἶτε , ἀποτετελεσμένοι εἴησαν/εἶεν
imperative ,   , ἀποτετέλεσο , ἀποτετελέσθω , ἀποτετέλεσθον , ἀποτετελέσθων ,   , ἀποτετέλεσθε , ἀποτετελέσθων
, , middle/passive

# =>>> infinitive
 , , ἀποτετελέσθαι
participle , m , , ἀποτετελεσμένος
f , , ἀποτετελεσμένη
n , , ἀποτετελεσμένον

# ========== ἀποφθέγγομαι • (apophthéngomai)

    to speak my opinion plainly, boldly declare
    to utter an apophthegm

# = Present: ἀποφθέγγομαι

mp.pres.ind: ἀποφθέγγομαι , ἀποφθέγγῃ,
ἀποφθέγγει , ἀποφθέγγεται , ἀποφθέγγεσθον , ἀποφθέγγεσθον , ἀποφθεγγόμεθα , ἀποφθέγγεσθε , ἀποφθέγγονται
mp.pres.sub: ἀποφθέγγωμαι , ἀποφθέγγῃ , ἀποφθέγγηται , ἀποφθέγγησθον , ἀποφθέγγησθον , ἀποφθεγγώμεθα , ἀποφθέγγησθε , ἀποφθέγγωνται
mp.pres.opt: ἀποφθεγγοίμην , ἀποφθέγγοιο , ἀποφθέγγοιτο , ἀποφθέγγοισθον , ἀποφθεγγοίσθην , ἀποφθεγγοίμεθα , ἀποφθέγγοισθε , ἀποφθέγγοιντο
mp.pres.imp: ἀποφθέγγου , ἀποφθεγγέσθω , ἀποφθέγγεσθον , ἀποφθεγγέσθων ,   , ἀποφθέγγεσθε , ἀποφθεγγέσθων

# =>>> infinitive
 , , ἀποφθέγγεσθαι
participle , m , , ἀποφθεγγόμενος
f , , ἀποφθεγγομένη
n , , ἀποφθεγγόμενον

# = Imperfect: ἀπεφθεγγόμην

middle/
passive , indicative , ἀπεφθεγγόμην , ἀπεφθέγγου , ἀπεφθέγγετο , ἀπεφθέγγεσθον , ἀπεφθεγγέσθην , ἀπεφθεγγόμεθα , ἀπεφθέγγεσθε , ἀπεφθέγγοντο

# = Future: ἀποφθέγξομαι

middle , indicative , ἀποφθέγξομαι , ἀποφθέγξῃ,
ἀποφθέγξει , ἀποφθέγξεται , ἀποφθέγξεσθον , ἀποφθέγξεσθον , ἀποφθεγξόμεθα , ἀποφθέγξεσθε , ἀποφθέγξονται
optative , ἀποφθεγξοίμην , ἀποφθέγξοιο , ἀποφθέγξοιτο , ἀποφθέγξοισθον , ἀποφθεγξοίσθην , ἀποφθεγξοίμεθα , ἀποφθέγξοισθε , ἀποφθέγξοιντο
, , middle

# =>>> infinitive
 , , ἀποφθέγξεσθαι
participle , m , , ἀποφθεγξόμενος
f , , ἀποφθεγξομένη
n , , ἀποφθεγξόμενον

# = Aorist: ἀπεφθεγξάμην

middle , indicative , ἀπεφθεγξάμην , ἀπεφθέγξω , ἀπεφθέγξατο , ἀπεφθέγξασθον , ἀπεφθεγξάσθην , ἀπεφθεγξάμεθα , ἀπεφθέγξασθε , ἀπεφθέγξαντο
subjunctive , ἀποφθέγξωμαι , ἀποφθέγξῃ , ἀποφθέγξηται , ἀποφθέγξησθον , ἀποφθέγξησθον , ἀποφθεγξώμεθα , ἀποφθέγξησθε , ἀποφθέγξωνται
optative , ἀποφθεγξαίμην , ἀποφθέγξαιο , ἀποφθέγξαιτο , ἀποφθέγξαισθον , ἀποφθεγξαίσθην , ἀποφθεγξαίμεθα , ἀποφθέγξαισθε , ἀποφθέγξαιντο
imperative ,   , ἀπόφθεγξαι , ἀποφθεγξάσθω , ἀποφθέγξασθον , ἀποφθεγξάσθων ,   , ἀποφθέγξασθε , ἀποφθεγξάσθων
, , middle

# =>>> infinitive
 , , ἀποφθέγξασθαι
participle , m , , ἀποφθεγξάμενος
f , , ἀποφθεγξαμένη
n , , ἀποφθεγξάμενον

# ========== ἅπτω • (háptō)

    to kindle, set on fire, fasten fire to
    to fasten to, bind fast
    to join to
    (middle) to fasten myself to, cling to, hang on by, lay hold of, grasp, touch
    (middle) to reach the mark
    (middle) to engage in, take part in
    (middle) to set upon, attack, assail
    (middle) to touch, affect
    (middle) to grasp with the senses, apprehend, perceive
    (middle) to come up to, reach, gain

# = Present: ἅπτω, ἅπτομαι

act.pres.ind: ἅπτω , ἅπτεις , ἅπτει , ἅπτετον , ἅπτετον , ἅπτομεν , ἅπτετε , ἅπτουσι(ν)
act.pres.sub: ἅπτω , ἅπτῃς , ἅπτῃ , ἅπτητον , ἅπτητον , ἅπτωμεν , ἅπτητε , ἅπτωσι(ν)
act.pres.opt: ἅπτοιμι , ἅπτοις , ἅπτοι , ἅπτοιτον , ἁπτοίτην , ἅπτοιμεν , ἅπτοιτε , ἅπτοιεν
act.pres.imp: ἅπτε , ἁπτέτω , ἅπτετον , ἁπτέτων ,   , ἅπτετε , ἁπτόντων
mp.pres.ind: ἅπτομαι , ἅπτῃ-ἅπτει , ἅπτεται , ἅπτεσθον , ἅπτεσθον , ἁπτόμεθα , ἅπτεσθε , ἅπτονται
mp.pres.sub: ἅπτωμαι , ἅπτῃ , ἅπτηται , ἅπτησθον , ἅπτησθον , ἁπτώμεθα , ἅπτησθε , ἅπτωνται
mp.pres.opt: ἁπτοίμην , ἅπτοιο , ἅπτοιτο , ἅπτοισθον , ἁπτοίσθην , ἁπτοίμεθα , ἅπτοισθε , ἅπτοιντο
mp.pres.imp: ἅπτου , ἁπτέσθω , ἅπτεσθον , ἁπτέσθων ,   , ἅπτεσθε , ἁπτέσθων

# =>>> infinitive
 , ἅπτειν , ἅπτεσθαι
participle , m , ἅπτων , ἁπτόμενος
f , ἅπτουσα , ἁπτομένη
n , ἅπτον , ἁπτόμενον

# = Imperfect: ἧπτον, ἡπτόμην

active , indicative , ἧπτον , ἧπτες , ἧπτε(ν) , ἥπτετον , ἡπτέτην , ἥπτομεν , ἥπτετε , ἧπτον
middle/
passive , indicative , ἡπτόμην , ἥπτου , ἥπτετο , ἥπτεσθον , ἡπτέσθην , ἡπτόμεθα , ἥπτεσθε , ἥπτοντο

# = Future: ἅψω, ἅψομαι, ἁφθήσομαι

active , indicative , ἅψω , ἅψεις , ἅψει , ἅψετον , ἅψετον , ἅψομεν , ἅψετε , ἅψουσι(ν)
optative , ἅψοιμι , ἅψοις , ἅψοι , ἅψοιτον , ἁψοίτην , ἅψοιμεν , ἅψοιτε , ἅψοιεν
middle , indicative , ἅψομαι , ἅψῃ,
ἅψει , ἅψεται , ἅψεσθον , ἅψεσθον , ἁψόμεθα , ἅψεσθε , ἅψονται
optative , ἁψοίμην , ἅψοιο , ἅψοιτο , ἅψοισθον , ἁψοίσθην , ἁψοίμεθα , ἅψοισθε , ἅψοιντο
passive , indicative , ἁφθήσομαι , ἁφθήσῃ , ἁφθήσεται , ἁφθήσεσθον , ἁφθήσεσθον , ἁφθησόμεθα , ἁφθήσεσθε , ἁφθήσονται
optative , ἁφθησοίμην , ἁφθήσοιο , ἁφθήσοιτο , ἁφθήσοισθον , ἁφθησοίσθην , ἁφθησοίμεθα , ἁφθήσοισθε , ἁφθήσοιντο
, active , middle , passive

# =>>> infinitive
 , ἅψειν , ἅψεσθαι , ἁφθήσεσθαι
participle , m , ἅψων , ἁψόμενος , ἁφθησόμενος
f , ἅψουσα , ἁψομένη , ἁφθησομένη
n , ἅψον , ἁψόμενον , ἁφθησόμενον

# = Aorist: ἧψα, ἡψάμην, ἥφθην

active , indicative , ἧψα , ἧψας , ἧψε(ν) , ἥψατον , ἡψάτην , ἥψαμεν , ἥψατε , ἧψαν
subjunctive , ἅψω , ἅψῃς , ἅψῃ , ἅψητον , ἅψητον , ἅψωμεν , ἅψητε , ἅψωσι(ν)
optative , ἅψαιμι , ἅψειας,
ἅψαις , ἅψειε(ν),
ἅψαι , ἅψαιτον , ἁψαίτην , ἅψαιμεν , ἅψαιτε , ἅψειαν,
ἅψαιεν
imperative ,   , ἅψον , ἁψάτω , ἅψατον , ἁψάτων ,   , ἅψατε , ἁψάντων
middle , indicative , ἡψάμην , ἥψω , ἥψατο , ἥψασθον , ἡψάσθην , ἡψάμεθα , ἥψασθε , ἥψαντο
subjunctive , ἅψωμαι , ἅψῃ , ἅψηται , ἅψησθον , ἅψησθον , ἁψώμεθα , ἅψησθε , ἅψωνται
optative , ἁψαίμην , ἅψαιο , ἅψαιτο , ἅψαισθον , ἁψαίσθην , ἁψαίμεθα , ἅψαισθε , ἅψαιντο
imperative ,   , ἅψαι , ἁψάσθω , ἅψασθον , ἁψάσθων ,   , ἅψασθε , ἁψάσθων
passive , indicative , ἥφθην , ἥφθης , ἥφθη , ἥφθητον , ἡφθήτην , ἥφθημεν , ἥφθητε , ἥφθησαν
subjunctive , ἁφθῶ , ἁφθῇς , ἁφθῇ , ἁφθῆτον , ἁφθῆτον , ἁφθῶμεν , ἁφθῆτε , ἁφθῶσι(ν)
optative , ἁφθείην , ἁφθείης , ἁφθείη , ἁφθεῖτον,
ἁφθείητον , ἁφθείτην,
ἁφθειήτην , ἁφθεῖμεν,
ἁφθείημεν , ἁφθεῖτε,
ἁφθείητε , ἁφθεῖεν,
ἁφθείησαν
imperative ,   , ἅφθητι , ἁφθήτω , ἅφθητον , ἁφθήτων ,   , ἅφθητε , ἁφθέντων
, active , middle , passive

# =>>> infinitive
 , ἅψαι , ἅψασθαι , ἁφθῆναι
participle , m , ἅψας , ἁψάμενος , ἁφθείς
f , ἅψασα , ἁψαμένη , ἁφθεῖσα
n , ἅψαν , ἁψάμενον , ἁφθέν

# = Perfect: ἧμμαι

middle/
passive , indicative , ἧμμαι , ἧψαι , ἧπται , ἧφθον , ἧφθον , ἥμμεθα , ἧφθε , ἥπαται
subjunctive , ἡμμένος ὦ , ἡμμένος ᾖς , ἡμμένος ᾖ , ἡμμένω ἦτον , ἡμμένω ἦτον , ἡμμένοι ὦμεν , ἡμμένοι ἦτε , ἡμμένοι ὦσι(ν)
optative , ἡμμένος εἴην , ἡμμένος εἴης , ἡμμένος εἴη , ἡμμένοι εἴητον/εἶτον , ἡμμένω εἰήτην/εἴτην , ἡμμένοι εἴημεν/εἶμεν , ἡμμένοι εἴητε/εἶτε , ἡμμένοι εἴησαν/εἶεν
imperative ,   , ἧψο , ἥφθω , ἧφθον , ἥφθων ,   , ἧφθε , ἥφθων
, , middle/passive

# =>>> infinitive
 , , ἧφθαι
participle , m , , ἡμμένος
f , , ἡμμένη
n , , ἡμμένον

# = Pluperfect: ἥμμην

middle/
passive , indicative , ἥμμην , ἧψο , ἧπτο , ἧφθον , ἥφθην , ἥμμεθα , ἧφθε , ἥπατο

# ========== ἀράομαι or ἀράομαι • (aráomai or āráomai)

    (middle only) to pray

# = Present: ἀράομαι (Uncontracted)

mp.pres.ind: ἀράομαι , ἀράῃ-ἀράει , ἀράεται , ἀράεσθον , ἀράεσθον , ἀραόμεθα , ἀράεσθε , ἀράονται
mp.pres.sub: ἀράωμαι , ἀράῃ , ἀράηται , ἀράησθον , ἀράησθον , ἀραώμεθα , ἀράησθε , ἀράωνται
mp.pres.opt: ἀραοίμην , ἀράοιο , ἀράοιτο , ἀράοισθον , ἀραοίσθην , ἀραοίμεθα , ἀράοισθε , ἀράοιντο
mp.pres.imp: ἀράου , ἀραέσθω , ἀράεσθον , ἀραέσθων ,   , ἀράεσθε , ἀραέσθων

# =>>> infinitive
 , , ἀράεσθαι
participle , m , , ἀραόμενος
f , , ἀραομένη
n , , ἀραόμενον

# = Present: ἀρῶμαι (Contracted)

mp.pres.ind: ἀρῶμαι , ἀρᾷ , ἀρᾶται , ἀρᾶσθον , ἀρᾶσθον , ἀρώμεθα , ἀρᾶσθε , ἀρῶνται
mp.pres.sub: ἀρῶμαι , ἀρᾷ , ἀρᾶται , ἀρᾶσθον , ἀρᾶσθον , ἀρώμεθα , ἀρᾶσθε , ἀρῶνται
mp.pres.opt: ἀρῴμην , ἀρῷο , ἀρῷτο , ἀρῷσθον , ἀρῴσθην , ἀρῴμεθα , ἀρῷσθε , ἀρῷντο
mp.pres.imp: ἀρῶ , ἀράσθω , ἀρᾶσθον , ἀράσθων ,   , ἀρᾶσθε , ἀράσθων

# =>>> infinitive
 , , ἀρᾶσθαι
participle , m , , ἀρώμενος
f , , ἀρωμένη
n , , ἀρώμενον

# = Imperfect: ἀραόμην (Uncontracted)

middle/
passive , indicative , ἀραόμην , ἀράου , ἀράετο , ἀράεσθον , ἀραέσθην , ἀραόμεθα , ἀράεσθε , ἀράοντο

# = Imperfect: ἀρώμην (Contracted)

middle/
passive , indicative , ἀρώμην , ἀρῶ , ἀρᾶτο , ἀρᾶσθον , ἀράσθην , ἀρώμεθα , ἀρᾶσθε , ἀρῶντο

# = Future: ἀράσομαι

middle , indicative , ἀράσομαι , ἀράσῃ,
ἀράσει , ἀράσεται , ἀράσεσθον , ἀράσεσθον , ἀρασόμεθα , ἀράσεσθε , ἀράσονται
optative , ἀρασοίμην , ἀράσοιο , ἀράσοιτο , ἀράσοισθον , ἀρασοίσθην , ἀρασοίμεθα , ἀράσοισθε , ἀράσοιντο
, , middle

# =>>> infinitive
 , , ἀράσεσθαι
participle , m , , ἀρασόμενος
f , , ἀρασομένη
n , , ἀρασόμενον

# = Future: ἀρήσομαι (Ionic)

middle , indicative , ἀρήσομαι , ἀρήσεαι , ἀρήσεται , ἀρήσεσθον , ἀρήσεσθον , ἀρησόμεθα , ἀρήσεσθε , ἀρήσονται
optative , ἀρησοίμην , ἀρήσοιο , ἀρήσοιτο , ἀρήσοισθον , ἀρησοίσθην , ἀρησοίμεθα , ἀρήσοισθε , ἀρησοίατο
, , middle

# =>>> infinitive
 , , ἀρήσεσθαι
participle , m , , ἀρησόμενος
f , , ἀρησομένη
n , , ἀρησόμενον
 , Dialects other than Attic are not well attested. Some forms are based on conjecture. Use with caution. For more details, see Appendix:Ancient Greek dialectal conjugation.
# = Aorist: ἠρησάμην

middle , indicative , ἠρησάμην , ἠρήσω , ἠρήσατο , ἠρήσασθον , ἠρησάσθην , ἠρησάμεθα , ἠρήσασθε , ἠρήσαντο
subjunctive , ἀρήσωμαι , ἀρήσῃ , ἀρήσηται , ἀρήσησθον , ἀρήσησθον , ἀρησώμεθα , ἀρήσησθε , ἀρήσωνται
optative , ἀρησαίμην , ἀρήσαιο , ἀρήσαιτο , ἀρήσαισθον , ἀρησαίσθην , ἀρησαίμεθα , ἀρήσαισθε , ἀρήσαιντο
imperative ,   , ἄρησαι , ἀρησάσθω , ἀρήσασθον , ἀρησάσθων ,   , ἀρήσασθε , ἀρησάσθων
, , middle

# =>>> infinitive
 , , ἀρήσασθαι
participle , m , , ἀρησάμενος
f , , ἀρησαμένη
n , , ἀρησάμενον

# = Aorist: ἀρασάμην (Aeolic)

middle , indicative , ἀρασάμην , ἀράσω , ἀράσατο , ἀράσασθον , ἀρασάσθην , ἀρασάμεθα , ἀράσασθε , ἀράσαντο
subjunctive , ἀράσωμαι , ἀράσηαι , ἀράσηται , ἀράσησθον , ἀράσησθον , ἀρασώμεθα , ἀράσησθε , ἀράσωνται
optative , ἀρασαίμην , ἀράσαιο , ἀράσαιτο , ἀράσαισθον , ἀρασαίσθην , ἀρασαίμεθα , ἀράσαισθε , ἀράσαιντο
imperative ,   , ἄρασαι , ἀρασάσθω , ἀράσασθον , ἀρασάσθων ,   , ἀράσασθε , ἀρασάσθων
, , middle

# =>>> infinitive
 , , ἀράσασθαι
participle , m , , ἀρασάμενος
f , , ἀρασαμένη
n , , ἀρασάμενον
 , Dialects other than Attic are not well attested. Some forms are based on conjecture. Use with caution. For more details, see Appendix:Ancient Greek dialectal conjugation.
# = Perfect: ἤραμαι

middle/
passive , indicative , ἤραμαι , ἤρασαι , ἤραται , ἤρασθον , ἤρασθον , ἠράμεθα , ἤρασθε , ἤρανται
subjunctive , ἠραμένος ὦ , ἠραμένος ᾖς , ἠραμένος ᾖ , ἠραμένω ἦτον , ἠραμένω ἦτον , ἠραμένοι ὦμεν , ἠραμένοι ἦτε , ἠραμένοι ὦσι(ν)
optative , ἠραμένος εἴην , ἠραμένος εἴης , ἠραμένος εἴη , ἠραμένοι εἴητον/εἶτον , ἠραμένω εἰήτην/εἴτην , ἠραμένοι εἴημεν/εἶμεν , ἠραμένοι εἴητε/εἶτε , ἠραμένοι εἴησαν/εἶεν
imperative ,   , ἤρασο , ἠράσθω , ἤρασθον , ἠράσθων ,   , ἤρασθε , ἠράσθων
, , middle/passive

# =>>> infinitive
 , , ἠρᾶσθαι
participle , m , , ἠραμένος
f , , ἠραμένη
n , , ἠραμένον

# ========== ἀραρίσκω • (ararískō)

    (transitive)
        join, fasten
        fit together, construct
            prepare, contrive
        fit, equip, furnish
            please, gratify
        make fit, make pleasing
    (intransitive)
        to be joined closely together
            to be fixed
        to fit or suit
        to be fitted with, furnished with
        to be fitted, suiting, agreeable, pleasing
Usage notes
The present, imperfect, future, and aorist 1 active forms govern the transitive senses, while the middle tenses, aorist 2 and active perfect and pluperfect forms govern the intransitive.

# = Present: ἀραρίσκω, ἀραρίσκομαι

act.pres.ind: ἀραρίσκω , ἀραρίσκεις , ἀραρίσκει , ἀραρίσκετον , ἀραρίσκετον , ἀραρίσκομεν , ἀραρίσκετε , ἀραρίσκουσι(ν)
act.pres.sub: ἀραρίσκω , ἀραρίσκῃς , ἀραρίσκῃ , ἀραρίσκητον , ἀραρίσκητον , ἀραρίσκωμεν , ἀραρίσκητε , ἀραρίσκωσι(ν)
act.pres.opt: ἀραρίσκοιμι , ἀραρίσκοις , ἀραρίσκοι , ἀραρίσκοιτον , ἀραρισκοίτην , ἀραρίσκοιμεν , ἀραρίσκοιτε , ἀραρίσκοιεν
act.pres.imp: ἀράρισκε , ἀραρισκέτω , ἀραρίσκετον , ἀραρισκέτων ,   , ἀραρίσκετε , ἀραρισκόντων
mp.pres.ind: ἀραρίσκομαι , ἀραρίσκῃ-ἀραρίσκει , ἀραρίσκεται , ἀραρίσκεσθον , ἀραρίσκεσθον , ἀραρισκόμεθα , ἀραρίσκεσθε , ἀραρίσκονται
mp.pres.sub: ἀραρίσκωμαι , ἀραρίσκῃ , ἀραρίσκηται , ἀραρίσκησθον , ἀραρίσκησθον , ἀραρισκώμεθα , ἀραρίσκησθε , ἀραρίσκωνται
mp.pres.opt: ἀραρισκοίμην , ἀραρίσκοιο , ἀραρίσκοιτο , ἀραρίσκοισθον , ἀραρισκοίσθην , ἀραρισκοίμεθα , ἀραρίσκοισθε , ἀραρίσκοιντο
mp.pres.imp: ἀραρίσκου , ἀραρισκέσθω , ἀραρίσκεσθον , ἀραρισκέσθων ,   , ἀραρίσκεσθε , ἀραρισκέσθων

# =>>> infinitive
 , ἀραρίσκειν , ἀραρίσκεσθαι
participle , m , ἀραρίσκων , ἀραρισκόμενος
f , ἀραρίσκουσα , ἀραρισκομένη
n , ἀραρῖσκον , ἀραρισκόμενον

# = Imperfect: ἠράρισκον, ἠραρισκόμην

active , indicative , ἠράρισκον , ἠράρισκες , ἠράρισκε(ν) , ἠραρίσκετον , ἠραρισκέτην , ἠραρίσκομεν , ἠραρίσκετε , ἠράρισκον
middle/
passive , indicative , ἠραρισκόμην , ἠραρίσκου , ἠραρίσκετο , ἠραρίσκεσθον , ἠραρισκέσθην , ἠραρισκόμεθα , ἠραρίσκεσθε , ἠραρίσκοντο

# = Aorist: ἦρσα, ἠρσάμην, ἤρθην

active , indicative , ἦρσα , ἦρσας , ἦρσε(ν) , ἤρσατον , ἠρσάτην , ἤρσαμεν , ἤρσατε , ἦρσαν
subjunctive , ἄρσω , ἄρσῃς , ἄρσῃ , ἄρσητον , ἄρσητον , ἄρσωμεν , ἄρσητε , ἄρσωσι(ν)
optative , ἄρσαιμι , ἄρσειας,
ἄρσαις , ἄρσειε(ν),
ἄρσαι , ἄρσαιτον , ἀρσαίτην , ἄρσαιμεν , ἄρσαιτε , ἄρσειαν,
ἄρσαιεν
imperative ,   , ἆρσον , ἀρσάτω , ἄρσατον , ἀρσάτων ,   , ἄρσατε , ἀρσάντων
middle , indicative , ἠρσάμην , ἤρσω , ἤρσατο , ἤρσασθον , ἠρσάσθην , ἠρσάμεθα , ἤρσασθε , ἤρσαντο
subjunctive , ἄρσωμαι , ἄρσῃ , ἄρσηται , ἄρσησθον , ἄρσησθον , ἀρσώμεθα , ἄρσησθε , ἄρσωνται
optative , ἀρσαίμην , ἄρσαιο , ἄρσαιτο , ἄρσαισθον , ἀρσαίσθην , ἀρσαίμεθα , ἄρσαισθε , ἄρσαιντο
imperative ,   , ἆρσαι , ἀρσάσθω , ἄρσασθον , ἀρσάσθων ,   , ἄρσασθε , ἀρσάσθων
passive , indicative , ἤρθην , ἤρθης , ἤρθη , ἤρθητον , ἠρθήτην , ἤρθημεν , ἤρθητε , ἤρθησαν
subjunctive , ἀρθῶ , ἀρθῇς , ἀρθῇ , ἀρθῆτον , ἀρθῆτον , ἀρθῶμεν , ἀρθῆτε , ἀρθῶσι(ν)
optative , ἀρθείην , ἀρθείης , ἀρθείη , ἀρθεῖτον,
ἀρθείητον , ἀρθείτην,
ἀρθειήτην , ἀρθεῖμεν,
ἀρθείημεν , ἀρθεῖτε,
ἀρθείητε , ἀρθεῖεν,
ἀρθείησαν
imperative ,   , ἄρθητι , ἀρθήτω , ἄρθητον , ἀρθήτων ,   , ἄρθητε , ἀρθέντων
, active , middle , passive

# =>>> infinitive
 , ἆρσαι , ἄρσασθαι , ἀρθῆναι
participle , m , ἄρσας , ἀρσάμενος , ἀρθείς
f , ἄρσασα , ἀρσαμένη , ἀρθεῖσα
n , ἆρσαν , ἀρσάμενον , ἀρθέν

# = Aorist: ἆρσα, ἀρσάμην

active , indicative , ἆρσα , ἆρσας , ἆρσε(ν) , ἄρσατον , ἀρσάτην , ἄρσαμεν , ἄρσατε , ἆρσαν
subjunctive , ἄρσω , ἄρσῃς , ἄρσῃ , ἄρσητον , ἄρσητον , ἄρσωμεν , ἄρσητε , ἄρσωσι(ν)
optative , ἄρσαιμι , ἄρσειας,
ἄρσαις , ἄρσειε(ν),
ἄρσαι , ἄρσαιτον , ἀρσαίτην , ἄρσαιμεν , ἄρσαιτε , ἄρσειαν,
ἄρσαιεν
imperative ,   , ἆρσον , ἀρσάτω , ἄρσατον , ἀρσάτων ,   , ἄρσατε , ἀρσάντων
middle , indicative , ἀρσάμην , ἄρσω , ἄρσατο , ἄρσασθον , ἀρσάσθην , ἀρσάμεθα , ἄρσασθε , ἄρσαντο
subjunctive , ἄρσωμαι , ἄρσῃ , ἄρσηται , ἄρσησθον , ἄρσησθον , ἀρσώμεθα , ἄρσησθε , ἄρσωνται
optative , ἀρσαίμην , ἄρσαιο , ἄρσαιτο , ἄρσαισθον , ἀρσαίσθην , ἀρσαίμεθα , ἄρσαισθε , ἄρσαιντο
imperative ,   , ἆρσαι , ἀρσάσθω , ἄρσασθον , ἀρσάσθων ,   , ἄρσασθε , ἀρσάσθων
, active , middle

# =>>> infinitive
 , ἆρσαι , ἄρσασθαι
participle , m , ἄρσας , ἀρσάμενος
f , ἄρσασα , ἀρσαμένη
n , ἆρσαν , ἀρσάμενον

# = Aorist: ἤραρον, ἠραρόμην

active , indicative , ἤραρον , ἤραρες , ἤραρε(ν) , ἠράρετον , ἠραρέτην , ἠράρομεν , ἠράρετε , ἤραρον
subjunctive , ἀράρω , ἀράρῃς , ἀράρῃ , ἀράρητον , ἀράρητον , ἀράρωμεν , ἀράρητε , ἀράρωσι(ν)
optative , ἀράροιμι , ἀράροις , ἀράροι , ἀράροιτον , ἀραροίτην , ἀράροιμεν , ἀράροιτε , ἀράροιεν
imperative ,   , ἄραρε , ἀραρέτω , ἀράρετον , ἀραρέτων ,   , ἀράρετε , ἀραρόντων
middle , indicative , ἠραρόμην , ἠράρου , ἠράρετο , ἠράρεσθον , ἠραρέσθην , ἠραρόμεθα , ἠράρεσθε , ἠράροντο
subjunctive , ἀράρωμαι , ἀράρῃ , ἀράρηται , ἀράρησθον , ἀράρησθον , ἀραρώμεθα , ἀράρησθε , ἀράρωνται
optative , ἀραροίμην , ἀράροιο , ἀράροιτο , ἀράροισθον , ἀραροίσθην , ἀραροίμεθα , ἀράροισθε , ἀράροιντο
imperative ,   , ἀραροῦ , ἀραρέσθω , ἀράρεσθον , ἀραρέσθων ,   , ἀράρεσθε , ἀραρέσθων
, active , middle

# =>>> infinitive
 , ἀραρεῖν , ἀραρέσθαι
participle , m , ἀραρών , ἀραρόμενος
f , ἀραροῦσα , ἀραρομένη
n , ἀραρόν , ἀραρόμενον

# = Perfect: ἄραρα, ἀρήρεμαι

active , indicative , ἄραρα , ἄραρας , ἄραρε(ν) , ἀράρατον , ἀράρατον , ἀράραμεν , ἀράρατε , ἀράρασι(ν)
subjunctive , ἀράρω , ἀράρῃς , ἀράρῃ , ἀράρητον , ἀράρητον , ἀράρωμεν , ἀράρητε , ἀράρωσι(ν)
optative , ἀράροιμι,
ἀραροίην , ἀράροις,
ἀραροίης , ἀράροι,
ἀραροίη , ἀράροιτον , ἀραροίτην , ἀράροιμεν , ἀράροιτε , ἀράροιεν
imperative ,   , ἄραρε , ἀραρέτω , ἀράρετον , ἀραρέτων ,   , ἀράρετε , ἀραρόντων
middle/
passive , indicative , ἀρήρεμαι , ἀρήρεσαι , ἀρήρεται , ἀρήρεσθον , ἀρήρεσθον , ἀρηρέμεθα , ἀρήρεσθε , ἀρήρενται
subjunctive , ἀρηρεμένος ὦ , ἀρηρεμένος ᾖς , ἀρηρεμένος ᾖ , ἀρηρεμένω ἦτον , ἀρηρεμένω ἦτον , ἀρηρεμένοι ὦμεν , ἀρηρεμένοι ἦτε , ἀρηρεμένοι ὦσι(ν)
optative , ἀρηρεμένος εἴην , ἀρηρεμένος εἴης , ἀρηρεμένος εἴη , ἀρηρεμένοι εἴητον/εἶτον , ἀρηρεμένω εἰήτην/εἴτην , ἀρηρεμένοι εἴημεν/εἶμεν , ἀρηρεμένοι εἴητε/εἶτε , ἀρηρεμένοι εἴησαν/εἶεν
imperative ,   , ἀρήρεσο , ἀρηρέσθω , ἀρήρεσθον , ἀρηρέσθων ,   , ἀρήρεσθε , ἀρηρέσθων
, active , middle/passive

# =>>> infinitive
 , ἀραρέναι , ἀρηρέσθαι
participle , m , ἀραρώς , ἀρηρεμένος
f , ἀραρυῖα , ἀρηρεμένη
n , ἀραρός , ἀρηρεμένον

# = Pluperfect: ἠρήρειν, ἠρηρέμην

active , indicative , ἠρήρειν,
ἠρήρη , ἠρήρεις,
ἠρήρης , ἠρήρει(ν) , ἠρήρετον , ἠρηρέτην , ἠρήρεμεν , ἠρήρετε , ἠρήρεσαν
middle/
passive , indicative , ἠρηρέμην , ἠρήρεσο , ἠρήρετο , ἠρήρεσθον , ἠρηρέσθην , ἠρηρέμεθα , ἠρήρεσθε , ἠρήρεντο

# ========== ἀριθμέω • (arithméō)

    (transitive) To count
# ========== ἀρκέω • (arkéō)

    to ward off, keep off
    (+ dative) to defend
    to assist, succour
    to be strong enough, am sufficient, suffice
    to suffice, am enough for, satisfy
    to be enough, be strong enough, avail, hold out
    (passive) to be satisfied with

# = Present: ἀρκέω, ἀρκέομαι (Uncontracted)

act.pres.ind: ἀρκέω , ἀρκέεις , ἀρκέει , ἀρκέετον , ἀρκέετον , ἀρκέομεν , ἀρκέετε , ἀρκέουσι(ν)
act.pres.sub: ἀρκέω , ἀρκέῃς , ἀρκέῃ , ἀρκέητον , ἀρκέητον , ἀρκέωμεν , ἀρκέητε , ἀρκέωσι(ν)
act.pres.opt: ἀρκέοιμι , ἀρκέοις , ἀρκέοι , ἀρκέοιτον , ἀρκεοίτην , ἀρκέοιμεν , ἀρκέοιτε , ἀρκέοιεν
act.pres.imp: ἄρκεε , ἀρκεέτω , ἀρκέετον , ἀρκεέτων ,   , ἀρκέετε , ἀρκεόντων
mp.pres.ind: ἀρκέομαι , ἀρκέῃ-ἀρκέει , ἀρκέεται , ἀρκέεσθον , ἀρκέεσθον , ἀρκεόμεθα , ἀρκέεσθε , ἀρκέονται
mp.pres.sub: ἀρκέωμαι , ἀρκέῃ , ἀρκέηται , ἀρκέησθον , ἀρκέησθον , ἀρκεώμεθα , ἀρκέησθε , ἀρκέωνται
mp.pres.opt: ἀρκεοίμην , ἀρκέοιο , ἀρκέοιτο , ἀρκέοισθον , ἀρκεοίσθην , ἀρκεοίμεθα , ἀρκέοισθε , ἀρκέοιντο
mp.pres.imp: ἀρκέου , ἀρκεέσθω , ἀρκέεσθον , ἀρκεέσθων ,   , ἀρκέεσθε , ἀρκεέσθων

# =>>> infinitive
 , ἀρκέειν , ἀρκέεσθαι
participle , m , ἀρκέων , ἀρκεόμενος
f , ἀρκέουσα , ἀρκεομένη
n , ἀρκέον , ἀρκεόμενον

# = Present: ἀρκῶ, ἀρκοῦμαι (Contracted)

act.pres.ind: ἀρκῶ , ἀρκεῖς , ἀρκεῖ , ἀρκεῖτον , ἀρκεῖτον , ἀρκοῦμεν , ἀρκεῖτε , ἀρκοῦσι(ν)
act.pres.sub: ἀρκῶ , ἀρκῇς , ἀρκῇ , ἀρκῆτον , ἀρκῆτον , ἀρκῶμεν , ἀρκῆτε , ἀρκῶσι(ν)
act.pres.opt: ἀρκοίην-ἀρκοῖμι , ἀρκοίης-ἀρκοῖς , ἀρκοίη-ἀρκοῖ , ἀρκοῖτον-ἀρκοίητον , ἀρκοίτην-ἀρκοιήτην , ἀρκοῖμεν-ἀρκοίημεν , ἀρκοῖτε-ἀρκοίητε , ἀρκοῖεν-ἀρκοίησαν
act.pres.imp: ἄρκει , ἀρκείτω , ἀρκεῖτον , ἀρκείτων ,   , ἀρκεῖτε , ἀρκούντων
mp.pres.ind: ἀρκοῦμαι , ἀρκεῖ-ἀρκῇ , ἀρκεῖται , ἀρκεῖσθον , ἀρκεῖσθον , ἀρκούμεθα , ἀρκεῖσθε , ἀρκοῦνται
mp.pres.sub: ἀρκῶμαι , ἀρκῇ , ἀρκῆται , ἀρκῆσθον , ἀρκῆσθον , ἀρκώμεθα , ἀρκῆσθε , ἀρκῶνται
mp.pres.opt: ἀρκοίμην , ἀρκοῖο , ἀρκοῖτο , ἀρκοῖσθον , ἀρκοίσθην , ἀρκοίμεθα , ἀρκοῖσθε , ἀρκοῖντο
mp.pres.imp: ἀρκοῦ , ἀρκείσθω , ἀρκεῖσθον , ἀρκείσθων ,   , ἀρκεῖσθε , ἀρκείσθων

# =>>> infinitive
 , ἀρκεῖν , ἀρκεῖσθαι
participle , m , ἀρκῶν , ἀρκούμενος
f , ἀρκοῦσα , ἀρκουμένη
n , ἀρκοῦν , ἀρκούμενον

# = Imperfect: ἤρκεον, ἠρκεόμην (Uncontracted)

active , indicative , ἤρκεον , ἤρκεες , ἤρκεε(ν) , ἠρκέετον , ἠρκεέτην , ἠρκέομεν , ἠρκέετε , ἤρκεον
middle/
passive , indicative , ἠρκεόμην , ἠρκέου , ἠρκέετο , ἠρκέεσθον , ἠρκεέσθην , ἠρκεόμεθα , ἠρκέεσθε , ἠρκέοντο

# = Imperfect: ἤρκουν, ἠρκούμην (Contracted)

active , indicative , ἤρκουν , ἤρκεις , ἤρκει , ἠρκεῖτον , ἠρκείτην , ἠρκοῦμεν , ἠρκεῖτε , ἤρκουν
middle/
passive , indicative , ἠρκούμην , ἠρκοῦ , ἠρκεῖτο , ἠρκεῖσθον , ἠρκείσθην , ἠρκούμεθα , ἠρκεῖσθε , ἠρκοῦντο

# = Future: ἀρκέσω, ἀρκέσομαι, ἀρκεσθήσομαι

active , indicative , ἀρκέσω , ἀρκέσεις , ἀρκέσει , ἀρκέσετον , ἀρκέσετον , ἀρκέσομεν , ἀρκέσετε , ἀρκέσουσι(ν)
optative , ἀρκέσοιμι , ἀρκέσοις , ἀρκέσοι , ἀρκέσοιτον , ἀρκεσοίτην , ἀρκέσοιμεν , ἀρκέσοιτε , ἀρκέσοιεν
middle , indicative , ἀρκέσομαι , ἀρκέσῃ,
ἀρκέσει , ἀρκέσεται , ἀρκέσεσθον , ἀρκέσεσθον , ἀρκεσόμεθα , ἀρκέσεσθε , ἀρκέσονται
optative , ἀρκεσοίμην , ἀρκέσοιο , ἀρκέσοιτο , ἀρκέσοισθον , ἀρκεσοίσθην , ἀρκεσοίμεθα , ἀρκέσοισθε , ἀρκέσοιντο
passive , indicative , ἀρκεσθήσομαι , ἀρκεσθήσῃ , ἀρκεσθήσεται , ἀρκεσθήσεσθον , ἀρκεσθήσεσθον , ἀρκεσθησόμεθα , ἀρκεσθήσεσθε , ἀρκεσθήσονται
optative , ἀρκεσθησοίμην , ἀρκεσθήσοιο , ἀρκεσθήσοιτο , ἀρκεσθήσοισθον , ἀρκεσθησοίσθην , ἀρκεσθησοίμεθα , ἀρκεσθήσοισθε , ἀρκεσθήσοιντο
, active , middle , passive

# =>>> infinitive
 , ἀρκέσειν , ἀρκέσεσθαι , ἀρκεσθήσεσθαι
participle , m , ἀρκέσων , ἀρκεσόμενος , ἀρκεσθησόμενος
f , ἀρκέσουσα , ἀρκεσομένη , ἀρκεσθησομένη
n , ἀρκέσον , ἀρκεσόμενον , ἀρκεσθησόμενον

# = Aorist: ἤρκεσα, ἠρκεσάμην, ἠρκέσθην

active , indicative , ἤρκεσα , ἤρκεσας , ἤρκεσε(ν) , ἠρκέσατον , ἠρκεσάτην , ἠρκέσαμεν , ἠρκέσατε , ἤρκεσαν
subjunctive , ἀρκέσω , ἀρκέσῃς , ἀρκέσῃ , ἀρκέσητον , ἀρκέσητον , ἀρκέσωμεν , ἀρκέσητε , ἀρκέσωσι(ν)
optative , ἀρκέσαιμι , ἀρκέσειας,
ἀρκέσαις , ἀρκέσειε(ν),
ἀρκέσαι , ἀρκέσαιτον , ἀρκεσαίτην , ἀρκέσαιμεν , ἀρκέσαιτε , ἀρκέσειαν,
ἀρκέσαιεν
imperative ,   , ἄρκεσον , ἀρκεσάτω , ἀρκέσατον , ἀρκεσάτων ,   , ἀρκέσατε , ἀρκεσάντων
middle , indicative , ἠρκεσάμην , ἠρκέσω , ἠρκέσατο , ἠρκέσασθον , ἠρκεσάσθην , ἠρκεσάμεθα , ἠρκέσασθε , ἠρκέσαντο
subjunctive , ἀρκέσωμαι , ἀρκέσῃ , ἀρκέσηται , ἀρκέσησθον , ἀρκέσησθον , ἀρκεσώμεθα , ἀρκέσησθε , ἀρκέσωνται
optative , ἀρκεσαίμην , ἀρκέσαιο , ἀρκέσαιτο , ἀρκέσαισθον , ἀρκεσαίσθην , ἀρκεσαίμεθα , ἀρκέσαισθε , ἀρκέσαιντο
imperative ,   , ἄρκεσαι , ἀρκεσάσθω , ἀρκέσασθον , ἀρκεσάσθων ,   , ἀρκέσασθε , ἀρκεσάσθων
passive , indicative , ἠρκέσθην , ἠρκέσθης , ἠρκέσθη , ἠρκέσθητον , ἠρκεσθήτην , ἠρκέσθημεν , ἠρκέσθητε , ἠρκέσθησαν
subjunctive , ἀρκεσθῶ , ἀρκεσθῇς , ἀρκεσθῇ , ἀρκεσθῆτον , ἀρκεσθῆτον , ἀρκεσθῶμεν , ἀρκεσθῆτε , ἀρκεσθῶσι(ν)
optative , ἀρκεσθείην , ἀρκεσθείης , ἀρκεσθείη , ἀρκεσθεῖτον,
ἀρκεσθείητον , ἀρκεσθείτην,
ἀρκεσθειήτην , ἀρκεσθεῖμεν,
ἀρκεσθείημεν , ἀρκεσθεῖτε,
ἀρκεσθείητε , ἀρκεσθεῖεν,
ἀρκεσθείησαν
imperative ,   , ἀρκέσθητι , ἀρκεσθήτω , ἀρκέσθητον , ἀρκεσθήτων ,   , ἀρκέσθητε , ἀρκεσθέντων
, active , middle , passive

# =>>> infinitive
 , ἀρκέσαι , ἀρκέσασθαι , ἀρκεσθῆναι
participle , m , ἀρκέσας , ἀρκεσάμενος , ἀρκεσθείς
f , ἀρκέσασα , ἀρκεσαμένη , ἀρκεσθεῖσα
n , ἀρκέσαν , ἀρκεσάμενον , ἀρκεσθέν

# = Perfect: ἤρκεμαι

middle/
passive , indicative , ἤρκεμαι , ἤρκεσαι , ἤρκεται , ἤρκεσθον , ἤρκεσθον , ἠρκέμεθα , ἤρκεσθε , ἤρκενται
subjunctive , ἠρκεμένος ὦ , ἠρκεμένος ᾖς , ἠρκεμένος ᾖ , ἠρκεμένω ἦτον , ἠρκεμένω ἦτον , ἠρκεμένοι ὦμεν , ἠρκεμένοι ἦτε , ἠρκεμένοι ὦσι(ν)
optative , ἠρκεμένος εἴην , ἠρκεμένος εἴης , ἠρκεμένος εἴη , ἠρκεμένοι εἴητον/εἶτον , ἠρκεμένω εἰήτην/εἴτην , ἠρκεμένοι εἴημεν/εἶμεν , ἠρκεμένοι εἴητε/εἶτε , ἠρκεμένοι εἴησαν/εἶεν
imperative ,   , ἤρκεσο , ἠρκέσθω , ἤρκεσθον , ἠρκέσθων ,   , ἤρκεσθε , ἠρκέσθων
, , middle/passive

# =>>> infinitive
 , , ἠρκέσθαι
participle , m , , ἠρκεμένος
f , , ἠρκεμένη
n , , ἠρκεμένον

# ========== ἁρμόζω • (harmózō)

    to fit together, join
    to betroth
    to arrange, govern, command
    to compose
    to fit, suit, am adapted well for

# = Present: ἁρμόζω, ἁρμόζομαι

act.pres.ind: ἁρμόζω , ἁρμόζεις , ἁρμόζει , ἁρμόζετον , ἁρμόζετον , ἁρμόζομεν , ἁρμόζετε , ἁρμόζουσι(ν)
act.pres.sub: ἁρμόζω , ἁρμόζῃς , ἁρμόζῃ , ἁρμόζητον , ἁρμόζητον , ἁρμόζωμεν , ἁρμόζητε , ἁρμόζωσι(ν)
act.pres.opt: ἁρμόζοιμι , ἁρμόζοις , ἁρμόζοι , ἁρμόζοιτον , ἁρμοζοίτην , ἁρμόζοιμεν , ἁρμόζοιτε , ἁρμόζοιεν
act.pres.imp: ἅρμοζε , ἁρμοζέτω , ἁρμόζετον , ἁρμοζέτων ,   , ἁρμόζετε , ἁρμοζόντων
mp.pres.ind: ἁρμόζομαι , ἁρμόζῃ-ἁρμόζει , ἁρμόζεται , ἁρμόζεσθον , ἁρμόζεσθον , ἁρμοζόμεθα , ἁρμόζεσθε , ἁρμόζονται
mp.pres.sub: ἁρμόζωμαι , ἁρμόζῃ , ἁρμόζηται , ἁρμόζησθον , ἁρμόζησθον , ἁρμοζώμεθα , ἁρμόζησθε , ἁρμόζωνται
mp.pres.opt: ἁρμοζοίμην , ἁρμόζοιο , ἁρμόζοιτο , ἁρμόζοισθον , ἁρμοζοίσθην , ἁρμοζοίμεθα , ἁρμόζοισθε , ἁρμόζοιντο
mp.pres.imp: ἁρμόζου , ἁρμοζέσθω , ἁρμόζεσθον , ἁρμοζέσθων ,   , ἁρμόζεσθε , ἁρμοζέσθων

# =>>> infinitive
 , ἁρμόζειν , ἁρμόζεσθαι
participle , m , ἁρμόζων , ἁρμοζόμενος
f , ἁρμόζουσα , ἁρμοζομένη
n , ἁρμόζον , ἁρμοζόμενον

# = Imperfect: ἥρμοζον, ἡρμοζόμην

active , indicative , ἥρμοζον , ἥρμοζες , ἥρμοζε(ν) , ἡρμόζετον , ἡρμοζέτην , ἡρμόζομεν , ἡρμόζετε , ἥρμοζον
middle/
passive , indicative , ἡρμοζόμην , ἡρμόζου , ἡρμόζετο , ἡρμόζεσθον , ἡρμοζέσθην , ἡρμοζόμεθα , ἡρμόζεσθε , ἡρμόζοντο

# = Future: ἁρμόσω, ἁρμόσομαι, ἁρμοσθήσομαι

active , indicative , ἁρμόσω , ἁρμόσεις , ἁρμόσει , ἁρμόσετον , ἁρμόσετον , ἁρμόσομεν , ἁρμόσετε , ἁρμόσουσι(ν)
optative , ἁρμόσοιμι , ἁρμόσοις , ἁρμόσοι , ἁρμόσοιτον , ἁρμοσοίτην , ἁρμόσοιμεν , ἁρμόσοιτε , ἁρμόσοιεν
middle , indicative , ἁρμόσομαι , ἁρμόσῃ,
ἁρμόσει , ἁρμόσεται , ἁρμόσεσθον , ἁρμόσεσθον , ἁρμοσόμεθα , ἁρμόσεσθε , ἁρμόσονται
optative , ἁρμοσοίμην , ἁρμόσοιο , ἁρμόσοιτο , ἁρμόσοισθον , ἁρμοσοίσθην , ἁρμοσοίμεθα , ἁρμόσοισθε , ἁρμόσοιντο
passive , indicative , ἁρμοσθήσομαι , ἁρμοσθήσῃ , ἁρμοσθήσεται , ἁρμοσθήσεσθον , ἁρμοσθήσεσθον , ἁρμοσθησόμεθα , ἁρμοσθήσεσθε , ἁρμοσθήσονται
optative , ἁρμοσθησοίμην , ἁρμοσθήσοιο , ἁρμοσθήσοιτο , ἁρμοσθήσοισθον , ἁρμοσθησοίσθην , ἁρμοσθησοίμεθα , ἁρμοσθήσοισθε , ἁρμοσθήσοιντο
, active , middle , passive

# =>>> infinitive
 , ἁρμόσειν , ἁρμόσεσθαι , ἁρμοσθήσεσθαι
participle , m , ἁρμόσων , ἁρμοσόμενος , ἁρμοσθησόμενος
f , ἁρμόσουσα , ἁρμοσομένη , ἁρμοσθησομένη
n , ἁρμόσον , ἁρμοσόμενον , ἁρμοσθησόμενον

# = Aorist: ἥρμοσα, ἡρμοσάμην, ἡρμόσθην

active , indicative , ἥρμοσα , ἥρμοσας , ἥρμοσε(ν) , ἡρμόσατον , ἡρμοσάτην , ἡρμόσαμεν , ἡρμόσατε , ἥρμοσαν
subjunctive , ἁρμόσω , ἁρμόσῃς , ἁρμόσῃ , ἁρμόσητον , ἁρμόσητον , ἁρμόσωμεν , ἁρμόσητε , ἁρμόσωσι(ν)
optative , ἁρμόσαιμι , ἁρμόσειας,
ἁρμόσαις , ἁρμόσειε(ν),
ἁρμόσαι , ἁρμόσαιτον , ἁρμοσαίτην , ἁρμόσαιμεν , ἁρμόσαιτε , ἁρμόσειαν,
ἁρμόσαιεν
imperative ,   , ἅρμοσον , ἁρμοσάτω , ἁρμόσατον , ἁρμοσάτων ,   , ἁρμόσατε , ἁρμοσάντων
middle , indicative , ἡρμοσάμην , ἡρμόσω , ἡρμόσατο , ἡρμόσασθον , ἡρμοσάσθην , ἡρμοσάμεθα , ἡρμόσασθε , ἡρμόσαντο
subjunctive , ἁρμόσωμαι , ἁρμόσῃ , ἁρμόσηται , ἁρμόσησθον , ἁρμόσησθον , ἁρμοσώμεθα , ἁρμόσησθε , ἁρμόσωνται
optative , ἁρμοσαίμην , ἁρμόσαιο , ἁρμόσαιτο , ἁρμόσαισθον , ἁρμοσαίσθην , ἁρμοσαίμεθα , ἁρμόσαισθε , ἁρμόσαιντο
imperative ,   , ἅρμοσαι , ἁρμοσάσθω , ἁρμόσασθον , ἁρμοσάσθων ,   , ἁρμόσασθε , ἁρμοσάσθων
passive , indicative , ἡρμόσθην , ἡρμόσθης , ἡρμόσθη , ἡρμόσθητον , ἡρμοσθήτην , ἡρμόσθημεν , ἡρμόσθητε , ἡρμόσθησαν
subjunctive , ἁρμοσθῶ , ἁρμοσθῇς , ἁρμοσθῇ , ἁρμοσθῆτον , ἁρμοσθῆτον , ἁρμοσθῶμεν , ἁρμοσθῆτε , ἁρμοσθῶσι(ν)
optative , ἁρμοσθείην , ἁρμοσθείης , ἁρμοσθείη , ἁρμοσθεῖτον,
ἁρμοσθείητον , ἁρμοσθείτην,
ἁρμοσθειήτην , ἁρμοσθεῖμεν,
ἁρμοσθείημεν , ἁρμοσθεῖτε,
ἁρμοσθείητε , ἁρμοσθεῖεν,
ἁρμοσθείησαν
imperative ,   , ἁρμόσθητι , ἁρμοσθήτω , ἁρμόσθητον , ἁρμοσθήτων ,   , ἁρμόσθητε , ἁρμοσθέντων
, active , middle , passive

# =>>> infinitive
 , ἁρμόσαι , ἁρμόσασθαι , ἁρμοσθῆναι
participle , m , ἁρμόσας , ἁρμοσάμενος , ἁρμοσθείς
f , ἁρμόσασα , ἁρμοσαμένη , ἁρμοσθεῖσα
n , ἁρμόσαν , ἁρμοσάμενον , ἁρμοσθέν

# = Aorist: ἅρμοξα, ἁρμοξάμην, ἁρμόχθην (Doric)

active , indicative , ἅρμοξα , ἅρμοξας , ἅρμοξε(ν) , ἁρμόξατον , ἁρμοξάτην , ἁρμόξαμεν , ἁρμόξατε , ἅρμοξαν
subjunctive , ἁρμόξω , ἁρμόξῃς , ἁρμόξῃ , ἁρμόξητον , ἁρμόξητον , ἁρμόξωμεν , ἁρμόξητε , ἁρμόξωσι(ν)
optative , ἁρμόξαιμι , ἁρμόξειας,
ἁρμόξαις , ἁρμόξειε(ν),
ἁρμόξαι , ἁρμοξεῖτον , ἁρμοξείτην , ἁρμοξεῖμεν , ἁρμοξεῖτε , ἁρμοξεῖεν
imperative ,   , ἅρμοξον , ἁρμοξάτω , ἁρμόξατον , ἁρμοξάτων ,   , ἁρμόξατε , ἁρμοξάντων
middle , indicative , ἁρμοξάμην , ἁρμόξω , ἁρμόξατο , ἁρμόξασθον , ἁρμοξάσθην , ἁρμοξάμεθα , ἁρμόξασθε , ἁρμόξαντο
subjunctive , ἁρμόξωμαι , ἁρμόξηαι , ἁρμόξηται , ἁρμόξησθον , ἁρμόξησθον , ἁρμοξώμεθα , ἁρμόξησθε , ἁρμόξωνται
optative , ἁρμοξαίμην , ἁρμόξαιο , ἁρμόξαιτο , ἁρμόξαισθον , ἁρμοξαίσθην , ἁρμοξαίμεθα , ἁρμόξαισθε , ἁρμόξαιντο
imperative ,   , ἅρμοξαι , ἁρμοξάσθω , ἁρμόξασθον , ἁρμοξάσθων ,   , ἁρμόξασθε , ἁρμοξάσθων
passive , indicative , ἁρμόχθην , ἁρμόχθης , ἁρμόχθη , ἁρμόχθητον , ἁρμοχθήτην , ἁρμόχθημεν , ἁρμόχθητε , ἁρμόχθησαν
subjunctive , ἁρμοχθῶ , ἁρμοχθῇς , ἁρμοχθῇ , ἁρμοχθῆτον , ἁρμοχθῆτον , ἁρμοχθῶμεν , ἁρμοχθῆτε , ἁρμοχθῶσι(ν)
optative , ἁρμοχθείην , ἁρμοχθείης , ἁρμοχθείη , ἁρμοχθεῖτον,
ἁρμοχθείητον , ἁρμοχθείτην,
ἁρμοχθειήτην , ἁρμοχθεῖμεν,
ἁρμοχθείημεν , ἁρμοχθεῖτε,
ἁρμοχθείητε , ἁρμοχθεῖεν,
ἁρμοχθείησαν
imperative ,   , ἁρμόχθητι , ἁρμοχθήτω , ἁρμόχθητον , ἁρμοχθήτων ,   , ἁρμόχθητε , ἁρμοχθέντων
, active , middle , passive

# =>>> infinitive
 , ἁρμόξαι , ἁρμόξασθαι , ἁρμοχθῆναι
participle , m , ἁρμόξας , ἁρμοξάμενος , ἁρμοχθείς
f , ἁρμόξασα , ἁρμοξαμένη , ἁρμοχθεῖσα
n , ἁρμόξαν , ἁρμοξάμενον , ἁρμοχθέν
 , Dialects other than Attic are not well attested. Some forms are based on conjecture. Use with caution. For more details, see Appendix:Ancient Greek dialectal conjugation.
# = Perfect: ἥρμοκα, ἥρμομαι

active , indicative , ἥρμοκα , ἥρμοκας , ἥρμοκε(ν) , ἡρμόκατον , ἡρμόκατον , ἡρμόκαμεν , ἡρμόκατε , ἡρμόκασι(ν)
subjunctive , ἡρμόκω , ἡρμόκῃς , ἡρμόκῃ , ἡρμόκητον , ἡρμόκητον , ἡρμόκωμεν , ἡρμόκητε , ἡρμόκωσι(ν)
optative , ἡρμόκοιμι,
ἡρμοκοίην , ἡρμόκοις,
ἡρμοκοίης , ἡρμόκοι,
ἡρμοκοίη , ἡρμόκοιτον , ἡρμοκοίτην , ἡρμόκοιμεν , ἡρμόκοιτε , ἡρμόκοιεν
imperative ,   , ἥρμοκε , ἡρμοκέτω , ἡρμόκετον , ἡρμοκέτων ,   , ἡρμόκετε , ἡρμοκόντων
middle/
passive , indicative , ἥρμομαι , ἥρμοσαι , ἥρμοται , ἥρμοσθον , ἥρμοσθον , ἡρμόμεθα , ἥρμοσθε , ἥρμονται
subjunctive , ἡρμομένος ὦ , ἡρμομένος ᾖς , ἡρμομένος ᾖ , ἡρμομένω ἦτον , ἡρμομένω ἦτον , ἡρμομένοι ὦμεν , ἡρμομένοι ἦτε , ἡρμομένοι ὦσι(ν)
optative , ἡρμομένος εἴην , ἡρμομένος εἴης , ἡρμομένος εἴη , ἡρμομένοι εἴητον/εἶτον , ἡρμομένω εἰήτην/εἴτην , ἡρμομένοι εἴημεν/εἶμεν , ἡρμομένοι εἴητε/εἶτε , ἡρμομένοι εἴησαν/εἶεν
imperative ,   , ἥρμοσο , ἡρμόσθω , ἥρμοσθον , ἡρμόσθων ,   , ἥρμοσθε , ἡρμόσθων
, active , middle/passive

# =>>> infinitive
 , ἡρμοκέναι , ἡρμόσθαι
participle , m , ἡρμοκώς , ἡρμομένος
f , ἡρμοκυῖα , ἡρμομένη
n , ἡρμοκός , ἡρμομένον

# = Perfect: ἥρμοκα, ἅρμομαι (Doric)

active , indicative , ἥρμοκα , ἥρμοκας , ἥρμοκε(ν) , ἡρμόκατον , ἡρμόκατον , ἡρμόκαμεν , ἡρμόκατε , ἡρμόκασι(ν)
subjunctive , ἡρμόκω , ἡρμόκῃς , ἡρμόκῃ , ἡρμόκητον , ἡρμόκητον , ἡρμόκωμεν , ἡρμόκητε , ἡρμόκωσι(ν)
optative , ἡρμόκοιμι,
ἡρμοκοίην , ἡρμόκοις,
ἡρμοκοίης , ἡρμόκοι,
ἡρμοκοίη , ἡρμόκοιτον , ἡρμοκοίτην , ἡρμόκοιμεν , ἡρμόκοιτε , ἡρμόκοιεν
imperative ,   , ἥρμοκε , ἡρμοκέτω , ἡρμόκετον , ἡρμοκέτων ,   , ἡρμόκετε , ἡρμοκόντων
middle/
passive , indicative , ἅρμομαι , ἅρμοσαι , ἅρμοται , ἅρμοσθον , ἅρμοσθον , ἁρμόμεθα , ἅρμοσθε , ἅρμονται
subjunctive , ἁρμομένος ὦ , ἁρμομένος ᾖς , ἁρμομένος ᾖ , ἁρμομένω ἦτον , ἁρμομένω ἦτον , ἁρμομένοι ὦμεν , ἁρμομένοι ἦτε , ἁρμομένοι ὦσι(ν)
optative , ἁρμομένος εἴην , ἁρμομένος εἴης , ἁρμομένος εἴη , ἁρμομένοι εἴητον/εἶτον , ἁρμομένω εἰήτην/εἴτην , ἁρμομένοι εἴημεν/εἶμεν , ἁρμομένοι εἴητε/εἶτε , ἁρμομένοι εἴησαν/εἶεν
imperative ,   , ἅρμοσο , ἁρμόσθω , ἅρμοσθον , ἁρμόσθων ,   , ἅρμοσθε , ἁρμόσθων
, active , middle/passive

# =>>> infinitive
 , ἡρμοκέναι , ἁρμόσθαι
participle , m , ἡρμοκώς , ἁρμομένος
f , ἡρμοκυῖα , ἁρμομένη
n , ἡρμοκός , ἁρμομένον

# ========== ἀρνέομαι • (arnéomai)

    to deny, disown
    to refuse
    (absolute) to say "no", decline, refuse

# = Present: ἀρνέομαι (Uncontracted)

mp.pres.ind: ἀρνέομαι , ἀρνέῃ-ἀρνέει , ἀρνέεται , ἀρνέεσθον , ἀρνέεσθον , ἀρνεόμεθα , ἀρνέεσθε , ἀρνέονται
mp.pres.sub: ἀρνέωμαι , ἀρνέῃ , ἀρνέηται , ἀρνέησθον , ἀρνέησθον , ἀρνεώμεθα , ἀρνέησθε , ἀρνέωνται
mp.pres.opt: ἀρνεοίμην , ἀρνέοιο , ἀρνέοιτο , ἀρνέοισθον , ἀρνεοίσθην , ἀρνεοίμεθα , ἀρνέοισθε , ἀρνέοιντο
mp.pres.imp: ἀρνέου , ἀρνεέσθω , ἀρνέεσθον , ἀρνεέσθων ,   , ἀρνέεσθε , ἀρνεέσθων

# =>>> infinitive
 , , ἀρνέεσθαι
participle , m , , ἀρνεόμενος
f , , ἀρνεομένη
n , , ἀρνεόμενον

# = Present: ἀρνοῦμαι (Contracted)

mp.pres.ind: ἀρνοῦμαι , ἀρνεῖ-ἀρνῇ , ἀρνεῖται , ἀρνεῖσθον , ἀρνεῖσθον , ἀρνούμεθα , ἀρνεῖσθε , ἀρνοῦνται
mp.pres.sub: ἀρνῶμαι , ἀρνῇ , ἀρνῆται , ἀρνῆσθον , ἀρνῆσθον , ἀρνώμεθα , ἀρνῆσθε , ἀρνῶνται
mp.pres.opt: ἀρνοίμην , ἀρνοῖο , ἀρνοῖτο , ἀρνοῖσθον , ἀρνοίσθην , ἀρνοίμεθα , ἀρνοῖσθε , ἀρνοῖντο
mp.pres.imp: ἀρνοῦ , ἀρνείσθω , ἀρνεῖσθον , ἀρνείσθων ,   , ἀρνεῖσθε , ἀρνείσθων

# =>>> infinitive
 , , ἀρνεῖσθαι
participle , m , , ἀρνούμενος
f , , ἀρνουμένη
n , , ἀρνούμενον

# = Imperfect: ἠρνεόμην (Uncontracted)

middle/
passive , indicative , ἠρνεόμην , ἠρνέου , ἠρνέετο , ἠρνέεσθον , ἠρνεέσθην , ἠρνεόμεθα , ἠρνέεσθε , ἠρνέοντο

# = Imperfect: ἠρνούμην (Contracted)

middle/
passive , indicative , ἠρνούμην , ἠρνοῦ , ἠρνεῖτο , ἠρνεῖσθον , ἠρνείσθην , ἠρνούμεθα , ἠρνεῖσθε , ἠρνοῦντο

# = Future: ἀρνήσομαι, ἀρνηθήσομαι

middle , indicative , ἀρνήσομαι , ἀρνήσῃ,
ἀρνήσει , ἀρνήσεται , ἀρνήσεσθον , ἀρνήσεσθον , ἀρνησόμεθα , ἀρνήσεσθε , ἀρνήσονται
optative , ἀρνησοίμην , ἀρνήσοιο , ἀρνήσοιτο , ἀρνήσοισθον , ἀρνησοίσθην , ἀρνησοίμεθα , ἀρνήσοισθε , ἀρνήσοιντο
passive , indicative , ἀρνηθήσομαι , ἀρνηθήσῃ , ἀρνηθήσεται , ἀρνηθήσεσθον , ἀρνηθήσεσθον , ἀρνηθησόμεθα , ἀρνηθήσεσθε , ἀρνηθήσονται
optative , ἀρνηθησοίμην , ἀρνηθήσοιο , ἀρνηθήσοιτο , ἀρνηθήσοισθον , ἀρνηθησοίσθην , ἀρνηθησοίμεθα , ἀρνηθήσοισθε , ἀρνηθήσοιντο
, , middle , passive

# =>>> infinitive
 , , ἀρνήσεσθαι , ἀρνηθήσεσθαι
participle , m , , ἀρνησόμενος , ἀρνηθησόμενος
f , , ἀρνησομένη , ἀρνηθησομένη
n , , ἀρνησόμενον , ἀρνηθησόμενον

# = Aorist: ἠρνησάμην, ἠρνήθην

middle , indicative , ἠρνησάμην , ἠρνήσω , ἠρνήσατο , ἠρνήσασθον , ἠρνησάσθην , ἠρνησάμεθα , ἠρνήσασθε , ἠρνήσαντο
subjunctive , ἀρνήσωμαι , ἀρνήσῃ , ἀρνήσηται , ἀρνήσησθον , ἀρνήσησθον , ἀρνησώμεθα , ἀρνήσησθε , ἀρνήσωνται
optative , ἀρνησαίμην , ἀρνήσαιο , ἀρνήσαιτο , ἀρνήσαισθον , ἀρνησαίσθην , ἀρνησαίμεθα , ἀρνήσαισθε , ἀρνήσαιντο
imperative ,   , ἄρνησαι , ἀρνησάσθω , ἀρνήσασθον , ἀρνησάσθων ,   , ἀρνήσασθε , ἀρνησάσθων
passive , indicative , ἠρνήθην , ἠρνήθης , ἠρνήθη , ἠρνήθητον , ἠρνηθήτην , ἠρνήθημεν , ἠρνήθητε , ἠρνήθησαν
subjunctive , ἀρνηθῶ , ἀρνηθῇς , ἀρνηθῇ , ἀρνηθῆτον , ἀρνηθῆτον , ἀρνηθῶμεν , ἀρνηθῆτε , ἀρνηθῶσι(ν)
optative , ἀρνηθείην , ἀρνηθείης , ἀρνηθείη , ἀρνηθεῖτον,
ἀρνηθείητον , ἀρνηθείτην,
ἀρνηθειήτην , ἀρνηθεῖμεν,
ἀρνηθείημεν , ἀρνηθεῖτε,
ἀρνηθείητε , ἀρνηθεῖεν,
ἀρνηθείησαν
imperative ,   , ἀρνήθητι , ἀρνηθήτω , ἀρνήθητον , ἀρνηθήτων ,   , ἀρνήθητε , ἀρνηθέντων
, , middle , passive

# =>>> infinitive
 , , ἀρνήσασθαι , ἀρνηθῆναι
participle , m , , ἀρνησάμενος , ἀρνηθείς
f , , ἀρνησαμένη , ἀρνηθεῖσα
n , , ἀρνησάμενον , ἀρνηθέν

# = Perfect: ἤρνημαι

middle/
passive , indicative , ἤρνημαι , ἤρνησαι , ἤρνηται , ἤρνησθον , ἤρνησθον , ἠρνήμεθα , ἤρνησθε , ἤρνηνται
subjunctive , ἠρνημένος ὦ , ἠρνημένος ᾖς , ἠρνημένος ᾖ , ἠρνημένω ἦτον , ἠρνημένω ἦτον , ἠρνημένοι ὦμεν , ἠρνημένοι ἦτε , ἠρνημένοι ὦσι(ν)
optative , ἠρνημένος εἴην , ἠρνημένος εἴης , ἠρνημένος εἴη , ἠρνημένοι εἴητον/εἶτον , ἠρνημένω εἰήτην/εἴτην , ἠρνημένοι εἴημεν/εἶμεν , ἠρνημένοι εἴητε/εἶτε , ἠρνημένοι εἴησαν/εἶεν
imperative ,   , ἤρνησο , ἠρνήσθω , ἤρνησθον , ἠρνήσθων ,   , ἤρνησθε , ἠρνήσθων
, , middle/passive

# =>>> infinitive
 , , ἠρνῆσθαι
participle , m , , ἠρνημένος
f , , ἠρνημένη
n , , ἠρνημένον

# ========== ἄρνυμαι • (árnumai)

    To get, win, gain, achieve, receive (usually in positive sense)
        (present, imperfect) to strive for, try to get
    To take up, bear, carry

# = Present: ἄρνυμαι

mp.pres.ind: ἄρνυμαι , ἄρνυσαι , ἄρνυται , ἄρνυσθον , ἄρνυσθον , ἀρνύμεθα , ἄρνυσθε , ἄρνυνται
mp.pres.sub: ἀρνύωμαι , ἀρνύῃ , ἀρνύηται , ἀρνύησθον , ἀρνύησθον , ἀρνυώμεθα , ἀρνύησθε , ἀρνύωνται
mp.pres.opt: ἀρνυοίμην , ἀρνύοιο , ἀρνύοιτο , ἀρνύοισθον , ἀρνυοίσθην , ἀρνυοίμεθα , ἀρνύοισθε , ἀρνύοιντο
mp.pres.imp: ἄρνυσο , ἀρνύσθω , ἄρνυσθον , ἀρνύσθων ,   , ἄρνυσθε , ἀρνύσθων

# =>>> infinitive
 , , ἄρνυσθαι
participle , m , , ἀρνύμενος
f , , ἀρνυμένη
n , , ἀρνύμενον

# = Present: ἄρνυμαι

mp.pres.ind: ἄρνυμαι , ἄρνυσαι , ἄρνυται , ἄρνυσθον , ἄρνυσθον , ἀρνύμεθα , ἄρνυσθε , ἄρνυνται
mp.pres.sub: ἀρνύωμαι , ἀρνύῃ , ἀρνύηται , ἀρνύησθον , ἀρνύησθον , ἀρνυώμεθα , ἀρνύησθε , ἀρνύωνται
mp.pres.opt: ἀρνυοίμην , ἀρνύοιο , ἀρνύοιτο , ἀρνύοισθον , ἀρνυοίσθην , ἀρνυοίμεθα , ἀρνύοισθε , ἀρνύοιντο
mp.pres.imp: ἄρνυσο , ἀρνύσθω , ἄρνυσθον , ἀρνύσθων ,   , ἄρνυσθε , ἀρνύσθων

# =>>> infinitive
 , , ἄρνυσθαι
participle , m , , ἀρνύμενος
f , , ἀρνυμένη
n , , ἀρνύμενον

# = Aorist: ἀρόμην

middle , indicative , ἀρόμην , ἄρου , ἄρετο , ἄρεσθον , ἀρέσθην , ἀρόμεθα , ἄρεσθε , ἄροντο
subjunctive , ἄρωμαι , ἄρῃ , ἄρηται , ἄρησθον , ἄρησθον , ἀρώμεθα , ἄρησθε , ἄρωνται
optative , ἀροίμην , ἄροιο , ἄροιτο , ἄροισθον , ἀροίσθην , ἀροίμεθα , ἄροισθε , ἄροιντο
imperative ,   , ἀροῦ , ἀρέσθω , ἄρεσθον , ἀρέσθων ,   , ἄρεσθε , ἀρέσθων
, , middle

# =>>> infinitive
 , , ἀρέσθαι
participle , m , , ἀρόμενος
f , , ἀρομένη
n , , ἀρόμενον

# ========== ἀρόω • (aróō)

    I plow, till
    I sow
    I beget
    (middle) I enjoy the fruits of tillage

# = Present: ἀρῶ, ἀροῦμαι (Contracted)

act.pres.ind: ἀρῶ , ἀροῖς , ἀροῖ , ἀροῦτον , ἀροῦτον , ἀροῦμεν , ἀροῦτε , ἀροῦσι(ν)
act.pres.sub: ἀρῶ , ἀροῖς , ἀροῖ , ἀρῶτον , ἀρῶτον , ἀρῶμεν , ἀρῶτε , ἀρῶσι(ν)
act.pres.opt: ἀροίην-ἀροῖμι , ἀροίης-ἀροῖς , ἀροίη-ἀροῖ , ἀροῖτον-ἀροίητον , ἀροίτην-ἀροιήτην , ἀροῖμεν-ἀροίημεν , ἀροῖτε-ἀροίητε , ἀροῖεν-ἀροίησαν
act.pres.imp: ἄρου , ἀρούτω , ἀροῦτον , ἀρούτων ,   , ἀροῦτε , ἀρούντων
mp.pres.ind: ἀροῦμαι , ἀροῖ , ἀροῦται , ἀροῦσθον , ἀροῦσθον , ἀρούμεθα , ἀροῦσθε , ἀροῦνται
mp.pres.sub: ἀρῶμαι , ἀροῖ , ἀρῶται , ἀρῶσθον , ἀρῶσθον , ἀρώμεθα , ἀρῶσθε , ἀρῶνται
mp.pres.opt: ἀροίμην , ἀροῖο , ἀροῖτο , ἀροῖσθον , ἀροίσθην , ἀροίμεθα , ἀροῖσθε , ἀροῖντο
mp.pres.imp: ἀροῦ , ἀρούσθω , ἀροῦσθον , ἀρούσθων ,   , ἀροῦσθε , ἀρούσθων

# =>>> infinitive
 , ἀροῦν , ἀροῦσθαι
participle , m , ἀρῶν , ἀρούμενος
f , ἀροῦσα , ἀρουμένη
n , ἀροῦν , ἀρούμενον

# = Imperfect: ἤρουν, ἠρούμην (Contracted)

active , indicative , ἤρουν , ἤρους , ἤρου , ἠροῦτον , ἠρούτην , ἠροῦμεν , ἠροῦτε , ἤρουν
middle/
passive , indicative , ἠρούμην , ἠροῦ , ἠροῦτο , ἠροῦσθον , ἠρούσθην , ἠρούμεθα , ἠροῦσθε , ἠροῦντο

# = Future: ἀρόσω, ἀρόσομαι

active , indicative , ἀρόσω , ἀρόσεις , ἀρόσει , ἀρόσετον , ἀρόσετον , ἀρόσομεν , ἀρόσετε , ἀρόσουσι(ν)
optative , ἀρόσοιμι , ἀρόσοις , ἀρόσοι , ἀρόσοιτον , ἀροσοίτην , ἀρόσοιμεν , ἀρόσοιτε , ἀρόσοιεν
middle , indicative , ἀρόσομαι , ἀρόσῃ,
ἀρόσει , ἀρόσεται , ἀρόσεσθον , ἀρόσεσθον , ἀροσόμεθα , ἀρόσεσθε , ἀρόσονται
optative , ἀροσοίμην , ἀρόσοιο , ἀρόσοιτο , ἀρόσοισθον , ἀροσοίσθην , ἀροσοίμεθα , ἀρόσοισθε , ἀρόσοιντο
, active , middle

# =>>> infinitive
 , ἀρόσειν , ἀρόσεσθαι
participle , m , ἀρόσων , ἀροσόμενος
f , ἀρόσουσα , ἀροσομένη
n , ἀρόσον , ἀροσόμενον

# = Aorist: ἤροσα, ἠροσάμην, ἠρόθην

active , indicative , ἤροσα , ἤροσας , ἤροσε(ν) , ἠρόσατον , ἠροσάτην , ἠρόσαμεν , ἠρόσατε , ἤροσαν
subjunctive , ἀρόσω , ἀρόσῃς , ἀρόσῃ , ἀρόσητον , ἀρόσητον , ἀρόσωμεν , ἀρόσητε , ἀρόσωσι(ν)
optative , ἀρόσαιμι , ἀρόσειας,
ἀρόσαις , ἀρόσειε(ν),
ἀρόσαι , ἀρόσαιτον , ἀροσαίτην , ἀρόσαιμεν , ἀρόσαιτε , ἀρόσειαν,
ἀρόσαιεν
imperative ,   , ἄροσον , ἀροσάτω , ἀρόσατον , ἀροσάτων ,   , ἀρόσατε , ἀροσάντων
middle , indicative , ἠροσάμην , ἠρόσω , ἠρόσατο , ἠρόσασθον , ἠροσάσθην , ἠροσάμεθα , ἠρόσασθε , ἠρόσαντο
subjunctive , ἀρόσωμαι , ἀρόσῃ , ἀρόσηται , ἀρόσησθον , ἀρόσησθον , ἀροσώμεθα , ἀρόσησθε , ἀρόσωνται
optative , ἀροσαίμην , ἀρόσαιο , ἀρόσαιτο , ἀρόσαισθον , ἀροσαίσθην , ἀροσαίμεθα , ἀρόσαισθε , ἀρόσαιντο
imperative ,   , ἄροσαι , ἀροσάσθω , ἀρόσασθον , ἀροσάσθων ,   , ἀρόσασθε , ἀροσάσθων
passive , indicative , ἠρόθην , ἠρόθης , ἠρόθη , ἠρόθητον , ἠροθήτην , ἠρόθημεν , ἠρόθητε , ἠρόθησαν
subjunctive , ἀροθῶ , ἀροθῇς , ἀροθῇ , ἀροθῆτον , ἀροθῆτον , ἀροθῶμεν , ἀροθῆτε , ἀροθῶσι(ν)
optative , ἀροθείην , ἀροθείης , ἀροθείη , ἀροθεῖτον,
ἀροθείητον , ἀροθείτην,
ἀροθειήτην , ἀροθεῖμεν,
ἀροθείημεν , ἀροθεῖτε,
ἀροθείητε , ἀροθεῖεν,
ἀροθείησαν
imperative ,   , ἀρόθητι , ἀροθήτω , ἀρόθητον , ἀροθήτων ,   , ἀρόθητε , ἀροθέντων
, active , middle , passive

# =>>> infinitive
 , ἀρόσαι , ἀρόσασθαι , ἀροθῆναι
participle , m , ἀρόσας , ἀροσάμενος , ἀροθείς
f , ἀρόσασα , ἀροσαμένη , ἀροθεῖσα
n , ἀρόσαν , ἀροσάμενον , ἀροθέν

# ========== ἁρπάζω • (harpázō)

    to snatch away, carry off
    to seize hastily, snatch up
    to seize, overpower
    to plunder

# = Present: ἁρπάζω, ἁρπάζομαι

act.pres.ind: ἁρπάζω , ἁρπάζεις , ἁρπάζει , ἁρπάζετον , ἁρπάζετον , ἁρπάζομεν , ἁρπάζετε , ἁρπάζουσι(ν)
act.pres.sub: ἁρπάζω , ἁρπάζῃς , ἁρπάζῃ , ἁρπάζητον , ἁρπάζητον , ἁρπάζωμεν , ἁρπάζητε , ἁρπάζωσι(ν)
act.pres.opt: ἁρπάζοιμι , ἁρπάζοις , ἁρπάζοι , ἁρπάζοιτον , ἁρπαζοίτην , ἁρπάζοιμεν , ἁρπάζοιτε , ἁρπάζοιεν
act.pres.imp: ἅρπαζε , ἁρπαζέτω , ἁρπάζετον , ἁρπαζέτων ,   , ἁρπάζετε , ἁρπαζόντων
mp.pres.ind: ἁρπάζομαι , ἁρπάζῃ-ἁρπάζει , ἁρπάζεται , ἁρπάζεσθον , ἁρπάζεσθον , ἁρπαζόμεθα , ἁρπάζεσθε , ἁρπάζονται
mp.pres.sub: ἁρπάζωμαι , ἁρπάζῃ , ἁρπάζηται , ἁρπάζησθον , ἁρπάζησθον , ἁρπαζώμεθα , ἁρπάζησθε , ἁρπάζωνται
mp.pres.opt: ἁρπαζοίμην , ἁρπάζοιο , ἁρπάζοιτο , ἁρπάζοισθον , ἁρπαζοίσθην , ἁρπαζοίμεθα , ἁρπάζοισθε , ἁρπάζοιντο
mp.pres.imp: ἁρπάζου , ἁρπαζέσθω , ἁρπάζεσθον , ἁρπαζέσθων ,   , ἁρπάζεσθε , ἁρπαζέσθων

# =>>> infinitive
 , ἁρπάζειν , ἁρπάζεσθαι
participle , m , ἁρπάζων , ἁρπαζόμενος
f , ἁρπάζουσα , ἁρπαζομένη
n , ἁρπάζον , ἁρπαζόμενον

# = Imperfect: ἥρπαζον, ἡρπαζόμην

active , indicative , ἥρπαζον , ἥρπαζες , ἥρπαζε(ν) , ἡρπάζετον , ἡρπαζέτην , ἡρπάζομεν , ἡρπάζετε , ἥρπαζον
middle/
passive , indicative , ἡρπαζόμην , ἡρπάζου , ἡρπάζετο , ἡρπάζεσθον , ἡρπαζέσθην , ἡρπαζόμεθα , ἡρπάζεσθε , ἡρπάζοντο

# = Future: ἁρπάξω, ἁρπάξομαι, ἁρπαχθήσομαι

active , indicative , ἁρπάξω , ἁρπάξεις , ἁρπάξει , ἁρπάξετον , ἁρπάξετον , ἁρπάξομεν , ἁρπάξετε , ἁρπάξουσι(ν)
optative , ἁρπάξοιμι , ἁρπάξοις , ἁρπάξοι , ἁρπάξοιτον , ἁρπαξοίτην , ἁρπάξοιμεν , ἁρπάξοιτε , ἁρπάξοιεν
middle , indicative , ἁρπάξομαι , ἁρπάξῃ,
ἁρπάξει , ἁρπάξεται , ἁρπάξεσθον , ἁρπάξεσθον , ἁρπαξόμεθα , ἁρπάξεσθε , ἁρπάξονται
optative , ἁρπαξοίμην , ἁρπάξοιο , ἁρπάξοιτο , ἁρπάξοισθον , ἁρπαξοίσθην , ἁρπαξοίμεθα , ἁρπάξοισθε , ἁρπάξοιντο
passive , indicative , ἁρπαχθήσομαι , ἁρπαχθήσῃ , ἁρπαχθήσεται , ἁρπαχθήσεσθον , ἁρπαχθήσεσθον , ἁρπαχθησόμεθα , ἁρπαχθήσεσθε , ἁρπαχθήσονται
optative , ἁρπαχθησοίμην , ἁρπαχθήσοιο , ἁρπαχθήσοιτο , ἁρπαχθήσοισθον , ἁρπαχθησοίσθην , ἁρπαχθησοίμεθα , ἁρπαχθήσοισθε , ἁρπαχθήσοιντο
, active , middle , passive

# =>>> infinitive
 , ἁρπάξειν , ἁρπάξεσθαι , ἁρπαχθήσεσθαι
participle , m , ἁρπάξων , ἁρπαξόμενος , ἁρπαχθησόμενος
f , ἁρπάξουσα , ἁρπαξομένη , ἁρπαχθησομένη
n , ἁρπάξον , ἁρπαξόμενον , ἁρπαχθησόμενον

# = Future: ἁρπάσω, ἁρπάσομαι, ἁρπασθήσομαι

active , indicative , ἁρπάσω , ἁρπάσεις , ἁρπάσει , ἁρπάσετον , ἁρπάσετον , ἁρπάσομεν , ἁρπάσετε , ἁρπάσουσι(ν)
optative , ἁρπάσοιμι , ἁρπάσοις , ἁρπάσοι , ἁρπάσοιτον , ἁρπασοίτην , ἁρπάσοιμεν , ἁρπάσοιτε , ἁρπάσοιεν
middle , indicative , ἁρπάσομαι , ἁρπάσῃ,
ἁρπάσει , ἁρπάσεται , ἁρπάσεσθον , ἁρπάσεσθον , ἁρπασόμεθα , ἁρπάσεσθε , ἁρπάσονται
optative , ἁρπασοίμην , ἁρπάσοιο , ἁρπάσοιτο , ἁρπάσοισθον , ἁρπασοίσθην , ἁρπασοίμεθα , ἁρπάσοισθε , ἁρπάσοιντο
passive , indicative , ἁρπασθήσομαι , ἁρπασθήσῃ , ἁρπασθήσεται , ἁρπασθήσεσθον , ἁρπασθήσεσθον , ἁρπασθησόμεθα , ἁρπασθήσεσθε , ἁρπασθήσονται
optative , ἁρπασθησοίμην , ἁρπασθήσοιο , ἁρπασθήσοιτο , ἁρπασθήσοισθον , ἁρπασθησοίσθην , ἁρπασθησοίμεθα , ἁρπασθήσοισθε , ἁρπασθήσοιντο
, active , middle , passive

# =>>> infinitive
 , ἁρπάσειν , ἁρπάσεσθαι , ἁρπασθήσεσθαι
participle , m , ἁρπάσων , ἁρπασόμενος , ἁρπασθησόμενος
f , ἁρπάσουσα , ἁρπασομένη , ἁρπασθησομένη
n , ἁρπάσον , ἁρπασόμενον , ἁρπασθησόμενον

# = Future: ἁρπαγήσομαι

passive , indicative , ἁρπαγήσομαι , ἁρπαγήσῃ , ἁρπαγήσεται , ἁρπαγήσεσθον , ἁρπαγήσεσθον , ἁρπαγησόμεθα , ἁρπαγήσεσθε , ἁρπαγήσονται
optative , ἁρπαγησοίμην , ἁρπαγήσοιο , ἁρπαγήσοιτο , ἁρπαγήσοισθον , ἁρπαγησοίσθην , ἁρπαγησοίμεθα , ἁρπαγήσοισθε , ἁρπαγήσοιντο
, , , passive

# =>>> infinitive
 , , , ἁρπαγήσεσθαι
participle , m , , , ἁρπαγησόμενος
f , , , ἁρπαγησομένη
n , , , ἁρπαγησόμενον

# = Aorist: ἥρπαξα, ἡρπαξάμην, ἡρπάχθην

active , indicative , ἥρπαξα , ἥρπαξας , ἥρπαξε(ν) , ἡρπάξατον , ἡρπαξάτην , ἡρπάξαμεν , ἡρπάξατε , ἥρπαξαν
subjunctive , ἁρπάξω , ἁρπάξῃς , ἁρπάξῃ , ἁρπάξητον , ἁρπάξητον , ἁρπάξωμεν , ἁρπάξητε , ἁρπάξωσι(ν)
optative , ἁρπάξαιμι , ἁρπάξειας,
ἁρπάξαις , ἁρπάξειε(ν),
ἁρπάξαι , ἁρπάξαιτον , ἁρπαξαίτην , ἁρπάξαιμεν , ἁρπάξαιτε , ἁρπάξειαν,
ἁρπάξαιεν
imperative ,   , ἅρπαξον , ἁρπαξάτω , ἁρπάξατον , ἁρπαξάτων ,   , ἁρπάξατε , ἁρπαξάντων
middle , indicative , ἡρπαξάμην , ἡρπάξω , ἡρπάξατο , ἡρπάξασθον , ἡρπαξάσθην , ἡρπαξάμεθα , ἡρπάξασθε , ἡρπάξαντο
subjunctive , ἁρπάξωμαι , ἁρπάξῃ , ἁρπάξηται , ἁρπάξησθον , ἁρπάξησθον , ἁρπαξώμεθα , ἁρπάξησθε , ἁρπάξωνται
optative , ἁρπαξαίμην , ἁρπάξαιο , ἁρπάξαιτο , ἁρπάξαισθον , ἁρπαξαίσθην , ἁρπαξαίμεθα , ἁρπάξαισθε , ἁρπάξαιντο
imperative ,   , ἅρπαξαι , ἁρπαξάσθω , ἁρπάξασθον , ἁρπαξάσθων ,   , ἁρπάξασθε , ἁρπαξάσθων
passive , indicative , ἡρπάχθην , ἡρπάχθης , ἡρπάχθη , ἡρπάχθητον , ἡρπαχθήτην , ἡρπάχθημεν , ἡρπάχθητε , ἡρπάχθησαν
subjunctive , ἁρπαχθῶ , ἁρπαχθῇς , ἁρπαχθῇ , ἁρπαχθῆτον , ἁρπαχθῆτον , ἁρπαχθῶμεν , ἁρπαχθῆτε , ἁρπαχθῶσι(ν)
optative , ἁρπαχθείην , ἁρπαχθείης , ἁρπαχθείη , ἁρπαχθεῖτον,
ἁρπαχθείητον , ἁρπαχθείτην,
ἁρπαχθειήτην , ἁρπαχθεῖμεν,
ἁρπαχθείημεν , ἁρπαχθεῖτε,
ἁρπαχθείητε , ἁρπαχθεῖεν,
ἁρπαχθείησαν
imperative ,   , ἁρπάχθητι , ἁρπαχθήτω , ἁρπάχθητον , ἁρπαχθήτων ,   , ἁρπάχθητε , ἁρπαχθέντων
, active , middle , passive

# =>>> infinitive
 , ἁρπάξαι , ἁρπάξασθαι , ἁρπαχθῆναι
participle , m , ἁρπάξας , ἁρπαξάμενος , ἁρπαχθείς
f , ἁρπάξασα , ἁρπαξαμένη , ἁρπαχθεῖσα
n , ἁρπάξαν , ἁρπαξάμενον , ἁρπαχθέν

# = Aorist: ἥρπασα, ἡρπασάμην, ἡρπάσθην (Attic, Tragic)

active , indicative , ἥρπασα , ἥρπασας , ἥρπασε(ν) , ἡρπάσατον , ἡρπασάτην , ἡρπάσαμεν , ἡρπάσατε , ἥρπασαν
subjunctive , ἁρπάσω , ἁρπάσῃς , ἁρπάσῃ , ἁρπάσητον , ἁρπάσητον , ἁρπάσωμεν , ἁρπάσητε , ἁρπάσωσι(ν)
optative , ἁρπάσαιμι , ἁρπάσειας,
ἁρπάσαις , ἁρπάσειε(ν),
ἁρπάσαι , ἁρπάσαιτον , ἁρπασαίτην , ἁρπάσαιμεν , ἁρπάσαιτε , ἁρπάσειαν,
ἁρπάσαιεν
imperative ,   , ἅρπασον , ἁρπασάτω , ἁρπάσατον , ἁρπασάτων ,   , ἁρπάσατε , ἁρπασάντων
middle , indicative , ἡρπασάμην , ἡρπάσω , ἡρπάσατο , ἡρπάσασθον , ἡρπασάσθην , ἡρπασάμεθα , ἡρπάσασθε , ἡρπάσαντο
subjunctive , ἁρπάσωμαι , ἁρπάσῃ , ἁρπάσηται , ἁρπάσησθον , ἁρπάσησθον , ἁρπασώμεθα , ἁρπάσησθε , ἁρπάσωνται
optative , ἁρπασαίμην , ἁρπάσαιο , ἁρπάσαιτο , ἁρπάσαισθον , ἁρπασαίσθην , ἁρπασαίμεθα , ἁρπάσαισθε , ἁρπάσαιντο
imperative ,   , ἅρπασαι , ἁρπασάσθω , ἁρπάσασθον , ἁρπασάσθων ,   , ἁρπάσασθε , ἁρπασάσθων
passive , indicative , ἡρπάσθην , ἡρπάσθης , ἡρπάσθη , ἡρπάσθητον , ἡρπασθήτην , ἡρπάσθημεν , ἡρπάσθητε , ἡρπάσθησαν
subjunctive , ἁρπασθῶ , ἁρπασθῇς , ἁρπασθῇ , ἁρπασθῆτον , ἁρπασθῆτον , ἁρπασθῶμεν , ἁρπασθῆτε , ἁρπασθῶσι(ν)
optative , ἁρπασθείην , ἁρπασθείης , ἁρπασθείη , ἁρπασθεῖτον,
ἁρπασθείητον , ἁρπασθείτην,
ἁρπασθειήτην , ἁρπασθεῖμεν,
ἁρπασθείημεν , ἁρπασθεῖτε,
ἁρπασθείητε , ἁρπασθεῖεν,
ἁρπασθείησαν
imperative ,   , ἁρπάσθητι , ἁρπασθήτω , ἁρπάσθητον , ἁρπασθήτων ,   , ἁρπάσθητε , ἁρπασθέντων
, active , middle , passive

# =>>> infinitive
 , ἁρπάσαι , ἁρπάσασθαι , ἁρπασθῆναι
participle , m , ἁρπάσας , ἁρπασάμενος , ἁρπασθείς
f , ἁρπάσασα , ἁρπασαμένη , ἁρπασθεῖσα
n , ἁρπάσαν , ἁρπασάμενον , ἁρπασθέν

# = Aorist: ἡρπάγην

passive , indicative , ἡρπάγην , ἡρπάγης , ἡρπάγη , ἡρπάγητον , ἡρπαγήτην , ἡρπάγημεν , ἡρπάγητε , ἡρπάγησαν
subjunctive , ἁρπαγῶ , ἁρπαγῇς , ἁρπαγῇ , ἁρπαγῆτον , ἁρπαγῆτον , ἁρπαγῶμεν , ἁρπαγῆτε , ἁρπαγῶσι(ν)
optative , ἁρπαγείην , ἁρπαγείης , ἁρπαγείη , ἁρπαγεῖτον,
ἁρπαγείητον , ἁρπαγείτην,
ἁρπαγειήτην , ἁρπαγεῖμεν,
ἁρπαγείημεν , ἁρπαγεῖτε,
ἁρπαγείητε , ἁρπαγεῖεν,
ἁρπαγείησαν
imperative ,   , ἁρπάγηθι , ἁρπαγήτω , ἁρπάγητον , ἁρπαγήτων ,   , ἁρπάγητε , ἁρπαγέντων
, , , passive

# =>>> infinitive
 , , , ἁρπαγῆναι
participle , m , , , ἁρπαγείς
f , , , ἁρπαγεῖσα
n , , , ἁρπαγέν

# = Perfect: ἥρπακα, ἥρπασμαι

active , indicative , ἥρπακα , ἥρπακας , ἥρπακε(ν) , ἡρπάκατον , ἡρπάκατον , ἡρπάκαμεν , ἡρπάκατε , ἡρπάκασι(ν)
subjunctive , ἡρπάκω , ἡρπάκῃς , ἡρπάκῃ , ἡρπάκητον , ἡρπάκητον , ἡρπάκωμεν , ἡρπάκητε , ἡρπάκωσι(ν)
optative , ἡρπάκοιμι,
ἡρπακοίην , ἡρπάκοις,
ἡρπακοίης , ἡρπάκοι,
ἡρπακοίη , ἡρπάκοιτον , ἡρπακοίτην , ἡρπάκοιμεν , ἡρπάκοιτε , ἡρπάκοιεν
imperative ,   , ἥρπακε , ἡρπακέτω , ἡρπάκετον , ἡρπακέτων ,   , ἡρπάκετε , ἡρπακόντων
middle/
passive , indicative , ἥρπασμαι , ἥρπασαι , ἥρπασται , ἥρπασθον , ἥρπασθον , ἡρπάσμεθα , ἥρπασθε , ἡρπάζαται
subjunctive , ἡρπασμένος ὦ , ἡρπασμένος ᾖς , ἡρπασμένος ᾖ , ἡρπασμένω ἦτον , ἡρπασμένω ἦτον , ἡρπασμένοι ὦμεν , ἡρπασμένοι ἦτε , ἡρπασμένοι ὦσι(ν)
optative , ἡρπασμένος εἴην , ἡρπασμένος εἴης , ἡρπασμένος εἴη , ἡρπασμένοι εἴητον/εἶτον , ἡρπασμένω εἰήτην/εἴτην , ἡρπασμένοι εἴημεν/εἶμεν , ἡρπασμένοι εἴητε/εἶτε , ἡρπασμένοι εἴησαν/εἶεν
imperative ,   , ἥρπασο , ἡρπάσθω , ἥρπασθον , ἡρπάσθων ,   , ἥρπασθε , ἡρπάσθων
, active , middle/passive

# =>>> infinitive
 , ἡρπακέναι , ἡρπάσθαι
participle , m , ἡρπακώς , ἡρπασμένος
f , ἡρπακυῖα , ἡρπασμένη
n , ἡρπακός , ἡρπασμένον

# = Perfect: ἥρπαγμαι

middle/
passive , indicative , ἥρπαγμαι , ἥρπαξαι , ἥρπακται , ἥρπαχθον , ἥρπαχθον , ἡρπάγμεθα , ἥρπαχθε , ἡρπάγαται
subjunctive , ἡρπαγμένος ὦ , ἡρπαγμένος ᾖς , ἡρπαγμένος ᾖ , ἡρπαγμένω ἦτον , ἡρπαγμένω ἦτον , ἡρπαγμένοι ὦμεν , ἡρπαγμένοι ἦτε , ἡρπαγμένοι ὦσι(ν)
optative , ἡρπαγμένος εἴην , ἡρπαγμένος εἴης , ἡρπαγμένος εἴη , ἡρπαγμένοι εἴητον/εἶτον , ἡρπαγμένω εἰήτην/εἴτην , ἡρπαγμένοι εἴημεν/εἶμεν , ἡρπαγμένοι εἴητε/εἶτε , ἡρπαγμένοι εἴησαν/εἶεν
imperative ,   , ἥρπαξο , ἡρπάχθω , ἥρπαχθον , ἡρπάχθων ,   , ἥρπαχθε , ἡρπάχθων
, , middle/passive

# =>>> infinitive
 , , ἡρπᾶχθαι
participle , m , , ἡρπαγμένος
f , , ἡρπαγμένη
n , , ἡρπαγμένον

# = Pluperfect: ἡρπάσμην

middle/
passive , indicative , ἡρπάσμην , ἥρπασο , ἥρπαστο , ἥρπασθον , ἡρπάσθην , ἡρπάσμεθα , ἥρπασθε , ἡρπάζατο

# ========== ἀρτύνω • (artū́nō)

    Alternative form of ἀρτύω (artúō)

# = Present: ἀρτύνω, ἀρτύνομαι

act.pres.ind: ἀρτύνω , ἀρτύνεις , ἀρτύνει , ἀρτύνετον , ἀρτύνετον , ἀρτύνομεν , ἀρτύνετε , ἀρτύνουσι(ν)
act.pres.sub: ἀρτύνω , ἀρτύνῃς , ἀρτύνῃ , ἀρτύνητον , ἀρτύνητον , ἀρτύνωμεν , ἀρτύνητε , ἀρτύνωσι(ν)
act.pres.opt: ἀρτύνοιμι , ἀρτύνοις , ἀρτύνοι , ἀρτύνοιτον , ἀρτυνοίτην , ἀρτύνοιμεν , ἀρτύνοιτε , ἀρτύνοιεν
act.pres.imp: ἄρτυνε , ἀρτυνέτω , ἀρτύνετον , ἀρτυνέτων ,   , ἀρτύνετε , ἀρτυνόντων
mp.pres.ind: ἀρτύνομαι , ἀρτύνῃ-ἀρτύνει , ἀρτύνεται , ἀρτύνεσθον , ἀρτύνεσθον , ἀρτυνόμεθα , ἀρτύνεσθε , ἀρτύνονται
mp.pres.sub: ἀρτύνωμαι , ἀρτύνῃ , ἀρτύνηται , ἀρτύνησθον , ἀρτύνησθον , ἀρτυνώμεθα , ἀρτύνησθε , ἀρτύνωνται
mp.pres.opt: ἀρτυνοίμην , ἀρτύνοιο , ἀρτύνοιτο , ἀρτύνοισθον , ἀρτυνοίσθην , ἀρτυνοίμεθα , ἀρτύνοισθε , ἀρτύνοιντο
mp.pres.imp: ἀρτύνου , ἀρτυνέσθω , ἀρτύνεσθον , ἀρτυνέσθων ,   , ἀρτύνεσθε , ἀρτυνέσθων

# =>>> infinitive
 , ἀρτύνειν , ἀρτύνεσθαι
participle , m , ἀρτύνων , ἀρτυνόμενος
f , ἀρτύνουσα , ἀρτυνομένη
n , ἀρτῦνον , ἀρτυνόμενον

# = Imperfect: ἤρτυνον, ἠρτυνόμην

active , indicative , ἤρτυνον , ἤρτυνες , ἤρτυνε(ν) , ἠρτύνετον , ἠρτυνέτην , ἠρτύνομεν , ἠρτύνετε , ἤρτυνον
middle/
passive , indicative , ἠρτυνόμην , ἠρτύνου , ἠρτύνετο , ἠρτύνεσθον , ἠρτυνέσθην , ἠρτυνόμεθα , ἠρτύνεσθε , ἠρτύνοντο

# = Future: ἀρτυνέω, ἀρτυνέομαι, ἀρτυνθήσομαι (Uncontracted)

active , indicative , ἀρτυνέω , ἀρτυνέεις , ἀρτυνέει , ἀρτυνέετον , ἀρτυνέετον , ἀρτυνέομεν , ἀρτυνέετε , ἀρτυνέουσι(ν)
optative , ἀρτυνέοιμι , ἀρτυνέοις , ἀρτυνέοι , ἀρτυνέοιτον , ἀρτυνεοίτην , ἀρτυνέοιμεν , ἀρτυνέοιτε , ἀρτυνέοιεν
middle , indicative , ἀρτυνέομαι , ἀρτυνέῃ,
ἀρτυνέει , ἀρτυνέεται , ἀρτυνέεσθον , ἀρτυνέεσθον , ἀρτυνεόμεθα , ἀρτυνέεσθε , ἀρτυνέονται
optative , ἀρτυνεοίμην , ἀρτυνέοιο , ἀρτυνέοιτο , ἀρτυνέοισθον , ἀρτυνεοίσθην , ἀρτυνεοίμεθα , ἀρτυνέοισθε , ἀρτυνέοιντο
passive , indicative , ἀρτυνθήσομαι , ἀρτυνθήσῃ , ἀρτυνθήσεται , ἀρτυνθήσεσθον , ἀρτυνθήσεσθον , ἀρτυνθησόμεθα , ἀρτυνθήσεσθε , ἀρτυνθήσονται
optative , ἀρτυνθησοίμην , ἀρτυνθήσοιο , ἀρτυνθήσοιτο , ἀρτυνθήσοισθον , ἀρτυνθησοίσθην , ἀρτυνθησοίμεθα , ἀρτυνθήσοισθε , ἀρτυνθήσοιντο
, active , middle , passive

# =>>> infinitive
 , ἀρτυνέειν , ἀρτυνέεσθαι , ἀρτυνθήσεσθαι
participle , m , ἀρτυνέων , ἀρτυνεόμενος , ἀρτυνθησόμενος
f , ἀρτυνέουσα , ἀρτυνεομένη , ἀρτυνθησομένη
n , ἀρτυνέον , ἀρτυνεόμενον , ἀρτυνθησόμενον

# = Future: ἀρτυνῶ, ἀρτυνοῦμαι, ἀρτυνθήσομαι (Contracted)

active , indicative , ἀρτυνῶ , ἀρτυνεῖς , ἀρτυνεῖ , ἀρτυνεῖτον , ἀρτυνεῖτον , ἀρτυνοῦμεν , ἀρτυνεῖτε , ἀρτυνοῦσι(ν)
optative , ἀρτυνοίην,
ἀρτυνοῖμι , ἀρτυνοίης,
ἀρτυνοῖς , ἀρτυνοίη,
ἀρτυνοῖ , ἀρτυνοῖτον,
ἀρτυνοίητον , ἀρτυνοίτην,
ἀρτυνοιήτην , ἀρτυνοῖμεν,
ἀρτυνοίημεν , ἀρτυνοῖτε,
ἀρτυνοίητε , ἀρτυνοῖεν,
ἀρτυνοίησαν
middle , indicative , ἀρτυνοῦμαι , ἀρτυνῇ , ἀρτυνεῖται , ἀρτυνεῖσθον , ἀρτυνεῖσθον , ἀρτυνούμεθα , ἀρτυνεῖσθε , ἀρτυνοῦνται
optative , ἀρτυνοίμην , ἀρτυνοῖο , ἀρτυνοῖτο , ἀρτυνοῖσθον , ἀρτυνοίσθην , ἀρτυνοίμεθα , ἀρτυνοῖσθε , ἀρτυνοῖντο
passive , indicative , ἀρτυνθήσομαι , ἀρτυνθήσῃ , ἀρτυνθήσεται , ἀρτυνθήσεσθον , ἀρτυνθήσεσθον , ἀρτυνθησόμεθα , ἀρτυνθήσεσθε , ἀρτυνθήσονται
optative , ἀρτυνθησοίμην , ἀρτυνθήσοιο , ἀρτυνθήσοιτο , ἀρτυνθήσοισθον , ἀρτυνθησοίσθην , ἀρτυνθησοίμεθα , ἀρτυνθήσοισθε , ἀρτυνθήσοιντο
, active , middle , passive

# =>>> infinitive
 , ἀρτυνεῖν , ἀρτυνεῖσθαι , ἀρτυνθήσεσθαι
participle , m , ἀρτυνῶν , ἀρτυνούμενος , ἀρτυνθησόμενος
f , ἀρτυνοῦσα , ἀρτυνουμένη , ἀρτυνθησομένη
n , ἀρτυνοῦν , ἀρτυνούμενον , ἀρτυνθησόμενον

# = Aorist: ἤρτυνα, ἠρτυνάμην, ἠρτύνθην

active , indicative , ἤρτυνα , ἤρτυνας , ἤρτυνε(ν) , ἠρτύνατον , ἠρτυνάτην , ἠρτύναμεν , ἠρτύνατε , ἤρτυναν
subjunctive , ἀρτύνω , ἀρτύνῃς , ἀρτύνῃ , ἀρτύνητον , ἀρτύνητον , ἀρτύνωμεν , ἀρτύνητε , ἀρτύνωσι(ν)
optative , ἀρτύναιμι , ἀρτύνειας,
ἀρτύναις , ἀρτύνειε(ν),
ἀρτύναι , ἀρτύναιτον , ἀρτυναίτην , ἀρτύναιμεν , ἀρτύναιτε , ἀρτύνειαν,
ἀρτύναιεν
imperative ,   , ἄρτυνον , ἀρτυνάτω , ἀρτύνατον , ἀρτυνάτων ,   , ἀρτύνατε , ἀρτυνάντων
middle , indicative , ἠρτυνάμην , ἠρτύνω , ἠρτύνατο , ἠρτύνασθον , ἠρτυνάσθην , ἠρτυνάμεθα , ἠρτύνασθε , ἠρτύναντο
subjunctive , ἀρτύνωμαι , ἀρτύνῃ , ἀρτύνηται , ἀρτύνησθον , ἀρτύνησθον , ἀρτυνώμεθα , ἀρτύνησθε , ἀρτύνωνται
optative , ἀρτυναίμην , ἀρτύναιο , ἀρτύναιτο , ἀρτύναισθον , ἀρτυναίσθην , ἀρτυναίμεθα , ἀρτύναισθε , ἀρτύναιντο
imperative ,   , ἄρτυναι , ἀρτυνάσθω , ἀρτύνασθον , ἀρτυνάσθων ,   , ἀρτύνασθε , ἀρτυνάσθων
passive , indicative , ἠρτύνθην , ἠρτύνθης , ἠρτύνθη , ἠρτύνθητον , ἠρτυνθήτην , ἠρτύνθημεν , ἠρτύνθητε , ἠρτύνθησαν
subjunctive , ἀρτυνθῶ , ἀρτυνθῇς , ἀρτυνθῇ , ἀρτυνθῆτον , ἀρτυνθῆτον , ἀρτυνθῶμεν , ἀρτυνθῆτε , ἀρτυνθῶσι(ν)
optative , ἀρτυνθείην , ἀρτυνθείης , ἀρτυνθείη , ἀρτυνθεῖτον,
ἀρτυνθείητον , ἀρτυνθείτην,
ἀρτυνθειήτην , ἀρτυνθεῖμεν,
ἀρτυνθείημεν , ἀρτυνθεῖτε,
ἀρτυνθείητε , ἀρτυνθεῖεν,
ἀρτυνθείησαν
imperative ,   , ἀρτύνθητι , ἀρτυνθήτω , ἀρτύνθητον , ἀρτυνθήτων ,   , ἀρτύνθητε , ἀρτυνθέντων
, active , middle , passive

# =>>> infinitive
 , ἀρτῦναι , ἀρτύνασθαι , ἀρτυνθῆναι
participle , m , ἀρτύνας , ἀρτυνάμενος , ἀρτυνθείς
f , ἀρτύνασα , ἀρτυναμένη , ἀρτυνθεῖσα
n , ἀρτῦναν , ἀρτυνάμενον , ἀρτυνθέν

# ========== ἀρτύω • (artúō)

    to arrange, devise, prepare, make ready
    (cooking) to dress, season

# = Present: ἀρτύω, ἀρτύομαι

act.pres.ind: ἀρτύω , ἀρτύεις , ἀρτύει , ἀρτύετον , ἀρτύετον , ἀρτύομεν , ἀρτύετε , ἀρτύουσι(ν)
act.pres.sub: ἀρτύω , ἀρτύῃς , ἀρτύῃ , ἀρτύητον , ἀρτύητον , ἀρτύωμεν , ἀρτύητε , ἀρτύωσι(ν)
act.pres.opt: ἀρτύοιμι , ἀρτύοις , ἀρτύοι , ἀρτύοιτον , ἀρτυοίτην , ἀρτύοιμεν , ἀρτύοιτε , ἀρτύοιεν
act.pres.imp: ἄρτυε , ἀρτυέτω , ἀρτύετον , ἀρτυέτων ,   , ἀρτύετε , ἀρτυόντων
mp.pres.ind: ἀρτύομαι , ἀρτύῃ-ἀρτύει , ἀρτύεται , ἀρτύεσθον , ἀρτύεσθον , ἀρτυόμεθα , ἀρτύεσθε , ἀρτύονται
mp.pres.sub: ἀρτύωμαι , ἀρτύῃ , ἀρτύηται , ἀρτύησθον , ἀρτύησθον , ἀρτυώμεθα , ἀρτύησθε , ἀρτύωνται
mp.pres.opt: ἀρτυοίμην , ἀρτύοιο , ἀρτύοιτο , ἀρτύοισθον , ἀρτυοίσθην , ἀρτυοίμεθα , ἀρτύοισθε , ἀρτύοιντο
mp.pres.imp: ἀρτύου , ἀρτυέσθω , ἀρτύεσθον , ἀρτυέσθων ,   , ἀρτύεσθε , ἀρτυέσθων

# =>>> infinitive
 , ἀρτύειν , ἀρτύεσθαι
participle , m , ἀρτύων , ἀρτυόμενος
f , ἀρτύουσα , ἀρτυομένη
n , ἀρτῦον , ἀρτυόμενον

# = Imperfect: ἤρτυον, ἠρτυόμην

active , indicative , ἤρτυον , ἤρτυες , ἤρτυε(ν) , ἠρτύετον , ἠρτυέτην , ἠρτύομεν , ἠρτύετε , ἤρτυον
middle/
passive , indicative , ἠρτυόμην , ἠρτύου , ἠρτύετο , ἠρτύεσθον , ἠρτυέσθην , ἠρτυόμεθα , ἠρτύεσθε , ἠρτύοντο

# = Future: ἀρτύσω, ἀρτύσομαι, ἀρτυθήσομαι

active , indicative , ἀρτύσω , ἀρτύσεις , ἀρτύσει , ἀρτύσετον , ἀρτύσετον , ἀρτύσομεν , ἀρτύσετε , ἀρτύσουσι(ν)
optative , ἀρτύσοιμι , ἀρτύσοις , ἀρτύσοι , ἀρτύσοιτον , ἀρτυσοίτην , ἀρτύσοιμεν , ἀρτύσοιτε , ἀρτύσοιεν
middle , indicative , ἀρτύσομαι , ἀρτύσῃ,
ἀρτύσει , ἀρτύσεται , ἀρτύσεσθον , ἀρτύσεσθον , ἀρτυσόμεθα , ἀρτύσεσθε , ἀρτύσονται
optative , ἀρτυσοίμην , ἀρτύσοιο , ἀρτύσοιτο , ἀρτύσοισθον , ἀρτυσοίσθην , ἀρτυσοίμεθα , ἀρτύσοισθε , ἀρτύσοιντο
passive , indicative , ἀρτυθήσομαι , ἀρτυθήσῃ , ἀρτυθήσεται , ἀρτυθήσεσθον , ἀρτυθήσεσθον , ἀρτυθησόμεθα , ἀρτυθήσεσθε , ἀρτυθήσονται
optative , ἀρτυθησοίμην , ἀρτυθήσοιο , ἀρτυθήσοιτο , ἀρτυθήσοισθον , ἀρτυθησοίσθην , ἀρτυθησοίμεθα , ἀρτυθήσοισθε , ἀρτυθήσοιντο
, active , middle , passive

# =>>> infinitive
 , ἀρτύσειν , ἀρτύσεσθαι , ἀρτυθήσεσθαι
participle , m , ἀρτύσων , ἀρτυσόμενος , ἀρτυθησόμενος
f , ἀρτύσουσα , ἀρτυσομένη , ἀρτυθησομένη
n , ἀρτῦσον , ἀρτυσόμενον , ἀρτυθησόμενον

# = Aorist: ἤρτυσα, ἠρτυσάμην, ἠρτύθην

active , indicative , ἤρτυσα , ἤρτυσας , ἤρτυσε(ν) , ἠρτύσατον , ἠρτυσάτην , ἠρτύσαμεν , ἠρτύσατε , ἤρτυσαν
subjunctive , ἀρτύσω , ἀρτύσῃς , ἀρτύσῃ , ἀρτύσητον , ἀρτύσητον , ἀρτύσωμεν , ἀρτύσητε , ἀρτύσωσι(ν)
optative , ἀρτύσαιμι , ἀρτύσειας,
ἀρτύσαις , ἀρτύσειε(ν),
ἀρτύσαι , ἀρτύσαιτον , ἀρτυσαίτην , ἀρτύσαιμεν , ἀρτύσαιτε , ἀρτύσειαν,
ἀρτύσαιεν
imperative ,   , ἄρτυσον , ἀρτυσάτω , ἀρτύσατον , ἀρτυσάτων ,   , ἀρτύσατε , ἀρτυσάντων
middle , indicative , ἠρτυσάμην , ἠρτύσω , ἠρτύσατο , ἠρτύσασθον , ἠρτυσάσθην , ἠρτυσάμεθα , ἠρτύσασθε , ἠρτύσαντο
subjunctive , ἀρτύσωμαι , ἀρτύσῃ , ἀρτύσηται , ἀρτύσησθον , ἀρτύσησθον , ἀρτυσώμεθα , ἀρτύσησθε , ἀρτύσωνται
optative , ἀρτυσαίμην , ἀρτύσαιο , ἀρτύσαιτο , ἀρτύσαισθον , ἀρτυσαίσθην , ἀρτυσαίμεθα , ἀρτύσαισθε , ἀρτύσαιντο
imperative ,   , ἄρτυσαι , ἀρτυσάσθω , ἀρτύσασθον , ἀρτυσάσθων ,   , ἀρτύσασθε , ἀρτυσάσθων
passive , indicative , ἠρτύθην , ἠρτύθης , ἠρτύθη , ἠρτύθητον , ἠρτυθήτην , ἠρτύθημεν , ἠρτύθητε , ἠρτύθησαν
subjunctive , ἀρτυθῶ , ἀρτυθῇς , ἀρτυθῇ , ἀρτυθῆτον , ἀρτυθῆτον , ἀρτυθῶμεν , ἀρτυθῆτε , ἀρτυθῶσι(ν)
optative , ἀρτυθείην , ἀρτυθείης , ἀρτυθείη , ἀρτυθεῖτον,
ἀρτυθείητον , ἀρτυθείτην,
ἀρτυθειήτην , ἀρτυθεῖμεν,
ἀρτυθείημεν , ἀρτυθεῖτε,
ἀρτυθείητε , ἀρτυθεῖεν,
ἀρτυθείησαν
imperative ,   , ἀρτύθητι , ἀρτυθήτω , ἀρτύθητον , ἀρτυθήτων ,   , ἀρτύθητε , ἀρτυθέντων
, active , middle , passive

# =>>> infinitive
 , ἀρτῦσαι , ἀρτύσασθαι , ἀρτυθῆναι
participle , m , ἀρτύσας , ἀρτυσάμενος , ἀρτυθείς
f , ἀρτύσασα , ἀρτυσαμένη , ἀρτυθεῖσα
n , ἀρτῦσαν , ἀρτυσάμενον , ἀρτυθέν

# = Perfect: ἤρτυκα, ἤρτυμαι

active , indicative , ἤρτυκα , ἤρτυκας , ἤρτυκε(ν) , ἠρτύκατον , ἠρτύκατον , ἠρτύκαμεν , ἠρτύκατε , ἠρτύκασι(ν)
subjunctive , ἠρτύκω , ἠρτύκῃς , ἠρτύκῃ , ἠρτύκητον , ἠρτύκητον , ἠρτύκωμεν , ἠρτύκητε , ἠρτύκωσι(ν)
optative , ἠρτύκοιμι,
ἠρτυκοίην , ἠρτύκοις,
ἠρτυκοίης , ἠρτύκοι,
ἠρτυκοίη , ἠρτύκοιτον , ἠρτυκοίτην , ἠρτύκοιμεν , ἠρτύκοιτε , ἠρτύκοιεν
imperative ,   , ἤρτυκε , ἠρτυκέτω , ἠρτύκετον , ἠρτυκέτων ,   , ἠρτύκετε , ἠρτυκόντων
middle/
passive , indicative , ἤρτυμαι , ἤρτυσαι , ἤρτυται , ἤρτυσθον , ἤρτυσθον , ἠρτύμεθα , ἤρτυσθε , ἤρτυνται
subjunctive , ἠρτυμένος ὦ , ἠρτυμένος ᾖς , ἠρτυμένος ᾖ , ἠρτυμένω ἦτον , ἠρτυμένω ἦτον , ἠρτυμένοι ὦμεν , ἠρτυμένοι ἦτε , ἠρτυμένοι ὦσι(ν)
optative , ἠρτυμένος εἴην , ἠρτυμένος εἴης , ἠρτυμένος εἴη , ἠρτυμένοι εἴητον/εἶτον , ἠρτυμένω εἰήτην/εἴτην , ἠρτυμένοι εἴημεν/εἶμεν , ἠρτυμένοι εἴητε/εἶτε , ἠρτυμένοι εἴησαν/εἶεν
imperative ,   , ἤρτυσο , ἠρτύσθω , ἤρτυσθον , ἠρτύσθων ,   , ἤρτυσθε , ἠρτύσθων
, active , middle/passive

# =>>> infinitive
 , ἠρτυκέναι , ἠρτῦσθαι
participle , m , ἠρτυκώς , ἠρτυμένος
f , ἠρτυκυῖα , ἠρτυμένη
n , ἠρτυκός , ἠρτυμένον

# = Pluperfect: ἠρτύκειν, ἠρτύμην

active , indicative , ἠρτύκειν,
ἠρτύκη , ἠρτύκεις,
ἠρτύκης , ἠρτύκει(ν) , ἠρτύκετον , ἠρτυκέτην , ἠρτύκεμεν , ἠρτύκετε , ἠρτύκεσαν
middle/
passive , indicative , ἠρτύμην , ἤρτυσο , ἤρτυτο , ἤρτυσθον , ἠρτύσθην , ἠρτύμεθα , ἤρτυσθε , ἤρτυντο

# ========== ἀρχαΐζω • (arkhaḯzō)

    I am old-fashioned, copy the ancients (in manners, language, etc.)

# = Present: ἀρχαΐζω, ἀρχαΐζομαι

act.pres.ind: ἀρχαΐζω , ἀρχαΐζεις , ἀρχαΐζει , ἀρχαΐζετον , ἀρχαΐζετον , ἀρχαΐζομεν , ἀρχαΐζετε , ἀρχαΐζουσι(ν)
act.pres.sub: ἀρχαΐζω , ἀρχαΐζῃς , ἀρχαΐζῃ , ἀρχαΐζητον , ἀρχαΐζητον , ἀρχαΐζωμεν , ἀρχαΐζητε , ἀρχαΐζωσι(ν)
act.pres.opt: ἀρχαΐζοιμι , ἀρχαΐζοις , ἀρχαΐζοι , ἀρχαΐζοιτον , ἀρχαϊζοίτην , ἀρχαΐζοιμεν , ἀρχαΐζοιτε , ἀρχαΐζοιεν
act.pres.imp: ἀρχάϊζε , ἀρχαϊζέτω , ἀρχαΐζετον , ἀρχαϊζέτων ,   , ἀρχαΐζετε , ἀρχαϊζόντων
mp.pres.ind: ἀρχαΐζομαι , ἀρχαΐζῃ-ἀρχαΐζει , ἀρχαΐζεται , ἀρχαΐζεσθον , ἀρχαΐζεσθον , ἀρχαϊζόμεθα , ἀρχαΐζεσθε , ἀρχαΐζονται
mp.pres.sub: ἀρχαΐζωμαι , ἀρχαΐζῃ , ἀρχαΐζηται , ἀρχαΐζησθον , ἀρχαΐζησθον , ἀρχαϊζώμεθα , ἀρχαΐζησθε , ἀρχαΐζωνται
mp.pres.opt: ἀρχαϊζοίμην , ἀρχαΐζοιο , ἀρχαΐζοιτο , ἀρχαΐζοισθον , ἀρχαϊζοίσθην , ἀρχαϊζοίμεθα , ἀρχαΐζοισθε , ἀρχαΐζοιντο
mp.pres.imp: ἀρχαΐζου , ἀρχαϊζέσθω , ἀρχαΐζεσθον , ἀρχαϊζέσθων ,   , ἀρχαΐζεσθε , ἀρχαϊζέσθων

# =>>> infinitive
 , ἀρχαΐζειν , ἀρχαΐζεσθαι
participle , m , ἀρχαΐζων , ἀρχαϊζόμενος
f , ἀρχαΐζουσα , ἀρχαϊζομένη
n , ἀρχαΐζον , ἀρχαϊζόμενον

# = Imperfect: ἠρχάϊζον, ἠρχαϊζόμην

active , indicative , ἠρχάϊζον , ἠρχάϊζες , ἠρχάϊζε(ν) , ἠρχαΐζετον , ἠρχαϊζέτην , ἠρχαΐζομεν , ἠρχαΐζετε , ἠρχάϊζον
middle/
passive , indicative , ἠρχαϊζόμην , ἠρχαΐζου , ἠρχαΐζετο , ἠρχαΐζεσθον , ἠρχαϊζέσθην , ἠρχαϊζόμεθα , ἠρχαΐζεσθε , ἠρχαΐζοντο

# = Future: ἀρχαϊέω, ἀρχαϊέομαι, ἀρχαϊσθήσομαι (Uncontracted)

active , indicative , ἀρχαϊέω , ἀρχαϊέεις , ἀρχαϊέει , ἀρχαϊέετον , ἀρχαϊέετον , ἀρχαϊέομεν , ἀρχαϊέετε , ἀρχαϊέουσι(ν)
optative , ἀρχαϊέοιμι , ἀρχαϊέοις , ἀρχαϊέοι , ἀρχαϊέοιτον , ἀρχαϊεοίτην , ἀρχαϊέοιμεν , ἀρχαϊέοιτε , ἀρχαϊέοιεν
middle , indicative , ἀρχαϊέομαι , ἀρχαϊέῃ,
ἀρχαϊέει , ἀρχαϊέεται , ἀρχαϊέεσθον , ἀρχαϊέεσθον , ἀρχαϊεόμεθα , ἀρχαϊέεσθε , ἀρχαϊέονται
optative , ἀρχαϊεοίμην , ἀρχαϊέοιο , ἀρχαϊέοιτο , ἀρχαϊέοισθον , ἀρχαϊεοίσθην , ἀρχαϊεοίμεθα , ἀρχαϊέοισθε , ἀρχαϊέοιντο
passive , indicative , ἀρχαϊσθήσομαι , ἀρχαϊσθήσῃ , ἀρχαϊσθήσεται , ἀρχαϊσθήσεσθον , ἀρχαϊσθήσεσθον , ἀρχαϊσθησόμεθα , ἀρχαϊσθήσεσθε , ἀρχαϊσθήσονται
optative , ἀρχαϊσθησοίμην , ἀρχαϊσθήσοιο , ἀρχαϊσθήσοιτο , ἀρχαϊσθήσοισθον , ἀρχαϊσθησοίσθην , ἀρχαϊσθησοίμεθα , ἀρχαϊσθήσοισθε , ἀρχαϊσθήσοιντο
, active , middle , passive

# =>>> infinitive
 , ἀρχαϊέειν , ἀρχαϊέεσθαι , ἀρχαϊσθήσεσθαι
participle , m , ἀρχαϊέων , ἀρχαϊεόμενος , ἀρχαϊσθησόμενος
f , ἀρχαϊέουσα , ἀρχαϊεομένη , ἀρχαϊσθησομένη
n , ἀρχαϊέον , ἀρχαϊεόμενον , ἀρχαϊσθησόμενον

# = Future: ἀρχαϊῶ, ἀρχαϊοῦμαι, ἀρχαϊσθήσομαι (Contracted)

active , indicative , ἀρχαϊῶ , ἀρχαϊεῖς , ἀρχαϊεῖ , ἀρχαϊεῖτον , ἀρχαϊεῖτον , ἀρχαϊοῦμεν , ἀρχαϊεῖτε , ἀρχαϊοῦσι(ν)
optative , ἀρχαϊοίην,
ἀρχαϊοῖμι , ἀρχαϊοίης,
ἀρχαϊοῖς , ἀρχαϊοίη,
ἀρχαϊοῖ , ἀρχαϊοῖτον,
ἀρχαϊοίητον , ἀρχαϊοίτην,
ἀρχαϊοιήτην , ἀρχαϊοῖμεν,
ἀρχαϊοίημεν , ἀρχαϊοῖτε,
ἀρχαϊοίητε , ἀρχαϊοῖεν,
ἀρχαϊοίησαν
middle , indicative , ἀρχαϊοῦμαι , ἀρχαϊῇ , ἀρχαϊεῖται , ἀρχαϊεῖσθον , ἀρχαϊεῖσθον , ἀρχαϊούμεθα , ἀρχαϊεῖσθε , ἀρχαϊοῦνται
optative , ἀρχαϊοίμην , ἀρχαϊοῖο , ἀρχαϊοῖτο , ἀρχαϊοῖσθον , ἀρχαϊοίσθην , ἀρχαϊοίμεθα , ἀρχαϊοῖσθε , ἀρχαϊοῖντο
passive , indicative , ἀρχαϊσθήσομαι , ἀρχαϊσθήσῃ , ἀρχαϊσθήσεται , ἀρχαϊσθήσεσθον , ἀρχαϊσθήσεσθον , ἀρχαϊσθησόμεθα , ἀρχαϊσθήσεσθε , ἀρχαϊσθήσονται
optative , ἀρχαϊσθησοίμην , ἀρχαϊσθήσοιο , ἀρχαϊσθήσοιτο , ἀρχαϊσθήσοισθον , ἀρχαϊσθησοίσθην , ἀρχαϊσθησοίμεθα , ἀρχαϊσθήσοισθε , ἀρχαϊσθήσοιντο
, active , middle , passive

# =>>> infinitive
 , ἀρχαϊεῖν , ἀρχαϊεῖσθαι , ἀρχαϊσθήσεσθαι
participle , m , ἀρχαϊῶν , ἀρχαϊούμενος , ἀρχαϊσθησόμενος
f , ἀρχαϊοῦσα , ἀρχαϊουμένη , ἀρχαϊσθησομένη
n , ἀρχαϊοῦν , ἀρχαϊούμενον , ἀρχαϊσθησόμενον

# = Aorist: ἠρχάϊσα, ἠρχαϊσάμην, ἠρχαΐσθην

active , indicative , ἠρχάϊσα , ἠρχάϊσας , ἠρχάϊσε(ν) , ἠρχαΐσατον , ἠρχαϊσάτην , ἠρχαΐσαμεν , ἠρχαΐσατε , ἠρχάϊσαν
subjunctive , ἀρχαΐσω , ἀρχαΐσῃς , ἀρχαΐσῃ , ἀρχαΐσητον , ἀρχαΐσητον , ἀρχαΐσωμεν , ἀρχαΐσητε , ἀρχαΐσωσι(ν)
optative , ἀρχαΐσαιμι , ἀρχαΐσειας,
ἀρχαΐσαις , ἀρχαΐσειε(ν),
ἀρχαΐσαι , ἀρχαΐσαιτον , ἀρχαϊσαίτην , ἀρχαΐσαιμεν , ἀρχαΐσαιτε , ἀρχαΐσειαν,
ἀρχαΐσαιεν
imperative ,   , ἀρχάϊσον , ἀρχαϊσάτω , ἀρχαΐσατον , ἀρχαϊσάτων ,   , ἀρχαΐσατε , ἀρχαϊσάντων
middle , indicative , ἠρχαϊσάμην , ἠρχαΐσω , ἠρχαΐσατο , ἠρχαΐσασθον , ἠρχαϊσάσθην , ἠρχαϊσάμεθα , ἠρχαΐσασθε , ἠρχαΐσαντο
subjunctive , ἀρχαΐσωμαι , ἀρχαΐσῃ , ἀρχαΐσηται , ἀρχαΐσησθον , ἀρχαΐσησθον , ἀρχαϊσώμεθα , ἀρχαΐσησθε , ἀρχαΐσωνται
optative , ἀρχαϊσαίμην , ἀρχαΐσαιο , ἀρχαΐσαιτο , ἀρχαΐσαισθον , ἀρχαϊσαίσθην , ἀρχαϊσαίμεθα , ἀρχαΐσαισθε , ἀρχαΐσαιντο
imperative ,   , ἀρχάϊσαι , ἀρχαϊσάσθω , ἀρχαΐσασθον , ἀρχαϊσάσθων ,   , ἀρχαΐσασθε , ἀρχαϊσάσθων
passive , indicative , ἠρχαΐσθην , ἠρχαΐσθης , ἠρχαΐσθη , ἠρχαΐσθητον , ἠρχαϊσθήτην , ἠρχαΐσθημεν , ἠρχαΐσθητε , ἠρχαΐσθησαν
subjunctive , ἀρχαϊσθῶ , ἀρχαϊσθῇς , ἀρχαϊσθῇ , ἀρχαϊσθῆτον , ἀρχαϊσθῆτον , ἀρχαϊσθῶμεν , ἀρχαϊσθῆτε , ἀρχαϊσθῶσι(ν)
optative , ἀρχαϊσθείην , ἀρχαϊσθείης , ἀρχαϊσθείη , ἀρχαϊσθεῖτον,
ἀρχαϊσθείητον , ἀρχαϊσθείτην,
ἀρχαϊσθειήτην , ἀρχαϊσθεῖμεν,
ἀρχαϊσθείημεν , ἀρχαϊσθεῖτε,
ἀρχαϊσθείητε , ἀρχαϊσθεῖεν,
ἀρχαϊσθείησαν
imperative ,   , ἀρχαΐσθητι , ἀρχαϊσθήτω , ἀρχαΐσθητον , ἀρχαϊσθήτων ,   , ἀρχαΐσθητε , ἀρχαϊσθέντων
, active , middle , passive

# =>>> infinitive
 , ἀρχαΐσαι , ἀρχαΐσασθαι , ἀρχαϊσθῆναι
participle , m , ἀρχαΐσας , ἀρχαϊσάμενος , ἀρχαϊσθείς
f , ἀρχαΐσασα , ἀρχαϊσαμένη , ἀρχαϊσθεῖσα
n , ἀρχαΐσαν , ἀρχαϊσάμενον , ἀρχαϊσθέν

# = Perfect: ἠρχάϊκα, ἠρχάϊσμαι

active , indicative , ἠρχάϊκα , ἠρχάϊκας , ἠρχάϊκε(ν) , ἠρχαΐκατον , ἠρχαΐκατον , ἠρχαΐκαμεν , ἠρχαΐκατε , ἠρχαΐκασι(ν)
subjunctive , ἠρχαΐκω , ἠρχαΐκῃς , ἠρχαΐκῃ , ἠρχαΐκητον , ἠρχαΐκητον , ἠρχαΐκωμεν , ἠρχαΐκητε , ἠρχαΐκωσι(ν)
optative , ἠρχαΐκοιμι,
ἠρχαϊκοίην , ἠρχαΐκοις,
ἠρχαϊκοίης , ἠρχαΐκοι,
ἠρχαϊκοίη , ἠρχαΐκοιτον , ἠρχαϊκοίτην , ἠρχαΐκοιμεν , ἠρχαΐκοιτε , ἠρχαΐκοιεν
imperative ,   , ἠρχάϊκε , ἠρχαϊκέτω , ἠρχαΐκετον , ἠρχαϊκέτων ,   , ἠρχαΐκετε , ἠρχαϊκόντων
middle/
passive , indicative , ἠρχάϊσμαι , ἠρχάϊσαι , ἠρχάϊσται , ἠρχάϊσθον , ἠρχάϊσθον , ἠρχαΐσμεθα , ἠρχάϊσθε , ἠρχαΐδαται
subjunctive , ἠρχαϊσμένος ὦ , ἠρχαϊσμένος ᾖς , ἠρχαϊσμένος ᾖ , ἠρχαϊσμένω ἦτον , ἠρχαϊσμένω ἦτον , ἠρχαϊσμένοι ὦμεν , ἠρχαϊσμένοι ἦτε , ἠρχαϊσμένοι ὦσι(ν)
optative , ἠρχαϊσμένος εἴην , ἠρχαϊσμένος εἴης , ἠρχαϊσμένος εἴη , ἠρχαϊσμένοι εἴητον/εἶτον , ἠρχαϊσμένω εἰήτην/εἴτην , ἠρχαϊσμένοι εἴημεν/εἶμεν , ἠρχαϊσμένοι εἴητε/εἶτε , ἠρχαϊσμένοι εἴησαν/εἶεν
imperative ,   , ἠρχάϊσο , ἠρχαΐσθω , ἠρχάϊσθον , ἠρχαΐσθων ,   , ἠρχάϊσθε , ἠρχαΐσθων
, active , middle/passive

# =>>> infinitive
 , ἠρχαϊκέναι , ἠρχαΐσθαι
participle , m , ἠρχαϊκώς , ἠρχαϊσμένος
f , ἠρχαϊκυῖα , ἠρχαϊσμένη
n , ἠρχαϊκός , ἠρχαϊσμένον

# = Pluperfect: ἠρχαΐκειν, ἠρχαΐσμην

active , indicative , ἠρχαΐκειν,
ἠρχαΐκη , ἠρχαΐκεις,
ἠρχαΐκης , ἠρχαΐκει(ν) , ἠρχαΐκετον , ἠρχαϊκέτην , ἠρχαΐκεμεν , ἠρχαΐκετε , ἠρχαΐκεσαν
middle/
passive , indicative , ἠρχαΐσμην , ἠρχάϊσο , ἠρχάϊστο , ἠρχάϊσθον , ἠρχαΐσθην , ἠρχαΐσμεθα , ἠρχάϊσθε , ἠρχαΐδατο

# ========== ἄρχω • (árkhō)

    (transitive) To begin [+genitive = something, from something, with something]
    (transitive) To lead, rule, govern, command [+genitive = someone]; [+dative = someone]
    (intransitive) To be ruler; to hold an archonship

# = Present: ἄρχω, ἄρχομαι

act.pres.ind: ἄρχω , ἄρχεις , ἄρχει , ἄρχετον , ἄρχετον , ἄρχομεν , ἄρχετε , ἄρχουσι(ν)
act.pres.sub: ἄρχω , ἄρχῃς , ἄρχῃ , ἄρχητον , ἄρχητον , ἄρχωμεν , ἄρχητε , ἄρχωσι(ν)
act.pres.opt: ἄρχοιμι , ἄρχοις , ἄρχοι , ἄρχοιτον , ἀρχοίτην , ἄρχοιμεν , ἄρχοιτε , ἄρχοιεν
act.pres.imp: ἆρχε , ἀρχέτω , ἄρχετον , ἀρχέτων ,   , ἄρχετε , ἀρχόντων
mp.pres.ind: ἄρχομαι , ἄρχῃ-ἄρχει , ἄρχεται , ἄρχεσθον , ἄρχεσθον , ἀρχόμεθα , ἄρχεσθε , ἄρχονται
mp.pres.sub: ἄρχωμαι , ἄρχῃ , ἄρχηται , ἄρχησθον , ἄρχησθον , ἀρχώμεθα , ἄρχησθε , ἄρχωνται
mp.pres.opt: ἀρχοίμην , ἄρχοιο , ἄρχοιτο , ἄρχοισθον , ἀρχοίσθην , ἀρχοίμεθα , ἄρχοισθε , ἄρχοιντο
mp.pres.imp: ἄρχου , ἀρχέσθω , ἄρχεσθον , ἀρχέσθων ,   , ἄρχεσθε , ἀρχέσθων

# =>>> infinitive
 , ἄρχειν , ἄρχεσθαι
participle , m , ἄρχων , ἀρχόμενος
f , ἄρχουσα , ἀρχομένη
n , ἆρχον , ἀρχόμενον

# = Imperfect: ἦρχον, ἠρχόμην

active , indicative , ἦρχον , ἦρχες , ἦρχε(ν) , ἤρχετον , ἠρχέτην , ἤρχομεν , ἤρχετε , ἦρχον
middle/
passive , indicative , ἠρχόμην , ἤρχου , ἤρχετο , ἤρχεσθον , ἠρχέσθην , ἠρχόμεθα , ἤρχεσθε , ἤρχοντο

# = Future: ἄρξω, ἄρξομαι, ἀρχθήσομαι

active , indicative , ἄρξω , ἄρξεις , ἄρξει , ἄρξετον , ἄρξετον , ἄρξομεν , ἄρξετε , ἄρξουσι(ν)
optative , ἄρξοιμι , ἄρξοις , ἄρξοι , ἄρξοιτον , ἀρξοίτην , ἄρξοιμεν , ἄρξοιτε , ἄρξοιεν
middle , indicative , ἄρξομαι , ἄρξῃ,
ἄρξει , ἄρξεται , ἄρξεσθον , ἄρξεσθον , ἀρξόμεθα , ἄρξεσθε , ἄρξονται
optative , ἀρξοίμην , ἄρξοιο , ἄρξοιτο , ἄρξοισθον , ἀρξοίσθην , ἀρξοίμεθα , ἄρξοισθε , ἄρξοιντο
passive , indicative , ἀρχθήσομαι , ἀρχθήσῃ , ἀρχθήσεται , ἀρχθήσεσθον , ἀρχθήσεσθον , ἀρχθησόμεθα , ἀρχθήσεσθε , ἀρχθήσονται
optative , ἀρχθησοίμην , ἀρχθήσοιο , ἀρχθήσοιτο , ἀρχθήσοισθον , ἀρχθησοίσθην , ἀρχθησοίμεθα , ἀρχθήσοισθε , ἀρχθήσοιντο
, active , middle , passive

# =>>> infinitive
 , ἄρξειν , ἄρξεσθαι , ἀρχθήσεσθαι
participle , m , ἄρξων , ἀρξόμενος , ἀρχθησόμενος
f , ἄρξουσα , ἀρξομένη , ἀρχθησομένη
n , ἆρξον , ἀρξόμενον , ἀρχθησόμενον

# = Aorist: ἦρξα, ἠρξάμην, ἤρχθην

active , indicative , ἦρξα , ἦρξας , ἦρξε(ν) , ἤρξατον , ἠρξάτην , ἤρξαμεν , ἤρξατε , ἦρξαν
subjunctive , ἄρξω , ἄρξῃς , ἄρξῃ , ἄρξητον , ἄρξητον , ἄρξωμεν , ἄρξητε , ἄρξωσι(ν)
optative , ἄρξαιμι , ἄρξειας,
ἄρξαις , ἄρξειε(ν),
ἄρξαι , ἄρξαιτον , ἀρξαίτην , ἄρξαιμεν , ἄρξαιτε , ἄρξειαν,
ἄρξαιεν
imperative ,   , ἆρξον , ἀρξάτω , ἄρξατον , ἀρξάτων ,   , ἄρξατε , ἀρξάντων
middle , indicative , ἠρξάμην , ἤρξω , ἤρξατο , ἤρξασθον , ἠρξάσθην , ἠρξάμεθα , ἤρξασθε , ἤρξαντο
subjunctive , ἄρξωμαι , ἄρξῃ , ἄρξηται , ἄρξησθον , ἄρξησθον , ἀρξώμεθα , ἄρξησθε , ἄρξωνται
optative , ἀρξαίμην , ἄρξαιο , ἄρξαιτο , ἄρξαισθον , ἀρξαίσθην , ἀρξαίμεθα , ἄρξαισθε , ἄρξαιντο
imperative ,   , ἆρξαι , ἀρξάσθω , ἄρξασθον , ἀρξάσθων ,   , ἄρξασθε , ἀρξάσθων
passive , indicative , ἤρχθην , ἤρχθης , ἤρχθη , ἤρχθητον , ἠρχθήτην , ἤρχθημεν , ἤρχθητε , ἤρχθησαν
subjunctive , ἀρχθῶ , ἀρχθῇς , ἀρχθῇ , ἀρχθῆτον , ἀρχθῆτον , ἀρχθῶμεν , ἀρχθῆτε , ἀρχθῶσι(ν)
optative , ἀρχθείην , ἀρχθείης , ἀρχθείη , ἀρχθεῖτον,
ἀρχθείητον , ἀρχθείτην,
ἀρχθειήτην , ἀρχθεῖμεν,
ἀρχθείημεν , ἀρχθεῖτε,
ἀρχθείητε , ἀρχθεῖεν,
ἀρχθείησαν
imperative ,   , ἄρχθητι , ἀρχθήτω , ἄρχθητον , ἀρχθήτων ,   , ἄρχθητε , ἀρχθέντων
, active , middle , passive

# =>>> infinitive
 , ἆρξαι , ἄρξασθαι , ἀρχθῆναι
participle , m , ἄρξας , ἀρξάμενος , ἀρχθείς
f , ἄρξασα , ἀρξαμένη , ἀρχθεῖσα
n , ἆρξαν , ἀρξάμενον , ἀρχθέν

# = Perfect: ἦρχα, ἦργμαι

active , indicative , ἦρχα , ἦρχας , ἦρχε(ν) , ἤρχατον , ἤρχατον , ἤρχαμεν , ἤρχατε , ἤρχασι(ν)
subjunctive , ἤρχω , ἤρχῃς , ἤρχῃ , ἤρχητον , ἤρχητον , ἤρχωμεν , ἤρχητε , ἤρχωσι(ν)
optative , ἤρχοιμι,
ἠρχοίην , ἤρχοις,
ἠρχοίης , ἤρχοι,
ἠρχοίη , ἤρχοιτον , ἠρχοίτην , ἤρχοιμεν , ἤρχοιτε , ἤρχοιεν
imperative ,   , ἦρχε , ἠρχέτω , ἤρχετον , ἠρχέτων ,   , ἤρχετε , ἠρχόντων
middle/
passive , indicative , ἦργμαι , ἦρξαι , ἦρκται , ἦρχθον , ἦρχθον , ἤργμεθα , ἦρχθε , ἤρχαται
subjunctive , ἠργμένος ὦ , ἠργμένος ᾖς , ἠργμένος ᾖ , ἠργμένω ἦτον , ἠργμένω ἦτον , ἠργμένοι ὦμεν , ἠργμένοι ἦτε , ἠργμένοι ὦσι(ν)
optative , ἠργμένος εἴην , ἠργμένος εἴης , ἠργμένος εἴη , ἠργμένοι εἴητον/εἶτον , ἠργμένω εἰήτην/εἴτην , ἠργμένοι εἴημεν/εἶμεν , ἠργμένοι εἴητε/εἶτε , ἠργμένοι εἴησαν/εἶεν
imperative ,   , ἦρξο , ἤρχθω , ἦρχθον , ἤρχθων ,   , ἦρχθε , ἤρχθων
, active , middle/passive

# =>>> infinitive
 , ἠρχέναι , ἦρχθαι
participle , m , ἠρχώς , ἠργμένος
f , ἠρχυῖα , ἠργμένη
n , ἠρχός , ἠργμένον

# ========== ἀσθενέω • (asthenéō)

    to be weak, feeble, sickly
    to be needy
    (with
# =>>> infinitive
) to be too weak to do a thing, to be unable

# = Present: ἀσθενέω (Uncontracted)

act.pres.ind: ἀσθενέω , ἀσθενέεις , ἀσθενέει , ἀσθενέετον , ἀσθενέετον , ἀσθενέομεν , ἀσθενέετε , ἀσθενέουσι(ν)
act.pres.sub: ἀσθενέω , ἀσθενέῃς , ἀσθενέῃ , ἀσθενέητον , ἀσθενέητον , ἀσθενέωμεν , ἀσθενέητε , ἀσθενέωσι(ν)
act.pres.opt: ἀσθενέοιμι , ἀσθενέοις , ἀσθενέοι , ἀσθενέοιτον , ἀσθενεοίτην , ἀσθενέοιμεν , ἀσθενέοιτε , ἀσθενέοιεν
act.pres.imp: ἀσθένεε , ἀσθενεέτω , ἀσθενέετον , ἀσθενεέτων ,   , ἀσθενέετε , ἀσθενεόντων

# =>>> infinitive
 , ἀσθενέειν
participle , m , ἀσθενέων
f , ἀσθενέουσα
n , ἀσθενέον

# = Present: ἀσθενῶ (Contracted)

act.pres.ind: ἀσθενῶ , ἀσθενεῖς , ἀσθενεῖ , ἀσθενεῖτον , ἀσθενεῖτον , ἀσθενοῦμεν , ἀσθενεῖτε , ἀσθενοῦσι(ν)
act.pres.sub: ἀσθενῶ , ἀσθενῇς , ἀσθενῇ , ἀσθενῆτον , ἀσθενῆτον , ἀσθενῶμεν , ἀσθενῆτε , ἀσθενῶσι(ν)
act.pres.opt: ἀσθενοίην-ἀσθενοῖμι , ἀσθενοίης-ἀσθενοῖς , ἀσθενοίη-ἀσθενοῖ , ἀσθενοῖτον-ἀσθενοίητον , ἀσθενοίτην-ἀσθενοιήτην , ἀσθενοῖμεν-ἀσθενοίημεν , ἀσθενοῖτε-ἀσθενοίητε , ἀσθενοῖεν-ἀσθενοίησαν
act.pres.imp: ἀσθένει , ἀσθενείτω , ἀσθενεῖτον , ἀσθενείτων ,   , ἀσθενεῖτε , ἀσθενούντων

# =>>> infinitive
 , ἀσθενεῖν
participle , m , ἀσθενῶν
f , ἀσθενοῦσα
n , ἀσθενοῦν

# = Imperfect: ἠσθένεον (Uncontracted)

active , indicative , ἠσθένεον , ἠσθένεες , ἠσθένεε(ν) , ἠσθενέετον , ἠσθενεέτην , ἠσθενέομεν , ἠσθενέετε , ἠσθένεον

# = Imperfect: ἠσθένουν (Contracted)

active , indicative , ἠσθένουν , ἠσθένεις , ἠσθένει , ἠσθενεῖτον , ἠσθενείτην , ἠσθενοῦμεν , ἠσθενεῖτε , ἠσθένουν

# = Future: ἀσθενήσω

active , indicative , ἀσθενήσω , ἀσθενήσεις , ἀσθενήσει , ἀσθενήσετον , ἀσθενήσετον , ἀσθενήσομεν , ἀσθενήσετε , ἀσθενήσουσι(ν)
optative , ἀσθενήσοιμι , ἀσθενήσοις , ἀσθενήσοι , ἀσθενήσοιτον , ἀσθενησοίτην , ἀσθενήσοιμεν , ἀσθενήσοιτε , ἀσθενήσοιεν
, active

# =>>> infinitive
 , ἀσθενήσειν
participle , m , ἀσθενήσων
f , ἀσθενήσουσα
n , ἀσθενῆσον

# = Aorist: ἠσθένησα

active , indicative , ἠσθένησα , ἠσθένησας , ἠσθένησε(ν) , ἠσθενήσατον , ἠσθενησάτην , ἠσθενήσαμεν , ἠσθενήσατε , ἠσθένησαν
subjunctive , ἀσθενήσω , ἀσθενήσῃς , ἀσθενήσῃ , ἀσθενήσητον , ἀσθενήσητον , ἀσθενήσωμεν , ἀσθενήσητε , ἀσθενήσωσι(ν)
optative , ἀσθενήσαιμι , ἀσθενήσειας,
ἀσθενήσαις , ἀσθενήσειε(ν),
ἀσθενήσαι , ἀσθενήσαιτον , ἀσθενησαίτην , ἀσθενήσαιμεν , ἀσθενήσαιτε , ἀσθενήσειαν,
ἀσθενήσαιεν
imperative ,   , ἀσθένησον , ἀσθενησάτω , ἀσθενήσατον , ἀσθενησάτων ,   , ἀσθενήσατε , ἀσθενησάντων
, active

# =>>> infinitive
 , ἀσθενῆσαι
participle , m , ἀσθενήσας
f , ἀσθενήσασα
n , ἀσθενῆσαν

# = Perfect: ἠσθένηκα

active , indicative , ἠσθένηκα , ἠσθένηκας , ἠσθένηκε(ν) , ἠσθενήκατον , ἠσθενήκατον , ἠσθενήκαμεν , ἠσθενήκατε , ἠσθενήκασι(ν)
subjunctive , ἠσθενήκω , ἠσθενήκῃς , ἠσθενήκῃ , ἠσθενήκητον , ἠσθενήκητον , ἠσθενήκωμεν , ἠσθενήκητε , ἠσθενήκωσι(ν)
optative , ἠσθενήκοιμι,
ἠσθενηκοίην , ἠσθενήκοις,
ἠσθενηκοίης , ἠσθενήκοι,
ἠσθενηκοίη , ἠσθενήκοιτον , ἠσθενηκοίτην , ἠσθενήκοιμεν , ἠσθενήκοιτε , ἠσθενήκοιεν
imperative ,   , ἠσθένηκε , ἠσθενηκέτω , ἠσθενήκετον , ἠσθενηκέτων ,   , ἠσθενήκετε , ἠσθενηκόντων
, active

# =>>> infinitive
 , ἠσθενηκέναι
participle , m , ἠσθενηκώς
f , ἠσθενηκυῖα
n , ἠσθενηκός

# = Pluperfect: ἠσθενήκειν

active , indicative , ἠσθενήκειν,
ἠσθενήκη , ἠσθενήκεις,
ἠσθενήκης , ἠσθενήκει(ν) , ἠσθενήκετον , ἠσθενηκέτην , ἠσθενήκεμεν , ἠσθενήκετε , ἠσθενήκεσαν

# ========== ἀσκέω • (askéō)

    to work, form
    to adorn, decorate, trick out
    to honor, revere
    to practice, exercise, train (often, but not always, of athletics)

# = Present: ἀσκέω, ἀσκέομαι (Uncontracted)

act.pres.ind: ἀσκέω , ἀσκέεις , ἀσκέει , ἀσκέετον , ἀσκέετον , ἀσκέομεν , ἀσκέετε , ἀσκέουσι(ν)
act.pres.sub: ἀσκέω , ἀσκέῃς , ἀσκέῃ , ἀσκέητον , ἀσκέητον , ἀσκέωμεν , ἀσκέητε , ἀσκέωσι(ν)
act.pres.opt: ἀσκέοιμι , ἀσκέοις , ἀσκέοι , ἀσκέοιτον , ἀσκεοίτην , ἀσκέοιμεν , ἀσκέοιτε , ἀσκέοιεν
act.pres.imp: ἄσκεε , ἀσκεέτω , ἀσκέετον , ἀσκεέτων ,   , ἀσκέετε , ἀσκεόντων
mp.pres.ind: ἀσκέομαι , ἀσκέῃ-ἀσκέει , ἀσκέεται , ἀσκέεσθον , ἀσκέεσθον , ἀσκεόμεθα , ἀσκέεσθε , ἀσκέονται
mp.pres.sub: ἀσκέωμαι , ἀσκέῃ , ἀσκέηται , ἀσκέησθον , ἀσκέησθον , ἀσκεώμεθα , ἀσκέησθε , ἀσκέωνται
mp.pres.opt: ἀσκεοίμην , ἀσκέοιο , ἀσκέοιτο , ἀσκέοισθον , ἀσκεοίσθην , ἀσκεοίμεθα , ἀσκέοισθε , ἀσκέοιντο
mp.pres.imp: ἀσκέου , ἀσκεέσθω , ἀσκέεσθον , ἀσκεέσθων ,   , ἀσκέεσθε , ἀσκεέσθων

# =>>> infinitive
 , ἀσκέειν , ἀσκέεσθαι
participle , m , ἀσκέων , ἀσκεόμενος
f , ἀσκέουσα , ἀσκεομένη
n , ἀσκέον , ἀσκεόμενον

# = Present: ἀσκῶ, ἀσκοῦμαι (Contracted)

act.pres.ind: ἀσκῶ , ἀσκεῖς , ἀσκεῖ , ἀσκεῖτον , ἀσκεῖτον , ἀσκοῦμεν , ἀσκεῖτε , ἀσκοῦσι(ν)
act.pres.sub: ἀσκῶ , ἀσκῇς , ἀσκῇ , ἀσκῆτον , ἀσκῆτον , ἀσκῶμεν , ἀσκῆτε , ἀσκῶσι(ν)
act.pres.opt: ἀσκοίην-ἀσκοῖμι , ἀσκοίης-ἀσκοῖς , ἀσκοίη-ἀσκοῖ , ἀσκοῖτον-ἀσκοίητον , ἀσκοίτην-ἀσκοιήτην , ἀσκοῖμεν-ἀσκοίημεν , ἀσκοῖτε-ἀσκοίητε , ἀσκοῖεν-ἀσκοίησαν
act.pres.imp: ἄσκει , ἀσκείτω , ἀσκεῖτον , ἀσκείτων ,   , ἀσκεῖτε , ἀσκούντων
mp.pres.ind: ἀσκοῦμαι , ἀσκεῖ-ἀσκῇ , ἀσκεῖται , ἀσκεῖσθον , ἀσκεῖσθον , ἀσκούμεθα , ἀσκεῖσθε , ἀσκοῦνται
mp.pres.sub: ἀσκῶμαι , ἀσκῇ , ἀσκῆται , ἀσκῆσθον , ἀσκῆσθον , ἀσκώμεθα , ἀσκῆσθε , ἀσκῶνται
mp.pres.opt: ἀσκοίμην , ἀσκοῖο , ἀσκοῖτο , ἀσκοῖσθον , ἀσκοίσθην , ἀσκοίμεθα , ἀσκοῖσθε , ἀσκοῖντο
mp.pres.imp: ἀσκοῦ , ἀσκείσθω , ἀσκεῖσθον , ἀσκείσθων ,   , ἀσκεῖσθε , ἀσκείσθων

# =>>> infinitive
 , ἀσκεῖν , ἀσκεῖσθαι
participle , m , ἀσκῶν , ἀσκούμενος
f , ἀσκοῦσα , ἀσκουμένη
n , ἀσκοῦν , ἀσκούμενον

# = Imperfect: ἤσκεον, ἠσκεόμην (Uncontracted)

active , indicative , ἤσκεον , ἤσκεες , ἤσκεε(ν) , ἠσκέετον , ἠσκεέτην , ἠσκέομεν , ἠσκέετε , ἤσκεον
middle/
passive , indicative , ἠσκεόμην , ἠσκέου , ἠσκέετο , ἠσκέεσθον , ἠσκεέσθην , ἠσκεόμεθα , ἠσκέεσθε , ἠσκέοντο

# = Imperfect: ἤσκουν, ἠσκούμην (Contracted)

active , indicative , ἤσκουν , ἤσκεις , ἤσκει , ἠσκεῖτον , ἠσκείτην , ἠσκοῦμεν , ἠσκεῖτε , ἤσκουν
middle/
passive , indicative , ἠσκούμην , ἠσκοῦ , ἠσκεῖτο , ἠσκεῖσθον , ἠσκείσθην , ἠσκούμεθα , ἠσκεῖσθε , ἠσκοῦντο

# = Future: ἀσκήσω, ἀσκήσομαι, ἀσκηθήσομαι

active , indicative , ἀσκήσω , ἀσκήσεις , ἀσκήσει , ἀσκήσετον , ἀσκήσετον , ἀσκήσομεν , ἀσκήσετε , ἀσκήσουσι(ν)
optative , ἀσκήσοιμι , ἀσκήσοις , ἀσκήσοι , ἀσκήσοιτον , ἀσκησοίτην , ἀσκήσοιμεν , ἀσκήσοιτε , ἀσκήσοιεν
middle , indicative , ἀσκήσομαι , ἀσκήσῃ,
ἀσκήσει , ἀσκήσεται , ἀσκήσεσθον , ἀσκήσεσθον , ἀσκησόμεθα , ἀσκήσεσθε , ἀσκήσονται
optative , ἀσκησοίμην , ἀσκήσοιο , ἀσκήσοιτο , ἀσκήσοισθον , ἀσκησοίσθην , ἀσκησοίμεθα , ἀσκήσοισθε , ἀσκήσοιντο
passive , indicative , ἀσκηθήσομαι , ἀσκηθήσῃ , ἀσκηθήσεται , ἀσκηθήσεσθον , ἀσκηθήσεσθον , ἀσκηθησόμεθα , ἀσκηθήσεσθε , ἀσκηθήσονται
optative , ἀσκηθησοίμην , ἀσκηθήσοιο , ἀσκηθήσοιτο , ἀσκηθήσοισθον , ἀσκηθησοίσθην , ἀσκηθησοίμεθα , ἀσκηθήσοισθε , ἀσκηθήσοιντο
, active , middle , passive

# =>>> infinitive
 , ἀσκήσειν , ἀσκήσεσθαι , ἀσκηθήσεσθαι
participle , m , ἀσκήσων , ἀσκησόμενος , ἀσκηθησόμενος
f , ἀσκήσουσα , ἀσκησομένη , ἀσκηθησομένη
n , ἀσκῆσον , ἀσκησόμενον , ἀσκηθησόμενον

# = Aorist: ἤσκησα, ἠσκησάμην, ἠσκήθην

active , indicative , ἤσκησα , ἤσκησας , ἤσκησε(ν) , ἠσκήσατον , ἠσκησάτην , ἠσκήσαμεν , ἠσκήσατε , ἤσκησαν
subjunctive , ἀσκήσω , ἀσκήσῃς , ἀσκήσῃ , ἀσκήσητον , ἀσκήσητον , ἀσκήσωμεν , ἀσκήσητε , ἀσκήσωσι(ν)
optative , ἀσκήσαιμι , ἀσκήσειας,
ἀσκήσαις , ἀσκήσειε(ν),
ἀσκήσαι , ἀσκήσαιτον , ἀσκησαίτην , ἀσκήσαιμεν , ἀσκήσαιτε , ἀσκήσειαν,
ἀσκήσαιεν
imperative ,   , ἄσκησον , ἀσκησάτω , ἀσκήσατον , ἀσκησάτων ,   , ἀσκήσατε , ἀσκησάντων
middle , indicative , ἠσκησάμην , ἠσκήσω , ἠσκήσατο , ἠσκήσασθον , ἠσκησάσθην , ἠσκησάμεθα , ἠσκήσασθε , ἠσκήσαντο
subjunctive , ἀσκήσωμαι , ἀσκήσῃ , ἀσκήσηται , ἀσκήσησθον , ἀσκήσησθον , ἀσκησώμεθα , ἀσκήσησθε , ἀσκήσωνται
optative , ἀσκησαίμην , ἀσκήσαιο , ἀσκήσαιτο , ἀσκήσαισθον , ἀσκησαίσθην , ἀσκησαίμεθα , ἀσκήσαισθε , ἀσκήσαιντο
imperative ,   , ἄσκησαι , ἀσκησάσθω , ἀσκήσασθον , ἀσκησάσθων ,   , ἀσκήσασθε , ἀσκησάσθων
passive , indicative , ἠσκήθην , ἠσκήθης , ἠσκήθη , ἠσκήθητον , ἠσκηθήτην , ἠσκήθημεν , ἠσκήθητε , ἠσκήθησαν
subjunctive , ἀσκηθῶ , ἀσκηθῇς , ἀσκηθῇ , ἀσκηθῆτον , ἀσκηθῆτον , ἀσκηθῶμεν , ἀσκηθῆτε , ἀσκηθῶσι(ν)
optative , ἀσκηθείην , ἀσκηθείης , ἀσκηθείη , ἀσκηθεῖτον,
ἀσκηθείητον , ἀσκηθείτην,
ἀσκηθειήτην , ἀσκηθεῖμεν,
ἀσκηθείημεν , ἀσκηθεῖτε,
ἀσκηθείητε , ἀσκηθεῖεν,
ἀσκηθείησαν
imperative ,   , ἀσκήθητι , ἀσκηθήτω , ἀσκήθητον , ἀσκηθήτων ,   , ἀσκήθητε , ἀσκηθέντων
, active , middle , passive

# =>>> infinitive
 , ἀσκῆσαι , ἀσκήσασθαι , ἀσκηθῆναι
participle , m , ἀσκήσας , ἀσκησάμενος , ἀσκηθείς
f , ἀσκήσασα , ἀσκησαμένη , ἀσκηθεῖσα
n , ἀσκῆσαν , ἀσκησάμενον , ἀσκηθέν

# = Perfect: ἤσκηκα, ἤσκημαι

active , indicative , ἤσκηκα , ἤσκηκας , ἤσκηκε(ν) , ἠσκήκατον , ἠσκήκατον , ἠσκήκαμεν , ἠσκήκατε , ἠσκήκασι(ν)
subjunctive , ἠσκήκω , ἠσκήκῃς , ἠσκήκῃ , ἠσκήκητον , ἠσκήκητον , ἠσκήκωμεν , ἠσκήκητε , ἠσκήκωσι(ν)
optative , ἠσκήκοιμι,
ἠσκηκοίην , ἠσκήκοις,
ἠσκηκοίης , ἠσκήκοι,
ἠσκηκοίη , ἠσκήκοιτον , ἠσκηκοίτην , ἠσκήκοιμεν , ἠσκήκοιτε , ἠσκήκοιεν
imperative ,   , ἤσκηκε , ἠσκηκέτω , ἠσκήκετον , ἠσκηκέτων ,   , ἠσκήκετε , ἠσκηκόντων
middle/
passive , indicative , ἤσκημαι , ἤσκησαι , ἤσκηται , ἤσκησθον , ἤσκησθον , ἠσκήμεθα , ἤσκησθε , ἤσκηνται
subjunctive , ἠσκημένος ὦ , ἠσκημένος ᾖς , ἠσκημένος ᾖ , ἠσκημένω ἦτον , ἠσκημένω ἦτον , ἠσκημένοι ὦμεν , ἠσκημένοι ἦτε , ἠσκημένοι ὦσι(ν)
optative , ἠσκημένος εἴην , ἠσκημένος εἴης , ἠσκημένος εἴη , ἠσκημένοι εἴητον/εἶτον , ἠσκημένω εἰήτην/εἴτην , ἠσκημένοι εἴημεν/εἶμεν , ἠσκημένοι εἴητε/εἶτε , ἠσκημένοι εἴησαν/εἶεν
imperative ,   , ἤσκησο , ἠσκήσθω , ἤσκησθον , ἠσκήσθων ,   , ἤσκησθε , ἠσκήσθων
, active , middle/passive

# =>>> infinitive
 , ἠσκηκέναι , ἠσκῆσθαι
participle , m , ἠσκηκώς , ἠσκημένος
f , ἠσκηκυῖα , ἠσκημένη
n , ἠσκηκός , ἠσκημένον

# ========== ἀσπάζομαι • (aspázomai)

    to welcome kindly, bid welcome, greet
        to take leave of
    to kiss, embrace, caress
    (of things) to follow eagerly, cleave to
    to be glad that

# = Present: ἀσπάζομαι

middle , indicative , ἀσπάζομαι , ἀσπάζῃ,
ἀσπάζει , ἀσπάζεται , ἀσπάζεσθον , ἀσπάζεσθον , ἀσπαζόμεθα , ἀσπάζεσθε , ἀσπάζονται
subjunctive , ἀσπάζωμαι , ἀσπάζῃ , ἀσπάζηται , ἀσπάζησθον , ἀσπάζησθον , ἀσπαζώμεθα , ἀσπάζησθε , ἀσπάζωνται
optative , ἀσπαζοίμην , ἀσπάζοιο , ἀσπάζοιτο , ἀσπάζοισθον , ἀσπαζοίσθην , ἀσπαζοίμεθα , ἀσπάζοισθε , ἀσπάζοιντο
imperative ,   , ἀσπάζου , ἀσπαζέσθω , ἀσπάζεσθον , ἀσπαζέσθων ,   , ἀσπάζεσθε , ἀσπαζέσθων

# =>>> infinitive
 , , ἀσπάζεσθαι
participle , m , , ἀσπαζόμενος
f , , ἀσπαζομένη
n , , ἀσπαζόμενον

# = Imperfect: ἠσπαζόμην

middle , indicative , ἠσπαζόμην , ἠσπάζου , ἠσπάζετο , ἠσπάζεσθον , ἠσπαζέσθην , ἠσπαζόμεθα , ἠσπάζεσθε , ἠσπάζοντο

# = Future: ἀσπάσομαι

middle , indicative , ἀσπάσομαι , ἀσπάσῃ,
ἀσπάσει , ἀσπάσεται , ἀσπάσεσθον , ἀσπάσεσθον , ἀσπασόμεθα , ἀσπάσεσθε , ἀσπάσονται
optative , ἀσπασοίμην , ἀσπάσοιο , ἀσπάσοιτο , ἀσπάσοισθον , ἀσπασοίσθην , ἀσπασοίμεθα , ἀσπάσοισθε , ἀσπάσοιντο
, , middle

# =>>> infinitive
 , , ἀσπάσεσθαι
participle , m , , ἀσπασόμενος
f , , ἀσπασομένη
n , , ἀσπασόμενον

# = Aorist: ἠσπασάμην

middle , indicative , ἠσπασάμην , ἠσπάσω , ἠσπάσατο , ἠσπάσασθον , ἠσπασάσθην , ἠσπασάμεθα , ἠσπάσασθε , ἠσπάσαντο
subjunctive , ἀσπάσωμαι , ἀσπάσῃ , ἀσπάσηται , ἀσπάσησθον , ἀσπάσησθον , ἀσπασώμεθα , ἀσπάσησθε , ἀσπάσωνται
optative , ἀσπασαίμην , ἀσπάσαιο , ἀσπάσαιτο , ἀσπάσαισθον , ἀσπασαίσθην , ἀσπασαίμεθα , ἀσπάσαισθε , ἀσπάσαιντο
imperative ,   , ἄσπασαι , ἀσπασάσθω , ἀσπάσασθον , ἀσπασάσθων ,   , ἀσπάσασθε , ἀσπασάσθων
, , middle

# =>>> infinitive
 , , ἀσπάσασθαι
participle , m , , ἀσπασάμενος
f , , ἀσπασαμένη
n , , ἀσπασάμενον

# = Perfect: ἤσπασμαι

middle , indicative , ἤσπασμαι , ἤσπασαι , ἤσπασται , ἤσπασθον , ἤσπασθον , ἠσπάσμεθα , ἤσπασθε , ἠσπάδαται
subjunctive , ἠσπασμένος ὦ , ἠσπασμένος ᾖς , ἠσπασμένος ᾖ , ἠσπασμένω ἦτον , ἠσπασμένω ἦτον , ἠσπασμένοι ὦμεν , ἠσπασμένοι ἦτε , ἠσπασμένοι ὦσι(ν)
optative , ἠσπασμένος εἴην , ἠσπασμένος εἴης , ἠσπασμένος εἴη , ἠσπασμένοι εἴητον/εἶτον , ἠσπασμένω εἰήτην/εἴτην , ἠσπασμένοι εἴημεν/εἶμεν , ἠσπασμένοι εἴητε/εἶτε , ἠσπασμένοι εἴησαν/εἶεν
imperative ,   , ἤσπασο , ἠσπάσθω , ἤσπασθον , ἠσπάσθων ,   , ἤσπασθε , ἠσπάσθων

# =>>> infinitive
 , , ἠσπάσθαι
participle , m , , ἠσπασμένος
f , , ἠσπασμένη
n , , ἠσπασμένον

# = Pluperfect: ἠσπάσμην

middle , indicative , ἠσπάσμην , ἤσπασο , ἤσπαστο , ἤσπασθον , ἠσπάσθην , ἠσπάσμεθα , ἤσπασθε , ἠσπάδατο

# = Aorist: ἀσπασσάμην (Epic)

middle , indicative , ἀσπασσάμην , ἀσπάσσω , ἀσπάσσατο , ἀσπάσσασθον , ἀσπασσάσθην , ἀσπασσάμε(σ)θα , ἀσπάσσασθε , ἀσπάσσαντο
subjunctive , ἀσπάσσωμαι(μι) , ἀσπάσσηαι , ἀσπάσσηται(σι) , ἀσπάσσησθον , ἀσπάσσησθον , ἀσπασσώμε(σ)θα , ἀσπάσσησθε , ἀσπάσσωνται
optative , ἀσπασσαίμην , ἀσπάσσαιο , ἀσπάσσαιτο , ἀσπάσσαισθον , ἀσπασσαίσθην , ἀσπασσαίμε(σ)θα , ἀσπάσσαισθε , ἀσπασσαίατο
imperative ,   , ἄσπασσαι , ἀσπασσάσθω , ἀσπάσσασθον , ἀσπασσάσθων ,   , ἀσπάσσασθε , ἀσπασσάσθων
, , middle

# =>>> infinitive
 , , ἀσπάσσασθαι
participle , m , , ἀσπασσάμενος
f , , ἀσπασσαμένη
n , , ἀσπασσάμενον

# ========== ἀτασθάλλω • (atasthállō)

    to act recklessly, wickedly, or without regard for consequences

Usage notes
The only forms occurring are the present present participles: ἀτασθάλλων (atasthállōn) and ἀτασθάλλουσα (atasthállousa), as seen above.

# = Present: ἀτασθάλλω

act.pres.ind: ἀτασθάλλω , ἀτασθάλλεις , ἀτασθάλλει , ἀτασθάλλετον , ἀτασθάλλετον , ἀτασθάλλομεν , ἀτασθάλλετε , ἀτασθάλλουσι(ν)
act.pres.sub: ἀτασθάλλω , ἀτασθάλλῃς , ἀτασθάλλῃ , ἀτασθάλλητον , ἀτασθάλλητον , ἀτασθάλλωμεν , ἀτασθάλλητε , ἀτασθάλλωσι(ν)
act.pres.opt: ἀτασθάλλοιμι , ἀτασθάλλοις , ἀτασθάλλοι , ἀτασθάλλοιτον , ἀτασθαλλοίτην , ἀτασθάλλοιμεν , ἀτασθάλλοιτε , ἀτασθάλλοιεν
act.pres.imp: ἀτάσθαλλε , ἀτασθαλλέτω , ἀτασθάλλετον , ἀτασθαλλέτων ,   , ἀτασθάλλετε , ἀτασθαλλόντων

# =>>> infinitive
 , ἀτασθάλλειν
participle , m , ἀτασθάλλων
f , ἀτασθάλλουσα
n , ἀτασθᾶλλον

# ========== ἀτενίζω • (atenízō)

    to gaze intently, to fixate one's eyes (upon), to stare
    to be fixated on, to focus on, to concentrate on

Conjugation

# = Present: ἀτενίζω, ἀτενίζομαι

act.pres.ind: ἀτενίζω , ἀτενίζεις , ἀτενίζει , ἀτενίζετον , ἀτενίζετον , ἀτενίζομεν , ἀτενίζετε , ἀτενίζουσι(ν)
act.pres.sub: ἀτενίζω , ἀτενίζῃς , ἀτενίζῃ , ἀτενίζητον , ἀτενίζητον , ἀτενίζωμεν , ἀτενίζητε , ἀτενίζωσι(ν)
act.pres.opt: ἀτενίζοιμι , ἀτενίζοις , ἀτενίζοι , ἀτενίζοιτον , ἀτενιζοίτην , ἀτενίζοιμεν , ἀτενίζοιτε , ἀτενίζοιεν
act.pres.imp: ἀτένιζε , ἀτενιζέτω , ἀτενίζετον , ἀτενιζέτων ,   , ἀτενίζετε , ἀτενιζόντων
mp.pres.ind: ἀτενίζομαι , ἀτενίζῃ-ἀτενίζει , ἀτενίζεται , ἀτενίζεσθον , ἀτενίζεσθον , ἀτενιζόμεθα , ἀτενίζεσθε , ἀτενίζονται
mp.pres.sub: ἀτενίζωμαι , ἀτενίζῃ , ἀτενίζηται , ἀτενίζησθον , ἀτενίζησθον , ἀτενιζώμεθα , ἀτενίζησθε , ἀτενίζωνται
mp.pres.opt: ἀτενιζοίμην , ἀτενίζοιο , ἀτενίζοιτο , ἀτενίζοισθον , ἀτενιζοίσθην , ἀτενιζοίμεθα , ἀτενίζοισθε , ἀτενίζοιντο
mp.pres.imp: ἀτενίζου , ἀτενιζέσθω , ἀτενίζεσθον , ἀτενιζέσθων ,   , ἀτενίζεσθε , ἀτενιζέσθων

# =>>> infinitive
 , ἀτενίζειν , ἀτενίζεσθαι
participle , m , ἀτενίζων , ἀτενιζόμενος
f , ἀτενίζουσα , ἀτενιζομένη
n , ἀτενίζον , ἀτενιζόμενον

# = Imperfect: ἠτένιζον, ἠτενιζόμην

active , indicative , ἠτένιζον , ἠτένιζες , ἠτένιζε(ν) , ἠτενίζετον , ἠτενιζέτην , ἠτενίζομεν , ἠτενίζετε , ἠτένιζον
middle/
passive , indicative , ἠτενιζόμην , ἠτενίζου , ἠτενίζετο , ἠτενίζεσθον , ἠτενιζέσθην , ἠτενιζόμεθα , ἠτενίζεσθε , ἠτενίζοντο

# = Future: ἀτενιέω, ἀτενιέομαι, ἀτενισθήσομαι (Uncontracted)

active , indicative , ἀτενιέω , ἀτενιέεις , ἀτενιέει , ἀτενιέετον , ἀτενιέετον , ἀτενιέομεν , ἀτενιέετε , ἀτενιέουσι(ν)
optative , ἀτενιέοιμι , ἀτενιέοις , ἀτενιέοι , ἀτενιέοιτον , ἀτενιεοίτην , ἀτενιέοιμεν , ἀτενιέοιτε , ἀτενιέοιεν
middle , indicative , ἀτενιέομαι , ἀτενιέῃ,
ἀτενιέει , ἀτενιέεται , ἀτενιέεσθον , ἀτενιέεσθον , ἀτενιεόμεθα , ἀτενιέεσθε , ἀτενιέονται
optative , ἀτενιεοίμην , ἀτενιέοιο , ἀτενιέοιτο , ἀτενιέοισθον , ἀτενιεοίσθην , ἀτενιεοίμεθα , ἀτενιέοισθε , ἀτενιέοιντο
passive , indicative , ἀτενισθήσομαι , ἀτενισθήσῃ , ἀτενισθήσεται , ἀτενισθήσεσθον , ἀτενισθήσεσθον , ἀτενισθησόμεθα , ἀτενισθήσεσθε , ἀτενισθήσονται
optative , ἀτενισθησοίμην , ἀτενισθήσοιο , ἀτενισθήσοιτο , ἀτενισθήσοισθον , ἀτενισθησοίσθην , ἀτενισθησοίμεθα , ἀτενισθήσοισθε , ἀτενισθήσοιντο
, active , middle , passive

# =>>> infinitive
 , ἀτενιέειν , ἀτενιέεσθαι , ἀτενισθήσεσθαι
participle , m , ἀτενιέων , ἀτενιεόμενος , ἀτενισθησόμενος
f , ἀτενιέουσα , ἀτενιεομένη , ἀτενισθησομένη
n , ἀτενιέον , ἀτενιεόμενον , ἀτενισθησόμενον

# = Future: ἀτενιῶ, ἀτενιοῦμαι, ἀτενισθήσομαι (Contracted)

active , indicative , ἀτενιῶ , ἀτενιεῖς , ἀτενιεῖ , ἀτενιεῖτον , ἀτενιεῖτον , ἀτενιοῦμεν , ἀτενιεῖτε , ἀτενιοῦσι(ν)
optative , ἀτενιοίην,
ἀτενιοῖμι , ἀτενιοίης,
ἀτενιοῖς , ἀτενιοίη,
ἀτενιοῖ , ἀτενιοῖτον,
ἀτενιοίητον , ἀτενιοίτην,
ἀτενιοιήτην , ἀτενιοῖμεν,
ἀτενιοίημεν , ἀτενιοῖτε,
ἀτενιοίητε , ἀτενιοῖεν,
ἀτενιοίησαν
middle , indicative , ἀτενιοῦμαι , ἀτενιῇ , ἀτενιεῖται , ἀτενιεῖσθον , ἀτενιεῖσθον , ἀτενιούμεθα , ἀτενιεῖσθε , ἀτενιοῦνται
optative , ἀτενιοίμην , ἀτενιοῖο , ἀτενιοῖτο , ἀτενιοῖσθον , ἀτενιοίσθην , ἀτενιοίμεθα , ἀτενιοῖσθε , ἀτενιοῖντο
passive , indicative , ἀτενισθήσομαι , ἀτενισθήσῃ , ἀτενισθήσεται , ἀτενισθήσεσθον , ἀτενισθήσεσθον , ἀτενισθησόμεθα , ἀτενισθήσεσθε , ἀτενισθήσονται
optative , ἀτενισθησοίμην , ἀτενισθήσοιο , ἀτενισθήσοιτο , ἀτενισθήσοισθον , ἀτενισθησοίσθην , ἀτενισθησοίμεθα , ἀτενισθήσοισθε , ἀτενισθήσοιντο
, active , middle , passive

# =>>> infinitive
 , ἀτενιεῖν , ἀτενιεῖσθαι , ἀτενισθήσεσθαι
participle , m , ἀτενιῶν , ἀτενιούμενος , ἀτενισθησόμενος
f , ἀτενιοῦσα , ἀτενιουμένη , ἀτενισθησομένη
n , ἀτενιοῦν , ἀτενιούμενον , ἀτενισθησόμενον

# = Aorist: ἠτένισα, ἠτενισάμην, ἠτενίσθην

active , indicative , ἠτένισα , ἠτένισας , ἠτένισε(ν) , ἠτενίσατον , ἠτενισάτην , ἠτενίσαμεν , ἠτενίσατε , ἠτένισαν
subjunctive , ἀτενίσω , ἀτενίσῃς , ἀτενίσῃ , ἀτενίσητον , ἀτενίσητον , ἀτενίσωμεν , ἀτενίσητε , ἀτενίσωσι(ν)
optative , ἀτενίσαιμι , ἀτενίσειας,
ἀτενίσαις , ἀτενίσειε(ν),
ἀτενίσαι , ἀτενίσαιτον , ἀτενισαίτην , ἀτενίσαιμεν , ἀτενίσαιτε , ἀτενίσειαν,
ἀτενίσαιεν
imperative ,   , ἀτένισον , ἀτενισάτω , ἀτενίσατον , ἀτενισάτων ,   , ἀτενίσατε , ἀτενισάντων
middle , indicative , ἠτενισάμην , ἠτενίσω , ἠτενίσατο , ἠτενίσασθον , ἠτενισάσθην , ἠτενισάμεθα , ἠτενίσασθε , ἠτενίσαντο
subjunctive , ἀτενίσωμαι , ἀτενίσῃ , ἀτενίσηται , ἀτενίσησθον , ἀτενίσησθον , ἀτενισώμεθα , ἀτενίσησθε , ἀτενίσωνται
optative , ἀτενισαίμην , ἀτενίσαιο , ἀτενίσαιτο , ἀτενίσαισθον , ἀτενισαίσθην , ἀτενισαίμεθα , ἀτενίσαισθε , ἀτενίσαιντο
imperative ,   , ἀτένισαι , ἀτενισάσθω , ἀτενίσασθον , ἀτενισάσθων ,   , ἀτενίσασθε , ἀτενισάσθων
passive , indicative , ἠτενίσθην , ἠτενίσθης , ἠτενίσθη , ἠτενίσθητον , ἠτενισθήτην , ἠτενίσθημεν , ἠτενίσθητε , ἠτενίσθησαν
subjunctive , ἀτενισθῶ , ἀτενισθῇς , ἀτενισθῇ , ἀτενισθῆτον , ἀτενισθῆτον , ἀτενισθῶμεν , ἀτενισθῆτε , ἀτενισθῶσι(ν)
optative , ἀτενισθείην , ἀτενισθείης , ἀτενισθείη , ἀτενισθεῖτον,
ἀτενισθείητον , ἀτενισθείτην,
ἀτενισθειήτην , ἀτενισθεῖμεν,
ἀτενισθείημεν , ἀτενισθεῖτε,
ἀτενισθείητε , ἀτενισθεῖεν,
ἀτενισθείησαν
imperative ,   , ἀτενίσθητι , ἀτενισθήτω , ἀτενίσθητον , ἀτενισθήτων ,   , ἀτενίσθητε , ἀτενισθέντων
, active , middle , passive

# =>>> infinitive
 , ἀτενίσαι , ἀτενίσασθαι , ἀτενισθῆναι
participle , m , ἀτενίσας , ἀτενισάμενος , ἀτενισθείς
f , ἀτενίσασα , ἀτενισαμένη , ἀτενισθεῖσα
n , ἀτενίσαν , ἀτενισάμενον , ἀτενισθέν

# = Perfect: ἠτένικα, ἠτένισμαι

active , indicative , ἠτένικα , ἠτένικας , ἠτένικε(ν) , ἠτενίκατον , ἠτενίκατον , ἠτενίκαμεν , ἠτενίκατε , ἠτενίκασι(ν)
subjunctive , ἠτενίκω , ἠτενίκῃς , ἠτενίκῃ , ἠτενίκητον , ἠτενίκητον , ἠτενίκωμεν , ἠτενίκητε , ἠτενίκωσι(ν)
optative , ἠτενίκοιμι,
ἠτενικοίην , ἠτενίκοις,
ἠτενικοίης , ἠτενίκοι,
ἠτενικοίη , ἠτενίκοιτον , ἠτενικοίτην , ἠτενίκοιμεν , ἠτενίκοιτε , ἠτενίκοιεν
imperative ,   , ἠτένικε , ἠτενικέτω , ἠτενίκετον , ἠτενικέτων ,   , ἠτενίκετε , ἠτενικόντων
middle/
passive , indicative , ἠτένισμαι , ἠτένισαι , ἠτένισται , ἠτένισθον , ἠτένισθον , ἠτενίσμεθα , ἠτένισθε , ἠτενίδαται
subjunctive , ἠτενισμένος ὦ , ἠτενισμένος ᾖς , ἠτενισμένος ᾖ , ἠτενισμένω ἦτον , ἠτενισμένω ἦτον , ἠτενισμένοι ὦμεν , ἠτενισμένοι ἦτε , ἠτενισμένοι ὦσι(ν)
optative , ἠτενισμένος εἴην , ἠτενισμένος εἴης , ἠτενισμένος εἴη , ἠτενισμένοι εἴητον/εἶτον , ἠτενισμένω εἰήτην/εἴτην , ἠτενισμένοι εἴημεν/εἶμεν , ἠτενισμένοι εἴητε/εἶτε , ἠτενισμένοι εἴησαν/εἶεν
imperative ,   , ἠτένισο , ἠτενίσθω , ἠτένισθον , ἠτενίσθων ,   , ἠτένισθε , ἠτενίσθων
, active , middle/passive

# =>>> infinitive
 , ἠτενικέναι , ἠτενίσθαι
participle , m , ἠτενικώς , ἠτενισμένος
f , ἠτενικυῖα , ἠτενισμένη
n , ἠτενικός , ἠτενισμένον

# = Pluperfect: ἠτενίκειν, ἠτενίσμην

active , indicative , ἠτενίκειν,
ἠτενίκη , ἠτενίκεις,
ἠτενίκης , ἠτενίκει(ν) , ἠτενίκετον , ἠτενικέτην , ἠτενίκεμεν , ἠτενίκετε , ἠτενίκεσαν
middle/
passive , indicative , ἠτενίσμην , ἠτένισο , ἠτένιστο , ἠτένισθον , ἠτενίσθην , ἠτενίσμεθα , ἠτένισθε , ἠτενίδατο

# ========== ἀτιμάζω • (atīmázō)

    to dishonour, hold in dishonour

# ========== αὐδάω • (audáō)

    to speak, utter
    to speak to, address
Conjugation

# = Present: αὐδάω, αὐδάομαι (Uncontracted)

act.pres.ind: αὐδάω , αὐδάεις , αὐδάει , αὐδάετον , αὐδάετον , αὐδάομεν , αὐδάετε , αὐδάουσι(ν)
act.pres.sub: αὐδάω , αὐδάῃς , αὐδάῃ , αὐδάητον , αὐδάητον , αὐδάωμεν , αὐδάητε , αὐδάωσι(ν)
act.pres.opt: αὐδάοιμι , αὐδάοις , αὐδάοι , αὐδάοιτον , αὐδαοίτην , αὐδάοιμεν , αὐδάοιτε , αὐδάοιεν
act.pres.imp: αὔδαε , αὐδαέτω , αὐδάετον , αὐδαέτων ,   , αὐδάετε , αὐδαόντων
mp.pres.ind: αὐδάομαι , αὐδάῃ-αὐδάει , αὐδάεται , αὐδάεσθον , αὐδάεσθον , αὐδαόμεθα , αὐδάεσθε , αὐδάονται
mp.pres.sub: αὐδάωμαι , αὐδάῃ , αὐδάηται , αὐδάησθον , αὐδάησθον , αὐδαώμεθα , αὐδάησθε , αὐδάωνται
mp.pres.opt: αὐδαοίμην , αὐδάοιο , αὐδάοιτο , αὐδάοισθον , αὐδαοίσθην , αὐδαοίμεθα , αὐδάοισθε , αὐδάοιντο
mp.pres.imp: αὐδάου , αὐδαέσθω , αὐδάεσθον , αὐδαέσθων ,   , αὐδάεσθε , αὐδαέσθων

# =>>> infinitive
 , αὐδάειν , αὐδάεσθαι
participle , m , αὐδάων , αὐδαόμενος
f , αὐδάουσα , αὐδαομένη
n , αὐδάον , αὐδαόμενον

# = Present: αὐδῶ, αὐδῶμαι (Contracted)

act.pres.ind: αὐδῶ , αὐδᾷς , αὐδᾷ , αὐδᾶτον , αὐδᾶτον , αὐδῶμεν , αὐδᾶτε , αὐδῶσι(ν)
act.pres.sub: αὐδῶ , αὐδᾷς , αὐδᾷ , αὐδᾶτον , αὐδᾶτον , αὐδῶμεν , αὐδᾶτε , αὐδῶσι(ν)
act.pres.opt: αὐδῴην-αὐδῷμι , αὐδῴης-αὐδῷς , αὐδῴη-αὐδῷ , αὐδῷτον-αὐδῴητον , αὐδῴτην-αὐδῳήτην , αὐδῷμεν-αὐδῴημεν , αὐδῷτε-αὐδῴητε , αὐδῷεν-αὐδῴησαν
act.pres.imp: αὔδα , αὐδάτω , αὐδᾶτον , αὐδάτων ,   , αὐδᾶτε , αὐδώντων
mp.pres.ind: αὐδῶμαι , αὐδᾷ , αὐδᾶται , αὐδᾶσθον , αὐδᾶσθον , αὐδώμεθα , αὐδᾶσθε , αὐδῶνται
mp.pres.sub: αὐδῶμαι , αὐδᾷ , αὐδᾶται , αὐδᾶσθον , αὐδᾶσθον , αὐδώμεθα , αὐδᾶσθε , αὐδῶνται
mp.pres.opt: αὐδῴμην , αὐδῷο , αὐδῷτο , αὐδῷσθον , αὐδῴσθην , αὐδῴμεθα , αὐδῷσθε , αὐδῷντο
mp.pres.imp: αὐδῶ , αὐδάσθω , αὐδᾶσθον , αὐδάσθων ,   , αὐδᾶσθε , αὐδάσθων

# =>>> infinitive
 , αὐδᾶν , αὐδᾶσθαι
participle , m , αὐδῶν , αὐδώμενος
f , αὐδῶσα , αὐδωμένη
n , αὐδῶν , αὐδώμενον

# = Imperfect: ηὔδαον, ηὐδαόμην (Uncontracted)

active , indicative , ηὔδαον , ηὔδαες , ηὔδαε(ν) , ηὐδάετον , ηὐδαέτην , ηὐδάομεν , ηὐδάετε , ηὔδαον
middle/
passive , indicative , ηὐδαόμην , ηὐδάου , ηὐδάετο , ηὐδάεσθον , ηὐδαέσθην , ηὐδαόμεθα , ηὐδάεσθε , ηὐδάοντο

# = Imperfect: ηὔδων, ηὐδώμην (Contracted)

active , indicative , ηὔδων , ηὔδας , ηὔδα , ηὐδᾶτον , ηὐδάτην , ηὐδῶμεν , ηὐδᾶτε , ηὔδων
middle/
passive , indicative , ηὐδώμην , ηὐδῶ , ηὐδᾶτο , ηὐδᾶσθον , ηὐδάσθην , ηὐδώμεθα , ηὐδᾶσθε , ηὐδῶντο

# = Future: αὐδήσω, αὐδήσομαι, αὐδηθήσομαι

active , indicative , αὐδήσω , αὐδήσεις , αὐδήσει , αὐδήσετον , αὐδήσετον , αὐδήσομεν , αὐδήσετε , αὐδήσουσι(ν)
optative , αὐδήσοιμι , αὐδήσοις , αὐδήσοι , αὐδήσοιτον , αὐδησοίτην , αὐδήσοιμεν , αὐδήσοιτε , αὐδήσοιεν
middle , indicative , αὐδήσομαι , αὐδήσῃ,
αὐδήσει , αὐδήσεται , αὐδήσεσθον , αὐδήσεσθον , αὐδησόμεθα , αὐδήσεσθε , αὐδήσονται
optative , αὐδησοίμην , αὐδήσοιο , αὐδήσοιτο , αὐδήσοισθον , αὐδησοίσθην , αὐδησοίμεθα , αὐδήσοισθε , αὐδήσοιντο
passive , indicative , αὐδηθήσομαι , αὐδηθήσῃ , αὐδηθήσεται , αὐδηθήσεσθον , αὐδηθήσεσθον , αὐδηθησόμεθα , αὐδηθήσεσθε , αὐδηθήσονται
optative , αὐδηθησοίμην , αὐδηθήσοιο , αὐδηθήσοιτο , αὐδηθήσοισθον , αὐδηθησοίσθην , αὐδηθησοίμεθα , αὐδηθήσοισθε , αὐδηθήσοιντο
, active , middle , passive

# =>>> infinitive
 , αὐδήσειν , αὐδήσεσθαι , αὐδηθήσεσθαι
participle , m , αὐδήσων , αὐδησόμενος , αὐδηθησόμενος
f , αὐδήσουσα , αὐδησομένη , αὐδηθησομένη
n , αὐδῆσον , αὐδησόμενον , αὐδηθησόμενον

# = Aorist: ηὔδησα, ηὐδησάμην, ηὐδήθην

active , indicative , ηὔδησα , ηὔδησας , ηὔδησε(ν) , ηὐδήσατον , ηὐδησάτην , ηὐδήσαμεν , ηὐδήσατε , ηὔδησαν
subjunctive , αὐδήσω , αὐδήσῃς , αὐδήσῃ , αὐδήσητον , αὐδήσητον , αὐδήσωμεν , αὐδήσητε , αὐδήσωσι(ν)
optative , αὐδήσαιμι , αὐδήσειας,
αὐδήσαις , αὐδήσειε(ν),
αὐδήσαι , αὐδήσαιτον , αὐδησαίτην , αὐδήσαιμεν , αὐδήσαιτε , αὐδήσειαν,
αὐδήσαιεν
imperative ,   , αὔδησον , αὐδησάτω , αὐδήσατον , αὐδησάτων ,   , αὐδήσατε , αὐδησάντων
middle , indicative , ηὐδησάμην , ηὐδήσω , ηὐδήσατο , ηὐδήσασθον , ηὐδησάσθην , ηὐδησάμεθα , ηὐδήσασθε , ηὐδήσαντο
subjunctive , αὐδήσωμαι , αὐδήσῃ , αὐδήσηται , αὐδήσησθον , αὐδήσησθον , αὐδησώμεθα , αὐδήσησθε , αὐδήσωνται
optative , αὐδησαίμην , αὐδήσαιο , αὐδήσαιτο , αὐδήσαισθον , αὐδησαίσθην , αὐδησαίμεθα , αὐδήσαισθε , αὐδήσαιντο
imperative ,   , αὔδησαι , αὐδησάσθω , αὐδήσασθον , αὐδησάσθων ,   , αὐδήσασθε , αὐδησάσθων
passive , indicative , ηὐδήθην , ηὐδήθης , ηὐδήθη , ηὐδήθητον , ηὐδηθήτην , ηὐδήθημεν , ηὐδήθητε , ηὐδήθησαν
subjunctive , αὐδηθῶ , αὐδηθῇς , αὐδηθῇ , αὐδηθῆτον , αὐδηθῆτον , αὐδηθῶμεν , αὐδηθῆτε , αὐδηθῶσι(ν)
optative , αὐδηθείην , αὐδηθείης , αὐδηθείη , αὐδηθεῖτον,
αὐδηθείητον , αὐδηθείτην,
αὐδηθειήτην , αὐδηθεῖμεν,
αὐδηθείημεν , αὐδηθεῖτε,
αὐδηθείητε , αὐδηθεῖεν,
αὐδηθείησαν
imperative ,   , αὐδήθητι , αὐδηθήτω , αὐδήθητον , αὐδηθήτων ,   , αὐδήθητε , αὐδηθέντων
, active , middle , passive

# =>>> infinitive
 , αὐδῆσαι , αὐδήσασθαι , αὐδηθῆναι
participle , m , αὐδήσας , αὐδησάμενος , αὐδηθείς
f , αὐδήσασα , αὐδησαμένη , αὐδηθεῖσα
n , αὐδῆσαν , αὐδησάμενον , αὐδηθέν

# = Aorist: αὐδήσασκα (Epic, Ionic, iterative unaugmented)

active , indicative , αὐδήσασκα , αὐδήσασκας , αὐδήσασκε(ν) , αὐδησάσκατον , αὐδησασκάτην , αὐδησάσκαμεν , αὐδησάσκατε , αὐδήσασκαν
subjunctive , αὐδησάσκω , αὐδησάσκῃς , αὐδησάσκῃ , αὐδησάσκητον , αὐδησάσκητον , αὐδησάσκωμεν , αὐδησάσκητε , αὐδησάσκωσι(ν)
optative , αὐδησάσκαιμι , αὐδησάσκειας,
αὐδησάσκαις , αὐδησάσκειε(ν),
αὐδησάσκαι , αὐδησάσκαιτον , αὐδησασκαίτην , αὐδησάσκαιμεν , αὐδησάσκαιτε , αὐδησάσκειαν,
αὐδησάσκαιεν
imperative ,   , αὐδήσασκον , αὐδησασκάτω , αὐδησάσκατον , αὐδησασκάτων ,   , αὐδησάσκατε , αὐδησασκάντων
, active

# =>>> infinitive
 , αὐδησᾶσκαι
participle , m , αὐδησάσκας
f , αὐδησάσκασα
n , αὐδησᾶσκαν

# = Perfect: ηὔδηκα, ηὔδημαι

active , indicative , ηὔδηκα , ηὔδηκας , ηὔδηκε(ν) , ηὐδήκατον , ηὐδήκατον , ηὐδήκαμεν , ηὐδήκατε , ηὐδήκασι(ν)
subjunctive , ηὐδήκω , ηὐδήκῃς , ηὐδήκῃ , ηὐδήκητον , ηὐδήκητον , ηὐδήκωμεν , ηὐδήκητε , ηὐδήκωσι(ν)
optative , ηὐδήκοιμι,
ηὐδηκοίην , ηὐδήκοις,
ηὐδηκοίης , ηὐδήκοι,
ηὐδηκοίη , ηὐδήκοιτον , ηὐδηκοίτην , ηὐδήκοιμεν , ηὐδήκοιτε , ηὐδήκοιεν
imperative ,   , ηὔδηκε , ηὐδηκέτω , ηὐδήκετον , ηὐδηκέτων ,   , ηὐδήκετε , ηὐδηκόντων
middle/
passive , indicative , ηὔδημαι , ηὔδησαι , ηὔδηται , ηὔδησθον , ηὔδησθον , ηὐδήμεθα , ηὔδησθε , ηὔδηνται
subjunctive , ηὐδημένος ὦ , ηὐδημένος ᾖς , ηὐδημένος ᾖ , ηὐδημένω ἦτον , ηὐδημένω ἦτον , ηὐδημένοι ὦμεν , ηὐδημένοι ἦτε , ηὐδημένοι ὦσι(ν)
optative , ηὐδημένος εἴην , ηὐδημένος εἴης , ηὐδημένος εἴη , ηὐδημένοι εἴητον/εἶτον , ηὐδημένω εἰήτην/εἴτην , ηὐδημένοι εἴημεν/εἶμεν , ηὐδημένοι εἴητε/εἶτε , ηὐδημένοι εἴησαν/εἶεν
imperative ,   , ηὔδησο , ηὐδήσθω , ηὔδησθον , ηὐδήσθων ,   , ηὔδησθε , ηὐδήσθων
, active , middle/passive

# =>>> infinitive
 , ηὐδηκέναι , ηὐδῆσθαι
participle , m , ηὐδηκώς , ηὐδημένος
f , ηὐδηκυῖα , ηὐδημένη
n , ηὐδηκός , ηὐδημένον

# = Pluperfect: ηὐδήκειν, ηὐδήμην

active , indicative , ηὐδήκειν,
ηὐδήκη , ηὐδήκεις,
ηὐδήκης , ηὐδήκει(ν) , ηὐδήκετον , ηὐδηκέτην , ηὐδήκεμεν , ηὐδήκετε , ηὐδήκεσαν
middle/
passive , indicative , ηὐδήμην , ηὔδησο , ηὔδητο , ηὔδησθον , ηὐδήσθην , ηὐδήμεθα , ηὔδησθε , ηὔδηντο

# ========== αὐλέω • (auléō)

    to play on the flute
    (passive, of tunes) to be played on the flute
        (passive, of persons) to be played to, to hear music

# = Present: αὐλέω, αὐλέομαι (Uncontracted)

act.pres.ind: αὐλέω , αὐλέεις , αὐλέει , αὐλέετον , αὐλέετον , αὐλέομεν , αὐλέετε , αὐλέουσι(ν)
act.pres.sub: αὐλέω , αὐλέῃς , αὐλέῃ , αὐλέητον , αὐλέητον , αὐλέωμεν , αὐλέητε , αὐλέωσι(ν)
act.pres.opt: αὐλέοιμι , αὐλέοις , αὐλέοι , αὐλέοιτον , αὐλεοίτην , αὐλέοιμεν , αὐλέοιτε , αὐλέοιεν
act.pres.imp: αὔλεε , αὐλεέτω , αὐλέετον , αὐλεέτων ,   , αὐλέετε , αὐλεόντων
mp.pres.ind: αὐλέομαι , αὐλέῃ-αὐλέει , αὐλέεται , αὐλέεσθον , αὐλέεσθον , αὐλεόμεθα , αὐλέεσθε , αὐλέονται
mp.pres.sub: αὐλέωμαι , αὐλέῃ , αὐλέηται , αὐλέησθον , αὐλέησθον , αὐλεώμεθα , αὐλέησθε , αὐλέωνται
mp.pres.opt: αὐλεοίμην , αὐλέοιο , αὐλέοιτο , αὐλέοισθον , αὐλεοίσθην , αὐλεοίμεθα , αὐλέοισθε , αὐλέοιντο
mp.pres.imp: αὐλέου , αὐλεέσθω , αὐλέεσθον , αὐλεέσθων ,   , αὐλέεσθε , αὐλεέσθων

# =>>> infinitive
 , αὐλέειν , αὐλέεσθαι
participle , m , αὐλέων , αὐλεόμενος
f , αὐλέουσα , αὐλεομένη
n , αὐλέον , αὐλεόμενον

# = Present: αὐλῶ, αὐλοῦμαι (Contracted)

act.pres.ind: αὐλῶ , αὐλεῖς , αὐλεῖ , αὐλεῖτον , αὐλεῖτον , αὐλοῦμεν , αὐλεῖτε , αὐλοῦσι(ν)
act.pres.sub: αὐλῶ , αὐλῇς , αὐλῇ , αὐλῆτον , αὐλῆτον , αὐλῶμεν , αὐλῆτε , αὐλῶσι(ν)
act.pres.opt: αὐλοίην-αὐλοῖμι , αὐλοίης-αὐλοῖς , αὐλοίη-αὐλοῖ , αὐλοῖτον-αὐλοίητον , αὐλοίτην-αὐλοιήτην , αὐλοῖμεν-αὐλοίημεν , αὐλοῖτε-αὐλοίητε , αὐλοῖεν-αὐλοίησαν
act.pres.imp: αὔλει , αὐλείτω , αὐλεῖτον , αὐλείτων ,   , αὐλεῖτε , αὐλούντων
mp.pres.ind: αὐλοῦμαι , αὐλεῖ-αὐλῇ , αὐλεῖται , αὐλεῖσθον , αὐλεῖσθον , αὐλούμεθα , αὐλεῖσθε , αὐλοῦνται
mp.pres.sub: αὐλῶμαι , αὐλῇ , αὐλῆται , αὐλῆσθον , αὐλῆσθον , αὐλώμεθα , αὐλῆσθε , αὐλῶνται
mp.pres.opt: αὐλοίμην , αὐλοῖο , αὐλοῖτο , αὐλοῖσθον , αὐλοίσθην , αὐλοίμεθα , αὐλοῖσθε , αὐλοῖντο
mp.pres.imp: αὐλοῦ , αὐλείσθω , αὐλεῖσθον , αὐλείσθων ,   , αὐλεῖσθε , αὐλείσθων

# =>>> infinitive
 , αὐλεῖν , αὐλεῖσθαι
participle , m , αὐλῶν , αὐλούμενος
f , αὐλοῦσα , αὐλουμένη
n , αὐλοῦν , αὐλούμενον

# = Imperfect: ηὔλεον, ηὐλεόμην (Uncontracted)

active , indicative , ηὔλεον , ηὔλεες , ηὔλεε(ν) , ηὐλέετον , ηὐλεέτην , ηὐλέομεν , ηὐλέετε , ηὔλεον
middle/
passive , indicative , ηὐλεόμην , ηὐλέου , ηὐλέετο , ηὐλέεσθον , ηὐλεέσθην , ηὐλεόμεθα , ηὐλέεσθε , ηὐλέοντο

# = Imperfect: ηὔλουν, ηὐλούμην (Contracted)

active , indicative , ηὔλουν , ηὔλεις , ηὔλει , ηὐλεῖτον , ηὐλείτην , ηὐλοῦμεν , ηὐλεῖτε , ηὔλουν
middle/
passive , indicative , ηὐλούμην , ηὐλοῦ , ηὐλεῖτο , ηὐλεῖσθον , ηὐλείσθην , ηὐλούμεθα , ηὐλεῖσθε , ηὐλοῦντο

# = Future: αὐλήσω, αὐλήσομαι

active , indicative , αὐλήσω , αὐλήσεις , αὐλήσει , αὐλήσετον , αὐλήσετον , αὐλήσομεν , αὐλήσετε , αὐλήσουσι(ν)
optative , αὐλήσοιμι , αὐλήσοις , αὐλήσοι , αὐλήσοιτον , αὐλησοίτην , αὐλήσοιμεν , αὐλήσοιτε , αὐλήσοιεν
middle , indicative , αὐλήσομαι , αὐλήσῃ,
αὐλήσει , αὐλήσεται , αὐλήσεσθον , αὐλήσεσθον , αὐλησόμεθα , αὐλήσεσθε , αὐλήσονται
optative , αὐλησοίμην , αὐλήσοιο , αὐλήσοιτο , αὐλήσοισθον , αὐλησοίσθην , αὐλησοίμεθα , αὐλήσοισθε , αὐλήσοιντο
, active , middle

# =>>> infinitive
 , αὐλήσειν , αὐλήσεσθαι
participle , m , αὐλήσων , αὐλησόμενος
f , αὐλήσουσα , αὐλησομένη
n , αὐλῆσον , αὐλησόμενον

# ========== αὐξάνω • (auxánō)

    to make grow, increase
    to promote, honour, exalt
# = Present: αὐξάνω, αὐξάνομαι

act.pres.ind: αὐξάνω , αὐξάνεις , αὐξάνει , αὐξάνετον , αὐξάνετον , αὐξάνομεν , αὐξάνετε , αὐξάνουσι(ν)
act.pres.sub: αὐξάνω , αὐξάνῃς , αὐξάνῃ , αὐξάνητον , αὐξάνητον , αὐξάνωμεν , αὐξάνητε , αὐξάνωσι(ν)
act.pres.opt: αὐξάνοιμι , αὐξάνοις , αὐξάνοι , αὐξάνοιτον , αὐξανοίτην , αὐξάνοιμεν , αὐξάνοιτε , αὐξάνοιεν
act.pres.imp: αὔξανε , αὐξανέτω , αὐξάνετον , αὐξανέτων ,   , αὐξάνετε , αὐξανόντων
mp.pres.ind: αὐξάνομαι , αὐξάνῃ-αὐξάνει , αὐξάνεται , αὐξάνεσθον , αὐξάνεσθον , αὐξανόμεθα , αὐξάνεσθε , αὐξάνονται
mp.pres.sub: αὐξάνωμαι , αὐξάνῃ , αὐξάνηται , αὐξάνησθον , αὐξάνησθον , αὐξανώμεθα , αὐξάνησθε , αὐξάνωνται
mp.pres.opt: αὐξανοίμην , αὐξάνοιο , αὐξάνοιτο , αὐξάνοισθον , αὐξανοίσθην , αὐξανοίμεθα , αὐξάνοισθε , αὐξάνοιντο
mp.pres.imp: αὐξάνου , αὐξανέσθω , αὐξάνεσθον , αὐξανέσθων ,   , αὐξάνεσθε , αὐξανέσθων

# =>>> infinitive
 , αὐξάνειν , αὐξάνεσθαι
participle , m , αὐξάνων , αὐξανόμενος
f , αὐξάνουσα , αὐξανομένη
n , αὐξάνον , αὐξανόμενον

# = Imperfect: αὔξανον, αὐξανόμην

active , indicative , αὔξανον , αὔξανες , αὔξανε(ν) , αὐξάνετον , αὐξανέτην , αὐξάνομεν , αὐξάνετε , αὔξανον
middle/
passive , indicative , αὐξανόμην , αὐξάνου , αὐξάνετο , αὐξάνεσθον , αὐξανέσθην , αὐξανόμεθα , αὐξάνεσθε , αὐξάνοντο

# = Future: αὐξήσω, αὐξήσομαι, αὐξηθήσομαι

active , indicative , αὐξήσω , αὐξήσεις , αὐξήσει , αὐξήσετον , αὐξήσετον , αὐξήσομεν , αὐξήσετε , αὐξήσουσι(ν)
optative , αὐξήσοιμι , αὐξήσοις , αὐξήσοι , αὐξήσοιτον , αὐξησοίτην , αὐξήσοιμεν , αὐξήσοιτε , αὐξήσοιεν
middle , indicative , αὐξήσομαι , αὐξήσῃ,
αὐξήσει , αὐξήσεται , αὐξήσεσθον , αὐξήσεσθον , αὐξησόμεθα , αὐξήσεσθε , αὐξήσονται
optative , αὐξησοίμην , αὐξήσοιο , αὐξήσοιτο , αὐξήσοισθον , αὐξησοίσθην , αὐξησοίμεθα , αὐξήσοισθε , αὐξήσοιντο
passive , indicative , αὐξηθήσομαι , αὐξηθήσῃ , αὐξηθήσεται , αὐξηθήσεσθον , αὐξηθήσεσθον , αὐξηθησόμεθα , αὐξηθήσεσθε , αὐξηθήσονται
optative , αὐξηθησοίμην , αὐξηθήσοιο , αὐξηθήσοιτο , αὐξηθήσοισθον , αὐξηθησοίσθην , αὐξηθησοίμεθα , αὐξηθήσοισθε , αὐξηθήσοιντο
, active , middle , passive

# =>>> infinitive
 , αὐξήσειν , αὐξήσεσθαι , αὐξηθήσεσθαι
participle , m , αὐξήσων , αὐξησόμενος , αὐξηθησόμενος
f , αὐξήσουσα , αὐξησομένη , αὐξηθησομένη
n , αὐξῆσον , αὐξησόμενον , αὐξηθησόμενον

# = Aorist: ηὔξησα, ηὐξησάμην, ηὐξήθην

active , indicative , ηὔξησα , ηὔξησας , ηὔξησε(ν) , ηὐξήσατον , ηὐξησάτην , ηὐξήσαμεν , ηὐξήσατε , ηὔξησαν
subjunctive , αὐξήσω , αὐξήσῃς , αὐξήσῃ , αὐξήσητον , αὐξήσητον , αὐξήσωμεν , αὐξήσητε , αὐξήσωσι(ν)
optative , αὐξήσαιμι , αὐξήσειας,
αὐξήσαις , αὐξήσειε(ν),
αὐξήσαι , αὐξήσαιτον , αὐξησαίτην , αὐξήσαιμεν , αὐξήσαιτε , αὐξήσειαν,
αὐξήσαιεν
imperative ,   , αὔξησον , αὐξησάτω , αὐξήσατον , αὐξησάτων ,   , αὐξήσατε , αὐξησάντων
middle , indicative , ηὐξησάμην , ηὐξήσω , ηὐξήσατο , ηὐξήσασθον , ηὐξησάσθην , ηὐξησάμεθα , ηὐξήσασθε , ηὐξήσαντο
subjunctive , αὐξήσωμαι , αὐξήσῃ , αὐξήσηται , αὐξήσησθον , αὐξήσησθον , αὐξησώμεθα , αὐξήσησθε , αὐξήσωνται
optative , αὐξησαίμην , αὐξήσαιο , αὐξήσαιτο , αὐξήσαισθον , αὐξησαίσθην , αὐξησαίμεθα , αὐξήσαισθε , αὐξήσαιντο
imperative ,   , αὔξησαι , αὐξησάσθω , αὐξήσασθον , αὐξησάσθων ,   , αὐξήσασθε , αὐξησάσθων
passive , indicative , ηὐξήθην , ηὐξήθης , ηὐξήθη , ηὐξήθητον , ηὐξηθήτην , ηὐξήθημεν , ηὐξήθητε , ηὐξήθησαν
subjunctive , αὐξηθῶ , αὐξηθῇς , αὐξηθῇ , αὐξηθῆτον , αὐξηθῆτον , αὐξηθῶμεν , αὐξηθῆτε , αὐξηθῶσι(ν)
optative , αὐξηθείην , αὐξηθείης , αὐξηθείη , αὐξηθεῖτον,
αὐξηθείητον , αὐξηθείτην,
αὐξηθειήτην , αὐξηθεῖμεν,
αὐξηθείημεν , αὐξηθεῖτε,
αὐξηθείητε , αὐξηθεῖεν,
αὐξηθείησαν
imperative ,   , αὐξήθητι , αὐξηθήτω , αὐξήθητον , αὐξηθήτων ,   , αὐξήθητε , αὐξηθέντων
, active , middle , passive

# =>>> infinitive
 , αὐξῆσαι , αὐξήσασθαι , αὐξηθῆναι
participle , m , αὐξήσας , αὐξησάμενος , αὐξηθείς
f , αὐξήσασα , αὐξησαμένη , αὐξηθεῖσα
n , αὐξῆσαν , αὐξησάμενον , αὐξηθέν

# = Perfect: ηὔξηκα, ηὔξημαι

active , indicative , ηὔξηκα , ηὔξηκας , ηὔξηκε(ν) , ηὐξήκατον , ηὐξήκατον , ηὐξήκαμεν , ηὐξήκατε , ηὐξήκασι(ν)
subjunctive , ηὐξήκω , ηὐξήκῃς , ηὐξήκῃ , ηὐξήκητον , ηὐξήκητον , ηὐξήκωμεν , ηὐξήκητε , ηὐξήκωσι(ν)
optative , ηὐξήκοιμι,
ηὐξηκοίην , ηὐξήκοις,
ηὐξηκοίης , ηὐξήκοι,
ηὐξηκοίη , ηὐξήκοιτον , ηὐξηκοίτην , ηὐξήκοιμεν , ηὐξήκοιτε , ηὐξήκοιεν
imperative ,   , ηὔξηκε , ηὐξηκέτω , ηὐξήκετον , ηὐξηκέτων ,   , ηὐξήκετε , ηὐξηκόντων
middle/
passive , indicative , ηὔξημαι , ηὔξησαι , ηὔξηται , ηὔξησθον , ηὔξησθον , ηὐξήμεθα , ηὔξησθε , ηὔξηνται
subjunctive , ηὐξημένος ὦ , ηὐξημένος ᾖς , ηὐξημένος ᾖ , ηὐξημένω ἦτον , ηὐξημένω ἦτον , ηὐξημένοι ὦμεν , ηὐξημένοι ἦτε , ηὐξημένοι ὦσι(ν)
optative , ηὐξημένος εἴην , ηὐξημένος εἴης , ηὐξημένος εἴη , ηὐξημένοι εἴητον/εἶτον , ηὐξημένω εἰήτην/εἴτην , ηὐξημένοι εἴημεν/εἶμεν , ηὐξημένοι εἴητε/εἶτε , ηὐξημένοι εἴησαν/εἶεν
imperative ,   , ηὔξησο , ηὐξήσθω , ηὔξησθον , ηὐξήσθων ,   , ηὔξησθε , ηὐξήσθων
, active , middle/passive

# =>>> infinitive
 , ηὐξηκέναι , ηὐξῆσθαι
participle , m , ηὐξηκώς , ηὐξημένος
f , ηὐξηκυῖα , ηὐξημένη
n , ηὐξηκός , ηὐξημένον

# = Pluperfect: ηὐξήκειν, ηὐξήμην

active , indicative , ηὐξήκειν,
ηὐξήκη , ηὐξήκεις,
ηὐξήκης , ηὐξήκει(ν) , ηὐξήκετον , ηὐξηκέτην , ηὐξήκεμεν , ηὐξήκετε , ηὐξήκεσαν
middle/
passive , indicative , ηὐξήμην , ηὔξησο , ηὔξητο , ηὔξησθον , ηὐξήσθην , ηὐξήμεθα , ηὔξησθε , ηὔξηντο

# ========== αὔξω • (aúxō)

    Alternative form of αὐξάνω (auxánō)
# = Present: αὔξω, αὔξομαι

act.pres.ind: αὔξω , αὔξεις , αὔξει , αὔξετον , αὔξετον , αὔξομεν , αὔξετε , αὔξουσι(ν)
act.pres.sub: αὔξω , αὔξῃς , αὔξῃ , αὔξητον , αὔξητον , αὔξωμεν , αὔξητε , αὔξωσι(ν)
act.pres.opt: αὔξοιμι , αὔξοις , αὔξοι , αὔξοιτον , αὐξοίτην , αὔξοιμεν , αὔξοιτε , αὔξοιεν
act.pres.imp: αὖξε , αὐξέτω , αὔξετον , αὐξέτων ,   , αὔξετε , αὐξόντων
mp.pres.ind: αὔξομαι , αὔξῃ-αὔξει , αὔξεται , αὔξεσθον , αὔξεσθον , αὐξόμεθα , αὔξεσθε , αὔξονται
mp.pres.sub: αὔξωμαι , αὔξῃ , αὔξηται , αὔξησθον , αὔξησθον , αὐξώμεθα , αὔξησθε , αὔξωνται
mp.pres.opt: αὐξοίμην , αὔξοιο , αὔξοιτο , αὔξοισθον , αὐξοίσθην , αὐξοίμεθα , αὔξοισθε , αὔξοιντο
mp.pres.imp: αὔξου , αὐξέσθω , αὔξεσθον , αὐξέσθων ,   , αὔξεσθε , αὐξέσθων

# =>>> infinitive
 , αὔξειν , αὔξεσθαι
participle , m , αὔξων , αὐξόμενος
f , αὔξουσα , αὐξομένη
n , αὖξον , αὐξόμενον

# = Imperfect: ηὖξον, ηὐξόμην

active , indicative , ηὖξον , ηὖξες , ηὖξε(ν) , ηὔξετον , ηὐξέτην , ηὔξομεν , ηὔξετε , ηὖξον
middle/
passive , indicative , ηὐξόμην , ηὔξου , ηὔξετο , ηὔξεσθον , ηὐξέσθην , ηὐξόμεθα , ηὔξεσθε , ηὔξοντο

# = Future: αὐξήσω, αὐξήσομαι, αὐξηθήσομαι

active , indicative , αὐξήσω , αὐξήσεις , αὐξήσει , αὐξήσετον , αὐξήσετον , αὐξήσομεν , αὐξήσετε , αὐξήσουσι(ν)
optative , αὐξήσοιμι , αὐξήσοις , αὐξήσοι , αὐξήσοιτον , αὐξησοίτην , αὐξήσοιμεν , αὐξήσοιτε , αὐξήσοιεν
middle , indicative , αὐξήσομαι , αὐξήσῃ,
αὐξήσει , αὐξήσεται , αὐξήσεσθον , αὐξήσεσθον , αὐξησόμεθα , αὐξήσεσθε , αὐξήσονται
optative , αὐξησοίμην , αὐξήσοιο , αὐξήσοιτο , αὐξήσοισθον , αὐξησοίσθην , αὐξησοίμεθα , αὐξήσοισθε , αὐξήσοιντο
passive , indicative , αὐξηθήσομαι , αὐξηθήσῃ , αὐξηθήσεται , αὐξηθήσεσθον , αὐξηθήσεσθον , αὐξηθησόμεθα , αὐξηθήσεσθε , αὐξηθήσονται
optative , αὐξηθησοίμην , αὐξηθήσοιο , αὐξηθήσοιτο , αὐξηθήσοισθον , αὐξηθησοίσθην , αὐξηθησοίμεθα , αὐξηθήσοισθε , αὐξηθήσοιντο
, active , middle , passive

# =>>> infinitive
 , αὐξήσειν , αὐξήσεσθαι , αὐξηθήσεσθαι
participle , m , αὐξήσων , αὐξησόμενος , αὐξηθησόμενος
f , αὐξήσουσα , αὐξησομένη , αὐξηθησομένη
n , αὐξῆσον , αὐξησόμενον , αὐξηθησόμενον

# = Aorist: ηὔξησα, ηὐξησάμην, ηὐξήθην

active , indicative , ηὔξησα , ηὔξησας , ηὔξησε(ν) , ηὐξήσατον , ηὐξησάτην , ηὐξήσαμεν , ηὐξήσατε , ηὔξησαν
subjunctive , αὐξήσω , αὐξήσῃς , αὐξήσῃ , αὐξήσητον , αὐξήσητον , αὐξήσωμεν , αὐξήσητε , αὐξήσωσι(ν)
optative , αὐξήσαιμι , αὐξήσειας,
αὐξήσαις , αὐξήσειε(ν),
αὐξήσαι , αὐξήσαιτον , αὐξησαίτην , αὐξήσαιμεν , αὐξήσαιτε , αὐξήσειαν,
αὐξήσαιεν
imperative ,   , αὔξησον , αὐξησάτω , αὐξήσατον , αὐξησάτων ,   , αὐξήσατε , αὐξησάντων
middle , indicative , ηὐξησάμην , ηὐξήσω , ηὐξήσατο , ηὐξήσασθον , ηὐξησάσθην , ηὐξησάμεθα , ηὐξήσασθε , ηὐξήσαντο
subjunctive , αὐξήσωμαι , αὐξήσῃ , αὐξήσηται , αὐξήσησθον , αὐξήσησθον , αὐξησώμεθα , αὐξήσησθε , αὐξήσωνται
optative , αὐξησαίμην , αὐξήσαιο , αὐξήσαιτο , αὐξήσαισθον , αὐξησαίσθην , αὐξησαίμεθα , αὐξήσαισθε , αὐξήσαιντο
imperative ,   , αὔξησαι , αὐξησάσθω , αὐξήσασθον , αὐξησάσθων ,   , αὐξήσασθε , αὐξησάσθων
passive , indicative , ηὐξήθην , ηὐξήθης , ηὐξήθη , ηὐξήθητον , ηὐξηθήτην , ηὐξήθημεν , ηὐξήθητε , ηὐξήθησαν
subjunctive , αὐξηθῶ , αὐξηθῇς , αὐξηθῇ , αὐξηθῆτον , αὐξηθῆτον , αὐξηθῶμεν , αὐξηθῆτε , αὐξηθῶσι(ν)
optative , αὐξηθείην , αὐξηθείης , αὐξηθείη , αὐξηθεῖτον,
αὐξηθείητον , αὐξηθείτην,
αὐξηθειήτην , αὐξηθεῖμεν,
αὐξηθείημεν , αὐξηθεῖτε,
αὐξηθείητε , αὐξηθεῖεν,
αὐξηθείησαν
imperative ,   , αὐξήθητι , αὐξηθήτω , αὐξήθητον , αὐξηθήτων ,   , αὐξήθητε , αὐξηθέντων
, active , middle , passive

# =>>> infinitive
 , αὐξῆσαι , αὐξήσασθαι , αὐξηθῆναι
participle , m , αὐξήσας , αὐξησάμενος , αὐξηθείς
f , αὐξήσασα , αὐξησαμένη , αὐξηθεῖσα
n , αὐξῆσαν , αὐξησάμενον , αὐξηθέν

# = Perfect: ηὔξηκα, ηὔξημαι

active , indicative , ηὔξηκα , ηὔξηκας , ηὔξηκε(ν) , ηὐξήκατον , ηὐξήκατον , ηὐξήκαμεν , ηὐξήκατε , ηὐξήκασι(ν)
subjunctive , ηὐξήκω , ηὐξήκῃς , ηὐξήκῃ , ηὐξήκητον , ηὐξήκητον , ηὐξήκωμεν , ηὐξήκητε , ηὐξήκωσι(ν)
optative , ηὐξήκοιμι,
ηὐξηκοίην , ηὐξήκοις,
ηὐξηκοίης , ηὐξήκοι,
ηὐξηκοίη , ηὐξήκοιτον , ηὐξηκοίτην , ηὐξήκοιμεν , ηὐξήκοιτε , ηὐξήκοιεν
imperative ,   , ηὔξηκε , ηὐξηκέτω , ηὐξήκετον , ηὐξηκέτων ,   , ηὐξήκετε , ηὐξηκόντων
middle/
passive , indicative , ηὔξημαι , ηὔξησαι , ηὔξηται , ηὔξησθον , ηὔξησθον , ηὐξήμεθα , ηὔξησθε , ηὔξηνται
subjunctive , ηὐξημένος ὦ , ηὐξημένος ᾖς , ηὐξημένος ᾖ , ηὐξημένω ἦτον , ηὐξημένω ἦτον , ηὐξημένοι ὦμεν , ηὐξημένοι ἦτε , ηὐξημένοι ὦσι(ν)
optative , ηὐξημένος εἴην , ηὐξημένος εἴης , ηὐξημένος εἴη , ηὐξημένοι εἴητον/εἶτον , ηὐξημένω εἰήτην/εἴτην , ηὐξημένοι εἴημεν/εἶμεν , ηὐξημένοι εἴητε/εἶτε , ηὐξημένοι εἴησαν/εἶεν
imperative ,   , ηὔξησο , ηὐξήσθω , ηὔξησθον , ηὐξήσθων ,   , ηὔξησθε , ηὐξήσθων
, active , middle/passive

# =>>> infinitive
 , ηὐξηκέναι , ηὐξῆσθαι
participle , m , ηὐξηκώς , ηὐξημένος
f , ηὐξηκυῖα , ηὐξημένη
n , ηὐξηκός , ηὐξημένον

# = Pluperfect: ηὐξήκειν, ηὐξήμην

active , indicative , ηὐξήκειν,
ηὐξήκη , ηὐξήκεις,
ηὐξήκης , ηὐξήκει(ν) , ηὐξήκετον , ηὐξηκέτην , ηὐξήκεμεν , ηὐξήκετε , ηὐξήκεσαν
middle/
passive , indicative , ηὐξήμην , ηὔξησο , ηὔξητο , ηὔξησθον , ηὐξήσθην , ηὐξήμεθα , ηὔξησθε , ηὔξηντο

# ========== ἀφαιρέω • (aphairéō)

    to take away [+accusative = something] [+genitive or dative = from someone]; or [+genitive = something] [+accusative = something]
    (middle)
        to deprive of [+accusative = something]
        to prevent someone [+
# =>>> infinitive
 = from doing]
        with εἰς ἐλευθερίαν (eis eleutheríān): to free someone
    (passive) to be robbed; to have something taken, to be deprived of [+accusative = something]
Conjugation

# = Present: ἀφαιρέω, ἀφαιρέομαι (Uncontracted)

act.pres.ind: ἀφαιρέω , ἀφαιρέεις , ἀφαιρέει , ἀφαιρέετον , ἀφαιρέετον , ἀφαιρέομεν , ἀφαιρέετε , ἀφαιρέουσι(ν)
act.pres.sub: ἀφαιρέω , ἀφαιρέῃς , ἀφαιρέῃ , ἀφαιρέητον , ἀφαιρέητον , ἀφαιρέωμεν , ἀφαιρέητε , ἀφαιρέωσι(ν)
act.pres.opt: ἀφαιρέοιμι , ἀφαιρέοις , ἀφαιρέοι , ἀφαιρέοιτον , ἀφαιρεοίτην , ἀφαιρέοιμεν , ἀφαιρέοιτε , ἀφαιρέοιεν
act.pres.imp: ἀφαίρεε , ἀφαιρεέτω , ἀφαιρέετον , ἀφαιρεέτων ,   , ἀφαιρέετε , ἀφαιρεόντων
mp.pres.ind: ἀφαιρέομαι , ἀφαιρέῃ-ἀφαιρέει , ἀφαιρέεται , ἀφαιρέεσθον , ἀφαιρέεσθον , ἀφαιρεόμεθα , ἀφαιρέεσθε , ἀφαιρέονται
mp.pres.sub: ἀφαιρέωμαι , ἀφαιρέῃ , ἀφαιρέηται , ἀφαιρέησθον , ἀφαιρέησθον , ἀφαιρεώμεθα , ἀφαιρέησθε , ἀφαιρέωνται
mp.pres.opt: ἀφαιρεοίμην , ἀφαιρέοιο , ἀφαιρέοιτο , ἀφαιρέοισθον , ἀφαιρεοίσθην , ἀφαιρεοίμεθα , ἀφαιρέοισθε , ἀφαιρέοιντο
mp.pres.imp: ἀφαιρέου , ἀφαιρεέσθω , ἀφαιρέεσθον , ἀφαιρεέσθων ,   , ἀφαιρέεσθε , ἀφαιρεέσθων

# =>>> infinitive
 , ἀφαιρέειν , ἀφαιρέεσθαι
participle , m , ἀφαιρέων , ἀφαιρεόμενος
f , ἀφαιρέουσα , ἀφαιρεομένη
n , ἀφαιρέον , ἀφαιρεόμενον

# = Present: ἀφαιρῶ, ἀφαιροῦμαι (Contracted)

act.pres.ind: ἀφαιρῶ , ἀφαιρεῖς , ἀφαιρεῖ , ἀφαιρεῖτον , ἀφαιρεῖτον , ἀφαιροῦμεν , ἀφαιρεῖτε , ἀφαιροῦσι(ν)
act.pres.sub: ἀφαιρῶ , ἀφαιρῇς , ἀφαιρῇ , ἀφαιρῆτον , ἀφαιρῆτον , ἀφαιρῶμεν , ἀφαιρῆτε , ἀφαιρῶσι(ν)
act.pres.opt: ἀφαιροίην-ἀφαιροῖμι , ἀφαιροίης-ἀφαιροῖς , ἀφαιροίη-ἀφαιροῖ , ἀφαιροῖτον-ἀφαιροίητον , ἀφαιροίτην-ἀφαιροιήτην , ἀφαιροῖμεν-ἀφαιροίημεν , ἀφαιροῖτε-ἀφαιροίητε , ἀφαιροῖεν-ἀφαιροίησαν
act.pres.imp: ἀφαίρει , ἀφαιρείτω , ἀφαιρεῖτον , ἀφαιρείτων ,   , ἀφαιρεῖτε , ἀφαιρούντων
mp.pres.ind: ἀφαιροῦμαι , ἀφαιρεῖ-ἀφαιρῇ , ἀφαιρεῖται , ἀφαιρεῖσθον , ἀφαιρεῖσθον , ἀφαιρούμεθα , ἀφαιρεῖσθε , ἀφαιροῦνται
mp.pres.sub: ἀφαιρῶμαι , ἀφαιρῇ , ἀφαιρῆται , ἀφαιρῆσθον , ἀφαιρῆσθον , ἀφαιρώμεθα , ἀφαιρῆσθε , ἀφαιρῶνται
mp.pres.opt: ἀφαιροίμην , ἀφαιροῖο , ἀφαιροῖτο , ἀφαιροῖσθον , ἀφαιροίσθην , ἀφαιροίμεθα , ἀφαιροῖσθε , ἀφαιροῖντο
mp.pres.imp: ἀφαιροῦ , ἀφαιρείσθω , ἀφαιρεῖσθον , ἀφαιρείσθων ,   , ἀφαιρεῖσθε , ἀφαιρείσθων

# =>>> infinitive
 , ἀφαιρεῖν , ἀφαιρεῖσθαι
participle , m , ἀφαιρῶν , ἀφαιρούμενος
f , ἀφαιροῦσα , ἀφαιρουμένη
n , ἀφαιροῦν , ἀφαιρούμενον

# = Imperfect: ἀφῄρεον, ἀφῃρεόμην (Uncontracted)

active , indicative , ἀφῄρεον , ἀφῄρεες , ἀφῄρεε(ν) , ἀφῃρέετον , ἀφῃρεέτην , ἀφῃρέομεν , ἀφῃρέετε , ἀφῄρεον
middle/
passive , indicative , ἀφῃρεόμην , ἀφῃρέου , ἀφῃρέετο , ἀφῃρέεσθον , ἀφῃρεέσθην , ἀφῃρεόμεθα , ἀφῃρέεσθε , ἀφῃρέοντο

# = Imperfect: ἀφῄρουν, ἀφῃρούμην (Contracted)

active , indicative , ἀφῄρουν , ἀφῄρεις , ἀφῄρει , ἀφῃρεῖτον , ἀφῃρείτην , ἀφῃροῦμεν , ἀφῃρεῖτε , ἀφῄρουν
middle/
passive , indicative , ἀφῃρούμην , ἀφῃροῦ , ἀφῃρεῖτο , ἀφῃρεῖσθον , ἀφῃρείσθην , ἀφῃρούμεθα , ἀφῃρεῖσθε , ἀφῃροῦντο

# = Future: ἀφαιρήσω, ἀφαιρήσομαι, ἀφαιρεθήσομαι

active , indicative , ἀφαιρήσω , ἀφαιρήσεις , ἀφαιρήσει , ἀφαιρήσετον , ἀφαιρήσετον , ἀφαιρήσομεν , ἀφαιρήσετε , ἀφαιρήσουσι(ν)
optative , ἀφαιρήσοιμι , ἀφαιρήσοις , ἀφαιρήσοι , ἀφαιρήσοιτον , ἀφαιρησοίτην , ἀφαιρήσοιμεν , ἀφαιρήσοιτε , ἀφαιρήσοιεν
middle , indicative , ἀφαιρήσομαι , ἀφαιρήσῃ,
ἀφαιρήσει , ἀφαιρήσεται , ἀφαιρήσεσθον , ἀφαιρήσεσθον , ἀφαιρησόμεθα , ἀφαιρήσεσθε , ἀφαιρήσονται
optative , ἀφαιρησοίμην , ἀφαιρήσοιο , ἀφαιρήσοιτο , ἀφαιρήσοισθον , ἀφαιρησοίσθην , ἀφαιρησοίμεθα , ἀφαιρήσοισθε , ἀφαιρήσοιντο
passive , indicative , ἀφαιρεθήσομαι , ἀφαιρεθήσῃ , ἀφαιρεθήσεται , ἀφαιρεθήσεσθον , ἀφαιρεθήσεσθον , ἀφαιρεθησόμεθα , ἀφαιρεθήσεσθε , ἀφαιρεθήσονται
optative , ἀφαιρεθησοίμην , ἀφαιρεθήσοιο , ἀφαιρεθήσοιτο , ἀφαιρεθήσοισθον , ἀφαιρεθησοίσθην , ἀφαιρεθησοίμεθα , ἀφαιρεθήσοισθε , ἀφαιρεθήσοιντο
, active , middle , passive

# =>>> infinitive
 , ἀφαιρήσειν , ἀφαιρήσεσθαι , ἀφαιρεθήσεσθαι
participle , m , ἀφαιρήσων , ἀφαιρησόμενος , ἀφαιρεθησόμενος
f , ἀφαιρήσουσα , ἀφαιρησομένη , ἀφαιρεθησομένη
n , ἀφαιρῆσον , ἀφαιρησόμενον , ἀφαιρεθησόμενον

# = Future: ἀφελέομαι (Koine, contracted)

middle , indicative , ἀφελέομαι , ἀφελεῖαι , ἀφελεῖται , ἀφελεῖσθον , ἀφελεῖσθον , ἀφελεόμεθα , ἀφελεῖσθε , ἀφελέονται
optative , ἀφελεοίμην , ἀφελέοιο , ἀφελέοιτο , ἀφελέοισθον , ἀφελεοίσθην , ἀφελεοίμεθα , ἀφελέοισθε , ἀφελέοιντο
, , middle

# =>>> infinitive
 , , ἀφελεῖσθαι
participle , m , , ἀφελεόμενος
f , , ἀφελεομένη
n , , ἀφελεόμενον
 , Dialects other than Attic are not well attested. Some forms are based on conjecture. Use with caution. For more details, see Appendix:Ancient Greek dialectal conjugation.
# = Aorist: ἄφειλον, ἀφειλόμην, ἀφῃρέθην

active , indicative , ἄφειλον , ἄφειλες , ἄφειλε(ν) , ἀφείλετον , ἀφειλέτην , ἀφείλομεν , ἀφείλετε , ἄφειλον
subjunctive , ἀφέλω , ἀφέλῃς , ἀφέλῃ , ἀφέλητον , ἀφέλητον , ἀφέλωμεν , ἀφέλητε , ἀφέλωσι(ν)
optative , ἀφέλοιμι , ἀφέλοις , ἀφέλοι , ἀφέλοιτον , ἀφελοίτην , ἀφέλοιμεν , ἀφέλοιτε , ἀφέλοιεν
imperative ,   , ἄφελε , ἀφελέτω , ἀφέλετον , ἀφελέτων ,   , ἀφέλετε , ἀφελόντων
middle , indicative , ἀφειλόμην , ἀφείλου , ἀφείλετο , ἀφείλεσθον , ἀφειλέσθην , ἀφειλόμεθα , ἀφείλεσθε , ἀφείλοντο
subjunctive , ἀφέλωμαι , ἀφέλῃ , ἀφέληται , ἀφέλησθον , ἀφέλησθον , ἀφελώμεθα , ἀφέλησθε , ἀφέλωνται
optative , ἀφελοίμην , ἀφέλοιο , ἀφέλοιτο , ἀφέλοισθον , ἀφελοίσθην , ἀφελοίμεθα , ἀφέλοισθε , ἀφέλοιντο
imperative ,   , ἀφελοῦ , ἀφελέσθω , ἀφέλεσθον , ἀφελέσθων ,   , ἀφέλεσθε , ἀφελέσθων
passive , indicative , ἀφῃρέθην , ἀφῃρέθης , ἀφῃρέθη , ἀφῃρέθητον , ἀφῃρεθήτην , ἀφῃρέθημεν , ἀφῃρέθητε , ἀφῃρέθησαν
subjunctive , ἀφαιρεθῶ , ἀφαιρεθῇς , ἀφαιρεθῇ , ἀφαιρεθῆτον , ἀφαιρεθῆτον , ἀφαιρεθῶμεν , ἀφαιρεθῆτε , ἀφαιρεθῶσι(ν)
optative , ἀφαιρεθείην , ἀφαιρεθείης , ἀφαιρεθείη , ἀφαιρεθεῖτον,
ἀφαιρεθείητον , ἀφαιρεθείτην,
ἀφαιρεθειήτην , ἀφαιρεθεῖμεν,
ἀφαιρεθείημεν , ἀφαιρεθεῖτε,
ἀφαιρεθείητε , ἀφαιρεθεῖεν,
ἀφαιρεθείησαν
imperative ,   , ἀφαιρέθητι , ἀφαιρεθήτω , ἀφαιρέθητον , ἀφαιρεθήτων ,   , ἀφαιρέθητε , ἀφαιρεθέντων
, active , middle , passive

# =>>> infinitive
 , ἀφελεῖν , ἀφελέσθαι , ἀφαιρεθῆναι
participle , m , ἀφελών , ἀφελόμενος , ἀφαιρεθείς
f , ἀφελοῦσα , ἀφελομένη , ἀφαιρεθεῖσα
n , ἀφελόν , ἀφελόμενον , ἀφαιρεθέν

# = Aorist: ἀφῄρησα

active , indicative , ἀφῄρησα , ἀφῄρησας , ἀφῄρησε(ν) , ἀφῃρήσατον , ἀφῃρησάτην , ἀφῃρήσαμεν , ἀφῃρήσατε , ἀφῄρησαν
subjunctive , ἀφαιρήσω , ἀφαιρήσῃς , ἀφαιρήσῃ , ἀφαιρήσητον , ἀφαιρήσητον , ἀφαιρήσωμεν , ἀφαιρήσητε , ἀφαιρήσωσι(ν)
optative , ἀφαιρήσαιμι , ἀφαιρήσειας,
ἀφαιρήσαις , ἀφαιρήσειε(ν),
ἀφαιρήσαι , ἀφαιρήσαιτον , ἀφαιρησαίτην , ἀφαιρήσαιμεν , ἀφαιρήσαιτε , ἀφαιρήσειαν,
ἀφαιρήσαιεν
imperative ,   , ἀφαίρησον , ἀφαιρησάτω , ἀφαιρήσατον , ἀφαιρησάτων ,   , ἀφαιρήσατε , ἀφαιρησάντων
, active

# =>>> infinitive
 , ἀφαιρῆσαι
participle , m , ἀφαιρήσας
f , ἀφαιρήσασα
n , ἀφαιρῆσαν

# = Perfect: ἀφῄρημαι

middle/
passive , indicative , ἀφῄρημαι , ἀφῄρησαι , ἀφῄρηται , ἀφῄρησθον , ἀφῄρησθον , ἀφῃρήμεθα , ἀφῄρησθε , ἀφῄρηνται
subjunctive , ἀφῃρημένος ὦ , ἀφῃρημένος ᾖς , ἀφῃρημένος ᾖ , ἀφῃρημένω ἦτον , ἀφῃρημένω ἦτον , ἀφῃρημένοι ὦμεν , ἀφῃρημένοι ἦτε , ἀφῃρημένοι ὦσι(ν)
optative , ἀφῃρημένος εἴην , ἀφῃρημένος εἴης , ἀφῃρημένος εἴη , ἀφῃρημένοι εἴητον/εἶτον , ἀφῃρημένω εἰήτην/εἴτην , ἀφῃρημένοι εἴημεν/εἶμεν , ἀφῃρημένοι εἴητε/εἶτε , ἀφῃρημένοι εἴησαν/εἶεν
imperative ,   , ἀφῄρησο , ἀφῃρήσθω , ἀφῄρησθον , ἀφῃρήσθων ,   , ἀφῄρησθε , ἀφῃρήσθων
, , middle/passive

# =>>> infinitive
 , , ἀφῃρῆσθαι
participle , m , , ἀφῃρημένος
f , , ἀφῃρημένη
n , , ἀφῃρημένον

# = Perfect: ἀπαραίρημαι (Ionic)

middle/
passive , indicative , ἀπαραίρημαι , ἀπαραίρησαι , ἀπαραίρηται , ἀπαραίρησθον , ἀπαραίρησθον , ἀπαραιρήμεθα , ἀπαραίρησθε , ἀπαραίρηνται
subjunctive , ἀπαραιρημένος ὦ , ἀπαραιρημένος ᾖς , ἀπαραιρημένος ᾖ , ἀπαραιρημένω ἦτον , ἀπαραιρημένω ἦτον , ἀπαραιρημένοι ὦμεν , ἀπαραιρημένοι ἦτε , ἀπαραιρημένοι ὦσι(ν)
optative , ἀπαραιρημένος εἴην , ἀπαραιρημένος εἴης , ἀπαραιρημένος εἴη , ἀπαραιρημένοι εἴητον/εἶτον , ἀπαραιρημένω εἰήτην/εἴτην , ἀπαραιρημένοι εἴημεν/εἶμεν , ἀπαραιρημένοι εἴητε/εἶτε , ἀπαραιρημένοι εἴησαν/εἶεν
imperative ,   , ἀπαραίρησο , ἀπαραιρήσθω , ἀπαραίρησθον , ἀπαραιρήσθων ,   , ἀπαραίρησθε , ἀπαραιρήσθων
, , middle/passive

# =>>> infinitive
 , , ἀπαραιρῆσθαι
participle , m , , ἀπαραιρημένος
f , , ἀπαραιρημένη
n , , ἀπαραιρημένον

# ========== ἀφέλκω • (aphélkō)

    to drag off
# ========== ἀφίημι • (aphī́ēmi)

    to send forth, discharge, emit
        to let fall from one's grasp
        (in prose) to send forth, dispatch
        to give up or hand over
    to send away
        (of people)
            to let go, loose, set free
            to let go, dissolve, disband, break up, dismiss
            to put away, divorce
            to let go as an ἄφετος (áphetos)
        (of things) to get rid of, shed, give up
            (with πλοῖον (ploîon)) to set sail
            (law) to remit, excuse
    to leave alone, pass by, not notice
        (with accusative and infitive) to donate to public property
    (with accusative and
# =>>> infinitive
) to allow, let, permit

        Antonyms: ἐμποδίζω (empodízō)
    (seemingly intransitive) to break up, march, sail
        (with
# =>>> infinitive
) to give up doing
    (in middle voice) to send forth from oneself
        to loose something of one's own
        (often in Attic, with genitive) to let go of

# = Present: ἀφίημι, ἀφίεμαι

act.pres.ind: ἀφίημι , ἀφίης , ἀφίησι(ν) , ἀφίετον , ἀφίετον , ἀφίεμεν , ἀφίετε , ἀφιέασι(ν)
act.pres.sub: ἀφιῶ , ἀφιῇς , ἀφιῇ , ἀφιῆτον , ἀφιῆτον , ἀφιῶμεν , ἀφιῆτε , ἀφιῶσι(ν)
act.pres.opt: ἀφιείην , ἀφιείης , ἀφιείη , ἀφιεῖτον-ἀφιείητον , ἀφιείτην-ἀφιειήτην , ἀφιεῖμεν-ἀφιείημεν , ἀφιεῖτε-ἀφιείητε , ἀφιεῖεν-ἀφιείησαν
act.pres.imp: ἀφίει , ἀφιέτω , ἀφίετον , ἀφιέτων ,   , ἀφίετε , ἀφιέντων
mp.pres.ind: ἀφίεμαι , ἀφίεσαι , ἀφίεται , ἀφίεσθον , ἀφίεσθον , ἀφιέμεθα , ἀφίεσθε , ἀφίενται
mp.pres.sub: ἀφιῶμαι , ἀφιῇ , ἀφιῆται , ἀφιῆσθον , ἀφιῆσθον , ἀφιώμεθα , ἀφιῆσθε , ἀφιῶνται
mp.pres.opt: ἀφιείμην , ἀφιεῖο , ἀφιεῖτο-ἀφιοῖτο , ἀφιεῖσθον-ἀφιοῖσθον , ἀφιείσθην-ἀφιοίσθην , ἀφιείμεθα-ἀφιοίμεθα , ἀφιεῖσθε-ἀφιοῖσθε , ἀφιεῖντο-ἀφιοῖντο
mp.pres.imp: ἀφίεσο , ἀφιέσθω , ἀφίεσθον , ἀφιέσθων ,   , ἀφίεσθε , ἀφιέσθων

# =>>> infinitive
 , ἀφιέναι , ἀφίεσθαι
participle , m , ἀφιείς , ἀφιέμενος
f , ἀφιεῖσα , ἀφιεμένη
n , ἀφιέν , ἀφιέμενον

# = Imperfect: ἀφίην, ἀφιέμην

active , indicative , ἀφίην , ἀφίεις , ἀφίει , ἀφίετον , ἀφιέτην , ἀφίεμεν , ἀφίετε , ἀφίεσαν
middle/
passive , indicative , ἀφιέμην , ἀφίεσο , ἀφίετο , ἀφίεσθον , ἀφιέσθην , ἀφιέμεθα , ἀφίεσθε , ἀφίεντο

# = Imperfect: ἠφίην, ἠφιέμην

active , indicative , ἠφίην , ἠφίεις , ἠφίει , ἠφίετον , ἠφιέτην , ἠφίεμεν , ἠφίετε , ἠφίεσαν
middle/
passive , indicative , ἠφιέμην , ἠφίεσο , ἠφίετο , ἠφίεσθον , ἠφιέσθην , ἠφιέμεθα , ἠφίεσθε , ἠφίεντο

# = Future: ἀφήσω, ἀφήσομαι, ἀφεθήσομαι

active , indicative , ἀφήσω , ἀφήσεις , ἀφήσει , ἀφήσετον , ἀφήσετον , ἀφήσομεν , ἀφήσετε , ἀφήσουσι(ν)
optative , ἀφήσοιμι , ἀφήσοις , ἀφήσοι , ἀφήσοιτον , ἀφησοίτην , ἀφήσοιμεν , ἀφήσοιτε , ἀφήσοιεν
middle , indicative , ἀφήσομαι , ἀφήσῃ,
ἀφήσει , ἀφήσεται , ἀφήσεσθον , ἀφήσεσθον , ἀφησόμεθα , ἀφήσεσθε , ἀφήσονται
optative , ἀφησοίμην , ἀφήσοιο , ἀφήσοιτο , ἀφήσοισθον , ἀφησοίσθην , ἀφησοίμεθα , ἀφήσοισθε , ἀφήσοιντο
passive , indicative , ἀφεθήσομαι , ἀφεθήσῃ , ἀφεθήσεται , ἀφεθήσεσθον , ἀφεθήσεσθον , ἀφεθησόμεθα , ἀφεθήσεσθε , ἀφεθήσονται
optative , ἀφεθησοίμην , ἀφεθήσοιο , ἀφεθήσοιτο , ἀφεθήσοισθον , ἀφεθησοίσθην , ἀφεθησοίμεθα , ἀφεθήσοισθε , ἀφεθήσοιντο
, active , middle , passive

# =>>> infinitive
 , ἀφήσειν , ἀφήσεσθαι , ἀφεθήσεσθαι
participle , m , ἀφήσων , ἀφησόμενος , ἀφεθησόμενος
f , ἀφήσουσα , ἀφησομένη , ἀφεθησομένη
n , ἀφῆσον , ἀφησόμενον , ἀφεθησόμενον

# = Future: ἀπήσω, ἀπήσομαι (Ionic)

active , indicative , ἀπήσω , ἀπήσεις , ἀπήσει , ἀπήσετον , ἀπήσετον , ἀπήσομεν , ἀπήσετε , ἀπήσουσι(ν)
optative , ἀπήσοιμι , ἀπήσοις , ἀπήσοι , ἀπήσοιτον , ἀπησοίτην , ἀπήσοιμεν , ἀπήσοιτε , ἀπήσοιεν
middle , indicative , ἀπήσομαι , ἀπήσεαι , ἀπήσεται , ἀπήσεσθον , ἀπήσεσθον , ἀπησόμεθα , ἀπήσεσθε , ἀπήσονται
optative , ἀπησοίμην , ἀπήσοιο , ἀπήσοιτο , ἀπήσοισθον , ἀπησοίσθην , ἀπησοίμεθα , ἀπήσοισθε , ἀπησοίατο
, active , middle

# =>>> infinitive
 , ἀπήσειν , ἀπήσεσθαι
participle , m , ἀπήσων , ἀπησόμενος
f , ἀπήσουσα , ἀπησομένη
n , ἀπῆσον , ἀπησόμενον
 , Dialects other than Attic are not well attested. Some forms are based on conjecture. Use with caution. For more details, see Appendix:Ancient Greek dialectal conjugation.
# = Aorist: ἀφῆκα, ἀφηκάμην

active , indicative , ἀφῆκα , ἀφῆκας , ἀφῆκε(ν) , ἀφήκατον , ἀφηκάτην , ἀφήκαμεν , ἀφήκατε , ἀφῆκαν
middle , indicative , ἀφηκάμην , ἀφήκω , ἀφήκατο , ἀφήκασθον , ἀφηκάσθην , ἀφηκάμεθα , ἀφήκασθε , ἀφήκαντο

# = Aorist: ἀπῆκα, ἀπηκάμην (Ionic)

active , indicative , ἀπῆκα , ἀπῆκας , ἀπῆκε(ν) , ἀπήκατον , ἀπηκάτην , ἀπήκαμεν , ἀπήκατε , ἀπῆκαν
middle , indicative , ἀπηκάμην , ἀπήκω , ἀπήκατο , ἀπήκασθον , ἀπηκάσθην , ἀπηκάμεθα , ἀπήκασθε , ἀπήκαντο
 , Dialects other than Attic are not well attested. Some forms are based on conjecture. Use with caution. For more details, see Appendix:Ancient Greek dialectal conjugation.
# = Aorist: ἀφέηκα, ἀφεηκάμην (Epic)

active , indicative , ἀφέηκα , ἀφέηκας , ἀφέηκε(ν) , ἀφεήκατον , ἀφεηκάτην , ἀφεήκαμεν , ἀφεήκατε , ἀφέηκαν
middle , indicative , ἀφεηκάμην , ἀφεήκω , ἀφεήκατο , ἀφεήκασθον , ἀφεηκάσθην , ἀφεηκάμε(σ)θα , ἀφεήκασθε , ἀφεήκαντο
 , Dialects other than Attic are not well attested. Some forms are based on conjecture. Use with caution. For more details, see Appendix:Ancient Greek dialectal conjugation.
# = Aorist: ἀφείμην, ἀφέθην

active , indicative ,   ,   ,   , ἀφεῖτον , ἀφείτην , ἀφεῖμεν , ἀφεῖτε , ἀφεῖσαν
subjunctive , ἀφειθῶ , ἀφειθῇς , ἀφειθῇ , ἀφειθῆτον , ἀφειθῆτον , ἀφειθῶμεν , ἀφειθῆτε , ἀφειθῶσι(ν)
optative , ἀφειθείην , ἀφειθείης , ἀφειθείη , ἀφειθεῖτον,
ἀφειθείητον , ἀφειθείτην,
ἀφειθειήτην , ἀφειθεῖμεν,
ἀφειθείημεν , ἀφειθεῖτε,
ἀφειθείητε , ἀφειθεῖεν,
ἀφειθείησαν
imperative ,   , ἀφειθές , ἀφειθέτω , ἀφειθέτον , ἀφειθέτων ,   , ἀφειθέτε , ἀφειθέντων
middle , indicative , ἀφείμην , ἀφεῖσο , ἀφεῖτο , ἀφεῖσθον , ἀφείσθην , ἀφείμεθα , ἀφεῖσθε , ἀφεῖντο
subjunctive , ἀφειθῶμαι , ἀφειθῇ , ἀφειθῆται , ἀφειθῆσθον , ἀφειθῆσθον , ἀφειθώμεθα , ἀφειθῆσθε , ἀφειθῶνται
optative , ἀφειθείμην , ἀφειθεῖο , ἀφειθεῖτο,
ἀφειθοῖτο , ἀφειθεῖσθον , ἀφειθείσθην , ἀφειθείμεθα , ἀφειθεῖσθε , ἀφειθεῖντο
imperative ,   , ἀφειθοῦ , ἀφειθέσθω , ἀφειθέσθον , ἀφειθέσθων ,   , ἀφειθέσθε , ἀφειθέσθων
passive , indicative , ἀφέθην , ἀφέθης , ἀφέθη , ἀφέθητον , ἀφεθήτην , ἀφέθημεν , ἀφέθητε , ἀφέθησαν
subjunctive , ῶ , ῇς , ῇ , ῆτον , ῆτον , ῶμεν , ῆτε , ῶσι(ν)
optative , είην , είης , είη , εῖτον,
είητον , είτην,
ειήτην , εῖμεν,
είημεν , εῖτε,
είητε , εῖεν,
είησαν
imperative ,   , ῆθι , ήτω , ῆτον , ήτων ,   , ῆτε , έντων
, active , middle , passive

# =>>> infinitive
 , ἀφειθεῖναι , ἀφειθέσθαι , ῆναι
participle , m , ἀφειθείς , ἀφειθέμενος , είς
f , ἀφειθεῖσα , ἀφειθεμένη , εῖσα
n , ἀφειθέν , ἀφειθέμενον , έν

# = Aorist: ἀφέθην

passive , indicative , ἀφέθην , ἀφέθης , ἀφέθη , ἀφέθητον , ἀφεθήτην , ἀφέθημεν , ἀφέθητε , ἀφέθησαν
subjunctive , ἀφεθῶ , ἀφεθῇς , ἀφεθῇ , ἀφεθῆτον , ἀφεθῆτον , ἀφεθῶμεν , ἀφεθῆτε , ἀφεθῶσι(ν)
optative , ἀφεθείην , ἀφεθείης , ἀφεθείη , ἀφεθεῖτον,
ἀφεθείητον , ἀφεθείτην,
ἀφεθειήτην , ἀφεθεῖμεν,
ἀφεθείημεν , ἀφεθεῖτε,
ἀφεθείητε , ἀφεθεῖεν,
ἀφεθείησαν
imperative ,   , ἀφέθητι , ἀφεθήτω , ἀφέθητον , ἀφεθήτων ,   , ἀφέθητε , ἀφεθέντων
, , , passive

# =>>> infinitive
 , , , ἀφεθῆναι
participle , m , , , ἀφεθείς
f , , , ἀφεθεῖσα
n , , , ἀφεθέν

# = Aorist: ἀπείθην (Ionic)

passive , indicative , ἀπείθην , ἀπείθης , ἀπείθη , ἀπείθητον , ἀπειθήτην , ἀπείθημεν , ἀπείθητε , ἀπείθησαν
subjunctive , ἀπεθῶ , ἀπεθῇς , ἀπεθῇ , ἀπεθῆτον , ἀπεθῆτον , ἀπεθῶμεν , ἀπεθῆτε , ἀπεθῶσι(ν)
optative , ἀπεθείην , ἀπεθείης , ἀπεθείη , ἀπεθεῖτον,
ἀπεθείητον , ἀπεθείτην,
ἀπεθειήτην , ἀπεθεῖμεν,
ἀπεθείημεν , ἀπεθεῖτε,
ἀπεθείητε , ἀπεθεῖεν,
ἀπεθείησαν
imperative ,   , ἀπέθητι , ἀπεθήτω , ἀπέθητον , ἀπεθήτων ,   , ἀπέθητε , ἀπεθέντων
, , , passive

# =>>> infinitive
 , , , ἀπεθῆναι
participle , m , , , ἀπεθείς
f , , , ἀπεθεῖσα
n , , , ἀπεθέν
 , Dialects other than Attic are not well attested. Some forms are based on conjecture. Use with caution. For more details, see Appendix:Ancient Greek dialectal conjugation.
# = Perfect: ἀφεῖκα, ἀφεῖμαι

active , indicative , ἀφεῖκα , ἀφεῖκας , ἀφεῖκε(ν) , ἀφείκατον , ἀφείκατον , ἀφείκαμεν , ἀφείκατε , ἀφείκασι(ν)
subjunctive , ἀφείκω , ἀφείκῃς , ἀφείκῃ , ἀφείκητον , ἀφείκητον , ἀφείκωμεν , ἀφείκητε , ἀφείκωσι(ν)
optative , ἀφείκοιμι,
ἀφεικοίην , ἀφείκοις,
ἀφεικοίης , ἀφείκοι,
ἀφεικοίη , ἀφείκοιτον , ἀφεικοίτην , ἀφείκοιμεν , ἀφείκοιτε , ἀφείκοιεν
imperative ,   , ἀφεῖκε , ἀφεικέτω , ἀφείκετον , ἀφεικέτων ,   , ἀφείκετε , ἀφεικόντων
middle/
passive , indicative , ἀφεῖμαι , ἀφεῖσαι , ἀφεῖται , ἀφεῖσθον , ἀφεῖσθον , ἀφείμεθα , ἀφεῖσθε , ἀφεῖνται
subjunctive , ἀφειμένος ὦ , ἀφειμένος ᾖς , ἀφειμένος ᾖ , ἀφειμένω ἦτον , ἀφειμένω ἦτον , ἀφειμένοι ὦμεν , ἀφειμένοι ἦτε , ἀφειμένοι ὦσι(ν)
optative , ἀφειμένος εἴην , ἀφειμένος εἴης , ἀφειμένος εἴη , ἀφειμένοι εἴητον/εἶτον , ἀφειμένω εἰήτην/εἴτην , ἀφειμένοι εἴημεν/εἶμεν , ἀφειμένοι εἴητε/εἶτε , ἀφειμένοι εἴησαν/εἶεν
imperative ,   , ἀφεῖσο , ἀφείσθω , ἀφεῖσθον , ἀφείσθων ,   , ἀφεῖσθε , ἀφείσθων
, active , middle/passive

# =>>> infinitive
 , ἀφεικέναι , ἀφεῖσθαι
participle , m , ἀφεικώς , ἀφειμένος
f , ἀφεικυῖα , ἀφειμένη
n , ἀφεικός , ἀφειμένον

# = Perfect: ἀφέωμαι

middle/
passive , indicative , ἀφέωμαι , ἀφέωσαι , ἀφέωται , ἀφέωσθον , ἀφέωσθον , ἀφεώμεθα , ἀφέωσθε , ἀφέωνται
subjunctive , ἀφεωμένος ὦ , ἀφεωμένος ᾖς , ἀφεωμένος ᾖ , ἀφεωμένω ἦτον , ἀφεωμένω ἦτον , ἀφεωμένοι ὦμεν , ἀφεωμένοι ἦτε , ἀφεωμένοι ὦσι(ν)
optative , ἀφεωμένος εἴην , ἀφεωμένος εἴης , ἀφεωμένος εἴη , ἀφεωμένοι εἴητον/εἶτον , ἀφεωμένω εἰήτην/εἴτην , ἀφεωμένοι εἴημεν/εἶμεν , ἀφεωμένοι εἴητε/εἶτε , ἀφεωμένοι εἴησαν/εἶεν
imperative ,   , ἀφέωσο , ἀφεώσθω , ἀφέωσθον , ἀφεώσθων ,   , ἀφέωσθε , ἀφεώσθων
, , middle/passive

# =>>> infinitive
 , , ἀφεῶσθαι
participle , m , , ἀφεωμένος
f , , ἀφεωμένη
n , , ἀφεωμένον

# = Pluperfect: ἀφείμην

middle/
passive , indicative , ἀφείμην , ἄφεισο , ἄφειτο , ἄφεισθον , ἀφείσθην , ἀφείμεθα , ἄφεισθε , ἄφειντο

# ========== ἀφικνέομαι • (aphiknéomai)

    to arrive, come
# = Present: ἀφικνέομαι (Uncontracted)

mp.pres.ind: ἀφικνέομαι , ἀφικνέῃ-ἀφικνέει , ἀφικνέεται , ἀφικνέεσθον , ἀφικνέεσθον , ἀφικνεόμεθα , ἀφικνέεσθε , ἀφικνέονται
mp.pres.sub: ἀφικνέωμαι , ἀφικνέῃ , ἀφικνέηται , ἀφικνέησθον , ἀφικνέησθον , ἀφικνεώμεθα , ἀφικνέησθε , ἀφικνέωνται
mp.pres.opt: ἀφικνεοίμην , ἀφικνέοιο , ἀφικνέοιτο , ἀφικνέοισθον , ἀφικνεοίσθην , ἀφικνεοίμεθα , ἀφικνέοισθε , ἀφικνέοιντο
mp.pres.imp: ἀφικνέου , ἀφικνεέσθω , ἀφικνέεσθον , ἀφικνεέσθων ,   , ἀφικνέεσθε , ἀφικνεέσθων

# =>>> infinitive
 , , ἀφικνέεσθαι
participle , m , , ἀφικνεόμενος
f , , ἀφικνεομένη
n , , ἀφικνεόμενον

# = Present: ἀφικνοῦμαι (Contracted)

mp.pres.ind: ἀφικνοῦμαι , ἀφικνεῖ-ἀφικνῇ , ἀφικνεῖται , ἀφικνεῖσθον , ἀφικνεῖσθον , ἀφικνούμεθα , ἀφικνεῖσθε , ἀφικνοῦνται
mp.pres.sub: ἀφικνῶμαι , ἀφικνῇ , ἀφικνῆται , ἀφικνῆσθον , ἀφικνῆσθον , ἀφικνώμεθα , ἀφικνῆσθε , ἀφικνῶνται
mp.pres.opt: ἀφικνοίμην , ἀφικνοῖο , ἀφικνοῖτο , ἀφικνοῖσθον , ἀφικνοίσθην , ἀφικνοίμεθα , ἀφικνοῖσθε , ἀφικνοῖντο
mp.pres.imp: ἀφικνοῦ , ἀφικνείσθω , ἀφικνεῖσθον , ἀφικνείσθων ,   , ἀφικνεῖσθε , ἀφικνείσθων

# =>>> infinitive
 , , ἀφικνεῖσθαι
participle , m , , ἀφικνούμενος
f , , ἀφικνουμένη
n , , ἀφικνούμενον

# = Imperfect: ἀφικνεόμην (Uncontracted)

middle/
passive , indicative , ἀφικνεόμην , ἀφικνέου , ἀφικνέετο , ἀφικνέεσθον , ἀφικνεέσθην , ἀφικνεόμεθα , ἀφικνέεσθε , ἀφικνέοντο

# = Imperfect: ἀφικνούμην (Contracted)

middle/
passive , indicative , ἀφικνούμην , ἀφικνοῦ , ἀφικνεῖτο , ἀφικνεῖσθον , ἀφικνείσθην , ἀφικνούμεθα , ἀφικνεῖσθε , ἀφικνοῦντο

# = Future: ἀφίξομαι

middle , indicative , ἀφίξομαι , ἀφίξῃ,
ἀφίξει , ἀφίξεται , ἀφίξεσθον , ἀφίξεσθον , ἀφιξόμεθα , ἀφίξεσθε , ἀφίξονται
optative , ἀφιξοίμην , ἀφίξοιο , ἀφίξοιτο , ἀφίξοισθον , ἀφιξοίσθην , ἀφιξοίμεθα , ἀφίξοισθε , ἀφίξοιντο
, , middle

# =>>> infinitive
 , , ἀφίξεσθαι
participle , m , , ἀφιξόμενος
f , , ἀφιξομένη
n , , ἀφιξόμενον

# = Aorist: ἀφικόμην

middle , indicative , ἀφικόμην , ἀφίκου , ἀφίκετο , ἀφίκεσθον , ἀφικέσθην , ἀφικόμεθα , ἀφίκεσθε , ἀφίκοντο
subjunctive , ἀφίκωμαι , ἀφίκῃ , ἀφίκηται , ἀφίκησθον , ἀφίκησθον , ἀφικώμεθα , ἀφίκησθε , ἀφίκωνται
optative , ἀφικοίμην , ἀφίκοιο , ἀφίκοιτο , ἀφίκοισθον , ἀφικοίσθην , ἀφικοίμεθα , ἀφίκοισθε , ἀφίκοιντο
imperative ,   , ἀφικοῦ , ἀφικέσθω , ἀφίκεσθον , ἀφικέσθων ,   , ἀφίκεσθε , ἀφικέσθων
, , middle

# =>>> infinitive
 , , ἀφικέσθαι
participle , m , , ἀφικόμενος
f , , ἀφικομένη
n , , ἀφικόμενον

# = Perfect: ἀφῖγμαι

middle , indicative , ἀφῖγμαι , ἀφῖξαι , ἀφῖκται , ἀφῖχθον , ἀφῖχθον , ἀφίγμεθα , ἀφῖχθε , ἀφίγαται
subjunctive , ἀφιγμένος ὦ , ἀφιγμένος ᾖς , ἀφιγμένος ᾖ , ἀφιγμένω ἦτον , ἀφιγμένω ἦτον , ἀφιγμένοι ὦμεν , ἀφιγμένοι ἦτε , ἀφιγμένοι ὦσι(ν)
optative , ἀφιγμένος εἴην , ἀφιγμένος εἴης , ἀφιγμένος εἴη , ἀφιγμένοι εἴητον/εἶτον , ἀφιγμένω εἰήτην/εἴτην , ἀφιγμένοι εἴημεν/εἶμεν , ἀφιγμένοι εἴητε/εἶτε , ἀφιγμένοι εἴησαν/εἶεν
imperative ,   , ἀφῖξο , ἀφίχθω , ἀφῖχθον , ἀφίχθων ,   , ἀφῖχθε , ἀφίχθων

# =>>> infinitive
 , , ἀφῖχθαι
participle , m , , ἀφιγμένος
f , , ἀφιγμένη
n , , ἀφιγμένον

# ========== ἀφορίζω • (aphorízō)

    to mark off boundary
    (middle) to mark off for myself
    to border on
    to determine, define
    to separate, distinguish
    to finish
    to grant as a special gift
    (with accusative of person) to set apart
        to banish
        to separate
        to cast out, excommunicate
        to appoint, ordain

# = Present: ἀφορίζω, ἀφορίζομαι

act.pres.ind: ἀφορίζω , ἀφορίζεις , ἀφορίζει , ἀφορίζετον , ἀφορίζετον , ἀφορίζομεν , ἀφορίζετε , ἀφορίζουσι(ν)
act.pres.sub: ἀφορίζω , ἀφορίζῃς , ἀφορίζῃ , ἀφορίζητον , ἀφορίζητον , ἀφορίζωμεν , ἀφορίζητε , ἀφορίζωσι(ν)
act.pres.opt: ἀφορίζοιμι , ἀφορίζοις , ἀφορίζοι , ἀφορίζοιτον , ἀφοριζοίτην , ἀφορίζοιμεν , ἀφορίζοιτε , ἀφορίζοιεν
act.pres.imp: ἀφόριζε , ἀφοριζέτω , ἀφορίζετον , ἀφοριζέτων ,   , ἀφορίζετε , ἀφοριζόντων
mp.pres.ind: ἀφορίζομαι , ἀφορίζῃ-ἀφορίζει , ἀφορίζεται , ἀφορίζεσθον , ἀφορίζεσθον , ἀφοριζόμεθα , ἀφορίζεσθε , ἀφορίζονται
mp.pres.sub: ἀφορίζωμαι , ἀφορίζῃ , ἀφορίζηται , ἀφορίζησθον , ἀφορίζησθον , ἀφοριζώμεθα , ἀφορίζησθε , ἀφορίζωνται
mp.pres.opt: ἀφοριζοίμην , ἀφορίζοιο , ἀφορίζοιτο , ἀφορίζοισθον , ἀφοριζοίσθην , ἀφοριζοίμεθα , ἀφορίζοισθε , ἀφορίζοιντο
mp.pres.imp: ἀφορίζου , ἀφοριζέσθω , ἀφορίζεσθον , ἀφοριζέσθων ,   , ἀφορίζεσθε , ἀφοριζέσθων

# =>>> infinitive
 , ἀφορίζειν , ἀφορίζεσθαι
participle , m , ἀφορίζων , ἀφοριζόμενος
f , ἀφορίζουσα , ἀφοριζομένη
n , ἀφορίζον , ἀφοριζόμενον

# = Imperfect: ἀφώριζον, ἀφωριζόμην

active , indicative , ἀφώριζον , ἀφώριζες , ἀφώριζε(ν) , ἀφωρίζετον , ἀφωριζέτην , ἀφωρίζομεν , ἀφωρίζετε , ἀφώριζον
middle/
passive , indicative , ἀφωριζόμην , ἀφωρίζου , ἀφωρίζετο , ἀφωρίζεσθον , ἀφωριζέσθην , ἀφωριζόμεθα , ἀφωρίζεσθε , ἀφωρίζοντο

# = Future: ἀφοριέω, ἀφοριέομαι, ἀφορισθήσομαι (Uncontracted)

active , indicative , ἀφοριέω , ἀφοριέεις , ἀφοριέει , ἀφοριέετον , ἀφοριέετον , ἀφοριέομεν , ἀφοριέετε , ἀφοριέουσι(ν)
optative , ἀφοριέοιμι , ἀφοριέοις , ἀφοριέοι , ἀφοριέοιτον , ἀφοριεοίτην , ἀφοριέοιμεν , ἀφοριέοιτε , ἀφοριέοιεν
middle , indicative , ἀφοριέομαι , ἀφοριέῃ,
ἀφοριέει , ἀφοριέεται , ἀφοριέεσθον , ἀφοριέεσθον , ἀφοριεόμεθα , ἀφοριέεσθε , ἀφοριέονται
optative , ἀφοριεοίμην , ἀφοριέοιο , ἀφοριέοιτο , ἀφοριέοισθον , ἀφοριεοίσθην , ἀφοριεοίμεθα , ἀφοριέοισθε , ἀφοριέοιντο
passive , indicative , ἀφορισθήσομαι , ἀφορισθήσῃ , ἀφορισθήσεται , ἀφορισθήσεσθον , ἀφορισθήσεσθον , ἀφορισθησόμεθα , ἀφορισθήσεσθε , ἀφορισθήσονται
optative , ἀφορισθησοίμην , ἀφορισθήσοιο , ἀφορισθήσοιτο , ἀφορισθήσοισθον , ἀφορισθησοίσθην , ἀφορισθησοίμεθα , ἀφορισθήσοισθε , ἀφορισθήσοιντο
, active , middle , passive

# =>>> infinitive
 , ἀφοριέειν , ἀφοριέεσθαι , ἀφορισθήσεσθαι
participle , m , ἀφοριέων , ἀφοριεόμενος , ἀφορισθησόμενος
f , ἀφοριέουσα , ἀφοριεομένη , ἀφορισθησομένη
n , ἀφοριέον , ἀφοριεόμενον , ἀφορισθησόμενον

# = Future: ἀφοριῶ, ἀφοριοῦμαι, ἀφορισθήσομαι (Contracted)

active , indicative , ἀφοριῶ , ἀφοριεῖς , ἀφοριεῖ , ἀφοριεῖτον , ἀφοριεῖτον , ἀφοριοῦμεν , ἀφοριεῖτε , ἀφοριοῦσι(ν)
optative , ἀφοριοίην,
ἀφοριοῖμι , ἀφοριοίης,
ἀφοριοῖς , ἀφοριοίη,
ἀφοριοῖ , ἀφοριοῖτον,
ἀφοριοίητον , ἀφοριοίτην,
ἀφοριοιήτην , ἀφοριοῖμεν,
ἀφοριοίημεν , ἀφοριοῖτε,
ἀφοριοίητε , ἀφοριοῖεν,
ἀφοριοίησαν
middle , indicative , ἀφοριοῦμαι , ἀφοριῇ , ἀφοριεῖται , ἀφοριεῖσθον , ἀφοριεῖσθον , ἀφοριούμεθα , ἀφοριεῖσθε , ἀφοριοῦνται
optative , ἀφοριοίμην , ἀφοριοῖο , ἀφοριοῖτο , ἀφοριοῖσθον , ἀφοριοίσθην , ἀφοριοίμεθα , ἀφοριοῖσθε , ἀφοριοῖντο
passive , indicative , ἀφορισθήσομαι , ἀφορισθήσῃ , ἀφορισθήσεται , ἀφορισθήσεσθον , ἀφορισθήσεσθον , ἀφορισθησόμεθα , ἀφορισθήσεσθε , ἀφορισθήσονται
optative , ἀφορισθησοίμην , ἀφορισθήσοιο , ἀφορισθήσοιτο , ἀφορισθήσοισθον , ἀφορισθησοίσθην , ἀφορισθησοίμεθα , ἀφορισθήσοισθε , ἀφορισθήσοιντο
, active , middle , passive

# =>>> infinitive
 , ἀφοριεῖν , ἀφοριεῖσθαι , ἀφορισθήσεσθαι
participle , m , ἀφοριῶν , ἀφοριούμενος , ἀφορισθησόμενος
f , ἀφοριοῦσα , ἀφοριουμένη , ἀφορισθησομένη
n , ἀφοριοῦν , ἀφοριούμενον , ἀφορισθησόμενον

# = Aorist: ἀφώρισα, ἀφωρισάμην, ἀφωρίσθην

active , indicative , ἀφώρισα , ἀφώρισας , ἀφώρισε(ν) , ἀφωρίσατον , ἀφωρισάτην , ἀφωρίσαμεν , ἀφωρίσατε , ἀφώρισαν
subjunctive , ἀφορίσω , ἀφορίσῃς , ἀφορίσῃ , ἀφορίσητον , ἀφορίσητον , ἀφορίσωμεν , ἀφορίσητε , ἀφορίσωσι(ν)
optative , ἀφορίσαιμι , ἀφορίσειας,
ἀφορίσαις , ἀφορίσειε(ν),
ἀφορίσαι , ἀφορίσαιτον , ἀφορισαίτην , ἀφορίσαιμεν , ἀφορίσαιτε , ἀφορίσειαν,
ἀφορίσαιεν
imperative ,   , ἀφόρισον , ἀφορισάτω , ἀφορίσατον , ἀφορισάτων ,   , ἀφορίσατε , ἀφορισάντων
middle , indicative , ἀφωρισάμην , ἀφωρίσω , ἀφωρίσατο , ἀφωρίσασθον , ἀφωρισάσθην , ἀφωρισάμεθα , ἀφωρίσασθε , ἀφωρίσαντο
subjunctive , ἀφορίσωμαι , ἀφορίσῃ , ἀφορίσηται , ἀφορίσησθον , ἀφορίσησθον , ἀφορισώμεθα , ἀφορίσησθε , ἀφορίσωνται
optative , ἀφορισαίμην , ἀφορίσαιο , ἀφορίσαιτο , ἀφορίσαισθον , ἀφορισαίσθην , ἀφορισαίμεθα , ἀφορίσαισθε , ἀφορίσαιντο
imperative ,   , ἀφόρισαι , ἀφορισάσθω , ἀφορίσασθον , ἀφορισάσθων ,   , ἀφορίσασθε , ἀφορισάσθων
passive , indicative , ἀφωρίσθην , ἀφωρίσθης , ἀφωρίσθη , ἀφωρίσθητον , ἀφωρισθήτην , ἀφωρίσθημεν , ἀφωρίσθητε , ἀφωρίσθησαν
subjunctive , ἀφωρισθῶ , ἀφωρισθῇς , ἀφωρισθῇ , ἀφωρισθῆτον , ἀφωρισθῆτον , ἀφωρισθῶμεν , ἀφωρισθῆτε , ἀφωρισθῶσι(ν)
optative , ἀφωρισθείην , ἀφωρισθείης , ἀφωρισθείη , ἀφωρισθεῖτον,
ἀφωρισθείητον , ἀφωρισθείτην,
ἀφωρισθειήτην , ἀφωρισθεῖμεν,
ἀφωρισθείημεν , ἀφωρισθεῖτε,
ἀφωρισθείητε , ἀφωρισθεῖεν,
ἀφωρισθείησαν
imperative ,   , ἀφωρίσθητι , ἀφωρισθήτω , ἀφωρίσθητον , ἀφωρισθήτων ,   , ἀφωρίσθητε , ἀφωρισθέντων
, active , middle , passive

# =>>> infinitive
 , ἀφορίσαι , ἀφορίσασθαι , ἀφωρισθῆναι
participle , m , ἀφορίσας , ἀφορισάμενος , ἀφωρισθείς
f , ἀφορίσασα , ἀφορισαμένη , ἀφωρισθεῖσα
n , ἀφορίσαν , ἀφορισάμενον , ἀφωρισθέν

# = Perfect: ἀφώρικα, ἀφώρισμαι

active , indicative , ἀφώρικα , ἀφώρικας , ἀφώρικε(ν) , ἀφωρίκατον , ἀφωρίκατον , ἀφωρίκαμεν , ἀφωρίκατε , ἀφωρίκασι(ν)
subjunctive , ἀφωρίκω , ἀφωρίκῃς , ἀφωρίκῃ , ἀφωρίκητον , ἀφωρίκητον , ἀφωρίκωμεν , ἀφωρίκητε , ἀφωρίκωσι(ν)
optative , ἀφωρίκοιμι,
ἀφωρικοίην , ἀφωρίκοις,
ἀφωρικοίης , ἀφωρίκοι,
ἀφωρικοίη , ἀφωρίκοιτον , ἀφωρικοίτην , ἀφωρίκοιμεν , ἀφωρίκοιτε , ἀφωρίκοιεν
imperative ,   , ἀφώρικε , ἀφωρικέτω , ἀφωρίκετον , ἀφωρικέτων ,   , ἀφωρίκετε , ἀφωρικόντων
middle/
passive , indicative , ἀφώρισμαι , ἀφώρισαι , ἀφώρισται , ἀφώρισθον , ἀφώρισθον , ἀφωρίσμεθα , ἀφώρισθε , ἀφωρίσαται
subjunctive , ἀφωρισμένος ὦ , ἀφωρισμένος ᾖς , ἀφωρισμένος ᾖ , ἀφωρισμένω ἦτον , ἀφωρισμένω ἦτον , ἀφωρισμένοι ὦμεν , ἀφωρισμένοι ἦτε , ἀφωρισμένοι ὦσι(ν)
optative , ἀφωρισμένος εἴην , ἀφωρισμένος εἴης , ἀφωρισμένος εἴη , ἀφωρισμένοι εἴητον/εἶτον , ἀφωρισμένω εἰήτην/εἴτην , ἀφωρισμένοι εἴημεν/εἶμεν , ἀφωρισμένοι εἴητε/εἶτε , ἀφωρισμένοι εἴησαν/εἶεν
imperative ,   , ἀφώρισο , ἀφωρίσθω , ἀφώρισθον , ἀφωρίσθων ,   , ἀφώρισθε , ἀφωρίσθων
, active , middle/passive

# =>>> infinitive
 , ἀφωρικέναι , ἀφωρίσθαι
participle , m , ἀφωρικώς , ἀφωρισμένος
f , ἀφωρικυῖα , ἀφωρισμένη
n , ἀφωρικός , ἀφωρισμένον

# ========== ἀφυπνίζω • (aphupnízō)

    to wake

# = Present: ἀφυπνίζω, ἀφυπνίζομαι

act.pres.ind: ἀφυπνίζω , ἀφυπνίζεις , ἀφυπνίζει , ἀφυπνίζετον , ἀφυπνίζετον , ἀφυπνίζομεν , ἀφυπνίζετε , ἀφυπνίζουσι(ν)
act.pres.sub: ἀφυπνίζω , ἀφυπνίζῃς , ἀφυπνίζῃ , ἀφυπνίζητον , ἀφυπνίζητον , ἀφυπνίζωμεν , ἀφυπνίζητε , ἀφυπνίζωσι(ν)
act.pres.opt: ἀφυπνίζοιμι , ἀφυπνίζοις , ἀφυπνίζοι , ἀφυπνίζοιτον , ἀφυπνιζοίτην , ἀφυπνίζοιμεν , ἀφυπνίζοιτε , ἀφυπνίζοιεν
act.pres.imp: ἀφύπνιζε , ἀφυπνιζέτω , ἀφυπνίζετον , ἀφυπνιζέτων ,   , ἀφυπνίζετε , ἀφυπνιζόντων
mp.pres.ind: ἀφυπνίζομαι , ἀφυπνίζῃ-ἀφυπνίζει , ἀφυπνίζεται , ἀφυπνίζεσθον , ἀφυπνίζεσθον , ἀφυπνιζόμεθα , ἀφυπνίζεσθε , ἀφυπνίζονται
mp.pres.sub: ἀφυπνίζωμαι , ἀφυπνίζῃ , ἀφυπνίζηται , ἀφυπνίζησθον , ἀφυπνίζησθον , ἀφυπνιζώμεθα , ἀφυπνίζησθε , ἀφυπνίζωνται
mp.pres.opt: ἀφυπνιζοίμην , ἀφυπνίζοιο , ἀφυπνίζοιτο , ἀφυπνίζοισθον , ἀφυπνιζοίσθην , ἀφυπνιζοίμεθα , ἀφυπνίζοισθε , ἀφυπνίζοιντο
mp.pres.imp: ἀφυπνίζου , ἀφυπνιζέσθω , ἀφυπνίζεσθον , ἀφυπνιζέσθων ,   , ἀφυπνίζεσθε , ἀφυπνιζέσθων

# =>>> infinitive
 , ἀφυπνίζειν , ἀφυπνίζεσθαι
participle , m , ἀφυπνίζων , ἀφυπνιζόμενος
f , ἀφυπνίζουσα , ἀφυπνιζομένη
n , ἀφυπνίζον , ἀφυπνιζόμενον

# = Imperfect: ἀφύπνιζον, ἀφυπνιζόμην

active , indicative , ἀφύπνιζον , ἀφύπνιζες , ἀφύπνιζε(ν) , ἀφυπνίζετον , ἀφυπνιζέτην , ἀφυπνίζομεν , ἀφυπνίζετε , ἀφύπνιζον
middle/
passive , indicative , ἀφυπνιζόμην , ἀφυπνίζου , ἀφυπνίζετο , ἀφυπνίζεσθον , ἀφυπνιζέσθην , ἀφυπνιζόμεθα , ἀφυπνίζεσθε , ἀφυπνίζοντο

# ========== ἄω • (áō)

    to sleep

Only used in the aorist.
# = Aorist: ἄεσα

active , indicative , ἄεσα , ἄεσας , ἄεσε(ν) , ἀέσατον , ἀεσάτην , ἀέσαμεν , ἀέσατε , ἄεσαν
subjunctive , ἀέσω , ἀέσῃς , ἀέσῃ , ἀέσητον , ἀέσητον , ἀέσωμεν , ἀέσητε , ἀέσωσι(ν)
optative , ἀέσαιμι , ἀέσειας,
ἀέσαις , ἀέσειε(ν),
ἀέσαι , ἀέσαιτον , ἀεσαίτην , ἀέσαιμεν , ἀέσαιτε , ἀέσειαν,
ἀέσαιεν
imperative ,   , ἄεσον , ἀεσάτω , ἀέσατον , ἀεσάτων ,   , ἀέσατε , ἀεσάντων
, active

# =>>> infinitive
 , ἀέσαι
participle , m , ἀέσας
f , ἀέσασα
n , ἀέσαν

# = Aorist: ἆσα

active , indicative , ἆσα , ἆσας , ἆσε(ν) , ἄσατον , ἀσάτην , ἄσαμεν , ἄσατε , ἆσαν
subjunctive , ἄσω , ἄσῃς , ἄσῃ , ἄσητον , ἄσητον , ἄσωμεν , ἄσητε , ἄσωσι(ν)
optative , ἄσαιμι , ἄσειας,
ἄσαις , ἄσειε(ν),
ἄσαι , ἄσαιτον , ἀσαίτην , ἄσαιμεν , ἄσαιτε , ἄσειαν,
ἄσαιεν
imperative ,   , ἆσον , ἀσάτω , ἄσατον , ἀσάτων ,   , ἄσατε , ἀσάντων
, active

# =>>> infinitive
 , ἆσαι
participle , m , ἄσας
f , ἄσασα
n , ἆσαν

# ========== еще раз ао

# ========== ἄω • (áō)

    to satiate
    (intransitive) to take one's fill

# = Present: ἄω, ἄομαι (Epic)

act.pres.ind: ἄω , ἄεις , ἄει , ἄετον , ἄετον , ἄομεν , ἄετε , ἄουσι(ν)
act.pres.sub: ἄω(μι) , ἄῃσ(θα) , ἄῃ(σι) , ἄητον , ἄητον , ἄωμεν , ἄητε , ἄωσι(ν)
act.pres.opt: ἄοιμι , ἄοισ(θα) , ἄοι , ἄοιτον , ἀοίτην , ἄοιμεν , ἄοιτε , ἄοιεν
act.pres.imp: ἆε , ἀέτω , ἄετον , ἀέτων ,   , ἄετε , ἀόντων
mp.pres.ind: ἄομαι ,  ? , ἄαται-ἆται ,  ? ,  ? , ἀόμε(σ)θα ,  ? , ἄονται
mp.pres.sub: ἄωμαι(μι) , ἄηαι , ἄηται(σι) , ἄησθον , ἄησθον , ἀώμε(σ)θα , ἄησθε , ἄωνται
mp.pres.opt: ἀοίμην , ἄοιο , ἄοιτο , ἄοισθον , ἀοίσθην , ἀοίμε(σ)θα , ἄοισθε , ἀοίατο
mp.pres.imp: ἄεο , ἀέσθω , ἄεσθον , ἀέσθων ,   , ἄεσθε , ἀέσθων

# =>>> infinitive
 , ἄειν/ἀέμεν(αι)/ἀμέναι , ἄεσθαι
participle , m , ἄων , ἀόμενος
f , ἄουσα , ἀομένη
n , ἆον , ἀόμενον
 , Dialects other than Attic are not well attested. Some forms are based on conjecture. Use with caution. For more details, see Appendix:Ancient Greek dialectal conjugation.
# = Future: ἄσω, ἄσομαι (Epic)

active , indicative , ἄσω , ἄσεις , ἄσει , ἄσετον , ἄσετον , ἄσομεν , ἄσετε , ἄσουσι(ν)
optative , ἄσοιμι , ἄσοισ(θα) , ἄσοι , ἄσοιτον , ἀσοίτην , ἄσοιμεν , ἄσοιτε , ἄσοιεν
middle , indicative , ἄσομαι , ἄσεαι , ἄσεται , ἄσεσθον , ἄσεσθον , ἀσόμε(σ)θα , ἄσεσθε , ἄσονται
optative , ἀσοίμην , ἄσοιο , ἄσοιτο , ἄσοισθον , ἀσοίσθην , ἀσοίμε(σ)θα , ἄσοισθε , ἀσοίατο
, active , middle

# =>>> infinitive
 , ἄσειν/ἀσέμεν(αι)/ἀσμέναι , ἄσεσθαι
participle , m , ἄσων , ἀσόμενος
f , ἄσουσα , ἀσομένη
n , ἆσον , ἀσόμενον
 , Dialects other than Attic are not well attested. Some forms are based on conjecture. Use with caution. For more details, see Appendix:Ancient Greek dialectal conjugation.
# = Aorist: ἆσα, ἀσάμην (Epic)

active , indicative , ἆσα , ἆσας , ἆσε(ν) , ἄσατον , ἀσάτην , ἄσαμεν , ἄσατε , ἆσαν
subjunctive , ἄσω(μι) , ἄσῃσ(θα) , ἄσῃ(σι) , ἄσητον , ἄσητον , ἄσωμεν/ἕωμεν , ἄσητε , ἄσωσι(ν)
optative , ἄσαιμι , ἄσαισ(θα)/ἄσειας , ἄσειε(ν),
ἄσαι , ἀσεῖτον , ἀσείτην , ἀσεῖμεν , ἀσεῖτε , ἀσεῖεν
imperative ,   , ἆσον , ἀσάτω , ἄσατον , ἀσάτων ,   , ἄσατε , ἀσάντων
middle , indicative , ἀσάμην , ἄσω , ἄσατο , ἄσασθον , ἀσάσθην , ἀσάμε(σ)θα , ἄσασθε , ἄσαντο
subjunctive , ἄσωμαι(μι) , ἄσηαι , ἄσηται(σι) , ἄσησθον , ἄσησθον , ἀσώμε(σ)θα , ἄσησθε , ἄσωνται
optative , ἀσαίμην , ἄσαιο , ἄσαιτο , ἄσαισθον , ἀσαίσθην , ἀσαίμε(σ)θα , ἄσαισθε , ἀσαίατο
imperative ,   , ἆσαι , ἀσάσθω , ἄσασθον , ἀσάσθων ,   , ἄσασθε , ἀσάσθων
, active , middle

# =>>> infinitive
 , ἆσαι/ἀσάμεν(αι) , ἄσασθαι
participle , m , ἄσας , ἀσάμενος
f , ἄσασα , ἀσαμένη
n , ἆσαν , ἀσάμενον

# ============================== B =====================================































#
